#, replaced: ᾰα, ᾱα, ῑι, ῐι, ῠυ, ῡυ, ί̄ί, ἰ̄ἴ
# ᾹΑ ᾸΑ # (αι), (ν), (σ), (θα)
MA

# -------------------------------
dict: ἀλύσκω • (alúskō)

 (Epic) to avoid, evade, shun

#= Present: ἀλύσκω (Epic)

act.ind: ἀλύσκω, ἀλύσκεις, ἀλύσκει, ἀλύσκετον, ἀλύσκετον, ἀλύσκομεν, ἀλύσκετε, ἀλύσκουσι(ν)
sub: ἀλύσκω-ἀλύσκωμι, ἀλύσκῃς-ἀλύσκῃσθα, ἀλύσκῃ-ἀλύσκῃσι, ἀλύσκητον, ἀλύσκητον, ἀλύσκωμεν, ἀλύσκητε, ἀλύσκωσι(ν)
opt: ἀλύσκοιμι, ἀλύσκοισ(θα), ἀλύσκοι, ἀλύσκοιτον, ἀλυσκοίτην, ἀλύσκοιμεν, ἀλύσκοιτε, ἀλύσκοιεν
imp: , ἄλυσκε, ἀλυσκέτω, ἀλύσκετον, ἀλυσκέτων, , ἀλύσκετε, ἀλυσκόντων

act.inf: ἀλύσκειν-ἀλυσκέμεν(αι)-ἀλύσκμεν(αι)

part-masc: ἀλύσκων
part-fem: ἀλύσκουσα
part-neut: ἀλύσκον

#= Imperfect: ἤλυσκον (Epic)

act.ind: ἤλυσκον, ἤλυσκες, ἤλυσκε(ν), ἠλύσκετον, ἠλυσκέτην, ἠλύσκομεν, ἠλύσκετε, ἤλυσκον

#= Future: ἀλύξω (Epic)

act.ind: ἀλύξω, ἀλύξεις, ἀλύξει, ἀλύξετον, ἀλύξετον, ἀλύξομεν, ἀλύξετε, ἀλύξουσι(ν)
opt: ἀλύξοιμι, ἀλύξοισ(θα), ἀλύξοι, ἀλύξοιτον, ἀλυξοίτην, ἀλύξοιμεν, ἀλύξοιτε, ἀλύξοιεν

act.inf: ἀλύξειν-ἀλυξέμεν(αι)-ἀλύξμεν(αι)

part-masc: ἀλύξων
part-fem: ἀλύξουσα
part-neut: ἀλύξον

#= Aorist: ἤλυξα (Epic)

act.ind: ἤλυξα, ἤλυξας, ἤλυξε(ν), ἠλύξατον, ἠλυξάτην, ἠλύξαμεν, ἠλύξατε, ἤλυξαν
sub: ἀλύξω-ἀλύξωμι, ἀλύξῃς-ἀλύξῃσθα, ἀλύξῃ-ἀλύξῃσι, ἀλύξητον, ἀλύξητον, ἀλύξωμεν, ἀλύξητε, ἀλύξωσι(ν)
opt: ἀλύξαιμι, ἀλύξαις-ἀλύξαισθα-ἀλύξειας, ἀλύξειε(ν)-ἀλύξαι, ἀλυξεῖτον, ἀλυξείτην, ἀλυξεῖμεν, ἀλυξεῖτε, ἀλυξεῖεν
imp: , ἄλυξον, ἀλυξάτω, ἀλύξατον, ἀλυξάτων, , ἀλύξατε, ἀλυξάντων

act.inf: ἀλύξαι-ἀλυξάμεν-ἀλυξαμέναι

part-masc: ἀλύξας
part-fem: ἀλύξασα
part-neut: ἀλύξαν

#= Aorist: ἄλυξα (Epic)

act.ind: ἄλυξα, ἄλυξας, ἄλυξε(ν), ἀλύξατον, ἀλυξάτην, ἀλύξαμεν, ἀλύξατε, ἄλυξαν

# -------------------------------
dict: ἀλάομαι • (aláomai)

 to wander, rove, roam

#= Present: ἀλάομαι (Uncontracted)

mid.ind: ἀλάομαι, ἀλάεαι, ἀλάεται, ἀλάεσθον, ἀλάεσθον, ἀλαόμε(σ)θα, ἀλάεσθε, ἀλόωνται
sub: ἀλάωμαι-ἀλαώμαιμι, ἀλάηαι-ἀλάηαι, ἀλάηται-ἀλαήταισι, ἀλάησθον, ἀλάησθον, ἀλαώμε(σ)θα, ἀλάησθε, ἀλάωνται
opt: ἀλαοίμην, ἀλάοιο, ἀλάοιτο, ἀλάοισθον, ἀλαοίσθην, ἀλαοίμε(σ)θα, ἀλάοισθε, ἀλαοίατο
imp: , ἀλόω, ἀλαέσθω, ἀλάεσθον, ἀλαέσθων, , ἀλάεσθε, ἀλαέσθων

mid.inf: ἀλάεσθαι

part-masc: ἀλαόμενος
part-fem: ἀλαομένη
part-neut: ἀλαόμενον

#= Present: ἀλῶμαι (Uncontracted)

mid.ind: ἀλῶμαι, ἀλᾷ, ἀλᾶται, ἀλᾶσθον, ἀλᾶσθον, ἀλώμε(σ)θα, ἀλᾶσθε, ἀλόωνται
sub: ἀλῶμαι-ἀλῶμαιμι, ἀλᾷ, ἀλᾶται-ἀλᾶταισι, ἀλᾶσθον, ἀλᾶσθον, ἀλώμε(σ)θα, ἀλᾶσθε, ἀλῶνται
opt: ἀλῴμην, ἀλῷο, ἀλῷτο, ἀλῷσθον, ἀλῴσθην, ἀλῴμε(σ)θα, ἀλῷσθε, ἀλῴατο
imp: , ἀλόω, ἀλάσθω, ἀλᾶσθον, ἀλάσθων, , ἀλᾶσθε, ἀλάσθων

mid.inf: ἀλᾶσθαι

part-masc: ἀλώμενος
part-fem: ἀλωμένη
part-neut: ἀλώμενον

#= Imperfect: ἠλαόμην (Uncontracted)

mid.ind: ἠλαόμην, ἠλάου, ἠλάετο, ἠλάεσθον, ἠλαέσθην, ἠλαόμεθα, ἠλάεσθε, ἠλάοντο

#= Imperfect: ἠλώμην (Contracted)

mid.ind: ἠλώμην, ἠλῶ, ἠλᾶτο, ἠλᾶσθον, ἠλάσθην, ἠλώμεθα, ἠλᾶσθε, ἠλῶντο

#= Imperfect: ἀλαόμην (Uncontracted)

mid.ind: ἀλαόμην, ἀλάου, ἀλάετο, ἀλάεσθον, ἀλαέσθην, ἀλαόμε(σ)θα, ἀλάεσθε, ἀλάοντο

#= Imperfect: ἀλώμην (Uncontracted)

mid.ind: ἀλώμην, ἀλῶ, ἀλᾶτο, ἀλᾶσθον, ἀλάσθην, ἀλώμε(σ)θα, ἀλᾶσθε, ἀλῶντο

#= Future: ἀλήσομαι

mid.ind: ἀλήσομαι, ἀλήσῃ-ἀλήσει, ἀλήσεται, ἀλήσεσθον, ἀλήσεσθον, ἀλησόμεθα, ἀλήσεσθε, ἀλήσονται
opt: ἀλησοίμην, ἀλήσοιο, ἀλήσοιτο, ἀλήσοισθον, ἀλησοίσθην, ἀλησοίμεθα, ἀλήσοισθε, ἀλήσοιντο

mid.inf: ἀλήσεσθαι

part-masc: ἀλησόμενος
part-fem: ἀλησομένη
part-neut: ἀλησόμενον

#= Aorist: ἀλήθην (Epic)

pas.ind: ἀλήθην, ἀλήθης, ἀλήθη, ἀλήθητον, ἀληθήτην, ἀλήθημεν, ἀλήθητε, ἀλήθησαν-ἄληθεν
sub: ἀληθῶ-ἀληθῶμι, ἀληθῇς-ἀληθῇσθα, ἀληθῇ-ἀληθῇσι, ἀληθῆτον, ἀληθῆτον, ἀληθῶμεν, ἀληθῆτε, ἀληθῶσι(ν)
opt: ἀληθείην, ἀληθείης, ἀληθείη, ἀληθεῖτον-ἀληθείητον, ἀληθείτην-ἀληθειήτην, ἀληθεῖμεν-ἀληθείημεν, ἀληθεῖτε-ἀληθείητε, ἀλήθειεν-ἀληθείησαν
imp: , ἀλήθητι, ἀληθήτω, ἀλήθητον, ἀληθήτων, , ἀλήθητε, ἀληθέντων

pas. inf: ἀληθῆναι-ἀληθήμεναι

part-masc: ἀληθείς
part-fem: ἀληθεῖσα
part-neut: ἀληθέν

#= Perfect: ἀλάλημαι

mid.ind: ἀλάλημαι, ἀλάλησαι, ἀλάληται, ἀλάλησθον, ἀλάλησθον, ἀλαλήμεθα, ἀλάλησθε, ἀλάληνται
sub: ἀλαλημένος ὦ, ἀλαλημένος ᾖς, ἀλαλημένος ᾖ, ἀλαλημένω ἦτον, ἀλαλημένω ἦτον, ἀλαλημένοι ὦμεν, ἀλαλημένοι ἦτε, ἀλαλημένοι ὦσι(ν)
opt: ἀλαλημένος εἴην, ἀλαλημένος εἴης, ἀλαλημένος εἴη, ἀλαλημένω εἴητον-εἶτον, ἀλαλημένω εἰήτην-εἴτην, ἀλαλημένοι εἴημεν-εἶμεν, ἀλαλημένοι εἴητε-εἶτε, ἀλαλημένοι εἴησαν-εἶεν
imp: , ἀλάλησο, ἀλαλήσθω, ἀλάλησθον, ἀλαλήσθων, , ἀλάλησθε, ἀλαλήσθων

mid.inf: ἀλάλησθαι

part-masc: ἀλαλημένος
part-fem: ἀλαλημένη
part-neut: ἀλαλημένον

# -------------------------------
dict: ἀναδέω • (anadéō)

 to tie up
 to crown

#= Present: ἀναδέω, ἀναδέομαι (Uncontracted)

act.ind: ἀναδέω, ἀναδέεις, ἀναδέει, ἀναδέετον, ἀναδέετον, ἀναδέομεν, ἀναδέετε, ἀναδέουσι(ν)
sub: ἀναδέω, ἀναδέῃς, ἀναδέῃ, ἀναδέητον, ἀναδέητον, ἀναδέωμεν, ἀναδέητε, ἀναδέωσι(ν)
opt: ἀναδέοιμι, ἀναδέοις, ἀναδέοι, ἀναδέοιτον, ἀναδεοίτην, ἀναδέοιμεν, ἀναδέοιτε, ἀναδέοιεν
imp: , ἀνάδεε, ἀναδεέτω, ἀναδέετον, ἀναδεέτων, , ἀναδέετε, ἀναδεόντων

mid.ind: ἀναδέομαι, ἀναδέῃ-ἀναδέει, ἀναδέεται, ἀναδέεσθον, ἀναδέεσθον, ἀναδεόμεθα, ἀναδέεσθε, ἀναδέονται
sub: ἀναδέωμαι, ἀναδέῃ, ἀναδέηται, ἀναδέησθον, ἀναδέησθον, ἀναδεώμεθα, ἀναδέησθε, ἀναδέωνται
opt: ἀναδεοίμην, ἀναδέοιο, ἀναδέοιτο, ἀναδέοισθον, ἀναδεοίσθην, ἀναδεοίμεθα, ἀναδέοισθε, ἀναδέοιντο
imp: , ἀναδέου, ἀναδεέσθω, ἀναδέεσθον, ἀναδεέσθων, , ἀναδέεσθε, ἀναδεέσθων

act. mid.inf: ἀναδέειν, ἀναδέεσθαι

part-masc: ἀναδέων, ἀναδεόμενος
part-fem: ἀναδέουσα, ἀναδεομένη
part-neut: ἀναδέον, ἀναδεόμενον

#= Present: ἀναδῶ, ἀναδοῦμαι (Contracted)

act.ind: ἀναδῶ, ἀναδεῖς, ἀναδεῖ, ἀναδεῖτον, ἀναδεῖτον, ἀναδοῦμεν, ἀναδεῖτε, ἀναδοῦσι(ν)
sub: ἀναδῶ, ἀναδῇς, ἀναδῇ, ἀναδῆτον, ἀναδῆτον, ἀναδῶμεν, ἀναδῆτε, ἀναδῶσι(ν)
opt: ἀναδοίην-ἀναδοῖμι, ἀναδοίης-ἀναδοῖς, ἀναδοίη-ἀναδοῖ, ἀναδοῖτον-ἀναδοίητον, ἀναδοίτην-ἀναδοιήτην, ἀναδοῖμεν-ἀναδοίημεν, ἀναδοῖτε-ἀναδοίητε, ἀναδοῖεν-ἀναδοίησαν
imp: , ἀνάδει, ἀναδείτω, ἀναδεῖτον, ἀναδείτων, , ἀναδεῖτε, ἀναδούντων

mid.ind: ἀναδοῦμαι, ἀναδεῖ-ἀναδῇ, ἀναδεῖται, ἀναδεῖσθον, ἀναδεῖσθον, ἀναδούμεθα, ἀναδεῖσθε, ἀναδοῦνται
sub: ἀναδῶμαι, ἀναδῇ, ἀναδῆται, ἀναδῆσθον, ἀναδῆσθον, ἀναδώμεθα, ἀναδῆσθε, ἀναδῶνται
opt: ἀναδοίμην, ἀναδοῖο, ἀναδοῖτο, ἀναδοῖσθον, ἀναδοίσθην, ἀναδοίμεθα, ἀναδοῖσθε, ἀναδοῖντο
imp: , ἀναδοῦ, ἀναδείσθω, ἀναδεῖσθον, ἀναδείσθων, , ἀναδεῖσθε, ἀναδείσθων

act. mid.inf: ἀναδεῖν, ἀναδεῖσθαι

part-masc: ἀναδῶν, ἀναδούμενος
part-fem: ἀναδοῦσα, ἀναδουμένη
part-neut: ἀναδοῦν, ἀναδούμενον

#= Imperfect: ἀνέδεον, ἀνεδεόμην (Uncontracted)

act.ind: ἀνέδεον, ἀνέδεες, ἀνέδεε(ν), ἀνεδέετον, ἀνεδεέτην, ἀνεδέομεν, ἀνεδέετε, ἀνέδεον

mid.ind: ἀνεδεόμην, ἀνεδέου, ἀνεδέετο, ἀνεδέεσθον, ἀνεδεέσθην, ἀνεδεόμεθα, ἀνεδέεσθε, ἀνεδέοντο

#= Imperfect: ἀνέδουν, ἀνεδούμην (Contracted)

act.ind: ἀνέδουν, ἀνέδεις, ἀνέδει, ἀνεδεῖτον, ἀνεδείτην, ἀνεδοῦμεν, ἀνεδεῖτε, ἀνέδουν

mid.ind: ἀνεδούμην, ἀνεδοῦ, ἀνεδεῖτο, ἀνεδεῖσθον, ἀνεδείσθην, ἀνεδούμεθα, ἀνεδεῖσθε, ἀνεδοῦντο

#= Future: ἀναδήσω, ἀναδήσομαι, ἀναδεθήσομαι

act.ind: ἀναδήσω, ἀναδήσεις, ἀναδήσει, ἀναδήσετον, ἀναδήσετον, ἀναδήσομεν, ἀναδήσετε, ἀναδήσουσι(ν)
opt: ἀναδήσοιμι, ἀναδήσοις, ἀναδήσοι, ἀναδήσοιτον, ἀναδησοίτην, ἀναδήσοιμεν, ἀναδήσοιτε, ἀναδήσοιεν
mid.ind: ἀναδήσομαι, ἀναδήσῃ, ἀναδήσει, ἀναδήσεται, ἀναδήσεσθον, ἀναδήσεσθον, ἀναδησόμεθα, ἀναδήσεσθε, ἀναδήσονται
opt: ἀναδησοίμην, ἀναδήσοιο, ἀναδήσοιτο, ἀναδήσοισθον, ἀναδησοίσθην, ἀναδησοίμεθα, ἀναδήσοισθε, ἀναδήσοιντο
pas.ind: ἀναδεθήσομαι, ἀναδεθήσῃ, ἀναδεθήσεται, ἀναδεθήσεσθον, ἀναδεθήσεσθον, ἀναδεθησόμεθα, ἀναδεθήσεσθε, ἀναδεθήσονται
opt: ἀναδεθησοίμην, ἀναδεθήσοιο, ἀναδεθήσοιτο, ἀναδεθήσοισθον, ἀναδεθησοίσθην, ἀναδεθησοίμεθα, ἀναδεθήσοισθε, ἀναδεθήσοιντο

act. mid. pas. inf: ἀναδήσειν, ἀναδήσεσθαι, ἀναδεθήσεσθαι

part-masc: ἀναδήσων, ἀναδησόμενος, ἀναδεθησόμενος
part-fem: ἀναδήσουσα, ἀναδησομένη, ἀναδεθησομένη
part-neut: ἀναδῆσον, ἀναδησόμενον, ἀναδεθησόμενον

#= Aorist: ἀνέδησα, ἀνεδησάμην, ἀνεδέθην

act.ind: ἀνέδησα, ἀνέδησας, ἀνέδησε(ν), ἀνεδήσατον, ἀνεδησάτην, ἀνεδήσαμεν, ἀνεδήσατε, ἀνέδησαν
sub: ἀναδήσω, ἀναδήσῃς, ἀναδήσῃ, ἀναδήσητον, ἀναδήσητον, ἀναδήσωμεν, ἀναδήσητε, ἀναδήσωσι(ν)
opt: ἀναδήσαιμι, ἀναδήσειας-ἀναδήσαις, ἀναδήσειε(ν)-ἀναδήσαι, ἀναδήσαιτον, ἀναδησαίτην, ἀναδήσαιμεν, ἀναδήσαιτε, ἀναδήσειαν-ἀναδήσαιεν
imp: , ἀνάδησον, ἀναδησάτω, ἀναδήσατον, ἀναδησάτων, , ἀναδήσατε, ἀναδησάντων
mid.ind: ἀνεδησάμην, ἀνεδήσω, ἀνεδήσατο, ἀνεδήσασθον, ἀνεδησάσθην, ἀνεδησάμεθα, ἀνεδήσασθε, ἀνεδήσαντο
sub: ἀναδήσωμαι, ἀναδήσῃ, ἀναδήσηται, ἀναδήσησθον, ἀναδήσησθον, ἀναδησώμεθα, ἀναδήσησθε, ἀναδήσωνται
opt: ἀναδησαίμην, ἀναδήσαιο, ἀναδήσαιτο, ἀναδήσαισθον, ἀναδησαίσθην, ἀναδησαίμεθα, ἀναδήσαισθε, ἀναδήσαιντο
imp: , ἀνάδησαι, ἀναδησάσθω, ἀναδήσασθον, ἀναδησάσθων, , ἀναδήσασθε, ἀναδησάσθων

pas.ind: ἀνεδέθην, ἀνεδέθης, ἀνεδέθη, ἀνεδέθητον, ἀνεδεθήτην, ἀνεδέθημεν, ἀνεδέθητε, ἀνεδέθησαν
sub: ἀναδεθῶ, ἀναδεθῇς, ἀναδεθῇ, ἀναδεθῆτον, ἀναδεθῆτον, ἀναδεθῶμεν, ἀναδεθῆτε, ἀναδεθῶσι(ν)
opt: ἀναδεθείην, ἀναδεθείης, ἀναδεθείη, ἀναδεθεῖτον-ἀναδεθείητον, ἀναδεθείτην-ἀναδεθειήτην, ἀναδεθεῖμεν-ἀναδεθείημεν, ἀναδεθεῖτε-ἀναδεθείητε, ἀναδεθεῖεν-ἀναδεθείησαν
imp: , ἀναδέθητι, ἀναδεθήτω, ἀναδέθητον, ἀναδεθήτων, , ἀναδέθητε, ἀναδεθέντων

act. mid. pas. inf: ἀναδῆσαι, ἀναδήσασθαι, ἀναδεθῆναι

part-masc: ἀναδήσας, ἀναδησάμενος, ἀναδεθείς
part-fem: ἀναδήσασα, ἀναδησαμένη, ἀναδεθεῖσα
part-neut: ἀναδῆσαν, ἀναδησάμενον, ἀναδεθέν

#= Perfect: ἀναδέδεκα, ἀναδέδεμαι

act.ind: ἀναδέδεκα, ἀναδέδεκας, ἀναδέδεκε(ν), ἀναδεδέκατον, ἀναδεδέκατον, ἀναδεδέκαμεν, ἀναδεδέκατε, ἀναδεδέκασι(ν)
sub: ἀναδεδέκω, ἀναδεδέκῃς, ἀναδεδέκῃ, ἀναδεδέκητον, ἀναδεδέκητον, ἀναδεδέκωμεν, ἀναδεδέκητε, ἀναδεδέκωσι(ν)
opt: ἀναδεδέκοιμι-ἀναδεδεκοίην, ἀναδεδέκοις-ἀναδεδεκοίης, ἀναδεδέκοι-ἀναδεδεκοίη, ἀναδεδέκοιτον, ἀναδεδεκοίτην, ἀναδεδέκοιμεν, ἀναδεδέκοιτε, ἀναδεδέκοιεν
imp: , ἀναδέδεκε, ἀναδεδεκέτω, ἀναδεδέκετον, ἀναδεδεκέτων, , ἀναδεδέκετε, ἀναδεδεκόντων

mid.ind: ἀναδέδεμαι, ἀναδέδεσαι, ἀναδέδεται, ἀναδέδεσθον, ἀναδέδεσθον, ἀναδεδέμεθα, ἀναδέδεσθε, ἀναδέδενται
sub: ἀναδεδεμένος ὦ, ἀναδεδεμένος ᾖς, ἀναδεδεμένος ᾖ, ἀναδεδεμένω ἦτον, ἀναδεδεμένω ἦτον, ἀναδεδεμένοι ὦμεν, ἀναδεδεμένοι ἦτε, ἀναδεδεμένοι ὦσι(ν)
opt: ἀναδεδεμένος εἴην, ἀναδεδεμένος εἴης, ἀναδεδεμένος εἴη, ἀναδεδεμένω εἴητον-εἶτον, ἀναδεδεμένω εἰήτην-εἴτην, ἀναδεδεμένοι εἴημεν-εἶμεν, ἀναδεδεμένοι εἴητε-εἶτε, ἀναδεδεμένοι εἴησαν-εἶεν
imp: , ἀναδέδεσο, ἀναδεδέσθω, ἀναδέδεσθον, ἀναδεδέσθων, , ἀναδέδεσθε, ἀναδεδέσθων

act. mid.inf: ἀναδεδεκέναι, ἀναδεδέσθαι

part-masc: ἀναδεδεκώς, ἀναδεδεμένος
part-fem: ἀναδεδεκυῖα, ἀναδεδεμένη
part-neut: ἀναδεδεκός, ἀναδεδεμένον

# -------------------------------
dict: ἀναιρέω • (anairéō)

 (active)
 (transitive) to take up
 (transitive) to take up and carry off, bear away
 (transitive) to take up
 (transitive) to take up bodies for burial
 (transitive) to take away, make away with, destroy, kill
 (of things, transitive) to abolish, annul, cancel
 (transitive) to destroy (an argument), answer or confute it completely
 (transitive) to appoint, ordain
 (intransitive) to answer, give a response

(middle)
 (transitive) to take up for oneself, take up
 (transitive) to take up and carry off, snatch away
 (transitive) to take up dead bodies for burial
 (transitive) to take up in one's arms
 (transitive) to conceive in the womb
 (transitive) to take up money at interest
 (transitive) to take upon oneself, undertake
 (transitive) to accept as one's own
 (transitive) to take back to oneself, undo what one has done, cancel

#= Present: ἀναιρέω, ἀναιρέομαι (Uncontracted)

act.ind: ἀναιρέω, ἀναιρέεις, ἀναιρέει, ἀναιρέετον, ἀναιρέετον, ἀναιρέομεν, ἀναιρέετε, ἀναιρέουσι(ν)
sub: ἀναιρέω, ἀναιρέῃς, ἀναιρέῃ, ἀναιρέητον, ἀναιρέητον, ἀναιρέωμεν, ἀναιρέητε, ἀναιρέωσι(ν)
opt: ἀναιρέοιμι, ἀναιρέοις, ἀναιρέοι, ἀναιρέοιτον, ἀναιρεοίτην, ἀναιρέοιμεν, ἀναιρέοιτε, ἀναιρέοιεν
imp: , ἀναίρεε, ἀναιρεέτω, ἀναιρέετον, ἀναιρεέτων, , ἀναιρέετε, ἀναιρεόντων

mid.ind: ἀναιρέομαι, ἀναιρέῃ-ἀναιρέει, ἀναιρέεται, ἀναιρέεσθον, ἀναιρέεσθον, ἀναιρεόμεθα, ἀναιρέεσθε, ἀναιρέονται
sub: ἀναιρέωμαι, ἀναιρέῃ, ἀναιρέηται, ἀναιρέησθον, ἀναιρέησθον, ἀναιρεώμεθα, ἀναιρέησθε, ἀναιρέωνται
opt: ἀναιρεοίμην, ἀναιρέοιο, ἀναιρέοιτο, ἀναιρέοισθον, ἀναιρεοίσθην, ἀναιρεοίμεθα, ἀναιρέοισθε, ἀναιρέοιντο
imp: , ἀναιρέου, ἀναιρεέσθω, ἀναιρέεσθον, ἀναιρεέσθων, , ἀναιρέεσθε, ἀναιρεέσθων

act. mid.inf: ἀναιρέειν, ἀναιρέεσθαι

part-masc: ἀναιρέων, ἀναιρεόμενος
part-fem: ἀναιρέουσα, ἀναιρεομένη
part-neut: ἀναιρέον, ἀναιρεόμενον

#= Present: ἀναιρῶ, ἀναιροῦμαι (Contracted)

act.ind: ἀναιρῶ, ἀναιρεῖς, ἀναιρεῖ, ἀναιρεῖτον, ἀναιρεῖτον, ἀναιροῦμεν, ἀναιρεῖτε, ἀναιροῦσι(ν)
sub: ἀναιρῶ, ἀναιρῇς, ἀναιρῇ, ἀναιρῆτον, ἀναιρῆτον, ἀναιρῶμεν, ἀναιρῆτε, ἀναιρῶσι(ν)
opt: ἀναιροίην-ἀναιροῖμι, ἀναιροίης-ἀναιροῖς, ἀναιροίη-ἀναιροῖ, ἀναιροῖτον-ἀναιροίητον, ἀναιροίτην-ἀναιροιήτην, ἀναιροῖμεν-ἀναιροίημεν, ἀναιροῖτε-ἀναιροίητε, ἀναιροῖεν-ἀναιροίησαν
imp: , ἀναίρει, ἀναιρείτω, ἀναιρεῖτον, ἀναιρείτων, , ἀναιρεῖτε, ἀναιρούντων

mid.ind: ἀναιροῦμαι, ἀναιρεῖ-ἀναιρῇ, ἀναιρεῖται, ἀναιρεῖσθον, ἀναιρεῖσθον, ἀναιρούμεθα, ἀναιρεῖσθε, ἀναιροῦνται
sub: ἀναιρῶμαι, ἀναιρῇ, ἀναιρῆται, ἀναιρῆσθον, ἀναιρῆσθον, ἀναιρώμεθα, ἀναιρῆσθε, ἀναιρῶνται
opt: ἀναιροίμην, ἀναιροῖο, ἀναιροῖτο, ἀναιροῖσθον, ἀναιροίσθην, ἀναιροίμεθα, ἀναιροῖσθε, ἀναιροῖντο
imp: , ἀναιροῦ, ἀναιρείσθω, ἀναιρεῖσθον, ἀναιρείσθων, , ἀναιρεῖσθε, ἀναιρείσθων

act. mid.inf: ἀναιρεῖν, ἀναιρεῖσθαι

part-masc: ἀναιρῶν, ἀναιρούμενος
part-fem: ἀναιροῦσα, ἀναιρουμένη
part-neut: ἀναιροῦν, ἀναιρούμενον

#= Imperfect: ἀνῄρεον, ἀνῃρεόμην (Uncontracted)

act.ind: ἀνῄρεον, ἀνῄρεες, ἀνῄρεε(ν), ἀνῃρέετον, ἀνῃρεέτην, ἀνῃρέομεν, ἀνῃρέετε, ἀνῄρεον

mid.ind: ἀνῃρεόμην, ἀνῃρέου, ἀνῃρέετο, ἀνῃρέεσθον, ἀνῃρεέσθην, ἀνῃρεόμεθα, ἀνῃρέεσθε, ἀνῃρέοντο

#= Imperfect: ἀνῄρουν, ἀνῃρούμην (Contracted)

act.ind: ἀνῄρουν, ἀνῄρεις, ἀνῄρει, ἀνῃρεῖτον, ἀνῃρείτην, ἀνῃροῦμεν, ἀνῃρεῖτε, ἀνῄρουν

mid.ind: ἀνῃρούμην, ἀνῃροῦ, ἀνῃρεῖτο, ἀνῃρεῖσθον, ἀνῃρείσθην, ἀνῃρούμεθα, ἀνῃρεῖσθε, ἀνῃροῦντο

#= Future: ἀναιρήσω, ἀναιρήσομαι, ἀναιρεθήσομαι

act.ind: ἀναιρήσω, ἀναιρήσεις, ἀναιρήσει, ἀναιρήσετον, ἀναιρήσετον, ἀναιρήσομεν, ἀναιρήσετε, ἀναιρήσουσι(ν)
opt: ἀναιρήσοιμι, ἀναιρήσοις, ἀναιρήσοι, ἀναιρήσοιτον, ἀναιρησοίτην, ἀναιρήσοιμεν, ἀναιρήσοιτε, ἀναιρήσοιεν
mid.ind: ἀναιρήσομαι, ἀναιρήσῃ-ἀναιρήσει, ἀναιρήσεται, ἀναιρήσεσθον, ἀναιρήσεσθον, ἀναιρησόμεθα, ἀναιρήσεσθε, ἀναιρήσονται
opt: ἀναιρησοίμην, ἀναιρήσοιο, ἀναιρήσοιτο, ἀναιρήσοισθον, ἀναιρησοίσθην, ἀναιρησοίμεθα, ἀναιρήσοισθε, ἀναιρήσοιντο
pas.ind: ἀναιρεθήσομαι, ἀναιρεθήσῃ, ἀναιρεθήσεται, ἀναιρεθήσεσθον, ἀναιρεθήσεσθον, ἀναιρεθησόμεθα, ἀναιρεθήσεσθε, ἀναιρεθήσονται
opt: ἀναιρεθησοίμην, ἀναιρεθήσοιο, ἀναιρεθήσοιτο, ἀναιρεθήσοισθον, ἀναιρεθησοίσθην, ἀναιρεθησοίμεθα, ἀναιρεθήσοισθε, ἀναιρεθήσοιντο

act. mid. pas. inf: ἀναιρήσειν, ἀναιρήσεσθαι, ἀναιρεθήσεσθαι

part-masc: ἀναιρήσων, ἀναιρησόμενος, ἀναιρεθησόμενος
part-fem: ἀναιρήσουσα, ἀναιρησομένη, ἀναιρεθησομένη
part-neut: ἀναιρῆσον, ἀναιρησόμενον, ἀναιρεθησόμενον

#= Aorist: ἀνεῖλον, ἀνειλόμην

act.ind: ἀνεῖλον, ἀνεῖλες, ἀνεῖλε(ν), ἀνείλετον, ἀνειλέτην, ἀνείλομεν, ἀνείλετε, ἀνεῖλον
sub: ἀνέλω, ἀνέλῃς, ἀνέλῃ, ἀνέλητον, ἀνέλητον, ἀνέλωμεν, ἀνέλητε, ἀνέλωσι(ν)
opt: ἀνέλοιμι, ἀνέλοις, ἀνέλοι, ἀνέλοιτον, ἀνελοίτην, ἀνέλοιμεν, ἀνέλοιτε, ἀνέλοιεν
imp: , ἄνελε, ἀνελέτω, ἀνέλετον, ἀνελέτων, , ἀνέλετε, ἀνελόντων
mid.ind: ἀνειλόμην, ἀνείλου, ἀνείλετο, ἀνείλεσθον, ἀνειλέσθην, ἀνειλόμεθα, ἀνείλεσθε, ἀνείλοντο
sub: ἀνέλωμαι, ἀνέλῃ, ἀνέληται, ἀνέλησθον, ἀνέλησθον, ἀνελώμεθα, ἀνέλησθε, ἀνέλωνται
opt: ἀνελοίμην, ἀνέλοιο, ἀνέλοιτο, ἀνέλοισθον, ἀνελοίσθην, ἀνελοίμεθα, ἀνέλοισθε, ἀνέλοιντο
imp: , ἀνελοῦ, ἀνελέσθω, ἀνέλεσθον, ἀνελέσθων, , ἀνέλεσθε, ἀνελέσθων

act. mid. inf: ἀνελεῖν, ἀνελέσθαι

part-masc: ἀνελών, ἀνελόμενος
part-fem: ἀνελοῦσα, ἀνελομένη
part-neut: ἀνελόν, ἀνελόμενον

#= Aorist: ἀνῄρησα, ἀνῃρησάμην, ἀνῃρέθην

act.ind: ἀνῄρησα, ἀνῄρησας, ἀνῄρησε(ν), ἀνῃρήσατον, ἀνῃρησάτην, ἀνῃρήσαμεν, ἀνῃρήσατε, ἀνῄρησαν
sub: ἀναιρήσω, ἀναιρήσῃς, ἀναιρήσῃ, ἀναιρήσητον, ἀναιρήσητον, ἀναιρήσωμεν, ἀναιρήσητε, ἀναιρήσωσι(ν)
opt: ἀναιρήσαιμι, ἀναιρήσειας-ἀναιρήσαις, ἀναιρήσειε(ν)-ἀναιρήσαι, ἀναιρήσαιτον, ἀναιρησαίτην, ἀναιρήσαιμεν, ἀναιρήσαιτε, ἀναιρήσειαν-ἀναιρήσαιεν
imp: , ἀναίρησον, ἀναιρησάτω, ἀναιρήσατον, ἀναιρησάτων, , ἀναιρήσατε, ἀναιρησάντων
mid.ind: ἀνῃρησάμην, ἀνῃρήσω, ἀνῃρήσατο, ἀνῃρήσασθον, ἀνῃρησάσθην, ἀνῃρησάμεθα, ἀνῃρήσασθε, ἀνῃρήσαντο
sub: ἀναιρήσωμαι, ἀναιρήσῃ, ἀναιρήσηται, ἀναιρήσησθον, ἀναιρήσησθον, ἀναιρησώμεθα, ἀναιρήσησθε, ἀναιρήσωνται
opt: ἀναιρησαίμην, ἀναιρήσαιο, ἀναιρήσαιτο, ἀναιρήσαισθον, ἀναιρησαίσθην, ἀναιρησαίμεθα, ἀναιρήσαισθε, ἀναιρήσαιντο
imp: , ἀναίρησαι, ἀναιρησάσθω, ἀναιρήσασθον, ἀναιρησάσθων, , ἀναιρήσασθε, ἀναιρησάσθων
pas.ind: ἀνῃρέθην, ἀνῃρέθης, ἀνῃρέθη, ἀνῃρέθητον, ἀνῃρεθήτην, ἀνῃρέθημεν, ἀνῃρέθητε, ἀνῃρέθησαν
sub: ἀναιρεθῶ, ἀναιρεθῇς, ἀναιρεθῇ, ἀναιρεθῆτον, ἀναιρεθῆτον, ἀναιρεθῶμεν, ἀναιρεθῆτε, ἀναιρεθῶσι(ν)
opt: ἀναιρεθείην, ἀναιρεθείης, ἀναιρεθείη, ἀναιρεθεῖτον-ἀναιρεθείητον, ἀναιρεθείτην-ἀναιρεθειήτην, ἀναιρεθεῖμεν-ἀναιρεθείημεν, ἀναιρεθεῖτε-ἀναιρεθείητε, ἀναιρεθεῖεν-ἀναιρεθείησαν
imp: , ἀναιρέθητι, ἀναιρεθήτω, ἀναιρέθητον, ἀναιρεθήτων, , ἀναιρέθητε, ἀναιρεθέντων

act. mid. pas. inf: ἀναιρῆσαι, ἀναιρήσασθαι, ἀναιρεθῆναι

part-masc: ἀναιρήσας, ἀναιρησάμενος, ἀναιρεθείς
part-fem: ἀναιρήσασα, ἀναιρησαμένη, ἀναιρεθεῖσα
part-neut: ἀναιρῆσαν, ἀναιρησάμενον, ἀναιρεθέν

#= Perfect: ἀνῄρηκα, ἀνῄρημαι

act.ind: ἀνῄρηκα, ἀνῄρηκας, ἀνῄρηκε(ν), ἀνῃρήκατον, ἀνῃρήκατον, ἀνῃρήκαμεν, ἀνῃρήκατε, ἀνῃρήκασι(ν)
sub: ἀνῃρήκω, ἀνῃρήκῃς, ἀνῃρήκῃ, ἀνῃρήκητον, ἀνῃρήκητον, ἀνῃρήκωμεν, ἀνῃρήκητε, ἀνῃρήκωσι(ν)
opt: ἀνῃρήκοιμι-ἀνῃρηκοίην, ἀνῃρήκοις-ἀνῃρηκοίης, ἀνῃρήκοι-ἀνῃρηκοίη, ἀνῃρήκοιτον, ἀνῃρηκοίτην, ἀνῃρήκοιμεν, ἀνῃρήκοιτε, ἀνῃρήκοιεν
imp: , ἀνῄρηκε, ἀνῃρηκέτω, ἀνῃρήκετον, ἀνῃρηκέτων, , ἀνῃρήκετε, ἀνῃρηκόντων

mid.ind: ἀνῄρημαι, ἀνῄρησαι, ἀνῄρηται, ἀνῄρησθον, ἀνῄρησθον, ἀνῃρήμεθα, ἀνῄρησθε, ἀνῄρηνται
sub: ἀνῃρημένος ὦ, ἀνῃρημένος ᾖς, ἀνῃρημένος ᾖ, ἀνῃρημένω ἦτον, ἀνῃρημένω ἦτον, ἀνῃρημένοι ὦμεν, ἀνῃρημένοι ἦτε, ἀνῃρημένοι ὦσι(ν)
opt: ἀνῃρημένος εἴην, ἀνῃρημένος εἴης, ἀνῃρημένος εἴη, ἀνῃρημένω εἴητον-εἶτον, ἀνῃρημένω εἰήτην-εἴτην, ἀνῃρημένοι εἴημεν-εἶμεν, ἀνῃρημένοι εἴητε-εἶτε, ἀνῃρημένοι εἴησαν-εἶεν
imp: , ἀνῄρησο, ἀνῃρήσθω, ἀνῄρησθον, ἀνῃρήσθων, , ἀνῄρησθε, ἀνῃρήσθων

act. mid.inf: ἀνῃρηκέναι, ἀνῃρῆσθαι

part-masc: ἀνῃρηκώς, ἀνῃρημένος
part-fem: ἀνῃρηκυῖα, ἀνῃρημένη
part-neut: ἀνῃρηκός, ἀνῃρημένον

# -------------------------------
dict: ἀνασκευάζω • (anaskeuázō)

 to pack up (baggage)
 to disfurnish, dismantle
 to waste, ravage, destroy
 to subvert
 (passive) to be bankrupt, ruin

#= Present: ἀνασκευάζω, ἀνασκευάζομαι

act.ind: ἀνασκευάζω, ἀνασκευάζεις, ἀνασκευάζει, ἀνασκευάζετον, ἀνασκευάζετον, ἀνασκευάζομεν, ἀνασκευάζετε, ἀνασκευάζουσι(ν)
sub: ἀνασκευάζω, ἀνασκευάζῃς, ἀνασκευάζῃ, ἀνασκευάζητον, ἀνασκευάζητον, ἀνασκευάζωμεν, ἀνασκευάζητε, ἀνασκευάζωσι(ν)
opt: ἀνασκευάζοιμι, ἀνασκευάζοις, ἀνασκευάζοι, ἀνασκευάζοιτον, ἀνασκευαζοίτην, ἀνασκευάζοιμεν, ἀνασκευάζοιτε, ἀνασκευάζοιεν
imp: , ἀνασκεύαζε, ἀνασκευαζέτω, ἀνασκευάζετον, ἀνασκευαζέτων, , ἀνασκευάζετε, ἀνασκευαζόντων

mid.ind: ἀνασκευάζομαι, ἀνασκευάζῃ-ἀνασκευάζει, ἀνασκευάζεται, ἀνασκευάζεσθον, ἀνασκευάζεσθον, ἀνασκευαζόμεθα, ἀνασκευάζεσθε, ἀνασκευάζονται
sub: ἀνασκευάζωμαι, ἀνασκευάζῃ, ἀνασκευάζηται, ἀνασκευάζησθον, ἀνασκευάζησθον, ἀνασκευαζώμεθα, ἀνασκευάζησθε, ἀνασκευάζωνται
opt: ἀνασκευαζοίμην, ἀνασκευάζοιο, ἀνασκευάζοιτο, ἀνασκευάζοισθον, ἀνασκευαζοίσθην, ἀνασκευαζοίμεθα, ἀνασκευάζοισθε, ἀνασκευάζοιντο
imp: , ἀνασκευάζου, ἀνασκευαζέσθω, ἀνασκευάζεσθον, ἀνασκευαζέσθων, , ἀνασκευάζεσθε, ἀνασκευαζέσθων

act. mid.inf: ἀνασκευάζειν, ἀνασκευάζεσθαι

part-masc: ἀνασκευάζων, ἀνασκευαζόμενος
part-fem: ἀνασκευάζουσα, ἀνασκευαζομένη
part-neut: ἀνασκευάζον, ἀνασκευαζόμενον

#= Imperfect: ἀνεσκεύαζον, ἀνεσκευαζόμην

act.ind: ἀνεσκεύαζον, ἀνεσκεύαζες, ἀνεσκεύαζε(ν), ἀνεσκευάζετον, ἀνεσκευαζέτην, ἀνεσκευάζομεν, ἀνεσκευάζετε, ἀνεσκεύαζον

mid.ind: ἀνεσκευαζόμην, ἀνεσκευάζου, ἀνεσκευάζετο, ἀνεσκευάζεσθον, ἀνεσκευαζέσθην, ἀνεσκευαζόμεθα, ἀνεσκευάζεσθε, ἀνεσκευάζοντο

#= Future: ἀνασκευάσω, ἀνασκευάσομαι, ἀνασκευασθήσομαι

act.ind: ἀνασκευάσω, ἀνασκευάσεις, ἀνασκευάσει, ἀνασκευάσετον, ἀνασκευάσετον, ἀνασκευάσομεν, ἀνασκευάσετε, ἀνασκευάσουσι(ν)
opt: ἀνασκευάσοιμι, ἀνασκευάσοις, ἀνασκευάσοι, ἀνασκευάσοιτον, ἀνασκευασοίτην, ἀνασκευάσοιμεν, ἀνασκευάσοιτε, ἀνασκευάσοιεν
mid.ind: ἀνασκευάσομαι, ἀνασκευάσῃ-ἀνασκευάσει, ἀνασκευάσεται, ἀνασκευάσεσθον, ἀνασκευάσεσθον, ἀνασκευασόμεθα, ἀνασκευάσεσθε, ἀνασκευάσονται
opt: ἀνασκευασοίμην, ἀνασκευάσοιο, ἀνασκευάσοιτο, ἀνασκευάσοισθον, ἀνασκευασοίσθην, ἀνασκευασοίμεθα, ἀνασκευάσοισθε, ἀνασκευάσοιντο
pas.ind: ἀνασκευασθήσομαι, ἀνασκευασθήσῃ, ἀνασκευασθήσεται, ἀνασκευασθήσεσθον, ἀνασκευασθήσεσθον, ἀνασκευασθησόμεθα, ἀνασκευασθήσεσθε, ἀνασκευασθήσονται
opt: ἀνασκευασθησοίμην, ἀνασκευασθήσοιο, ἀνασκευασθήσοιτο, ἀνασκευασθήσοισθον, ἀνασκευασθησοίσθην, ἀνασκευασθησοίμεθα, ἀνασκευασθήσοισθε, ἀνασκευασθήσοιντο

act. mid. pas. inf: ἀνασκευάσειν, ἀνασκευάσεσθαι, ἀνασκευασθήσεσθαι

part-masc: ἀνασκευάσων, ἀνασκευασόμενος, ἀνασκευασθησόμενος
part-fem: ἀνασκευάσουσα, ἀνασκευασομένη, ἀνασκευασθησομένη
part-neut: ἀνασκευάσον, ἀνασκευασόμενον, ἀνασκευασθησόμενον

#= Aorist: ἀνεσκεύασα, ἀνεσκευασάμην, ἀνεσκευάσθην

act.ind: ἀνεσκεύασα, ἀνεσκεύασας, ἀνεσκεύασε(ν), ἀνεσκευάσατον, ἀνεσκευασάτην, ἀνεσκευάσαμεν, ἀνεσκευάσατε, ἀνεσκεύασαν
sub: ἀνασκευάσω, ἀνασκευάσῃς, ἀνασκευάσῃ, ἀνασκευάσητον, ἀνασκευάσητον, ἀνασκευάσωμεν, ἀνασκευάσητε, ἀνασκευάσωσι(ν)
opt: ἀνασκευάσαιμι, ἀνασκευάσειας-ἀνασκευάσαις, ἀνασκευάσειε(ν)-ἀνασκευάσαι, ἀνασκευάσαιτον, ἀνασκευασαίτην, ἀνασκευάσαιμεν, ἀνασκευάσαιτε, ἀνασκευάσειαν-ἀνασκευάσαιεν
imp: , ἀνασκεύασον, ἀνασκευασάτω, ἀνασκευάσατον, ἀνασκευασάτων, , ἀνασκευάσατε, ἀνασκευασάντων
mid.ind: ἀνεσκευασάμην, ἀνεσκευάσω, ἀνεσκευάσατο, ἀνεσκευάσασθον, ἀνεσκευασάσθην, ἀνεσκευασάμεθα, ἀνεσκευάσασθε, ἀνεσκευάσαντο
sub: ἀνασκευάσωμαι, ἀνασκευάσῃ, ἀνασκευάσηται, ἀνασκευάσησθον, ἀνασκευάσησθον, ἀνασκευασώμεθα, ἀνασκευάσησθε, ἀνασκευάσωνται
opt: ἀνασκευασαίμην, ἀνασκευάσαιο, ἀνασκευάσαιτο, ἀνασκευάσαισθον, ἀνασκευασαίσθην, ἀνασκευασαίμεθα, ἀνασκευάσαισθε, ἀνασκευάσαιντο
imp: , ἀνασκεύασαι, ἀνασκευασάσθω, ἀνασκευάσασθον, ἀνασκευασάσθων, , ἀνασκευάσασθε, ἀνασκευασάσθων
pas.ind: ἀνεσκευάσθην, ἀνεσκευάσθης, ἀνεσκευάσθη, ἀνεσκευάσθητον, ἀνεσκευασθήτην, ἀνεσκευάσθημεν, ἀνεσκευάσθητε, ἀνεσκευάσθησαν
sub: ἀνασκευασθῶ, ἀνασκευασθῇς, ἀνασκευασθῇ, ἀνασκευασθῆτον, ἀνασκευασθῆτον, ἀνασκευασθῶμεν, ἀνασκευασθῆτε, ἀνασκευασθῶσι(ν)
opt: ἀνασκευασθείην, ἀνασκευασθείης, ἀνασκευασθείη, ἀνασκευασθεῖτον-ἀνασκευασθείητον, ἀνασκευασθείτην-ἀνασκευασθειήτην, ἀνασκευασθεῖμεν-ἀνασκευασθείημεν, ἀνασκευασθεῖτε-ἀνασκευασθείητε, ἀνασκευασθεῖεν-ἀνασκευασθείησαν
imp: , ἀνασκευάσθητι, ἀνασκευασθήτω, ἀνασκευάσθητον, ἀνασκευασθήτων, , ἀνασκευάσθητε, ἀνασκευασθέντων

act. mid. pas. inf: ἀνασκευάσαι, ἀνασκευάσασθαι, ἀνασκευασθῆναι

part-masc: ἀνασκευάσας, ἀνασκευασάμενος, ἀνασκευασθείς
part-fem: ἀνασκευάσασα, ἀνασκευασαμένη, ἀνασκευασθεῖσα
part-neut: ἀνασκευάσαν, ἀνασκευασάμενον, ἀνασκευασθέν

#= Perfect: ἀνεσκεύακα, ἀνεσκεύασμαι

act.ind: ἀνεσκεύακα, ἀνεσκεύακας, ἀνεσκεύακε(ν), ἀνεσκευάκατον, ἀνεσκευάκατον, ἀνεσκευάκαμεν, ἀνεσκευάκατε, ἀνεσκευάκασι(ν)
sub: ἀνεσκευάκω, ἀνεσκευάκῃς, ἀνεσκευάκῃ, ἀνεσκευάκητον, ἀνεσκευάκητον, ἀνεσκευάκωμεν, ἀνεσκευάκητε, ἀνεσκευάκωσι(ν)
opt: ἀνεσκευάκοιμι-ἀνεσκευακοίην, ἀνεσκευάκοις-ἀνεσκευακοίης, ἀνεσκευάκοι-ἀνεσκευακοίη, ἀνεσκευάκοιτον, ἀνεσκευακοίτην, ἀνεσκευάκοιμεν, ἀνεσκευάκοιτε, ἀνεσκευάκοιεν
imp: , ἀνεσκεύακε, ἀνεσκευακέτω, ἀνεσκευάκετον, ἀνεσκευακέτων, , ἀνεσκευάκετε, ἀνεσκευακόντων

mid.ind: ἀνεσκεύασμαι, ἀνεσκεύασαι, ἀνεσκεύασται, ἀνεσκεύασθον, ἀνεσκεύασθον, ἀνεσκευάσμεθα, ἀνεσκεύασθε, ἀνεσκευάδαται
sub: ἀνεσκευασμένος ὦ, ἀνεσκευασμένος ᾖς, ἀνεσκευασμένος ᾖ, ἀνεσκευασμένω ἦτον, ἀνεσκευασμένω ἦτον, ἀνεσκευασμένοι ὦμεν, ἀνεσκευασμένοι ἦτε, ἀνεσκευασμένοι ὦσι(ν)
opt: ἀνεσκευασμένος εἴην, ἀνεσκευασμένος εἴης, ἀνεσκευασμένος εἴη, ἀνεσκευασμένω εἴητον-εἶτον, ἀνεσκευασμένω εἰήτην-εἴτην, ἀνεσκευασμένοι εἴημεν-εἶμεν, ἀνεσκευασμένοι εἴητε-εἶτε, ἀνεσκευασμένοι εἴησαν-εἶεν
imp: , ἀνεσκεύασο, ἀνεσκευάσθω, ἀνεσκεύασθον, ἀνεσκευάσθων, , ἀνεσκεύασθε, ἀνεσκευάσθων

act. mid.inf: ἀνεσκευακέναι, ἀνεσκευάσθαι

part-masc: ἀνεσκευακώς, ἀνεσκευασμένος
part-fem: ἀνεσκευακυῖα, ἀνεσκευασμένη
part-neut: ἀνεσκευακός, ἀνεσκευασμένον

 Pluperfect: ἀνεσκευάκειν, ἀνεσκευάσμην

act.ind: ἀνεσκευάκειν-ἀνεσκευάκη, ἀνεσκευάκεις-ἀνεσκευάκης, ἀνεσκευάκει(ν), ἀνεσκευάκετον, ἀνεσκευακέτην, ἀνεσκευάκεμεν, ἀνεσκευάκετε, ἀνεσκευάκεσαν

mid.ind: ἀνεσκευάσμην, ἀνεσκεύασο, ἀνεσκεύαστο, ἀνεσκεύασθον, ἀνεσκευάσθην, ἀνεσκευάσμεθα, ἀνεσκεύασθε, ἀνεσκευάδατο

VERB
Pronunciation

ἀντιπολεμέω • (antipoleméō)

 to wage war against

#= Present: ἀντιπολεμέω, ἀντιπολεμέομαι (Uncontracted)

act.ind: ἀντιπολεμέω, ἀντιπολεμέεις, ἀντιπολεμέει, ἀντιπολεμέετον, ἀντιπολεμέετον, ἀντιπολεμέομεν, ἀντιπολεμέετε, ἀντιπολεμέουσι(ν)
sub: ἀντιπολεμέω, ἀντιπολεμέῃς, ἀντιπολεμέῃ, ἀντιπολεμέητον, ἀντιπολεμέητον, ἀντιπολεμέωμεν, ἀντιπολεμέητε, ἀντιπολεμέωσι(ν)
opt: ἀντιπολεμέοιμι, ἀντιπολεμέοις, ἀντιπολεμέοι, ἀντιπολεμέοιτον, ἀντιπολεμεοίτην, ἀντιπολεμέοιμεν, ἀντιπολεμέοιτε, ἀντιπολεμέοιεν
imp: , ἀντιπολέμεε, ἀντιπολεμεέτω, ἀντιπολεμέετον, ἀντιπολεμεέτων, , ἀντιπολεμέετε, ἀντιπολεμεόντων

mid.ind: ἀντιπολεμέομαι, ἀντιπολεμέῃ-ἀντιπολεμέει, ἀντιπολεμέεται, ἀντιπολεμέεσθον, ἀντιπολεμέεσθον, ἀντιπολεμεόμεθα, ἀντιπολεμέεσθε, ἀντιπολεμέονται
sub: ἀντιπολεμέωμαι, ἀντιπολεμέῃ, ἀντιπολεμέηται, ἀντιπολεμέησθον, ἀντιπολεμέησθον, ἀντιπολεμεώμεθα, ἀντιπολεμέησθε, ἀντιπολεμέωνται
opt: ἀντιπολεμεοίμην, ἀντιπολεμέοιο, ἀντιπολεμέοιτο, ἀντιπολεμέοισθον, ἀντιπολεμεοίσθην, ἀντιπολεμεοίμεθα, ἀντιπολεμέοισθε, ἀντιπολεμέοιντο
imp: , ἀντιπολεμέου, ἀντιπολεμεέσθω, ἀντιπολεμέεσθον, ἀντιπολεμεέσθων, , ἀντιπολεμέεσθε, ἀντιπολεμεέσθων

act. mid.inf: ἀντιπολεμέειν, ἀντιπολεμέεσθαι

part-masc: ἀντιπολεμέων, ἀντιπολεμεόμενος
part-fem: ἀντιπολεμέουσα, ἀντιπολεμεομένη
part-neut: ἀντιπολεμέον, ἀντιπολεμεόμενον

#= Present: ἀντιπολεμῶ, ἀντιπολεμοῦμαι (Contracted)

act.ind: ἀντιπολεμῶ, ἀντιπολεμεῖς, ἀντιπολεμεῖ, ἀντιπολεμεῖτον, ἀντιπολεμεῖτον, ἀντιπολεμοῦμεν, ἀντιπολεμεῖτε, ἀντιπολεμοῦσι(ν)
sub: ἀντιπολεμῶ, ἀντιπολεμῇς, ἀντιπολεμῇ, ἀντιπολεμῆτον, ἀντιπολεμῆτον, ἀντιπολεμῶμεν, ἀντιπολεμῆτε, ἀντιπολεμῶσι(ν)
opt: ἀντιπολεμοίην-ἀντιπολεμοῖμι, ἀντιπολεμοίης-ἀντιπολεμοῖς, ἀντιπολεμοίη-ἀντιπολεμοῖ, ἀντιπολεμοῖτον-ἀντιπολεμοίητον, ἀντιπολεμοίτην-ἀντιπολεμοιήτην, ἀντιπολεμοῖμεν-ἀντιπολεμοίημεν, ἀντιπολεμοῖτε-ἀντιπολεμοίητε, ἀντιπολεμοῖεν-ἀντιπολεμοίησαν
imp: , ἀντιπολέμει, ἀντιπολεμείτω, ἀντιπολεμεῖτον, ἀντιπολεμείτων, , ἀντιπολεμεῖτε, ἀντιπολεμούντων

mid.ind: ἀντιπολεμοῦμαι, ἀντιπολεμεῖ-ἀντιπολεμῇ, ἀντιπολεμεῖται, ἀντιπολεμεῖσθον, ἀντιπολεμεῖσθον, ἀντιπολεμούμεθα, ἀντιπολεμεῖσθε, ἀντιπολεμοῦνται
sub: ἀντιπολεμῶμαι, ἀντιπολεμῇ, ἀντιπολεμῆται, ἀντιπολεμῆσθον, ἀντιπολεμῆσθον, ἀντιπολεμώμεθα, ἀντιπολεμῆσθε, ἀντιπολεμῶνται
opt: ἀντιπολεμοίμην, ἀντιπολεμοῖο, ἀντιπολεμοῖτο, ἀντιπολεμοῖσθον, ἀντιπολεμοίσθην, ἀντιπολεμοίμεθα, ἀντιπολεμοῖσθε, ἀντιπολεμοῖντο
imp: , ἀντιπολεμοῦ, ἀντιπολεμείσθω, ἀντιπολεμεῖσθον, ἀντιπολεμείσθων, , ἀντιπολεμεῖσθε, ἀντιπολεμείσθων

act. mid.inf: ἀντιπολεμεῖν, ἀντιπολεμεῖσθαι

part-masc: ἀντιπολεμῶν, ἀντιπολεμούμενος
part-fem: ἀντιπολεμοῦσα, ἀντιπολεμουμένη
part-neut: ἀντιπολεμοῦν, ἀντιπολεμούμενον

#= Imperfect: ἀντεπολέμεον, ἀντεπολεμεόμην (Uncontracted)

act.ind: ἀντεπολέμεον, ἀντεπολέμεες, ἀντεπολέμεε(ν), ἀντεπολεμέετον, ἀντεπολεμεέτην, ἀντεπολεμέομεν, ἀντεπολεμέετε, ἀντεπολέμεον

mid.ind: ἀντεπολεμεόμην, ἀντεπολεμέου, ἀντεπολεμέετο, ἀντεπολεμέεσθον, ἀντεπολεμεέσθην, ἀντεπολεμεόμεθα, ἀντεπολεμέεσθε, ἀντεπολεμέοντο

#= Imperfect: ἀντεπολέμουν, ἀντεπολεμούμην (Contracted)

act.ind: ἀντεπολέμουν, ἀντεπολέμεις, ἀντεπολέμει, ἀντεπολεμεῖτον, ἀντεπολεμείτην, ἀντεπολεμοῦμεν, ἀντεπολεμεῖτε, ἀντεπολέμουν

mid.ind: ἀντεπολεμούμην, ἀντεπολεμοῦ, ἀντεπολεμεῖτο, ἀντεπολεμεῖσθον, ἀντεπολεμείσθην, ἀντεπολεμούμεθα, ἀντεπολεμεῖσθε, ἀντεπολεμοῦντο

#= Future: ἀντιπολεμήσω, ἀντιπολεμήσομαι, ἀντιπολεμηθήσομαι

act.ind: ἀντιπολεμήσω, ἀντιπολεμήσεις, ἀντιπολεμήσει, ἀντιπολεμήσετον, ἀντιπολεμήσετον, ἀντιπολεμήσομεν, ἀντιπολεμήσετε, ἀντιπολεμήσουσι(ν)
opt: ἀντιπολεμήσοιμι, ἀντιπολεμήσοις, ἀντιπολεμήσοι, ἀντιπολεμήσοιτον, ἀντιπολεμησοίτην, ἀντιπολεμήσοιμεν, ἀντιπολεμήσοιτε, ἀντιπολεμήσοιεν
mid.ind: ἀντιπολεμήσομαι, ἀντιπολεμήσῃ-ἀντιπολεμήσει, ἀντιπολεμήσεται, ἀντιπολεμήσεσθον, ἀντιπολεμήσεσθον, ἀντιπολεμησόμεθα, ἀντιπολεμήσεσθε, ἀντιπολεμήσονται
opt: ἀντιπολεμησοίμην, ἀντιπολεμήσοιο, ἀντιπολεμήσοιτο, ἀντιπολεμήσοισθον, ἀντιπολεμησοίσθην, ἀντιπολεμησοίμεθα, ἀντιπολεμήσοισθε, ἀντιπολεμήσοιντο
pas.ind: ἀντιπολεμηθήσομαι, ἀντιπολεμηθήσῃ, ἀντιπολεμηθήσεται, ἀντιπολεμηθήσεσθον, ἀντιπολεμηθήσεσθον, ἀντιπολεμηθησόμεθα, ἀντιπολεμηθήσεσθε, ἀντιπολεμηθήσονται
opt: ἀντιπολεμηθησοίμην, ἀντιπολεμηθήσοιο, ἀντιπολεμηθήσοιτο, ἀντιπολεμηθήσοισθον, ἀντιπολεμηθησοίσθην, ἀντιπολεμηθησοίμεθα, ἀντιπολεμηθήσοισθε, ἀντιπολεμηθήσοιντο

act. mid. pas. inf: ἀντιπολεμήσειν, ἀντιπολεμήσεσθαι, ἀντιπολεμηθήσεσθαι

part-masc: ἀντιπολεμήσων, ἀντιπολεμησόμενος, ἀντιπολεμηθησόμενος
part-fem: ἀντιπολεμήσουσα, ἀντιπολεμησομένη, ἀντιπολεμηθησομένη
part-neut: ἀντιπολεμῆσον, ἀντιπολεμησόμενον, ἀντιπολεμηθησόμενον

#= Aorist: ἀντεπολέμησα, ἀντεπολεμησάμην, ἀντεπολεμήθην

act.ind: ἀντεπολέμησα, ἀντεπολέμησας, ἀντεπολέμησε(ν), ἀντεπολεμήσατον, ἀντεπολεμησάτην, ἀντεπολεμήσαμεν, ἀντεπολεμήσατε, ἀντεπολέμησαν
sub: ἀντιπολεμήσω, ἀντιπολεμήσῃς, ἀντιπολεμήσῃ, ἀντιπολεμήσητον, ἀντιπολεμήσητον, ἀντιπολεμήσωμεν, ἀντιπολεμήσητε, ἀντιπολεμήσωσι(ν)
opt: ἀντιπολεμήσαιμι, ἀντιπολεμήσειας-ἀντιπολεμήσαις, ἀντιπολεμήσειε(ν)-ἀντιπολεμήσαι, ἀντιπολεμήσαιτον, ἀντιπολεμησαίτην, ἀντιπολεμήσαιμεν, ἀντιπολεμήσαιτε, ἀντιπολεμήσειαν-ἀντιπολεμήσαιεν
imp: , ἀντιπολέμησον, ἀντιπολεμησάτω, ἀντιπολεμήσατον, ἀντιπολεμησάτων, , ἀντιπολεμήσατε, ἀντιπολεμησάντων
mid.ind: ἀντεπολεμησάμην, ἀντεπολεμήσω, ἀντεπολεμήσατο, ἀντεπολεμήσασθον, ἀντεπολεμησάσθην, ἀντεπολεμησάμεθα, ἀντεπολεμήσασθε, ἀντεπολεμήσαντο
sub: ἀντιπολεμήσωμαι, ἀντιπολεμήσῃ, ἀντιπολεμήσηται, ἀντιπολεμήσησθον, ἀντιπολεμήσησθον, ἀντιπολεμησώμεθα, ἀντιπολεμήσησθε, ἀντιπολεμήσωνται
opt: ἀντιπολεμησαίμην, ἀντιπολεμήσαιο, ἀντιπολεμήσαιτο, ἀντιπολεμήσαισθον, ἀντιπολεμησαίσθην, ἀντιπολεμησαίμεθα, ἀντιπολεμήσαισθε, ἀντιπολεμήσαιντο
imp: , ἀντιπολέμησαι, ἀντιπολεμησάσθω, ἀντιπολεμήσασθον, ἀντιπολεμησάσθων, , ἀντιπολεμήσασθε, ἀντιπολεμησάσθων
pas.ind: ἀντεπολεμήθην, ἀντεπολεμήθης, ἀντεπολεμήθη, ἀντεπολεμήθητον, ἀντεπολεμηθήτην, ἀντεπολεμήθημεν, ἀντεπολεμήθητε, ἀντεπολεμήθησαν
sub: ἀντιπολεμηθῶ, ἀντιπολεμηθῇς, ἀντιπολεμηθῇ, ἀντιπολεμηθῆτον, ἀντιπολεμηθῆτον, ἀντιπολεμηθῶμεν, ἀντιπολεμηθῆτε, ἀντιπολεμηθῶσι(ν)
opt: ἀντιπολεμηθείην, ἀντιπολεμηθείης, ἀντιπολεμηθείη, ἀντιπολεμηθεῖτον-ἀντιπολεμηθείητον, ἀντιπολεμηθείτην-ἀντιπολεμηθειήτην, ἀντιπολεμηθεῖμεν-ἀντιπολεμηθείημεν, ἀντιπολεμηθεῖτε-ἀντιπολεμηθείητε, ἀντιπολεμηθεῖεν-ἀντιπολεμηθείησαν
imp: , ἀντιπολεμήθητι, ἀντιπολεμηθήτω, ἀντιπολεμήθητον, ἀντιπολεμηθήτων, , ἀντιπολεμήθητε, ἀντιπολεμηθέντων

act. mid. pas. inf: ἀντιπολεμῆσαι, ἀντιπολεμήσασθαι, ἀντιπολεμηθῆναι

part-masc: ἀντιπολεμήσας, ἀντιπολεμησάμενος, ἀντιπολεμηθείς
part-fem: ἀντιπολεμήσασα, ἀντιπολεμησαμένη, ἀντιπολεμηθεῖσα
part-neut: ἀντιπολεμῆσαν, ἀντιπολεμησάμενον, ἀντιπολεμηθέν

#= Perfect: ἀντιπεπολέμηκα, ἀντιπεπολέμημαι

act.ind: ἀντιπεπολέμηκα, ἀντιπεπολέμηκας, ἀντιπεπολέμηκε(ν), ἀντιπεπολεμήκατον, ἀντιπεπολεμήκατον, ἀντιπεπολεμήκαμεν, ἀντιπεπολεμήκατε, ἀντιπεπολεμήκασι(ν)
sub: ἀντιπεπολεμήκω, ἀντιπεπολεμήκῃς, ἀντιπεπολεμήκῃ, ἀντιπεπολεμήκητον, ἀντιπεπολεμήκητον, ἀντιπεπολεμήκωμεν, ἀντιπεπολεμήκητε, ἀντιπεπολεμήκωσι(ν)
opt: ἀντιπεπολεμήκοιμι-ἀντιπεπολεμηκοίην, ἀντιπεπολεμήκοις-ἀντιπεπολεμηκοίης, ἀντιπεπολεμήκοι-ἀντιπεπολεμηκοίη, ἀντιπεπολεμήκοιτον, ἀντιπεπολεμηκοίτην, ἀντιπεπολεμήκοιμεν, ἀντιπεπολεμήκοιτε, ἀντιπεπολεμήκοιεν
imp: , ἀντιπεπολέμηκε, ἀντιπεπολεμηκέτω, ἀντιπεπολεμήκετον, ἀντιπεπολεμηκέτων, , ἀντιπεπολεμήκετε, ἀντιπεπολεμηκόντων

mid.ind: ἀντιπεπολέμημαι, ἀντιπεπολέμησαι, ἀντιπεπολέμηται, ἀντιπεπολέμησθον, ἀντιπεπολέμησθον, ἀντιπεπολεμήμεθα, ἀντιπεπολέμησθε, ἀντιπεπολέμηνται
sub: ἀντιπεπολεμημένος ὦ, ἀντιπεπολεμημένος ᾖς, ἀντιπεπολεμημένος ᾖ, ἀντιπεπολεμημένω ἦτον, ἀντιπεπολεμημένω ἦτον, ἀντιπεπολεμημένοι ὦμεν, ἀντιπεπολεμημένοι ἦτε, ἀντιπεπολεμημένοι ὦσι(ν)
opt: ἀντιπεπολεμημένος εἴην, ἀντιπεπολεμημένος εἴης, ἀντιπεπολεμημένος εἴη, ἀντιπεπολεμημένω εἴητον-εἶτον, ἀντιπεπολεμημένω εἰήτην-εἴτην, ἀντιπεπολεμημένοι εἴημεν-εἶμεν, ἀντιπεπολεμημένοι εἴητε-εἶτε, ἀντιπεπολεμημένοι εἴησαν-εἶεν
imp: , ἀντιπεπολέμησο, ἀντιπεπολεμήσθω, ἀντιπεπολέμησθον, ἀντιπεπολεμήσθων, , ἀντιπεπολέμησθε, ἀντιπεπολεμήσθων

act. mid.inf: ἀντιπεπολεμηκέναι, ἀντιπεπολεμῆσθαι

part-masc: ἀντιπεπολεμηκώς, ἀντιπεπολεμημένος
part-fem: ἀντιπεπολεμηκυῖα, ἀντιπεπολεμημένη
part-neut: ἀντιπεπολεμηκός, ἀντιπεπολεμημένον

# -------------------------------
dict: ἀντίσχω • (antískhō)

 Alternative form of ἀντέχω (antékhō)

#= Present: ἀντίσχω, ἀντίσχομαι

act.ind: ἀντίσχω, ἀντίσχεις, ἀντίσχει, ἀντίσχετον, ἀντίσχετον, ἀντίσχομεν, ἀντίσχετε, ἀντίσχουσι(ν)
sub: ἀντίσχω, ἀντίσχῃς, ἀντίσχῃ, ἀντίσχητον, ἀντίσχητον, ἀντίσχωμεν, ἀντίσχητε, ἀντίσχωσι(ν)
opt: ἀντίσχοιμι, ἀντίσχοις, ἀντίσχοι, ἀντίσχοιτον, ἀντισχοίτην, ἀντίσχοιμεν, ἀντίσχοιτε, ἀντίσχοιεν
imp: , ἄντισχε, ἀντισχέτω, ἀντίσχετον, ἀντισχέτων, , ἀντίσχετε, ἀντισχόντων

mid.ind: ἀντίσχομαι, ἀντίσχῃ-ἀντίσχει, ἀντίσχεται, ἀντίσχεσθον, ἀντίσχεσθον, ἀντισχόμεθα, ἀντίσχεσθε, ἀντίσχονται
sub: ἀντίσχωμαι, ἀντίσχῃ, ἀντίσχηται, ἀντίσχησθον, ἀντίσχησθον, ἀντισχώμεθα, ἀντίσχησθε, ἀντίσχωνται
opt: ἀντισχοίμην, ἀντίσχοιο, ἀντίσχοιτο, ἀντίσχοισθον, ἀντισχοίσθην, ἀντισχοίμεθα, ἀντίσχοισθε, ἀντίσχοιντο
imp: , ἀντίσχου, ἀντισχέσθω, ἀντίσχεσθον, ἀντισχέσθων, , ἀντίσχεσθε, ἀντισχέσθων

act. mid.inf: ἀντίσχειν, ἀντίσχεσθαι

part-masc: ἀντίσχων, ἀντισχόμενος
part-fem: ἀντίσχουσα, ἀντισχομένη
part-neut: ἀντίσχον, ἀντισχόμενον

#= Imperfect: ἀντίσχον, ἀντισχόμην

act.ind: ἀντίσχον, ἀντίσχες, ἀντίσχε(ν), ἀντίσχετον, ἀντισχέτην, ἀντίσχομεν, ἀντίσχετε, ἀντίσχον

mid.ind: ἀντισχόμην, ἀντίσχου, ἀντίσχετο, ἀντίσχεσθον, ἀντισχέσθην, ἀντισχόμεθα, ἀντίσχεσθε, ἀντίσχοντο

#= Future: ἀντισχήσω, ἀντισχήσομαι

act.ind: ἀντισχήσω, ἀντισχήσεις, ἀντισχήσει, ἀντισχήσετον, ἀντισχήσετον, ἀντισχήσομεν, ἀντισχήσετε, ἀντισχήσουσι(ν)
opt: ἀντισχήσοιμι, ἀντισχήσοις, ἀντισχήσοι, ἀντισχήσοιτον, ἀντισχησοίτην, ἀντισχήσοιμεν, ἀντισχήσοιτε, ἀντισχήσοιεν
mid.ind: ἀντισχήσομαι, ἀντισχήσῃ-ἀντισχήσει, ἀντισχήσεται, ἀντισχήσεσθον, ἀντισχήσεσθον, ἀντισχησόμεθα, ἀντισχήσεσθε, ἀντισχήσονται
opt: ἀντισχησοίμην, ἀντισχήσοιο, ἀντισχήσοιτο, ἀντισχήσοισθον, ἀντισχησοίσθην, ἀντισχησοίμεθα, ἀντισχήσοισθε, ἀντισχήσοιντο

act. mid. inf: ἀντισχήσειν, ἀντισχήσεσθαι

part-masc: ἀντισχήσων, ἀντισχησόμενος
part-fem: ἀντισχήσουσα, ἀντισχησομένη
part-neut: ἀντισχῆσον, ἀντισχησόμενον

# -------------------------------
dict: ἀντέχω • (antékhō)

 to hold out, keep
 to withstand, endure, persevere
 to prevail, be prevalent
 (middle) to cling to, adhere to, keep close to
 (middle) to support, care for
 (middle) to resist

#= Present: ἀντέχω, ἀντέχομαι

act.ind: ἀντέχω, ἀντέχεις, ἀντέχει, ἀντέχετον, ἀντέχετον, ἀντέχομεν, ἀντέχετε, ἀντέχουσι(ν)
sub: ἀντέχω, ἀντέχῃς, ἀντέχῃ, ἀντέχητον, ἀντέχητον, ἀντέχωμεν, ἀντέχητε, ἀντέχωσι(ν)
opt: ἀντέχοιμι, ἀντέχοις, ἀντέχοι, ἀντέχοιτον, ἀντεχοίτην, ἀντέχοιμεν, ἀντέχοιτε, ἀντέχοιεν
imp: , ἄντεχε, ἀντεχέτω, ἀντέχετον, ἀντεχέτων, , ἀντέχετε, ἀντεχόντων

mid.ind: ἀντέχομαι, ἀντέχῃ-ἀντέχει, ἀντέχεται, ἀντέχεσθον, ἀντέχεσθον, ἀντεχόμεθα, ἀντέχεσθε, ἀντέχονται
sub: ἀντέχωμαι, ἀντέχῃ, ἀντέχηται, ἀντέχησθον, ἀντέχησθον, ἀντεχώμεθα, ἀντέχησθε, ἀντέχωνται
opt: ἀντεχοίμην, ἀντέχοιο, ἀντέχοιτο, ἀντέχοισθον, ἀντεχοίσθην, ἀντεχοίμεθα, ἀντέχοισθε, ἀντέχοιντο
imp: , ἀντέχου, ἀντεχέσθω, ἀντέχεσθον, ἀντεχέσθων, , ἀντέχεσθε, ἀντεχέσθων

act. mid.inf: ἀντέχειν, ἀντέχεσθαι

part-masc: ἀντέχων, ἀντεχόμενος
part-fem: ἀντέχουσα, ἀντεχομένη
part-neut: ἀντέχον, ἀντεχόμενον

#= Imperfect: ἀντεῖχον, ἀντειχόμην

act.ind: ἀντεῖχον, ἀντεῖχες, ἀντεῖχε(ν), ἀντείχετον, ἀντειχέτην, ἀντείχομεν, ἀντείχετε, ἀντεῖχον

mid.ind: ἀντειχόμην, ἀντείχου, ἀντείχετο, ἀντείχεσθον, ἀντειχέσθην, ἀντειχόμεθα, ἀντείχεσθε, ἀντείχοντο

#= Future: ἀνθέξω, ἀνθέξομαι

act.ind: ἀνθέξω, ἀνθέξεις, ἀνθέξει, ἀνθέξετον, ἀνθέξετον, ἀνθέξομεν, ἀνθέξετε, ἀνθέξουσι(ν)
opt: ἀνθέξοιμι, ἀνθέξοις, ἀνθέξοι, ἀνθέξοιτον, ἀνθεξοίτην, ἀνθέξοιμεν, ἀνθέξοιτε, ἀνθέξοιεν
mid.ind: ἀνθέξομαι, ἀνθέξῃ-ἀνθέξει, ἀνθέξεται, ἀνθέξεσθον, ἀνθέξεσθον, ἀνθεξόμεθα, ἀνθέξεσθε, ἀνθέξονται
opt: ἀνθεξοίμην, ἀνθέξοιο, ἀνθέξοιτο, ἀνθέξοισθον, ἀνθεξοίσθην, ἀνθεξοίμεθα, ἀνθέξοισθε, ἀνθέξοιντο

act. mid. inf: ἀνθέξειν, ἀνθέξεσθαι

part-masc: ἀνθέξων, ἀνθεξόμενος
part-fem: ἀνθέξουσα, ἀνθεξομένη
part-neut: ἀνθέξον, ἀνθεξόμενον

#= Aorist: ἀντέσχον, ἀντεσχόμην

act.ind: ἀντέσχον, ἀντέσχες, ἀντέσχε(ν), ἀντέσχετον, ἀντεσχέτην, ἀντέσχομεν, ἀντέσχετε, ἀντέσχον
sub: ἀντίσχω, ἀντίσχῃς, ἀντίσχῃ, ἀντίσχητον, ἀντίσχητον, ἀντίσχωμεν, ἀντίσχητε, ἀντίσχωσι(ν)
opt: ἀντίσχοιμι, ἀντίσχοις, ἀντίσχοι, ἀντίσχοιτον, ἀντισχοίτην, ἀντίσχοιμεν, ἀντίσχοιτε, ἀντίσχοιεν
imp: , ἄντισχε, ἀντισχέτω, ἀντίσχετον, ἀντισχέτων, , ἀντίσχετε, ἀντισχόντων
mid.ind: ἀντεσχόμην, ἀντέσχου, ἀντέσχετο, ἀντέσχεσθον, ἀντεσχέσθην, ἀντεσχόμεθα, ἀντέσχεσθε, ἀντέσχοντο
sub: ἀντίσχωμαι, ἀντίσχῃ, ἀντίσχηται, ἀντίσχησθον, ἀντίσχησθον, ἀντισχώμεθα, ἀντίσχησθε, ἀντίσχωνται
opt: ἀντισχοίμην, ἀντίσχοιο, ἀντίσχοιτο, ἀντίσχοισθον, ἀντισχοίσθην, ἀντισχοίμεθα, ἀντίσχοισθε, ἀντίσχοιντο
imp: , ἀντισχοῦ, ἀντισχέσθω, ἀντίσχεσθον, ἀντισχέσθων, , ἀντίσχεσθε, ἀντισχέσθων

act. mid. inf: ἀντισχεῖν, ἀντισχέσθαι

part-masc: ἀντισχών, ἀντισχόμενος
part-fem: ἀντισχοῦσα, ἀντισχομένη
part-neut: ἀντισχόν, ἀντισχόμενον

# -------------------------------
dict: ἀνοικίζω • (anoikízō)

 to remove (especially to a higher location)
 to move (one’s residence) inland or to higher ground
 to migrate

#= Present: ἀνοικίζω, ἀνοικίζομαι

act.ind: ἀνοικίζω, ἀνοικίζεις, ἀνοικίζει, ἀνοικίζετον, ἀνοικίζετον, ἀνοικίζομεν, ἀνοικίζετε, ἀνοικίζουσι(ν)
sub: ἀνοικίζω, ἀνοικίζῃς, ἀνοικίζῃ, ἀνοικίζητον, ἀνοικίζητον, ἀνοικίζωμεν, ἀνοικίζητε, ἀνοικίζωσι(ν)
opt: ἀνοικίζοιμι, ἀνοικίζοις, ἀνοικίζοι, ἀνοικίζοιτον, ἀνοικιζοίτην, ἀνοικίζοιμεν, ἀνοικίζοιτε, ἀνοικίζοιεν
imp: , ἀνοίκιζε, ἀνοικιζέτω, ἀνοικίζετον, ἀνοικιζέτων, , ἀνοικίζετε, ἀνοικιζόντων

mid.ind: ἀνοικίζομαι, ἀνοικίζῃ-ἀνοικίζει, ἀνοικίζεται, ἀνοικίζεσθον, ἀνοικίζεσθον, ἀνοικιζόμεθα, ἀνοικίζεσθε, ἀνοικίζονται
sub: ἀνοικίζωμαι, ἀνοικίζῃ, ἀνοικίζηται, ἀνοικίζησθον, ἀνοικίζησθον, ἀνοικιζώμεθα, ἀνοικίζησθε, ἀνοικίζωνται
opt: ἀνοικιζοίμην, ἀνοικίζοιο, ἀνοικίζοιτο, ἀνοικίζοισθον, ἀνοικιζοίσθην, ἀνοικιζοίμεθα, ἀνοικίζοισθε, ἀνοικίζοιντο
imp: , ἀνοικίζου, ἀνοικιζέσθω, ἀνοικίζεσθον, ἀνοικιζέσθων, , ἀνοικίζεσθε, ἀνοικιζέσθων

act. mid.inf: ἀνοικίζειν, ἀνοικίζεσθαι

part-masc: ἀνοικίζων, ἀνοικιζόμενος
part-fem: ἀνοικίζουσα, ἀνοικιζομένη
part-neut: ἀνοικίζον, ἀνοικιζόμενον

#= Imperfect: ἀνῴκιζον, ἀνῳκιζόμην

act.ind: ἀνῴκιζον, ἀνῴκιζες, ἀνῴκιζε(ν), ἀνῳκίζετον, ἀνῳκιζέτην, ἀνῳκίζομεν, ἀνῳκίζετε, ἀνῴκιζον

mid.ind: ἀνῳκιζόμην, ἀνῳκίζου, ἀνῳκίζετο, ἀνῳκίζεσθον, ἀνῳκιζέσθην, ἀνῳκιζόμεθα, ἀνῳκίζεσθε, ἀνῳκίζοντο

#= Future: ἀνοικιέω, ἀνοικιέομαι, ἀνοικισθήσομαι (Uncontracted)

act.ind: ἀνοικιέω, ἀνοικιέεις, ἀνοικιέει, ἀνοικιέετον, ἀνοικιέετον, ἀνοικιέομεν, ἀνοικιέετε, ἀνοικιέουσι(ν)
opt: ἀνοικιέοιμι, ἀνοικιέοις, ἀνοικιέοι, ἀνοικιέοιτον, ἀνοικιεοίτην, ἀνοικιέοιμεν, ἀνοικιέοιτε, ἀνοικιέοιεν
mid.ind: ἀνοικιέομαι, ἀνοικιέῃ-ἀνοικιέει, ἀνοικιέεται, ἀνοικιέεσθον, ἀνοικιέεσθον, ἀνοικιεόμεθα, ἀνοικιέεσθε, ἀνοικιέονται
opt: ἀνοικιεοίμην, ἀνοικιέοιο, ἀνοικιέοιτο, ἀνοικιέοισθον, ἀνοικιεοίσθην, ἀνοικιεοίμεθα, ἀνοικιέοισθε, ἀνοικιέοιντο
pas.ind: ἀνοικισθήσομαι, ἀνοικισθήσῃ, ἀνοικισθήσεται, ἀνοικισθήσεσθον, ἀνοικισθήσεσθον, ἀνοικισθησόμεθα, ἀνοικισθήσεσθε, ἀνοικισθήσονται
opt: ἀνοικισθησοίμην, ἀνοικισθήσοιο, ἀνοικισθήσοιτο, ἀνοικισθήσοισθον, ἀνοικισθησοίσθην, ἀνοικισθησοίμεθα, ἀνοικισθήσοισθε, ἀνοικισθήσοιντο

act. mid. pas. inf: ἀνοικιέειν, ἀνοικιέεσθαι, ἀνοικισθήσεσθαι

part-masc: ἀνοικιέων, ἀνοικιεόμενος, ἀνοικισθησόμενος
part-fem: ἀνοικιέουσα, ἀνοικιεομένη, ἀνοικισθησομένη
part-neut: ἀνοικιέον, ἀνοικιεόμενον, ἀνοικισθησόμενον

#= Future: ἀνοικιῶ, ἀνοικιοῦμαι, ἀνοικισθήσομαι (Contracted)

act.ind: ἀνοικιῶ, ἀνοικιεῖς, ἀνοικιεῖ, ἀνοικιεῖτον, ἀνοικιεῖτον, ἀνοικιοῦμεν, ἀνοικιεῖτε, ἀνοικιοῦσι(ν)
opt: ἀνοικιοίην-ἀνοικιοῖμι, ἀνοικιοίης-ἀνοικιοῖς, ἀνοικιοίη-ἀνοικιοῖ, ἀνοικιοῖτον-ἀνοικιοίητον, ἀνοικιοίτην-ἀνοικιοιήτην, ἀνοικιοῖμεν-ἀνοικιοίημεν, ἀνοικιοῖτε-ἀνοικιοίητε, ἀνοικιοῖεν-ἀνοικιοίησαν
mid.ind: ἀνοικιοῦμαι, ἀνοικιῇ, ἀνοικιεῖται, ἀνοικιεῖσθον, ἀνοικιεῖσθον, ἀνοικιούμεθα, ἀνοικιεῖσθε, ἀνοικιοῦνται
opt: ἀνοικιοίμην, ἀνοικιοῖο, ἀνοικιοῖτο, ἀνοικιοῖσθον, ἀνοικιοίσθην, ἀνοικιοίμεθα, ἀνοικιοῖσθε, ἀνοικιοῖντο
pas.ind: ἀνοικισθήσομαι, ἀνοικισθήσῃ, ἀνοικισθήσεται, ἀνοικισθήσεσθον, ἀνοικισθήσεσθον, ἀνοικισθησόμεθα, ἀνοικισθήσεσθε, ἀνοικισθήσονται
opt: ἀνοικισθησοίμην, ἀνοικισθήσοιο, ἀνοικισθήσοιτο, ἀνοικισθήσοισθον, ἀνοικισθησοίσθην, ἀνοικισθησοίμεθα, ἀνοικισθήσοισθε, ἀνοικισθήσοιντο

act. mid. pas. inf: ἀνοικιεῖν, ἀνοικιεῖσθαι, ἀνοικισθήσεσθαι

part-masc: ἀνοικιῶν, ἀνοικιούμενος, ἀνοικισθησόμενος
part-fem: ἀνοικιοῦσα, ἀνοικιουμένη, ἀνοικισθησομένη
part-neut: ἀνοικιοῦν, ἀνοικιούμενον, ἀνοικισθησόμενον

#= Aorist: ἀνῴκισα, ἀνῳκισάμην, ἀνῳκίσθην

act.ind: ἀνῴκισα, ἀνῴκισας, ἀνῴκισε(ν), ἀνῳκίσατον, ἀνῳκισάτην, ἀνῳκίσαμεν, ἀνῳκίσατε, ἀνῴκισαν
sub: ἀνοικίσω, ἀνοικίσῃς, ἀνοικίσῃ, ἀνοικίσητον, ἀνοικίσητον, ἀνοικίσωμεν, ἀνοικίσητε, ἀνοικίσωσι(ν)
opt: ἀνοικίσαιμι, ἀνοικίσειας-ἀνοικίσαις, ἀνοικίσειε(ν)-ἀνοικίσαι, ἀνοικίσαιτον, ἀνοικισαίτην, ἀνοικίσαιμεν, ἀνοικίσαιτε, ἀνοικίσειαν-ἀνοικίσαιεν
imp: , ἀνοίκισον, ἀνοικισάτω, ἀνοικίσατον, ἀνοικισάτων, , ἀνοικίσατε, ἀνοικισάντων
mid.ind: ἀνῳκισάμην, ἀνῳκίσω, ἀνῳκίσατο, ἀνῳκίσασθον, ἀνῳκισάσθην, ἀνῳκισάμεθα, ἀνῳκίσασθε, ἀνῳκίσαντο
sub: ἀνοικίσωμαι, ἀνοικίσῃ, ἀνοικίσηται, ἀνοικίσησθον, ἀνοικίσησθον, ἀνοικισώμεθα, ἀνοικίσησθε, ἀνοικίσωνται
opt: ἀνοικισαίμην, ἀνοικίσαιο, ἀνοικίσαιτο, ἀνοικίσαισθον, ἀνοικισαίσθην, ἀνοικισαίμεθα, ἀνοικίσαισθε, ἀνοικίσαιντο
imp: , ἀνοίκισαι, ἀνοικισάσθω, ἀνοικίσασθον, ἀνοικισάσθων, , ἀνοικίσασθε, ἀνοικισάσθων
pas.ind: ἀνῳκίσθην, ἀνῳκίσθης, ἀνῳκίσθη, ἀνῳκίσθητον, ἀνῳκισθήτην, ἀνῳκίσθημεν, ἀνῳκίσθητε, ἀνῳκίσθησαν
sub: ἀνοικισθῶ, ἀνοικισθῇς, ἀνοικισθῇ, ἀνοικισθῆτον, ἀνοικισθῆτον, ἀνοικισθῶμεν, ἀνοικισθῆτε, ἀνοικισθῶσι(ν)
opt: ἀνοικισθείην, ἀνοικισθείης, ἀνοικισθείη, ἀνοικισθεῖτον-ἀνοικισθείητον, ἀνοικισθείτην-ἀνοικισθειήτην, ἀνοικισθεῖμεν-ἀνοικισθείημεν, ἀνοικισθεῖτε-ἀνοικισθείητε, ἀνοικισθεῖεν-ἀνοικισθείησαν
imp: , ἀνοικίσθητι, ἀνοικισθήτω, ἀνοικίσθητον, ἀνοικισθήτων, , ἀνοικίσθητε, ἀνοικισθέντων

act. mid. pas. inf: ἀνοικίσαι, ἀνοικίσασθαι, ἀνοικισθῆναι

part-masc: ἀνοικίσας, ἀνοικισάμενος, ἀνοικισθείς
part-fem: ἀνοικίσασα, ἀνοικισαμένη, ἀνοικισθεῖσα
part-neut: ἀνοικίσαν, ἀνοικισάμενον, ἀνοικισθέν

#= Perfect: ἀνῴκικα, ἀνῴκισμαι

act.ind: ἀνῴκικα, ἀνῴκικας, ἀνῴκικε(ν), ἀνῳκίκατον, ἀνῳκίκατον, ἀνῳκίκαμεν, ἀνῳκίκατε, ἀνῳκίκασι(ν)
sub: ἀνῳκίκω, ἀνῳκίκῃς, ἀνῳκίκῃ, ἀνῳκίκητον, ἀνῳκίκητον, ἀνῳκίκωμεν, ἀνῳκίκητε, ἀνῳκίκωσι(ν)
opt: ἀνῳκίκοιμι-ἀνῳκικοίην, ἀνῳκίκοις-ἀνῳκικοίης, ἀνῳκίκοι-ἀνῳκικοίη, ἀνῳκίκοιτον, ἀνῳκικοίτην, ἀνῳκίκοιμεν, ἀνῳκίκοιτε, ἀνῳκίκοιεν
imp: , ἀνῴκικε, ἀνῳκικέτω, ἀνῳκίκετον, ἀνῳκικέτων, , ἀνῳκίκετε, ἀνῳκικόντων

mid.ind: ἀνῴκισμαι, ἀνῴκισαι, ἀνῴκισται, ἀνῴκισθον, ἀνῴκισθον, ἀνῳκίσμεθα, ἀνῴκισθε, ἀνῳκίδαται
sub: ἀνῳκισμένος ὦ, ἀνῳκισμένος ᾖς, ἀνῳκισμένος ᾖ, ἀνῳκισμένω ἦτον, ἀνῳκισμένω ἦτον, ἀνῳκισμένοι ὦμεν, ἀνῳκισμένοι ἦτε, ἀνῳκισμένοι ὦσι(ν)
opt: ἀνῳκισμένος εἴην, ἀνῳκισμένος εἴης, ἀνῳκισμένος εἴη, ἀνῳκισμένω εἴητον-εἶτον, ἀνῳκισμένω εἰήτην-εἴτην, ἀνῳκισμένοι εἴημεν-εἶμεν, ἀνῳκισμένοι εἴητε-εἶτε, ἀνῳκισμένοι εἴησαν-εἶεν
imp: , ἀνῴκισο, ἀνῳκίσθω, ἀνῴκισθον, ἀνῳκίσθων, , ἀνῴκισθε, ἀνῳκίσθων

act. mid.inf: ἀνῳκικέναι, ἀνῳκίσθαι

part-masc: ἀνῳκικώς, ἀνῳκισμένος
part-fem: ἀνῳκικυῖα, ἀνῳκισμένη
part-neut: ἀνῳκικός, ἀνῳκισμένον

 Pluperfect: ἀνῳκίκειν, ἀνῳκίσμην

act.ind: ἀνῳκίκειν-ἀνῳκίκη, ἀνῳκίκεις-ἀνῳκίκης, ἀνῳκίκει(ν), ἀνῳκίκετον, ἀνῳκικέτην, ἀνῳκίκεμεν, ἀνῳκίκετε, ἀνῳκίκεσαν

mid.ind: ἀνῳκίσμην, ἀνῴκισο, ἀνῴκιστο, ἀνῴκισθον, ἀνῳκίσθην, ἀνῳκίσμεθα, ἀνῴκισθε, ἀνῳκίδατο

# -------------------------------
dict: ἀξιόω • (axióō) (Attic, Ionic)

 to think or deem worthy
 (transitive) to think one worthy, either in a good or bad sense [+accusative = someone], [+genitive = of something]

 (transitive) to esteem, honor

(intransitive) to value at a certain price

(transitive) to think [+accusative = someone] worthy [+infinitive = to do or be]

 (transitive) to think fit, expect, require, demand that; compare Latin postulō

(intransitive) to think one has a right [+infinitive = to do]

 (intransitive) to think fit, expect, consent, resolve, deign, dare [+infinitive = to do]

(transitive) to think, deem, hold

(intransitive, transitive) to make a claim

 to hold an opinion

(philosophy) to lay down, hold, maintain

#= Present: ἀξιῶ, ἀξιοῦμαι (Contracted)

act.ind: ἀξιῶ, ἀξιοῖς, ἀξιοῖ, ἀξιοῦτον, ἀξιοῦτον, ἀξιοῦμεν, ἀξιοῦτε, ἀξιοῦσι(ν)
sub: ἀξιῶ, ἀξιοῖς, ἀξιοῖ, ἀξιῶτον, ἀξιῶτον, ἀξιῶμεν, ἀξιῶτε, ἀξιῶσι(ν)
opt: ἀξιοίην-ἀξιοῖμι, ἀξιοίης-ἀξιοῖς, ἀξιοίη-ἀξιοῖ, ἀξιοῖτον-ἀξιοίητον, ἀξιοίτην-ἀξιοιήτην, ἀξιοῖμεν-ἀξιοίημεν, ἀξιοῖτε-ἀξιοίητε, ἀξιοῖεν-ἀξιοίησαν
imp: , ἀξίου, ἀξιούτω, ἀξιοῦτον, ἀξιούτων, , ἀξιοῦτε, ἀξιούντων

mid.ind: ἀξιοῦμαι, ἀξιοῖ, ἀξιοῦται, ἀξιοῦσθον, ἀξιοῦσθον, ἀξιούμεθα, ἀξιοῦσθε, ἀξιοῦνται
sub: ἀξιῶμαι, ἀξιοῖ, ἀξιῶται, ἀξιῶσθον, ἀξιῶσθον, ἀξιώμεθα, ἀξιῶσθε, ἀξιῶνται
opt: ἀξιοίμην, ἀξιοῖο, ἀξιοῖτο, ἀξιοῖσθον, ἀξιοίσθην, ἀξιοίμεθα, ἀξιοῖσθε, ἀξιοῖντο
imp: , ἀξιοῦ, ἀξιούσθω, ἀξιοῦσθον, ἀξιούσθων, , ἀξιοῦσθε, ἀξιούσθων

act. mid.inf: ἀξιοῦν, ἀξιοῦσθαι

part-masc: ἀξιῶν, ἀξιούμενος
part-fem: ἀξιοῦσα, ἀξιουμένη
part-neut: ἀξιοῦν, ἀξιούμενον

#= Imperfect: ἠξίουν, ἠξιούμην (Contracted)

act.ind: ἠξίουν, ἠξίους, ἠξίου, ἠξιοῦτον, ἠξιούτην, ἠξιοῦμεν, ἠξιοῦτε, ἠξίουν

mid.ind: ἠξιούμην, ἠξιοῦ, ἠξιοῦτο, ἠξιοῦσθον, ἠξιούσθην, ἠξιούμεθα, ἠξιοῦσθε, ἠξιοῦντο

#= Future: ἀξιώσω, ἀξιώσομαι, ἀξιωθήσομαι

act.ind: ἀξιώσω, ἀξιώσεις, ἀξιώσει, ἀξιώσετον, ἀξιώσετον, ἀξιώσομεν, ἀξιώσετε, ἀξιώσουσι(ν)
opt: ἀξιώσοιμι, ἀξιώσοις, ἀξιώσοι, ἀξιώσοιτον, ἀξιωσοίτην, ἀξιώσοιμεν, ἀξιώσοιτε, ἀξιώσοιεν
mid.ind: ἀξιώσομαι, ἀξιώσῃ-ἀξιώσει, ἀξιώσεται, ἀξιώσεσθον, ἀξιώσεσθον, ἀξιωσόμεθα, ἀξιώσεσθε, ἀξιώσονται
opt: ἀξιωσοίμην, ἀξιώσοιο, ἀξιώσοιτο, ἀξιώσοισθον, ἀξιωσοίσθην, ἀξιωσοίμεθα, ἀξιώσοισθε, ἀξιώσοιντο
pas.ind: ἀξιωθήσομαι, ἀξιωθήσῃ, ἀξιωθήσεται, ἀξιωθήσεσθον, ἀξιωθήσεσθον, ἀξιωθησόμεθα, ἀξιωθήσεσθε, ἀξιωθήσονται
opt: ἀξιωθησοίμην, ἀξιωθήσοιο, ἀξιωθήσοιτο, ἀξιωθήσοισθον, ἀξιωθησοίσθην, ἀξιωθησοίμεθα, ἀξιωθήσοισθε, ἀξιωθήσοιντο

act. mid. pas. inf: ἀξιώσειν, ἀξιώσεσθαι, ἀξιωθήσεσθαι

part-masc: ἀξιώσων, ἀξιωσόμενος, ἀξιωθησόμενος
part-fem: ἀξιώσουσα, ἀξιωσομένη, ἀξιωθησομένη
part-neut: ἀξιῶσον, ἀξιωσόμενον, ἀξιωθησόμενον

#= Aorist: ἠξίωσα, ἠξιώθην

act.ind: ἠξίωσα, ἠξίωσας, ἠξίωσε(ν), ἠξιώσατον, ἠξιωσάτην, ἠξιώσαμεν, ἠξιώσατε, ἠξίωσαν
sub: ἀξιώσω, ἀξιώσῃς, ἀξιώσῃ, ἀξιώσητον, ἀξιώσητον, ἀξιώσωμεν, ἀξιώσητε, ἀξιώσωσι(ν)
opt: ἀξιώσαιμι, ἀξιώσειας-ἀξιώσαις, ἀξιώσειε(ν)-ἀξιώσαι, ἀξιώσαιτον, ἀξιωσαίτην, ἀξιώσαιμεν, ἀξιώσαιτε, ἀξιώσειαν-ἀξιώσαιεν
imp: , ἀξίωσον, ἀξιωσάτω, ἀξιώσατον, ἀξιωσάτων, , ἀξιώσατε, ἀξιωσάντων
pas.ind: ἠξιώθην, ἠξιώθης, ἠξιώθη, ἠξιώθητον, ἠξιωθήτην, ἠξιώθημεν, ἠξιώθητε, ἠξιώθησαν
sub: ἀξιωθῶ, ἀξιωθῇς, ἀξιωθῇ, ἀξιωθῆτον, ἀξιωθῆτον, ἀξιωθῶμεν, ἀξιωθῆτε, ἀξιωθῶσι(ν)
opt: ἀξιωθείην, ἀξιωθείης, ἀξιωθείη, ἀξιωθεῖτον-ἀξιωθείητον, ἀξιωθείτην-ἀξιωθειήτην, ἀξιωθεῖμεν-ἀξιωθείημεν, ἀξιωθεῖτε-ἀξιωθείητε, ἀξιωθεῖεν-ἀξιωθείησαν
imp: , ἀξιώθητι, ἀξιωθήτω, ἀξιώθητον, ἀξιωθήτων, , ἀξιώθητε, ἀξιωθέντων

act. pas. inf: ἀξιῶσαι, ἀξιωθῆναι

part-masc: ἀξιώσας, ἀξιωθείς
part-fem: ἀξιώσασα, ἀξιωθεῖσα
part-neut: ἀξιῶσαν, ἀξιωθέν

#= Perfect: ἠξίωκα, ἠξίωμαι

act.ind: ἠξίωκα, ἠξίωκας, ἠξίωκε(ν), ἠξιώκατον, ἠξιώκατον, ἠξιώκαμεν, ἠξιώκατε, ἠξιώκασι(ν)
sub: ἠξιώκω, ἠξιώκῃς, ἠξιώκῃ, ἠξιώκητον, ἠξιώκητον, ἠξιώκωμεν, ἠξιώκητε, ἠξιώκωσι(ν)
opt: ἠξιώκοιμι-ἠξιωκοίην, ἠξιώκοις-ἠξιωκοίης, ἠξιώκοι-ἠξιωκοίη, ἠξιώκοιτον, ἠξιωκοίτην, ἠξιώκοιμεν, ἠξιώκοιτε, ἠξιώκοιεν
imp: , ἠξίωκε, ἠξιωκέτω, ἠξιώκετον, ἠξιωκέτων, , ἠξιώκετε, ἠξιωκόντων

mid.ind: ἠξίωμαι, ἠξίωσαι, ἠξίωται, ἠξίωσθον, ἠξίωσθον, ἠξιώμεθα, ἠξίωσθε, ἠξίωνται
sub: ἠξιωμένος ὦ, ἠξιωμένος ᾖς, ἠξιωμένος ᾖ, ἠξιωμένω ἦτον, ἠξιωμένω ἦτον, ἠξιωμένοι ὦμεν, ἠξιωμένοι ἦτε, ἠξιωμένοι ὦσι(ν)
opt: ἠξιωμένος εἴην, ἠξιωμένος εἴης, ἠξιωμένος εἴη, ἠξιωμένω εἴητον-εἶτον, ἠξιωμένω εἰήτην-εἴτην, ἠξιωμένοι εἴημεν-εἶμεν, ἠξιωμένοι εἴητε-εἶτε, ἠξιωμένοι εἴησαν-εἶεν
imp: , ἠξίωσο, ἠξιώσθω, ἠξίωσθον, ἠξιώσθων, , ἠξίωσθε, ἠξιώσθων

act. mid.inf: ἠξιωκέναι, ἠξιῶσθαι

part-masc: ἠξιωκώς, ἠξιωμένος
part-fem: ἠξιωκυῖα, ἠξιωμένη
part-neut: ἠξιωκός, ἠξιωμένον

# -------------------------------
dict: ἀπαξιόω • (apaxióō)

 to deem unworthy, disown, banish

#= Present: ἀπαξιῶ, ἀπαξιοῦμαι (Contracted)

act.ind: ἀπαξιῶ, ἀπαξιοῖς, ἀπαξιοῖ, ἀπαξιοῦτον, ἀπαξιοῦτον, ἀπαξιοῦμεν, ἀπαξιοῦτε, ἀπαξιοῦσι(ν)
sub: ἀπαξιῶ, ἀπαξιοῖς, ἀπαξιοῖ, ἀπαξιῶτον, ἀπαξιῶτον, ἀπαξιῶμεν, ἀπαξιῶτε, ἀπαξιῶσι(ν)
opt: ἀπαξιοίην-ἀπαξιοῖμι, ἀπαξιοίης-ἀπαξιοῖς, ἀπαξιοίη-ἀπαξιοῖ, ἀπαξιοῖτον-ἀπαξιοίητον, ἀπαξιοίτην-ἀπαξιοιήτην, ἀπαξιοῖμεν-ἀπαξιοίημεν, ἀπαξιοῖτε-ἀπαξιοίητε, ἀπαξιοῖεν-ἀπαξιοίησαν
imp: , ἀπαξίου, ἀπαξιούτω, ἀπαξιοῦτον, ἀπαξιούτων, , ἀπαξιοῦτε, ἀπαξιούντων

mid.ind: ἀπαξιοῦμαι, ἀπαξιοῖ, ἀπαξιοῦται, ἀπαξιοῦσθον, ἀπαξιοῦσθον, ἀπαξιούμεθα, ἀπαξιοῦσθε, ἀπαξιοῦνται
sub: ἀπαξιῶμαι, ἀπαξιοῖ, ἀπαξιῶται, ἀπαξιῶσθον, ἀπαξιῶσθον, ἀπαξιώμεθα, ἀπαξιῶσθε, ἀπαξιῶνται
opt: ἀπαξιοίμην, ἀπαξιοῖο, ἀπαξιοῖτο, ἀπαξιοῖσθον, ἀπαξιοίσθην, ἀπαξιοίμεθα, ἀπαξιοῖσθε, ἀπαξιοῖντο
imp: , ἀπαξιοῦ, ἀπαξιούσθω, ἀπαξιοῦσθον, ἀπαξιούσθων, , ἀπαξιοῦσθε, ἀπαξιούσθων

act. mid.inf: ἀπαξιοῦν, ἀπαξιοῦσθαι

part-masc: ἀπαξιῶν, ἀπαξιούμενος
part-fem: ἀπαξιοῦσα, ἀπαξιουμένη
part-neut: ἀπαξιοῦν, ἀπαξιούμενον

#= Imperfect: ἀπηξίουν, ἀπηξιούμην (Contracted)

act.ind: ἀπηξίουν, ἀπηξίους, ἀπηξίου, ἀπηξιοῦτον, ἀπηξιούτην, ἀπηξιοῦμεν, ἀπηξιοῦτε, ἀπηξίουν

mid.ind: ἀπηξιούμην, ἀπηξιοῦ, ἀπηξιοῦτο, ἀπηξιοῦσθον, ἀπηξιούσθην, ἀπηξιούμεθα, ἀπηξιοῦσθε, ἀπηξιοῦντο

#= Future: ἀπαξιώσω, ἀπαξιώσομαι, ἀπαξιωθήσομαι

act.ind: ἀπαξιώσω, ἀπαξιώσεις, ἀπαξιώσει, ἀπαξιώσετον, ἀπαξιώσετον, ἀπαξιώσομεν, ἀπαξιώσετε, ἀπαξιώσουσι(ν)
opt: ἀπαξιώσοιμι, ἀπαξιώσοις, ἀπαξιώσοι, ἀπαξιώσοιτον, ἀπαξιωσοίτην, ἀπαξιώσοιμεν, ἀπαξιώσοιτε, ἀπαξιώσοιεν
mid.ind: ἀπαξιώσομαι, ἀπαξιώσῃ-ἀπαξιώσει, ἀπαξιώσεται, ἀπαξιώσεσθον, ἀπαξιώσεσθον, ἀπαξιωσόμεθα, ἀπαξιώσεσθε, ἀπαξιώσονται
opt: ἀπαξιωσοίμην, ἀπαξιώσοιο, ἀπαξιώσοιτο, ἀπαξιώσοισθον, ἀπαξιωσοίσθην, ἀπαξιωσοίμεθα, ἀπαξιώσοισθε, ἀπαξιώσοιντο
pas.ind: ἀπαξιωθήσομαι, ἀπαξιωθήσῃ, ἀπαξιωθήσεται, ἀπαξιωθήσεσθον, ἀπαξιωθήσεσθον, ἀπαξιωθησόμεθα, ἀπαξιωθήσεσθε, ἀπαξιωθήσονται
opt: ἀπαξιωθησοίμην, ἀπαξιωθήσοιο, ἀπαξιωθήσοιτο, ἀπαξιωθήσοισθον, ἀπαξιωθησοίσθην, ἀπαξιωθησοίμεθα, ἀπαξιωθήσοισθε, ἀπαξιωθήσοιντο

act. mid. pas. inf: ἀπαξιώσειν, ἀπαξιώσεσθαι, ἀπαξιωθήσεσθαι

part-masc: ἀπαξιώσων, ἀπαξιωσόμενος, ἀπαξιωθησόμενος
part-fem: ἀπαξιώσουσα, ἀπαξιωσομένη, ἀπαξιωθησομένη
part-neut: ἀπαξιῶσον, ἀπαξιωσόμενον, ἀπαξιωθησόμενον

#= Aorist: ἀπηξίωσα, ἀπηξιωσάμην, ἀπηξιώθην

act.ind: ἀπηξίωσα, ἀπηξίωσας, ἀπηξίωσε(ν), ἀπηξιώσατον, ἀπηξιωσάτην, ἀπηξιώσαμεν, ἀπηξιώσατε, ἀπηξίωσαν
sub: ἀπαξιώσω, ἀπαξιώσῃς, ἀπαξιώσῃ, ἀπαξιώσητον, ἀπαξιώσητον, ἀπαξιώσωμεν, ἀπαξιώσητε, ἀπαξιώσωσι(ν)
opt: ἀπαξιώσαιμι, ἀπαξιώσειας-ἀπαξιώσαις, ἀπαξιώσειε(ν)-ἀπαξιώσαι, ἀπαξιώσαιτον, ἀπαξιωσαίτην, ἀπαξιώσαιμεν, ἀπαξιώσαιτε, ἀπαξιώσειαν-ἀπαξιώσαιεν
imp: , ἀπαξίωσον, ἀπαξιωσάτω, ἀπαξιώσατον, ἀπαξιωσάτων, , ἀπαξιώσατε, ἀπαξιωσάντων
mid.ind: ἀπηξιωσάμην, ἀπηξιώσω, ἀπηξιώσατο, ἀπηξιώσασθον, ἀπηξιωσάσθην, ἀπηξιωσάμεθα, ἀπηξιώσασθε, ἀπηξιώσαντο
sub: ἀπαξιώσωμαι, ἀπαξιώσῃ, ἀπαξιώσηται, ἀπαξιώσησθον, ἀπαξιώσησθον, ἀπαξιωσώμεθα, ἀπαξιώσησθε, ἀπαξιώσωνται
opt: ἀπαξιωσαίμην, ἀπαξιώσαιο, ἀπαξιώσαιτο, ἀπαξιώσαισθον, ἀπαξιωσαίσθην, ἀπαξιωσαίμεθα, ἀπαξιώσαισθε, ἀπαξιώσαιντο
imp: , ἀπαξίωσαι, ἀπαξιωσάσθω, ἀπαξιώσασθον, ἀπαξιωσάσθων, , ἀπαξιώσασθε, ἀπαξιωσάσθων
pas.ind: ἀπηξιώθην, ἀπηξιώθης, ἀπηξιώθη, ἀπηξιώθητον, ἀπηξιωθήτην, ἀπηξιώθημεν, ἀπηξιώθητε, ἀπηξιώθησαν
sub: ἀπαξιωθῶ, ἀπαξιωθῇς, ἀπαξιωθῇ, ἀπαξιωθῆτον, ἀπαξιωθῆτον, ἀπαξιωθῶμεν, ἀπαξιωθῆτε, ἀπαξιωθῶσι(ν)
opt: ἀπαξιωθείην, ἀπαξιωθείης, ἀπαξιωθείη, ἀπαξιωθεῖτον-ἀπαξιωθείητον, ἀπαξιωθείτην-ἀπαξιωθειήτην, ἀπαξιωθεῖμεν-ἀπαξιωθείημεν, ἀπαξιωθεῖτε-ἀπαξιωθείητε, ἀπαξιωθεῖεν-ἀπαξιωθείησαν
imp: , ἀπαξιώθητι, ἀπαξιωθήτω, ἀπαξιώθητον, ἀπαξιωθήτων, , ἀπαξιώθητε, ἀπαξιωθέντων

act. mid. pas. inf: ἀπαξιῶσαι, ἀπαξιώσασθαι, ἀπαξιωθῆναι

part-masc: ἀπαξιώσας, ἀπαξιωσάμενος, ἀπαξιωθείς
part-fem: ἀπαξιώσασα, ἀπαξιωσαμένη, ἀπαξιωθεῖσα
part-neut: ἀπαξιῶσαν, ἀπαξιωσάμενον, ἀπαξιωθέν

#= Perfect: ἀπηξίωκα, ἀπηξίωμαι

act.ind: ἀπηξίωκα, ἀπηξίωκας, ἀπηξίωκε(ν), ἀπηξιώκατον, ἀπηξιώκατον, ἀπηξιώκαμεν, ἀπηξιώκατε, ἀπηξιώκασι(ν)
sub: ἀπηξιώκω, ἀπηξιώκῃς, ἀπηξιώκῃ, ἀπηξιώκητον, ἀπηξιώκητον, ἀπηξιώκωμεν, ἀπηξιώκητε, ἀπηξιώκωσι(ν)
opt: ἀπηξιώκοιμι-ἀπηξιωκοίην, ἀπηξιώκοις-ἀπηξιωκοίης, ἀπηξιώκοι-ἀπηξιωκοίη, ἀπηξιώκοιτον, ἀπηξιωκοίτην, ἀπηξιώκοιμεν, ἀπηξιώκοιτε, ἀπηξιώκοιεν
imp: , ἀπηξίωκε, ἀπηξιωκέτω, ἀπηξιώκετον, ἀπηξιωκέτων, , ἀπηξιώκετε, ἀπηξιωκόντων

mid.ind: ἀπηξίωμαι, ἀπηξίωσαι, ἀπηξίωται, ἀπηξίωσθον, ἀπηξίωσθον, ἀπηξιώμεθα, ἀπηξίωσθε, ἀπηξίωνται
sub: ἀπηξιωμένος ὦ, ἀπηξιωμένος ᾖς, ἀπηξιωμένος ᾖ, ἀπηξιωμένω ἦτον, ἀπηξιωμένω ἦτον, ἀπηξιωμένοι ὦμεν, ἀπηξιωμένοι ἦτε, ἀπηξιωμένοι ὦσι(ν)
opt: ἀπηξιωμένος εἴην, ἀπηξιωμένος εἴης, ἀπηξιωμένος εἴη, ἀπηξιωμένω εἴητον-εἶτον, ἀπηξιωμένω εἰήτην-εἴτην, ἀπηξιωμένοι εἴημεν-εἶμεν, ἀπηξιωμένοι εἴητε-εἶτε, ἀπηξιωμένοι εἴησαν-εἶεν
imp: , ἀπηξίωσο, ἀπηξιώσθω, ἀπηξίωσθον, ἀπηξιώσθων, , ἀπηξίωσθε, ἀπηξιώσθων

act. mid.inf: ἀπηξιωκέναι, ἀπηξιῶσθαι

part-masc: ἀπηξιωκώς, ἀπηξιωμένος
part-fem: ἀπηξιωκυῖα, ἀπηξιωμένη
part-neut: ἀπηξιωκός, ἀπηξιωμένον

# -------------------------------
dict: ἀπειλέω • (apeiléō)

 to threaten

Declension
#= Present: ἀπειλέω, ἀπειλέομαι (Uncontracted)

act.ind: ἀπειλέω, ἀπειλέεις, ἀπειλέει, ἀπειλέετον, ἀπειλέετον, ἀπειλέομεν, ἀπειλέετε, ἀπειλέουσι(ν)
sub: ἀπειλέω, ἀπειλέῃς, ἀπειλέῃ, ἀπειλέητον, ἀπειλέητον, ἀπειλέωμεν, ἀπειλέητε, ἀπειλέωσι(ν)
opt: ἀπειλέοιμι, ἀπειλέοις, ἀπειλέοι, ἀπειλέοιτον, ἀπειλεοίτην, ἀπειλέοιμεν, ἀπειλέοιτε, ἀπειλέοιεν
imp: , ἀπείλεε, ἀπειλεέτω, ἀπειλέετον, ἀπειλεέτων, , ἀπειλέετε, ἀπειλεόντων

mid.ind: ἀπειλέομαι, ἀπειλέῃ-ἀπειλέει, ἀπειλέεται, ἀπειλέεσθον, ἀπειλέεσθον, ἀπειλεόμεθα, ἀπειλέεσθε, ἀπειλέονται
sub: ἀπειλέωμαι, ἀπειλέῃ, ἀπειλέηται, ἀπειλέησθον, ἀπειλέησθον, ἀπειλεώμεθα, ἀπειλέησθε, ἀπειλέωνται
opt: ἀπειλεοίμην, ἀπειλέοιο, ἀπειλέοιτο, ἀπειλέοισθον, ἀπειλεοίσθην, ἀπειλεοίμεθα, ἀπειλέοισθε, ἀπειλέοιντο
imp: , ἀπειλέου, ἀπειλεέσθω, ἀπειλέεσθον, ἀπειλεέσθων, , ἀπειλέεσθε, ἀπειλεέσθων

act. mid.inf: ἀπειλέειν, ἀπειλέεσθαι

part-masc: ἀπειλέων, ἀπειλεόμενος
part-fem: ἀπειλέουσα, ἀπειλεομένη
part-neut: ἀπειλέον, ἀπειλεόμενον

#= Present: ἀπειλῶ, ἀπειλοῦμαι (Contracted)

act.ind: ἀπειλῶ, ἀπειλεῖς, ἀπειλεῖ, ἀπειλεῖτον, ἀπειλεῖτον, ἀπειλοῦμεν, ἀπειλεῖτε, ἀπειλοῦσι(ν)
sub: ἀπειλῶ, ἀπειλῇς, ἀπειλῇ, ἀπειλῆτον, ἀπειλῆτον, ἀπειλῶμεν, ἀπειλῆτε, ἀπειλῶσι(ν)
opt: ἀπειλοίην-ἀπειλοῖμι, ἀπειλοίης-ἀπειλοῖς, ἀπειλοίη-ἀπειλοῖ, ἀπειλοῖτον-ἀπειλοίητον, ἀπειλοίτην-ἀπειλοιήτην, ἀπειλοῖμεν-ἀπειλοίημεν, ἀπειλοῖτε-ἀπειλοίητε, ἀπειλοῖεν-ἀπειλοίησαν
imp: , ἀπείλει, ἀπειλείτω, ἀπειλεῖτον, ἀπειλείτων, , ἀπειλεῖτε, ἀπειλούντων

mid.ind: ἀπειλοῦμαι, ἀπειλεῖ-ἀπειλῇ, ἀπειλεῖται, ἀπειλεῖσθον, ἀπειλεῖσθον, ἀπειλούμεθα, ἀπειλεῖσθε, ἀπειλοῦνται
sub: ἀπειλῶμαι, ἀπειλῇ, ἀπειλῆται, ἀπειλῆσθον, ἀπειλῆσθον, ἀπειλώμεθα, ἀπειλῆσθε, ἀπειλῶνται
opt: ἀπειλοίμην, ἀπειλοῖο, ἀπειλοῖτο, ἀπειλοῖσθον, ἀπειλοίσθην, ἀπειλοίμεθα, ἀπειλοῖσθε, ἀπειλοῖντο
imp: , ἀπειλοῦ, ἀπειλείσθω, ἀπειλεῖσθον, ἀπειλείσθων, , ἀπειλεῖσθε, ἀπειλείσθων

act. mid.inf: ἀπειλεῖν, ἀπειλεῖσθαι

part-masc: ἀπειλῶν, ἀπειλούμενος
part-fem: ἀπειλοῦσα, ἀπειλουμένη
part-neut: ἀπειλοῦν, ἀπειλούμενον

#= Imperfect: ἠπείλεον, ἠπειλεόμην (Uncontracted)

act.ind: ἠπείλεον, ἠπείλεες, ἠπείλεε(ν), ἠπειλέετον, ἠπειλεέτην, ἠπειλέομεν, ἠπειλέετε, ἠπείλεον

mid.ind: ἠπειλεόμην, ἠπειλέου, ἠπειλέετο, ἠπειλέεσθον, ἠπειλεέσθην, ἠπειλεόμεθα, ἠπειλέεσθε, ἠπειλέοντο

#= Imperfect: ἠπείλουν, ἠπειλούμην (Contracted)

act.ind: ἠπείλουν, ἠπείλεις, ἠπείλει, ἠπειλεῖτον, ἠπειλείτην, ἠπειλοῦμεν, ἠπειλεῖτε, ἠπείλουν

mid.ind: ἠπειλούμην, ἠπειλοῦ, ἠπειλεῖτο, ἠπειλεῖσθον, ἠπειλείσθην, ἠπειλούμεθα, ἠπειλεῖσθε, ἠπειλοῦντο

#= Future: ἀπειλήσω, ἀπειλήσομαι

act.ind: ἀπειλήσω, ἀπειλήσεις, ἀπειλήσει, ἀπειλήσετον, ἀπειλήσετον, ἀπειλήσομεν, ἀπειλήσετε, ἀπειλήσουσι(ν)
opt: ἀπειλήσοιμι, ἀπειλήσοις, ἀπειλήσοι, ἀπειλήσοιτον, ἀπειλησοίτην, ἀπειλήσοιμεν, ἀπειλήσοιτε, ἀπειλήσοιεν
mid.ind: ἀπειλήσομαι, ἀπειλήσῃ-ἀπειλήσει, ἀπειλήσεται, ἀπειλήσεσθον, ἀπειλήσεσθον, ἀπειλησόμεθα, ἀπειλήσεσθε, ἀπειλήσονται
opt: ἀπειλησοίμην, ἀπειλήσοιο, ἀπειλήσοιτο, ἀπειλήσοισθον, ἀπειλησοίσθην, ἀπειλησοίμεθα, ἀπειλήσοισθε, ἀπειλήσοιντο

act. mid. inf: ἀπειλήσειν, ἀπειλήσεσθαι

part-masc: ἀπειλήσων, ἀπειλησόμενος
part-fem: ἀπειλήσουσα, ἀπειλησομένη
part-neut: ἀπειλῆσον, ἀπειλησόμενον

#= Aorist: ἠπείλησα, ἠπειλησάμην

act.ind: ἠπείλησα, ἠπείλησας, ἠπείλησε(ν), ἠπειλήσατον, ἠπειλησάτην, ἠπειλήσαμεν, ἠπειλήσατε, ἠπείλησαν
sub: ἀπειλήσω, ἀπειλήσῃς, ἀπειλήσῃ, ἀπειλήσητον, ἀπειλήσητον, ἀπειλήσωμεν, ἀπειλήσητε, ἀπειλήσωσι(ν)
opt: ἀπειλήσαιμι, ἀπειλήσειας-ἀπειλήσαις, ἀπειλήσειε(ν)-ἀπειλήσαι, ἀπειλήσαιτον, ἀπειλησαίτην, ἀπειλήσαιμεν, ἀπειλήσαιτε, ἀπειλήσειαν-ἀπειλήσαιεν
imp: , ἀπείλησον, ἀπειλησάτω, ἀπειλήσατον, ἀπειλησάτων, , ἀπειλήσατε, ἀπειλησάντων
mid.ind: ἠπειλησάμην, ἠπειλήσω, ἠπειλήσατο, ἠπειλήσασθον, ἠπειλησάσθην, ἠπειλησάμεθα, ἠπειλήσασθε, ἠπειλήσαντο
sub: ἀπειλήσωμαι, ἀπειλήσῃ, ἀπειλήσηται, ἀπειλήσησθον, ἀπειλήσησθον, ἀπειλησώμεθα, ἀπειλήσησθε, ἀπειλήσωνται
opt: ἀπειλησαίμην, ἀπειλήσαιο, ἀπειλήσαιτο, ἀπειλήσαισθον, ἀπειλησαίσθην, ἀπειλησαίμεθα, ἀπειλήσαισθε, ἀπειλήσαιντο
imp: , ἀπείλησαι, ἀπειλησάσθω, ἀπειλήσασθον, ἀπειλησάσθων, , ἀπειλήσασθε, ἀπειλησάσθων

act. mid. inf: ἀπειλῆσαι, ἀπειλήσασθαι

part-masc: ἀπειλήσας, ἀπειλησάμενος
part-fem: ἀπειλήσασα, ἀπειλησαμένη
part-neut: ἀπειλῆσαν, ἀπειλησάμενον

#= Perfect: ἠπείληκα, ἠπείλημαι

act.ind: ἠπείληκα, ἠπείληκας, ἠπείληκε(ν), ἠπειλήκατον, ἠπειλήκατον, ἠπειλήκαμεν, ἠπειλήκατε, ἠπειλήκασι(ν)
sub: ἠπειλήκω, ἠπειλήκῃς, ἠπειλήκῃ, ἠπειλήκητον, ἠπειλήκητον, ἠπειλήκωμεν, ἠπειλήκητε, ἠπειλήκωσι(ν)
opt: ἠπειλήκοιμι-ἠπειληκοίην, ἠπειλήκοις-ἠπειληκοίης, ἠπειλήκοι-ἠπειληκοίη, ἠπειλήκοιτον, ἠπειληκοίτην, ἠπειλήκοιμεν, ἠπειλήκοιτε, ἠπειλήκοιεν
imp: , ἠπείληκε, ἠπειληκέτω, ἠπειλήκετον, ἠπειληκέτων, , ἠπειλήκετε, ἠπειληκόντων

mid.ind: ἠπείλημαι, ἠπείλησαι, ἠπείληται, ἠπείλησθον, ἠπείλησθον, ἠπειλήμεθα, ἠπείλησθε, ἠπείληνται
sub: ἠπειλημένος ὦ, ἠπειλημένος ᾖς, ἠπειλημένος ᾖ, ἠπειλημένω ἦτον, ἠπειλημένω ἦτον, ἠπειλημένοι ὦμεν, ἠπειλημένοι ἦτε, ἠπειλημένοι ὦσι(ν)
opt: ἠπειλημένος εἴην, ἠπειλημένος εἴης, ἠπειλημένος εἴη, ἠπειλημένω εἴητον-εἶτον, ἠπειλημένω εἰήτην-εἴτην, ἠπειλημένοι εἴημεν-εἶμεν, ἠπειλημένοι εἴητε-εἶτε, ἠπειλημένοι εἴησαν-εἶεν
imp: , ἠπείλησο, ἠπειλήσθω, ἠπείλησθον, ἠπειλήσθων, , ἠπείλησθε, ἠπειλήσθων

act. mid.inf: ἠπειληκέναι, ἠπειλῆσθαι

part-masc: ἠπειληκώς, ἠπειλημένος
part-fem: ἠπειληκυῖα, ἠπειλημένη
part-neut: ἠπειληκός, ἠπειλημένον

# -------------------------------
dict: ἀπεῖπον • (apeîpon)

 to speak out, tell out, declare
 to deny, refuse
 to forbid
 to renounce, disown, give up

to give up, be worn out, fail

The present and imperfect are supplied by ἀπαυδάω (apaudáō), ἀπόφημι (apóphēmi), and in Attic prose by ἀπαγορεύω (apagoreúō).
#= Aorist: ἀπεῖπον, ἀπειπόμην, ἀπερρήθην

act.ind: ἀπεῖπον, ἀπεῖπες, ἀπεῖπε(ν), ἀπείπετον, ἀπειπέτην, ἀπείπομεν, ἀπείπετε, ἀπεῖπον
sub: ἀπείπω, ἀπείπῃς, ἀπείπῃ, ἀπείπητον, ἀπείπητον, ἀπείπωμεν, ἀπείπητε, ἀπείπωσι(ν)
opt: ἀπείποιμι, ἀπείποις, ἀπείποι, ἀπείποιτον, ἀπειποίτην, ἀπείποιμεν, ἀπείποιτε, ἀπείποιεν
imp: , ἄπειπε, ἀπειπέτω, ἀπείπετον, ἀπειπέτων, , ἀπείπετε, ἀπειπόντων
mid.ind: ἀπειπόμην, ἀπείπου, ἀπείπετο, ἀπείπεσθον, ἀπειπέσθην, ἀπειπόμεθα, ἀπείπεσθε, ἀπείποντο
sub: ἀπείπωμαι, ἀπείπῃ, ἀπείπηται, ἀπείπησθον, ἀπείπησθον, ἀπειπώμεθα, ἀπείπησθε, ἀπείπωνται
opt: ἀπειποίμην, ἀπείποιο, ἀπείποιτο, ἀπείποισθον, ἀπειποίσθην, ἀπειποίμεθα, ἀπείποισθε, ἀπείποιντο
imp: , ἀπειποῦ, ἀπειπέσθω, ἀπείπεσθον, ἀπειπέσθων, , ἀπείπεσθε, ἀπειπέσθων
pas.ind: ἀπερρήθην, ἀπερρήθης, ἀπερρήθη, ἀπερρήθητον, ἀπερρηθήτην, ἀπερρήθημεν, ἀπερρήθητε, ἀπερρήθησαν
sub: ἀπορρηθῶ, ἀπορρηθῇς, ἀπορρηθῇ, ἀπορρηθῆτον, ἀπορρηθῆτον, ἀπορρηθῶμεν, ἀπορρηθῆτε, ἀπορρηθῶσι(ν)
opt: ἀπορρηθείην, ἀπορρηθείης, ἀπορρηθείη, ἀπορρηθεῖτον-ἀπορρηθείητον, ἀπορρηθείτην-ἀπορρηθειήτην, ἀπορρηθεῖμεν-ἀπορρηθείημεν, ἀπορρηθεῖτε-ἀπορρηθείητε, ἀπορρηθεῖεν-ἀπορρηθείησαν
imp: , ἀπορρήθητι, ἀπορρηθήτω, ἀπορρήθητον, ἀπορρηθήτων, , ἀπορρήθητε, ἀπορρηθέντων

act. mid. pas. inf: ἀπειπεῖν, ἀπειπέσθαι, ἀπορρηθῆναι

part-masc: ἀπειπών, ἀπειπόμενος, ἀπορρηθείς
part-fem: ἀπειποῦσα, ἀπειπομένη, ἀπορρηθεῖσα
part-neut: ἀπειπόν, ἀπειπόμενον, ἀπορρηθέν

#= Aorist: ἀποεῖπον, ἀποειπόμην (Epic)

act.ind: ἀποεῖπον, ἀποεῖπες, ἀποεῖπε(ν), ἀποείπετον, ἀποειπέτην, ἀποείπομεν, ἀποείπετε, ἀποεῖπον
sub: ἀποείπω-ἀποείπωμι, ἀποείπῃς-ἀποείπῃσθα, ἀποείπῃ-ἀποείπῃσι, ἀποείπητον, ἀποείπητον, ἀποείπωμεν, ἀποείπητε, ἀποείπωσι(ν)
opt: ἀποείποιμι, ἀποείποις-ἀποείποισθα, ἀποείποι, ἀποειπεῖτον, ἀποειπείτην, ἀποειπεῖμεν, ἀποειπεῖτε, ἀποειπεῖεν
imp: , ἀπόειπε, ἀποειπέτω, ἀποείπετον, ἀποειπέτων, , ἀποείπετε, ἀποειπόντων
mid.ind: ἀποειπόμην, ἀποείπεο, ἀποείπετο, ἀποείπεσθον, ἀποειπέσθην, ἀποειπόμε(σ)θα, ἀποείπεσθε, ἀποείποντο
sub: ἀποείπωμαι-ἀποειπώμαιμι, ἀποείπηαι-ἀποείπηαι, ἀποείπηται-ἀποειπήταισι, ἀποείπησθον, ἀποείπησθον, ἀποειπώμε(σ)θα, ἀποείπησθε, ἀποείπωνται
opt: ἀποειποίμην, ἀποείποιο, ἀποείποιτο, ἀποείποισθον, ἀποειποίσθην, ἀποειποίμε(σ)θα, ἀποείποισθε, ἀποειποίατο
imp: , ἀποείπεο, ἀποειπέσθω, ἀποείπεσθον, ἀποειπέσθων, , ἀποείπεσθε, ἀποειπέσθων

act. mid. inf: ἀποειπεῖν-ἀποειπέμεν(αι), ἀποειπέσθαι

part-masc: ἀποειπών, ἀποειπόμενος
part-fem: ἀποειποῦσα, ἀποειπομένη
part-neut: ἀποειπόν, ἀποειπόμενον

#= Aorist: ἀπεῖπα, ἀπειπάμην (Ionic)

act.ind: ἀπεῖπα, ἀπεῖπας, ἀπεῖπε(ν), ἀπείπατον, ἀπειπάτην, ἀπείπαμεν, ἀπείπατε, ἀπεῖπαν
sub: ἀπείπω, ἀπείπῃς, ἀπείπῃ, ἀπείπητον, ἀπείπητον, ἀπείπωμεν, ἀπείπητε, ἀπείπωσι(ν)
opt: ἀπείπαιμι, ἀπείπειας-ἀπείπαις, ἀπείπειε(ν)-ἀπείπαι, ἀπειπεῖτον, ἀπειπείτην, ἀπειπεῖμεν, ἀπειπεῖτε, ἀπειπεῖεν
imp: , ἄπειπον, ἀπειπάτω, ἀπείπατον, ἀπειπάτων, , ἀπείπατε, ἀπειπάντων
mid.ind: ἀπειπάμην, ἀπείπω, ἀπείπατο, ἀπείπασθον, ἀπειπάσθην, ἀπειπάμεθα, ἀπείπασθε, ἀπείπαντο
sub: ἀπείπωμαι, ἀπείπηαι, ἀπείπηται, ἀπείπησθον, ἀπείπησθον, ἀπειπώμεθα, ἀπείπησθε, ἀπείπωνται
opt: ἀπειπαίμην, ἀπείπαιο, ἀπείπαιτο, ἀπείπαισθον, ἀπειπαίσθην, ἀπειπαίμεθα, ἀπείπαισθε, ἀπειπαίατο
imp: , ἄπειπαι, ἀπειπάσθω, ἀπείπασθον, ἀπειπάσθων, , ἀπείπασθε, ἀπειπάσθων

act. mid. inf: ἀπεῖπαι, ἀπείπασθαι

part-masc: ἀπείπας, ἀπειπάμενος
part-fem: ἀπείπασα, ἀπειπαμένη
part-neut: ἀπεῖπαν, ἀπειπάμενον

#= Future: ἀπερέω, ἀπερέομαι, ἀπορρηθήσομαι (Uncontracted)

act.ind: ἀπερέω, ἀπερέεις, ἀπερέει, ἀπερέετον, ἀπερέετον, ἀπερέομεν, ἀπερέετε, ἀπερέουσι(ν)
opt: ἀπερέοιμι, ἀπερέοις, ἀπερέοι, ἀπερέοιτον, ἀπερεοίτην, ἀπερέοιμεν, ἀπερέοιτε, ἀπερέοιεν
mid.ind: ἀπερέομαι, ἀπερέῃ-ἀπερέει, ἀπερέεται, ἀπερέεσθον, ἀπερέεσθον, ἀπερεόμεθα, ἀπερέεσθε, ἀπερέονται
opt: ἀπερεοίμην, ἀπερέοιο, ἀπερέοιτο, ἀπερέοισθον, ἀπερεοίσθην, ἀπερεοίμεθα, ἀπερέοισθε, ἀπερέοιντο
pas.ind: ἀπορρηθήσομαι, ἀπορρηθήσῃ, ἀπορρηθήσεται, ἀπορρηθήσεσθον, ἀπορρηθήσεσθον, ἀπορρηθησόμεθα, ἀπορρηθήσεσθε, ἀπορρηθήσονται
opt: ἀπορρηθησοίμην, ἀπορρηθήσοιο, ἀπορρηθήσοιτο, ἀπορρηθήσοισθον, ἀπορρηθησοίσθην, ἀπορρηθησοίμεθα, ἀπορρηθήσοισθε, ἀπορρηθήσοιντο

act. mid. pas. inf: ἀπερέειν, ἀπερέεσθαι, ἀπορρηθήσεσθαι

part-masc: ἀπερέων, ἀπερεόμενος, ἀπορρηθησόμενος
part-fem: ἀπερέουσα, ἀπερεομένη, ἀπορρηθησομένη
part-neut: ἀπερέον, ἀπερεόμενον, ἀπορρηθησόμενον

#= Future: ἀπερῶ, ἀπεροῦμαι, ἀπορρηθήσομαι (Contracted)

act.ind: ἀπερῶ, ἀπερεῖς, ἀπερεῖ, ἀπερεῖτον, ἀπερεῖτον, ἀπεροῦμεν, ἀπερεῖτε, ἀπεροῦσι(ν)
opt: ἀπεροίην-ἀπεροῖμι, ἀπεροίης-ἀπεροῖς, ἀπεροίη-ἀπεροῖ, ἀπεροῖτον-ἀπεροίητον, ἀπεροίτην-ἀπεροιήτην, ἀπεροῖμεν-ἀπεροίημεν, ἀπεροῖτε-ἀπεροίητε, ἀπεροῖεν-ἀπεροίησαν
mid.ind: ἀπεροῦμαι, ἀπερῇ, ἀπερεῖται, ἀπερεῖσθον, ἀπερεῖσθον, ἀπερούμεθα, ἀπερεῖσθε, ἀπεροῦνται
opt: ἀπεροίμην, ἀπεροῖο, ἀπεροῖτο, ἀπεροῖσθον, ἀπεροίσθην, ἀπεροίμεθα, ἀπεροῖσθε, ἀπεροῖντο
pas.ind: ἀπορρηθήσομαι, ἀπορρηθήσῃ, ἀπορρηθήσεται, ἀπορρηθήσεσθον, ἀπορρηθήσεσθον, ἀπορρηθησόμεθα, ἀπορρηθήσεσθε, ἀπορρηθήσονται
opt: ἀπορρηθησοίμην, ἀπορρηθήσοιο, ἀπορρηθήσοιτο, ἀπορρηθήσοισθον, ἀπορρηθησοίσθην, ἀπορρηθησοίμεθα, ἀπορρηθήσοισθε, ἀπορρηθήσοιντο

act. mid. pas. inf: ἀπερεῖν, ἀπερεῖσθαι, ἀπορρηθήσεσθαι

part-masc: ἀπερῶν, ἀπερούμενος, ἀπορρηθησόμενος
part-fem: ἀπεροῦσα, ἀπερουμένη, ἀπορρηθησομένη
part-neut: ἀπεροῦν, ἀπερούμενον, ἀπορρηθησόμενον

#= Perfect: ἀπείρηκα, ἀπείρημαι

act.ind: ἀπείρηκα, ἀπείρηκας, ἀπείρηκε(ν), ἀπειρήκατον, ἀπειρήκατον, ἀπειρήκαμεν, ἀπειρήκατε, ἀπειρήκασι(ν)
sub: ἀπειρήκω, ἀπειρήκῃς, ἀπειρήκῃ, ἀπειρήκητον, ἀπειρήκητον, ἀπειρήκωμεν, ἀπειρήκητε, ἀπειρήκωσι(ν)
opt: ἀπειρήκοιμι-ἀπειρηκοίην, ἀπειρήκοις-ἀπειρηκοίης, ἀπειρήκοι-ἀπειρηκοίη, ἀπειρήκοιτον, ἀπειρηκοίτην, ἀπειρήκοιμεν, ἀπειρήκοιτε, ἀπειρήκοιεν
imp: , ἀπείρηκε, ἀπειρηκέτω, ἀπειρήκετον, ἀπειρηκέτων, , ἀπειρήκετε, ἀπειρηκόντων

mid.ind: ἀπείρημαι, ἀπείρησαι, ἀπείρηται, ἀπείρησθον, ἀπείρησθον, ἀπειρήμεθα, ἀπείρησθε, ἀπείρηνται
sub: ἀπειρημένος ὦ, ἀπειρημένος ᾖς, ἀπειρημένος ᾖ, ἀπειρημένω ἦτον, ἀπειρημένω ἦτον, ἀπειρημένοι ὦμεν, ἀπειρημένοι ἦτε, ἀπειρημένοι ὦσι(ν)
opt: ἀπειρημένος εἴην, ἀπειρημένος εἴης, ἀπειρημένος εἴη, ἀπειρημένω εἴητον-εἶτον, ἀπειρημένω εἰήτην-εἴτην, ἀπειρημένοι εἴημεν-εἶμεν, ἀπειρημένοι εἴητε-εἶτε, ἀπειρημένοι εἴησαν-εἶεν
imp: , ἀπείρησο, ἀπειρήσθω, ἀπείρησθον, ἀπειρήσθων, , ἀπείρησθε, ἀπειρήσθων

act. mid.inf: ἀπειρηκέναι, ἀπειρῆσθαι

part-masc: ἀπειρηκώς, ἀπειρημένος
part-fem: ἀπειρηκυῖα, ἀπειρημένη
part-neut: ἀπειρηκός, ἀπειρημένον

# -------------------------------
dict: ἄπειμι • (ápeimi)

 to go away, depart
 (of the Nile) to recede

#= Present: ἄπειμι

act.ind: ἄπειμι, ἄπει, ἄπεισι(ν), ἄπιτον, ἄπιτον, ἄπιμεν, ἄπιτε, ἀπίασι(ν)
sub: ἀπίω, ἀπίῃς, ἀπίῃ, ἀπίητον, ἀπίητον, ἀπίωμεν, ἀπίητε, ἀπίωσι(ν)
opt: ἀπίοιμι, ἀπίοις, ἀπίοι, ἀπίοιτον, ἀπιοίτην, ἀπίοιμεν, ἀπίοιτε, ἀπίοιεν
imp: , ἄπιθι, ἀπίτω, ἄπιτον, ἄπιτων, , ἄπιτε, ἀπιόντων

act.inf: ἀπιέναι

part-masc: ἀπιών
part-fem: ἀπιοῦσα
part-neut: ἀπιόν

#= Imperfect: ἀπῇα-ἀπῄειν

act.ind: ἀπῇα-ἀπῄειν, ἀπῄεισθα-ἀπῄεις, ἀπῄειν-ἀπῄει, ἀπῇτον, ἀπῄτην, ἀπῄμεν, ἀπῇτε, ἀπῇσαν-ἀπῄεσαν

# -------------------------------
dict: ἀποβαίνω • (apobaínō)

 to go away, depart, leave
 to alight (from a chariot)
 to disembark (from a ship)

#= Present: ἀποβαίνω, ἀποβαίνομαι

act.ind: ἀποβαίνω, ἀποβαίνεις, ἀποβαίνει, ἀποβαίνετον, ἀποβαίνετον, ἀποβαίνομεν, ἀποβαίνετε, ἀποβαίνουσι(ν)
sub: ἀποβαίνω, ἀποβαίνῃς, ἀποβαίνῃ, ἀποβαίνητον, ἀποβαίνητον, ἀποβαίνωμεν, ἀποβαίνητε, ἀποβαίνωσι(ν)
opt: ἀποβαίνοιμι, ἀποβαίνοις, ἀποβαίνοι, ἀποβαίνοιτον, ἀποβαινοίτην, ἀποβαίνοιμεν, ἀποβαίνοιτε, ἀποβαίνοιεν
imp: , ἀπόβαινε, ἀποβαινέτω, ἀποβαίνετον, ἀποβαινέτων, , ἀποβαίνετε, ἀποβαινόντων

mid.ind: ἀποβαίνομαι, ἀποβαίνῃ-ἀποβαίνει, ἀποβαίνεται, ἀποβαίνεσθον, ἀποβαίνεσθον, ἀποβαινόμεθα, ἀποβαίνεσθε, ἀποβαίνονται
sub: ἀποβαίνωμαι, ἀποβαίνῃ, ἀποβαίνηται, ἀποβαίνησθον, ἀποβαίνησθον, ἀποβαινώμεθα, ἀποβαίνησθε, ἀποβαίνωνται
opt: ἀποβαινοίμην, ἀποβαίνοιο, ἀποβαίνοιτο, ἀποβαίνοισθον, ἀποβαινοίσθην, ἀποβαινοίμεθα, ἀποβαίνοισθε, ἀποβαίνοιντο
imp: , ἀποβαίνου, ἀποβαινέσθω, ἀποβαίνεσθον, ἀποβαινέσθων, , ἀποβαίνεσθε, ἀποβαινέσθων

act. mid.inf: ἀποβαίνειν, ἀποβαίνεσθαι

part-masc: ἀποβαίνων, ἀποβαινόμενος
part-fem: ἀποβαίνουσα, ἀποβαινομένη
part-neut: ἀποβαῖνον, ἀποβαινόμενον

#= Imperfect: ἀπέβαινον, ἀπεβαινόμην

act.ind: ἀπέβαινον, ἀπέβαινες, ἀπέβαινε(ν), ἀπεβαίνετον, ἀπεβαινέτην, ἀπεβαίνομεν, ἀπεβαίνετε, ἀπέβαινον

mid.ind: ἀπεβαινόμην, ἀπεβαίνου, ἀπεβαίνετο, ἀπεβαίνεσθον, ἀπεβαινέσθην, ἀπεβαινόμεθα, ἀπεβαίνεσθε, ἀπεβαίνοντο

#= Future: ἀποβήσομαι

mid.ind: ἀποβήσομαι, ἀποβήσῃ-ἀποβήσει, ἀποβήσεται, ἀποβήσεσθον, ἀποβήσεσθον, ἀποβησόμεθα, ἀποβήσεσθε, ἀποβήσονται
opt: ἀποβησοίμην, ἀποβήσοιο, ἀποβήσοιτο, ἀποβήσοισθον, ἀποβησοίσθην, ἀποβησοίμεθα, ἀποβήσοισθε, ἀποβήσοιντο

mid.inf: ἀποβήσεσθαι

part-masc: ἀποβησόμενος
part-fem: ἀποβησομένη
part-neut: ἀποβησόμενον

#= Aorist: ἀπέβην

act.ind: ἀπέβην, ἀπέβης, ἀπέβη, ἀπέβητον, ἀπεβήτην, ἀπέβημεν, ἀπέβητε, ἀπέβησαν
sub: ἀποβῶ, ἀποβῇς, ἀποβῇ, ἀποβῆτον, ἀποβῆτον, ἀποβῶμεν, ἀποβῆτε, ἀποβῶσι(ν)
opt: ἀποβαίην, ἀποβαίης, ἀποβαίη, ἀποβαῖτον-ἀποβαίητον, ἀποβαίτην-ἀποβαιήτην, ἀποβαῖμεν-ἀποβαίημεν, ἀποβαῖτε-ἀποβαίητε, ἀποβαῖεν-ἀποβαίησαν
imp: , ἀπόβηθι, ἀποβήτω, ἀπόβητον, ἀποβήτων, , ἀπόβητε, ἀποβάντων

act.inf: ἀποβῆναι

part-masc: ἀποβάς
part-fem: ἀποβᾶσα
part-neut: ἀποβάν

#= Aorist: ἀπέβησα, ἀπεβησάμην (active only causal)

act.ind: ἀπέβησα, ἀπέβησας, ἀπέβησε(ν), ἀπεβήσατον, ἀπεβησάτην, ἀπεβήσαμεν, ἀπεβήσατε, ἀπέβησαν
sub: ἀποβήσω, ἀποβήσῃς, ἀποβήσῃ, ἀποβήσητον, ἀποβήσητον, ἀποβήσωμεν, ἀποβήσητε, ἀποβήσωσι(ν)
opt: ἀποβήσαιμι, ἀποβήσειας-ἀποβήσαις, ἀποβήσειε(ν)-ἀποβήσαι, ἀποβήσαιτον, ἀποβησαίτην, ἀποβήσαιμεν, ἀποβήσαιτε, ἀποβήσειαν-ἀποβήσαιεν
imp: , ἀπόβησον, ἀποβησάτω, ἀποβήσατον, ἀποβησάτων, , ἀποβήσατε, ἀποβησάντων
mid.ind: ἀπεβησάμην, ἀπεβήσω, ἀπεβήσατο, ἀπεβήσασθον, ἀπεβησάσθην, ἀπεβησάμεθα, ἀπεβήσασθε, ἀπεβήσαντο
sub: ἀποβήσωμαι, ἀποβήσῃ, ἀποβήσηται, ἀποβήσησθον, ἀποβήσησθον, ἀποβησώμεθα, ἀποβήσησθε, ἀποβήσωνται
opt: ἀποβησαίμην, ἀποβήσαιο, ἀποβήσαιτο, ἀποβήσαισθον, ἀποβησαίσθην, ἀποβησαίμεθα, ἀποβήσαισθε, ἀποβήσαιντο
imp: , ἀπόβησαι, ἀποβησάσθω, ἀποβήσασθον, ἀποβησάσθων, , ἀποβήσασθε, ἀποβησάσθων

act. mid. inf: ἀποβῆσαι, ἀποβήσασθαι

part-masc: ἀποβήσας, ἀποβησάμενος
part-fem: ἀποβήσασα, ἀποβησαμένη
part-neut: ἀποβῆσαν, ἀποβησάμενον

#= Aorist: ἀπέβησα, ἀπεβησάμην (Epic)

act.ind: ἀπέβησα, ἀπέβησας, ἀπέβησε(ν), ἀπεβήσατον, ἀπεβησάτην, ἀπεβήσαμεν, ἀπεβήσατε, ἀπέβησαν
sub: ἀποβήσω-ἀποβήσωμι, ἀποβήσῃς-ἀποβήσῃσθα, ἀποβήσῃ-ἀποβήσῃσι, ἀποβήσητον, ἀποβήσητον, ἀποβήσωμεν, ἀποβήσητε, ἀποβήσωσι(ν)
opt: ἀποβήσαιμι, ἀποβήσαις-ἀποβήσαισθα-ἀποβήσειας, ἀποβήσειε(ν)-ἀποβήσαι, ἀποβησεῖτον, ἀποβησείτην, ἀποβησεῖμεν, ἀποβησεῖτε, ἀποβησεῖεν
imp: , ἀπόβησον, ἀποβησάτω, ἀποβήσατον, ἀποβησάτων, , ἀποβήσατε, ἀποβησάντων
mid.ind: ἀπεβησάμην, ἀπεβήσω, ἀπεβήσετο, ἀπεβήσασθον, ἀπεβησάσθην, ἀπεβησάμε(σ)θα, ἀπεβήσασθε, ἀπεβήσαντο
sub: ἀποβήσωμαι-ἀποβησώμαιμι, ἀποβήσηαι-ἀποβήσηαι, ἀποβήσηται-ἀποβησήταισι, ἀποβήσησθον, ἀποβήσησθον, ἀποβησώμε(σ)θα, ἀποβήσησθε, ἀποβήσωνται
opt: ἀποβησαίμην, ἀποβήσαιο, ἀποβήσαιτο, ἀποβήσαισθον, ἀποβησαίσθην, ἀποβησαίμε(σ)θα, ἀποβήσαισθε, ἀποβησαίατο
imp: , ἀπόβησαι, ἀποβησάσθω, ἀποβήσασθον, ἀποβησάσθων, , ἀποβήσασθε, ἀποβησάσθων

act. mid. inf: ἀποβῆσαι-ἀποβησάμεν-ἀποβησαμέναι, ἀποβήσασθαι

part-masc: ἀποβήσας, ἀποβησάμενος
part-fem: ἀποβήσασα, ἀποβησαμένη
part-neut: ἀποβῆσαν, ἀποβησάμενον

#= Perfect: ἀποβέβηκα

act.ind: ἀποβέβηκα, ἀποβέβηκας, ἀποβέβηκε(ν), ἀποβεβήκατον, ἀποβεβήκατον, ἀποβεβήκαμεν, ἀποβεβήκατε, ἀποβεβήκασι(ν)
sub: ἀποβεβήκω, ἀποβεβήκῃς, ἀποβεβήκῃ, ἀποβεβήκητον, ἀποβεβήκητον, ἀποβεβήκωμεν, ἀποβεβήκητε, ἀποβεβήκωσι(ν)
opt: ἀποβεβήκοιμι-ἀποβεβηκοίην, ἀποβεβήκοις-ἀποβεβηκοίης, ἀποβεβήκοι-ἀποβεβηκοίη, ἀποβεβήκοιτον, ἀποβεβηκοίτην, ἀποβεβήκοιμεν, ἀποβεβήκοιτε, ἀποβεβήκοιεν
imp: , ἀποβέβηκε, ἀποβεβηκέτω, ἀποβεβήκετον, ἀποβεβηκέτων, , ἀποβεβήκετε, ἀποβεβηκόντων

act.inf: ἀποβεβηκέναι

part-masc: ἀποβεβηκώς
part-fem: ἀποβεβηκυῖα
part-neut: ἀποβεβηκός

#= Perfect: ἀπόβεβα

act.ind: ἀπόβεβα, ἀπόβεβας, ἀπόβεβε(ν), ἀποβέβατον, ἀποβέβατον, ἀποβέβαμεν, ἀποβέβατε, ἀποβέβασι(ν)
sub: ἀποβέβω, ἀποβέβῃς, ἀποβέβῃ, ἀποβέβητον, ἀποβέβητον, ἀποβέβωμεν, ἀποβέβητε, ἀποβέβωσι(ν)
opt: ἀποβέβοιμι-ἀποβεβοίην, ἀποβέβοις-ἀποβεβοίης, ἀποβέβοι-ἀποβεβοίη, ἀποβέβοιτον, ἀποβεβοίτην, ἀποβέβοιμεν, ἀποβέβοιτε, ἀποβέβοιεν
imp: , ἀπόβεβε, ἀποβεβέτω, ἀποβέβετον, ἀποβεβέτων, , ἀποβέβετε, ἀποβεβόντων

act.inf: ἀποβεβέναι

part-masc: ἀποβεβώς
part-fem: ἀποβεβυῖα
part-neut: ἀποβεβός

# -------------------------------
dict: ἀποδύω • (apodúō)

 (transitive) to strip off (something from someone)

#= Present: ἀποδύω, ἀποδύομαι

act.ind: ἀποδύω, ἀποδύεις, ἀποδύει, ἀποδύετον, ἀποδύετον, ἀποδύομεν, ἀποδύετε, ἀποδύουσι(ν)
sub: ἀποδύω, ἀποδύῃς, ἀποδύῃ, ἀποδύητον, ἀποδύητον, ἀποδύωμεν, ἀποδύητε, ἀποδύωσι(ν)
opt: ἀποδύοιμι, ἀποδύοις, ἀποδύοι, ἀποδύοιτον, ἀποδυοίτην, ἀποδύοιμεν, ἀποδύοιτε, ἀποδύοιεν
imp: , ἀπόδυε, ἀποδυέτω, ἀποδύετον, ἀποδυέτων, , ἀποδύετε, ἀποδυόντων

mid.ind: ἀποδύομαι, ἀποδύῃ-ἀποδύει, ἀποδύεται, ἀποδύεσθον, ἀποδύεσθον, ἀποδυόμεθα, ἀποδύεσθε, ἀποδύονται
sub: ἀποδύωμαι, ἀποδύῃ, ἀποδύηται, ἀποδύησθον, ἀποδύησθον, ἀποδυώμεθα, ἀποδύησθε, ἀποδύωνται
opt: ἀποδυοίμην, ἀποδύοιο, ἀποδύοιτο, ἀποδύοισθον, ἀποδυοίσθην, ἀποδυοίμεθα, ἀποδύοισθε, ἀποδύοιντο
imp: , ἀποδύου, ἀποδυέσθω, ἀποδύεσθον, ἀποδυέσθων, , ἀποδύεσθε, ἀποδυέσθων

act. mid.inf: ἀποδύειν, ἀποδύεσθαι

part-masc: ἀποδύων, ἀποδυόμενος
part-fem: ἀποδύουσα, ἀποδυομένη
part-neut: ἀποδύον, ἀποδυόμενον

#= Imperfect: ἀπέδυον, ἀπεδυόμην

act.ind: ἀπέδυον, ἀπέδυες, ἀπέδυε(ν), ἀπεδύετον, ἀπεδυέτην, ἀπεδύομεν, ἀπεδύετε, ἀπέδυον

mid.ind: ἀπεδυόμην, ἀπεδύου, ἀπεδύετο, ἀπεδύεσθον, ἀπεδυέσθην, ἀπεδυόμεθα, ἀπεδύεσθε, ἀπεδύοντο

#= Future: ἀποδύσω, ἀποδύσομαι, ἀποδυθήσομαι

act.ind: ἀποδύσω, ἀποδύσεις, ἀποδύσει, ἀποδύσετον, ἀποδύσετον, ἀποδύσομεν, ἀποδύσετε, ἀποδύσουσι(ν)
opt: ἀποδύσοιμι, ἀποδύσοις, ἀποδύσοι, ἀποδύσοιτον, ἀποδυσοίτην, ἀποδύσοιμεν, ἀποδύσοιτε, ἀποδύσοιεν
mid.ind: ἀποδύσομαι, ἀποδύσῃ-ἀποδύσει, ἀποδύσεται, ἀποδύσεσθον, ἀποδύσεσθον, ἀποδυσόμεθα, ἀποδύσεσθε, ἀποδύσονται
opt: ἀποδυσοίμην, ἀποδύσοιο, ἀποδύσοιτο, ἀποδύσοισθον, ἀποδυσοίσθην, ἀποδυσοίμεθα, ἀποδύσοισθε, ἀποδύσοιντο
pas.ind: ἀποδυθήσομαι, ἀποδυθήσῃ, ἀποδυθήσεται, ἀποδυθήσεσθον, ἀποδυθήσεσθον, ἀποδυθησόμεθα, ἀποδυθήσεσθε, ἀποδυθήσονται
opt: ἀποδυθησοίμην, ἀποδυθήσοιο, ἀποδυθήσοιτο, ἀποδυθήσοισθον, ἀποδυθησοίσθην, ἀποδυθησοίμεθα, ἀποδυθήσοισθε, ἀποδυθήσοιντο

act. mid. pas. inf: ἀποδύσειν, ἀποδύσεσθαι, ἀποδυθήσεσθαι

part-masc: ἀποδύσων, ἀποδυσόμενος, ἀποδυθησόμενος
part-fem: ἀποδύσουσα, ἀποδυσομένη, ἀποδυθησομένη
part-neut: ἀποδῦσον, ἀποδυσόμενον, ἀποδυθησόμενον

#= Aorist: ἀπέδυσα, ἀπεδυσάμην, ἀπεδύθην

act.ind: ἀπέδυσα, ἀπέδυσας, ἀπέδυσε(ν), ἀπεδύσατον, ἀπεδυσάτην, ἀπεδύσαμεν, ἀπεδύσατε, ἀπέδυσαν
sub: ἀποδύσω, ἀποδύσῃς, ἀποδύσῃ, ἀποδύσητον, ἀποδύσητον, ἀποδύσωμεν, ἀποδύσητε, ἀποδύσωσι(ν)
opt: ἀποδύσαιμι, ἀποδύσειας-ἀποδύσαις, ἀποδύσειε(ν)-ἀποδύσαι, ἀποδύσαιτον, ἀποδυσαίτην, ἀποδύσαιμεν, ἀποδύσαιτε, ἀποδύσειαν-ἀποδύσαιεν
imp: , ἀπόδυσον, ἀποδυσάτω, ἀποδύσατον, ἀποδυσάτων, , ἀποδύσατε, ἀποδυσάντων
mid.ind: ἀπεδυσάμην, ἀπεδύσω, ἀπεδύσατο, ἀπεδύσασθον, ἀπεδυσάσθην, ἀπεδυσάμεθα, ἀπεδύσασθε, ἀπεδύσαντο
sub: ἀποδύσωμαι, ἀποδύσῃ, ἀποδύσηται, ἀποδύσησθον, ἀποδύσησθον, ἀποδυσώμεθα, ἀποδύσησθε, ἀποδύσωνται
opt: ἀποδυσαίμην, ἀποδύσαιο, ἀποδύσαιτο, ἀποδύσαισθον, ἀποδυσαίσθην, ἀποδυσαίμεθα, ἀποδύσαισθε, ἀποδύσαιντο
imp: , ἀπόδυσαι, ἀποδυσάσθω, ἀποδύσασθον, ἀποδυσάσθων, , ἀποδύσασθε, ἀποδυσάσθων
pas.ind: ἀπεδύθην, ἀπεδύθης, ἀπεδύθη, ἀπεδύθητον, ἀπεδυθήτην, ἀπεδύθημεν, ἀπεδύθητε, ἀπεδύθησαν
sub: ἀποδυθῶ, ἀποδυθῇς, ἀποδυθῇ, ἀποδυθῆτον, ἀποδυθῆτον, ἀποδυθῶμεν, ἀποδυθῆτε, ἀποδυθῶσι(ν)
opt: ἀποδυθείην, ἀποδυθείης, ἀποδυθείη, ἀποδυθεῖτον-ἀποδυθείητον, ἀποδυθείτην-ἀποδυθειήτην, ἀποδυθεῖμεν-ἀποδυθείημεν, ἀποδυθεῖτε-ἀποδυθείητε, ἀποδυθεῖεν-ἀποδυθείησαν
imp: , ἀποδύθητι, ἀποδυθήτω, ἀποδύθητον, ἀποδυθήτων, , ἀποδύθητε, ἀποδυθέντων

act. mid. pas. inf: ἀποδῦσαι, ἀποδύσασθαι, ἀποδυθῆναι

part-masc: ἀποδύσας, ἀποδυσάμενος, ἀποδυθείς
part-fem: ἀποδύσασα, ἀποδυσαμένη, ἀποδυθεῖσα
part-neut: ἀποδῦσαν, ἀποδυσάμενον, ἀποδυθέν

#= Aorist: ἀπέδυν

act.ind: ἀπέδυν, ἀπέδυς, ἀπέδυ, ἀπέδυτον, ἀπεδύτην, ἀπέδυμεν, ἀπέδυτε, ἀπέδυσαν
sub: ἀποδύω, ἀποδύῃς, ἀποδύῃ, ἀποδύητον, ἀποδύητον, ἀποδύωμεν, ἀποδύωτε, ἀποδύωσι(ν)
opt:
imp: , ἀπόδυθι, ἀποδύτω, ἀπόδυτον, ἀποδύτων, , ἀπόδυτε, ἀποδύντων
mid.ind:
sub:
opt:
imp:

act. mid. inf: ἀποδῦναι

part-masc: ἀποδύς
part-fem: ἀποδῦσα
part-neut: ἀποδύν

#= Perfect: ἀποδέδυκα, ἀποδέδυμαι

act.ind: ἀποδέδυκα, ἀποδέδυκας, ἀποδέδυκε(ν), ἀποδεδύκατον, ἀποδεδύκατον, ἀποδεδύκαμεν, ἀποδεδύκατε, ἀποδεδύκασι(ν)
sub: ἀποδεδύκω, ἀποδεδύκῃς, ἀποδεδύκῃ, ἀποδεδύκητον, ἀποδεδύκητον, ἀποδεδύκωμεν, ἀποδεδύκητε, ἀποδεδύκωσι(ν)
opt: ἀποδεδύκοιμι-ἀποδεδυκοίην, ἀποδεδύκοις-ἀποδεδυκοίης, ἀποδεδύκοι-ἀποδεδυκοίη, ἀποδεδύκοιτον, ἀποδεδυκοίτην, ἀποδεδύκοιμεν, ἀποδεδύκοιτε, ἀποδεδύκοιεν
imp: , ἀποδέδυκε, ἀποδεδυκέτω, ἀποδεδύκετον, ἀποδεδυκέτων, , ἀποδεδύκετε, ἀποδεδυκόντων

mid.ind: ἀποδέδυμαι, ἀποδέδυσαι, ἀποδέδυται, ἀποδέδυσθον, ἀποδέδυσθον, ἀποδεδύμεθα, ἀποδέδυσθε, ἀποδέδυνται
sub: ἀποδεδυμένος ὦ, ἀποδεδυμένος ᾖς, ἀποδεδυμένος ᾖ, ἀποδεδυμένω ἦτον, ἀποδεδυμένω ἦτον, ἀποδεδυμένοι ὦμεν, ἀποδεδυμένοι ἦτε, ἀποδεδυμένοι ὦσι(ν)
opt: ἀποδεδυμένος εἴην, ἀποδεδυμένος εἴης, ἀποδεδυμένος εἴη, ἀποδεδυμένω εἴητον-εἶτον, ἀποδεδυμένω εἰήτην-εἴτην, ἀποδεδυμένοι εἴημεν-εἶμεν, ἀποδεδυμένοι εἴητε-εἶτε, ἀποδεδυμένοι εἴησαν-εἶεν
imp: , ἀποδέδυσο, ἀποδεδύσθω, ἀποδέδυσθον, ἀποδεδύσθων, , ἀποδέδυσθε, ἀποδεδύσθων

act. mid.inf: ἀποδεδυκέναι, ἀποδεδύσθαι

part-masc: ἀποδεδυκώς, ἀποδεδυμένος
part-fem: ἀποδεδυκυῖα, ἀποδεδυμένη
part-neut: ἀποδεδυκός, ἀποδεδυμένον

# -------------------------------
dict: ἀποίχομαι • (apoíkhomai)

 to be gone, be absent
 to stay away from, abandon
 to be dead

#= Present: ἀποίχομαι

mid.ind: ἀποίχομαι, ἀποίχῃ-ἀποίχει, ἀποίχεται, ἀποίχεσθον, ἀποίχεσθον, ἀποιχόμεθα, ἀποίχεσθε, ἀποίχονται
sub: ἀποίχωμαι, ἀποίχῃ, ἀποίχηται, ἀποίχησθον, ἀποίχησθον, ἀποιχώμεθα, ἀποίχησθε, ἀποίχωνται
opt: ἀποιχοίμην, ἀποίχοιο, ἀποίχοιτο, ἀποίχοισθον, ἀποιχοίσθην, ἀποιχοίμεθα, ἀποίχοισθε, ἀποίχοιντο
imp: , ἀποίχου, ἀποιχέσθω, ἀποίχεσθον, ἀποιχέσθων, , ἀποίχεσθε, ἀποιχέσθων

infinitive, ἀποίχεσθαι

part-masc: ἀποιχόμενος
part-fem: ἀποιχομένη
part-neut: ἀποιχόμενον

#= Imperfect: ἀπῳχόμην

mid.ind: ἀπῳχόμην, ἀπῴχου, ἀπῴχετο, ἀπῴχεσθον, ἀπῳχέσθην, ἀπῳχόμεθα, ἀπῴχεσθε, ἀπῴχοντο

#= Future: ἀποιχήσομαι

mid.ind: ἀποιχήσομαι, ἀποιχήσῃ-ἀποιχήσει, ἀποιχήσεται, ἀποιχήσεσθον, ἀποιχήσεσθον, ἀποιχησόμεθα, ἀποιχήσεσθε, ἀποιχήσονται
opt: ἀποιχησοίμην, ἀποιχήσοιο, ἀποιχήσοιτο, ἀποιχήσοισθον, ἀποιχησοίσθην, ἀποιχησοίμεθα, ἀποιχήσοισθε, ἀποιχήσοιντο

mid.inf: ἀποιχήσεσθαι

part-masc: ἀποιχησόμενος
part-fem: ἀποιχησομένη
part-neut: ἀποιχησόμενον

# -------------------------------
dict: ἀπολείπω • (apoleípō)

 to leave (behind), desert
 (in passive) to remain

#= Present: ἀπολείπω, ἀπολείπομαι

act.ind: ἀπολείπω, ἀπολείπεις, ἀπολείπει, ἀπολείπετον, ἀπολείπετον, ἀπολείπομεν, ἀπολείπετε, ἀπολείπουσι(ν)
sub: ἀπολείπω, ἀπολείπῃς, ἀπολείπῃ, ἀπολείπητον, ἀπολείπητον, ἀπολείπωμεν, ἀπολείπητε, ἀπολείπωσι(ν)
opt: ἀπολείποιμι, ἀπολείποις, ἀπολείποι, ἀπολείποιτον, ἀπολειποίτην, ἀπολείποιμεν, ἀπολείποιτε, ἀπολείποιεν
imp: , ἀπόλειπε, ἀπολειπέτω, ἀπολείπετον, ἀπολειπέτων, , ἀπολείπετε, ἀπολειπόντων

mid.ind: ἀπολείπομαι, ἀπολείπῃ-ἀπολείπει, ἀπολείπεται, ἀπολείπεσθον, ἀπολείπεσθον, ἀπολειπόμεθα, ἀπολείπεσθε, ἀπολείπονται
sub: ἀπολείπωμαι, ἀπολείπῃ, ἀπολείπηται, ἀπολείπησθον, ἀπολείπησθον, ἀπολειπώμεθα, ἀπολείπησθε, ἀπολείπωνται
opt: ἀπολειποίμην, ἀπολείποιο, ἀπολείποιτο, ἀπολείποισθον, ἀπολειποίσθην, ἀπολειποίμεθα, ἀπολείποισθε, ἀπολείποιντο
imp: , ἀπολείπου, ἀπολειπέσθω, ἀπολείπεσθον, ἀπολειπέσθων, , ἀπολείπεσθε, ἀπολειπέσθων

act. mid.inf: ἀπολείπειν, ἀπολείπεσθαι

part-masc: ἀπολείπων, ἀπολειπόμενος
part-fem: ἀπολείπουσα, ἀπολειπομένη
part-neut: ἀπολεῖπον, ἀπολειπόμενον

#= Imperfect: ἀπέλειπον, ἀπελειπόμην

act.ind: ἀπέλειπον, ἀπέλειπες, ἀπέλειπε(ν), ἀπελείπετον, ἀπελειπέτην, ἀπελείπομεν, ἀπελείπετε, ἀπέλειπον

mid.ind: ἀπελειπόμην, ἀπελείπου, ἀπελείπετο, ἀπελείπεσθον, ἀπελειπέσθην, ἀπελειπόμεθα, ἀπελείπεσθε, ἀπελείποντο

#= Future: ἀπολείψω, ἀπολείψομαι

act.ind: ἀπολείψω, ἀπολείψεις, ἀπολείψει, ἀπολείψετον, ἀπολείψετον, ἀπολείψομεν, ἀπολείψετε, ἀπολείψουσι(ν)
opt: ἀπολείψοιμι, ἀπολείψοις, ἀπολείψοι, ἀπολείψοιτον, ἀπολειψοίτην, ἀπολείψοιμεν, ἀπολείψοιτε, ἀπολείψοιεν
mid.ind: ἀπολείψομαι, ἀπολείψῃ-ἀπολείψει, ἀπολείψεται, ἀπολείψεσθον, ἀπολείψεσθον, ἀπολειψόμεθα, ἀπολείψεσθε, ἀπολείψονται
opt: ἀπολειψοίμην, ἀπολείψοιο, ἀπολείψοιτο, ἀπολείψοισθον, ἀπολειψοίσθην, ἀπολειψοίμεθα, ἀπολείψοισθε, ἀπολείψοιντο

act. mid. inf: ἀπολείψειν, ἀπολείψεσθαι

part-masc: ἀπολείψων, ἀπολειψόμενος
part-fem: ἀπολείψουσα, ἀπολειψομένη
part-neut: ἀπολεῖψον, ἀπολειψόμενον

#= Aorist: ἀπέλιπον, ἀπελιπόμην, ἀπελείφθην

act.ind: ἀπέλιπον, ἀπέλιπες, ἀπέλιπε(ν), ἀπελίπετον, ἀπελιπέτην, ἀπελίπομεν, ἀπελίπετε, ἀπέλιπον
sub: ἀπολίπω, ἀπολίπῃς, ἀπολίπῃ, ἀπολίπητον, ἀπολίπητον, ἀπολίπωμεν, ἀπολίπητε, ἀπολίπωσι(ν)
opt: ἀπολίποιμι, ἀπολίποις, ἀπολίποι, ἀπολίποιτον, ἀπολιποίτην, ἀπολίποιμεν, ἀπολίποιτε, ἀπολίποιεν
imp: , ἀπόλιπε, ἀπολιπέτω, ἀπολίπετον, ἀπολιπέτων, , ἀπολίπετε, ἀπολιπόντων
mid.ind: ἀπελιπόμην, ἀπελίπου, ἀπελίπετο, ἀπελίπεσθον, ἀπελιπέσθην, ἀπελιπόμεθα, ἀπελίπεσθε, ἀπελίποντο
sub: ἀπολίπωμαι, ἀπολίπῃ, ἀπολίπηται, ἀπολίπησθον, ἀπολίπησθον, ἀπολιπώμεθα, ἀπολίπησθε, ἀπολίπωνται
opt: ἀπολιποίμην, ἀπολίποιο, ἀπολίποιτο, ἀπολίποισθον, ἀπολιποίσθην, ἀπολιποίμεθα, ἀπολίποισθε, ἀπολίποιντο
imp: , ἀπολιποῦ, ἀπολιπέσθω, ἀπολίπεσθον, ἀπολιπέσθων, , ἀπολίπεσθε, ἀπολιπέσθων
pas.ind: ἀπελείφθην, ἀπελείφθης, ἀπελείφθη, ἀπελείφθητον, ἀπελειφθήτην, ἀπελείφθημεν, ἀπελείφθητε, ἀπελείφθησαν
sub: ἀπολειφθῶ, ἀπολειφθῇς, ἀπολειφθῇ, ἀπολειφθῆτον, ἀπολειφθῆτον, ἀπολειφθῶμεν, ἀπολειφθῆτε, ἀπολειφθῶσι(ν)
opt: ἀπολειφθείην, ἀπολειφθείης, ἀπολειφθείη, ἀπολειφθεῖτον-ἀπολειφθείητον, ἀπολειφθείτην-ἀπολειφθειήτην, ἀπολειφθεῖμεν-ἀπολειφθείημεν, ἀπολειφθεῖτε-ἀπολειφθείητε, ἀπολειφθεῖεν-ἀπολειφθείησαν
imp: , ἀπολείφθητι, ἀπολειφθήτω, ἀπολείφθητον, ἀπολειφθήτων, , ἀπολείφθητε, ἀπολειφθέντων

act. mid. pas. inf: ἀπολιπεῖν, ἀπολιπέσθαι, ἀπολειφθῆναι

part-masc: ἀπολιπών, ἀπολιπόμενος, ἀπολειφθείς
part-fem: ἀπολιποῦσα, ἀπολιπομένη, ἀπολειφθεῖσα
part-neut: ἀπολιπόν, ἀπολιπόμενον, ἀπολειφθέν

#= Perfect: ἀπολέλοιπα, ἀπολέλειμμαι

act.ind: ἀπολέλοιπα, ἀπολέλοιπας, ἀπολέλοιπε(ν), ἀπολελοίπατον, ἀπολελοίπατον, ἀπολελοίπαμεν, ἀπολελοίπατε, ἀπολελοίπασι(ν)
sub: ἀπολελοίπω, ἀπολελοίπῃς, ἀπολελοίπῃ, ἀπολελοίπητον, ἀπολελοίπητον, ἀπολελοίπωμεν, ἀπολελοίπητε, ἀπολελοίπωσι(ν)
opt: ἀπολελοίποιμι-ἀπολελοιποίην, ἀπολελοίποις-ἀπολελοιποίης, ἀπολελοίποι-ἀπολελοιποίη, ἀπολελοίποιτον, ἀπολελοιποίτην, ἀπολελοίποιμεν, ἀπολελοίποιτε, ἀπολελοίποιεν
imp: , ἀπολέλοιπε, ἀπολελοιπέτω, ἀπολελοίπετον, ἀπολελοιπέτων, , ἀπολελοίπετε, ἀπολελοιπόντων

mid.ind: ἀπολέλειμμαι, ἀπολέλειψαι, ἀπολέλειπται, ἀπολέλειφθον, ἀπολέλειφθον, ἀπολελείμμεθα, ἀπολέλειφθε, ἀπολελείπαται
sub: ἀπολελειμμένος ὦ, ἀπολελειμμένος ᾖς, ἀπολελειμμένος ᾖ, ἀπολελειμμένω ἦτον, ἀπολελειμμένω ἦτον, ἀπολελειμμένοι ὦμεν, ἀπολελειμμένοι ἦτε, ἀπολελειμμένοι ὦσι(ν)
opt: ἀπολελειμμένος εἴην, ἀπολελειμμένος εἴης, ἀπολελειμμένος εἴη, ἀπολελειμμένω εἴητον-εἶτον, ἀπολελειμμένω εἰήτην-εἴτην, ἀπολελειμμένοι εἴημεν-εἶμεν, ἀπολελειμμένοι εἴητε-εἶτε, ἀπολελειμμένοι εἴησαν-εἶεν
imp: , ἀπολέλειψο, ἀπολελείφθω, ἀπολέλειφθον, ἀπολελείφθων, , ἀπολέλειφθε, ἀπολελείφθων

act. mid.inf: ἀπολελοιπέναι, ἀπολελεῖφθαι

part-masc: ἀπολελοιπώς, ἀπολελειμμένος
part-fem: ἀπολελοιπυῖα, ἀπολελειμμένη
part-neut: ἀπολελοιπός, ἀπολελειμμένον
# -------------------------------
dict: ἀφίστημι • (aphístēmi)

 to stand off or away
 to depart
 to weigh out
 (middle) to demand payment for

#= Present: ἀφίστημι, ἀφίσταμαι

act.ind: ἀφίστημι, ἀφίστης, ἀφίστησι(ν), ἀφίστατον, ἀφίστατον, ἀφίσταμεν, ἀφίστατε, ἀφιστᾶσι(ν)
sub: ἀφιστῶ, ἀφιστῇς, ἀφιστῇ, ἀφιστῆτον, ἀφιστῆτον, ἀφιστῶμεν, ἀφιστῆτε, ἀφιστῶσι(ν)
opt: ἀφισταίην, ἀφισταίης, ἀφισταίη, ἀφισταῖτον-ἀφισταίητον, ἀφισταίτην-ἀφισταιήτην, ἀφισταῖμεν-ἀφισταίημεν, ἀφισταῖτε-ἀφισταίητε, ἀφισταῖεν-ἀφισταίησαν
imp: , ἀφίστη, ἀφιστάτω, ἀφίστατον, ἀφιστάτων, , ἀφίστατε, ἀφιστάντων

mid.ind: ἀφίσταμαι, ἀφίστασαι, ἀφίσταται, ἀφίστασθον, ἀφίστασθον, ἀφιστάμεθα, ἀφίστασθε, ἀφίστανται
sub: ἀφιστῶμαι, ἀφιστῇ, ἀφιστῆται, ἀφιστῆσθον, ἀφιστῆσθον, ἀφιστώμεθα, ἀφιστῆσθε, ἀφιστῶνται
opt: ἀφισταίμην, ἀφίσταιο, ἀφίσταιτο, ἀφίσταισθον, ἀφισταίσθην, ἀφισταίμεθα, ἀφίσταισθε, ἀφίσταιντο
imp: , ἀφίστασο, ἀφιστάσθω, ἀφίστασθον, ἀφιστάσθων, , ἀφίστασθε, ἀφιστάσθων

act. mid.inf: ἀφιστάναι, ἀφίστασθαι

part-masc: ἀφιστάς, ἀφιστάμενος
part-fem: ἀφιστᾶσα, ἀφισταμένη
part-neut: ἀφιστάν, ἀφιστάμενον

#= Imperfect: ἀφίστην, ἀφιστάμην

act.ind: ἀφίστην, ἀφίστης, ἀφίστη, ἀφίστατον, ἀφιστάτην, ἀφίσταμεν, ἀφίστατε, ἀφίστασαν

mid.ind: ἀφιστάμην, ἀφίστασο, ἀφίστατο, ἀφίστασθον, ἀφιστάσθην, ἀφιστάμεθα, ἀφίστασθε, ἀφίσταντο

#= Future: ἀποστήσω, ἀποστήσομαι, ἀποστήσομαι

act.ind: ἀποστήσω, ἀποστήσεις, ἀποστήσει, ἀποστήσετον, ἀποστήσετον, ἀποστήσομεν, ἀποστήσετε, ἀποστήσουσι(ν)
opt: ἀποστήσοιμι, ἀποστήσοις, ἀποστήσοι, ἀποστήσοιτον, ἀποστησοίτην, ἀποστήσοιμεν, ἀποστήσοιτε, ἀποστήσοιεν
mid.ind: ἀποστήσομαι, ἀποστήσῃ-ἀποστήσει, ἀποστήσεται, ἀποστήσεσθον, ἀποστήσεσθον, ἀποστησόμεθα, ἀποστήσεσθε, ἀποστήσονται
opt: ἀποστησοίμην, ἀποστήσοιο, ἀποστήσοιτο, ἀποστήσοισθον, ἀποστησοίσθην, ἀποστησοίμεθα, ἀποστήσοισθε, ἀποστήσοιντο
pas.ind: ἀποστήσομαι, ἀποστήσῃ, ἀποστήσεται, ἀποστήσεσθον, ἀποστήσεσθον, ἀποστησόμεθα, ἀποστήσεσθε, ἀποστήσονται
opt: ἀποστησοίμην, ἀποστήσοιο, ἀποστήσοιτο, ἀποστήσοισθον, ἀποστησοίσθην, ἀποστησοίμεθα, ἀποστήσοισθε, ἀποστήσοιντο

act. mid. pas. inf: ἀποστήσειν, ἀποστήσεσθαι, ἀποστήσεσθαι

part-masc: ἀποστήσων, ἀποστησόμενος, ἀποστησόμενος
part-fem: ἀποστήσουσα, ἀποστησομένη, ἀποστησομένη
part-neut: ἀποστῆσον, ἀποστησόμενον, ἀποστησόμενον

#= Aorist: ἀπέστησα, ἀπεστησάμην, ἀπεστάθην

act.ind: ἀπέστησα, ἀπέστησας, ἀπέστησε(ν), ἀπεστήσατον, ἀπεστησάτην, ἀπεστήσαμεν, ἀπεστήσατε, ἀπέστησαν
sub: ἀποστήσω, ἀποστήσῃς, ἀποστήσῃ, ἀποστήσητον, ἀποστήσητον, ἀποστήσωμεν, ἀποστήσητε, ἀποστήσωσι(ν)
opt: ἀποστήσαιμι, ἀποστήσειας-ἀποστήσαις, ἀποστήσειε(ν)-ἀποστήσαι, ἀποστήσαιτον, ἀποστησαίτην, ἀποστήσαιμεν, ἀποστήσαιτε, ἀποστήσειαν-ἀποστήσαιεν
imp: , ἀπόστησον, ἀποστησάτω, ἀποστήσατον, ἀποστησάτων, , ἀποστήσατε, ἀποστησάντων
mid.ind: ἀπεστησάμην, ἀπεστήσω, ἀπεστήσατο, ἀπεστήσασθον, ἀπεστησάσθην, ἀπεστησάμεθα, ἀπεστήσασθε, ἀπεστήσαντο
sub: ἀποστήσωμαι, ἀποστήσῃ, ἀποστήσηται, ἀποστήσησθον, ἀποστήσησθον, ἀποστησώμεθα, ἀποστήσησθε, ἀποστήσωνται
opt: ἀποστησαίμην, ἀποστήσαιο, ἀποστήσαιτο, ἀποστήσαισθον, ἀποστησαίσθην, ἀποστησαίμεθα, ἀποστήσαισθε, ἀποστήσαιντο
imp: , ἀπόστησαι, ἀποστησάσθω, ἀποστήσασθον, ἀποστησάσθων, , ἀποστήσασθε, ἀποστησάσθων
pas.ind: ἀπεστάθην, ἀπεστάθης, ἀπεστάθη, ἀπεστάθητον, ἀπεσταθήτην, ἀπεστάθημεν, ἀπεστάθητε, ἀπεστάθησαν
sub: ἀποσταθῶ, ἀποσταθῇς, ἀποσταθῇ, ἀποσταθῆτον, ἀποσταθῆτον, ἀποσταθῶμεν, ἀποσταθῆτε, ἀποσταθῶσι(ν)
opt: ἀποσταθείην, ἀποσταθείης, ἀποσταθείη, ἀποσταθεῖτον-ἀποσταθείητον, ἀποσταθείτην-ἀποσταθειήτην, ἀποσταθεῖμεν-ἀποσταθείημεν, ἀποσταθεῖτε-ἀποσταθείητε, ἀποσταθεῖεν-ἀποσταθείησαν
imp: , ἀποστάθητι, ἀποσταθήτω, ἀποστάθητον, ἀποσταθήτων, , ἀποστάθητε, ἀποσταθέντων

act. mid. pas. inf: ἀποστῆσαι, ἀποστήσασθαι, ἀποσταθῆναι

part-masc: ἀποστήσας, ἀποστησάμενος, ἀποσταθείς
part-fem: ἀποστήσασα, ἀποστησαμένη, ἀποσταθεῖσα
part-neut: ἀποστῆσαν, ἀποστησάμενον, ἀποσταθέν

#= Aorist: ἀπέστην, ἀπεστάμην

act.ind: ἀπέστην, ἀπέστης, ἀπέστη, ἀπέστητον, ἀπεστήτην, ἀπέστημεν, ἀπέστητε, ἀπέστησαν-ἀπέσταν
sub: ἀποστῶ, ἀποστῇς, ἀποστῇ, ἀποστῆτον, ἀποστῆτον, ἀποστῶμεν, ἀποστῆτε, ἀποστῶσι(ν)
opt: ἀποσταίην, ἀποσταίης, ἀποσταίη, ἀποσταῖτον-ἀποσταίητον, ἀποσταίτην-ἀποσταιήτην, ἀποσταῖμεν-ἀποσταίημεν, ἀποσταῖτε-ἀποσταίητε, ἀποσταῖεν-ἀποσταίησαν
imp: , ἀπόστηθι, ἀποστήτω, ἀπόστητον, ἀποστήτων, , ἀπόστητε, ἀποστάντων
mid.ind: ἀπεστάμην, ἀπέστω, ἀπέστατο, ἀπέστασθον, ἀπεστάσθην, ἀπεστάμεθα, ἀπέστασθε, ἀπέσταντο
sub: ἀποστῶμαι, ἀποστῇ, ἀποστῆται, ἀποστῆσθον, ἀποστῆσθον, ἀποστώμεθα, ἀποστῆσθε, ἀποστῶνται
opt: ἀποσταίμην, ἀποσταῖο, ἀποσταῖτο, ἀποσταῖσθον, ἀποσταίσθην, ἀποσταίμεθα, ἀποσταῖσθε, ἀποσταῖντο
imp: , ἀπόστω, ἀποστάσθω, ἀπόστασθον, ἀποστάσθων, , ἀπόστασθε, ἀποστάσθων

act. mid. inf: ἀποστῆναι, ἀπόστασθαι

part-masc: ἀποστάς, ἀποστάμενος
part-fem: ἀποστᾶσα, ἀποσταμένη
part-neut: ἀποστάν, ἀποστάμενον

#= Aorist: ἀπόστην, ἀποστάμην (Epic, unaugmented)

act.ind: ἀπόστην, ἀπόστης, ἀπόστη, ἀπόστητον, ἀποστήτην, ἀπόστημεν, ἀπόστητε, ἀποστῆσαν-ἀποστάν
sub: ἀποστῶ, ἀποστῇς, ἀποστῇ, ἀποστῆτον, ἀποστῆτον, ἀποστῶμεν, ἀποστῆτε, ἀποστῶσι(ν)
opt: ἀποσταίην, ἀποσταίης, ἀποσταίη, ἀποσταῖτον-ἀποσταίητον, ἀποσταίτην-ἀποσταιήτην, ἀποσταῖμεν-ἀποσταίημεν, ἀποσταῖτε-ἀποσταίητε, ἀποσταῖεν-ἀποσταίησαν
imp: , ἀπόστηθι, ἀποστήτω, ἀπόστητον, ἀποστήτων, , ἀπόστητε, ἀποστάντων
mid.ind: ἀποστάμην, ἀπόστω, ἀπόστατο, ἀπόστασθον, ἀποστάσθην, ἀποστάμεθα, ἀπόστασθε, ἀπόσταντο
sub: ἀποστῶμαι, ἀποστῇ, ἀποστῆται, ἀποστῆσθον, ἀποστῆσθον, ἀποστώμεθα, ἀποστῆσθε, ἀποστῶνται
opt: ἀποσταίμην, ἀποσταῖο, ἀποσταῖτο, ἀποσταῖσθον, ἀποσταίσθην, ἀποσταίμεθα, ἀποσταῖσθε, ἀποσταῖντο
imp: , ἀπόστω, ἀποστάσθω, ἀπόστασθον, ἀποστάσθων, , ἀπόστασθε, ἀποστάσθων

act. mid. inf: ἀποστῆναι, ἀπόστασθαι

part-masc: ἀποστάς, ἀποστάμενος
part-fem: ἀποστᾶσα, ἀποσταμένη
part-neut: ἀποστάν, ἀποστάμενον

#= Perfect: ἀφέστακα, ἀφέσταμαι

act.ind: ἀφέστακα, ἀφέστακας, ἀφέστακε(ν), ἀφεστάκατον, ἀφεστάκατον, ἀφεστάκαμεν, ἀφεστάκατε, ἀφεστάκασι(ν)
sub: ἀφεστάκω, ἀφεστάκῃς, ἀφεστάκῃ, ἀφεστάκητον, ἀφεστάκητον, ἀφεστάκωμεν, ἀφεστάκητε, ἀφεστάκωσι(ν)
opt: ἀφεστάκοιμι-ἀφεστακοίην, ἀφεστάκοις-ἀφεστακοίης, ἀφεστάκοι-ἀφεστακοίη, ἀφεστάκοιτον, ἀφεστακοίτην, ἀφεστάκοιμεν, ἀφεστάκοιτε, ἀφεστάκοιεν
imp: , ἀφέστακε, ἀφεστακέτω, ἀφεστάκετον, ἀφεστακέτων, , ἀφεστάκετε, ἀφεστακόντων

mid.ind: ἀφέσταμαι, ἀφέστασαι, ἀφέσταται, ἀφέστασθον, ἀφέστασθον, ἀφεστάμεθα, ἀφέστασθε, ἀφέστανται
sub: ἀφεσταμένος ὦ, ἀφεσταμένος ᾖς, ἀφεσταμένος ᾖ, ἀφεσταμένω ἦτον, ἀφεσταμένω ἦτον, ἀφεσταμένοι ὦμεν, ἀφεσταμένοι ἦτε, ἀφεσταμένοι ὦσι(ν)
opt: ἀφεσταμένος εἴην, ἀφεσταμένος εἴης, ἀφεσταμένος εἴη, ἀφεσταμένω εἴητον-εἶτον, ἀφεσταμένω εἰήτην-εἴτην, ἀφεσταμένοι εἴημεν-εἶμεν, ἀφεσταμένοι εἴητε-εἶτε, ἀφεσταμένοι εἴησαν-εἶεν
imp: , ἀφέστασο, ἀφεστάσθω, ἀφέστασθον, ἀφεστάσθων, , ἀφέστασθε, ἀφεστάσθων

act. mid.inf: ἀφεστακέναι, ἀφεστάσθαι

part-masc: ἀφεστακώς, ἀφεσταμένος
part-fem: ἀφεστακυῖα, ἀφεσταμένη
part-neut: ἀφεστακός, ἀφεσταμένον

#= Perfect: ἀφέστηκα

act.ind: ἀφέστηκα, ἀφέστηκας, ἀφέστηκε(ν), ἀφεστήκατον, ἀφεστήκατον, ἀφεστήκαμεν, ἀφεστήκατε, ἀφεστήκασι(ν)
sub: ἀφεστήκω, ἀφεστήκῃς, ἀφεστήκῃ, ἀφεστήκητον, ἀφεστήκητον, ἀφεστήκωμεν, ἀφεστήκητε, ἀφεστήκωσι(ν)
opt: ἀφεστήκοιμι-ἀφεστηκοίην, ἀφεστήκοις-ἀφεστηκοίης, ἀφεστήκοι-ἀφεστηκοίη, ἀφεστήκοιτον, ἀφεστηκοίτην, ἀφεστήκοιμεν, ἀφεστήκοιτε, ἀφεστήκοιεν
imp: , ἀφέστηκε, ἀφεστηκέτω, ἀφεστήκετον, ἀφεστηκέτων, , ἀφεστήκετε, ἀφεστηκόντων

act.inf: ἀφεστηκέναι

part-masc: ἀφεστηκώς
part-fem: ἀφεστηκυῖα
part-neut: ἀφεστηκός

#= Perfect: ἀφέστατον (Epic)

act.ind: , , ἀφέστατε, ἀφέστατον, ἀφέστατον, ἀφέσταμεν, ἀφέστατε, ἀφεστᾶσι(ν)
sub: ἀφεστῶ-ἀφεστῶμι, ἀφεστῇς-ἀφεστῇσθα, ἀφεστῇ-ἀφεστῇσι, ἀφεστῆτον, ἀφεστῆτον, ἀφεστῶμεν, ἀφεστῆτε, ἀφεστῶσι(ν)
opt: ἀφεσταίην, ἀφεσταίης, ἀφεσταίη, ἀφεσταῖτον, ἀφεσταίτην, ἀφεσταῖμεν, ἀφεσταῖτε, ἀφεσταῖεν
imp: , ἀφεστάθι, ἀφεστάτω, ἀφέστατον, ἀφεστάτων, , ἀφέστατε, ἀφεστάντων

act.inf: ἀφεστάναι - ἑστάμεν(αι)

part-masc: ἀφεστώς-ἀφεσταώς-ἀφεστηώς
part-fem: ἀφεστῶσα-ἀφεσταοῦσα-ἀφεστηοῦσα
part-neut: ἀφεστός-ἀφεσταός-ἀφεστηός

 Pluperfect: ἀφεστήκειν

act.ind: ἀφεστήκειν-ἀφεστήκη, ἀφεστήκεις-ἀφεστήκης, ἀφεστήκει(ν), ἀφεστήκετον, ἀφεστηκέτην, ἀφεστήκεμεν, ἀφεστήκετε, ἀφεστήκεσαν

 Pluperfect: ἀφεεστήκειν

act.ind: ἀφεεστήκειν-ἀφεεστήκη, ἀφεεστήκεις-ἀφεεστήκης, ἀφεεστήκει(ν), ἀφεεστήκετον, ἀφεεστηκέτην, ἀφεεστήκεμεν, ἀφεεστήκετε, ἀφεεστήκεσαν

 Pluperfect: ἀφέστατον

act.ind: , , , ἀφέστατον, ἀφεστάτην, ἀφέσταμεν, ἀφέστατε, ἀφέστασαν

# -------------------------------
dict: ἀπαυράω • (apauráō)

 to wrest (something) from (someone), rob (someone) of (something)

#= Imperfect: ἀπηύραον, ἀπηυραόμην (Uncontracted)

act.ind: ἀπηύραον, ἀπηύραες, ἀπηύραε(ν), ἀπηυράετον, ἀπηυραέτην, ἀπηυράομεν, ἀπηυράετε, ἀπηύραον

mid.ind: ἀπηυραόμην, ἀπηυράου, ἀπηυράετο, ἀπηυράεσθον, ἀπηυραέσθην, ἀπηυραόμεθα, ἀπηυράεσθε, ἀπηυράοντο

#= Imperfect: ἀπηύρων, ἀπηυρώμην (Contracted)

act.ind: ἀπηύρων, ἀπηύρας, ἀπηύρα, ἀπηυρᾶτον, ἀπηυράτην, ἀπηυρῶμεν, ἀπηυρᾶτε, ἀπηύρων

mid.ind: ἀπηυρώμην, ἀπηυρῶ, ἀπηυρᾶτο, ἀπηυρᾶσθον, ἀπηυράσθην, ἀπηυρώμεθα, ἀπηυρᾶσθε, ἀπηυρῶντο

#= Future: ἀπουρήσω, ἀπουρήσομαι

act.ind: ἀπουρήσω, ἀπουρήσεις, ἀπουρήσει, ἀπουρήσετον, ἀπουρήσετον, ἀπουρήσομεν, ἀπουρήσετε, ἀπουρήσουσι(ν)
opt: ἀπουρήσοιμι, ἀπουρήσοις, ἀπουρήσοι, ἀπουρήσοιτον, ἀπουρησοίτην, ἀπουρήσοιμεν, ἀπουρήσοιτε, ἀπουρήσοιεν
mid.ind: ἀπουρήσομαι, ἀπουρήσῃ-ἀπουρήσει, ἀπουρήσεται, ἀπουρήσεσθον, ἀπουρήσεσθον, ἀπουρησόμεθα, ἀπουρήσεσθε, ἀπουρήσονται
opt: ἀπουρησοίμην, ἀπουρήσοιο, ἀπουρήσοιτο, ἀπουρήσοισθον, ἀπουρησοίσθην, ἀπουρησοίμεθα, ἀπουρήσοισθε, ἀπουρήσοιντο

act. mid. inf: ἀπουρήσειν, ἀπουρήσεσθαι

part-masc: ἀπουρήσων, ἀπουρησόμενος
part-fem: ἀπουρήσουσα, ἀπουρησομένη
part-neut: ἀπουρῆσον, ἀπουρησόμενον

#= Aorist: ἄπουρα, ἀπουράμην

act.ind: ἄπουρα, ἄπουρας, ἄπουρε(ν), ἀπούρατον, ἀπουράτην, ἀπούραμεν, ἀπούρατε, ἄπουραν
sub: ἀπούρω, ἀπούρῃς, ἀπούρῃ, ἀπούρητον, ἀπούρητον, ἀπούρωμεν, ἀπούρητε, ἀπούρωσι(ν)
opt: ἀπούραιμι, ἀπούρειας-ἀπούραις, ἀπούρειε(ν)-ἀπούραι, ἀπούραιτον, ἀπουραίτην, ἀπούραιμεν, ἀπούραιτε, ἀπούρειαν-ἀπούραιεν
imp: , ἄπουρον, ἀπουράτω, ἀπούρατον, ἀπουράτων, , ἀπούρατε, ἀπουράντων
mid.ind: ἀπουράμην, ἀπούρω, ἀπούρατο, ἀπούρασθον, ἀπουράσθην, ἀπουράμεθα, ἀπούρασθε, ἀπούραντο
sub: ἀπούρωμαι, ἀπούρῃ, ἀπούρηται, ἀπούρησθον, ἀπούρησθον, ἀπουρώμεθα, ἀπούρησθε, ἀπούρωνται
opt: ἀπουραίμην, ἀπούραιο, ἀπούραιτο, ἀπούραισθον, ἀπουραίσθην, ἀπουραίμεθα, ἀπούραισθε, ἀπούραιντο
imp: , ἄπουραι, ἀπουράσθω, ἀπούρασθον, ἀπουράσθων, , ἀπούρασθε, ἀπουράσθων

act. mid. inf: ἀποῦραι, ἀπούρασθαι

part-masc: ἀπούρας, ἀπουράμενος
part-fem: ἀπούρασα, ἀπουραμένη
part-neut: ἀποῦραν, ἀπουράμενον

# -------------------------------
dict: ἀπωθέω • (apōthéō)

 to thrust away, push back, cast away
 (middle) to drive away from oneself, expel, banish
 (middle) to reject, decline, refuse to accept

#= Present: ἀπωθέω, ἀπωθέομαι (Uncontracted)

act.ind: ἀπωθέω, ἀπωθέεις, ἀπωθέει, ἀπωθέετον, ἀπωθέετον, ἀπωθέομεν, ἀπωθέετε, ἀπωθέουσι(ν)
sub: ἀπωθέω, ἀπωθέῃς, ἀπωθέῃ, ἀπωθέητον, ἀπωθέητον, ἀπωθέωμεν, ἀπωθέητε, ἀπωθέωσι(ν)
opt: ἀπωθέοιμι, ἀπωθέοις, ἀπωθέοι, ἀπωθέοιτον, ἀπωθεοίτην, ἀπωθέοιμεν, ἀπωθέοιτε, ἀπωθέοιεν
imp: , ἀπώθεε, ἀπωθεέτω, ἀπωθέετον, ἀπωθεέτων, , ἀπωθέετε, ἀπωθεόντων

mid.ind: ἀπωθέομαι, ἀπωθέῃ-ἀπωθέει, ἀπωθέεται, ἀπωθέεσθον, ἀπωθέεσθον, ἀπωθεόμεθα, ἀπωθέεσθε, ἀπωθέονται
sub: ἀπωθέωμαι, ἀπωθέῃ, ἀπωθέηται, ἀπωθέησθον, ἀπωθέησθον, ἀπωθεώμεθα, ἀπωθέησθε, ἀπωθέωνται
opt: ἀπωθεοίμην, ἀπωθέοιο, ἀπωθέοιτο, ἀπωθέοισθον, ἀπωθεοίσθην, ἀπωθεοίμεθα, ἀπωθέοισθε, ἀπωθέοιντο
imp: , ἀπωθέου, ἀπωθεέσθω, ἀπωθέεσθον, ἀπωθεέσθων, , ἀπωθέεσθε, ἀπωθεέσθων

act. mid.inf: ἀπωθέειν, ἀπωθέεσθαι

part-masc: ἀπωθέων, ἀπωθεόμενος
part-fem: ἀπωθέουσα, ἀπωθεομένη
part-neut: ἀπωθέον, ἀπωθεόμενον

#= Present: ἀπωθῶ, ἀπωθοῦμαι (Contracted)

act.ind: ἀπωθῶ, ἀπωθεῖς, ἀπωθεῖ, ἀπωθεῖτον, ἀπωθεῖτον, ἀπωθοῦμεν, ἀπωθεῖτε, ἀπωθοῦσι(ν)
sub: ἀπωθῶ, ἀπωθῇς, ἀπωθῇ, ἀπωθῆτον, ἀπωθῆτον, ἀπωθῶμεν, ἀπωθῆτε, ἀπωθῶσι(ν)
opt: ἀπωθοίην-ἀπωθοῖμι, ἀπωθοίης-ἀπωθοῖς, ἀπωθοίη-ἀπωθοῖ, ἀπωθοῖτον-ἀπωθοίητον, ἀπωθοίτην-ἀπωθοιήτην, ἀπωθοῖμεν-ἀπωθοίημεν, ἀπωθοῖτε-ἀπωθοίητε, ἀπωθοῖεν-ἀπωθοίησαν
imp: , ἀπώθει, ἀπωθείτω, ἀπωθεῖτον, ἀπωθείτων, , ἀπωθεῖτε, ἀπωθούντων

mid.ind: ἀπωθοῦμαι, ἀπωθεῖ-ἀπωθῇ, ἀπωθεῖται, ἀπωθεῖσθον, ἀπωθεῖσθον, ἀπωθούμεθα, ἀπωθεῖσθε, ἀπωθοῦνται
sub: ἀπωθῶμαι, ἀπωθῇ, ἀπωθῆται, ἀπωθῆσθον, ἀπωθῆσθον, ἀπωθώμεθα, ἀπωθῆσθε, ἀπωθῶνται
opt: ἀπωθοίμην, ἀπωθοῖο, ἀπωθοῖτο, ἀπωθοῖσθον, ἀπωθοίσθην, ἀπωθοίμεθα, ἀπωθοῖσθε, ἀπωθοῖντο
imp: , ἀπωθοῦ, ἀπωθείσθω, ἀπωθεῖσθον, ἀπωθείσθων, , ἀπωθεῖσθε, ἀπωθείσθων

act. mid.inf: ἀπωθεῖν, ἀπωθεῖσθαι

part-masc: ἀπωθῶν, ἀπωθούμενος
part-fem: ἀπωθοῦσα, ἀπωθουμένη
part-neut: ἀπωθοῦν, ἀπωθούμενον

#= Imperfect: ἀπεώθεον, ἀπεωθεόμην (Uncontracted)

act.ind: ἀπεώθεον, ἀπεώθεες, ἀπεώθεε(ν), ἀπεωθέετον, ἀπεωθεέτην, ἀπεωθέομεν, ἀπεωθέετε, ἀπεώθεον

mid.ind: ἀπεωθεόμην, ἀπεωθέου, ἀπεωθέετο, ἀπεωθέεσθον, ἀπεωθεέσθην, ἀπεωθεόμεθα, ἀπεωθέεσθε, ἀπεωθέοντο

#= Imperfect: ἀπεώθουν, ἀπεωθούμην (Contracted)

act.ind: ἀπεώθουν, ἀπεώθεις, ἀπεώθει, ἀπεωθεῖτον, ἀπεωθείτην, ἀπεωθοῦμεν, ἀπεωθεῖτε, ἀπεώθουν

mid.ind: ἀπεωθούμην, ἀπεωθοῦ, ἀπεωθεῖτο, ἀπεωθεῖσθον, ἀπεωθείσθην, ἀπεωθούμεθα, ἀπεωθεῖσθε, ἀπεωθοῦντο

#= Imperfect: ἀπώθεον, ἀπωθεόμην (Uncontracted)

act.ind: ἀπώθεον, ἀπώθεες, ἀπώθεε(ν), ἀπωθέετον, ἀπωθεέτην, ἀπωθέομεν, ἀπωθέετε, ἀπώθεον

mid.ind: ἀπωθεόμην, ἀπωθέου, ἀπωθέετο, ἀπωθέεσθον, ἀπωθεέσθην, ἀπωθεόμε(σ)θα, ἀπωθέεσθε, ἀπωθέοντο

#= Imperfect: ἀπώθευν, ἀπωθεύμην (Uncontracted)

act.ind: ἀπώθευν, ἀπώθεις, ἀπώθει, ἀπωθεῖτον, ἀπωθείτην, ἀπωθεῦμεν, ἀπωθεῖτε, ἀπώθευν

mid.ind: ἀπωθεύμην, ἀπωθεῖο-ἀπωθέο, ἀπωθεῖτο, ἀπωθεῖσθον, ἀπωθείσθην, ἀπωθεύμε(σ)θα, ἀπωθεῖσθε, ἀπωθεῦντο

#= Future: ἀπωθήσω, ἀπωθήσομαι

act.ind: ἀπωθήσω, ἀπωθήσεις, ἀπωθήσει, ἀπωθήσετον, ἀπωθήσετον, ἀπωθήσομεν, ἀπωθήσετε, ἀπωθήσουσι(ν)
opt: ἀπωθήσοιμι, ἀπωθήσοις, ἀπωθήσοι, ἀπωθήσοιτον, ἀπωθησοίτην, ἀπωθήσοιμεν, ἀπωθήσοιτε, ἀπωθήσοιεν
mid.ind: ἀπωθήσομαι, ἀπωθήσῃ-ἀπωθήσει, ἀπωθήσεται, ἀπωθήσεσθον, ἀπωθήσεσθον, ἀπωθησόμεθα, ἀπωθήσεσθε, ἀπωθήσονται
opt: ἀπωθησοίμην, ἀπωθήσοιο, ἀπωθήσοιτο, ἀπωθήσοισθον, ἀπωθησοίσθην, ἀπωθησοίμεθα, ἀπωθήσοισθε, ἀπωθήσοιντο

act. mid. inf: ἀπωθήσειν, ἀπωθήσεσθαι

part-masc: ἀπωθήσων, ἀπωθησόμενος
part-fem: ἀπωθήσουσα, ἀπωθησομένη
part-neut: ἀπωθῆσον, ἀπωθησόμενον

#= Future: ἀπώσω, ἀπώσομαι, ἀπωσθήσομαι

act.ind: ἀπώσω, ἀπώσεις, ἀπώσει, ἀπώσετον, ἀπώσετον, ἀπώσομεν, ἀπώσετε, ἀπώσουσι(ν)
opt: ἀπώσοιμι, ἀπώσοις, ἀπώσοι, ἀπώσοιτον, ἀπωσοίτην, ἀπώσοιμεν, ἀπώσοιτε, ἀπώσοιεν
mid.ind: ἀπώσομαι, ἀπώσῃ-ἀπώσει, ἀπώσεται, ἀπώσεσθον, ἀπώσεσθον, ἀπωσόμεθα, ἀπώσεσθε, ἀπώσονται
opt: ἀπωσοίμην, ἀπώσοιο, ἀπώσοιτο, ἀπώσοισθον, ἀπωσοίσθην, ἀπωσοίμεθα, ἀπώσοισθε, ἀπώσοιντο
pas.ind: ἀπωσθήσομαι, ἀπωσθήσῃ, ἀπωσθήσεται, ἀπωσθήσεσθον, ἀπωσθήσεσθον, ἀπωσθησόμεθα, ἀπωσθήσεσθε, ἀπωσθήσονται
opt: ἀπωσθησοίμην, ἀπωσθήσοιο, ἀπωσθήσοιτο, ἀπωσθήσοισθον, ἀπωσθησοίσθην, ἀπωσθησοίμεθα, ἀπωσθήσοισθε, ἀπωσθήσοιντο

act. mid. pas. inf: ἀπώσειν, ἀπώσεσθαι, ἀπωσθήσεσθαι

part-masc: ἀπώσων, ἀπωσόμενος, ἀπωσθησόμενος
part-fem: ἀπώσουσα, ἀπωσομένη, ἀπωσθησομένη
part-neut: ἀπῶσον, ἀπωσόμενον, ἀπωσθησόμενον

#= Aorist: ἀπέωσα, ἀπεωσάμην, ἀπεώσθην

act.ind: ἀπέωσα, ἀπέωσας, ἀπέωσε(ν), ἀπεώσατον, ἀπεωσάτην, ἀπεώσαμεν, ἀπεώσατε, ἀπέωσαν
sub: ἀπώσω, ἀπώσῃς, ἀπώσῃ, ἀπώσητον, ἀπώσητον, ἀπώσωμεν, ἀπώσητε, ἀπώσωσι(ν)
opt: ἀπώσαιμι, ἀπώσειας-ἀπώσαις, ἀπώσειε(ν)-ἀπώσαι, ἀπώσαιτον, ἀπωσαίτην, ἀπώσαιμεν, ἀπώσαιτε, ἀπώσειαν-ἀπώσαιεν
imp: , ἄπωσον, ἀπωσάτω, ἀπώσατον, ἀπωσάτων, , ἀπώσατε, ἀπωσάντων
mid.ind: ἀπεωσάμην, ἀπεώσω, ἀπεώσατο, ἀπεώσασθον, ἀπεωσάσθην, ἀπεωσάμεθα, ἀπεώσασθε, ἀπεώσαντο
sub: ἀπώσωμαι, ἀπώσῃ, ἀπώσηται, ἀπώσησθον, ἀπώσησθον, ἀπωσώμεθα, ἀπώσησθε, ἀπώσωνται
opt: ἀπωσαίμην, ἀπώσαιο, ἀπώσαιτο, ἀπώσαισθον, ἀπωσαίσθην, ἀπωσαίμεθα, ἀπώσαισθε, ἀπώσαιντο
imp: , ἄπωσαι, ἀπωσάσθω, ἀπώσασθον, ἀπωσάσθων, , ἀπώσασθε, ἀπωσάσθων
pas.ind: ἀπεώσθην, ἀπεώσθης, ἀπεώσθη, ἀπεώσθητον, ἀπεωσθήτην, ἀπεώσθημεν, ἀπεώσθητε, ἀπεώσθησαν
sub: ἀπωσθῶ, ἀπωσθῇς, ἀπωσθῇ, ἀπωσθῆτον, ἀπωσθῆτον, ἀπωσθῶμεν, ἀπωσθῆτε, ἀπωσθῶσι(ν)
opt: ἀπωσθείην, ἀπωσθείης, ἀπωσθείη, ἀπωσθεῖτον-ἀπωσθείητον, ἀπωσθείτην-ἀπωσθειήτην, ἀπωσθεῖμεν-ἀπωσθείημεν, ἀπωσθεῖτε-ἀπωσθείητε, ἀπωσθεῖεν-ἀπωσθείησαν
imp: , ἀπώσθητι, ἀπωσθήτω, ἀπώσθητον, ἀπωσθήτων, , ἀπώσθητε, ἀπωσθέντων

act. mid. pas. inf: ἀπῶσαι, ἀπώσασθαι, ἀπωσθῆναι

part-masc: ἀπώσας, ἀπωσάμενος, ἀπωσθείς
part-fem: ἀπώσασα, ἀπωσαμένη, ἀπωσθεῖσα
part-neut: ἀπῶσαν, ἀπωσάμενον, ἀπωσθέν

#= Aorist: ἄπωσα, ἀπωσάμην, ἀπώσθην (Epic)

act.ind: ἄπωσα, ἄπωσας, ἄπωσε(ν), ἀπώσατον, ἀπωσάτην, ἀπώσαμεν, ἀπώσατε, ἄπωσαν
sub: ἀπώσω-ἀπώσωμι, ἀπώσῃς-ἀπώσῃσθα, ἀπώσῃ-ἀπώσῃσι, ἀπώσητον, ἀπώσητον, ἀπώσωμεν, ἀπώσητε, ἀπώσωσι(ν)
opt: ἀπώσαιμι, ἀπώσαις-ἀπώσαισθα-ἀπώσειας, ἀπώσειε(ν)-ἀπώσαι, ἀπωσεῖτον, ἀπωσείτην, ἀπωσεῖμεν, ἀπωσεῖτε, ἀπωσεῖεν
imp: , ἄπωσον, ἀπωσάτω, ἀπώσατον, ἀπωσάτων, , ἀπώσατε, ἀπωσάντων
mid.ind: ἀπωσάμην, ἀπώσω, ἀπώσατο, ἀπώσασθον, ἀπωσάσθην, ἀπωσάμε(σ)θα, ἀπώσασθε, ἀπώσαντο
sub: ἀπώσωμαι-ἀπωσώμαιμι, ἀπώσηαι-ἀπώσηαι, ἀπώσηται-ἀπωσήταισι, ἀπώσησθον, ἀπώσησθον, ἀπωσώμε(σ)θα, ἀπώσησθε, ἀπώσωνται
opt: ἀπωσαίμην, ἀπώσαιο, ἀπώσαιτο, ἀπώσαισθον, ἀπωσαίσθην, ἀπωσαίμε(σ)θα, ἀπώσαισθε, ἀπωσαίατο
imp: , ἄπωσαι, ἀπωσάσθω, ἀπώσασθον, ἀπωσάσθων, , ἀπώσασθε, ἀπωσάσθων
pas.ind: ἀπώσθην, ἀπώσθης, ἀπώσθη, ἀπώσθητον, ἀπωσθήτην, ἀπώσθημεν, ἀπώσθητε, ἀπώσθησαν-ἄπωσθεν
sub: ἀπωσθῶ-ἀπωσθῶμι, ἀπωσθῇς-ἀπωσθῇσθα, ἀπωσθῇ-ἀπωσθῇσι, ἀπωσθῆτον, ἀπωσθῆτον, ἀπωσθῶμεν, ἀπωσθῆτε, ἀπωσθῶσι(ν)
opt: ἀπωσθείην, ἀπωσθείης, ἀπωσθείη, ἀπωσθεῖτον-ἀπωσθείητον, ἀπωσθείτην-ἀπωσθειήτην, ἀπωσθεῖμεν-ἀπωσθείημεν, ἀπωσθεῖτε-ἀπωσθείητε, ἀπώσθειεν-ἀπωσθείησαν
imp: , ἀπώσθητι, ἀπωσθήτω, ἀπώσθητον, ἀπωσθήτων, , ἀπώσθητε, ἀπωσθέντων

act. mid. pas. inf: ἀπῶσαι-ἀπωσάμεν-ἀπωσαμέναι, ἀπώσασθαι, ἀπωσθῆναι-ἀπωσθήμεναι

part-masc: ἀπώσας, ἀπωσάμενος, ἀπωσθείς
part-fem: ἀπώσασα, ἀπωσαμένη, ἀπωσθεῖσα
part-neut: ἀπῶσαν, ἀπωσάμενον, ἀπωσθέν

#= Aorist: ἀπώθησα, ἀπωθησάμην

act.ind: ἀπώθησα, ἀπώθησας, ἀπώθησε(ν), ἀπωθήσατον, ἀπωθησάτην, ἀπωθήσαμεν, ἀπωθήσατε, ἀπώθησαν
sub: ῶ, ῇς, ῇ, ῆτον, ῆτον, ῶμεν, ῆτε, ῶσι(ν)
opt: αῖμι, εῖας-αῖς, εῖε(ν)-αῖ, αῖτον, αίτην, αῖμεν, αῖτε, εῖαν-αῖεν
imp: , όν, άτω, άτον, άτων, , άτε, άντων
mid.ind: ἀπωθησάμην, ἀπωθήσω, ἀπωθήσατο, ἀπωθήσασθον, ἀπωθησάσθην, ἀπωθησάμεθα, ἀπωθήσασθε, ἀπωθήσαντο
sub: ῶμαι, ῇ, ῆται, ῆσθον, ῆσθον, ώμεθα, ῆσθε, ῶνται
opt: αίμην, αῖο, αῖτο, αῖσθον, αίσθην, αίμεθα, αῖσθε, αῖντο
imp: , αῖ, άσθω, άσθον, άσθων, , άσθε, άσθων

act. mid. inf: αῖ, άσθαι

part-masc: ᾶς, άμενος
part-fem: ᾶσα, αμένη
part-neut: άν, άμενον

#= Perfect: ἀπέωκα, ἀπέωσμαι

act.ind: ἀπέωκα, ἀπέωκας, ἀπέωκε(ν), ἀπεώκατον, ἀπεώκατον, ἀπεώκαμεν, ἀπεώκατε, ἀπεώκασι(ν)
sub: ἀπεώκω, ἀπεώκῃς, ἀπεώκῃ, ἀπεώκητον, ἀπεώκητον, ἀπεώκωμεν, ἀπεώκητε, ἀπεώκωσι(ν)
opt: ἀπεώκοιμι-ἀπεωκοίην, ἀπεώκοις-ἀπεωκοίης, ἀπεώκοι-ἀπεωκοίη, ἀπεώκοιτον, ἀπεωκοίτην, ἀπεώκοιμεν, ἀπεώκοιτε, ἀπεώκοιεν
imp: , ἀπέωκε, ἀπεωκέτω, ἀπεώκετον, ἀπεωκέτων, , ἀπεώκετε, ἀπεωκόντων

mid.ind: ἀπέωσμαι, ἀπέωσαι, ἀπέωσται, ἀπέωσθον, ἀπέωσθον, ἀπεώσμεθα, ἀπέωσθε, ἀπεώθαται
sub: ἀπεωσμένος ὦ, ἀπεωσμένος ᾖς, ἀπεωσμένος ᾖ, ἀπεωσμένω ἦτον, ἀπεωσμένω ἦτον, ἀπεωσμένοι ὦμεν, ἀπεωσμένοι ἦτε, ἀπεωσμένοι ὦσι(ν)
opt: ἀπεωσμένος εἴην, ἀπεωσμένος εἴης, ἀπεωσμένος εἴη, ἀπεωσμένω εἴητον-εἶτον, ἀπεωσμένω εἰήτην-εἴτην, ἀπεωσμένοι εἴημεν-εἶμεν, ἀπεωσμένοι εἴητε-εἶτε, ἀπεωσμένοι εἴησαν-εἶεν
imp: , ἀπέωσο, ἀπεώσθω, ἀπέωσθον, ἀπεώσθων, , ἀπέωσθε, ἀπεώσθων

act. mid.inf: ἀπεωκέναι, ἀπεῶσθαι

part-masc: ἀπεωκώς, ἀπεωσμένος
part-fem: ἀπεωκυῖα, ἀπεωσμένη
part-neut: ἀπεωκός, ἀπεωσμένον

 Pluperfect: ἀπεώκειν

act.ind: ἀπεώκειν-ἀπεώκη, ἀπεώκεις-ἀπεώκης, ἀπεώκει(ν), ἀπεώκετον, ἀπεωκέτην, ἀπεώκεμεν, ἀπεώκετε, ἀπεώκεσαν

Etymology 1
# -------------------------------
dict: αὔω • (aúō)

 to shout, call

#= Present: αὔω

act.ind: αὔω, αὔεις, αὔει, αὔετον, αὔετον, αὔομεν, αὔετε, αὔουσι(ν)
sub: αὔω, αὔῃς, αὔῃ, αὔητον, αὔητον, αὔωμεν, αὔητε, αὔωσι(ν)
opt: αὔοιμι, αὔοις, αὔοι, αὔοιτον, αὐοίτην, αὔοιμεν, αὔοιτε, αὔοιεν
imp: , αὖε, αὐέτω, αὔετον, αὐέτων, , αὔετε, αὐόντων

act.inf: αὔειν

part-masc: αὔων
part-fem: αὔουσα
part-neut: αὖον

#= Imperfect: αὖον

act.ind: αὖον, αὖες, αὖε(ν), αὔετον, αὐέτην, αὔομεν, αὔετε, αὖον

#= Future: ἀΰσω

act.ind: ἀΰσω, ἀΰσεις, ἀΰσει, ἀΰσετον, ἀΰσετον, ἀΰσομεν, ἀΰσετε, ἀΰσουσι(ν)
opt: ἀΰσοιμι, ἀΰσοις, ἀΰσοι, ἀΰσοιτον, ἀϋσοίτην, ἀΰσοιμεν, ἀΰσοιτε, ἀΰσοιεν

act.inf: ἀΰσειν

part-masc: ἀΰσων
part-fem: ἀΰσουσα
part-neut: ἀῧσον

#= Aorist: ἤϋσα

act.ind: ἤϋσα, ἤϋσας, ἤϋσε(ν), ἠΰσατον, ἠϋσάτην, ἠΰσαμεν, ἠΰσατε, ἤϋσαν
sub: ἀΰσω, ἀΰσῃς, ἀΰσῃ, ἀΰσητον, ἀΰσητον, ἀΰσωμεν, ἀΰσητε, ἀΰσωσι(ν)
opt: ἀΰσαιμι, ἀΰσειας-ἀΰσαις, ἀΰσειε(ν)-ἀΰσαι, ἀΰσαιτον, ἀϋσαίτην, ἀΰσαιμεν, ἀΰσαιτε, ἀΰσειαν-ἀΰσαιεν
imp: , ἄϋσον, ἀϋσάτω, ἀΰσατον, ἀϋσάτων, , ἀΰσατε, ἀϋσάντων

act.inf: ἀῧσαι

part-masc: ἀΰσας
part-fem: ἀΰσασα
part-neut: ἀῧσαν

#= Aorist: ἄϋσα (Epic)

act.ind: ἄϋσα, ἄϋσας, ἄϋσε(ν), ἀΰσατον, ἀϋσάτην, ἀΰσαμεν, ἀΰσατε, ἄϋσαν
sub: ἀΰσω-ἀΰσωμι, ἀΰσῃς-ἀΰσῃσθα, ἀΰσῃ-ἀΰσῃσι, ἀΰσητον, ἀΰσητον, ἀΰσωμεν, ἀΰσητε, ἀΰσωσι(ν)
opt: ἀΰσαιμι, ἀΰσαις-ἀΰσαισθα-ἀΰσειας, ἀΰσειε(ν)-ἀΰσαι, ἀϋσεῖτον, ἀϋσείτην, ἀϋσεῖμεν, ἀϋσεῖτε, ἀϋσεῖεν
imp: , ἄϋσον, ἀϋσάτω, ἀΰσατον, ἀϋσάτων, , ἀΰσατε, ἀϋσάντων

act.inf: ἀῧσαι-ἀϋσάμεν-ἀϋσαμέναι

part-masc: ἀΰσας
part-fem: ἀΰσασα
part-neut: ἀῧσαν

Etymology 2

From Proto-Hellenic *ahúhyō, from Proto-Indo-European *h₂sús-ye-ti (“to be dry”). Cognate with Sanskrit शुष्यति (śúṣyati), Old Church Slavonic соушити (sušiti).
# -------------------------------
dict: αὔω • (aúō) (poetic)

 (active) to light a fire, to singe
 (middle) to catch fire

#= Present: αὔω, αὔομαι

act.ind: αὔω, αὔεις, αὔει, αὔετον, αὔετον, αὔομεν, αὔετε, αὔουσι(ν)
sub: αὔω, αὔῃς, αὔῃ, αὔητον, αὔητον, αὔωμεν, αὔητε, αὔωσι(ν)
opt: αὔοιμι, αὔοις, αὔοι, αὔοιτον, αὐοίτην, αὔοιμεν, αὔοιτε, αὔοιεν
imp: , αὖε, αὐέτω, αὔετον, αὐέτων, , αὔετε, αὐόντων
mid.ind: αὔομαι, αὔῃ-αὔει, αὔεται, αὔεσθον, αὔεσθον, αὐόμεθα, αὔεσθε, αὔονται
sub: αὔωμαι, αὔῃ, αὔηται, αὔησθον, αὔησθον, αὐώμεθα, αὔησθε, αὔωνται
opt: αὐοίμην, αὔοιο, αὔοιτο, αὔοισθον, αὐοίσθην, αὐοίμεθα, αὔοισθε, αὔοιντο
imp: , αὔου, αὐέσθω, αὔεσθον, αὐέσθων, , αὔεσθε, αὐέσθων

act.inf: αὔειν, αὔεσθαι

part-masc: αὔων, αὐόμενος
part-fem: αὔουσα, αὐομένη
part-neut: αὖον, αὐόμενον

# -------------------------------
dict: ἀφίστημι • (aphístēmi)

 to stand off or away
 to depart
 to weigh out
 (middle) to demand payment for

#= Present: ἀφίστημι, ἀφίσταμαι

act.ind: ἀφίστημι, ἀφίστης, ἀφίστησι(ν), ἀφίστατον, ἀφίστατον, ἀφίσταμεν, ἀφίστατε, ἀφιστᾶσι(ν)
sub: ἀφιστῶ, ἀφιστῇς, ἀφιστῇ, ἀφιστῆτον, ἀφιστῆτον, ἀφιστῶμεν, ἀφιστῆτε, ἀφιστῶσι(ν)
opt: ἀφισταίην, ἀφισταίης, ἀφισταίη, ἀφισταῖτον-ἀφισταίητον, ἀφισταίτην-ἀφισταιήτην, ἀφισταῖμεν-ἀφισταίημεν, ἀφισταῖτε-ἀφισταίητε, ἀφισταῖεν-ἀφισταίησαν
imp: , ἀφίστη, ἀφιστάτω, ἀφίστατον, ἀφιστάτων, , ἀφίστατε, ἀφιστάντων

mid.ind: ἀφίσταμαι, ἀφίστασαι, ἀφίσταται, ἀφίστασθον, ἀφίστασθον, ἀφιστάμεθα, ἀφίστασθε, ἀφίστανται
sub: ἀφιστῶμαι, ἀφιστῇ, ἀφιστῆται, ἀφιστῆσθον, ἀφιστῆσθον, ἀφιστώμεθα, ἀφιστῆσθε, ἀφιστῶνται
opt: ἀφισταίμην, ἀφίσταιο, ἀφίσταιτο, ἀφίσταισθον, ἀφισταίσθην, ἀφισταίμεθα, ἀφίσταισθε, ἀφίσταιντο
imp: , ἀφίστασο, ἀφιστάσθω, ἀφίστασθον, ἀφιστάσθων, , ἀφίστασθε, ἀφιστάσθων

act. mid.inf: ἀφιστάναι, ἀφίστασθαι

part-masc: ἀφιστάς, ἀφιστάμενος
part-fem: ἀφιστᾶσα, ἀφισταμένη
part-neut: ἀφιστάν, ἀφιστάμενον

#= Imperfect: ἀφίστην, ἀφιστάμην

act.ind: ἀφίστην, ἀφίστης, ἀφίστη, ἀφίστατον, ἀφιστάτην, ἀφίσταμεν, ἀφίστατε, ἀφίστασαν

mid.ind: ἀφιστάμην, ἀφίστασο, ἀφίστατο, ἀφίστασθον, ἀφιστάσθην, ἀφιστάμεθα, ἀφίστασθε, ἀφίσταντο

#= Future: ἀποστήσω, ἀποστήσομαι, ἀποστήσομαι

act.ind: ἀποστήσω, ἀποστήσεις, ἀποστήσει, ἀποστήσετον, ἀποστήσετον, ἀποστήσομεν, ἀποστήσετε, ἀποστήσουσι(ν)
opt: ἀποστήσοιμι, ἀποστήσοις, ἀποστήσοι, ἀποστήσοιτον, ἀποστησοίτην, ἀποστήσοιμεν, ἀποστήσοιτε, ἀποστήσοιεν
mid.ind: ἀποστήσομαι, ἀποστήσῃ-ἀποστήσει, ἀποστήσεται, ἀποστήσεσθον, ἀποστήσεσθον, ἀποστησόμεθα, ἀποστήσεσθε, ἀποστήσονται
opt: ἀποστησοίμην, ἀποστήσοιο, ἀποστήσοιτο, ἀποστήσοισθον, ἀποστησοίσθην, ἀποστησοίμεθα, ἀποστήσοισθε, ἀποστήσοιντο
pas.ind: ἀποστήσομαι, ἀποστήσῃ, ἀποστήσεται, ἀποστήσεσθον, ἀποστήσεσθον, ἀποστησόμεθα, ἀποστήσεσθε, ἀποστήσονται
opt: ἀποστησοίμην, ἀποστήσοιο, ἀποστήσοιτο, ἀποστήσοισθον, ἀποστησοίσθην, ἀποστησοίμεθα, ἀποστήσοισθε, ἀποστήσοιντο

act. mid. pas. inf: ἀποστήσειν, ἀποστήσεσθαι, ἀποστήσεσθαι

part-masc: ἀποστήσων, ἀποστησόμενος, ἀποστησόμενος
part-fem: ἀποστήσουσα, ἀποστησομένη, ἀποστησομένη
part-neut: ἀποστῆσον, ἀποστησόμενον, ἀποστησόμενον

#= Aorist: ἀπέστησα, ἀπεστησάμην, ἀπεστάθην

act.ind: ἀπέστησα, ἀπέστησας, ἀπέστησε(ν), ἀπεστήσατον, ἀπεστησάτην, ἀπεστήσαμεν, ἀπεστήσατε, ἀπέστησαν
sub: ἀποστήσω, ἀποστήσῃς, ἀποστήσῃ, ἀποστήσητον, ἀποστήσητον, ἀποστήσωμεν, ἀποστήσητε, ἀποστήσωσι(ν)
opt: ἀποστήσαιμι, ἀποστήσειας-ἀποστήσαις, ἀποστήσειε(ν)-ἀποστήσαι, ἀποστήσαιτον, ἀποστησαίτην, ἀποστήσαιμεν, ἀποστήσαιτε, ἀποστήσειαν-ἀποστήσαιεν
imp: , ἀπόστησον, ἀποστησάτω, ἀποστήσατον, ἀποστησάτων, , ἀποστήσατε, ἀποστησάντων
mid.ind: ἀπεστησάμην, ἀπεστήσω, ἀπεστήσατο, ἀπεστήσασθον, ἀπεστησάσθην, ἀπεστησάμεθα, ἀπεστήσασθε, ἀπεστήσαντο
sub: ἀποστήσωμαι, ἀποστήσῃ, ἀποστήσηται, ἀποστήσησθον, ἀποστήσησθον, ἀποστησώμεθα, ἀποστήσησθε, ἀποστήσωνται
opt: ἀποστησαίμην, ἀποστήσαιο, ἀποστήσαιτο, ἀποστήσαισθον, ἀποστησαίσθην, ἀποστησαίμεθα, ἀποστήσαισθε, ἀποστήσαιντο
imp: , ἀπόστησαι, ἀποστησάσθω, ἀποστήσασθον, ἀποστησάσθων, , ἀποστήσασθε, ἀποστησάσθων
pas.ind: ἀπεστάθην, ἀπεστάθης, ἀπεστάθη, ἀπεστάθητον, ἀπεσταθήτην, ἀπεστάθημεν, ἀπεστάθητε, ἀπεστάθησαν
sub: ἀποσταθῶ, ἀποσταθῇς, ἀποσταθῇ, ἀποσταθῆτον, ἀποσταθῆτον, ἀποσταθῶμεν, ἀποσταθῆτε, ἀποσταθῶσι(ν)
opt: ἀποσταθείην, ἀποσταθείης, ἀποσταθείη, ἀποσταθεῖτον-ἀποσταθείητον, ἀποσταθείτην-ἀποσταθειήτην, ἀποσταθεῖμεν-ἀποσταθείημεν, ἀποσταθεῖτε-ἀποσταθείητε, ἀποσταθεῖεν-ἀποσταθείησαν
imp: , ἀποστάθητι, ἀποσταθήτω, ἀποστάθητον, ἀποσταθήτων, , ἀποστάθητε, ἀποσταθέντων

act. mid. pas. inf: ἀποστῆσαι, ἀποστήσασθαι, ἀποσταθῆναι

part-masc: ἀποστήσας, ἀποστησάμενος, ἀποσταθείς
part-fem: ἀποστήσασα, ἀποστησαμένη, ἀποσταθεῖσα
part-neut: ἀποστῆσαν, ἀποστησάμενον, ἀποσταθέν

#= Aorist: ἀπέστην, ἀπεστάμην

act.ind: ἀπέστην, ἀπέστης, ἀπέστη, ἀπέστητον, ἀπεστήτην, ἀπέστημεν, ἀπέστητε, ἀπέστησαν-ἀπέσταν
sub: ἀποστῶ, ἀποστῇς, ἀποστῇ, ἀποστῆτον, ἀποστῆτον, ἀποστῶμεν, ἀποστῆτε, ἀποστῶσι(ν)
opt: ἀποσταίην, ἀποσταίης, ἀποσταίη, ἀποσταῖτον-ἀποσταίητον, ἀποσταίτην-ἀποσταιήτην, ἀποσταῖμεν-ἀποσταίημεν, ἀποσταῖτε-ἀποσταίητε, ἀποσταῖεν-ἀποσταίησαν
imp: , ἀπόστηθι, ἀποστήτω, ἀπόστητον, ἀποστήτων, , ἀπόστητε, ἀποστάντων
mid.ind: ἀπεστάμην, ἀπέστω, ἀπέστατο, ἀπέστασθον, ἀπεστάσθην, ἀπεστάμεθα, ἀπέστασθε, ἀπέσταντο
sub: ἀποστῶμαι, ἀποστῇ, ἀποστῆται, ἀποστῆσθον, ἀποστῆσθον, ἀποστώμεθα, ἀποστῆσθε, ἀποστῶνται
opt: ἀποσταίμην, ἀποσταῖο, ἀποσταῖτο, ἀποσταῖσθον, ἀποσταίσθην, ἀποσταίμεθα, ἀποσταῖσθε, ἀποσταῖντο
imp: , ἀπόστω, ἀποστάσθω, ἀπόστασθον, ἀποστάσθων, , ἀπόστασθε, ἀποστάσθων

act. mid. inf: ἀποστῆναι, ἀπόστασθαι

part-masc: ἀποστάς, ἀποστάμενος
part-fem: ἀποστᾶσα, ἀποσταμένη
part-neut: ἀποστάν, ἀποστάμενον

#= Aorist: ἀπόστην, ἀποστάμην (Epic, unaugmented)

act.ind: ἀπόστην, ἀπόστης, ἀπόστη, ἀπόστητον, ἀποστήτην, ἀπόστημεν, ἀπόστητε, ἀποστῆσαν-ἀποστάν
sub: ἀποστῶ, ἀποστῇς, ἀποστῇ, ἀποστῆτον, ἀποστῆτον, ἀποστῶμεν, ἀποστῆτε, ἀποστῶσι(ν)
opt: ἀποσταίην, ἀποσταίης, ἀποσταίη, ἀποσταῖτον-ἀποσταίητον, ἀποσταίτην-ἀποσταιήτην, ἀποσταῖμεν-ἀποσταίημεν, ἀποσταῖτε-ἀποσταίητε, ἀποσταῖεν-ἀποσταίησαν
imp: , ἀπόστηθι, ἀποστήτω, ἀπόστητον, ἀποστήτων, , ἀπόστητε, ἀποστάντων
mid.ind: ἀποστάμην, ἀπόστω, ἀπόστατο, ἀπόστασθον, ἀποστάσθην, ἀποστάμεθα, ἀπόστασθε, ἀπόσταντο
sub: ἀποστῶμαι, ἀποστῇ, ἀποστῆται, ἀποστῆσθον, ἀποστῆσθον, ἀποστώμεθα, ἀποστῆσθε, ἀποστῶνται
opt: ἀποσταίμην, ἀποσταῖο, ἀποσταῖτο, ἀποσταῖσθον, ἀποσταίσθην, ἀποσταίμεθα, ἀποσταῖσθε, ἀποσταῖντο
imp: , ἀπόστω, ἀποστάσθω, ἀπόστασθον, ἀποστάσθων, , ἀπόστασθε, ἀποστάσθων

act. mid. inf: ἀποστῆναι, ἀπόστασθαι

part-masc: ἀποστάς, ἀποστάμενος
part-fem: ἀποστᾶσα, ἀποσταμένη
part-neut: ἀποστάν, ἀποστάμενον

#= Perfect: ἀφέστακα, ἀφέσταμαι

act.ind: ἀφέστακα, ἀφέστακας, ἀφέστακε(ν), ἀφεστάκατον, ἀφεστάκατον, ἀφεστάκαμεν, ἀφεστάκατε, ἀφεστάκασι(ν)
sub: ἀφεστάκω, ἀφεστάκῃς, ἀφεστάκῃ, ἀφεστάκητον, ἀφεστάκητον, ἀφεστάκωμεν, ἀφεστάκητε, ἀφεστάκωσι(ν)
opt: ἀφεστάκοιμι-ἀφεστακοίην, ἀφεστάκοις-ἀφεστακοίης, ἀφεστάκοι-ἀφεστακοίη, ἀφεστάκοιτον, ἀφεστακοίτην, ἀφεστάκοιμεν, ἀφεστάκοιτε, ἀφεστάκοιεν
imp: , ἀφέστακε, ἀφεστακέτω, ἀφεστάκετον, ἀφεστακέτων, , ἀφεστάκετε, ἀφεστακόντων

mid.ind: ἀφέσταμαι, ἀφέστασαι, ἀφέσταται, ἀφέστασθον, ἀφέστασθον, ἀφεστάμεθα, ἀφέστασθε, ἀφέστανται
sub: ἀφεσταμένος ὦ, ἀφεσταμένος ᾖς, ἀφεσταμένος ᾖ, ἀφεσταμένω ἦτον, ἀφεσταμένω ἦτον, ἀφεσταμένοι ὦμεν, ἀφεσταμένοι ἦτε, ἀφεσταμένοι ὦσι(ν)
opt: ἀφεσταμένος εἴην, ἀφεσταμένος εἴης, ἀφεσταμένος εἴη, ἀφεσταμένω εἴητον-εἶτον, ἀφεσταμένω εἰήτην-εἴτην, ἀφεσταμένοι εἴημεν-εἶμεν, ἀφεσταμένοι εἴητε-εἶτε, ἀφεσταμένοι εἴησαν-εἶεν
imp: , ἀφέστασο, ἀφεστάσθω, ἀφέστασθον, ἀφεστάσθων, , ἀφέστασθε, ἀφεστάσθων

act. mid.inf: ἀφεστακέναι, ἀφεστάσθαι

part-masc: ἀφεστακώς, ἀφεσταμένος
part-fem: ἀφεστακυῖα, ἀφεσταμένη
part-neut: ἀφεστακός, ἀφεσταμένον

#= Perfect: ἀφέστηκα

act.ind: ἀφέστηκα, ἀφέστηκας, ἀφέστηκε(ν), ἀφεστήκατον, ἀφεστήκατον, ἀφεστήκαμεν, ἀφεστήκατε, ἀφεστήκασι(ν)
sub: ἀφεστήκω, ἀφεστήκῃς, ἀφεστήκῃ, ἀφεστήκητον, ἀφεστήκητον, ἀφεστήκωμεν, ἀφεστήκητε, ἀφεστήκωσι(ν)
opt: ἀφεστήκοιμι-ἀφεστηκοίην, ἀφεστήκοις-ἀφεστηκοίης, ἀφεστήκοι-ἀφεστηκοίη, ἀφεστήκοιτον, ἀφεστηκοίτην, ἀφεστήκοιμεν, ἀφεστήκοιτε, ἀφεστήκοιεν
imp: , ἀφέστηκε, ἀφεστηκέτω, ἀφεστήκετον, ἀφεστηκέτων, , ἀφεστήκετε, ἀφεστηκόντων

act.inf: ἀφεστηκέναι

part-masc: ἀφεστηκώς
part-fem: ἀφεστηκυῖα
part-neut: ἀφεστηκός

#= Perfect: ἀφέστατον (Epic)

act.ind: , , ἀφέστατε, ἀφέστατον, ἀφέστατον, ἀφέσταμεν, ἀφέστατε, ἀφεστᾶσι(ν)
sub: ἀφεστῶ-ἀφεστῶμι, ἀφεστῇς-ἀφεστῇσθα, ἀφεστῇ-ἀφεστῇσι, ἀφεστῆτον, ἀφεστῆτον, ἀφεστῶμεν, ἀφεστῆτε, ἀφεστῶσι(ν)
opt: ἀφεσταίην, ἀφεσταίης, ἀφεσταίη, ἀφεσταῖτον, ἀφεσταίτην, ἀφεσταῖμεν, ἀφεσταῖτε, ἀφεσταῖεν
imp: , ἀφεστάθι, ἀφεστάτω, ἀφέστατον, ἀφεστάτων, , ἀφέστατε, ἀφεστάντων

act.inf: ἀφεστάναι - ἑστάμεν(αι)

part-masc: ἀφεστώς-ἀφεσταώς-ἀφεστηώς
part-fem: ἀφεστῶσα-ἀφεσταοῦσα-ἀφεστηοῦσα
part-neut: ἀφεστός-ἀφεσταός-ἀφεστηός

 Pluperfect: ἀφεστήκειν

act.ind: ἀφεστήκειν-ἀφεστήκη, ἀφεστήκεις-ἀφεστήκης, ἀφεστήκει(ν), ἀφεστήκετον, ἀφεστηκέτην, ἀφεστήκεμεν, ἀφεστήκετε, ἀφεστήκεσαν

 Pluperfect: ἀφεεστήκειν

act.ind: ἀφεεστήκειν-ἀφεεστήκη, ἀφεεστήκεις-ἀφεεστήκης, ἀφεεστήκει(ν), ἀφεεστήκετον, ἀφεεστηκέτην, ἀφεεστήκεμεν, ἀφεεστήκετε, ἀφεεστήκεσαν

 Pluperfect: ἀφέστατον

act.ind: , , , ἀφέστατον, ἀφεστάτην, ἀφέσταμεν, ἀφέστατε, ἀφέστασαν

# -------------------------------
dict: ἄχνυμαι • (ákhnumai) (chiefly Epic)

 to be distressed
 to grieve

Cf. ἀχεύω.
#= Present: ἄχνυμαι (Epic)

mid.ind: ἄχνυμαι, ἄχνυσαι, ἄχνυται, ἄχνυσθον, ἄχνυσθον, ἀχνύμεθα, ἄχνυσθε, ἄχνυνται
sub: ἀχνύωμαι-ἀχνύωμαιμι, ἀχνύῃ-ἀχνύῃ, ἀχνύηται-ἀχνύηταισι, ἀχνύησθον, ἀχνύησθον, ἀχνυώμε(σ)θα, ἀχνύησθε, ἀχνύωνται
opt: ἀχνυοίμην, ἀχνύοιο, ἀχνύοιτο, ἀχνύοισθον, ἀχνυοίσθην, ἀχνυοίμε(σ)θα, ἀχνύοισθε, ἀχνυοίατο
imp: , ἄχνυσο, ἀχνύσθω, ἄχνυσθον, ἀχνύσθων, , ἄχνυσθε, ἀχνύσθων

mid.inf: ἄχνυσθαι

part-masc: ἀχνύμενος
part-fem: ἀχνυμένη
part-neut: ἀχνύμενον

#= Imperfect: ἀχνύμην (Epic)

mid.ind: ἀχνύμην, ἄχνυσο, ἄχνυτο, ἄχνυσθον, ἀχνύσθην, ἀχνύμε(σ)θα, ἄχνυσθε, ἄχνυντο

#= Aorist: ἀκαχόμην (Epic)

mid.ind: ἀκαχόμην, ἀκάχεο, ἀκάχετο, ἀκάχεσθον, ἀκαχέσθην, ἀκαχόμε(σ)θα, ἀκάχεσθε, ἀκάχοντο
sub: ἀκάχωμαι-ἀκαχώμαιμι, ἀκάχηαι-ἀκάχηαι, ἀκάχηται-ἀκαχήταισι, ἀκάχησθον, ἀκάχησθον, ἀκαχώμε(σ)θα, ἀκάχησθε, ἀκάχωνται
opt: ἀκαχοίμην, ἀκάχοιο, ἀκάχοιτο, ἀκάχοισθον, ἀκαχοίσθην, ἀκαχοίμε(σ)θα, ἀκάχοισθε, ἀκαχοίατο
imp: , ἀκάχεο, ἀκαχέσθω, ἀκάχεσθον, ἀκαχέσθων, , ἀκάχεσθε, ἀκαχέσθων

mid.inf: ἀκαχέσθαι

part-masc: ἀκαχόμενος
part-fem: ἀκαχομένη
part-neut: ἀκαχόμενον

#= Perfect: ἀκάχημαι (Epic)

mid.ind: ἀκάχημαι, ἀκάχησαι, ἀκάχηται, ἀκάχησθον, ἀκάχησθον, ἀκαχήμεθα, ἀκάχησθε, ἀκηχέδαται
sub: ἀκαχημένος ὦ-ἀκαχημένος ὦμι, ἀκαχημένος ᾖς-ἀκαχημένος ᾖσθα, ἀκαχημένος ᾖ-ἀκαχημένος ᾖσι, ἀκαχημένω ἦτον, ἀκαχημένω ἦτον, ἀκαχημένοι ὦμεν, ἀκαχημένοι ἦτε, ἀκαχημένοι ὦσι(ν)
opt: ἀκαχημένος εἴην, ἀκαχημένος εἴης, ἀκαχημένος εἴη, ἀκαχημένω εἴητον-εἶτον, ἀκαχημένω εἰήτην-εἴτην, ἀκαχημένοι εἴημεν-εἶμεν, ἀκαχημένοι εἴητε-εἶτε, ἀκαχήμενοι εἰησάν-εἰεν
imp: , ἀκάχησο, ἀκαχήσθω, ἀκάχησθον, ἀκαχήσθων, , ἀκάχησθε, ἀκαχήσθων

mid.inf: ἀκαχῆσθαι

part-masc: ἀκαχημένος
part-fem: ἀκαχημένη
part-neut: ἀκαχημένον

 Pluperfect: ἀκαχήμην (Epic)

mid.ind: ἀκαχήμην, ἀκάχησο, ἀκάχητο, ἀκάχησθον, ἀκαχήσθην, ἀκαχήμεθα, ἀκάχησθε, ἀκαχήατο

# -------------------------------
dict: βεβαιόω • (bebaióō)

 to confirm, assure, secure

#= Present: βεβαιῶ, βεβαιοῦμαι (Contracted)

act.ind: βεβαιῶ, βεβαιοῖς, βεβαιοῖ, βεβαιοῦτον, βεβαιοῦτον, βεβαιοῦμεν, βεβαιοῦτε, βεβαιοῦσι(ν)
sub: βεβαιῶ, βεβαιοῖς, βεβαιοῖ, βεβαιῶτον, βεβαιῶτον, βεβαιῶμεν, βεβαιῶτε, βεβαιῶσι(ν)
opt: βεβαιοίην-βεβαιοῖμι, βεβαιοίης-βεβαιοῖς, βεβαιοίη-βεβαιοῖ, βεβαιοῖτον-βεβαιοίητον, βεβαιοίτην-βεβαιοιήτην, βεβαιοῖμεν-βεβαιοίημεν, βεβαιοῖτε-βεβαιοίητε, βεβαιοῖεν-βεβαιοίησαν
imp: , βεβαίου, βεβαιούτω, βεβαιοῦτον, βεβαιούτων, , βεβαιοῦτε, βεβαιούντων

mid.ind: βεβαιοῦμαι, βεβαιοῖ, βεβαιοῦται, βεβαιοῦσθον, βεβαιοῦσθον, βεβαιούμεθα, βεβαιοῦσθε, βεβαιοῦνται
sub: βεβαιῶμαι, βεβαιοῖ, βεβαιῶται, βεβαιῶσθον, βεβαιῶσθον, βεβαιώμεθα, βεβαιῶσθε, βεβαιῶνται
opt: βεβαιοίμην, βεβαιοῖο, βεβαιοῖτο, βεβαιοῖσθον, βεβαιοίσθην, βεβαιοίμεθα, βεβαιοῖσθε, βεβαιοῖντο
imp: , βεβαιοῦ, βεβαιούσθω, βεβαιοῦσθον, βεβαιούσθων, , βεβαιοῦσθε, βεβαιούσθων

act. mid.inf: βεβαιοῦν, βεβαιοῦσθαι

part-masc: βεβαιῶν, βεβαιούμενος
part-fem: βεβαιοῦσα, βεβαιουμένη
part-neut: βεβαιοῦν, βεβαιούμενον

#= Imperfect: ἐβεβαίουν, ἐβεβαιούμην (Contracted)

act.ind: ἐβεβαίουν, ἐβεβαίους, ἐβεβαίου, ἐβεβαιοῦτον, ἐβεβαιούτην, ἐβεβαιοῦμεν, ἐβεβαιοῦτε, ἐβεβαίουν

mid.ind: ἐβεβαιούμην, ἐβεβαιοῦ, ἐβεβαιοῦτο, ἐβεβαιοῦσθον, ἐβεβαιούσθην, ἐβεβαιούμεθα, ἐβεβαιοῦσθε, ἐβεβαιοῦντο

#= Future: βεβαιώσω, βεβαιώσομαι

act.ind: βεβαιώσω, βεβαιώσεις, βεβαιώσει, βεβαιώσετον, βεβαιώσετον, βεβαιώσομεν, βεβαιώσετε, βεβαιώσουσι(ν)
opt: βεβαιώσοιμι, βεβαιώσοις, βεβαιώσοι, βεβαιώσοιτον, βεβαιωσοίτην, βεβαιώσοιμεν, βεβαιώσοιτε, βεβαιώσοιεν
mid.ind: βεβαιώσομαι, βεβαιώσῃ-βεβαιώσει, βεβαιώσεται, βεβαιώσεσθον, βεβαιώσεσθον, βεβαιωσόμεθα, βεβαιώσεσθε, βεβαιώσονται
opt: βεβαιωσοίμην, βεβαιώσοιο, βεβαιώσοιτο, βεβαιώσοισθον, βεβαιωσοίσθην, βεβαιωσοίμεθα, βεβαιώσοισθε, βεβαιώσοιντο

act. mid. inf: βεβαιώσειν, βεβαιώσεσθαι

part-masc: βεβαιώσων, βεβαιωσόμενος
part-fem: βεβαιώσουσα, βεβαιωσομένη
part-neut: βεβαιῶσον, βεβαιωσόμενον

#= Aorist: ἐβεβαίωσα, ἐβεβαιωσάμην

act.ind: ἐβεβαίωσα, ἐβεβαίωσας, ἐβεβαίωσε(ν), ἐβεβαιώσατον, ἐβεβαιωσάτην, ἐβεβαιώσαμεν, ἐβεβαιώσατε, ἐβεβαίωσαν
sub: βεβαιώσω, βεβαιώσῃς, βεβαιώσῃ, βεβαιώσητον, βεβαιώσητον, βεβαιώσωμεν, βεβαιώσητε, βεβαιώσωσι(ν)
opt: βεβαιώσαιμι, βεβαιώσειας-βεβαιώσαις, βεβαιώσειε(ν)-βεβαιώσαι, βεβαιώσαιτον, βεβαιωσαίτην, βεβαιώσαιμεν, βεβαιώσαιτε, βεβαιώσειαν-βεβαιώσαιεν
imp: , βεβαίωσον, βεβαιωσάτω, βεβαιώσατον, βεβαιωσάτων, , βεβαιώσατε, βεβαιωσάντων
mid.ind: ἐβεβαιωσάμην, ἐβεβαιώσω, ἐβεβαιώσατο, ἐβεβαιώσασθον, ἐβεβαιωσάσθην, ἐβεβαιωσάμεθα, ἐβεβαιώσασθε, ἐβεβαιώσαντο
sub: βεβαιώσωμαι, βεβαιώσῃ, βεβαιώσηται, βεβαιώσησθον, βεβαιώσησθον, βεβαιωσώμεθα, βεβαιώσησθε, βεβαιώσωνται
opt: βεβαιωσαίμην, βεβαιώσαιο, βεβαιώσαιτο, βεβαιώσαισθον, βεβαιωσαίσθην, βεβαιωσαίμεθα, βεβαιώσαισθε, βεβαιώσαιντο
imp: , βεβαίωσαι, βεβαιωσάσθω, βεβαιώσασθον, βεβαιωσάσθων, , βεβαιώσασθε, βεβαιωσάσθων

act. mid. inf: βεβαιῶσαι, βεβαιώσασθαι

part-masc: βεβαιώσας, βεβαιωσάμενος
part-fem: βεβαιώσασα, βεβαιωσαμένη
part-neut: βεβαιῶσαν, βεβαιωσάμενον

# -------------------------------
dict: βιάζω • (biázō)

 (rare, poetic) Synonym of βιάζομαι (biázomai)

#= Present: βιάζω

act.ind: βιάζω, βιάζεις, βιάζει, βιάζετον, βιάζετον, βιάζομεν, βιάζετε, βιάζουσι(ν)
sub: βιάζω, βιάζῃς, βιάζῃ, βιάζητον, βιάζητον, βιάζωμεν, βιάζητε, βιάζωσι(ν)
opt: βιάζοιμι, βιάζοις, βιάζοι, βιάζοιτον, βιαζοίτην, βιάζοιμεν, βιάζοιτε, βιάζοιεν
imp: , βίαζε, βιαζέτω, βιάζετον, βιαζέτων, , βιάζετε, βιαζόντων

act.inf: βιάζειν

part-masc: βιάζων
part-fem: βιάζουσα
part-neut: βιάζον

#= Imperfect: ἐβίαζον

act.ind: ἐβίαζον, ἐβίαζες, ἐβίαζε(ν), ἐβιάζετον, ἐβιαζέτην, ἐβιάζομεν, ἐβιάζετε, ἐβίαζον

#= Future: βιάσω

act.ind: βιάσω, βιάσεις, βιάσει, βιάσετον, βιάσετον, βιάσομεν, βιάσετε, βιάσουσι(ν)
opt: βιάσοιμι, βιάσοις, βιάσοι, βιάσοιτον, βιασοίτην, βιάσοιμεν, βιάσοιτε, βιάσοιεν

act.inf: βιάσειν

part-masc: βιάσων
part-fem: βιάσουσα
part-neut: βιάσον

#= Aorist: ἐβίασα

act.ind: ἐβίασα, ἐβίασας, ἐβίασε(ν), ἐβιάσατον, ἐβιασάτην, ἐβιάσαμεν, ἐβιάσατε, ἐβίασαν
sub: βιάσω, βιάσῃς, βιάσῃ, βιάσητον, βιάσητον, βιάσωμεν, βιάσητε, βιάσωσι(ν)
opt: βιάσαιμι, βιάσειας-βιάσαις, βιάσειε(ν)-βιάσαι, βιάσαιτον, βιασαίτην, βιάσαιμεν, βιάσαιτε, βιάσειαν-βιάσαιεν
imp: , βίασον, βιασάτω, βιάσατον, βιασάτων, , βιάσατε, βιασάντων

act.inf: βιάσαι

part-masc: βιάσας
part-fem: βιάσασα
part-neut: βιάσαν

#= Perfect: βεβίακα

act.ind: βεβίακα, βεβίακας, βεβίακε(ν), βεβιάκατον, βεβιάκατον, βεβιάκαμεν, βεβιάκατε, βεβιάκασι(ν)
sub: βεβιάκω, βεβιάκῃς, βεβιάκῃ, βεβιάκητον, βεβιάκητον, βεβιάκωμεν, βεβιάκητε, βεβιάκωσι(ν)
opt: βεβιάκοιμι-βεβιακοίην, βεβιάκοις-βεβιακοίης, βεβιάκοι-βεβιακοίη, βεβιάκοιτον, βεβιακοίτην, βεβιάκοιμεν, βεβιάκοιτε, βεβιάκοιεν
imp: , βεβίακε, βεβιακέτω, βεβιάκετον, βεβιακέτων, , βεβιάκετε, βεβιακόντων

act.inf: βεβιακέναι

part-masc: βεβιακώς
part-fem: βεβιακυῖα
part-neut: βεβιακός

 Pluperfect: ἐβεβιάκειν

act.ind: ἐβεβιάκειν-ἐβεβιάκη, ἐβεβιάκεις-ἐβεβιάκης, ἐβεβιάκει(ν), ἐβεβιάκετον, ἐβεβιακέτην, ἐβεβιάκεμεν, ἐβεβιάκετε, ἐβεβιάκεσαν

# -------------------------------
dict: βιάζομαι • (biázomai)

 to use force, apply force
 to inflict violence on
 to force, constrain

#= Present: βιάζομαι

mid.ind: βιάζομαι, βιάζῃ-βιάζει, βιάζεται, βιάζεσθον, βιάζεσθον, βιαζόμεθα, βιάζεσθε, βιάζονται
sub: βιάζωμαι, βιάζῃ, βιάζηται, βιάζησθον, βιάζησθον, βιαζώμεθα, βιάζησθε, βιάζωνται
opt: βιαζοίμην, βιάζοιο, βιάζοιτο, βιάζοισθον, βιαζοίσθην, βιαζοίμεθα, βιάζοισθε, βιάζοιντο
imp: , βιάζου, βιαζέσθω, βιάζεσθον, βιαζέσθων, , βιάζεσθε, βιαζέσθων

mid.inf: βιάζεσθαι

part-masc: βιαζόμενος
part-fem: βιαζομένη
part-neut: βιαζόμενον

#= Imperfect: ἐβιαζόμην

mid.ind: ἐβιαζόμην, ἐβιάζου, ἐβιάζετο, ἐβιάζεσθον, ἐβιαζέσθην, ἐβιαζόμεθα, ἐβιάζεσθε, ἐβιάζοντο

#= Future: βιάσομαι, βιασθήσομαι

mid.ind: βιάσομαι, βιάσῃ-βιάσει, βιάσεται, βιάσεσθον, βιάσεσθον, βιασόμεθα, βιάσεσθε, βιάσονται
opt: βιασοίμην, βιάσοιο, βιάσοιτο, βιάσοισθον, βιασοίσθην, βιασοίμεθα, βιάσοισθε, βιάσοιντο
pas.ind: βιασθήσομαι, βιασθήσῃ, βιασθήσεται, βιασθήσεσθον, βιασθήσεσθον, βιασθησόμεθα, βιασθήσεσθε, βιασθήσονται
opt: βιασθησοίμην, βιασθήσοιο, βιασθήσοιτο, βιασθήσοισθον, βιασθησοίσθην, βιασθησοίμεθα, βιασθήσοισθε, βιασθήσοιντο

mid. pas. inf: βιάσεσθαι, βιασθήσεσθαι

part-masc: βιασόμενος, βιασθησόμενος
part-fem: βιασομένη, βιασθησομένη
part-neut: βιασόμενον, βιασθησόμενον

#= Aorist: ἐβιασάμην, ἐβιάσθην

mid.ind: ἐβιασάμην, ἐβιάσω, ἐβιάσατο, ἐβιάσασθον, ἐβιασάσθην, ἐβιασάμεθα, ἐβιάσασθε, ἐβιάσαντο
sub: βιάσωμαι, βιάσῃ, βιάσηται, βιάσησθον, βιάσησθον, βιασώμεθα, βιάσησθε, βιάσωνται
opt: βιασαίμην, βιάσαιο, βιάσαιτο, βιάσαισθον, βιασαίσθην, βιασαίμεθα, βιάσαισθε, βιάσαιντο
imp: , βίασαι, βιασάσθω, βιάσασθον, βιασάσθων, , βιάσασθε, βιασάσθων
pas.ind: ἐβιάσθην, ἐβιάσθης, ἐβιάσθη, ἐβιάσθητον, ἐβιασθήτην, ἐβιάσθημεν, ἐβιάσθητε, ἐβιάσθησαν
sub: βιασθῶ, βιασθῇς, βιασθῇ, βιασθῆτον, βιασθῆτον, βιασθῶμεν, βιασθῆτε, βιασθῶσι(ν)
opt: βιασθείην, βιασθείης, βιασθείη, βιασθεῖτον-βιασθείητον, βιασθείτην-βιασθειήτην, βιασθεῖμεν-βιασθείημεν, βιασθεῖτε-βιασθείητε, βιασθεῖεν-βιασθείησαν
imp: , βιάσθητι, βιασθήτω, βιάσθητον, βιασθήτων, , βιάσθητε, βιασθέντων

mid. pas. inf: βιάσασθαι, βιασθῆναι

part-masc: βιασάμενος, βιασθείς
part-fem: βιασαμένη, βιασθεῖσα
part-neut: βιασάμενον, βιασθέν

#= Perfect: βεβίασμαι

mid.ind: βεβίασμαι, βεβίασαι, βεβίασται, βεβίασθον, βεβίασθον, βεβιάσμεθα, βεβίασθε, βεβιάδαται
sub: βεβιασμένος ὦ, βεβιασμένος ᾖς, βεβιασμένος ᾖ, βεβιασμένω ἦτον, βεβιασμένω ἦτον, βεβιασμένοι ὦμεν, βεβιασμένοι ἦτε, βεβιασμένοι ὦσι(ν)
opt: βεβιασμένος εἴην, βεβιασμένος εἴης, βεβιασμένος εἴη, βεβιασμένω εἴητον-εἶτον, βεβιασμένω εἰήτην-εἴτην, βεβιασμένοι εἴημεν-εἶμεν, βεβιασμένοι εἴητε-εἶτε, βεβιασμένοι εἴησαν-εἶεν
imp: , βεβίασο, βεβιάσθω, βεβίασθον, βεβιάσθων, , βεβίασθε, βεβιάσθων

mid.inf: βεβιάσθαι

part-masc: βεβιασμένος
part-fem: βεβιασμένη
part-neut: βεβιασμένον

 Pluperfect: ἐβεβιάσμην

mid.ind: ἐβεβιάσμην, ἐβεβίασο, ἐβεβίαστο, ἐβεβίασθον, ἐβεβιάσθην, ἐβεβιάσμεθα, ἐβεβίασθε, ἐβεβιάδατο

# -------------------------------
dict: βλάπτω • (bláptō)

 to disable, to hinder
 to harm, to hurt, to damage

 Synonym: σίνομαι (sī́nomai)

#= Present: βλάπτω, βλάπτομαι

act.ind: βλάπτω, βλάπτεις, βλάπτει, βλάπτετον, βλάπτετον, βλάπτομεν, βλάπτετε, βλάπτουσι(ν)
sub: βλάπτω, βλάπτῃς, βλάπτῃ, βλάπτητον, βλάπτητον, βλάπτωμεν, βλάπτητε, βλάπτωσι(ν)
opt: βλάπτοιμι, βλάπτοις, βλάπτοι, βλάπτοιτον, βλαπτοίτην, βλάπτοιμεν, βλάπτοιτε, βλάπτοιεν
imp: , βλάπτε, βλαπτέτω, βλάπτετον, βλαπτέτων, , βλάπτετε, βλαπτόντων

mid.ind: βλάπτομαι, βλάπτῃ-βλάπτει, βλάπτεται, βλάπτεσθον, βλάπτεσθον, βλαπτόμεθα, βλάπτεσθε, βλάπτονται
sub: βλάπτωμαι, βλάπτῃ, βλάπτηται, βλάπτησθον, βλάπτησθον, βλαπτώμεθα, βλάπτησθε, βλάπτωνται
opt: βλαπτοίμην, βλάπτοιο, βλάπτοιτο, βλάπτοισθον, βλαπτοίσθην, βλαπτοίμεθα, βλάπτοισθε, βλάπτοιντο
imp: , βλάπτου, βλαπτέσθω, βλάπτεσθον, βλαπτέσθων, , βλάπτεσθε, βλαπτέσθων

act. mid.inf: βλάπτειν, βλάπτεσθαι

part-masc: βλάπτων, βλαπτόμενος
part-fem: βλάπτουσα, βλαπτομένη
part-neut: βλάπτον, βλαπτόμενον

#= Imperfect: ἔβλαπτον, ἐβλαπτόμην

act.ind: ἔβλαπτον, ἔβλαπτες, ἔβλαπτε(ν), ἐβλάπτετον, ἐβλαπτέτην, ἐβλάπτομεν, ἐβλάπτετε, ἔβλαπτον

mid.ind: ἐβλαπτόμην, ἐβλάπτου, ἐβλάπτετο, ἐβλάπτεσθον, ἐβλαπτέσθην, ἐβλαπτόμεθα, ἐβλάπτεσθε, ἐβλάπτοντο

#= Future: βλάψω, βλάψομαι, βλαβήσομαι

act.ind: βλάψω, βλάψεις, βλάψει, βλάψετον, βλάψετον, βλάψομεν, βλάψετε, βλάψουσι(ν)
opt: βλάψοιμι, βλάψοις, βλάψοι, βλάψοιτον, βλαψοίτην, βλάψοιμεν, βλάψοιτε, βλάψοιεν
mid.ind: βλάψομαι, βλάψῃ-βλάψει, βλάψεται, βλάψεσθον, βλάψεσθον, βλαψόμεθα, βλάψεσθε, βλάψονται
opt: βλαψοίμην, βλάψοιο, βλάψοιτο, βλάψοισθον, βλαψοίσθην, βλαψοίμεθα, βλάψοισθε, βλάψοιντο
pas.ind: βλαβήσομαι, βλαβήσῃ, βλαβήσεται, βλαβήσεσθον, βλαβήσεσθον, βλαβησόμεθα, βλαβήσεσθε, βλαβήσονται
opt: βλαβησοίμην, βλαβήσοιο, βλαβήσοιτο, βλαβήσοισθον, βλαβησοίσθην, βλαβησοίμεθα, βλαβήσοισθε, βλαβήσοιντο

act. mid. pas. inf: βλάψειν, βλάψεσθαι, βλαβήσεσθαι

part-masc: βλάψων, βλαψόμενος, βλαβησόμενος
part-fem: βλάψουσα, βλαψομένη, βλαβησομένη
part-neut: βλάψον, βλαψόμενον, βλαβησόμενον

#= Future: βλαφθήσομαι (alternative passive)

pas.ind: βλαφθήσομαι, βλαφθήσῃ, βλαφθήσεται, βλαφθήσεσθον, βλαφθήσεσθον, βλαφθησόμεθα, βλαφθήσεσθε, βλαφθήσονται
opt: βλαφθησοίμην, βλαφθήσοιο, βλαφθήσοιτο, βλαφθήσοισθον, βλαφθησοίσθην, βλαφθησοίμεθα, βλαφθήσοισθε, βλαφθήσοιντο

pas. inf: βλαφθήσεσθαι

part-masc: βλαφθησόμενος
part-fem: βλαφθησομένη
part-neut: βλαφθησόμενον

#= Aorist: ἔβλαψα, ἐβλαψάμην, ἑβλάβην

act.ind: ἔβλαψα, ἔβλαψας, ἔβλαψε(ν), ἐβλάψατον, ἐβλαψάτην, ἐβλάψαμεν, ἐβλάψατε, ἔβλαψαν
sub: βλάψω, βλάψῃς, βλάψῃ, βλάψητον, βλάψητον, βλάψωμεν, βλάψητε, βλάψωσι(ν)
opt: βλάψαιμι, βλάψειας-βλάψαις, βλάψειε(ν)-βλάψαι, βλάψαιτον, βλαψαίτην, βλάψαιμεν, βλάψαιτε, βλάψειαν-βλάψαιεν
imp: , βλάψον, βλαψάτω, βλάψατον, βλαψάτων, , βλάψατε, βλαψάντων
mid.ind: ἐβλαψάμην, ἐβλάψω, ἐβλάψατο, ἐβλάψασθον, ἐβλαψάσθην, ἐβλαψάμεθα, ἐβλάψασθε, ἐβλάψαντο
sub: βλάψωμαι, βλάψῃ, βλάψηται, βλάψησθον, βλάψησθον, βλαψώμεθα, βλάψησθε, βλάψωνται
opt: βλαψαίμην, βλάψαιο, βλάψαιτο, βλάψαισθον, βλαψαίσθην, βλαψαίμεθα, βλάψαισθε, βλάψαιντο
imp: , βλάψαι, βλαψάσθω, βλάψασθον, βλαψάσθων, , βλάψασθε, βλαψάσθων
pas.ind: ἑβλάβην, ἑβλάβης, ἑβλάβη, ἑβλάβητον, ἑβλαβήτην, ἑβλάβημεν, ἑβλάβητε, ἑβλάβησαν
sub: βλαβῶ, βλαβῇς, βλαβῇ, βλαβῆτον, βλαβῆτον, βλαβῶμεν, βλαβῆτε, βλαβῶσι(ν)
opt: βλαβείην, βλαβείης, βλαβείη, βλαβεῖτον-βλαβείητον, βλαβείτην-βλαβειήτην, βλαβεῖμεν-βλαβείημεν, βλαβεῖτε-βλαβείητε, βλαβεῖεν-βλαβείησαν
imp: , βλάβηθι, βλαβήτω, βλάβητον, βλαβήτων, , βλάβητε, βλαβέντων

act. mid. pas. inf: βλάψαι, βλάψασθαι, βλαβῆναι

part-masc: βλάψας, βλαψάμενος, βλαβείς
part-fem: βλάψασα, βλαψαμένη, βλαβεῖσα
part-neut: βλάψαν, βλαψάμενον, βλαβέν

#= Aorist: ἑβλάφθην (alternative passive)

pas.ind: ἑβλάφθην, ἑβλάφθης, ἑβλάφθη, ἑβλάφθητον, ἑβλαφθήτην, ἑβλάφθημεν, ἑβλάφθητε, ἑβλάφθησαν
sub: βλαφθῶ, βλαφθῇς, βλαφθῇ, βλαφθῆτον, βλαφθῆτον, βλαφθῶμεν, βλαφθῆτε, βλαφθῶσι(ν)
opt: βλαφθείην, βλαφθείης, βλαφθείη, βλαφθεῖτον-βλαφθείητον, βλαφθείτην-βλαφθειήτην, βλαφθεῖμεν-βλαφθείημεν, βλαφθεῖτε-βλαφθείητε, βλαφθεῖεν-βλαφθείησαν
imp: , βλάφθητι, βλαφθήτω, βλάφθητον, βλαφθήτων, , βλάφθητε, βλαφθέντων

pas. inf: βλαφθῆναι

part-masc: βλαφθείς
part-fem: βλαφθεῖσα
part-neut: βλαφθέν

#= Perfect: βέβλαφα, βέβλαμμαι

act.ind: βέβλαφα, βέβλαφας, βέβλαφε(ν), βεβλάφατον, βεβλάφατον, βεβλάφαμεν, βεβλάφατε, βεβλάφασι(ν)
sub: βεβλάφω, βεβλάφῃς, βεβλάφῃ, βεβλάφητον, βεβλάφητον, βεβλάφωμεν, βεβλάφητε, βεβλάφωσι(ν)
opt: βεβλάφοιμι-βεβλαφοίην, βεβλάφοις-βεβλαφοίης, βεβλάφοι-βεβλαφοίη, βεβλάφοιτον, βεβλαφοίτην, βεβλάφοιμεν, βεβλάφοιτε, βεβλάφοιεν
imp: , βέβλαφε, βεβλαφέτω, βεβλάφετον, βεβλαφέτων, , βεβλάφετε, βεβλαφόντων

mid.ind: βέβλαμμαι, βέβλαψαι, βέβλαπται, βέβλαφθον, βέβλαφθον, βεβλάμμεθα, βέβλαφθε, βεβλάφαται
sub: βεβλαμμένος ὦ, βεβλαμμένος ᾖς, βεβλαμμένος ᾖ, βεβλαμμένω ἦτον, βεβλαμμένω ἦτον, βεβλαμμένοι ὦμεν, βεβλαμμένοι ἦτε, βεβλαμμένοι ὦσι(ν)
opt: βεβλαμμένος εἴην, βεβλαμμένος εἴης, βεβλαμμένος εἴη, βεβλαμμένω εἴητον-εἶτον, βεβλαμμένω εἰήτην-εἴτην, βεβλαμμένοι εἴημεν-εἶμεν, βεβλαμμένοι εἴητε-εἶτε, βεβλαμμένοι εἴησαν-εἶεν
imp: , βέβλαψο, βεβλάφθω, βέβλαφθον, βεβλάφθων, , βέβλαφθε, βεβλάφθων

act. mid.inf: βεβλαφέναι, βεβλάφθαι

part-masc: βεβλαφώς, βεβλαμμένος
part-fem: βεβλαφυῖα, βεβλαμμένη
part-neut: βεβλαφός, βεβλαμμένον

 Pluperfect: ἐβεβλάφειν

act.ind: ἐβεβλάφειν-ἐβεβλάφη, ἐβεβλάφεις-ἐβεβλάφης, ἐβεβλάφει(ν), ἐβεβλάφετον, ἐβεβλαφέτην, ἐβεβλάφεμεν, ἐβεβλάφετε, ἐβεβλάφεσαν

#= Future perfect: βεβλάψομαι

mid.ind: βεβλάψομαι, βεβλάψῃ-βεβλάψει, βεβλάψεται, βεβλάψεσθον, βεβλάψεσθον, βεβλαψόμεθα, βεβλάψεσθε, βεβλάψονται
opt: βεβλαψοίμην, βεβλάψοιο, βεβλάψοιτο, βεβλάψοισθον, βεβλαψοίσθην, βεβλαψοίμεθα, βεβλάψοισθε, βεβλάψοιντο

mid.inf: βεβλάψεσθαι

part-masc: βεβλαψόμενος
part-fem: βεβλαψομένη
part-neut: βεβλαψόμενον

# -------------------------------
dict: γέγωνα • (gégōna) (Epic)

 to make one's voice heard
 to shout

#= Perfect: γέγωνα with present meaning (Epic)

act.ind: γέγωνα, γέγωνας, γέγωνε(ν), γεγώνατον, γεγώνατον, γεγώναμεν, γεγώνατε, γεγώνασι(ν)
sub: γεγώνω-γεγώνωμι, γεγώνῃς-γεγώνῃσθα, γεγώνῃ-γεγώνῃσι, γεγώνητον, γεγώνητον, γεγώνωμεν, γεγώνητε, γεγώνωσι(ν)
opt: γεγώνοιμι-γεγωνοίην, γεγώνοις-γεγωνοίης, γεγώνοι-γεγωνοίη, γεγώνοιτον, γεγωνοίτην, γεγώνοιμεν, γεγώνοιτε, γεγώνοιεν
imp: , γέγωνε, γεγωνέτω, γεγώνετον, γεγωνέτων, , γεγώνετε, γεγωνόντων

act.inf: γεγωνέναι-γεγωνέμεν

part-masc: γεγωνώς
part-fem: γεγωνυῖα
part-neut: γεγωνός

#= Present: γεγωνέω (Uncontracted)

act.ind: γεγωνέω, γεγωνέεις, γεγωνέει, γεγωνέετον, γεγωνέετον, γεγωνέομεν, γεγωνέετε, γεγωνέουσι(ν)
sub: γεγωνέω-γεγωνέωμι, γεγωνέῃς-γεγωνέῃσθα, γεγωνέῃ-γεγωνέῃσι, γεγωνέητον, γεγωνέητον, γεγωνέωμεν, γεγωνέητε, γεγωνέωσι(ν)
opt: γεγωνέοιμι, γεγωνέοισ(θα), γεγωνέοι, γεγωνέοιτον, γεγωνεοίτην, γεγωνέοιμεν, γεγωνέοιτε, γεγωνέοιεν
imp: , γεγώνεε, γεγωνεέτω, γεγωνέετον, γεγωνεέτων, , γεγωνέετε, γεγωνεόντων

act.inf: γεγωνέειν

part-masc: γεγωνέων
part-fem: γεγωνέουσα
part-neut: γεγωνέον

#= Present: γεγωνέω (Uncontracted)

act.ind: γεγωνέω, γεγωνεῖς, γεγωνεῖ, γεγωνεῖτον, γεγωνεῖτον, γεγωνεῦμεν, γεγωνεῖτε, γεγωνεῦσι(ν)
sub: γεγωνέω-γεγωνέωμι, γεγωνῇς-γεγωνῇσθα, γεγωνῇ-γεγωνῇσι, γεγωνῆτον, γεγωνῆτον, γεγωνέωμεν, γεγωνῆτε, γεγωνέωσι(ν)
opt: γεγωνέοιμι, γεγωνέοις, γεγωνέοι, γεγωνέοιτον, γεγωνεοίτην, γεγωνέοιμεν, γεγωνέοιτε, γεγωνέοιεν
imp: , γεγώνει, γεγωνείτω, γεγωνεῖτον, γεγωνείτων, , γεγωνεῖτε, γεγωνεύντων

act.inf: γεγωνεῖν-γεγωνήμεναι-γεγωνῆναι

part-masc: γεγωνέων
part-fem: γεγωνεῦσα
part-neut: γεγωνεῦν

 Pluperfect: ἐγεγώνειν with imperfect meaning (Epic)

act.ind: ἐγεγώνειν-ἐγεγώνη, ἐγεγώνεις-ἐγεγώνης, ἐγεγώνει(ν)-ἐγεγώνε(ν), ἐγεγώνετον, ἐγεγωνέτην, ἐγεγώνεμεν, ἐγεγώνετε, ἐγεγώνεσαν

 Pluperfect: γεγώνειν with imperfect meaning (Epic)

act.ind: γεγώνειν-γεγώνη, γεγώνεις-γεγώνης, γεγώνει(ν)-γεγώνε(ν), γεγώνετον, γεγωνέτην, γεγώνεμεν, γεγώνετε, γεγώνεσαν

#= Imperfect: γεγώνεον (Uncontracted)

act.ind: γεγώνεον, γεγώνεες, γεγώνεε(ν), γεγωνέετον, γεγωνεέτην, γεγωνέομεν, γεγωνέετε, γεγώνεον

#= Imperfect: γεγώνευν (Uncontracted)

act.ind: γεγώνευν, γεγώνεις, γεγώνει, γεγωνεῖτον, γεγωνείτην, γεγωνεῦμεν, γεγωνεῖτε, γεγώνευν

#= Imperfect: ἐγεγώνεον (Uncontracted)

act.ind: ἐγεγώνεον, ἐγεγώνεες, ἐγεγώνεε(ν), ἐγεγωνέετον, ἐγεγωνεέτην, ἐγεγωνέομεν, ἐγεγωνέετε, ἐγεγώνεον

#= Imperfect: ἐγεγώνευν (Uncontracted)

act.ind: ἐγεγώνευν, ἐγεγώνεις, ἐγεγώνει, ἐγεγωνεῖτον, ἐγεγωνείτην, ἐγεγωνεῦμεν, ἐγεγωνεῖτε, ἐγεγώνευν

#= Future: γεγωνήσω (Epic)

act.ind: γεγωνήσω, γεγωνήσεις, γεγωνήσει, γεγωνήσετον, γεγωνήσετον, γεγωνήσομεν, γεγωνήσετε, γεγωνήσουσι(ν)
opt: γεγωνήσοιμι, γεγωνήσοισ(θα), γεγωνήσοι, γεγωνήσοιτον, γεγωνησοίτην, γεγωνήσοιμεν, γεγωνήσοιτε, γεγωνήσοιεν

act.inf: γεγωνήσειν-γεγωνησέμεν(αι)-γεγωνησμέναι

part-masc: γεγωνήσων
part-fem: γεγωνήσουσα
part-neut: γεγωνῆσον

#= Aorist: γεγώνησα (Epic)

act.ind: γεγώνησα, γεγώνησας, γεγώνησε(ν), γεγωνήσατον, γεγωνησάτην, γεγωνήσαμεν, γεγωνήσατε, γεγώνησαν
sub: γεγωνήσω-γεγωνήσωμι, γεγωνήσῃς-γεγωνήσῃσθα, γεγωνήσῃ-γεγωνήσῃσι, γεγωνήσητον, γεγωνήσητον, γεγωνήσωμεν, γεγωνήσητε, γεγωνήσωσι(ν)
opt: γεγωνήσαιμι, γεγωνήσαις-γεγωνήσαισθα-γεγωνήσειας, γεγωνήσειε(ν)-γεγωνήσαι, γεγωνησεῖτον, γεγωνησείτην, γεγωνησεῖμεν, γεγωνησεῖτε, γεγωνησεῖεν
imp: , γεγώνησον, γεγωνησάτω, γεγωνήσατον, γεγωνησάτων, , γεγωνήσατε, γεγωνησάντων

act.inf: γεγωνῆσαι-γεγωνησάμεν-γεγωνησαμέναι

part-masc: γεγωνήσας
part-fem: γεγωνήσασα
part-neut: γεγωνῆσαν

# -------------------------------
dict: γοάω • (goáō)

 (intransitive) to wail in lamentation
 (transitive) to bewail, lament

#= Present: γοάω, γοάομαι (Uncontracted)

act.ind: γοάω, γοάεις, γοάει, γοάετον, γοάετον, γοάομεν, γοάετε, γοάουσι(ν)-γοόωσι(ν)-γοῶσι(ν)
sub: γοάω-γοάωμι, γοάῃς-γοάῃσθα, γοάῃ-γοάῃσι, γοάητον, γοάητον, γοάωμεν, γοάητε, γοάωσι(ν)
opt: γοάοιμι, γοάοισ(θα), γοάοι, γοάοιτον, γοαοίτην, γοάοιμεν, γοάοιτε, γοάοιεν
imp: , γόαε, γοαέτω, γοάετον, γοαέτων, , γοάετε, γοαόντων

mid.ind: γοάομαι, γοάεαι, γοάεται, γοάεσθον, γοάεσθον, γοαόμε(σ)θα, γοάεσθε, γοάονται
sub: γοάωμαι-γοαώμαιμι, γοάηαι-γοάηαι, γοάηται-γοαήταισι, γοάησθον, γοάησθον, γοαώμε(σ)θα, γοάησθε, γοάωνται
opt: γοαοίμην, γοάοιο, γοάοιτο, γοάοισθον, γοαοίσθην, γοαοίμε(σ)θα, γοάοισθε, γοαοίατο
imp: , γοάεο, γοαέσθω, γοάεσθον, γοαέσθων, , γοάεσθε, γοαέσθων

act. mid.inf: γοάειν, γοάεσθαι

part-masc: γοάων-γοόων-γοῶν, γοαόμενος
part-fem: γοάουσα-γοόωσα-γοῶσα, γοαομένη
part-neut: γοάον-γοόων-γοῶν, γοαόμενον

#= Present: γοῶ, γοῶμαι (Uncontracted)

act.ind: γοῶ, γοᾷς, γοᾷ, γοᾶτον, γοᾶτον, γοῶμεν, γοᾶτε, γοάουσι(ν)-γοόωσι(ν)-γοῶσι(ν)
sub: γοῶ-γοῶμι, γοᾷς-γοᾷσθα, γοᾷ-γοᾷσι, γοᾶτον, γοᾶτον, γοῶμεν, γοᾶτε, γοῶσι(ν)
opt: γοῷμι, γοῷς, γοῷ, γοῷτον, γοῴτην, γοῷμεν, γοῷτε, γοῷεν
imp: , γόα, γοάτω, γοᾶτον, γοάτων, , γοᾶτε, γοώντων

mid.ind: γοῶμαι, γοᾷ, γοᾶται, γοᾶσθον, γοᾶσθον, γοώμε(σ)θα, γοᾶσθε, γοῶνται
sub: γοῶμαι-γοῶμαιμι, γοᾷ-γοᾷ, γοᾶται-γοᾶταισι, γοᾶσθον, γοᾶσθον, γοώμε(σ)θα, γοᾶσθε, γοῶνται
opt: γοῴμην, γοῷο, γοῷτο, γοῷσθον, γοῴσθην, γοῴμε(σ)θα, γοῷσθε, γοῴατο
imp: , γοῶ, γοάσθω, γοᾶσθον, γοάσθων, , γοᾶσθε, γοάσθων

act. mid.inf: γοᾶν-γοήμεναι, γοᾶσθαι

part-masc: γοάων-γοόων-γοῶν, γοώμενος
part-fem: γοάουσα-γοόωσα-γοῶσα, γοωμένη
part-neut: γοάον-γοόων-γοῶν, γοώμενον

#= Imperfect: γόαον, γοαόμην (Uncontracted)

act.ind: γόαον, γόαες, γόαε(ν), γοάετον, γοαέτην, γοάομεν, γοάετε, γόαον-γόον-γόων

mid.ind: γοαόμην, γοάου, γοάετο, γοάεσθον, γοαέσθην, γοαόμε(σ)θα, γοάεσθε, γοάοντο

#= Imperfect: γόων, γοώμην (Uncontracted)

act.ind: γόων, γόας, γόα, γοᾶτον, γοάτην, γοῶμεν, γοᾶτε, γόαον-γόον-γόων

mid.ind: γοώμην, γοῶ, γοᾶτο, γοᾶσθον, γοάσθην, γοώμε(σ)θα, γοᾶσθε, γοῶντο

#= Imperfect: γοάασκον, γοαασκόμην (Ionic)

act.ind: γοάασκον, γοάασκες, γοάασκε(ν), γοαάσκετον, γοαασκέτην, γοαάσκομεν, γοαάσκετε, γοάασκον

mid.ind: γοαασκόμην, γοαάσκου, γοαάσκετο, γοαάσκεσθον, γοαασκέσθην, γοαασκόμεθα, γοαάσκεσθε, γοαάσκοντο

#= Future: γοήσω, γοήσομαι

act.ind: γοήσω, γοήσεις, γοήσει, γοήσετον, γοήσετον, γοήσομεν, γοήσετε, γοήσουσι(ν)
opt: γοήσοιμι, γοήσοις, γοήσοι, γοήσοιτον, γοησοίτην, γοήσοιμεν, γοήσοιτε, γοήσοιεν
mid.ind: γοήσομαι, γοήσῃ-γοήσει, γοήσεται, γοήσεσθον, γοήσεσθον, γοησόμεθα, γοήσεσθε, γοήσονται
opt: γοησοίμην, γοήσοιο, γοήσοιτο, γοήσοισθον, γοησοίσθην, γοησοίμεθα, γοήσοισθε, γοήσοιντο

act. mid. inf: γοήσειν, γοήσεσθαι

part-masc: γοήσων, γοησόμενος
part-fem: γοήσουσα, γοησομένη
part-neut: γοῆσον, γοησόμενον

#= Aorist: ἐγόησα, ἐγοησάμην, ἐγοήθην

act.ind: ἐγόησα, ἐγόησας, ἐγόησε(ν), ἐγοήσατον, ἐγοησάτην, ἐγοήσαμεν, ἐγοήσατε, ἐγόησαν
sub: γοήσω, γοήσῃς, γοήσῃ, γοήσητον, γοήσητον, γοήσωμεν, γοήσητε, γοήσωσι(ν)
opt: γοήσαιμι, γοήσειας-γοήσαις, γοήσειε(ν)-γοήσαι, γοήσαιτον, γοησαίτην, γοήσαιμεν, γοήσαιτε, γοήσειαν-γοήσαιεν
imp: , γόησον, γοησάτω, γοήσατον, γοησάτων, , γοήσατε, γοησάντων
mid.ind: ἐγοησάμην, ἐγοήσω, ἐγοήσατο, ἐγοήσασθον, ἐγοησάσθην, ἐγοησάμεθα, ἐγοήσασθε, ἐγοήσαντο
sub: γοήσωμαι, γοήσῃ, γοήσηται, γοήσησθον, γοήσησθον, γοησώμεθα, γοήσησθε, γοήσωνται
opt: γοησαίμην, γοήσαιο, γοήσαιτο, γοήσαισθον, γοησαίσθην, γοησαίμεθα, γοήσαισθε, γοήσαιντο
imp: , γόησαι, γοησάσθω, γοήσασθον, γοησάσθων, , γοήσασθε, γοησάσθων
pas.ind: ἐγοήθην, ἐγοήθης, ἐγοήθη, ἐγοήθητον, ἐγοηθήτην, ἐγοήθημεν, ἐγοήθητε, ἐγοήθησαν
sub: γοηθῶ, γοηθῇς, γοηθῇ, γοηθῆτον, γοηθῆτον, γοηθῶμεν, γοηθῆτε, γοηθῶσι(ν)
opt: γοηθείην, γοηθείης, γοηθείη, γοηθεῖτον-γοηθείητον, γοηθείτην-γοηθειήτην, γοηθεῖμεν-γοηθείημεν, γοηθεῖτε-γοηθείητε, γοηθεῖεν-γοηθείησαν
imp: , γοήθητι, γοηθήτω, γοήθητον, γοηθήτων, , γοήθητε, γοηθέντων

act. mid. pas. inf: γοῆσαι, γοήσασθαι, γοηθῆναι

part-masc: γοήσας, γοησάμενος, γοηθείς
part-fem: γοήσασα, γοησαμένη, γοηθεῖσα
part-neut: γοῆσαν, γοησάμενον, γοηθέν

# -------------------------------
dict: δαίνυμι • (daínūmi) (chiefly poetic)

 (active) to give a feast, host a feast
 (middle) to partake in a feast

#= Present: δαίνυμι, δαίνυμαι

act.ind: δαίνυμι, δαίνυς, δαίνυσι(ν), δαίνυτον, δαίνυτον, δαίνυμεν, δαίνυτε, δαινύασι(ν)
sub: δαινύω, δαινύῃς, δαινύῃ, δαινύητον, δαινύητον, δαινύωμεν, δαινύητε, δαινύωσι(ν)
opt: δαινύοιμι, δαινύοις, δαινύοι, δαινύοιτον, δαινυοίτην, δαινύοιμεν, δαινύοιτε, δαινύοιεν
imp: , δαίνυ, δαινύτω, δαίνυτον, δαινύτων, , δαίνυτε, δαινύντων

mid.ind: δαίνυμαι, δαίνυσαι, δαίνυται, δαίνυσθον, δαίνυσθον, δαινύμεθα, δαίνυσθε, δαίνυνται
sub: δαινύωμαι, δαινύῃ, δαινύηται, δαινύησθον, δαινύησθον, δαινυώμεθα, δαινύησθε, δαινύωνται
opt: δαινυοίμην, δαινύοιο, δαινύοιτο-δαινῦτο, δαινύοισθον, δαινυοίσθην, δαινυοίμεθα, δαινύοισθε, δαινύοιντο-δαινύατο
imp: , δαίνυσο-δαίνυ’, δαινύσθω, δαίνυσθον, δαινύσθων, , δαίνυσθε, δαινύσθων

act. mid.inf: δαινύναι, δαίνυσθαι

part-masc: δαινύς, δαινύμενος
part-fem: δαινῦσα, δαινυμένη
part-neut: δαινύν, δαινύμενον

#= Imperfect: ἐδαίνυν, ἐδαινύμην

act.ind: ἐδαίνυν, ἐδαίνυς, ἐδαίνυ, ἐδαίνυτον, ἐδαινύτην, ἐδαίνυμεν, ἐδαίνυτε, ἐδαίνυσαν

mid.ind: ἐδαινύμην, ἐδαίνυσο, ἐδαίνυτο, ἐδαίνυσθον, ἐδαινύσθην, ἐδαινύμεθα, ἐδαίνυσθε, ἐδαίνυντο

#= Imperfect: δαίνυν, δαινύμην (Epic)

act.ind: δαίνυν, δαίνυς, δαίνυ-δαίνυε(ν), δαίνυτον, δαινύτην, δαίνυμεν, δαίνυτε, δαίνυσαν

mid.ind: δαινύμην, δαίνυσο, δαίνυτο, δαίνυσθον, δαινύσθην, δαινύμε(σ)θα, δαίνυσθε, δαίνυντο

#= Future: δαίσω, δαίσομαι

act.ind: δαίσω, δαίσεις, δαίσει, δαίσετον, δαίσετον, δαίσομεν, δαίσετε, δαίσουσι(ν)
opt: δαίσοιμι, δαίσοις, δαίσοι, δαίσοιτον, δαισοίτην, δαίσοιμεν, δαίσοιτε, δαίσοιεν
mid.ind: δαίσομαι, δαίσῃ-δαίσει, δαίσεται, δαίσεσθον, δαίσεσθον, δαισόμεθα, δαίσεσθε, δαίσονται
opt: δαισοίμην, δαίσοιο, δαίσοιτο, δαίσοισθον, δαισοίσθην, δαισοίμεθα, δαίσοισθε, δαίσοιντο

act. mid. inf: δαίσειν, δαίσεσθαι

part-masc: δαίσων, δαισόμενος
part-fem: δαίσουσα, δαισομένη
part-neut: δαῖσον, δαισόμενον

#= Aorist: ἔδαισα, ἐδαισάμην

act.ind: ἔδαισα, ἔδαισας, ἔδαισε(ν), ἐδαίσατον, ἐδαισάτην, ἐδαίσαμεν, ἐδαίσατε, ἔδαισαν
sub: δαίσω, δαίσῃς, δαίσῃ, δαίσητον, δαίσητον, δαίσωμεν, δαίσητε, δαίσωσι(ν)
opt: δαίσαιμι, δαίσειας-δαίσαις, δαίσειε(ν)-δαίσαι, δαίσαιτον, δαισαίτην, δαίσαιμεν, δαίσαιτε, δαίσειαν-δαίσαιεν
imp: , δαῖσον, δαισάτω, δαίσατον, δαισάτων, , δαίσατε, δαισάντων
mid.ind: ἐδαισάμην, ἐδαίσω, ἐδαίσατο, ἐδαίσασθον, ἐδαισάσθην, ἐδαισάμεθα, ἐδαίσασθε, ἐδαίσαντο
sub: δαίσωμαι, δαίσῃ, δαίσηται, δαίσησθον, δαίσησθον, δαισώμεθα, δαίσησθε, δαίσωνται
opt: δαισαίμην, δαίσαιο, δαίσαιτο, δαίσαισθον, δαισαίσθην, δαισαίμεθα, δαίσαισθε, δαίσαιντο
imp: , δαῖσαι, δαισάσθω, δαίσασθον, δαισάσθων, , δαίσασθε, δαισάσθων

act. mid. inf: δαῖσαι, δαίσασθαι

part-masc: δαίσας, δαισάμενος
part-fem: δαίσασα, δαισαμένη
part-neut: δαῖσαν, δαισάμενον

#= Aorist: δαῖσα, δαισάμην (Epic)

act.ind: δαῖσα, δαῖσας, δαῖσε(ν), δαίσατον, δαισάτην, δαίσαμεν, δαίσατε, δαῖσαν
mid.ind: δαισάμην, δαίσω, δαίσατο, δαίσασθον, δαισάσθην, δαισάμε(σ)θα, δαίσασθε, δαίσαντο

# -------------------------------
dict: δαμάζω • (damázō)

 to tame, subdue, control
 (of women) to give in marriage
 (of women) to seduce or rape
 to subdue, conquer, rule over
 to kill
 to overpower

#= Present: δαμάζω, δαμάζομαι

act.ind: δαμάζω, δαμάζεις, δαμάζει, δαμάζετον, δαμάζετον, δαμάζομεν, δαμάζετε, δαμάζουσι(ν)
sub: δαμάζω, δαμάζῃς, δαμάζῃ, δαμάζητον, δαμάζητον, δαμάζωμεν, δαμάζητε, δαμάζωσι(ν)
opt: δαμάζοιμι, δαμάζοις, δαμάζοι, δαμάζοιτον, δαμαζοίτην, δαμάζοιμεν, δαμάζοιτε, δαμάζοιεν
imp: , δάμαζε, δαμαζέτω, δαμάζετον, δαμαζέτων, , δαμάζετε, δαμαζόντων

mid.ind: δαμάζομαι, δαμάζῃ-δαμάζει, δαμάζεται, δαμάζεσθον, δαμάζεσθον, δαμαζόμεθα, δαμάζεσθε, δαμάζονται
sub: δαμάζωμαι, δαμάζῃ, δαμάζηται, δαμάζησθον, δαμάζησθον, δαμαζώμεθα, δαμάζησθε, δαμάζωνται
opt: δαμαζοίμην, δαμάζοιο, δαμάζοιτο, δαμάζοισθον, δαμαζοίσθην, δαμαζοίμεθα, δαμάζοισθε, δαμάζοιντο
imp: , δαμάζου, δαμαζέσθω, δαμάζεσθον, δαμαζέσθων, , δαμάζεσθε, δαμαζέσθων

act. mid.inf: δαμάζειν, δαμάζεσθαι

part-masc: δαμάζων, δαμαζόμενος
part-fem: δαμάζουσα, δαμαζομένη
part-neut: δαμᾶζον, δαμαζόμενον

#= Imperfect: ἐδάμαζον, ἐδαμαζόμην

act.ind: ἐδάμαζον, ἐδάμαζες, ἐδάμαζε(ν), ἐδαμάζετον, ἐδαμαζέτην, ἐδαμάζομεν, ἐδαμάζετε, ἐδάμαζον

mid.ind: ἐδαμαζόμην, ἐδαμάζου, ἐδαμάζετο, ἐδαμάζεσθον, ἐδαμαζέσθην, ἐδαμαζόμεθα, ἐδαμάζεσθε, ἐδαμάζοντο

#= Future: δαμάσω, δαμάσομαι, δαμήσομαι

act.ind: δαμάσω, δαμάσεις, δαμάσει, δαμάσετον, δαμάσετον, δαμάσομεν, δαμάσετε, δαμάσουσι(ν)
opt: δαμάσοιμι, δαμάσοις, δαμάσοι, δαμάσοιτον, δαμασοίτην, δαμάσοιμεν, δαμάσοιτε, δαμάσοιεν
mid.ind: δαμάσομαι, δαμάσῃ-δαμάσει, δαμάσεται, δαμάσεσθον, δαμάσεσθον, δαμασόμεθα, δαμάσεσθε, δαμάσονται
opt: δαμασοίμην, δαμάσοιο, δαμάσοιτο, δαμάσοισθον, δαμασοίσθην, δαμασοίμεθα, δαμάσοισθε, δαμάσοιντο
pas.ind: δαμήσομαι, δαμήσῃ, δαμήσεται, δαμήσεσθον, δαμήσεσθον, δαμησόμεθα, δαμήσεσθε, δαμήσονται
opt: δαμησοίμην, δαμήσοιο, δαμήσοιτο, δαμήσοισθον, δαμησοίσθην, δαμησοίμεθα, δαμήσοισθε, δαμήσοιντο

act. mid. pas. inf: δαμάσειν, δαμάσεσθαι, δαμήσεσθαι

part-masc: δαμάσων, δαμασόμενος, δαμησόμενος
part-fem: δαμάσουσα, δαμασομένη, δαμησομένη
part-neut: δαμάσον, δαμασόμενον, δαμησόμενον

#= Future: δαμέω, δαμέομαι (Uncontracted)

act.ind: δαμέω, δαμέεις, δαμᾷ - δαμάᾳ, δαμέετον, δαμέετον, δαμέομεν, δαμέετε, δαμόωσι
opt: δαμέοιμι, δαμέοις, δαμέοι, δαμέοιτον, δαμεοίτην, δαμέοιμεν, δαμέοιτε, δαμέοιεν
mid.ind: δαμέομαι, δαμέῃ-δαμέει, δαμέεται, δαμέεσθον, δαμέεσθον, δαμεόμεθα, δαμέεσθε, δαμέονται
opt: δαμεοίμην, δαμέοιο, δαμέοιτο, δαμέοισθον, δαμεοίσθην, δαμεοίμεθα, δαμέοισθε, δαμέοιντο

act. mid. inf: δαμέειν, δαμέεσθαι

part-masc: δαμέων, δαμεόμενος
part-fem: δαμέουσα, δαμεομένη
part-neut: δαμέον, δαμεόμενον

#= Future: δαμῶ, δαμοῦμαι (Contracted)

act.ind: δαμῶ, δαμεῖς, δαμᾷ - δαμάᾳ, δαμεῖτον, δαμεῖτον, δαμοῦμεν, δαμεῖτε, δαμόωσι
opt: δαμοίην-δαμοῖμι, δαμοίης-δαμοῖς, δαμοίη-δαμοῖ, δαμοῖτον-δαμοίητον, δαμοίτην-δαμοιήτην, δαμοῖμεν-δαμοίημεν, δαμοῖτε-δαμοίητε, δαμοῖεν-δαμοίησαν
mid.ind: δαμοῦμαι, δαμῇ, δαμεῖται, δαμεῖσθον, δαμεῖσθον, δαμούμεθα, δαμεῖσθε, δαμοῦνται
opt: δαμοίμην, δαμοῖο, δαμοῖτο, δαμοῖσθον, δαμοίσθην, δαμοίμεθα, δαμοῖσθε, δαμοῖντο

act. mid. inf: δαμεῖν, δαμεῖσθαι

part-masc: δαμῶν, δαμούμενος
part-fem: δαμοῦσα, δαμουμένη
part-neut: δαμοῦν, δαμούμενον

#= Aorist: ἐδάμασα, ἐδαμασάμην, ἐδαμάσθην

act.ind: ἐδάμασα, ἐδάμασας, ἐδάμασε(ν), ἐδαμάσατον, ἐδαμασάτην, ἐδαμάσαμεν, ἐδαμάσατε, ἐδάμασαν
sub: δαμάσω, δαμάσῃς, δαμάσῃ, δαμάσητον, δαμάσητον, δαμάσωμεν, δαμάσητε, δαμάσωσι(ν)
opt: δαμάσαιμι, δαμάσειας-δαμάσαις, δαμάσειε(ν)-δαμάσαι, δαμάσαιτον, δαμασαίτην, δαμάσαιμεν, δαμάσαιτε, δαμάσειαν-δαμάσαιεν
imp: , δάμασον, δαμασάτω, δαμάσατον, δαμασάτων, , δαμάσατε, δαμασάντων
mid.ind: ἐδαμασάμην, ἐδαμάσω, ἐδαμάσατο, ἐδαμάσασθον, ἐδαμασάσθην, ἐδαμασάμεθα, ἐδαμάσασθε, ἐδαμάσαντο
sub: δαμάσωμαι, δαμάσῃ, δαμάσηται, δαμάσησθον, δαμάσησθον, δαμασώμεθα, δαμάσησθε, δαμάσωνται
opt: δαμασαίμην, δαμάσαιο, δαμάσαιτο, δαμάσαισθον, δαμασαίσθην, δαμασαίμεθα, δαμάσαισθε, δαμάσαιντο
imp: , δάμασαι, δαμασάσθω, δαμάσασθον, δαμασάσθων, , δαμάσασθε, δαμασάσθων
pas.ind: ἐδαμάσθην, ἐδαμάσθης, ἐδαμάσθη, ἐδαμάσθητον, ἐδαμασθήτην, ἐδαμάσθημεν, ἐδαμάσθητε, ἐδαμάσθησαν
sub: δαμασθῶ, δαμασθῇς, δαμασθῇ, δαμασθῆτον, δαμασθῆτον, δαμασθῶμεν, δαμασθῆτε, δαμασθῶσι(ν)
opt: δαμασθείην, δαμασθείης, δαμασθείη, δαμασθεῖτον-δαμασθείητον, δαμασθείτην-δαμασθειήτην, δαμασθεῖμεν-δαμασθείημεν, δαμασθεῖτε-δαμασθείητε, δαμασθεῖεν-δαμασθείησαν
imp: , δαμάσθητι, δαμασθήτω, δαμάσθητον, δαμασθήτων, , δαμάσθητε, δαμασθέντων

act. mid. pas. inf: δαμάσαι, δαμάσασθαι, δαμασθῆναι

part-masc: δαμάσας, δαμασάμενος, δαμασθείς
part-fem: δαμάσασα, δαμασαμένη, δαμασθεῖσα
part-neut: δαμάσαν, δαμασάμενον, δαμασθέν

#= Aorist: ἐδάμασσα, ἐδαμασσάμην (Epic)

act.ind: ἐδάμασσα, ἐδάμασσας, ἐδάμασσε(ν), ἐδαμάσσατον, ἐδαμασσάτην, ἐδαμάσσαμεν, ἐδαμάσσατε, ἐδάμασσαν
sub: δαμάσσω-δαμάσσωμι, δαμάσσῃς-δαμάσσῃσθα, δαμάσσῃ-δαμάσσῃσι, δαμάσσητον, δαμάσσητον, δαμάσσωμεν, δαμάσσητε, δαμάσσωσι(ν)
opt: δαμάσσαιμι, δαμάσσαις-δαμάσσαισθα-δαμάσσειας, δαμάσσειε(ν)-δαμάσσαι, δαμασσεῖτον, δαμασσείτην, δαμασσεῖμεν, δαμασσεῖτε, δαμασσεῖεν
imp: , δάμασσον, δαμασσάτω, δαμάσσατον, δαμασσάτων, , δαμάσσατε, δαμασσάντων
mid.ind: ἐδαμασσάμην, ἐδαμάσσω, ἐδαμάσσατο, ἐδαμάσσασθον, ἐδαμασσάσθην, ἐδαμασσάμε(σ)θα, ἐδαμάσσασθε, ἐδαμάσσαντο
sub: δαμάσσωμαι-δαμασσώμαιμι, δαμάσσηαι-δαμάσσηαι, δαμάσσεται, δαμάσσησθον, δαμάσσησθον, δαμασσώμε(σ)θα, δαμάσσησθε, δαμάσσωνται
opt: δαμασσαίμην, δαμάσσαιο, δαμάσσαιτο, δαμάσσαισθον, δαμασσαίσθην, δαμασσαίμε(σ)θα, δαμάσσαισθε, δαμασσαίατο
imp: , δάμασσαι, δαμασσάσθω, δαμάσσασθον, δαμασσάσθων, , δαμάσσασθε, δαμασσάσθων

act. mid. inf: δαμᾶσσαι-δαμασσάμεν-δαμασσαμέναι, δαμάσσασθαι

part-masc: δαμάσσας, δαμασσάμενος
part-fem: δαμάσσασα, δαμασσαμένη
part-neut: δαμᾶσσαν, δαμασσάμενον

#= Aorist: δάμασσα, δαμασσάμην (Epic)

act.ind: δάμασσα, δάμασσας, δάμασσε(ν), δαμάσσατον, δαμασσάτην, δαμάσσαμεν, δαμάσσατε, δάμασσαν
mid.ind: δαμασσάμην, δαμάσσω, δαμάσσατο, δαμάσσασθον, δαμασσάσθην, δαμασσάμε(σ)θα, δαμάσσασθε, δαμάσσαντο

#= Aorist: ἐδμήθην

pas.ind: ἐδμήθην, ἐδμήθης, ἐδμήθη, ἐδμήθητον, ἐδμηθήτην, ἐδμήθημεν, ἐδμήθητε, ἐδμήθησαν
sub: δμηθῶ, δμηθῇς, δμηθῇ, δμηθῆτον, δμηθῆτον, δμηθῶμεν, δμηθῆτε, δμηθῶσι(ν)
opt: δμηθείην, δμηθείης, δμηθείη, δμηθεῖτον-δμηθείητον, δμηθείτην-δμηθειήτην, δμηθεῖμεν-δμηθείημεν, δμηθεῖτε-δμηθείητε, δμηθεῖεν-δμηθείησαν
imp: , δμήθητι, δμηθήτω, δμήθητον, δμηθήτων, , δμήθητε, δμηθέντων

pas. inf: δμηθῆναι

part-masc: δμηθείς
part-fem: δμηθεῖσα
part-neut: δμηθέν

#= Aorist: ἐδάμην (Epic)

pas.ind: ἐδάμην, ἐδάμης, ἐδάμη, ἐδάμητον, ἐδαμήτην, ἐδάμημεν, ἐδάμητε, ἐδάμησαν-ἔδαμεν
sub: δαμῶ-δαμείω, δαμῇς-δαμήῃς, δαμῇ-δαμήῃ, δαμῆτον, δαμῆτον, δαμῶμεν, δαμῆτε-δαμήετε, δαμῶσι(ν)
opt: δαμείην, δαμείης, δαμείη, δαμεῖτον-δαμείητον, δαμείτην-δαμειήτην, δαμεῖμεν-δαμείημεν, δαμεῖτε-δαμείητε, δαμεῖεν
imp: , δάμηθι, δαμήτω, δάμητον, δαμήτων, , δάμητε, δαμέντων

pas. inf: δαμῆναι-δαμήμεναι

part-masc: δαμείς
part-fem: δαμεῖσα
part-neut: δαμέν

#= Aorist: δάμην (Epic)

pas.ind: δάμην, δάμης, δάμη, δάμητον, δαμήτην, δάμημεν, δάμητε, δάμησαν-δάμεν

#= Perfect: δεδάμακα, δέδμημαι (Epic)

act.ind: δεδάμακα, δεδάμακας, δεδάμακε(ν), δεδαμάκατον, δεδαμάκατον, δεδαμάκαμεν, δεδαμάκατε, δεδαμάκασι(ν)
sub: δεδαμάκω-δεδαμάκωμι, δεδαμάκῃς-δεδαμάκῃσθα, δεδαμάκῃ-δεδαμάκῃσι, δεδαμάκητον, δεδαμάκητον, δεδαμάκωμεν, δεδαμάκητε, δεδαμάκωσι(ν)
opt: δεδαμάκοιμι-δεδαμακοίην, δεδαμάκοις-δεδαμακοίης, δεδαμάκοι-δεδαμακοίη, δεδαμάκοιτον, δεδαμακοίτην, δεδαμάκοιμεν, δεδαμάκοιτε, δεδαμάκοιεν
imp: , δεδάμακε, δεδαμακέτω, δεδαμάκετον, δεδαμακέτων, , δεδαμάκετε, δεδαμακόντων

mid.ind: δέδμημαι, δέδμησαι, δέδμηται, δέδμησθον, δέδμησθον, δεδμήμεθα-δεδμήμεσθα, δέδμησθε, δέδμηνται
sub: δεδμημένος ὦ-δεδμημένος ὦμι, δεδμημένος ᾖς-δεδμημένος ᾖσθα, δεδμημένος ᾖ-δεδμημένος ᾖσι, δεδμημένω ἦτον, δεδμημένω ἦτον, δεδμημένοι ὦμεν, δεδμημένοι ἦτε, δεδμημένοι ὦσι(ν)
opt: δεδμημένος εἴην, δεδμημένος εἴης, δεδμημένος εἴη, δεδμημένω εἴητον-εἶτον, δεδμημένω εἰήτην-εἴτην, δεδμημένοι εἴημεν-εἶμεν, δεδμημένοι εἴητε-εἶτε, δεδμήμενοι εἰησάν-εἰεν
imp: , δέδμησο, δεδμήσθω, δέδμησθον, δεδμήσθων, , δέδμησθε, δεδμήσθων

act. mid.inf: δεδαμακέναι, δεδμῆσθαι

part-masc: δεδαμακώς, δεδμημένος
part-fem: δεδαμακυῖα, δεδμημένη
part-neut: δεδαμακός, δεδμημένον

 Pluperfect: δεδαμάκειν, δεδμήμην (Epic)

act.ind: δεδαμάκειν-δεδαμάκη, δεδαμάκεις-δεδαμάκης, δεδαμάκει(ν), δεδαμάκετον, δεδαμακέτην, δεδαμάκεμεν, δεδαμάκετε, δεδαμάκεσαν

mid.ind: δεδμήμην, δέδμησο, δέδμητο, δέδμησθον, δεδμήσθην, δεδμήμεθα, δέδμησθε, δέδμηντο-δεδμήατο

# -------------------------------
dict: δείδω • (deídō)

 (transitive) to fear, to dread

Usage notes

In Attic, the present tense is not attested, and the perfect δέδοικα (dédoika) is used with a present meaning.
#= Future: δείσω, δείσομαι

act.ind: δείσω, δείσεις, δείσει, δείσετον, δείσετον, δείσομεν, δείσετε, δείσουσι(ν)
opt: δείσοιμι, δείσοις, δείσοι, δείσοιτον, δεισοίτην, δείσοιμεν, δείσοιτε, δείσοιεν
mid.ind: δείσομαι, δείσῃ-δείσει, δείσεται, δείσεσθον, δείσεσθον, δεισόμεθα, δείσεσθε, δείσονται
opt: δεισοίμην, δείσοιο, δείσοιτο, δείσοισθον, δεισοίσθην, δεισοίμεθα, δείσοισθε, δείσοιντο

act. mid. inf: δείσειν, δείσεσθαι

part-masc: δείσων, δεισόμενος
part-fem: δείσουσα, δεισομένη
part-neut: δεῖσον, δεισόμενον

#= Aorist: ἔδεισα

act.ind: ἔδεισα, ἔδεισας, ἔδεισε(ν), ἐδείσατον, ἐδεισάτην, ἐδείσαμεν, ἐδείσατε, ἔδεισαν
sub: δείσω, δείσῃς, δείσῃ, δείσητον, δείσητον, δείσωμεν, δείσητε, δείσωσι(ν)
opt: δείσαιμι, δείσειας-δείσαις, δείσειε(ν)-δείσαι, δείσαιτον, δεισαίτην, δείσαιμεν, δείσαιτε, δείσειαν-δείσαιεν
imp: , δεῖσον, δεισάτω, δείσατον, δεισάτων, , δείσατε, δεισάντων

act.inf: δεῖσαι

part-masc: δείσας
part-fem: δείσασα
part-neut: δεῖσαν

#= Aorist: ἔδδεισα (Epic)

act.ind: ἔδδεισα, ἔδδεισας, ἔδδεισε(ν), ἐδδείσατον, ἐδδεισάτην, ἐδδείσαμεν, ἐδδείσατε, ἔδδεισαν
sub: δείσω-δείσωμι, δείσῃς-δείσῃσθα, δείσῃ-δείσῃσι, δείσητον, δείσητον, δείσωμεν, δείσητε, δείσωσι(ν)
opt: δείσαιμι, δείσαις-δείσαισθα-δείσειας, δείσειε(ν)-δείσαι, δεισεῖτον, δεισείτην, δεισεῖμεν, δεισεῖτε, δεισεῖεν
imp: , δεῖσον, δεισάτω, δείσατον, δεισάτων, , δείσατε, δεισάντων

act.inf: δεῖσαι-δεισάμεν-δεισαμέναι

part-masc: δείσας
part-fem: δείσασα
part-neut: δεῖσαν

#= Aorist: δίον (Epic)

act.ind: δίον, δίες, δίε(ν), δίετον, διέτην, δίομεν, δίετε, δίον
sub: δίω-δίωμι, δίῃς-δίῃσθα, δίῃ-δίῃσι, δίητον, δίητον, δίωμεν, δίητε, δίωσι(ν)
opt: δίοιμι, δίοις-δίοισθα, δίοι, διεῖτον, διείτην, διεῖμεν, διεῖτε, διεῖεν
imp: , δίε, διέτω, δίετον, διέτων, , δίετε, διόντων

act.inf: διεῖν-διέμεν(αι)

part-masc: διών
part-fem: διοῦσα
part-neut: διόν

#= Perfect: δέδοικα

act.ind: δέδοικα, δέδοικας, δέδοικε(ν), δεδοίκατον, δεδοίκατον, δεδοίκαμεν, δεδοίκατε, δεδοίκασι(ν)
sub: δεδοίκω, δεδοίκῃς, δεδοίκῃ, δεδοίκητον, δεδοίκητον, δεδοίκωμεν, δεδοίκητε, δεδοίκωσι(ν)
opt: δεδοίκοιμι-δεδοικοίην, δεδοίκοις-δεδοικοίης, δεδοίκοι-δεδοικοίη, δεδοίκοιτον, δεδοικοίτην, δεδοίκοιμεν, δεδοίκοιτε, δεδοίκοιεν
imp: , δέδοικε, δεδοικέτω, δεδοίκετον, δεδοικέτων, , δεδοίκετε, δεδοικόντων

act.inf: δεδοικέναι

part-masc: δεδοικώς
part-fem: δεδοικυῖα
part-neut: δεδοικός

#= Perfect: δείδοικα (Epic)

act.ind: δείδοικα, δείδοικας, δείδοικε(ν), δειδοίκατον, δειδοίκατον, δειδοίκαμεν, δειδοίκατε, δειδοίκασι(ν)
sub: δειδοίκω-δειδοίκωμι, δειδοίκῃς-δειδοίκῃσθα, δειδοίκῃ-δειδοίκῃσι, δειδοίκητον, δειδοίκητον, δειδοίκωμεν, δειδοίκητε, δειδοίκωσι(ν)
opt: δειδοίκοιμι-δειδοικοίην, δειδοίκοις-δειδοικοίης, δειδοίκοι-δειδοικοίη, δειδοίκοιτον, δειδοικοίτην, δειδοίκοιμεν, δειδοίκοιτε, δειδοίκοιεν
imp: , δείδοικε, δειδοικέτω, δειδοίκετον, δειδοικέτων, , δειδοίκετε, δειδοικόντων

act.inf: δειδοικέναι

part-masc: δειδοικώς
part-fem: δειδοικυῖα
part-neut: δειδοικός

#= Perfect: δέδια (Epic)

act.ind: δέδια, δέδιας, δέδιε(ν), δεδίατον, δεδίατον, δεδίαμεν, δεδίατε, δεδίασι(ν)
sub: δεδίω-δεδίωμι, δεδίῃς-δεδίῃσθα, δεδίῃ-δεδίῃσι, δεδίητον, δεδίητον, δεδίωμεν, δεδίητε, δεδίωσι(ν)
opt: δεδίοιμι-δεδιοίην, δεδίοις-δεδιοίης, δεδίοι-δεδιοίη, δεδίοιτον, δεδιοίτην, δεδίοιμεν, δεδίοιτε, δεδίοιεν
imp: , δέδιε, δεδιέτω, δεδίετον, δεδιέτων, , δεδίετε, δεδιόντων

act.inf: δεδιέναι

part-masc: δεδιώς
part-fem: δεδιυῖα
part-neut: δεδιός

#= Perfect: δείδια (Epic)

act.ind: δείδια, δείδιας, δείδιε(ν), δειδίατον, δειδίατον, δειδίαμεν-δείδιμεν, δειδίατε, δειδίασι(ν)
sub: δειδίω-δειδίωμι, δειδίῃς-δειδίῃσθα, δειδίῃ-δειδίῃσι, δειδίητον, δειδίητον, δειδίωμεν, δειδίητε, δειδίωσι(ν)
opt: δειδίοιμι-δειδιοίην, δειδίοις-δειδιοίης, δειδίοι-δειδιοίη, δειδίοιτον, δειδιοίτην, δειδίοιμεν, δειδίοιτε, δειδίοιεν
imp: , δείδιθι, δειδιέτω, δειδίετον, δειδιέτων, , δειδίετε, δειδιόντων

act.inf: δειδιέναι

part-masc: δειδιώς
part-fem: δειδιυῖα
part-neut: δειδιός

 Pluperfect: ἐδεδοίκειν

act.ind: ἐδεδοίκειν-ἐδεδοίκη, ἐδεδοίκεις-ἐδεδοίκης, ἐδεδοίκει(ν), ἐδεδοίκετον, ἐδεδοικέτην, ἐδεδοίκεμεν, ἐδεδοίκετε, ἐδεδοίκεσαν

 Pluperfect: ἐδειδοίκειν (Epic)

act.ind: ἐδειδοίκειν-ἐδειδοίκη, ἐδειδοίκεις-ἐδειδοίκης, ἐδειδοίκει(ν), ἐδειδοίκετον, ἐδειδοικέτην, ἐδειδοίκεμεν, ἐδειδοίκετε, ἐδειδοίκεσαν

 Pluperfect: ἐδεδίειν (Epic)

act.ind: ἐδεδίειν-ἐδεδίη, ἐδεδίεις-ἐδεδίης, ἐδεδίει(ν), ἐδεδίετον, ἐδεδιέτην, ἐδεδίεμεν, ἐδεδίετε, ἐδεδίεσαν

 Pluperfect: ἐδειδίειν (Epic)

act.ind: ἐδειδίειν-ἐδειδίη, ἐδειδίεις-ἐδειδίης, ἐδειδίει(ν), ἐδειδίετον, ἐδειδιέτην, ἐδειδίεμεν-ἐδείδιμεν, ἐδειδίετε, ἐδειδίεσαν

 Pluperfect: δεδοίκειν

act.ind: δεδοίκειν-δεδοίκη, δεδοίκεις-δεδοίκης, δεδοίκει(ν), δεδοίκετον, δεδοικέτην, δεδοίκεμεν, δεδοίκετε, δεδοίκεσαν

 Pluperfect: δειδοίκειν (Epic)

act.ind: δειδοίκειν-δειδοίκη, δειδοίκεις-δειδοίκης, δειδοίκει(ν), δειδοίκετον, δειδοικέτην, δειδοίκεμεν, δειδοίκετε, δειδοίκεσαν

 Pluperfect: δεδίειν (Epic)

act.ind: δεδίειν-δεδίη, δεδίεις-δεδίης, δεδίει(ν), δεδίετον, δεδιέτην, δεδίεμεν, δεδίετε, δεδίεσαν

 Pluperfect: δειδίειν (Epic)

act.ind: δειδίειν-δειδίη, δειδίεις-δειδίης, δειδίει(ν), δειδίετον, δειδιέτην, δειδίεμεν-δείδιμεν, δειδίετε, δειδίεσαν

# -------------------------------
dict: διακοσμέω • (diakosméō)

 to divide and marshal- to muster in array
 to regulate, set in order

#= Present: διακοσμέω, διακοσμέομαι (Uncontracted)

act.ind: διακοσμέω, διακοσμέεις, διακοσμέει, διακοσμέετον, διακοσμέετον, διακοσμέομεν, διακοσμέετε, διακοσμέουσι(ν)
sub: διακοσμέω, διακοσμέῃς, διακοσμέῃ, διακοσμέητον, διακοσμέητον, διακοσμέωμεν, διακοσμέητε, διακοσμέωσι(ν)
opt: διακοσμέοιμι, διακοσμέοις, διακοσμέοι, διακοσμέοιτον, διακοσμεοίτην, διακοσμέοιμεν, διακοσμέοιτε, διακοσμέοιεν
imp: , διακόσμεε, διακοσμεέτω, διακοσμέετον, διακοσμεέτων, , διακοσμέετε, διακοσμεόντων

mid.ind: διακοσμέομαι, διακοσμέῃ-διακοσμέει, διακοσμέεται, διακοσμέεσθον, διακοσμέεσθον, διακοσμεόμεθα, διακοσμέεσθε, διακοσμέονται
sub: διακοσμέωμαι, διακοσμέῃ, διακοσμέηται, διακοσμέησθον, διακοσμέησθον, διακοσμεώμεθα, διακοσμέησθε, διακοσμέωνται
opt: διακοσμεοίμην, διακοσμέοιο, διακοσμέοιτο, διακοσμέοισθον, διακοσμεοίσθην, διακοσμεοίμεθα, διακοσμέοισθε, διακοσμέοιντο
imp: , διακοσμέου, διακοσμεέσθω, διακοσμέεσθον, διακοσμεέσθων, , διακοσμέεσθε, διακοσμεέσθων

act. mid.inf: διακοσμέειν, διακοσμέεσθαι

part-masc: διακοσμέων, διακοσμεόμενος
part-fem: διακοσμέουσα, διακοσμεομένη
part-neut: διακοσμέον, διακοσμεόμενον

#= Present: διακοσμῶ, διακοσμοῦμαι (Contracted)

act.ind: διακοσμῶ, διακοσμεῖς, διακοσμεῖ, διακοσμεῖτον, διακοσμεῖτον, διακοσμοῦμεν, διακοσμεῖτε, διακοσμοῦσι(ν)
sub: διακοσμῶ, διακοσμῇς, διακοσμῇ, διακοσμῆτον, διακοσμῆτον, διακοσμῶμεν, διακοσμῆτε, διακοσμῶσι(ν)
opt: διακοσμοίην-διακοσμοῖμι, διακοσμοίης-διακοσμοῖς, διακοσμοίη-διακοσμοῖ, διακοσμοῖτον-διακοσμοίητον, διακοσμοίτην-διακοσμοιήτην, διακοσμοῖμεν-διακοσμοίημεν, διακοσμοῖτε-διακοσμοίητε, διακοσμοῖεν-διακοσμοίησαν
imp: , διακόσμει, διακοσμείτω, διακοσμεῖτον, διακοσμείτων, , διακοσμεῖτε, διακοσμούντων

mid.ind: διακοσμοῦμαι, διακοσμεῖ-διακοσμῇ, διακοσμεῖται, διακοσμεῖσθον, διακοσμεῖσθον, διακοσμούμεθα, διακοσμεῖσθε, διακοσμοῦνται
sub: διακοσμῶμαι, διακοσμῇ, διακοσμῆται, διακοσμῆσθον, διακοσμῆσθον, διακοσμώμεθα, διακοσμῆσθε, διακοσμῶνται
opt: διακοσμοίμην, διακοσμοῖο, διακοσμοῖτο, διακοσμοῖσθον, διακοσμοίσθην, διακοσμοίμεθα, διακοσμοῖσθε, διακοσμοῖντο
imp: , διακοσμοῦ, διακοσμείσθω, διακοσμεῖσθον, διακοσμείσθων, , διακοσμεῖσθε, διακοσμείσθων

act. mid.inf: διακοσμεῖν, διακοσμεῖσθαι

part-masc: διακοσμῶν, διακοσμούμενος
part-fem: διακοσμοῦσα, διακοσμουμένη
part-neut: διακοσμοῦν, διακοσμούμενον

#= Imperfect: διεκόσμεον, διεκοσμεόμην (Uncontracted)

act.ind: διεκόσμεον, διεκόσμεες, διεκόσμεε(ν), διεκοσμέετον, διεκοσμεέτην, διεκοσμέομεν, διεκοσμέετε, διεκόσμεον

mid.ind: διεκοσμεόμην, διεκοσμέου, διεκοσμέετο, διεκοσμέεσθον, διεκοσμεέσθην, διεκοσμεόμεθα, διεκοσμέεσθε, διεκοσμέοντο

#= Imperfect: διεκόσμουν, διεκοσμούμην (Contracted)

act.ind: διεκόσμουν, διεκόσμεις, διεκόσμει, διεκοσμεῖτον, διεκοσμείτην, διεκοσμοῦμεν, διεκοσμεῖτε, διεκόσμουν

mid.ind: διεκοσμούμην, διεκοσμοῦ, διεκοσμεῖτο, διεκοσμεῖσθον, διεκοσμείσθην, διεκοσμούμεθα, διεκοσμεῖσθε, διεκοσμοῦντο

#= Future: διακοσμήσω, διακοσμήσομαι

act.ind: διακοσμήσω, διακοσμήσεις, διακοσμήσει, διακοσμήσετον, διακοσμήσετον, διακοσμήσομεν, διακοσμήσετε, διακοσμήσουσι(ν)
opt: διακοσμήσοιμι, διακοσμήσοις, διακοσμήσοι, διακοσμήσοιτον, διακοσμησοίτην, διακοσμήσοιμεν, διακοσμήσοιτε, διακοσμήσοιεν
mid.ind: διακοσμήσομαι, διακοσμήσῃ-διακοσμήσει, διακοσμήσεται, διακοσμήσεσθον, διακοσμήσεσθον, διακοσμησόμεθα, διακοσμήσεσθε, διακοσμήσονται
opt: διακοσμησοίμην, διακοσμήσοιο, διακοσμήσοιτο, διακοσμήσοισθον, διακοσμησοίσθην, διακοσμησοίμεθα, διακοσμήσοισθε, διακοσμήσοιντο

act. mid. inf: διακοσμήσειν, διακοσμήσεσθαι

part-masc: διακοσμήσων, διακοσμησόμενος
part-fem: διακοσμήσουσα, διακοσμησομένη
part-neut: διακοσμῆσον, διακοσμησόμενον

#= Aorist: διεκόσμησα, διεκοσμησάμην, διεκοσμήθην

act.ind: διεκόσμησα, διεκόσμησας, διεκόσμησε(ν), διεκοσμήσατον, διεκοσμησάτην, διεκοσμήσαμεν, διεκοσμήσατε, διεκόσμησαν
sub: διακοσμήσω, διακοσμήσῃς, διακοσμήσῃ, διακοσμήσητον, διακοσμήσητον, διακοσμήσωμεν, διακοσμήσητε, διακοσμήσωσι(ν)
opt: διακοσμήσαιμι, διακοσμήσειας-διακοσμήσαις, διακοσμήσειε(ν)-διακοσμήσαι, διακοσμήσαιτον, διακοσμησαίτην, διακοσμήσαιμεν, διακοσμήσαιτε, διακοσμήσειαν-διακοσμήσαιεν
imp: , διακόσμησον, διακοσμησάτω, διακοσμήσατον, διακοσμησάτων, , διακοσμήσατε, διακοσμησάντων
mid.ind: διεκοσμησάμην, διεκοσμήσω, διεκοσμήσατο, διεκοσμήσασθον, διεκοσμησάσθην, διεκοσμησάμεθα, διεκοσμήσασθε, διεκοσμήσαντο
sub: διακοσμήσωμαι, διακοσμήσῃ, διακοσμήσηται, διακοσμήσησθον, διακοσμήσησθον, διακοσμησώμεθα, διακοσμήσησθε, διακοσμήσωνται
opt: διακοσμησαίμην, διακοσμήσαιο, διακοσμήσαιτο, διακοσμήσαισθον, διακοσμησαίσθην, διακοσμησαίμεθα, διακοσμήσαισθε, διακοσμήσαιντο
imp: , διακόσμησαι, διακοσμησάσθω, διακοσμήσασθον, διακοσμησάσθων, , διακοσμήσασθε, διακοσμησάσθων
pas.ind: διεκοσμήθην, διεκοσμήθης, διεκοσμήθη, διεκοσμήθητον, διεκοσμηθήτην, διεκοσμήθημεν, διεκοσμήθητε, διεκοσμήθησαν
sub: διακοσμηθῶ, διακοσμηθῇς, διακοσμηθῇ, διακοσμηθῆτον, διακοσμηθῆτον, διακοσμηθῶμεν, διακοσμηθῆτε, διακοσμηθῶσι(ν)
opt: διακοσμηθείην, διακοσμηθείης, διακοσμηθείη, διακοσμηθεῖτον-διακοσμηθείητον, διακοσμηθείτην-διακοσμηθειήτην, διακοσμηθεῖμεν-διακοσμηθείημεν, διακοσμηθεῖτε-διακοσμηθείητε, διακοσμηθεῖεν-διακοσμηθείησαν
imp: , διακοσμήθητι, διακοσμηθήτω, διακοσμήθητον, διακοσμηθήτων, , διακοσμήθητε, διακοσμηθέντων

act. mid. pas. inf: διακοσμῆσαι, διακοσμήσασθαι, διακοσμηθῆναι

part-masc: διακοσμήσας, διακοσμησάμενος, διακοσμηθείς
part-fem: διακοσμήσασα, διακοσμησαμένη, διακοσμηθεῖσα
part-neut: διακοσμῆσαν, διακοσμησάμενον, διακοσμηθέν

#= Perfect: διακεκόσμηκα, διακεκόσμημαι

act.ind: διακεκόσμηκα, διακεκόσμηκας, διακεκόσμηκε(ν), διακεκοσμήκατον, διακεκοσμήκατον, διακεκοσμήκαμεν, διακεκοσμήκατε, διακεκοσμήκασι(ν)
sub: διακεκοσμήκω, διακεκοσμήκῃς, διακεκοσμήκῃ, διακεκοσμήκητον, διακεκοσμήκητον, διακεκοσμήκωμεν, διακεκοσμήκητε, διακεκοσμήκωσι(ν)
opt: διακεκοσμήκοιμι-διακεκοσμηκοίην, διακεκοσμήκοις-διακεκοσμηκοίης, διακεκοσμήκοι-διακεκοσμηκοίη, διακεκοσμήκοιτον, διακεκοσμηκοίτην, διακεκοσμήκοιμεν, διακεκοσμήκοιτε, διακεκοσμήκοιεν
imp: , διακεκόσμηκε, διακεκοσμηκέτω, διακεκοσμήκετον, διακεκοσμηκέτων, , διακεκοσμήκετε, διακεκοσμηκόντων

mid.ind: διακεκόσμημαι, διακεκόσμησαι, διακεκόσμηται, διακεκόσμησθον, διακεκόσμησθον, διακεκοσμήμεθα, διακεκόσμησθε, διακεκόσμηνται
sub: διακεκοσμημένος ὦ, διακεκοσμημένος ᾖς, διακεκοσμημένος ᾖ, διακεκοσμημένω ἦτον, διακεκοσμημένω ἦτον, διακεκοσμημένοι ὦμεν, διακεκοσμημένοι ἦτε, διακεκοσμημένοι ὦσι(ν)
opt: διακεκοσμημένος εἴην, διακεκοσμημένος εἴης, διακεκοσμημένος εἴη, διακεκοσμημένω εἴητον-εἶτον, διακεκοσμημένω εἰήτην-εἴτην, διακεκοσμημένοι εἴημεν-εἶμεν, διακεκοσμημένοι εἴητε-εἶτε, διακεκοσμημένοι εἴησαν-εἶεν
imp: , διακεκόσμησο, διακεκοσμήσθω, διακεκόσμησθον, διακεκοσμήσθων, , διακεκόσμησθε, διακεκοσμήσθων

act. mid.inf: διακεκοσμηκέναι, διακεκοσμῆσθαι

part-masc: διακεκοσμηκώς, διακεκοσμημένος
part-fem: διακεκοσμηκυῖα, διακεκοσμημένη
part-neut: διακεκοσμηκός, διακεκοσμημένον

 Pluperfect: διεκεκοσμέμην

mid.ind: διεκεκοσμέμην, διεκεκόσμεσο, διεκεκόσμετο, διεκεκόσμεσθον, διεκεκοσμέσθην, διεκεκοσμέμεθα, διεκεκόσμεσθε, διεκεκόσμεντο

# -------------------------------
dict: διαλύω • (dialū́ō)

 to loose one from another, to part asunder, undo, dissolve

#= Present: διαλύω, διαλύομαι

act.ind: διαλύω, διαλύεις, διαλύει, διαλύετον, διαλύετον, διαλύομεν, διαλύετε, διαλύουσι(ν)
sub: διαλύω, διαλύῃς, διαλύῃ, διαλύητον, διαλύητον, διαλύωμεν, διαλύητε, διαλύωσι(ν)
opt: διαλύοιμι, διαλύοις, διαλύοι, διαλύοιτον, διαλυοίτην, διαλύοιμεν, διαλύοιτε, διαλύοιεν
imp: , διάλυε, διαλυέτω, διαλύετον, διαλυέτων, , διαλύετε, διαλυόντων

mid.ind: διαλύομαι, διαλύῃ-διαλύει, διαλύεται, διαλύεσθον, διαλύεσθον, διαλυόμεθα, διαλύεσθε, διαλύονται
sub: διαλύωμαι, διαλύῃ, διαλύηται, διαλύησθον, διαλύησθον, διαλυώμεθα, διαλύησθε, διαλύωνται
opt: διαλυοίμην, διαλύοιο, διαλύοιτο, διαλύοισθον, διαλυοίσθην, διαλυοίμεθα, διαλύοισθε, διαλύοιντο
imp: , διαλύου, διαλυέσθω, διαλύεσθον, διαλυέσθων, , διαλύεσθε, διαλυέσθων

act. mid.inf: διαλύειν, διαλύεσθαι

part-masc: διαλύων, διαλυόμενος
part-fem: διαλύουσα, διαλυομένη
part-neut: διαλῦον, διαλυόμενον

#= Imperfect: διέλυον, διελυόμην

act.ind: διέλυον, διέλυες, διέλυε(ν), διελύετον, διελυέτην, διελύομεν, διελύετε, διέλυον

mid.ind: διελυόμην, διελύου, διελύετο, διελύεσθον, διελυέσθην, διελυόμεθα, διελύεσθε, διελύοντο

#= Future: διαλύσω, διαλύσομαι, διαλυθήσομαι

act.ind: διαλύσω, διαλύσεις, διαλύσει, διαλύσετον, διαλύσετον, διαλύσομεν, διαλύσετε, διαλύσουσι(ν)
opt: διαλύσοιμι, διαλύσοις, διαλύσοι, διαλύσοιτον, διαλυσοίτην, διαλύσοιμεν, διαλύσοιτε, διαλύσοιεν
mid.ind: διαλύσομαι, διαλύσῃ-διαλύσει, διαλύσεται, διαλύσεσθον, διαλύσεσθον, διαλυσόμεθα, διαλύσεσθε, διαλύσονται
opt: διαλυσοίμην, διαλύσοιο, διαλύσοιτο, διαλύσοισθον, διαλυσοίσθην, διαλυσοίμεθα, διαλύσοισθε, διαλύσοιντο
pas.ind: διαλυθήσομαι, διαλυθήσῃ, διαλυθήσεται, διαλυθήσεσθον, διαλυθήσεσθον, διαλυθησόμεθα, διαλυθήσεσθε, διαλυθήσονται
opt: διαλυθησοίμην, διαλυθήσοιο, διαλυθήσοιτο, διαλυθήσοισθον, διαλυθησοίσθην, διαλυθησοίμεθα, διαλυθήσοισθε, διαλυθήσοιντο

act. mid. pas. inf: διαλύσειν, διαλύσεσθαι, διαλυθήσεσθαι

part-masc: διαλύσων, διαλυσόμενος, διαλυθησόμενος
part-fem: διαλύσουσα, διαλυσομένη, διαλυθησομένη
part-neut: διαλῦσον, διαλυσόμενον, διαλυθησόμενον

#= Aorist: διέλυσα, διελυσάμην, διελύθην

act.ind: διέλυσα, διέλυσας, διέλυσε(ν), διελύσατον, διελυσάτην, διελύσαμεν, διελύσατε, διέλυσαν
sub: διαλύσω, διαλύσῃς, διαλύσῃ, διαλύσητον, διαλύσητον, διαλύσωμεν, διαλύσητε, διαλύσωσι(ν)
opt: διαλύσαιμι, διαλύσειας-διαλύσαις, διαλύσειε(ν)-διαλύσαι, διαλύσαιτον, διαλυσαίτην, διαλύσαιμεν, διαλύσαιτε, διαλύσειαν-διαλύσαιεν
imp: , διάλυσον, διαλυσάτω, διαλύσατον, διαλυσάτων, , διαλύσατε, διαλυσάντων
mid.ind: διελυσάμην, διελύσω, διελύσατο, διελύσασθον, διελυσάσθην, διελυσάμεθα, διελύσασθε, διελύσαντο
sub: διαλύσωμαι, διαλύσῃ, διαλύσηται, διαλύσησθον, διαλύσησθον, διαλυσώμεθα, διαλύσησθε, διαλύσωνται
opt: διαλυσαίμην, διαλύσαιο, διαλύσαιτο, διαλύσαισθον, διαλυσαίσθην, διαλυσαίμεθα, διαλύσαισθε, διαλύσαιντο
imp: , διάλυσαι, διαλυσάσθω, διαλύσασθον, διαλυσάσθων, , διαλύσασθε, διαλυσάσθων
pas.ind: διελύθην, διελύθης, διελύθη, διελύθητον, διελυθήτην, διελύθημεν, διελύθητε, διελύθησαν
sub: διαλυθῶ, διαλυθῇς, διαλυθῇ, διαλυθῆτον, διαλυθῆτον, διαλυθῶμεν, διαλυθῆτε, διαλυθῶσι(ν)
opt: διαλυθείην, διαλυθείης, διαλυθείη, διαλυθεῖτον-διαλυθείητον, διαλυθείτην-διαλυθειήτην, διαλυθεῖμεν-διαλυθείημεν, διαλυθεῖτε-διαλυθείητε, διαλυθεῖεν-διαλυθείησαν
imp: , διαλύθητι, διαλυθήτω, διαλύθητον, διαλυθήτων, , διαλύθητε, διαλυθέντων

act. mid. pas. inf: διαλῦσαι, διαλύσασθαι, διαλυθῆναι

part-masc: διαλύσας, διαλυσάμενος, διαλυθείς
part-fem: διαλύσασα, διαλυσαμένη, διαλυθεῖσα
part-neut: διαλῦσαν, διαλυσάμενον, διαλυθέν

#= Perfect: διαλέλυκα, διαλέλυμαι

act.ind: διαλέλυκα, διαλέλυκας, διαλέλυκε(ν), διαλελύκατον, διαλελύκατον, διαλελύκαμεν, διαλελύκατε, διαλελύκασι(ν)
sub: διαλελύκω, διαλελύκῃς, διαλελύκῃ, διαλελύκητον, διαλελύκητον, διαλελύκωμεν, διαλελύκητε, διαλελύκωσι(ν)
opt: διαλελύκοιμι-διαλελυκοίην, διαλελύκοις-διαλελυκοίης, διαλελύκοι-διαλελυκοίη, διαλελύκοιτον, διαλελυκοίτην, διαλελύκοιμεν, διαλελύκοιτε, διαλελύκοιεν
imp: , διαλέλυκε, διαλελυκέτω, διαλελύκετον, διαλελυκέτων, , διαλελύκετε, διαλελυκόντων

mid.ind: διαλέλυμαι, διαλέλυσαι, διαλέλυται, διαλέλυσθον, διαλέλυσθον, διαλελύμεθα, διαλέλυσθε, διαλέλυνται
sub: διαλελυμένος ὦ, διαλελυμένος ᾖς, διαλελυμένος ᾖ, διαλελυμένω ἦτον, διαλελυμένω ἦτον, διαλελυμένοι ὦμεν, διαλελυμένοι ἦτε, διαλελυμένοι ὦσι(ν)
opt: διαλελυμένος εἴην, διαλελυμένος εἴης, διαλελυμένος εἴη, διαλελυμένω εἴητον-εἶτον, διαλελυμένω εἰήτην-εἴτην, διαλελυμένοι εἴημεν-εἶμεν, διαλελυμένοι εἴητε-εἶτε, διαλελυμένοι εἴησαν-εἶεν
imp: , διαλέλυσο, διαλελύσθω, διαλέλυσθον, διαλελύσθων, , διαλέλυσθε, διαλελύσθων

act. mid.inf: διαλελυκέναι, διαλελύσθαι

part-masc: διαλελυκώς, διαλελυμένος
part-fem: διαλελυκυῖα, διαλελυμένη
part-neut: διαλελυκός, διαλελυμένον

 Pluperfect: διελελύκειν, διελελύμην

act.ind: διελελύκειν-διελελύκη, διελελύκεις-διελελύκης, διελελύκει(ν), διελελύκετον, διελελυκέτην, διελελύκεμεν, διελελύκετε, διελελύκεσαν

mid.ind: διελελύμην, διελέλυσο, διελέλυτο, διελέλυσθον, διελελύσθην, διελελύμεθα, διελέλυσθε, διελέλυντο

#= Future perfect: διαλελύσομαι

mid.ind: διαλελύσομαι, διαλελύσῃ-διαλελύσει, διαλελύσεται, διαλελύσεσθον, διαλελύσεσθον, διαλελυσόμεθα, διαλελύσεσθε, διαλελύσονται
opt: διαλελυσοίμην, διαλελύσοιο, διαλελύσοιτο, διαλελύσοισθον, διαλελυσοίσθην, διαλελυσοίμεθα, διαλελύσοισθε, διαλελύσοιντο

mid.inf: διαλελύσεσθαι

part-masc: διαλελυσόμενος
part-fem: διαλελυσομένη
part-neut: διαλελυσόμενον

# -------------------------------
dict: διανοέομαι • (dianoéomai)

 to intend [+present or aorist or future infinitive = to do]
 to think about, consider

#= Present: διανοέω, διανοέομαι (Uncontracted)

act.ind: διανοέω, διανοέεις, διανοέει, διανοέετον, διανοέετον, διανοέομεν, διανοέετε, διανοέουσι(ν)
sub: διανοέω, διανοέῃς, διανοέῃ, διανοέητον, διανοέητον, διανοέωμεν, διανοέητε, διανοέωσι(ν)
opt: διανοέοιμι, διανοέοις, διανοέοι, διανοέοιτον, διανοεοίτην, διανοέοιμεν, διανοέοιτε, διανοέοιεν
imp: , διανόεε, διανοεέτω, διανοέετον, διανοεέτων, , διανοέετε, διανοεόντων

mid.ind: διανοέομαι, διανοέῃ-διανοέει, διανοέεται, διανοέεσθον, διανοέεσθον, διανοεόμεθα, διανοέεσθε, διανοέονται
sub: διανοέωμαι, διανοέῃ, διανοέηται, διανοέησθον, διανοέησθον, διανοεώμεθα, διανοέησθε, διανοέωνται
opt: διανοεοίμην, διανοέοιο, διανοέοιτο, διανοέοισθον, διανοεοίσθην, διανοεοίμεθα, διανοέοισθε, διανοέοιντο
imp: , διανοέου, διανοεέσθω, διανοέεσθον, διανοεέσθων, , διανοέεσθε, διανοεέσθων

act. mid.inf: διανοέειν, διανοέεσθαι

part-masc: διανοέων, διανοεόμενος
part-fem: διανοέουσα, διανοεομένη
part-neut: διανοέον, διανοεόμενον

#= Present: διανοῶ, διανοοῦμαι (Contracted)

act.ind: διανοῶ, διανοεῖς, διανοεῖ, διανοεῖτον, διανοεῖτον, διανοοῦμεν, διανοεῖτε, διανοοῦσι(ν)
sub: διανοῶ, διανοῇς, διανοῇ, διανοῆτον, διανοῆτον, διανοῶμεν, διανοῆτε, διανοῶσι(ν)
opt: διανοοίην-διανοοῖμι, διανοοίης-διανοοῖς, διανοοίη-διανοοῖ, διανοοῖτον-διανοοίητον, διανοοίτην-διανοοιήτην, διανοοῖμεν-διανοοίημεν, διανοοῖτε-διανοοίητε, διανοοῖεν-διανοοίησαν
imp: , διανόει, διανοείτω, διανοεῖτον, διανοείτων, , διανοεῖτε, διανοούντων

mid.ind: διανοοῦμαι, διανοεῖ-διανοῇ, διανοεῖται, διανοεῖσθον, διανοεῖσθον, διανοούμεθα, διανοεῖσθε, διανοοῦνται
sub: διανοῶμαι, διανοῇ, διανοῆται, διανοῆσθον, διανοῆσθον, διανοώμεθα, διανοῆσθε, διανοῶνται
opt: διανοοίμην, διανοοῖο, διανοοῖτο, διανοοῖσθον, διανοοίσθην, διανοοίμεθα, διανοοῖσθε, διανοοῖντο
imp: , διανοοῦ, διανοείσθω, διανοεῖσθον, διανοείσθων, , διανοεῖσθε, διανοείσθων

act. mid.inf: διανοεῖν, διανοεῖσθαι

part-masc: διανοῶν, διανοούμενος
part-fem: διανοοῦσα, διανοουμένη
part-neut: διανοοῦν, διανοούμενον

#= Imperfect: διενόεον, διενοεόμην (Uncontracted)

act.ind: διενόεον, διενόεες, διενόεε(ν), διενοέετον, διενοεέτην, διενοέομεν, διενοέετε, διενόεον

mid.ind: διενοεόμην, διενοέου, διενοέετο, διενοέεσθον, διενοεέσθην, διενοεόμεθα, διενοέεσθε, διενοέοντο

#= Imperfect: διενόουν, διενοούμην (Contracted)

act.ind: διενόουν, διενόεις, διενόει, διενοεῖτον, διενοείτην, διενοοῦμεν, διενοεῖτε, διενόουν

mid.ind: διενοούμην, διενοοῦ, διενοεῖτο, διενοεῖσθον, διενοείσθην, διενοούμεθα, διενοεῖσθε, διενοοῦντο

#= Future: διανοήσομαι, διανοηθήσομαι

mid.ind: διανοήσομαι, διανοήσῃ-διανοήσει, διανοήσεται, διανοήσεσθον, διανοήσεσθον, διανοησόμεθα, διανοήσεσθε, διανοήσονται
opt: διανοησοίμην, διανοήσοιο, διανοήσοιτο, διανοήσοισθον, διανοησοίσθην, διανοησοίμεθα, διανοήσοισθε, διανοήσοιντο
pas.ind: διανοηθήσομαι, διανοηθήσῃ, διανοηθήσεται, διανοηθήσεσθον, διανοηθήσεσθον, διανοηθησόμεθα, διανοηθήσεσθε, διανοηθήσονται
opt: διανοηθησοίμην, διανοηθήσοιο, διανοηθήσοιτο, διανοηθήσοισθον, διανοηθησοίσθην, διανοηθησοίμεθα, διανοηθήσοισθε, διανοηθήσοιντο

mid. pas. inf: διανοήσεσθαι, διανοηθήσεσθαι

part-masc: διανοησόμενος, διανοηθησόμενος
part-fem: διανοησομένη, διανοηθησομένη
part-neut: διανοησόμενον, διανοηθησόμενον

#= Aorist: διενοησάμην, διενοήθην

mid.ind: διενοησάμην, διενοήσω, διενοήσατο, διενοήσασθον, διενοησάσθην, διενοησάμεθα, διενοήσασθε, διενοήσαντο
sub: διανοήσωμαι, διανοήσῃ, διανοήσηται, διανοήσησθον, διανοήσησθον, διανοησώμεθα, διανοήσησθε, διανοήσωνται
opt: διανοησαίμην, διανοήσαιο, διανοήσαιτο, διανοήσαισθον, διανοησαίσθην, διανοησαίμεθα, διανοήσαισθε, διανοήσαιντο
imp: , διανόησαι, διανοησάσθω, διανοήσασθον, διανοησάσθων, , διανοήσασθε, διανοησάσθων
pas.ind: διενοήθην, διενοήθης, διενοήθη, διενοήθητον, διενοηθήτην, διενοήθημεν, διενοήθητε, διενοήθησαν
sub: διανοηθῶ, διανοηθῇς, διανοηθῇ, διανοηθῆτον, διανοηθῆτον, διανοηθῶμεν, διανοηθῆτε, διανοηθῶσι(ν)
opt: διανοηθείην, διανοηθείης, διανοηθείη, διανοηθεῖτον-διανοηθείητον, διανοηθείτην-διανοηθειήτην, διανοηθεῖμεν-διανοηθείημεν, διανοηθεῖτε-διανοηθείητε, διανοηθεῖεν-διανοηθείησαν
imp: , διανοήθητι, διανοηθήτω, διανοήθητον, διανοηθήτων, , διανοήθητε, διανοηθέντων

mid. pas. inf: διανοήσασθαι, διανοηθῆναι

part-masc: διανοησάμενος, διανοηθείς
part-fem: διανοησαμένη, διανοηθεῖσα
part-neut: διανοησάμενον, διανοηθέν

#= Perfect: διανενόηκα, διανενόημαι

act.ind: διανενόηκα, διανενόηκας, διανενόηκε(ν), διανενοήκατον, διανενοήκατον, διανενοήκαμεν, διανενοήκατε, διανενοήκασι(ν)
sub: διανενοήκω, διανενοήκῃς, διανενοήκῃ, διανενοήκητον, διανενοήκητον, διανενοήκωμεν, διανενοήκητε, διανενοήκωσι(ν)
opt: διανενοήκοιμι-διανενοηκοίην, διανενοήκοις-διανενοηκοίης, διανενοήκοι-διανενοηκοίη, διανενοήκοιτον, διανενοηκοίτην, διανενοήκοιμεν, διανενοήκοιτε, διανενοήκοιεν
imp: , διανενόηκε, διανενοηκέτω, διανενοήκετον, διανενοηκέτων, , διανενοήκετε, διανενοηκόντων

mid.ind: διανενόημαι, διανενόησαι, διανενόηται, διανενόησθον, διανενόησθον, διανενοήμεθα, διανενόησθε, διανενόηνται
sub: διανενοημένος ὦ, διανενοημένος ᾖς, διανενοημένος ᾖ, διανενοημένω ἦτον, διανενοημένω ἦτον, διανενοημένοι ὦμεν, διανενοημένοι ἦτε, διανενοημένοι ὦσι(ν)
opt: διανενοημένος εἴην, διανενοημένος εἴης, διανενοημένος εἴη, διανενοημένω εἴητον-εἶτον, διανενοημένω εἰήτην-εἴτην, διανενοημένοι εἴημεν-εἶμεν, διανενοημένοι εἴητε-εἶτε, διανενοημένοι εἴησαν-εἶεν
imp: , διανενόησο, διανενοήσθω, διανενόησθον, διανενοήσθων, , διανενόησθε, διανενοήσθων

act. mid.inf: διανενοηκέναι, διανενοῆσθαι

part-masc: διανενοηκώς, διανενοημένος
part-fem: διανενοηκυῖα, διανενοημένη
part-neut: διανενοηκός, διανενοημένον

# -------------------------------
dict: διαφαίνω • (diaphaínō)

 (active) to show through (transitive), shine through
 (passive) to appear or show through (intransitive)
 (passive) to glow, to be red hot
 (passive) to be proved, show itself, be conspicuous among others

#= Present: διαφαίνω, διαφαίνομαι

act.ind: διαφαίνω, διαφαίνεις, διαφαίνει, διαφαίνετον, διαφαίνετον, διαφαίνομεν, διαφαίνετε, διαφαίνουσι(ν)
sub: διαφαίνω, διαφαίνῃς, διαφαίνῃ, διαφαίνητον, διαφαίνητον, διαφαίνωμεν, διαφαίνητε, διαφαίνωσι(ν)
opt: διαφαίνοιμι, διαφαίνοις, διαφαίνοι, διαφαίνοιτον, διαφαινοίτην, διαφαίνοιμεν, διαφαίνοιτε, διαφαίνοιεν
imp: , διάφαινε, διαφαινέτω, διαφαίνετον, διαφαινέτων, , διαφαίνετε, διαφαινόντων

mid.ind: διαφαίνομαι, διαφαίνῃ-διαφαίνει, διαφαίνεται, διαφαίνεσθον, διαφαίνεσθον, διαφαινόμεθα, διαφαίνεσθε, διαφαίνονται
sub: διαφαίνωμαι, διαφαίνῃ, διαφαίνηται, διαφαίνησθον, διαφαίνησθον, διαφαινώμεθα, διαφαίνησθε, διαφαίνωνται
opt: διαφαινοίμην, διαφαίνοιο, διαφαίνοιτο, διαφαίνοισθον, διαφαινοίσθην, διαφαινοίμεθα, διαφαίνοισθε, διαφαίνοιντο
imp: , διαφαίνου, διαφαινέσθω, διαφαίνεσθον, διαφαινέσθων, , διαφαίνεσθε, διαφαινέσθων

act. mid.inf: διαφαίνειν, διαφαίνεσθαι

part-masc: διαφαίνων, διαφαινόμενος
part-fem: διαφαίνουσα, διαφαινομένη
part-neut: διαφαῖνον, διαφαινόμενον

#= Imperfect: διέφαινον, διεφαινόμην

act.ind: διέφαινον, διέφαινες, διέφαινε(ν), διεφαίνετον, διεφαινέτην, διεφαίνομεν, διεφαίνετε, διέφαινον

mid.ind: διεφαινόμην, διεφαίνου, διεφαίνετο, διεφαίνεσθον, διεφαινέσθην, διεφαινόμεθα, διεφαίνεσθε, διεφαίνοντο

#= Imperfect: διάφαινον, διαφαινόμην (Epic)

act.ind: διάφαινον, διάφαινες, διάφαινε(ν), διαφαίνετον, διαφαινέτην, διαφαίνομεν, διαφαίνετε, διάφαινον

mid.ind: διαφαινόμην, διαφαίνου, διαφαίνετο, διαφαίνεσθον, διαφαινέσθην, διαφαινόμε(σ)θα, διαφαίνεσθε, διαφαίνοντο

#= Future: διαφανέω, διαφανέομαι, διαφανήσομαι (Uncontracted)

act.ind: διαφανέω, διαφανέεις, διαφανέει, διαφανέετον, διαφανέετον, διαφανέομεν, διαφανέετε, διαφανέουσι(ν)
opt: διαφανέοιμι, διαφανέοις, διαφανέοι, διαφανέοιτον, διαφανεοίτην, διαφανέοιμεν, διαφανέοιτε, διαφανέοιεν
mid.ind: διαφανέομαι, διαφανέῃ-διαφανέει, διαφανέεται, διαφανέεσθον, διαφανέεσθον, διαφανεόμεθα, διαφανέεσθε, διαφανέονται
opt: διαφανεοίμην, διαφανέοιο, διαφανέοιτο, διαφανέοισθον, διαφανεοίσθην, διαφανεοίμεθα, διαφανέοισθε, διαφανέοιντο
pas.ind: διαφανήσομαι, διαφανήσῃ, διαφανήσεται, διαφανήσεσθον, διαφανήσεσθον, διαφανησόμεθα, διαφανήσεσθε, διαφανήσονται
opt: διαφανησοίμην, διαφανήσοιο, διαφανήσοιτο, διαφανήσοισθον, διαφανησοίσθην, διαφανησοίμεθα, διαφανήσοισθε, διαφανήσοιντο

act. mid. pas. inf: διαφανέειν, διαφανέεσθαι, διαφανήσεσθαι

part-masc: διαφανέων, διαφανεόμενος, διαφανησόμενος
part-fem: διαφανέουσα, διαφανεομένη, διαφανησομένη
part-neut: διαφανέον, διαφανεόμενον, διαφανησόμενον

#= Future: διαφανῶ, διαφανοῦμαι, διαφανήσομαι (Contracted)

act.ind: διαφανῶ, διαφανεῖς, διαφανεῖ, διαφανεῖτον, διαφανεῖτον, διαφανοῦμεν, διαφανεῖτε, διαφανοῦσι(ν)
opt: διαφανοίην-διαφανοῖμι, διαφανοίης-διαφανοῖς, διαφανοίη-διαφανοῖ, διαφανοῖτον-διαφανοίητον, διαφανοίτην-διαφανοιήτην, διαφανοῖμεν-διαφανοίημεν, διαφανοῖτε-διαφανοίητε, διαφανοῖεν-διαφανοίησαν
mid.ind: διαφανοῦμαι, διαφανῇ, διαφανεῖται, διαφανεῖσθον, διαφανεῖσθον, διαφανούμεθα, διαφανεῖσθε, διαφανοῦνται
opt: διαφανοίμην, διαφανοῖο, διαφανοῖτο, διαφανοῖσθον, διαφανοίσθην, διαφανοίμεθα, διαφανοῖσθε, διαφανοῖντο
pas.ind: διαφανήσομαι, διαφανήσῃ, διαφανήσεται, διαφανήσεσθον, διαφανήσεσθον, διαφανησόμεθα, διαφανήσεσθε, διαφανήσονται
opt: διαφανησοίμην, διαφανήσοιο, διαφανήσοιτο, διαφανήσοισθον, διαφανησοίσθην, διαφανησοίμεθα, διαφανήσοισθε, διαφανήσοιντο

act. mid. pas. inf: διαφανεῖν, διαφανεῖσθαι, διαφανήσεσθαι

part-masc: διαφανῶν, διαφανούμενος, διαφανησόμενος
part-fem: διαφανοῦσα, διαφανουμένη, διαφανησομένη
part-neut: διαφανοῦν, διαφανούμενον, διαφανησόμενον

#= Aorist: διέφηνα, διεφηνάμην, διεφάνθην

act.ind: διέφηνα, διέφηνας, διέφηνε(ν), διεφήνατον, διεφηνάτην, διεφήναμεν, διεφήνατε, διέφηναν
sub: διαφήνω, διαφήνῃς, διαφήνῃ, διαφήνητον, διαφήνητον, διαφήνωμεν, διαφήνητε, διαφήνωσι(ν)
opt: διαφήναιμι, διαφήνειας-διαφήναις, διαφήνειε(ν)-διαφήναι, διαφήναιτον, διαφηναίτην, διαφήναιμεν, διαφήναιτε, διαφήνειαν-διαφήναιεν
imp: , διάφηνον, διαφηνάτω, διαφήνατον, διαφηνάτων, , διαφήνατε, διαφηνάντων
mid.ind: διεφηνάμην, διεφήνω, διεφήνατο, διεφήνασθον, διεφηνάσθην, διεφηνάμεθα, διεφήνασθε, διεφήναντο
sub: διαφήνωμαι, διαφήνῃ, διαφήνηται, διαφήνησθον, διαφήνησθον, διαφηνώμεθα, διαφήνησθε, διαφήνωνται
opt: διαφηναίμην, διαφήναιο, διαφήναιτο, διαφήναισθον, διαφηναίσθην, διαφηναίμεθα, διαφήναισθε, διαφήναιντο
imp: , διάφηναι, διαφηνάσθω, διαφήνασθον, διαφηνάσθων, , διαφήνασθε, διαφηνάσθων
pas.ind: διεφάνθην, διεφάνθης, διεφάνθη, διεφάνθητον, διεφανθήτην, διεφάνθημεν, διεφάνθητε, διεφάνθησαν
sub: διαφανθῶ, διαφανθῇς, διαφανθῇ, διαφανθῆτον, διαφανθῆτον, διαφανθῶμεν, διαφανθῆτε, διαφανθῶσι(ν)
opt: διαφανθείην, διαφανθείης, διαφανθείη, διαφανθεῖτον-διαφανθείητον, διαφανθείτην-διαφανθειήτην, διαφανθεῖμεν-διαφανθείημεν, διαφανθεῖτε-διαφανθείητε, διαφανθεῖεν-διαφανθείησαν
imp: , διαφάνθητι, διαφανθήτω, διαφάνθητον, διαφανθήτων, , διαφάνθητε, διαφανθέντων

act. mid. pas. inf: διαφῆναι, διαφήνασθαι, διαφανθῆναι

part-masc: διαφήνας, διαφηνάμενος, διαφανθείς
part-fem: διαφήνασα, διαφηναμένη, διαφανθεῖσα
part-neut: διαφῆναν, διαφηνάμενον, διαφανθέν

#= Aorist: διέφανα, διεφανάμην, διεφάνθην

act.ind: διέφανα, διέφανας, διέφανε(ν), διεφάνατον, διεφανάτην, διεφάναμεν, διεφάνατε, διέφαναν
sub: διαφάνω, διαφάνῃς, διαφάνῃ, διαφάνητον, διαφάνητον, διαφάνωμεν, διαφάνητε, διαφάνωσι(ν)
opt: διαφάναιμι, διαφάνειας-διαφάναις, διαφάνειε(ν)-διαφάναι, διαφάναιτον, διαφαναίτην, διαφάναιμεν, διαφάναιτε, διαφάνειαν-διαφάναιεν
imp: , διάφανον, διαφανάτω, διαφάνατον, διαφανάτων, , διαφάνατε, διαφανάντων
mid.ind: διεφανάμην, διεφάνω, διεφάνατο, διεφάνασθον, διεφανάσθην, διεφανάμεθα, διεφάνασθε, διεφάναντο
sub: διαφάνωμαι, διαφάνῃ, διαφάνηται, διαφάνησθον, διαφάνησθον, διαφανώμεθα, διαφάνησθε, διαφάνωνται
opt: διαφαναίμην, διαφάναιο, διαφάναιτο, διαφάναισθον, διαφαναίσθην, διαφαναίμεθα, διαφάναισθε, διαφάναιντο
imp: , διάφαναι, διαφανάσθω, διαφάνασθον, διαφανάσθων, , διαφάνασθε, διαφανάσθων
pas.ind: διεφάνθην, διεφάνθης, διεφάνθη, διεφάνθητον, διεφανθήτην, διεφάνθημεν, διεφάνθητε, διεφάνθησαν
sub: διαφανθῶ, διαφανθῇς, διαφανθῇ, διαφανθῆτον, διαφανθῆτον, διαφανθῶμεν, διαφανθῆτε, διαφανθῶσι(ν)
opt: διαφανθείην, διαφανθείης, διαφανθείη, διαφανθεῖτον-διαφανθείητον, διαφανθείτην-διαφανθειήτην, διαφανθεῖμεν-διαφανθείημεν, διαφανθεῖτε-διαφανθείητε, διαφανθεῖεν-διαφανθείησαν
imp: , διαφάνθητι, διαφανθήτω, διαφάνθητον, διαφανθήτων, , διαφάνθητε, διαφανθέντων

act. mid. pas. inf: διαφᾶναι, διαφάνασθαι, διαφανθῆναι

part-masc: διαφάνας, διαφανάμενος, διαφανθείς
part-fem: διαφάνασα, διαφαναμένη, διαφανθεῖσα
part-neut: διαφᾶναν, διαφανάμενον, διαφανθέν

#= Aorist: διεφάνην

pas.ind: διεφάνην, διεφάνης, διεφάνη, διεφάνητον, διεφανήτην, διεφάνημεν, διεφάνητε, διεφάνησαν
sub: διαφανῶ, διαφανῇς, διαφανῇ, διαφανῆτον, διαφανῆτον, διαφανῶμεν, διαφανῆτε, διαφανῶσι(ν)
opt: διαφανείην, διαφανείης, διαφανείη, διαφανεῖτον-διαφανείητον, διαφανείτην-διαφανειήτην, διαφανεῖμεν-διαφανείημεν, διαφανεῖτε-διαφανείητε, διαφανεῖεν-διαφανείησαν
imp: , διαφάνηθι, διαφανήτω, διαφάνητον, διαφανήτων, , διαφάνητε, διαφανέντων

pas. inf: διαφανῆναι

part-masc: διαφανείς
part-fem: διαφανεῖσα
part-neut: διαφανέν

#= Aorist: διαφάνην (Epic)

pas.ind: διαφάνην, διαφάνης, διαφάνη, διαφάνητον, διαφανήτην, διαφάνημεν, διαφάνητε, διαφάνησαν-διάφανεν
sub: διαφανῶ-διαφανῶμι, διαφανῇς-διαφανῇσθα, διαφανῇ-διαφανῇσι, διαφανῆτον, διαφανῆτον, διαφανῶμεν, διαφανῆτε, διαφανῶσι(ν)
opt: διαφανείην, διαφανείης, διαφανείη, διαφανεῖτον-διαφανείητον, διαφανείτην-διαφανειήτην, διαφανεῖμεν-διαφανείημεν, διαφανεῖτε-διαφανείητε, διαφάνειεν-διαφανείησαν
imp: , διαφάνηθι, διαφανήτω, διαφάνητον, διαφανήτων, , διαφάνητε, διαφανέντων

pas. inf: διαφανῆναι-διαφανήμεναι

part-masc: διαφανείς
part-fem: διαφανεῖσα
part-neut: διαφανέν

# -------------------------------
dict: διαζώννυμι • (diazṓnnūmi)

 to bind or gird all around
 to gird oneself with a thing

#= Present: διαζώννυμι, διαζώννυμαι

act.ind: διαζώννυμι, διαζώννυς, διαζώννυσι(ν), διαζώννυτον, διαζώννυτον, διαζώννυμεν, διαζώννυτε, διαζωννύασι(ν)
sub: διαζωννύω, διαζωννύῃς, διαζωννύῃ, διαζωννύητον, διαζωννύητον, διαζωννύωμεν, διαζωννύητε, διαζωννύωσι(ν)
opt: διαζωννύοιμι, διαζωννύοις, διαζωννύοι, διαζωννύοιτον, διαζωννυοίτην, διαζωννύοιμεν, διαζωννύοιτε, διαζωννύοιεν
imp: , διαζώννυ, διαζωννύτω, διαζώννυτον, διαζωννύτων, , διαζώννυτε, διαζωννύντων

mid.ind: διαζώννυμαι, διαζώννυσαι, διαζώννυται, διαζώννυσθον, διαζώννυσθον, διαζωννύμεθα, διαζώννυσθε, διαζώννυνται
sub: διαζωννύωμαι, διαζωννύῃ, διαζωννύηται, διαζωννύησθον, διαζωννύησθον, διαζωννυώμεθα, διαζωννύησθε, διαζωννύωνται
opt: διαζωννυοίμην, διαζωννύοιο, διαζωννύοιτο, διαζωννύοισθον, διαζωννυοίσθην, διαζωννυοίμεθα, διαζωννύοισθε, διαζωννύοιντο
imp: , διαζώννυσο, διαζωννύσθω, διαζώννυσθον, διαζωννύσθων, , διαζώννυσθε, διαζωννύσθων

act. mid.inf: διαζωννύναι, διαζώννυσθαι

part-masc: διαζωννύς, διαζωννύμενος
part-fem: διαζωννῦσα, διαζωννυμένη
part-neut: διαζωννύν, διαζωννύμενον

#= Imperfect: διεζώννυν, διεζωννύμην

act.ind: διεζώννυν, διεζώννυς, διεζώννυ, διεζώννυτον, διεζωννύτην, διεζώννυμεν, διεζώννυτε, διεζώννυσαν

mid.ind: διεζωννύμην, διεζώννυσο, διεζώννυτο, διεζώννυσθον, διεζωννύσθην, διεζωννύμεθα, διεζώννυσθε, διεζώννυντο

#= Future: διαζώσω, διαζώσομαι

act.ind: διαζώσω, διαζώσεις, διαζώσει, διαζώσετον, διαζώσετον, διαζώσομεν, διαζώσετε, διαζώσουσι(ν)
opt: διαζώσοιμι, διαζώσοις, διαζώσοι, διαζώσοιτον, διαζωσοίτην, διαζώσοιμεν, διαζώσοιτε, διαζώσοιεν
mid.ind: διαζώσομαι, διαζώσῃ-διαζώσει, διαζώσεται, διαζώσεσθον, διαζώσεσθον, διαζωσόμεθα, διαζώσεσθε, διαζώσονται
opt: διαζωσοίμην, διαζώσοιο, διαζώσοιτο, διαζώσοισθον, διαζωσοίσθην, διαζωσοίμεθα, διαζώσοισθε, διαζώσοιντο

act. mid. inf: διαζώσειν, διαζώσεσθαι

part-masc: διαζώσων, διαζωσόμενος
part-fem: διαζώσουσα, διαζωσομένη
part-neut: διαζῶσον, διαζωσόμενον

#= Aorist: διαζῶσα, διαζωσάμην, διαζώσθην

act.ind: διαζῶσα, διαζῶσας, διαζῶσε(ν), διαζώσατον, διαζωσάτην, διαζώσαμεν, διαζώσατε, διαζῶσαν
sub: διαζώσω, διαζώσῃς, διαζώσῃ, διαζώσητον, διαζώσητον, διαζώσωμεν, διαζώσητε, διαζώσωσι(ν)
opt: διαζώσαιμι, διαζώσειας-διαζώσαις, διαζώσειε(ν)-διαζώσαι, διαζώσαιτον, διαζωσαίτην, διαζώσαιμεν, διαζώσαιτε, διαζώσειαν-διαζώσαιεν
imp: , διάζωσον, διαζωσάτω, διαζώσατον, διαζωσάτων, , διαζώσατε, διαζωσάντων
mid.ind: διαζωσάμην, διαζώσω, διαζώσατο, διαζώσασθον, διαζωσάσθην, διαζωσάμεθα, διαζώσασθε, διαζώσαντο
sub: διαζώσωμαι, διαζώσῃ, διαζώσηται, διαζώσησθον, διαζώσησθον, διαζωσώμεθα, διαζώσησθε, διαζώσωνται
opt: διαζωσαίμην, διαζώσαιο, διαζώσαιτο, διαζώσαισθον, διαζωσαίσθην, διαζωσαίμεθα, διαζώσαισθε, διαζώσαιντο
imp: , διάζωσαι, διαζωσάσθω, διαζώσασθον, διαζωσάσθων, , διαζώσασθε, διαζωσάσθων
pas.ind: διαζώσθην, διαζώσθης, διαζώσθη, διαζώσθητον, διαζωσθήτην, διαζώσθημεν, διαζώσθητε, διαζώσθησαν
sub: διαζωσθῶ, διαζωσθῇς, διαζωσθῇ, διαζωσθῆτον, διαζωσθῆτον, διαζωσθῶμεν, διαζωσθῆτε, διαζωσθῶσι(ν)
opt: διαζωσθείην, διαζωσθείης, διαζωσθείη, διαζωσθεῖτον-διαζωσθείητον, διαζωσθείτην-διαζωσθειήτην, διαζωσθεῖμεν-διαζωσθείημεν, διαζωσθεῖτε-διαζωσθείητε, διαζωσθεῖεν-διαζωσθείησαν
imp: , διαζώσθητι, διαζωσθήτω, διαζώσθητον, διαζωσθήτων, , διαζώσθητε, διαζωσθέντων

act. mid. pas. inf: διαζῶσαι, διαζώσασθαι, διαζωσθῆναι

part-masc: διαζώσας, διαζωσάμενος, διαζωσθείς
part-fem: διαζώσασα, διαζωσαμένη, διαζωσθεῖσα
part-neut: διαζῶσαν, διαζωσάμενον, διαζωσθέν

#= Perfect: διέζωκα, διέζωμαι

act.ind: διέζωκα, διέζωκας, διέζωκε(ν), διεζώκατον, διεζώκατον, διεζώκαμεν, διεζώκατε, διεζώκασι(ν)
sub: διεζώκω, διεζώκῃς, διεζώκῃ, διεζώκητον, διεζώκητον, διεζώκωμεν, διεζώκητε, διεζώκωσι(ν)
opt: διεζώκοιμι-διεζωκοίην, διεζώκοις-διεζωκοίης, διεζώκοι-διεζωκοίη, διεζώκοιτον, διεζωκοίτην, διεζώκοιμεν, διεζώκοιτε, διεζώκοιεν
imp: , διέζωκε, διεζωκέτω, διεζώκετον, διεζωκέτων, , διεζώκετε, διεζωκόντων

mid.ind: διέζωμαι, διέζωσαι, διέζωται, διέζωσθον, διέζωσθον, διεζώμεθα, διέζωσθε, διέζωνται
sub: διεζωμένος ὦ, διεζωμένος ᾖς, διεζωμένος ᾖ, διεζωμένω ἦτον, διεζωμένω ἦτον, διεζωμένοι ὦμεν, διεζωμένοι ἦτε, διεζωμένοι ὦσι(ν)
opt: διεζωμένος εἴην, διεζωμένος εἴης, διεζωμένος εἴη, διεζωμένω εἴητον-εἶτον, διεζωμένω εἰήτην-εἴτην, διεζωμένοι εἴημεν-εἶμεν, διεζωμένοι εἴητε-εἶτε, διεζωμένοι εἴησαν-εἶεν
imp: , διέζωσο, διεζώσθω, διέζωσθον, διεζώσθων, , διέζωσθε, διεζώσθων

act. mid.inf: διεζωκέναι, διεζῶσθαι

part-masc: διεζωκώς, διεζωμένος
part-fem: διεζωκυῖα, διεζωμένη
part-neut: διεζωκός, διεζωμένον

# -------------------------------
dict: διαφέρω • (diaphérō)

 to carry over or across, to carry from one to another

 (of time) to go through, live, continue

to bear through, bear to the end
to bear to the end, go through with

to carry different ways, to toss about

 to spread

to tear asunder
to give
(ἐράνους διαφέρω = διαλύσομα) to pay them up

(intransitive) to differ

 (impersonal) it makes a difference

(substantive) the difference, the odds
to be different from a man, generally in point of excess, to surpass
to prevail
to quarrel, struggle
to come between, intervene
to belong to

(passive) to differ, be at variance, quarrel

#= Present: διαφέρω, διαφέρομαι

act.ind: διαφέρω, διαφέρεις, διαφέρει, διαφέρετον, διαφέρετον, διαφέρομεν, διαφέρετε, διαφέρουσι(ν)
sub: διαφέρω, διαφέρῃς, διαφέρῃ, διαφέρητον, διαφέρητον, διαφέρωμεν, διαφέρητε, διαφέρωσι(ν)
opt: διαφέροιμι, διαφέροις, διαφέροι, διαφέροιτον, διαφεροίτην, διαφέροιμεν, διαφέροιτε, διαφέροιεν
imp: , διάφερε, διαφερέτω, διαφέρετον, διαφερέτων, , διαφέρετε, διαφερόντων

mid.ind: διαφέρομαι, διαφέρῃ-διαφέρει, διαφέρεται, διαφέρεσθον, διαφέρεσθον, διαφερόμεθα, διαφέρεσθε, διαφέρονται
sub: διαφέρωμαι, διαφέρῃ, διαφέρηται, διαφέρησθον, διαφέρησθον, διαφερώμεθα, διαφέρησθε, διαφέρωνται
opt: διαφεροίμην, διαφέροιο, διαφέροιτο, διαφέροισθον, διαφεροίσθην, διαφεροίμεθα, διαφέροισθε, διαφέροιντο
imp: , διαφέρου, διαφερέσθω, διαφέρεσθον, διαφερέσθων, , διαφέρεσθε, διαφερέσθων

act. mid.inf: διαφέρειν, διαφέρεσθαι

part-masc: διαφέρων, διαφερόμενος
part-fem: διαφέρουσα, διαφερομένη
part-neut: διαφέρον, διαφερόμενον

#= Imperfect: διέφερον, διεφερόμην

act.ind: διέφερον, διέφερες, διέφερε(ν), διεφέρετον, διεφερέτην, διεφέρομεν, διεφέρετε, διέφερον

mid.ind: διεφερόμην, διεφέρου, διεφέρετο, διεφέρεσθον, διεφερέσθην, διεφερόμεθα, διεφέρεσθε, διεφέροντο

#= Future: διοίσω, διοίσομαι

act.ind: διοίσω, διοίσεις, διοίσει, διοίσετον, διοίσετον, διοίσομεν, διοίσετε, διοίσουσι(ν)
opt: διοίσοιμι, διοίσοις, διοίσοι, διοίσοιτον, διοισοίτην, διοίσοιμεν, διοίσοιτε, διοίσοιεν
mid.ind: διοίσομαι, διοίσῃ-διοίσει, διοίσεται, διοίσεσθον, διοίσεσθον, διοισόμεθα, διοίσεσθε, διοίσονται
opt: διοισοίμην, διοίσοιο, διοίσοιτο, διοίσοισθον, διοισοίσθην, διοισοίμεθα, διοίσοισθε, διοίσοιντο

act. mid. inf: διοίσειν, διοίσεσθαι

part-masc: διοίσων, διοισόμενος
part-fem: διοίσουσα, διοισομένη
part-neut: διοῖσον, διοισόμενον

#= Aorist: διήνεγκα, διηνεγκάμην, διηνέχθην

act.ind: διήνεγκα, διήνεγκας, διήνεγκε(ν), διηνέγκατον, διηνεγκάτην, διηνέγκαμεν, διηνέγκατε, διήνεγκαν
sub: διενέγκω, διενέγκῃς, διενέγκῃ, διενέγκητον, διενέγκητον, διενέγκωμεν, διενέγκητε, διενέγκωσι(ν)
opt: διενέγκαιμι, διενέγκειας-διενέγκαις, διενέγκειε(ν)-διενέγκαι, διενέγκαιτον, διενεγκαίτην, διενέγκαιμεν, διενέγκαιτε, διενέγκειαν-διενέγκαιεν
imp: , διένεγκον, διενεγκάτω, διενέγκατον, διενεγκάτων, , διενέγκατε, διενεγκάντων
mid.ind: διηνεγκάμην, διηνέγκω, διηνέγκατο, διηνέγκασθον, διηνεγκάσθην, διηνεγκάμεθα, διηνέγκασθε, διηνέγκαντο
sub: διενέγκωμαι, διενέγκῃ, διενέγκηται, διενέγκησθον, διενέγκησθον, διενεγκώμεθα, διενέγκησθε, διενέγκωνται
opt: διενεγκαίμην, διενέγκαιο, διενέγκαιτο, διενέγκαισθον, διενεγκαίσθην, διενεγκαίμεθα, διενέγκαισθε, διενέγκαιντο
imp: , διένεγκαι, διενεγκάσθω, διενέγκασθον, διενεγκάσθων, , διενέγκασθε, διενεγκάσθων
pas.ind: διηνέχθην, διηνέχθης, διηνέχθη, διηνέχθητον, διηνεχθήτην, διηνέχθημεν, διηνέχθητε, διηνέχθησαν
sub: διενεχθῶ, διενεχθῇς, διενεχθῇ, διενεχθῆτον, διενεχθῆτον, διενεχθῶμεν, διενεχθῆτε, διενεχθῶσι(ν)
opt: διενεχθείην, διενεχθείης, διενεχθείη, διενεχθεῖτον-διενεχθείητον, διενεχθείτην-διενεχθειήτην, διενεχθεῖμεν-διενεχθείημεν, διενεχθεῖτε-διενεχθείητε, διενεχθεῖεν-διενεχθείησαν
imp: , διενέχθητι, διενεχθήτω, διενέχθητον, διενεχθήτων, , διενέχθητε, διενεχθέντων

act. mid. pas. inf: διενέγκαι, διενέγκασθαι, διενεχθῆναι

part-masc: διενέγκας, διενεγκάμενος, διενεχθείς
part-fem: διενέγκασα, διενεγκαμένη, διενεχθεῖσα
part-neut: διενέγκαν, διενεγκάμενον, διενεχθέν

#= Aorist: διήνεγκον, διηνεγκόμην

act.ind: διήνεγκον, διήνεγκες, διήνεγκε(ν), διηνέγκετον, διηνεγκέτην, διηνέγκομεν, διηνέγκετε, διήνεγκον
sub: διενέγκω, διενέγκῃς, διενέγκῃ, διενέγκητον, διενέγκητον, διενέγκωμεν, διενέγκητε, διενέγκωσι(ν)
opt: διενέγκοιμι, διενέγκοις, διενέγκοι, διενέγκοιτον, διενεγκοίτην, διενέγκοιμεν, διενέγκοιτε, διενέγκοιεν
imp: , διένεγκε, διενεγκέτω, διενέγκετον, διενεγκέτων, , διενέγκετε, διενεγκόντων
mid.ind: διηνεγκόμην, διηνέγκου, διηνέγκετο, διηνέγκεσθον, διηνεγκέσθην, διηνεγκόμεθα, διηνέγκεσθε, διηνέγκοντο
sub: διενέγκωμαι, διενέγκῃ, διενέγκηται, διενέγκησθον, διενέγκησθον, διενεγκώμεθα, διενέγκησθε, διενέγκωνται
opt: διενεγκοίμην, διενέγκοιο, διενέγκοιτο, διενέγκοισθον, διενεγκοίσθην, διενεγκοίμεθα, διενέγκοισθε, διενέγκοιντο
imp: , διενεγκοῦ, διενεγκέσθω, διενέγκεσθον, διενεγκέσθων, , διενέγκεσθε, διενεγκέσθων

act. mid. inf: διενεγκεῖν, διενεγκέσθαι

part-masc: διενεγκών, διενεγκόμενος
part-fem: διενεγκοῦσα, διενεγκομένη
part-neut: διενεγκόν, διενεγκόμενον

# -------------------------------
dict: διασπείρω • (diaspeírō)

 to scatter, disperse

#= Present: διασπείρω, διασπείρομαι

act.ind: διασπείρω, διασπείρεις, διασπείρει, διασπείρετον, διασπείρετον, διασπείρομεν, διασπείρετε, διασπείρουσι(ν)
sub: διασπείρω, διασπείρῃς, διασπείρῃ, διασπείρητον, διασπείρητον, διασπείρωμεν, διασπείρητε, διασπείρωσι(ν)
opt: διασπείροιμι, διασπείροις, διασπείροι, διασπείροιτον, διασπειροίτην, διασπείροιμεν, διασπείροιτε, διασπείροιεν
imp: , διάσπειρε, διασπειρέτω, διασπείρετον, διασπειρέτων, , διασπείρετε, διασπειρόντων

mid.ind: διασπείρομαι, διασπείρῃ-διασπείρει, διασπείρεται, διασπείρεσθον, διασπείρεσθον, διασπειρόμεθα, διασπείρεσθε, διασπείρονται
sub: διασπείρωμαι, διασπείρῃ, διασπείρηται, διασπείρησθον, διασπείρησθον, διασπειρώμεθα, διασπείρησθε, διασπείρωνται
opt: διασπειροίμην, διασπείροιο, διασπείροιτο, διασπείροισθον, διασπειροίσθην, διασπειροίμεθα, διασπείροισθε, διασπείροιντο
imp: , διασπείρου, διασπειρέσθω, διασπείρεσθον, διασπειρέσθων, , διασπείρεσθε, διασπειρέσθων

act. mid.inf: διασπείρειν, διασπείρεσθαι

part-masc: διασπείρων, διασπειρόμενος
part-fem: διασπείρουσα, διασπειρομένη
part-neut: διασπεῖρον, διασπειρόμενον

#= Imperfect: διέσπειρον, διεσπειρόμην

act.ind: διέσπειρον, διέσπειρες, διέσπειρε(ν), διεσπείρετον, διεσπειρέτην, διεσπείρομεν, διεσπείρετε, διέσπειρον

mid.ind: διεσπειρόμην, διεσπείρου, διεσπείρετο, διεσπείρεσθον, διεσπειρέσθην, διεσπειρόμεθα, διεσπείρεσθε, διεσπείροντο

#= Future: διασπερέω, διασπερέομαι, διασπαρήσομαι (Uncontracted)

act.ind: διασπερέω, διασπερέεις, διασπερέει, διασπερέετον, διασπερέετον, διασπερέομεν, διασπερέετε, διασπερέουσι(ν)
opt: διασπερέοιμι, διασπερέοις, διασπερέοι, διασπερέοιτον, διασπερεοίτην, διασπερέοιμεν, διασπερέοιτε, διασπερέοιεν
mid.ind: διασπερέομαι, διασπερέῃ-διασπερέει, διασπερέεται, διασπερέεσθον, διασπερέεσθον, διασπερεόμεθα, διασπερέεσθε, διασπερέονται
opt: διασπερεοίμην, διασπερέοιο, διασπερέοιτο, διασπερέοισθον, διασπερεοίσθην, διασπερεοίμεθα, διασπερέοισθε, διασπερέοιντο
pas.ind: διασπαρήσομαι, διασπαρήσῃ, διασπαρήσεται, διασπαρήσεσθον, διασπαρήσεσθον, διασπαρησόμεθα, διασπαρήσεσθε, διασπαρήσονται
opt: διασπαρησοίμην, διασπαρήσοιο, διασπαρήσοιτο, διασπαρήσοισθον, διασπαρησοίσθην, διασπαρησοίμεθα, διασπαρήσοισθε, διασπαρήσοιντο

act. mid. pas. inf: διασπερέειν, διασπερέεσθαι, διασπαρήσεσθαι

part-masc: διασπερέων, διασπερεόμενος, διασπαρησόμενος
part-fem: διασπερέουσα, διασπερεομένη, διασπαρησομένη
part-neut: διασπερέον, διασπερεόμενον, διασπαρησόμενον

#= Future: διασπερῶ, διασπεροῦμαι, διασπαρήσομαι (Contracted)

act.ind: διασπερῶ, διασπερεῖς, διασπερεῖ, διασπερεῖτον, διασπερεῖτον, διασπεροῦμεν, διασπερεῖτε, διασπεροῦσι(ν)
opt: διασπεροίην-διασπεροῖμι, διασπεροίης-διασπεροῖς, διασπεροίη-διασπεροῖ, διασπεροῖτον-διασπεροίητον, διασπεροίτην-διασπεροιήτην, διασπεροῖμεν-διασπεροίημεν, διασπεροῖτε-διασπεροίητε, διασπεροῖεν-διασπεροίησαν
mid.ind: διασπεροῦμαι, διασπερῇ, διασπερεῖται, διασπερεῖσθον, διασπερεῖσθον, διασπερούμεθα, διασπερεῖσθε, διασπεροῦνται
opt: διασπεροίμην, διασπεροῖο, διασπεροῖτο, διασπεροῖσθον, διασπεροίσθην, διασπεροίμεθα, διασπεροῖσθε, διασπεροῖντο
pas.ind: διασπαρήσομαι, διασπαρήσῃ, διασπαρήσεται, διασπαρήσεσθον, διασπαρήσεσθον, διασπαρησόμεθα, διασπαρήσεσθε, διασπαρήσονται
opt: διασπαρησοίμην, διασπαρήσοιο, διασπαρήσοιτο, διασπαρήσοισθον, διασπαρησοίσθην, διασπαρησοίμεθα, διασπαρήσοισθε, διασπαρήσοιντο

act. mid. pas. inf: διασπερεῖν, διασπερεῖσθαι, διασπαρήσεσθαι

part-masc: διασπερῶν, διασπερούμενος, διασπαρησόμενος
part-fem: διασπεροῦσα, διασπερουμένη, διασπαρησομένη
part-neut: διασπεροῦν, διασπερούμενον, διασπαρησόμενον

#= Aorist: διέσπειρα, διεσπειράμην, διεσπάρην

act.ind: διέσπειρα, διέσπειρας, διέσπειρε(ν), διεσπείρατον, διεσπειράτην, διεσπείραμεν, διεσπείρατε, διέσπειραν
sub: διασπείρω, διασπείρῃς, διασπείρῃ, διασπείρητον, διασπείρητον, διασπείρωμεν, διασπείρητε, διασπείρωσι(ν)
opt: διασπείραιμι, διασπείρειας-διασπείραις, διασπείρειε(ν)-διασπείραι, διασπείραιτον, διασπειραίτην, διασπείραιμεν, διασπείραιτε, διασπείρειαν-διασπείραιεν
imp: , διάσπειρον, διασπειράτω, διασπείρατον, διασπειράτων, , διασπείρατε, διασπειράντων
mid.ind: διεσπειράμην, διεσπείρω, διεσπείρατο, διεσπείρασθον, διεσπειράσθην, διεσπειράμεθα, διεσπείρασθε, διεσπείραντο
sub: διασπείρωμαι, διασπείρῃ, διασπείρηται, διασπείρησθον, διασπείρησθον, διασπειρώμεθα, διασπείρησθε, διασπείρωνται
opt: διασπειραίμην, διασπείραιο, διασπείραιτο, διασπείραισθον, διασπειραίσθην, διασπειραίμεθα, διασπείραισθε, διασπείραιντο
imp: , διάσπειραι, διασπειράσθω, διασπείρασθον, διασπειράσθων, , διασπείρασθε, διασπειράσθων
pas.ind: διεσπάρην, διεσπάρης, διεσπάρη, διεσπάρητον, διεσπαρήτην, διεσπάρημεν, διεσπάρητε, διεσπάρησαν
sub: διασπαρῶ, διασπαρῇς, διασπαρῇ, διασπαρῆτον, διασπαρῆτον, διασπαρῶμεν, διασπαρῆτε, διασπαρῶσι(ν)
opt: διασπαρείην, διασπαρείης, διασπαρείη, διασπαρεῖτον-διασπαρείητον, διασπαρείτην-διασπαρειήτην, διασπαρεῖμεν-διασπαρείημεν, διασπαρεῖτε-διασπαρείητε, διασπαρεῖεν-διασπαρείησαν
imp: , διασπάρηθι, διασπαρήτω, διασπάρητον, διασπαρήτων, , διασπάρητε, διασπαρέντων

act. mid. pas. inf: διασπεῖραι, διασπείρασθαι, διασπαρῆναι

part-masc: διασπείρας, διασπειράμενος, διασπαρείς
part-fem: διασπείρασα, διασπειραμένη, διασπαρεῖσα
part-neut: διασπεῖραν, διασπειράμενον, διασπαρέν

#= Perfect: διέσπαρκα, διέσπαρμαι

act.ind: διέσπαρκα, διέσπαρκας, διέσπαρκε(ν), διεσπάρκατον, διεσπάρκατον, διεσπάρκαμεν, διεσπάρκατε, διεσπάρκασι(ν)
sub: διεσπάρκω, διεσπάρκῃς, διεσπάρκῃ, διεσπάρκητον, διεσπάρκητον, διεσπάρκωμεν, διεσπάρκητε, διεσπάρκωσι(ν)
opt: διεσπάρκοιμι-διεσπαρκοίην, διεσπάρκοις-διεσπαρκοίης, διεσπάρκοι-διεσπαρκοίη, διεσπάρκοιτον, διεσπαρκοίτην, διεσπάρκοιμεν, διεσπάρκοιτε, διεσπάρκοιεν
imp: , διέσπαρκε, διεσπαρκέτω, διεσπάρκετον, διεσπαρκέτων, , διεσπάρκετε, διεσπαρκόντων

mid.ind: διέσπαρμαι, διέσπαρσαι, διέσπαρται, διέσπαρθον, διέσπαρθον, διεσπάρμεθα, διέσπαρθε, διεσπάραται
sub: διεσπαρμένος ὦ, διεσπαρμένος ᾖς, διεσπαρμένος ᾖ, διεσπαρμένω ἦτον, διεσπαρμένω ἦτον, διεσπαρμένοι ὦμεν, διεσπαρμένοι ἦτε, διεσπαρμένοι ὦσι(ν)
opt: διεσπαρμένος εἴην, διεσπαρμένος εἴης, διεσπαρμένος εἴη, διεσπαρμένω εἴητον-εἶτον, διεσπαρμένω εἰήτην-εἴτην, διεσπαρμένοι εἴημεν-εἶμεν, διεσπαρμένοι εἴητε-εἶτε, διεσπαρμένοι εἴησαν-εἶεν
imp: , διέσπαρσο, διεσπάρθω, διέσπαρθον, διεσπάρθων, , διέσπαρθε, διεσπάρθων

act. mid.inf: διεσπαρκέναι, διεσπάρθαι

part-masc: διεσπαρκώς, διεσπαρμένος
part-fem: διεσπαρκυῖα, διεσπαρμένη
part-neut: διεσπαρκός, διεσπαρμένον

# -------------------------------
dict: δίζημαι • (dízēmai)

 (chiefly Epic) to seek out, look for

#= Present: δίζημαι (Epic)

mid.ind: δίζημαι, δίζηαι, δίζηται, δίζησθον, δίζησθον, διζδιζήμε(σ)θα, δίζησθε, δίζηνται
sub: διζῶμαι-διζῶμαιμι, διζῇ-διζῇ, διζῆται-διζῆταισι, διζῆσθον, διζῆσθον, διζώμε(σ)θα, διζῆσθε, διζῶνται
opt: διζαίμην, δίζαιο, δίζαιτο, δίζαισθον, διζαίσθην, διζαίμε(σ)θα, δίζαισθε, διζαίατο
imp: , δίζασο, διζάσθω, δίζασθον, διζάσθων, , δίζασθε, διζάσθων

infinitive, δίζησθαι

part-masc: διζήμενος
part-fem: διζημένη
part-neut: διζήμενον

#= Imperfect: ἐδιζήμην (Epic)

mid.ind: ἐδιζήμην, ἐδίζηο, ἐδίζητο, ἐδίζησθον, ἐδιζήσθην, ἐδιζἐδιζήμε(σ)θα, ἐδίζησθε, ἐδίζηντο

#= Future: διζήσομαι (Epic)

mid.ind: διζήσομαι, διζήσεαι, διζήσεται, διζήσεσθον, διζήσεσθον, διζησόμε(σ)θα, διζήσεσθε, διζήσονται
opt: διζησοίμην, διζήσοιο, διζήσοιτο, διζήσοισθον, διζησοίσθην, διζησοίμε(σ)θα, διζήσοισθε, διζησοίατο

mid.inf: διζήσεσθαι

part-masc: διζησόμενος
part-fem: διζησομένη
part-neut: διζησόμενον

#= Aorist: ἐδιζησάμην (Epic)

mid.ind: ἐδιζησάμην, ἐδιζήσω, ἐδιζήσατο, ἐδιζήσασθον, ἐδιζησάσθην, ἐδιζησάμε(σ)θα, ἐδιζήσασθε, ἐδιζήσαντο
sub: διζήσωμαι-διζησώμαιμι, διζήσηαι-διζήσηαι, διζήσηται-διζησήταισι, διζήσησθον, διζήσησθον, διζησώμε(σ)θα, διζήσησθε, διζήσωνται
opt: διζησαίμην, διζήσαιο, διζήσαιτο, διζήσαισθον, διζησαίσθην, διζησαίμε(σ)θα, διζήσαισθε, διζησαίατο
imp: , δίζησαι, διζησάσθω, διζήσασθον, διζησάσθων, , διζήσασθε, διζησάσθων

mid.inf: διζήσασθαι

part-masc: διζησάμενος
part-fem: διζησαμένη
part-neut: διζησάμενον

# -------------------------------
dict: δύναμαι • (dúnamai); deponent

 (with infinitive) to be able, capable, strong enough to do, can

 (of moral possibility) to be able, to dare, to bear to do

(with ὡς (hōs) and a superlative) as much as one can

to pass for

 (of money) to be worth

(of numbers) to be equivalent, to equal
(of words) to signify, mean
(as a mathematical term) to be the root of a square number, to be the side of a square

(impersonal) it is possible, it can be

#= Present: δύναμαι

mid.ind: δύναμαι, δύνασαι, δύναται, δύνασθον, δύνασθον, δυνάμεθα, δύνασθε, δύνανται
sub: δυνῶμαι, δυνῇ, δυνῆται, δυνῆσθον, δυνῆσθον, δυνώμεθα, δυνῆσθε, δυνῶνται
opt: δυναίμην, δύναιο, δύναιτο, δύναισθον, δυναίσθην, δυναίμεθα, δύναισθε, δύναιντο
imp: , δύνασο, δυνάσθω, δύνασθον, δυνάσθων, , δύνασθε, δυνάσθων

mid.inf: δύνασθαι

part-masc: δυνάμενος
part-fem: δυναμένη
part-neut: δυνάμενον

#= Imperfect: ἐδυνάμην

mid.ind: ἐδυνάμην, ἐδύνασο, ἐδύνατο, ἐδύνασθον, ἐδυνάσθην, ἐδυνάμεθα, ἐδύνασθε, ἐδύναντο

#= Imperfect: δυνάμην (Epic)

mid.ind: δυνάμην, δύνασο, δύνατο, δύνασθον, δυνάσθην, δυνάμε(σ)θα, δύνασθε, δύναντο

#= Future: δυνήσομαι

pas.ind: δυνήσομαι, δυνήσῃ, δυνήσεται, δυνήσεσθον, δυνήσεσθον, δυνησόμεθα, δυνήσεσθε, δυνήσονται
opt: δυνησοίμην, δυνήσοιο, δυνήσοιτο, δυνήσοισθον, δυνησοίσθην, δυνησοίμεθα, δυνήσοισθε, δυνήσοιντο

pas. inf: δυνήσεσθαι

part-masc: δυνησόμενος
part-fem: δυνησομένη
part-neut: δυνησόμενον

#= Future: δυνηθήσομαι

pas.ind: δυνηθήσομαι, δυνηθήσῃ, δυνηθήσεται, δυνηθήσεσθον, δυνηθήσεσθον, δυνηθησόμεθα, δυνηθήσεσθε, δυνηθήσονται
opt: δυνηθησοίμην, δυνηθήσοιο, δυνηθήσοιτο, δυνηθήσοισθον, δυνηθησοίσθην, δυνηθησοίμεθα, δυνηθήσοισθε, δυνηθήσοιντο

pas. inf: δυνηθήσεσθαι

part-masc: δυνηθησόμενος
part-fem: δυνηθησομένη
part-neut: δυνηθησόμενον

#= Aorist: ἐδυνησάμην, ἐδυνάσθην

mid.ind: ἐδυνησάμην, ἐδυνήσω, ἐδυνήσατο, ἐδυνήσασθον, ἐδυνησάσθην, ἐδυνησάμεθα, ἐδυνήσασθε, ἐδυνήσαντο
sub: δυνήσωμαι, δυνήσῃ, δυνήσηται, δυνήσησθον, δυνήσησθον, δυνησώμεθα, δυνήσησθε, δυνήσωνται
opt: δυνησαίμην, δυνήσαιο, δυνήσαιτο, δυνήσαισθον, δυνησαίσθην, δυνησαίμεθα, δυνήσαισθε, δυνήσαιντο
imp: , δύνησαι, δυνησάσθω, δυνήσασθον, δυνησάσθων, , δυνήσασθε, δυνησάσθων
pas.ind: ἐδυνάσθην, ἐδυνάσθης, ἐδυνάσθη, ἐδυνάσθητον, ἐδυνασθήτην, ἐδυνάσθημεν, ἐδυνάσθητε, ἐδυνάσθησαν
sub: δυνασθῶ, δυνασθῇς, δυνασθῇ, δυνασθῆτον, δυνασθῆτον, δυνασθῶμεν, δυνασθῆτε, δυνασθῶσι(ν)
opt: δυνασθείην, δυνασθείης, δυνασθείη, δυνασθεῖτον-δυνασθείητον, δυνασθείτην-δυνασθειήτην, δυνασθεῖμεν-δυνασθείημεν, δυνασθεῖτε-δυνασθείητε, δυνασθεῖεν-δυνασθείησαν
imp: , δυνάσθητι, δυνασθήτω, δυνάσθητον, δυνασθήτων, , δυνάσθητε, δυνασθέντων

mid. pas. inf: δυνήσασθαι, δυνασθῆναι

part-masc: δυνησάμενος, δυνασθείς
part-fem: δυνησαμένη, δυνασθεῖσα
part-neut: δυνησάμενον, δυνασθέν

#= Aorist: ἐδυνήθην

pas.ind: ἐδυνήθην, ἐδυνήθης, ἐδυνήθη, ἐδυνήθητον, ἐδυνηθήτην, ἐδυνήθημεν, ἐδυνήθητε, ἐδυνήθησαν
sub: δυνηθῶ, δυνηθῇς, δυνηθῇ, δυνηθῆτον, δυνηθῆτον, δυνηθῶμεν, δυνηθῆτε, δυνηθῶσι(ν)
opt: δυνηθείην, δυνηθείης, δυνηθείη, δυνηθεῖτον-δυνηθείητον, δυνηθείτην-δυνηθειήτην, δυνηθεῖμεν-δυνηθείημεν, δυνηθεῖτε-δυνηθείητε, δυνηθεῖεν-δυνηθείησαν
imp: , δυνήθητι, δυνηθήτω, δυνήθητον, δυνηθήτων, , δυνήθητε, δυνηθέντων

pas. inf: δυνηθῆναι

part-masc: δυνηθείς
part-fem: δυνηθεῖσα
part-neut: δυνηθέν

#= Perfect: δεδύνημαι

mid.ind: δεδύνημαι, δεδύνησαι, δεδύνηται, δεδύνησθον, δεδύνησθον, δεδυνήμεθα, δεδύνησθε, δεδύνηνται
sub: δεδυνημένος ὦ, δεδυνημένος ᾖς, δεδυνημένος ᾖ, δεδυνημένω ἦτον, δεδυνημένω ἦτον, δεδυνημένοι ὦμεν, δεδυνημένοι ἦτε, δεδυνημένοι ὦσι(ν)
opt: δεδυνημένος εἴην, δεδυνημένος εἴης, δεδυνημένος εἴη, δεδυνημένω εἴητον-εἶτον, δεδυνημένω εἰήτην-εἴτην, δεδυνημένοι εἴημεν-εἶμεν, δεδυνημένοι εἴητε-εἶτε, δεδυνημένοι εἴησαν-εἶεν
imp: , δεδύνησο, δεδυνήσθω, δεδύνησθον, δεδυνήσθων, , δεδύνησθε, δεδυνήσθων

mid.inf: δεδυνῆσθαι

part-masc: δεδυνημένος
part-fem: δεδυνημένη
part-neut: δεδυνημένον

 Pluperfect: ἐδεδυνήμην

mid.ind: ἐδεδυνήμην, ἐδεδύνησο, ἐδεδύνητο, ἐδεδύνησθον, ἐδεδυνήσθην, ἐδεδυνήμεθα, ἐδεδύνησθε, ἐδεδύνηντο

# -------------------------------
dict: ἐγγίγνομαι • (engígnomai)

 to be born in, live in

#= Present: ἐγγίγνομαι

mid.ind: ἐγγίγνομαι, ἐγγίγνῃ-ἐγγίγνει, ἐγγίγνεται, ἐγγίγνεσθον, ἐγγίγνεσθον, ἐγγιγνόμεθα, ἐγγίγνεσθε, ἐγγίγνονται
sub: ἐγγίγνωμαι, ἐγγίγνῃ, ἐγγίγνηται, ἐγγίγνησθον, ἐγγίγνησθον, ἐγγιγνώμεθα, ἐγγίγνησθε, ἐγγίγνωνται
opt: ἐγγιγνοίμην, ἐγγίγνοιο, ἐγγίγνοιτο, ἐγγίγνοισθον, ἐγγιγνοίσθην, ἐγγιγνοίμεθα, ἐγγίγνοισθε, ἐγγίγνοιντο
imp: , ἐγγίγνου, ἐγγιγνέσθω, ἐγγίγνεσθον, ἐγγιγνέσθων, , ἐγγίγνεσθε, ἐγγιγνέσθων

infinitive, ἐγγίγνεσθαι

part-masc: ἐγγιγνόμενος
part-fem: ἐγγιγνομένη
part-neut: ἐγγιγνόμενον

#= Imperfect: ἐνεγιγνόμην

mid.ind: ἐνεγιγνόμην, ἐνεγίγνου, ἐνεγίγνετο, ἐνεγίγνεσθον, ἐνεγιγνέσθην, ἐνεγιγνόμεθα, ἐνεγίγνεσθε, ἐνεγίγνοντο

#= Imperfect: ἐγγιγνόμην (Epic)

mid.ind: ἐγγιγνόμην, ἐγγίγνου, ἐγγίγνετο, ἐγγίγνεσθον, ἐγγιγνέσθην, ἐγγιγνόμε(σ)θα, ἐγγίγνεσθε, ἐγγίγνοντο

#= Future: ἐγγενήσομαι

mid.ind: ἐγγενήσομαι, ἐγγενήσῃ-ἐγγενήσει, ἐγγενήσεται, ἐγγενήσεσθον, ἐγγενήσεσθον, ἐγγενησόμεθα, ἐγγενήσεσθε, ἐγγενήσονται
opt: ἐγγενησοίμην, ἐγγενήσοιο, ἐγγενήσοιτο, ἐγγενήσοισθον, ἐγγενησοίσθην, ἐγγενησοίμεθα, ἐγγενήσοισθε, ἐγγενήσοιντο

mid.inf: ἐγγενήσεσθαι

part-masc: ἐγγενησόμενος
part-fem: ἐγγενησομένη
part-neut: ἐγγενησόμενον

#= Aorist: ἐγγεινάμην (Epic)

mid.ind: ἐγγεινάμην, ἐγγείνω, ἐγγείνατο, ἐγγείνασθον, ἐγγεινάσθην, ἐγγεινάμε(σ)θα, ἐγγείνασθε, ἐγγείναντο
sub: ἐγγείνωμαι-ἐγγεινώμαιμι, ἐγγείνηαι-ἐγγείνηαι, ἐγγείνηται-ἐγγεινήταισι, ἐγγείνησθον, ἐγγείνησθον, ἐγγεινώμε(σ)θα, ἐγγείνησθε, ἐγγείνωνται
opt: ἐγγειναίμην, ἐγγείναιο, ἐγγείναιτο, ἐγγείναισθον, ἐγγειναίσθην, ἐγγειναίμε(σ)θα, ἐγγείναισθε, ἐγγειναίατο
imp: , ἔγγειναι, ἐγγεινάσθω, ἐγγείνασθον, ἐγγεινάσθων, , ἐγγείνασθε, ἐγγεινάσθων

mid.inf: ἐγγείνασθαι

part-masc: ἐγγεινάμενος
part-fem: ἐγγειναμένη
part-neut: ἐγγεινάμενον

#= Aorist: ἐνεγενόμην

mid.ind: ἐνεγενόμην, ἐνεγένου, ἐνεγένετο, ἐνεγένεσθον, ἐνεγενέσθην, ἐνεγενόμεθα, ἐνεγένεσθε, ἐνεγένοντο
sub: ἐγγένωμαι, ἐγγένῃ, ἐγγένηται, ἐγγένησθον, ἐγγένησθον, ἐγγενώμεθα, ἐγγένησθε, ἐγγένωνται
opt: ἐγγενοίμην, ἐγγένοιο, ἐγγένοιτο, ἐγγένοισθον, ἐγγενοίσθην, ἐγγενοίμεθα, ἐγγένοισθε, ἐγγένοιντο
imp: , ἐγγενοῦ, ἐγγενέσθω, ἐγγένεσθον, ἐγγενέσθων, , ἐγγένεσθε, ἐγγενέσθων

mid.inf: ἐγγενέσθαι

part-masc: ἐγγενόμενος
part-fem: ἐγγενομένη
part-neut: ἐγγενόμενον

#= Aorist: ἐγγενόμην (Epic)

mid.ind: ἐγγενόμην, ἐγγένεο, ἐγγένετο, ἐγγένεσθον, ἐγγενέσθην, ἐγγενόμε(σ)θα, ἐγγένεσθε, ἐγγένοντο

#= Perfect: ἐγγέγονα, ἐγγεγένημαι

act.ind: ἐγγέγονα, ἐγγέγονας, ἐγγέγονε(ν), ἐγγεγόνατον, ἐγγεγόνατον, ἐγγεγόναμεν, ἐγγεγόνατε, ἐγγεγόνασι(ν)
sub: ἐγγεγόνω, ἐγγεγόνῃς, ἐγγεγόνῃ, ἐγγεγόνητον, ἐγγεγόνητον, ἐγγεγόνωμεν, ἐγγεγόνητε, ἐγγεγόνωσι(ν)
opt: ἐγγεγόνοιμι-ἐγγεγονοίην, ἐγγεγόνοις-ἐγγεγονοίης, ἐγγεγόνοι-ἐγγεγονοίη, ἐγγεγόνοιτον, ἐγγεγονοίτην, ἐγγεγόνοιμεν, ἐγγεγόνοιτε, ἐγγεγόνοιεν
imp: , ἐγγέγονε, ἐγγεγονέτω, ἐγγεγόνετον, ἐγγεγονέτων, , ἐγγεγόνετε, ἐγγεγονόντων

mid.ind: ἐγγεγένημαι, ἐγγεγένησαι, ἐγγεγένηται, ἐγγεγένησθον, ἐγγεγένησθον, ἐγγεγενήμεθα, ἐγγεγένησθε, ἐγγεγένηνται
sub: ἐγγεγενημένος ὦ, ἐγγεγενημένος ᾖς, ἐγγεγενημένος ᾖ, ἐγγεγενημένω ἦτον, ἐγγεγενημένω ἦτον, ἐγγεγενημένοι ὦμεν, ἐγγεγενημένοι ἦτε, ἐγγεγενημένοι ὦσι(ν)
opt: ἐγγεγενημένος εἴην, ἐγγεγενημένος εἴης, ἐγγεγενημένος εἴη, ἐγγεγενημένω εἴητον-εἶτον, ἐγγεγενημένω εἰήτην-εἴτην, ἐγγεγενημένοι εἴημεν-εἶμεν, ἐγγεγενημένοι εἴητε-εἶτε, ἐγγεγενημένοι εἴησαν-εἶεν
imp: , ἐγγεγένησο, ἐγγεγενήσθω, ἐγγεγένησθον, ἐγγεγενήσθων, , ἐγγεγένησθε, ἐγγεγενήσθων

act. mid.inf: ἐγγεγονέναι, ἐγγεγενῆσθαι

part-masc: ἐγγεγονώς, ἐγγεγενημένος
part-fem: ἐγγεγονυῖα, ἐγγεγενημένη
part-neut: ἐγγεγονός, ἐγγεγενημένον

#= Perfect: ἐγγέγαα (Epic)

act.ind: ἐγγέγαα, ἐγγέγαας, ἐγγέγαε(ν), ἐγγεγάατον, ἐγγεγάατον, ἐγγεγάαμεν, ἐγγεγάατε, ἐγγεγάασι(ν)
sub: ἐγγεγάω-ἐγγεγάωμι, ἐγγεγάῃς-ἐγγεγάῃσθα, ἐγγεγάῃ-ἐγγεγάῃσι, ἐγγεγάητον, ἐγγεγάητον, ἐγγεγάωμεν, ἐγγεγάητε, ἐγγεγάωσι(ν)
opt: ἐγγεγάοιμι-ἐγγεγαοίην, ἐγγεγάοις-ἐγγεγαοίης, ἐγγεγάοι-ἐγγεγαοίη, ἐγγεγάοιτον, ἐγγεγαοίτην, ἐγγεγάοιμεν, ἐγγεγάοιτε, ἐγγεγάοιεν
imp: , ἐγγέγαε, ἐγγεγαέτω, ἐγγεγάετον, ἐγγεγαέτων, , ἐγγεγάετε, ἐγγεγαόντων

act.inf: ἐγγεγαέναι

part-masc: ἐγγεγαώς
part-fem: ἐγγεγαυῖα
part-neut: ἐγγεγαός

# -------------------------------
dict: ἐγκαθίστημι • (enkathístēmi)

 to place in, establish in

#= Present: ἐγκαθίστημι, ἐγκαθίσταμαι

act.ind: ἐγκαθίστημι, ἐγκαθίστης, ἐγκαθίστησι(ν), ἐγκαθίστατον, ἐγκαθίστατον, ἐγκαθίσταμεν, ἐγκαθίστατε, ἐγκαθιστᾶσι(ν)
sub: ἐγκαθιστῶ, ἐγκαθιστῇς, ἐγκαθιστῇ, ἐγκαθιστῆτον, ἐγκαθιστῆτον, ἐγκαθιστῶμεν, ἐγκαθιστῆτε, ἐγκαθιστῶσι(ν)
opt: ἐγκαθισταίην, ἐγκαθισταίης, ἐγκαθισταίη, ἐγκαθισταῖτον-ἐγκαθισταίητον, ἐγκαθισταίτην-ἐγκαθισταιήτην, ἐγκαθισταῖμεν-ἐγκαθισταίημεν, ἐγκαθισταῖτε-ἐγκαθισταίητε, ἐγκαθισταῖεν-ἐγκαθισταίησαν
imp: , ἐγκαθίστη, ἐγκαθιστάτω, ἐγκαθίστατον, ἐγκαθιστάτων, , ἐγκαθίστατε, ἐγκαθιστάντων

mid.ind: ἐγκαθίσταμαι, ἐγκαθίστασαι, ἐγκαθίσταται, ἐγκαθίστασθον, ἐγκαθίστασθον, ἐγκαθιστάμεθα, ἐγκαθίστασθε, ἐγκαθίστανται
sub: ἐγκαθιστῶμαι, ἐγκαθιστῇ, ἐγκαθιστῆται, ἐγκαθιστῆσθον, ἐγκαθιστῆσθον, ἐγκαθιστώμεθα, ἐγκαθιστῆσθε, ἐγκαθιστῶνται
opt: ἐγκαθισταίμην, ἐγκαθίσταιο, ἐγκαθίσταιτο, ἐγκαθίσταισθον, ἐγκαθισταίσθην, ἐγκαθισταίμεθα, ἐγκαθίσταισθε, ἐγκαθίσταιντο
imp: , ἐγκαθίστασο, ἐγκαθιστάσθω, ἐγκαθίστασθον, ἐγκαθιστάσθων, , ἐγκαθίστασθε, ἐγκαθιστάσθων

act. mid.inf: ἐγκαθιστάναι, ἐγκαθίστασθαι

part-masc: ἐγκαθιστάς, ἐγκαθιστάμενος
part-fem: ἐγκαθιστᾶσα, ἐγκαθισταμένη
part-neut: ἐγκαθιστάν, ἐγκαθιστάμενον

#= Imperfect: ἐγκαθίστην, ἐγκαθιστάμην

act.ind: ἐγκαθίστην, ἐγκαθίστης, ἐγκαθίστη, ἐγκαθίστατον, ἐγκαθιστάτην, ἐγκαθίσταμεν, ἐγκαθίστατε, ἐγκαθίστασαν

mid.ind: ἐγκαθιστάμην, ἐγκαθίστασο, ἐγκαθίστατο, ἐγκαθίστασθον, ἐγκαθιστάσθην, ἐγκαθιστάμεθα, ἐγκαθίστασθε, ἐγκαθίσταντο

#= Future: ἐγκαταστήσω, ἐγκαταστήσομαι, ἐγκαταστήσομαι

act.ind: ἐγκαταστήσω, ἐγκαταστήσεις, ἐγκαταστήσει, ἐγκαταστήσετον, ἐγκαταστήσετον, ἐγκαταστήσομεν, ἐγκαταστήσετε, ἐγκαταστήσουσι(ν)
opt: ἐγκαταστήσοιμι, ἐγκαταστήσοις, ἐγκαταστήσοι, ἐγκαταστήσοιτον, ἐγκαταστησοίτην, ἐγκαταστήσοιμεν, ἐγκαταστήσοιτε, ἐγκαταστήσοιεν
mid.ind: ἐγκαταστήσομαι, ἐγκαταστήσῃ-ἐγκαταστήσει, ἐγκαταστήσεται, ἐγκαταστήσεσθον, ἐγκαταστήσεσθον, ἐγκαταστησόμεθα, ἐγκαταστήσεσθε, ἐγκαταστήσονται
opt: ἐγκαταστησοίμην, ἐγκαταστήσοιο, ἐγκαταστήσοιτο, ἐγκαταστήσοισθον, ἐγκαταστησοίσθην, ἐγκαταστησοίμεθα, ἐγκαταστήσοισθε, ἐγκαταστήσοιντο
pas.ind: ἐγκαταστήσομαι, ἐγκαταστήσῃ, ἐγκαταστήσεται, ἐγκαταστήσεσθον, ἐγκαταστήσεσθον, ἐγκαταστησόμεθα, ἐγκαταστήσεσθε, ἐγκαταστήσονται
opt: ἐγκαταστησοίμην, ἐγκαταστήσοιο, ἐγκαταστήσοιτο, ἐγκαταστήσοισθον, ἐγκαταστησοίσθην, ἐγκαταστησοίμεθα, ἐγκαταστήσοισθε, ἐγκαταστήσοιντο

act. mid. pas. inf: ἐγκαταστήσειν, ἐγκαταστήσεσθαι, ἐγκαταστήσεσθαι

part-masc: ἐγκαταστήσων, ἐγκαταστησόμενος, ἐγκαταστησόμενος
part-fem: ἐγκαταστήσουσα, ἐγκαταστησομένη, ἐγκαταστησομένη
part-neut: ἐγκαταστῆσον, ἐγκαταστησόμενον, ἐγκαταστησόμενον

#= Aorist: ἐγκατέστησα, ἐγκατεστησάμην, ἐγκατεστάθην

act.ind: ἐγκατέστησα, ἐγκατέστησας, ἐγκατέστησε(ν), ἐγκατεστήσατον, ἐγκατεστησάτην, ἐγκατεστήσαμεν, ἐγκατεστήσατε, ἐγκατέστησαν
sub: ἐγκαταστήσω, ἐγκαταστήσῃς, ἐγκαταστήσῃ, ἐγκαταστήσητον, ἐγκαταστήσητον, ἐγκαταστήσωμεν, ἐγκαταστήσητε, ἐγκαταστήσωσι(ν)
opt: ἐγκαταστήσαιμι, ἐγκαταστήσειας-ἐγκαταστήσαις, ἐγκαταστήσειε(ν)-ἐγκαταστήσαι, ἐγκαταστήσαιτον, ἐγκαταστησαίτην, ἐγκαταστήσαιμεν, ἐγκαταστήσαιτε, ἐγκαταστήσειαν-ἐγκαταστήσαιεν
imp: , ἐγκατάστησον, ἐγκαταστησάτω, ἐγκαταστήσατον, ἐγκαταστησάτων, , ἐγκαταστήσατε, ἐγκαταστησάντων
mid.ind: ἐγκατεστησάμην, ἐγκατεστήσω, ἐγκατεστήσατο, ἐγκατεστήσασθον, ἐγκατεστησάσθην, ἐγκατεστησάμεθα, ἐγκατεστήσασθε, ἐγκατεστήσαντο
sub: ἐγκαταστήσωμαι, ἐγκαταστήσῃ, ἐγκαταστήσηται, ἐγκαταστήσησθον, ἐγκαταστήσησθον, ἐγκαταστησώμεθα, ἐγκαταστήσησθε, ἐγκαταστήσωνται
opt: ἐγκαταστησαίμην, ἐγκαταστήσαιο, ἐγκαταστήσαιτο, ἐγκαταστήσαισθον, ἐγκαταστησαίσθην, ἐγκαταστησαίμεθα, ἐγκαταστήσαισθε, ἐγκαταστήσαιντο
imp: , ἐγκατάστησαι, ἐγκαταστησάσθω, ἐγκαταστήσασθον, ἐγκαταστησάσθων, , ἐγκαταστήσασθε, ἐγκαταστησάσθων
pas.ind: ἐγκατεστάθην, ἐγκατεστάθης, ἐγκατεστάθη, ἐγκατεστάθητον, ἐγκατεσταθήτην, ἐγκατεστάθημεν, ἐγκατεστάθητε, ἐγκατεστάθησαν
sub: ἐγκατασταθῶ, ἐγκατασταθῇς, ἐγκατασταθῇ, ἐγκατασταθῆτον, ἐγκατασταθῆτον, ἐγκατασταθῶμεν, ἐγκατασταθῆτε, ἐγκατασταθῶσι(ν)
opt: ἐγκατασταθείην, ἐγκατασταθείης, ἐγκατασταθείη, ἐγκατασταθεῖτον-ἐγκατασταθείητον, ἐγκατασταθείτην-ἐγκατασταθειήτην, ἐγκατασταθεῖμεν-ἐγκατασταθείημεν, ἐγκατασταθεῖτε-ἐγκατασταθείητε, ἐγκατασταθεῖεν-ἐγκατασταθείησαν
imp: , ἐγκαταστάθητι, ἐγκατασταθήτω, ἐγκαταστάθητον, ἐγκατασταθήτων, , ἐγκαταστάθητε, ἐγκατασταθέντων

act. mid. pas. inf: ἐγκαταστῆσαι, ἐγκαταστήσασθαι, ἐγκατασταθῆναι

part-masc: ἐγκαταστήσας, ἐγκαταστησάμενος, ἐγκατασταθείς
part-fem: ἐγκαταστήσασα, ἐγκαταστησαμένη, ἐγκατασταθεῖσα
part-neut: ἐγκαταστῆσαν, ἐγκαταστησάμενον, ἐγκατασταθέν

#= Perfect: ἐγκαθέστατον

act.ind: , , , ἐγκαθέστατον, ἐγκαθέστατον, ἐγκαθέσταμεν, ἐγκαθέστατε, ἐγκαθεστᾶσι(ν)
sub: ἐγκαθεστῶ, ἐγκαθεστῇς, ἐγκαθεστῇ, ἐγκαθεστῆτον, ἐγκαθεστῆτον, ἐγκαθεστῶμεν, ἐγκαθεστῆτε, ἐγκαθεστῶσι(ν)
opt: ἐγκαθεσταίην, ἐγκαθεσταίης, ἐγκαθεσταίη, ἐγκαθεσταῖτον-ἐγκαθεσταίητον, ἐγκαθεσταίτην-ἐγκαθεσταιήτην, ἐγκαθεσταῖμεν-ἐγκαθεσταίημεν, ἐγκαθεσταῖτε-ἐγκαθεσταίητε, ἐγκαθεσταῖεν-ἐγκαθεσταίησαν
imp: , ἐγκαθεστάθι, ἐγκαθεστάτω, ἐγκαθέστατον, ἐγκαθεστάτων, , ἐγκαθέστατε, ἐγκαθεστάντων

act.inf: ἐγκαθεστάναι

part-masc: ἐγκαθεστώς
part-fem: ἐγκαθεστῶσα
part-neut: ἐγκαθεστός

# -------------------------------
dict: εἴκω • (eíkō)

 to yield, give way

#= Present: εἴκω

act.ind: εἴκω, εἴκεις, εἴκει, εἴκετον, εἴκετον, εἴκομεν, εἴκετε, εἴκουσι(ν)
sub: εἴκω, εἴκῃς, εἴκῃ, εἴκητον, εἴκητον, εἴκωμεν, εἴκητε, εἴκωσι(ν)
opt: εἴκοιμι, εἴκοις, εἴκοι, εἴκοιτον, εἰκοίτην, εἴκοιμεν, εἴκοιτε, εἴκοιεν
imp: , εἶκε, εἰκέτω, εἴκετον, εἰκέτων, , εἴκετε, εἰκόντων

act.inf: εἴκειν

part-masc: εἴκων
part-fem: εἴκουσα
part-neut: εἶκον

#= Imperfect: εἶκον

act.ind: εἶκον, εἶκες, εἶκε(ν), εἴκετον, εἰκέτην, εἴκομεν, εἴκετε, εἶκον

#= Future: εἴξω

act.ind: εἴξω, εἴξεις, εἴξει, εἴξετον, εἴξετον, εἴξομεν, εἴξετε, εἴξουσι(ν)
opt: εἴξοιμι, εἴξοις, εἴξοι, εἴξοιτον, εἰξοίτην, εἴξοιμεν, εἴξοιτε, εἴξοιεν

act.inf: εἴξειν

part-masc: εἴξων
part-fem: εἴξουσα
part-neut: εἶξον

#= Aorist: εἶξα

act.ind: εἶξα, εἶξας, εἶξε(ν), εἴξατον, εἰξάτην, εἴξαμεν, εἴξατε, εἶξαν
sub: εἴξω, εἴξῃς, εἴξῃ, εἴξητον, εἴξητον, εἴξωμεν, εἴξητε, εἴξωσι(ν)
opt: εἴξαιμι, εἴξειας-εἴξαις, εἴξειε(ν)-εἴξαι, εἴξαιτον, εἰξαίτην, εἴξαιμεν, εἴξαιτε, εἴξειαν-εἴξαιεν
imp: , εἶξον, εἰξάτω, εἴξατον, εἰξάτων, , εἴξατε, εἰξάντων

act.inf: εἶξαι

part-masc: εἴξας
part-fem: εἴξασα
part-neut: εἶξαν

#= Aorist: ἔειξα (poetic)

act.ind: ἔειξα, ἔειξας, ἔειξε(ν), ἐείξατον, ἐειξάτην, ἐείξαμεν, ἐείξατε, ἔειξαν

#= Aorist: εἴξασκα (iterative)

act.ind: εἴξασκα, εἴξασκας, εἴξασκε(ν), εἰξάσκατον, εἰξασκάτην, εἰξάσκαμεν, εἰξάσκατε, εἴξασκαν
sub: εἰξάσκω, εἰξάσκῃς, εἰξάσκῃ, εἰξάσκητον, εἰξάσκητον, εἰξάσκωμεν, εἰξάσκητε, εἰξάσκωσι(ν)
opt: εἰξάσκαιμι, εἰξάσκειας-εἰξάσκαις, εἰξάσκειε(ν)-εἰξάσκαι, εἰξάσκαιτον, εἰξασκαίτην, εἰξάσκαιμεν, εἰξάσκαιτε, εἰξάσκειαν-εἰξάσκαιεν
imp: , εἴξασκον, εἰξασκάτω, εἰξάσκατον, εἰξασκάτων, , εἰξάσκατε, εἰξασκάντων

act.inf: εἰξᾶσκαι

part-masc: εἰξάσκας
part-fem: εἰξάσκασα
part-neut: εἰξᾶσκαν

#= Perfect: ἔεικα

act.ind: ἔεικα, ἔεικας, ἔεικε(ν), ἐείκατον, ἐείκατον, ἐείκαμεν, ἐείκατε, ἐείκασι(ν)
sub: ἐείκω, ἐείκῃς, ἐείκῃ, ἐείκητον, ἐείκητον, ἐείκωμεν, ἐείκητε, ἐείκωσι(ν)
opt: ἐείκοιμι-ἐεικοίην, ἐείκοις-ἐεικοίης, ἐείκοι-ἐεικοίη, ἐείκοιτον, ἐεικοίτην, ἐείκοιμεν, ἐείκοιτε, ἐείκοιεν
imp: , ἔεικε, ἐεικέτω, ἐείκετον, ἐεικέτων, , ἐείκετε, ἐεικόντων

act.inf: ἐεικέναι

part-masc: ἐεικώς
part-fem: ἐεικυῖα
part-neut: ἐεικός

# -------------------------------
dict: εἰσοράω • (eisoráō)

 to look upon, behold

#= Present: εἰσοράω, εἰσοράομαι (Uncontracted)

act.ind: εἰσοράω, εἰσοράεις, εἰσοράει, εἰσοράετον, εἰσοράετον, εἰσοράομεν, εἰσοράετε, εἰσοράουσι(ν)
sub: εἰσοράω, εἰσοράῃς, εἰσοράῃ, εἰσοράητον, εἰσοράητον, εἰσοράωμεν, εἰσοράητε, εἰσοράωσι(ν)
opt: εἰσοράοιμι, εἰσοράοις, εἰσοράοι, εἰσοράοιτον, εἰσοραοίτην, εἰσοράοιμεν, εἰσοράοιτε, εἰσοράοιεν
imp: , εἰσόραε, εἰσοραέτω, εἰσοράετον, εἰσοραέτων, , εἰσοράετε, εἰσοραόντων

mid.ind: εἰσοράομαι, εἰσοράῃ-εἰσοράει, εἰσοράεται, εἰσοράεσθον, εἰσοράεσθον, εἰσοραόμεθα, εἰσοράεσθε, εἰσοράονται
sub: εἰσοράωμαι, εἰσοράῃ, εἰσοράηται, εἰσοράησθον, εἰσοράησθον, εἰσοραώμεθα, εἰσοράησθε, εἰσοράωνται
opt: εἰσοραοίμην, εἰσοράοιο, εἰσοράοιτο, εἰσοράοισθον, εἰσοραοίσθην, εἰσοραοίμεθα, εἰσοράοισθε, εἰσοράοιντο
imp: , εἰσοράου, εἰσοραέσθω, εἰσοράεσθον, εἰσοραέσθων, , εἰσοράεσθε-εἰσοράασθε, εἰσοραέσθων

act. mid.inf: εἰσοράειν, εἰσοράεσθαι-εἰσοράασθαι

part-masc: εἰσοράων, εἰσοραόμενος
part-fem: εἰσοράουσα, εἰσοραομένη
part-neut: εἰσοράον, εἰσοραόμενον

#= Present: εἰσορῶ, εἰσορῶμαι (Contracted)

act.ind: εἰσορῶ, εἰσορᾷς, εἰσορᾷ, εἰσορᾶτον, εἰσορᾶτον, εἰσορῶμεν, εἰσορᾶτε, εἰσορῶσι(ν)
sub: εἰσορῶ, εἰσορᾷς, εἰσορᾷ, εἰσορᾶτον, εἰσορᾶτον, εἰσορῶμεν, εἰσορᾶτε, εἰσορῶσι(ν)
opt: εἰσορῴην-εἰσορῷμι, εἰσορῴης-εἰσορῷς, εἰσορῴη-εἰσορῷ, εἰσορῷτον-εἰσορῴητον, εἰσορῴτην-εἰσορῳήτην, εἰσορῷμεν-εἰσορῴημεν, εἰσορῷτε-εἰσορῴητε, εἰσορῷεν-εἰσορῴησαν
imp: , εἰσόρα, εἰσοράτω, εἰσορᾶτον, εἰσοράτων, , εἰσορᾶτε, εἰσορώντων

mid.ind: εἰσορῶμαι, εἰσορᾷ, εἰσορᾶται, εἰσορᾶσθον, εἰσορᾶσθον, εἰσορώμεθα, εἰσορᾶσθε, εἰσορῶνται
sub: εἰσορῶμαι, εἰσορᾷ, εἰσορᾶται, εἰσορᾶσθον, εἰσορᾶσθον, εἰσορώμεθα, εἰσορᾶσθε, εἰσορῶνται
opt: εἰσορῴμην, εἰσορῷο, εἰσορῷτο, εἰσορῷσθον, εἰσορῴσθην, εἰσορῴμεθα, εἰσορῷσθε, εἰσορῷντο
imp: , εἰσορῶ, εἰσοράσθω, εἰσορᾶσθον, εἰσοράσθων, , εἰσοράεσθε-εἰσοράασθε, εἰσοράσθων

act. mid.inf: εἰσορᾶν, εἰσοράεσθαι-εἰσοράασθαι

part-masc: εἰσορῶν, εἰσορώμενος
part-fem: εἰσορῶσα, εἰσορωμένη
part-neut: εἰσορῶν, εἰσορώμενον

#= Present: εἰσορῶ, εἰσοροῦμαι (Epic, contracted)

act.ind: εἰσορῶ, εἰσοροῖς, εἰσοροῖ, εἰσοροῦτον, εἰσοροῦτον, εἰσοροῦμεν, εἰσοροῦτε, εἰσορόωσι
sub: εἰσορῶ-εἰσορῶμι, εἰσοροῖς-εἰσοροῖσθα, εἰσοροῖ-εἰσοροῖσι, εἰσορῶτον, εἰσορῶτον, εἰσορῶμεν, εἰσορῶτε, εἰσορῶσι(ν)
opt: εἰσοροῖμι, εἰσοροῖς, εἰσοροῖ, εἰσοροῖτον, εἰσοροίτην, εἰσοροῖμεν, εἰσορόῳτε, εἰσοροῖεν
imp: , εἰσόρου, εἰσορούτω, εἰσοροῦτον, εἰσορούτων, , εἰσοροῦτε, εἰσορούντων

mid.ind: εἰσοροῦμαι, εἰσοροῖ, εἰσοροῦται, εἰσοροῦσθον, εἰσοροῦσθον, εἰσορούμε(σ)θα, εἰσοροῦσθε, εἰσοροῦνται
sub: εἰσορῶμαι-εἰσορῶμαιμι, εἰσοροῖ-εἰσοροῖ, εἰσορῶται-εἰσορῶταισι, εἰσορῶσθον, εἰσορῶσθον, εἰσορώμε(σ)θα, εἰσορῶσθε, εἰσορῶνται
opt: εἰσοροίμην, εἰσοροῖο, εἰσοροῖτο, εἰσοροῖσθον, εἰσοροίσθην, εἰσοροίμε(σ)θα, εἰσοροῖσθε, εἰσοροίατο
imp: , εἰσοροῦ, εἰσορούσθω, εἰσοροῦσθον, εἰσορούσθων, , εἰσοροῦσθε, εἰσορούσθων

act. mid.inf: εἰσοροῦν, εἰσοροῦσθαι

part-masc: εἰσορόων-εἰσορῶν, εἰσορούμενος
part-fem: εἰσορόωσα-εἰσοροῦσα, εἰσορουμένη
part-neut: εἰσορόων-εἰσοροῦν, εἰσορούμενον

#= Imperfect: εἰσόραον, εἰσοραόμην (Uncontracted)

act.ind: εἰσόραον, εἰσόραες, εἰσόραε(ν), εἰσοράετον, εἰσοραέτην, εἰσοράομεν, εἰσοράετε, εἰσόραον

mid.ind: εἰσοραόμην, εἰσοράου, εἰσοράετο, εἰσοράεσθον, εἰσοραέσθην, εἰσοραόμεθα, εἰσοράεσθε, εἰσοράοντο

#= Imperfect: εἰσόρων, εἰσορώμην (Contracted)

act.ind: εἰσόρων, εἰσόρας, εἰσόρα, εἰσορᾶτον, εἰσοράτην, εἰσορῶμεν, εἰσορᾶτε, εἰσόρων

mid.ind: εἰσορώμην, εἰσορῶ, εἰσορᾶτο, εἰσορᾶσθον, εἰσοράσθην, εἰσορώμεθα, εἰσορᾶσθε, εἰσορῶντο

#= Imperfect: εἰσόρουν, εἰσορούμην (Epic, contracted)

act.ind: εἰσόρουν, εἰσόρους, εἰσόρου, εἰσοροῦτον, εἰσορούτην, εἰσοροῦμεν, εἰσοροῦτε, εἰσόρουν

mid.ind: εἰσορούμην, εἰσοροῦ, εἰσοροῦτο, εἰσοροῦσθον, εἰσορούσθην, εἰσορούμε(σ)θα, εἰσοροῦσθε, εἰσορόωντο

#= Future: ἐσόψομαι (Epic)

mid.ind: ἐσόψομαι, ἐσόψεαι, ἐσόψεται, ἐσόψεσθον, ἐσόψεσθον, ἐσοψόμε(σ)θα, ἐσόψεσθε, ἐσόψονται
opt: ἐσοψοίμην, ἐσόψοιο, ἐσόψοιτο, ἐσόψοισθον, ἐσοψοίσθην, ἐσοψοίμε(σ)θα, ἐσόψοισθε, ἐσοψοίατο

mid.inf: ἐσόψεσθαι

part-masc: ἐσοψόμενος
part-fem: ἐσοψομένη
part-neut: ἐσοψόμενον

#= Aorist: εἰσεῖδον, εἰσειδόμην

act.ind: εἰσεῖδον, εἰσεῖδες, εἰσεῖδε(ν), εἰσείδετον, εἰσειδέτην, εἰσείδομεν, εἰσείδετε, εἰσεῖδον
sub: εἰσίδω, εἰσίδῃς, εἰσίδῃ, εἰσίδητον, εἰσίδητον, εἰσίδωμεν, εἰσίδητε, εἰσίδωσι(ν)
opt: εἰσίδοιμι, εἰσίδοις, εἰσίδοι, εἰσίδοιτον, εἰσιδοίτην, εἰσίδοιμεν, εἰσίδοιτε, εἰσίδοιεν
imp: , εἴσιδε, εἰσιδέτω, εἰσίδετον, εἰσιδέτων, , εἰσίδετε, εἰσιδόντων
mid.ind: εἰσειδόμην, εἰσείδου, εἰσείδετο, εἰσείδεσθον, εἰσειδέσθην, εἰσειδόμεθα, εἰσείδεσθε, εἰσείδοντο
sub: εἰσίδωμαι, εἰσίδῃ, εἰσίδηται, εἰσίδησθον, εἰσίδησθον, εἰσιδώμεθα, εἰσίδησθε, εἰσίδωνται
opt: εἰσιδοίμην, εἰσίδοιο, εἰσίδοιτο, εἰσίδοισθον, εἰσιδοίσθην, εἰσιδοίμεθα, εἰσίδοισθε, εἰσίδοιντο
imp: , εἰσιδοῦ, εἰσιδέσθω, εἰσίδεσθον, εἰσιδέσθων, , εἰσίδεσθε, εἰσιδέσθων

act. mid. inf: εἰσιδεῖν, εἰσιδέσθαι

part-masc: εἰσιδών, εἰσιδόμενος
part-fem: εἰσιδοῦσα, εἰσιδομένη
part-neut: εἰσιδόν, εἰσιδόμενον

#= Aorist: ἐσῖδον, ἐσιδόμην (Epic)

act.ind: ἐσῖδον, ἐσῖδες, ἐσῖδε(ν), ἐσίδετον, ἐσιδέτην, ἐσίδομεν, ἐσίδετε, ἐσῖδον
sub: ἐσίδω-ἐσίδωμι, ἐσίδῃς-ἐσίδῃσθα, ἐσίδῃ-ἐσίδῃσι, ἐσίδητον, ἐσίδητον, ἐσίδωμεν, ἐσίδητε, ἐσίδωσι(ν)
opt: ἐσίδοιμι, ἐσίδοις-ἐσίδοισθα, ἐσίδοι, ἐσιδεῖτον, ἐσιδείτην, ἐσιδεῖμεν, ἐσιδεῖτε, ἐσιδεῖεν
imp: , ἔσιδε, ἐσιδέτω, ἐσίδετον, ἐσιδέτων, , ἐσίδετε, ἐσιδόντων
mid.ind: ἐσιδόμην, ἐσίδεο, ἐσίδετο, ἐσίδεσθον, ἐσιδέσθην, ἐσιδόμε(σ)θα, ἐσίδεσθε, ἐσίδοντο
sub: ἐσίδωμαι-ἐσιδώμαιμι, ἐσίδηαι-ἐσίδηαι, ἐσίδηται-ἐσιδήταισι, ἐσίδησθον, ἐσίδησθον, ἐσιδώμε(σ)θα, ἐσίδησθε, ἐσίδωνται
opt: ἐσιδοίμην, ἐσίδοιο, ἐσίδοιτο, ἐσίδοισθον, ἐσιδοίσθην, ἐσιδοίμε(σ)θα, ἐσίδοισθε, ἐσιδοίατο
imp: , ἐσίδεο, ἐσιδέσθω, ἐσίδεσθον, ἐσιδέσθων, , ἐσίδεσθε, ἐσιδέσθων

act. mid. inf: ἐσιδεῖν-ἐσιδέμεν(αι), ἐσιδέσθαι

part-masc: ἐσιδών, ἐσιδόμενος
part-fem: ἐσιδοῦσα, ἐσιδομένη
part-neut: ἐσιδόν, ἐσιδόμενον

#= Aorist: ἐσίδεσκον, ἐσιδεσκόμην iterative

act.ind: ἐσίδεσκον, ἐσίδεσκες, ἐσίδεσκε(ν), ἐσιδέσκετον, ἐσιδεσκέτην, ἐσιδέσκομεν, ἐσιδέσκετε, ἐσίδεσκον
sub: ἐσιδέσκω, ἐσιδέσκῃς, ἐσιδέσκῃ, ἐσιδέσκητον, ἐσιδέσκητον, ἐσιδέσκωμεν, ἐσιδέσκητε, ἐσιδέσκωσι(ν)
opt: ἐσιδέσκοιμι, ἐσιδέσκοις, ἐσιδέσκοι, ἐσιδέσκοιτον, ἐσιδεσκοίτην, ἐσιδέσκοιμεν, ἐσιδέσκοιτε, ἐσιδέσκοιεν
imp: , ἐσίδεσκε, ἐσιδεσκέτω, ἐσιδέσκετον, ἐσιδεσκέτων, , ἐσιδέσκετε, ἐσιδεσκόντων
mid.ind: ἐσιδεσκόμην, ἐσιδέσκου, ἐσιδέσκετο, ἐσιδέσκεσθον, ἐσιδεσκέσθην, ἐσιδεσκόμεθα, ἐσιδέσκεσθε, ἐσιδέσκοντο
sub: ἐσιδέσκωμαι, ἐσιδέσκῃ, ἐσιδέσκηται, ἐσιδέσκησθον, ἐσιδέσκησθον, ἐσιδεσκώμεθα, ἐσιδέσκησθε, ἐσιδέσκωνται
opt: ἐσιδεσκοίμην, ἐσιδέσκοιο, ἐσιδέσκοιτο, ἐσιδέσκοισθον, ἐσιδεσκοίσθην, ἐσιδεσκοίμεθα, ἐσιδέσκοισθε, ἐσιδέσκοιντο
imp: , ἐσιδεσκοῦ, ἐσιδεσκέσθω, ἐσιδέσκεσθον, ἐσιδεσκέσθων, , ἐσιδέσκεσθε, ἐσιδεσκέσθων

act. mid. inf: ἐσιδεσκεῖν, ἐσιδεσκέσθαι

part-masc: ἐσιδεσκών, ἐσιδεσκόμενος
part-fem: ἐσιδεσκοῦσα, ἐσιδεσκομένη
part-neut: ἐσιδεσκόν, ἐσιδεσκόμενον

# -------------------------------
dict: ἐκγίγνομαι • (ekgígnomai)

 to be born (with the father in the genitive or the mother in the dative)
 to come into being
 (in the aorist) to pass (of time)
 (passive) to be allowed

#= Present: ἐκγίγνομαι

mid.ind: ἐκγίγνομαι, ἐκγίγνῃ-ἐκγίγνει, ἐκγίγνεται, ἐκγίγνεσθον, ἐκγίγνεσθον, ἐκγιγνόμεθα, ἐκγίγνεσθε, ἐκγίγνονται
sub: ἐκγίγνωμαι, ἐκγίγνῃ, ἐκγίγνηται, ἐκγίγνησθον, ἐκγίγνησθον, ἐκγιγνώμεθα, ἐκγίγνησθε, ἐκγίγνωνται
opt: ἐκγιγνοίμην, ἐκγίγνοιο, ἐκγίγνοιτο, ἐκγίγνοισθον, ἐκγιγνοίσθην, ἐκγιγνοίμεθα, ἐκγίγνοισθε, ἐκγίγνοιντο
imp: , ἐκγίγνου, ἐκγιγνέσθω, ἐκγίγνεσθον, ἐκγιγνέσθων, , ἐκγίγνεσθε, ἐκγιγνέσθων

mid.inf: ἐκγίγνεσθαι

part-masc: ἐκγιγνόμενος
part-fem: ἐκγιγνομένη
part-neut: ἐκγιγνόμενον

#= Imperfect: ἐξεγιγνόμην

mid.ind: ἐξεγιγνόμην, ἐξεγίγνου, ἐξεγίγνετο, ἐξεγίγνεσθον, ἐξεγιγνέσθην, ἐξεγιγνόμεθα, ἐξεγίγνεσθε, ἐξεγίγνοντο

#= Future: ἐκγενήσομαι, ἐκγενηθήσομαι

mid.ind: ἐκγενήσομαι, ἐκγενήσῃ-ἐκγενήσει, ἐκγενήσεται, ἐκγενήσεσθον, ἐκγενήσεσθον, ἐκγενησόμεθα, ἐκγενήσεσθε, ἐκγενήσονται
opt: ἐκγενησοίμην, ἐκγενήσοιο, ἐκγενήσοιτο, ἐκγενήσοισθον, ἐκγενησοίσθην, ἐκγενησοίμεθα, ἐκγενήσοισθε, ἐκγενήσοιντο
pas.ind: ἐκγενηθήσομαι, ἐκγενηθήσῃ, ἐκγενηθήσεται, ἐκγενηθήσεσθον, ἐκγενηθήσεσθον, ἐκγενηθησόμεθα, ἐκγενηθήσεσθε, ἐκγενηθήσονται
opt: ἐκγενηθησοίμην, ἐκγενηθήσοιο, ἐκγενηθήσοιτο, ἐκγενηθήσοισθον, ἐκγενηθησοίσθην, ἐκγενηθησοίμεθα, ἐκγενηθήσοισθε, ἐκγενηθήσοιντο

mid. pas. inf: ἐκγενήσεσθαι, ἐκγενηθήσεσθαι

part-masc: ἐκγενησόμενος, ἐκγενηθησόμενος
part-fem: ἐκγενησομένη, ἐκγενηθησομένη
part-neut: ἐκγενησόμενον, ἐκγενηθησόμενον

#= Aorist: ἐξεγενόμην, ἐξεγενήθην

mid.ind: ἐξεγενόμην, ἐξεγένου, ἐξεγένετο, ἐξεγένεσθον, ἐξεγενέσθην, ἐξεγενόμεθα, ἐξεγένεσθε, ἐξεγένοντο
sub: ἐκγένωμαι, ἐκγένῃ, ἐκγένηται, ἐκγένησθον, ἐκγένησθον, ἐκγενώμεθα, ἐκγένησθε, ἐκγένωνται
opt: ἐκγενοίμην, ἐκγένοιο, ἐκγένοιτο, ἐκγένοισθον, ἐκγενοίσθην, ἐκγενοίμεθα, ἐκγένοισθε, ἐκγένοιντο
imp: , ἐκγενοῦ, ἐκγενέσθω, ἐκγένεσθον, ἐκγενέσθων, , ἐκγένεσθε, ἐκγενέσθων
pas.ind: ἐξεγενήθην, ἐξεγενήθης, ἐξεγενήθη, ἐξεγενήθητον, ἐξεγενηθήτην, ἐξεγενήθημεν, ἐξεγενήθητε, ἐξεγενήθησαν
sub: ἐκγενηθῶ, ἐκγενηθῇς, ἐκγενηθῇ, ἐκγενηθῆτον, ἐκγενηθῆτον, ἐκγενηθῶμεν, ἐκγενηθῆτε, ἐκγενηθῶσι(ν)
opt: ἐκγενηθείην, ἐκγενηθείης, ἐκγενηθείη, ἐκγενηθεῖτον-ἐκγενηθείητον, ἐκγενηθείτην-ἐκγενηθειήτην, ἐκγενηθεῖμεν-ἐκγενηθείημεν, ἐκγενηθεῖτε-ἐκγενηθείητε, ἐκγενηθεῖεν-ἐκγενηθείησαν
imp: , ἐκγενήθητι, ἐκγενηθήτω, ἐκγενήθητον, ἐκγενηθήτων, , ἐκγενήθητε, ἐκγενηθέντων

mid. pas. inf: ἐκγενέσθαι, ἐκγενηθῆναι

part-masc: ἐκγενόμενος, ἐκγενηθείς
part-fem: ἐκγενομένη, ἐκγενηθεῖσα
part-neut: ἐκγενόμενον, ἐκγενηθέν

#= Perfect: ἐκγέγαα (Epic)

act.ind: ἐκγέγαα, ἐκγέγαας, ἐκγέγαε(ν), ἐκγεγάατον, ἐκγεγάατον, ἐκγεγάαμεν, ἐκγεγάατε, ἐκγεγάασι(ν)
sub: ἐκγεγάω-ἐκγεγάωμι, ἐκγεγάῃς-ἐκγεγάῃσθα, ἐκγεγάῃ-ἐκγεγάῃσι, ἐκγεγάητον, ἐκγεγάητον, ἐκγεγάωμεν, ἐκγεγάητε, ἐκγεγάωσι(ν)
opt: ἐκγεγάοιμι-ἐκγεγαοίην, ἐκγεγάοις-ἐκγεγαοίης, ἐκγεγάοι-ἐκγεγαοίη, ἐκγεγάοιτον, ἐκγεγαοίτην, ἐκγεγάοιμεν, ἐκγεγάοιτε, ἐκγεγάοιεν
imp: , ἐκγέγαε, ἐκγεγαέτω, ἐκγεγάετον, ἐκγεγαέτων, , ἐκγεγάετε, ἐκγεγαόντων

act.inf: ἐκγεγάμεν

part-masc: ἐκγεγαώς
part-fem: ἐκγεγαυῖα
part-neut: ἐκγεγαός

Only the infinitive and participle are attested in Homer.
 Pluperfect: ἐκγεγάειν (Epic)

act.ind: ἐκγεγάειν-ἐκγεγάη, ἐκγεγάεις-ἐκγεγάης, ἐκγεγάει(ν), ἐκγέγατον, ἐκγεγάτην, ἐκγέγαμεν, ἐκγέγατε, ἐκγέγασαν

# -------------------------------
dict: ἐκνικάω • (eknīkáō)

 to achieve by force

#= Present: ἐκνικάω, ἐκνικάομαι (Uncontracted)

act.ind: ἐκνικάω, ἐκνικάεις, ἐκνικάει, ἐκνικάετον, ἐκνικάετον, ἐκνικάομεν, ἐκνικάετε, ἐκνικάουσι(ν)
sub: ἐκνικάω, ἐκνικάῃς, ἐκνικάῃ, ἐκνικάητον, ἐκνικάητον, ἐκνικάωμεν, ἐκνικάητε, ἐκνικάωσι(ν)
opt: ἐκνικάοιμι, ἐκνικάοις, ἐκνικάοι, ἐκνικάοιτον, ἐκνικαοίτην, ἐκνικάοιμεν, ἐκνικάοιτε, ἐκνικάοιεν
imp: , ἐκνίκαε, ἐκνικαέτω, ἐκνικάετον, ἐκνικαέτων, , ἐκνικάετε, ἐκνικαόντων

mid.ind: ἐκνικάομαι, ἐκνικάῃ-ἐκνικάει, ἐκνικάεται, ἐκνικάεσθον, ἐκνικάεσθον, ἐκνικαόμεθα, ἐκνικάεσθε, ἐκνικάονται
sub: ἐκνικάωμαι, ἐκνικάῃ, ἐκνικάηται, ἐκνικάησθον, ἐκνικάησθον, ἐκνικαώμεθα, ἐκνικάησθε, ἐκνικάωνται
opt: ἐκνικαοίμην, ἐκνικάοιο, ἐκνικάοιτο, ἐκνικάοισθον, ἐκνικαοίσθην, ἐκνικαοίμεθα, ἐκνικάοισθε, ἐκνικάοιντο
imp: , ἐκνικάου, ἐκνικαέσθω, ἐκνικάεσθον, ἐκνικαέσθων, , ἐκνικάεσθε, ἐκνικαέσθων

act. mid.inf: ἐκνικάειν, ἐκνικάεσθαι

part-masc: ἐκνικάων, ἐκνικαόμενος
part-fem: ἐκνικάουσα, ἐκνικαομένη
part-neut: ἐκνικάον, ἐκνικαόμενον

#= Present: ἐκνικῶ, ἐκνικῶμαι (Contracted)

act.ind: ἐκνικῶ, ἐκνικᾷς, ἐκνικᾷ, ἐκνικᾶτον, ἐκνικᾶτον, ἐκνικῶμεν, ἐκνικᾶτε, ἐκνικῶσι(ν)
sub: ἐκνικῶ, ἐκνικᾷς, ἐκνικᾷ, ἐκνικᾶτον, ἐκνικᾶτον, ἐκνικῶμεν, ἐκνικᾶτε, ἐκνικῶσι(ν)
opt: ἐκνικῴην-ἐκνικῷμι, ἐκνικῴης-ἐκνικῷς, ἐκνικῴη-ἐκνικῷ, ἐκνικῷτον-ἐκνικῴητον, ἐκνικῴτην-ἐκνικῳήτην, ἐκνικῷμεν-ἐκνικῴημεν, ἐκνικῷτε-ἐκνικῴητε, ἐκνικῷεν-ἐκνικῴησαν
imp: , ἐκνίκα, ἐκνικάτω, ἐκνικᾶτον, ἐκνικάτων, , ἐκνικᾶτε, ἐκνικώντων

mid.ind: ἐκνικῶμαι, ἐκνικᾷ, ἐκνικᾶται, ἐκνικᾶσθον, ἐκνικᾶσθον, ἐκνικώμεθα, ἐκνικᾶσθε, ἐκνικῶνται
sub: ἐκνικῶμαι, ἐκνικᾷ, ἐκνικᾶται, ἐκνικᾶσθον, ἐκνικᾶσθον, ἐκνικώμεθα, ἐκνικᾶσθε, ἐκνικῶνται
opt: ἐκνικῴμην, ἐκνικῷο, ἐκνικῷτο, ἐκνικῷσθον, ἐκνικῴσθην, ἐκνικῴμεθα, ἐκνικῷσθε, ἐκνικῷντο
imp: , ἐκνικῶ, ἐκνικάσθω, ἐκνικᾶσθον, ἐκνικάσθων, , ἐκνικᾶσθε, ἐκνικάσθων

act. mid.inf: ἐκνικᾶν, ἐκνικᾶσθαι

part-masc: ἐκνικῶν, ἐκνικώμενος
part-fem: ἐκνικῶσα, ἐκνικωμένη
part-neut: ἐκνικῶν, ἐκνικώμενον

#= Imperfect: ἐξενίκαον, ἐξενικαόμην (Uncontracted)

act.ind: ἐξενίκαον, ἐξενίκαες, ἐξενίκαε(ν), ἐξενικάετον, ἐξενικαέτην, ἐξενικάομεν, ἐξενικάετε, ἐξενίκαον

mid.ind: ἐξενικαόμην, ἐξενικάου, ἐξενικάετο, ἐξενικάεσθον, ἐξενικαέσθην, ἐξενικαόμεθα, ἐξενικάεσθε, ἐξενικάοντο

#= Imperfect: ἐξενίκων, ἐξενικώμην (Contracted)

act.ind: ἐξενίκων, ἐξενίκας, ἐξενίκα, ἐξενικᾶτον, ἐξενικάτην, ἐξενικῶμεν, ἐξενικᾶτε, ἐξενίκων

mid.ind: ἐξενικώμην, ἐξενικῶ, ἐξενικᾶτο, ἐξενικᾶσθον, ἐξενικάσθην, ἐξενικώμεθα, ἐξενικᾶσθε, ἐξενικῶντο

#= Future: ἐκνικήσω, ἐκνικήσομαι, ἐκνικηθήσομαι

act.ind: ἐκνικήσω, ἐκνικήσεις, ἐκνικήσει, ἐκνικήσετον, ἐκνικήσετον, ἐκνικήσομεν, ἐκνικήσετε, ἐκνικήσουσι(ν)
opt: ἐκνικήσοιμι, ἐκνικήσοις, ἐκνικήσοι, ἐκνικήσοιτον, ἐκνικησοίτην, ἐκνικήσοιμεν, ἐκνικήσοιτε, ἐκνικήσοιεν
mid.ind: ἐκνικήσομαι, ἐκνικήσῃ-ἐκνικήσει, ἐκνικήσεται, ἐκνικήσεσθον, ἐκνικήσεσθον, ἐκνικησόμεθα, ἐκνικήσεσθε, ἐκνικήσονται
opt: ἐκνικησοίμην, ἐκνικήσοιο, ἐκνικήσοιτο, ἐκνικήσοισθον, ἐκνικησοίσθην, ἐκνικησοίμεθα, ἐκνικήσοισθε, ἐκνικήσοιντο
pas.ind: ἐκνικηθήσομαι, ἐκνικηθήσῃ, ἐκνικηθήσεται, ἐκνικηθήσεσθον, ἐκνικηθήσεσθον, ἐκνικηθησόμεθα, ἐκνικηθήσεσθε, ἐκνικηθήσονται
opt: ἐκνικηθησοίμην, ἐκνικηθήσοιο, ἐκνικηθήσοιτο, ἐκνικηθήσοισθον, ἐκνικηθησοίσθην, ἐκνικηθησοίμεθα, ἐκνικηθήσοισθε, ἐκνικηθήσοιντο

act. mid. pas. inf: ἐκνικήσειν, ἐκνικήσεσθαι, ἐκνικηθήσεσθαι

part-masc: ἐκνικήσων, ἐκνικησόμενος, ἐκνικηθησόμενος
part-fem: ἐκνικήσουσα, ἐκνικησομένη, ἐκνικηθησομένη
part-neut: ἐκνικῆσον, ἐκνικησόμενον, ἐκνικηθησόμενον

#= Aorist: ἐξενίκησα, ἐξενικησάμην, ἐξενικήθην

act.ind: ἐξενίκησα, ἐξενίκησας, ἐξενίκησε(ν), ἐξενικήσατον, ἐξενικησάτην, ἐξενικήσαμεν, ἐξενικήσατε, ἐξενίκησαν
sub: ἐκνικήσω, ἐκνικήσῃς, ἐκνικήσῃ, ἐκνικήσητον, ἐκνικήσητον, ἐκνικήσωμεν, ἐκνικήσητε, ἐκνικήσωσι(ν)
opt: ἐκνικήσαιμι, ἐκνικήσειας-ἐκνικήσαις, ἐκνικήσειε(ν)-ἐκνικήσαι, ἐκνικήσαιτον, ἐκνικησαίτην, ἐκνικήσαιμεν, ἐκνικήσαιτε, ἐκνικήσειαν-ἐκνικήσαιεν
imp: , ἐκνίκησον, ἐκνικησάτω, ἐκνικήσατον, ἐκνικησάτων, , ἐκνικήσατε, ἐκνικησάντων
mid.ind: ἐξενικησάμην, ἐξενικήσω, ἐξενικήσατο, ἐξενικήσασθον, ἐξενικησάσθην, ἐξενικησάμεθα, ἐξενικήσασθε, ἐξενικήσαντο
sub: ἐκνικήσωμαι, ἐκνικήσῃ, ἐκνικήσηται, ἐκνικήσησθον, ἐκνικήσησθον, ἐκνικησώμεθα, ἐκνικήσησθε, ἐκνικήσωνται
opt: ἐκνικησαίμην, ἐκνικήσαιο, ἐκνικήσαιτο, ἐκνικήσαισθον, ἐκνικησαίσθην, ἐκνικησαίμεθα, ἐκνικήσαισθε, ἐκνικήσαιντο
imp: , ἐκνίκησαι, ἐκνικησάσθω, ἐκνικήσασθον, ἐκνικησάσθων, , ἐκνικήσασθε, ἐκνικησάσθων
pas.ind: ἐξενικήθην, ἐξενικήθης, ἐξενικήθη, ἐξενικήθητον, ἐξενικηθήτην, ἐξενικήθημεν, ἐξενικήθητε, ἐξενικήθησαν
sub: ἐκνικηθῶ, ἐκνικηθῇς, ἐκνικηθῇ, ἐκνικηθῆτον, ἐκνικηθῆτον, ἐκνικηθῶμεν, ἐκνικηθῆτε, ἐκνικηθῶσι(ν)
opt: ἐκνικηθείην, ἐκνικηθείης, ἐκνικηθείη, ἐκνικηθεῖτον-ἐκνικηθείητον, ἐκνικηθείτην-ἐκνικηθειήτην, ἐκνικηθεῖμεν-ἐκνικηθείημεν, ἐκνικηθεῖτε-ἐκνικηθείητε, ἐκνικηθεῖεν-ἐκνικηθείησαν
imp: , ἐκνικήθητι, ἐκνικηθήτω, ἐκνικήθητον, ἐκνικηθήτων, , ἐκνικήθητε, ἐκνικηθέντων

act. mid. pas. inf: ἐκνικῆσαι, ἐκνικήσασθαι, ἐκνικηθῆναι

part-masc: ἐκνικήσας, ἐκνικησάμενος, ἐκνικηθείς
part-fem: ἐκνικήσασα, ἐκνικησαμένη, ἐκνικηθεῖσα
part-neut: ἐκνικῆσαν, ἐκνικησάμενον, ἐκνικηθέν

#= Perfect: ἐκνενίκηκα, ἐκνενίκημαι

act.ind: ἐκνενίκηκα, ἐκνενίκηκας, ἐκνενίκηκε(ν), ἐκνενικήκατον, ἐκνενικήκατον, ἐκνενικήκαμεν, ἐκνενικήκατε, ἐκνενικήκασι(ν)
sub: ἐκνενικήκω, ἐκνενικήκῃς, ἐκνενικήκῃ, ἐκνενικήκητον, ἐκνενικήκητον, ἐκνενικήκωμεν, ἐκνενικήκητε, ἐκνενικήκωσι(ν)
opt: ἐκνενικήκοιμι-ἐκνενικηκοίην, ἐκνενικήκοις-ἐκνενικηκοίης, ἐκνενικήκοι-ἐκνενικηκοίη, ἐκνενικήκοιτον, ἐκνενικηκοίτην, ἐκνενικήκοιμεν, ἐκνενικήκοιτε, ἐκνενικήκοιεν
imp: , ἐκνενίκηκε, ἐκνενικηκέτω, ἐκνενικήκετον, ἐκνενικηκέτων, , ἐκνενικήκετε, ἐκνενικηκόντων

mid.ind: ἐκνενίκημαι, ἐκνενίκησαι, ἐκνενίκηται, ἐκνενίκησθον, ἐκνενίκησθον, ἐκνενικήμεθα, ἐκνενίκησθε, ἐκνενίκηνται
sub: ἐκνενικημένος ὦ, ἐκνενικημένος ᾖς, ἐκνενικημένος ᾖ, ἐκνενικημένω ἦτον, ἐκνενικημένω ἦτον, ἐκνενικημένοι ὦμεν, ἐκνενικημένοι ἦτε, ἐκνενικημένοι ὦσι(ν)
opt: ἐκνενικημένος εἴην, ἐκνενικημένος εἴης, ἐκνενικημένος εἴη, ἐκνενικημένω εἴητον-εἶτον, ἐκνενικημένω εἰήτην-εἴτην, ἐκνενικημένοι εἴημεν-εἶμεν, ἐκνενικημένοι εἴητε-εἶτε, ἐκνενικημένοι εἴησαν-εἶεν
imp: , ἐκνενίκησο, ἐκνενικήσθω, ἐκνενίκησθον, ἐκνενικήσθων, , ἐκνενίκησθε, ἐκνενικήσθων

act. mid.inf: ἐκνενικηκέναι, ἐκνενικῆσθαι

part-masc: ἐκνενικηκώς, ἐκνενικημένος
part-fem: ἐκνενικηκυῖα, ἐκνενικημένη
part-neut: ἐκνενικηκός, ἐκνενικημένον

# -------------------------------
dict: ἐκπίπτω • (ekpíptō)

 to fall out of
 to be thrown out of (functioning as the passive of ἐκβάλλω (ekbállō))

#= Present: ἐκπίπτω

act.ind: ἐκπίπτω, ἐκπίπτεις, ἐκπίπτει, ἐκπίπτετον, ἐκπίπτετον, ἐκπίπτομεν, ἐκπίπτετε, ἐκπίπτουσι(ν)
sub: ἐκπίπτω, ἐκπίπτῃς, ἐκπίπτῃ, ἐκπίπτητον, ἐκπίπτητον, ἐκπίπτωμεν, ἐκπίπτητε, ἐκπίπτωσι(ν)
opt: ἐκπίπτοιμι, ἐκπίπτοις, ἐκπίπτοι, ἐκπίπτοιτον, ἐκπιπτοίτην, ἐκπίπτοιμεν, ἐκπίπτοιτε, ἐκπίπτοιεν
imp: , ἔκπιπτε, ἐκπιπτέτω, ἐκπίπτετον, ἐκπιπτέτων, , ἐκπίπτετε, ἐκπιπτόντων

act.inf: ἐκπίπτειν

part-masc: ἐκπίπτων
part-fem: ἐκπίπτουσα
part-neut: ἐκπῖπτον

#= Imperfect: ἐξέπιπτον

act.ind: ἐξέπιπτον, ἐξέπιπτες, ἐξέπιπτε(ν), ἐξεπίπτετον, ἐξεπιπτέτην, ἐξεπίπτομεν, ἐξεπίπτετε, ἐξέπιπτον

#= Imperfect: ἔκπιπτον (Epic)

act.ind: ἔκπιπτον, ἔκπιπτες, ἔκπιπτε(ν), ἐκπίπτετον, ἐκπιπτέτην, ἐκπίπτομεν, ἐκπίπτετε, ἔκπιπτον

#= Future: ἐκπεσέομαι (Uncontracted)

mid.ind: ἐκπεσέομαι, ἐκπεσέῃ-ἐκπεσέει, ἐκπεσέεται, ἐκπεσέεσθον, ἐκπεσέεσθον, ἐκπεσεόμεθα, ἐκπεσέεσθε, ἐκπεσέονται
opt: ἐκπεσεοίμην, ἐκπεσέοιο, ἐκπεσέοιτο, ἐκπεσέοισθον, ἐκπεσεοίσθην, ἐκπεσεοίμεθα, ἐκπεσέοισθε, ἐκπεσέοιντο

mid.inf: ἐκπεσέεσθαι

part-masc: ἐκπεσεόμενος
part-fem: ἐκπεσεομένη
part-neut: ἐκπεσεόμενον

#= Future: ἐκπεσοῦμαι (Contracted)

mid.ind: ἐκπεσοῦμαι, ἐκπεσῇ, ἐκπεσεῖται, ἐκπεσεῖσθον, ἐκπεσεῖσθον, ἐκπεσούμεθα, ἐκπεσεῖσθε, ἐκπεσοῦνται
opt: ἐκπεσοίμην, ἐκπεσοῖο, ἐκπεσοῖτο, ἐκπεσοῖσθον, ἐκπεσοίσθην, ἐκπεσοίμεθα, ἐκπεσοῖσθε, ἐκπεσοῖντο

mid.inf: ἐκπεσεῖσθαι

part-masc: ἐκπεσούμενος
part-fem: ἐκπεσουμένη
part-neut: ἐκπεσούμενον

#= Aorist: ἐξέπεσον

act.ind: ἐξέπεσον, ἐξέπεσες, ἐξέπεσε(ν), ἐξεπέσετον, ἐξεπεσέτην, ἐξεπέσομεν, ἐξεπέσετε, ἐξέπεσον
sub: ἐκπέσω, ἐκπέσῃς, ἐκπέσῃ, ἐκπέσητον, ἐκπέσητον, ἐκπέσωμεν, ἐκπέσητε, ἐκπέσωσι(ν)
opt: ἐκπέσοιμι, ἐκπέσοις, ἐκπέσοι, ἐκπέσοιτον, ἐκπεσοίτην, ἐκπέσοιμεν, ἐκπέσοιτε, ἐκπέσοιεν
imp: , ἔκπεσε, ἐκπεσέτω, ἐκπέσετον, ἐκπεσέτων, , ἐκπέσετε, ἐκπεσόντων

act.inf: ἐκπεσεῖν

part-masc: ἐκπεσών
part-fem: ἐκπεσοῦσα
part-neut: ἐκπεσόν

#= Aorist: ἔκπεσον (Epic)

act.ind: ἔκπεσον, ἔκπεσες, ἔκπεσε(ν), ἐκπέσετον, ἐκπεσέτην, ἐκπέσομεν, ἐκπέσετε, ἔκπεσον
sub: ἐκπέσω-ἐκπέσωμι, ἐκπέσῃς-ἐκπέσῃσθα, ἐκπέσῃ-ἐκπέσῃσι, ἐκπέσητον, ἐκπέσητον, ἐκπέσωμεν, ἐκπέσητε, ἐκπέσωσι(ν)
opt: ἐκπέσοιμι, ἐκπέσοις-ἐκπέσοισθα, ἐκπέσοι, ἐκπεσεῖτον, ἐκπεσείτην, ἐκπεσεῖμεν, ἐκπεσεῖτε, ἐκπεσεῖεν
imp: , ἔκπεσε, ἐκπεσέτω, ἐκπέσετον, ἐκπεσέτων, , ἐκπέσετε, ἐκπεσόντων

act.inf: ἐκπεσέειν

part-masc: ἐκπεσών
part-fem: ἐκπεσοῦσα
part-neut: ἐκπεσόν

#= Perfect: ἐκπέπτωκα

act.ind: ἐκπέπτωκα, ἐκπέπτωκας, ἐκπέπτωκε(ν), ἐκπεπτώκατον, ἐκπεπτώκατον, ἐκπεπτώκαμεν, ἐκπεπτώκατε, ἐκπεπτώκασι(ν)
sub: ἐκπεπτώκω, ἐκπεπτώκῃς, ἐκπεπτώκῃ, ἐκπεπτώκητον, ἐκπεπτώκητον, ἐκπεπτώκωμεν, ἐκπεπτώκητε, ἐκπεπτώκωσι(ν)
opt: ἐκπεπτώκοιμι-ἐκπεπτωκοίην, ἐκπεπτώκοις-ἐκπεπτωκοίης, ἐκπεπτώκοι-ἐκπεπτωκοίη, ἐκπεπτώκοιτον, ἐκπεπτωκοίτην, ἐκπεπτώκοιμεν, ἐκπεπτώκοιτε, ἐκπεπτώκοιεν
imp: , ἐκπέπτωκε, ἐκπεπτωκέτω, ἐκπεπτώκετον, ἐκπεπτωκέτων, , ἐκπεπτώκετε, ἐκπεπτωκόντων

act.inf: ἐκπεπτωκέναι

part-masc: ἐκπεπτωκώς
part-fem: ἐκπεπτωκυῖα
part-neut: ἐκπεπτωκός

 Pluperfect: ἐξεπεπτώκειν

act.ind: ἐξεπεπτώκειν-ἐξεπεπτώκη, ἐξεπεπτώκεις-ἐξεπεπτώκης, ἐξεπεπτώκει(ν), ἐξεπεπτώκετον, ἐξεπεπτωκέτην, ἐξεπεπτώκεμεν, ἐξεπεπτώκετε, ἐξεπεπτώκεσαν

# -------------------------------
dict: ἐνοικέω • (enoikéō)

 to dwell in, inhabit (with dative or accusative)

#= Present: ἐνοικέω, ἐνοικέομαι (Uncontracted)

act.ind: ἐνοικέω, ἐνοικέεις, ἐνοικέει, ἐνοικέετον, ἐνοικέετον, ἐνοικέομεν, ἐνοικέετε, ἐνοικέουσι(ν)
sub: ἐνοικέω, ἐνοικέῃς, ἐνοικέῃ, ἐνοικέητον, ἐνοικέητον, ἐνοικέωμεν, ἐνοικέητε, ἐνοικέωσι(ν)
opt: ἐνοικέοιμι, ἐνοικέοις, ἐνοικέοι, ἐνοικέοιτον, ἐνοικεοίτην, ἐνοικέοιμεν, ἐνοικέοιτε, ἐνοικέοιεν
imp: , ἐνοίκεε, ἐνοικεέτω, ἐνοικέετον, ἐνοικεέτων, , ἐνοικέετε, ἐνοικεόντων

mid.ind: ἐνοικέομαι, ἐνοικέῃ-ἐνοικέει, ἐνοικέεται, ἐνοικέεσθον, ἐνοικέεσθον, ἐνοικεόμεθα, ἐνοικέεσθε, ἐνοικέονται
sub: ἐνοικέωμαι, ἐνοικέῃ, ἐνοικέηται, ἐνοικέησθον, ἐνοικέησθον, ἐνοικεώμεθα, ἐνοικέησθε, ἐνοικέωνται
opt: ἐνοικεοίμην, ἐνοικέοιο, ἐνοικέοιτο, ἐνοικέοισθον, ἐνοικεοίσθην, ἐνοικεοίμεθα, ἐνοικέοισθε, ἐνοικέοιντο
imp: , ἐνοικέου, ἐνοικεέσθω, ἐνοικέεσθον, ἐνοικεέσθων, , ἐνοικέεσθε, ἐνοικεέσθων

act. mid.inf: ἐνοικέειν, ἐνοικέεσθαι

part-masc: ἐνοικέων, ἐνοικεόμενος
part-fem: ἐνοικέουσα, ἐνοικεομένη
part-neut: ἐνοικέον, ἐνοικεόμενον

#= Present: ἐνοικῶ, ἐνοικοῦμαι (Contracted)

act.ind: ἐνοικῶ, ἐνοικεῖς, ἐνοικεῖ, ἐνοικεῖτον, ἐνοικεῖτον, ἐνοικοῦμεν, ἐνοικεῖτε, ἐνοικοῦσι(ν)
sub: ἐνοικῶ, ἐνοικῇς, ἐνοικῇ, ἐνοικῆτον, ἐνοικῆτον, ἐνοικῶμεν, ἐνοικῆτε, ἐνοικῶσι(ν)
opt: ἐνοικοίην-ἐνοικοῖμι, ἐνοικοίης-ἐνοικοῖς, ἐνοικοίη-ἐνοικοῖ, ἐνοικοῖτον-ἐνοικοίητον, ἐνοικοίτην-ἐνοικοιήτην, ἐνοικοῖμεν-ἐνοικοίημεν, ἐνοικοῖτε-ἐνοικοίητε, ἐνοικοῖεν-ἐνοικοίησαν
imp: , ἐνοίκει, ἐνοικείτω, ἐνοικεῖτον, ἐνοικείτων, , ἐνοικεῖτε, ἐνοικούντων

mid.ind: ἐνοικοῦμαι, ἐνοικεῖ-ἐνοικῇ, ἐνοικεῖται, ἐνοικεῖσθον, ἐνοικεῖσθον, ἐνοικούμεθα, ἐνοικεῖσθε, ἐνοικοῦνται
sub: ἐνοικῶμαι, ἐνοικῇ, ἐνοικῆται, ἐνοικῆσθον, ἐνοικῆσθον, ἐνοικώμεθα, ἐνοικῆσθε, ἐνοικῶνται
opt: ἐνοικοίμην, ἐνοικοῖο, ἐνοικοῖτο, ἐνοικοῖσθον, ἐνοικοίσθην, ἐνοικοίμεθα, ἐνοικοῖσθε, ἐνοικοῖντο
imp: , ἐνοικοῦ, ἐνοικείσθω, ἐνοικεῖσθον, ἐνοικείσθων, , ἐνοικεῖσθε, ἐνοικείσθων

act. mid.inf: ἐνοικεῖν, ἐνοικεῖσθαι

part-masc: ἐνοικῶν, ἐνοικούμενος
part-fem: ἐνοικοῦσα, ἐνοικουμένη
part-neut: ἐνοικοῦν, ἐνοικούμενον

#= Imperfect: ἐνῴκεον, ἐνῳκεόμην (Uncontracted)

act.ind: ἐνῴκεον, ἐνῴκεες, ἐνῴκεε(ν), ἐνῳκέετον, ἐνῳκεέτην, ἐνῳκέομεν, ἐνῳκέετε, ἐνῴκεον

mid.ind: ἐνῳκεόμην, ἐνῳκέου, ἐνῳκέετο, ἐνῳκέεσθον, ἐνῳκεέσθην, ἐνῳκεόμεθα, ἐνῳκέεσθε, ἐνῳκέοντο

#= Imperfect: ἐνῴκουν, ἐνῳκούμην (Contracted)

act.ind: ἐνῴκουν, ἐνῴκεις, ἐνῴκει, ἐνῳκεῖτον, ἐνῳκείτην, ἐνῳκοῦμεν, ἐνῳκεῖτε, ἐνῴκουν

mid.ind: ἐνῳκούμην, ἐνῳκοῦ, ἐνῳκεῖτο, ἐνῳκεῖσθον, ἐνῳκείσθην, ἐνῳκούμεθα, ἐνῳκεῖσθε, ἐνῳκοῦντο

#= Future: ἐνοικήσω, ἐνοικήσομαι, ἐνοικηθήσομαι

act.ind: ἐνοικήσω, ἐνοικήσεις, ἐνοικήσει, ἐνοικήσετον, ἐνοικήσετον, ἐνοικήσομεν, ἐνοικήσετε, ἐνοικήσουσι(ν)
opt: ἐνοικήσοιμι, ἐνοικήσοις, ἐνοικήσοι, ἐνοικήσοιτον, ἐνοικησοίτην, ἐνοικήσοιμεν, ἐνοικήσοιτε, ἐνοικήσοιεν
mid.ind: ἐνοικήσομαι, ἐνοικήσῃ-ἐνοικήσει, ἐνοικήσεται, ἐνοικήσεσθον, ἐνοικήσεσθον, ἐνοικησόμεθα, ἐνοικήσεσθε, ἐνοικήσονται
opt: ἐνοικησοίμην, ἐνοικήσοιο, ἐνοικήσοιτο, ἐνοικήσοισθον, ἐνοικησοίσθην, ἐνοικησοίμεθα, ἐνοικήσοισθε, ἐνοικήσοιντο
pas.ind: ἐνοικηθήσομαι, ἐνοικηθήσῃ, ἐνοικηθήσεται, ἐνοικηθήσεσθον, ἐνοικηθήσεσθον, ἐνοικηθησόμεθα, ἐνοικηθήσεσθε, ἐνοικηθήσονται
opt: ἐνοικηθησοίμην, ἐνοικηθήσοιο, ἐνοικηθήσοιτο, ἐνοικηθήσοισθον, ἐνοικηθησοίσθην, ἐνοικηθησοίμεθα, ἐνοικηθήσοισθε, ἐνοικηθήσοιντο

act. mid. pas. inf: ἐνοικήσειν, ἐνοικήσεσθαι, ἐνοικηθήσεσθαι

part-masc: ἐνοικήσων, ἐνοικησόμενος, ἐνοικηθησόμενος
part-fem: ἐνοικήσουσα, ἐνοικησομένη, ἐνοικηθησομένη
part-neut: ἐνοικῆσον, ἐνοικησόμενον, ἐνοικηθησόμενον

#= Aorist: ἐνῴκησα, ἐνῳκησάμην, ἐνῳκήθην

act.ind: ἐνῴκησα, ἐνῴκησας, ἐνῴκησε(ν), ἐνῳκήσατον, ἐνῳκησάτην, ἐνῳκήσαμεν, ἐνῳκήσατε, ἐνῴκησαν
sub: ἐνοικήσω, ἐνοικήσῃς, ἐνοικήσῃ, ἐνοικήσητον, ἐνοικήσητον, ἐνοικήσωμεν, ἐνοικήσητε, ἐνοικήσωσι(ν)
opt: ἐνοικήσαιμι, ἐνοικήσειας-ἐνοικήσαις, ἐνοικήσειε(ν)-ἐνοικήσαι, ἐνοικήσαιτον, ἐνοικησαίτην, ἐνοικήσαιμεν, ἐνοικήσαιτε, ἐνοικήσειαν-ἐνοικήσαιεν
imp: , ἐνοίκησον, ἐνοικησάτω, ἐνοικήσατον, ἐνοικησάτων, , ἐνοικήσατε, ἐνοικησάντων
mid.ind: ἐνῳκησάμην, ἐνῳκήσω, ἐνῳκήσατο, ἐνῳκήσασθον, ἐνῳκησάσθην, ἐνῳκησάμεθα, ἐνῳκήσασθε, ἐνῳκήσαντο
sub: ἐνοικήσωμαι, ἐνοικήσῃ, ἐνοικήσηται, ἐνοικήσησθον, ἐνοικήσησθον, ἐνοικησώμεθα, ἐνοικήσησθε, ἐνοικήσωνται
opt: ἐνοικησαίμην, ἐνοικήσαιο, ἐνοικήσαιτο, ἐνοικήσαισθον, ἐνοικησαίσθην, ἐνοικησαίμεθα, ἐνοικήσαισθε, ἐνοικήσαιντο
imp: , ἐνοίκησαι, ἐνοικησάσθω, ἐνοικήσασθον, ἐνοικησάσθων, , ἐνοικήσασθε, ἐνοικησάσθων
pas.ind: ἐνῳκήθην, ἐνῳκήθης, ἐνῳκήθη, ἐνῳκήθητον, ἐνῳκηθήτην, ἐνῳκήθημεν, ἐνῳκήθητε, ἐνῳκήθησαν
sub: ἐνοικηθῶ, ἐνοικηθῇς, ἐνοικηθῇ, ἐνοικηθῆτον, ἐνοικηθῆτον, ἐνοικηθῶμεν, ἐνοικηθῆτε, ἐνοικηθῶσι(ν)
opt: ἐνοικηθείην, ἐνοικηθείης, ἐνοικηθείη, ἐνοικηθεῖτον-ἐνοικηθείητον, ἐνοικηθείτην-ἐνοικηθειήτην, ἐνοικηθεῖμεν-ἐνοικηθείημεν, ἐνοικηθεῖτε-ἐνοικηθείητε, ἐνοικηθεῖεν-ἐνοικηθείησαν
imp: , ἐνοικήθητι, ἐνοικηθήτω, ἐνοικήθητον, ἐνοικηθήτων, , ἐνοικήθητε, ἐνοικηθέντων

act. mid. pas. inf: ἐνοικῆσαι, ἐνοικήσασθαι, ἐνοικηθῆναι

part-masc: ἐνοικήσας, ἐνοικησάμενος, ἐνοικηθείς
part-fem: ἐνοικήσασα, ἐνοικησαμένη, ἐνοικηθεῖσα
part-neut: ἐνοικῆσαν, ἐνοικησάμενον, ἐνοικηθέν

#= Perfect: ἐνῴκηκα, ἐνῴκημαι

act.ind: ἐνῴκηκα, ἐνῴκηκας, ἐνῴκηκε(ν), ἐνῳκήκατον, ἐνῳκήκατον, ἐνῳκήκαμεν, ἐνῳκήκατε, ἐνῳκήκασι(ν)
sub: ἐνῳκήκω, ἐνῳκήκῃς, ἐνῳκήκῃ, ἐνῳκήκητον, ἐνῳκήκητον, ἐνῳκήκωμεν, ἐνῳκήκητε, ἐνῳκήκωσι(ν)
opt: ἐνῳκήκοιμι-ἐνῳκηκοίην, ἐνῳκήκοις-ἐνῳκηκοίης, ἐνῳκήκοι-ἐνῳκηκοίη, ἐνῳκήκοιτον, ἐνῳκηκοίτην, ἐνῳκήκοιμεν, ἐνῳκήκοιτε, ἐνῳκήκοιεν
imp: , ἐνῴκηκε, ἐνῳκηκέτω, ἐνῳκήκετον, ἐνῳκηκέτων, , ἐνῳκήκετε, ἐνῳκηκόντων

mid.ind: ἐνῴκημαι, ἐνῴκησαι, ἐνῴκηται, ἐνῴκησθον, ἐνῴκησθον, ἐνῳκήμεθα, ἐνῴκησθε, ἐνῴκηνται
sub: ἐνῳκημένος ὦ, ἐνῳκημένος ᾖς, ἐνῳκημένος ᾖ, ἐνῳκημένω ἦτον, ἐνῳκημένω ἦτον, ἐνῳκημένοι ὦμεν, ἐνῳκημένοι ἦτε, ἐνῳκημένοι ὦσι(ν)
opt: ἐνῳκημένος εἴην, ἐνῳκημένος εἴης, ἐνῳκημένος εἴη, ἐνῳκημένω εἴητον-εἶτον, ἐνῳκημένω εἰήτην-εἴτην, ἐνῳκημένοι εἴημεν-εἶμεν, ἐνῳκημένοι εἴητε-εἶτε, ἐνῳκημένοι εἴησαν-εἶεν
imp: , ἐνῴκησο, ἐνῳκήσθω, ἐνῴκησθον, ἐνῳκήσθων, , ἐνῴκησθε, ἐνῳκήσθων

act. mid.inf: ἐνῳκηκέναι, ἐνῳκῆσθαι

part-masc: ἐνῳκηκώς, ἐνῳκημένος
part-fem: ἐνῳκηκυῖα, ἐνῳκημένη
part-neut: ἐνῳκηκός, ἐνῳκημένον

# -------------------------------
dict: ἐξελαύνω • (exelaúnō)

 to drive out, chase away

#= Present: ἐξελαύνω, ἐξελαύνομαι

act.ind: ἐξελαύνω, ἐξελαύνεις, ἐξελαύνει, ἐξελαύνετον, ἐξελαύνετον, ἐξελαύνομεν, ἐξελαύνετε, ἐξελαύνουσι(ν)
sub: ἐξελαύνω, ἐξελαύνῃς, ἐξελαύνῃ, ἐξελαύνητον, ἐξελαύνητον, ἐξελαύνωμεν, ἐξελαύνητε, ἐξελαύνωσι(ν)
opt: ἐξελαύνοιμι, ἐξελαύνοις, ἐξελαύνοι, ἐξελαύνοιτον, ἐξελαυνοίτην, ἐξελαύνοιμεν, ἐξελαύνοιτε, ἐξελαύνοιεν
imp: , ἐξέλαυνε, ἐξελαυνέτω, ἐξελαύνετον, ἐξελαυνέτων, , ἐξελαύνετε, ἐξελαυνόντων

mid.ind: ἐξελαύνομαι, ἐξελαύνῃ-ἐξελαύνει, ἐξελαύνεται, ἐξελαύνεσθον, ἐξελαύνεσθον, ἐξελαυνόμεθα, ἐξελαύνεσθε, ἐξελαύνονται
sub: ἐξελαύνωμαι, ἐξελαύνῃ, ἐξελαύνηται, ἐξελαύνησθον, ἐξελαύνησθον, ἐξελαυνώμεθα, ἐξελαύνησθε, ἐξελαύνωνται
opt: ἐξελαυνοίμην, ἐξελαύνοιο, ἐξελαύνοιτο, ἐξελαύνοισθον, ἐξελαυνοίσθην, ἐξελαυνοίμεθα, ἐξελαύνοισθε, ἐξελαύνοιντο
imp: , ἐξελαύνου, ἐξελαυνέσθω, ἐξελαύνεσθον, ἐξελαυνέσθων, , ἐξελαύνεσθε, ἐξελαυνέσθων

act. mid.inf: ἐξελαύνειν, ἐξελαύνεσθαι

part-masc: ἐξελαύνων, ἐξελαυνόμενος
part-fem: ἐξελαύνουσα, ἐξελαυνομένη
part-neut: ἐξελαῦνον, ἐξελαυνόμενον

#= Imperfect: ἐξήλαυνον, ἐξηλαυνόμην

act.ind: ἐξήλαυνον, ἐξήλαυνες, ἐξήλαυνε(ν), ἐξηλαύνετον, ἐξηλαυνέτην, ἐξηλαύνομεν, ἐξηλαύνετε, ἐξήλαυνον

mid.ind: ἐξηλαυνόμην, ἐξηλαύνου, ἐξηλαύνετο, ἐξηλαύνεσθον, ἐξηλαυνέσθην, ἐξηλαυνόμεθα, ἐξηλαύνεσθε, ἐξηλαύνοντο

#= Future: ἐξελέω, ἐξελέομαι (Uncontracted)

act.ind: ἐξελέω, ἐξελέεις, ἐξελέει, ἐξελέετον, ἐξελέετον, ἐξελέομεν, ἐξελέετε, ἐξελέουσι(ν)
opt: ἐξελέοιμι, ἐξελέοις, ἐξελέοι, ἐξελέοιτον, ἐξελεοίτην, ἐξελέοιμεν, ἐξελέοιτε, ἐξελέοιεν
mid.ind: ἐξελέομαι, ἐξελέῃ-ἐξελέει, ἐξελέεται, ἐξελέεσθον, ἐξελέεσθον, ἐξελεόμεθα, ἐξελέεσθε, ἐξελέονται
opt: ἐξελεοίμην, ἐξελέοιο, ἐξελέοιτο, ἐξελέοισθον, ἐξελεοίσθην, ἐξελεοίμεθα, ἐξελέοισθε, ἐξελέοιντο

act. mid. inf: ἐξελέειν - ἐξελάαν, ἐξελέεσθαι

part-masc: ἐξελέων, ἐξελεόμενος
part-fem: ἐξελέουσα, ἐξελεομένη
part-neut: ἐξελέον, ἐξελεόμενον

#= Future: ἐξελῶ, ἐξελοῦμαι (Contracted)

act.ind: ἐξελῶ, ἐξελεῖς, ἐξελεῖ, ἐξελεῖτον, ἐξελεῖτον, ἐξελοῦμεν, ἐξελεῖτε, ἐξελοῦσι(ν)
opt: ἐξελοίην-ἐξελοῖμι, ἐξελοίης-ἐξελοῖς, ἐξελοίη-ἐξελοῖ, ἐξελοῖτον-ἐξελοίητον, ἐξελοίτην-ἐξελοιήτην, ἐξελοῖμεν-ἐξελοίημεν, ἐξελοῖτε-ἐξελοίητε, ἐξελοῖεν-ἐξελοίησαν
mid.ind: ἐξελοῦμαι, ἐξελῇ, ἐξελεῖται, ἐξελεῖσθον, ἐξελεῖσθον, ἐξελούμεθα, ἐξελεῖσθε, ἐξελοῦνται
opt: ἐξελοίμην, ἐξελοῖο, ἐξελοῖτο, ἐξελοῖσθον, ἐξελοίσθην, ἐξελοίμεθα, ἐξελοῖσθε, ἐξελοῖντο

act. mid. inf: ἐξελέειν - ἐξελάαν, ἐξελεῖσθαι

part-masc: ἐξελῶν, ἐξελούμενος
part-fem: ἐξελοῦσα, ἐξελουμένη
part-neut: ἐξελοῦν, ἐξελούμενον

#= Aorist: ἐξήλασα, ἐξηλασάμην, ἐξηλάθην

act.ind: ἐξήλασα, ἐξήλασας, ἐξήλασε(ν), ἐξηλάσατον, ἐξηλασάτην, ἐξηλάσαμεν, ἐξηλάσατε, ἐξήλασαν
sub: ἐξελάσω, ἐξελάσῃς, ἐξελάσῃ, ἐξελάσητον, ἐξελάσητον, ἐξελάσωμεν, ἐξελάσητε, ἐξελάσωσι(ν)
opt: ἐξελάσαιμι, ἐξελάσειας-ἐξελάσαις, ἐξελάσειε(ν)-ἐξελάσαι, ἐξελάσαιτον, ἐξελασαίτην, ἐξελάσαιμεν, ἐξελάσαιτε, ἐξελάσειαν-ἐξελάσαιεν
imp: , ἐξέλασον, ἐξελασάτω, ἐξελάσατον, ἐξελασάτων, , ἐξελάσατε, ἐξελασάντων
mid.ind: ἐξηλασάμην, ἐξηλάσω, ἐξηλάσατο, ἐξηλάσασθον, ἐξηλασάσθην, ἐξηλασάμεθα, ἐξηλάσασθε, ἐξηλάσαντο
sub: ἐξελάσωμαι, ἐξελάσῃ, ἐξελάσηται, ἐξελάσησθον, ἐξελάσησθον, ἐξελασώμεθα, ἐξελάσησθε, ἐξελάσωνται
opt: ἐξελασαίμην, ἐξελάσαιο, ἐξελάσαιτο, ἐξελάσαισθον, ἐξελασαίσθην, ἐξελασαίμεθα, ἐξελάσαισθε, ἐξελάσαιντο
imp: , ἐξέλασαι, ἐξελασάσθω, ἐξελάσασθον, ἐξελασάσθων, , ἐξελάσασθε, ἐξελασάσθων
pas.ind: ἐξηλάθην, ἐξηλάθης, ἐξηλάθη, ἐξηλάθητον, ἐξηλαθήτην, ἐξηλάθημεν, ἐξηλάθητε, ἐξηλάθησαν
sub: ἐξελαθῶ, ἐξελαθῇς, ἐξελαθῇ, ἐξελαθῆτον, ἐξελαθῆτον, ἐξελαθῶμεν, ἐξελαθῆτε, ἐξελαθῶσι(ν)
opt: ἐξελαθείην, ἐξελαθείης, ἐξελαθείη, ἐξελαθεῖτον-ἐξελαθείητον, ἐξελαθείτην-ἐξελαθειήτην, ἐξελαθεῖμεν-ἐξελαθείημεν, ἐξελαθεῖτε-ἐξελαθείητε, ἐξελαθεῖεν-ἐξελαθείησαν
imp: , ἐξελάθητι, ἐξελαθήτω, ἐξελάθητον, ἐξελαθήτων, , ἐξελάθητε, ἐξελαθέντων

act. mid. pas. inf: ἐξελάσαι, ἐξελάσασθαι, ἐξελαθῆναι

part-masc: ἐξελάσας, ἐξελασάμενος, ἐξελαθείς
part-fem: ἐξελάσασα, ἐξελασαμένη, ἐξελαθεῖσα
part-neut: ἐξελάσαν, ἐξελασάμενον, ἐξελαθέν

#= Aorist: ἐξέλασα, ἐξελασάμην, ἐξελάθην (Epic)

act.ind: ἐξέλασα, ἐξέλασας, ἐξέλασε(ν), ἐξελάσατον, ἐξελασάτην, ἐξελάσαμεν, ἐξελάσατε, ἐξέλασαν
mid.ind: ἐξελασάμην, ἐξελάσω, ἐξελάσατο, ἐξελάσασθον, ἐξελασάσθην, ἐξελασάμε(σ)θα, ἐξελάσασθε, ἐξελάσαντο
pas.ind: ἐξελάθην, ἐξελάθης, ἐξελάθη, ἐξελάθητον, ἐξελαθήτην, ἐξελάθημεν, ἐξελάθητε, ἐξελάθησαν-ἐξέλαθεν

#= Aorist: ἐξήλασσα, ἐξηλασσάμην (Epic)

act.ind: ἐξήλασσα, ἐξήλασσας, ἐξήλασσε(ν), ἐξηλάσσατον, ἐξηλασσάτην, ἐξηλάσσαμεν, ἐξηλάσσατε, ἐξήλασσαν
sub: ἐξελάσσω-ἐξελάσσωμι, ἐξελάσσῃς-ἐξελάσσῃσθα, ἐξελάσσῃ-ἐξελάσσῃσι, ἐξελάσσητον, ἐξελάσσητον, ἐξελάσσωμεν, ἐξελάσσητε, ἐξελάσσωσι(ν)
opt: ἐξελάσσαιμι, ἐξελάσσαις-ἐξελάσσαισθα-ἐξελάσσειας, ἐξελάσσειε(ν)-ἐξελάσσαι, ἐξελασσεῖτον, ἐξελασσείτην, ἐξελασσεῖμεν, ἐξελασσεῖτε, ἐξελασσεῖεν
imp: , ἐξέλασσον, ἐξελασσάτω, ἐξελάσσατον, ἐξελασσάτων, , ἐξελάσσατε, ἐξελασσάντων
mid.ind: ἐξηλασσάμην, ἐξηλάσσω, ἐξηλάσσατο, ἐξηλάσσασθον, ἐξηλασσάσθην, ἐξηλασσάμε(σ)θα, ἐξηλάσσασθε, ἐξηλάσσαντο
sub: ἐξελάσσωμαι-ἐξελασσώμαιμι, ἐξελάσσηαι-ἐξελάσσηαι, ἐξελάσσηται-ἐξελασσήταισι, ἐξελάσσησθον, ἐξελάσσησθον, ἐξελασσώμε(σ)θα, ἐξελάσσησθε, ἐξελάσσωνται
opt: ἐξελασσαίμην, ἐξελάσσαιο, ἐξελάσσαιτο, ἐξελάσσαισθον, ἐξελασσαίσθην, ἐξελασσαίμε(σ)θα, ἐξελάσσαισθε, ἐξελασσαίατο
imp: , ἐξέλασσαι, ἐξελασσάσθω, ἐξελάσσασθον, ἐξελασσάσθων, , ἐξελάσσασθε, ἐξελασσάσθων

act. mid. inf: ἐξελάσσαι-ἐξελασσάμεν-ἐξελασσαμέναι, ἐξελάσσασθαι

part-masc: ἐξελάσσας, ἐξελασσάμενος
part-fem: ἐξελάσσασα, ἐξελασσαμένη
part-neut: ἐξελάσσαν, ἐξελασσάμενον

#= Aorist: ἐξέλασσα, ἐξελασσάμην (Epic)

act.ind: ἐξέλασσα, ἐξέλασσας, ἐξέλασσε(ν), ἐξελάσσατον, ἐξελασσάτην, ἐξελάσσαμεν, ἐξελάσσατε, ἐξέλασσαν
mid.ind: ἐξελασσάμην, ἐξελάσσω, ἐξελάσσατο, ἐξελάσσασθον, ἐξελασσάσθην, ἐξελασσάμε(σ)θα, ἐξελάσσασθε, ἐξελάσσαντο

#= Perfect: ἐξελήλακα, ἐξελήλαμαι

act.ind: ἐξελήλακα, ἐξελήλακας, ἐξελήλακε(ν), ἐξεληλάκατον, ἐξεληλάκατον, ἐξεληλάκαμεν, ἐξεληλάκατε, ἐξεληλάκασι(ν)
sub: ἐξεληλάκω, ἐξεληλάκῃς, ἐξεληλάκῃ, ἐξεληλάκητον, ἐξεληλάκητον, ἐξεληλάκωμεν, ἐξεληλάκητε, ἐξεληλάκωσι(ν)
opt: ἐξεληλάκοιμι-ἐξεληλακοίην, ἐξεληλάκοις-ἐξεληλακοίης, ἐξεληλάκοι-ἐξεληλακοίη, ἐξεληλάκοιτον, ἐξεληλακοίτην, ἐξεληλάκοιμεν, ἐξεληλάκοιτε, ἐξεληλάκοιεν
imp: , ἐξελήλακε, ἐξεληλακέτω, ἐξεληλάκετον, ἐξεληλακέτων, , ἐξεληλάκετε, ἐξεληλακόντων

mid.ind: ἐξελήλαμαι, ἐξελήλασαι, ἐξελήλαται, ἐξελήλασθον, ἐξελήλασθον, ἐξεληλάμεθα, ἐξελήλασθε, ἐξελήλανται
sub: ἐξεληλαμένος ὦ, ἐξεληλαμένος ᾖς, ἐξεληλαμένος ᾖ, ἐξεληλαμένω ἦτον, ἐξεληλαμένω ἦτον, ἐξεληλαμένοι ὦμεν, ἐξεληλαμένοι ἦτε, ἐξεληλαμένοι ὦσι(ν)
opt: ἐξεληλαμένος εἴην, ἐξεληλαμένος εἴης, ἐξεληλαμένος εἴη, ἐξεληλαμένω εἴητον-εἶτον, ἐξεληλαμένω εἰήτην-εἴτην, ἐξεληλαμένοι εἴημεν-εἶμεν, ἐξεληλαμένοι εἴητε-εἶτε, ἐξεληλαμένοι εἴησαν-εἶεν
imp: , ἐξελήλασο, ἐξεληλάσθω, ἐξελήλασθον, ἐξεληλάσθων, , ἐξελήλασθε, ἐξεληλάσθων

act. mid.inf: ἐξεληλακέναι, ἐξεληλάσθαι

part-masc: ἐξεληλακώς, ἐξεληλαμένος
part-fem: ἐξεληλακυῖα, ἐξεληλαμένη
part-neut: ἐξεληλακός, ἐξεληλαμένον

# -------------------------------
dict: ἐξαρτύω • (exartúō)

 to prepare, equip, fit out

#= Present: ἐξαρτύω, ἐξαρτύομαι

act.ind: ἐξαρτύω, ἐξαρτύεις, ἐξαρτύει, ἐξαρτύετον, ἐξαρτύετον, ἐξαρτύομεν, ἐξαρτύετε, ἐξαρτύουσι(ν)
sub: ἐξαρτύω, ἐξαρτύῃς, ἐξαρτύῃ, ἐξαρτύητον, ἐξαρτύητον, ἐξαρτύωμεν, ἐξαρτύητε, ἐξαρτύωσι(ν)
opt: ἐξαρτύοιμι, ἐξαρτύοις, ἐξαρτύοι, ἐξαρτύοιτον, ἐξαρτυοίτην, ἐξαρτύοιμεν, ἐξαρτύοιτε, ἐξαρτύοιεν
imp: , ἐξάρτυε, ἐξαρτυέτω, ἐξαρτύετον, ἐξαρτυέτων, , ἐξαρτύετε, ἐξαρτυόντων

mid.ind: ἐξαρτύομαι, ἐξαρτύῃ-ἐξαρτύει, ἐξαρτύεται, ἐξαρτύεσθον, ἐξαρτύεσθον, ἐξαρτυόμεθα, ἐξαρτύεσθε, ἐξαρτύονται
sub: ἐξαρτύωμαι, ἐξαρτύῃ, ἐξαρτύηται, ἐξαρτύησθον, ἐξαρτύησθον, ἐξαρτυώμεθα, ἐξαρτύησθε, ἐξαρτύωνται
opt: ἐξαρτυοίμην, ἐξαρτύοιο, ἐξαρτύοιτο, ἐξαρτύοισθον, ἐξαρτυοίσθην, ἐξαρτυοίμεθα, ἐξαρτύοισθε, ἐξαρτύοιντο
imp: , ἐξαρτύου, ἐξαρτυέσθω, ἐξαρτύεσθον, ἐξαρτυέσθων, , ἐξαρτύεσθε, ἐξαρτυέσθων

act. mid.inf: ἐξαρτύειν, ἐξαρτύεσθαι

part-masc: ἐξαρτύων, ἐξαρτυόμενος
part-fem: ἐξαρτύουσα, ἐξαρτυομένη
part-neut: ἐξαρτῦον, ἐξαρτυόμενον

#= Imperfect: ἐξήρτυον, ἐξηρτυόμην

act.ind: ἐξήρτυον, ἐξήρτυες, ἐξήρτυε(ν), ἐξηρτύετον, ἐξηρτυέτην, ἐξηρτύομεν, ἐξηρτύετε, ἐξήρτυον

mid.ind: ἐξηρτυόμην, ἐξηρτύου, ἐξηρτύετο, ἐξηρτύεσθον, ἐξηρτυέσθην, ἐξηρτυόμεθα, ἐξηρτύεσθε, ἐξηρτύοντο

#= Future: ἐξαρτύσω, ἐξαρτύσομαι, ἐξαρτυθήσομαι

act.ind: ἐξαρτύσω, ἐξαρτύσεις, ἐξαρτύσει, ἐξαρτύσετον, ἐξαρτύσετον, ἐξαρτύσομεν, ἐξαρτύσετε, ἐξαρτύσουσι(ν)
opt: ἐξαρτύσοιμι, ἐξαρτύσοις, ἐξαρτύσοι, ἐξαρτύσοιτον, ἐξαρτυσοίτην, ἐξαρτύσοιμεν, ἐξαρτύσοιτε, ἐξαρτύσοιεν
mid.ind: ἐξαρτύσομαι, ἐξαρτύσῃ-ἐξαρτύσει, ἐξαρτύσεται, ἐξαρτύσεσθον, ἐξαρτύσεσθον, ἐξαρτυσόμεθα, ἐξαρτύσεσθε, ἐξαρτύσονται
opt: ἐξαρτυσοίμην, ἐξαρτύσοιο, ἐξαρτύσοιτο, ἐξαρτύσοισθον, ἐξαρτυσοίσθην, ἐξαρτυσοίμεθα, ἐξαρτύσοισθε, ἐξαρτύσοιντο
pas.ind: ἐξαρτυθήσομαι, ἐξαρτυθήσῃ, ἐξαρτυθήσεται, ἐξαρτυθήσεσθον, ἐξαρτυθήσεσθον, ἐξαρτυθησόμεθα, ἐξαρτυθήσεσθε, ἐξαρτυθήσονται
opt: ἐξαρτυθησοίμην, ἐξαρτυθήσοιο, ἐξαρτυθήσοιτο, ἐξαρτυθήσοισθον, ἐξαρτυθησοίσθην, ἐξαρτυθησοίμεθα, ἐξαρτυθήσοισθε, ἐξαρτυθήσοιντο

act. mid. pas. inf: ἐξαρτύσειν, ἐξαρτύσεσθαι, ἐξαρτυθήσεσθαι

part-masc: ἐξαρτύσων, ἐξαρτυσόμενος, ἐξαρτυθησόμενος
part-fem: ἐξαρτύσουσα, ἐξαρτυσομένη, ἐξαρτυθησομένη
part-neut: ἐξαρτῦσον, ἐξαρτυσόμενον, ἐξαρτυθησόμενον

#= Aorist: ἐξήρτυσα, ἐξηρτυσάμην, ἐξηρτύθην

act.ind: ἐξήρτυσα, ἐξήρτυσας, ἐξήρτυσε(ν), ἐξηρτύσατον, ἐξηρτυσάτην, ἐξηρτύσαμεν, ἐξηρτύσατε, ἐξήρτυσαν
sub: ἐξαρτύσω, ἐξαρτύσῃς, ἐξαρτύσῃ, ἐξαρτύσητον, ἐξαρτύσητον, ἐξαρτύσωμεν, ἐξαρτύσητε, ἐξαρτύσωσι(ν)
opt: ἐξαρτύσαιμι, ἐξαρτύσειας-ἐξαρτύσαις, ἐξαρτύσειε(ν)-ἐξαρτύσαι, ἐξαρτύσαιτον, ἐξαρτυσαίτην, ἐξαρτύσαιμεν, ἐξαρτύσαιτε, ἐξαρτύσειαν-ἐξαρτύσαιεν
imp: , ἐξάρτυσον, ἐξαρτυσάτω, ἐξαρτύσατον, ἐξαρτυσάτων, , ἐξαρτύσατε, ἐξαρτυσάντων
mid.ind: ἐξηρτυσάμην, ἐξηρτύσω, ἐξηρτύσατο, ἐξηρτύσασθον, ἐξηρτυσάσθην, ἐξηρτυσάμεθα, ἐξηρτύσασθε, ἐξηρτύσαντο
sub: ἐξαρτύσωμαι, ἐξαρτύσῃ, ἐξαρτύσηται, ἐξαρτύσησθον, ἐξαρτύσησθον, ἐξαρτυσώμεθα, ἐξαρτύσησθε, ἐξαρτύσωνται
opt: ἐξαρτυσαίμην, ἐξαρτύσαιο, ἐξαρτύσαιτο, ἐξαρτύσαισθον, ἐξαρτυσαίσθην, ἐξαρτυσαίμεθα, ἐξαρτύσαισθε, ἐξαρτύσαιντο
imp: , ἐξάρτυσαι, ἐξαρτυσάσθω, ἐξαρτύσασθον, ἐξαρτυσάσθων, , ἐξαρτύσασθε, ἐξαρτυσάσθων
pas.ind: ἐξηρτύθην, ἐξηρτύθης, ἐξηρτύθη, ἐξηρτύθητον, ἐξηρτυθήτην, ἐξηρτύθημεν, ἐξηρτύθητε, ἐξηρτύθησαν
sub: ἐξαρτυθῶ, ἐξαρτυθῇς, ἐξαρτυθῇ, ἐξαρτυθῆτον, ἐξαρτυθῆτον, ἐξαρτυθῶμεν, ἐξαρτυθῆτε, ἐξαρτυθῶσι(ν)
opt: ἐξαρτυθείην, ἐξαρτυθείης, ἐξαρτυθείη, ἐξαρτυθεῖτον-ἐξαρτυθείητον, ἐξαρτυθείτην-ἐξαρτυθειήτην, ἐξαρτυθεῖμεν-ἐξαρτυθείημεν, ἐξαρτυθεῖτε-ἐξαρτυθείητε, ἐξαρτυθεῖεν-ἐξαρτυθείησαν
imp: , ἐξαρτύθητι, ἐξαρτυθήτω, ἐξαρτύθητον, ἐξαρτυθήτων, , ἐξαρτύθητε, ἐξαρτυθέντων

act. mid. pas. inf: ἐξαρτῦσαι, ἐξαρτύσασθαι, ἐξαρτυθῆναι

part-masc: ἐξαρτύσας, ἐξαρτυσάμενος, ἐξαρτυθείς
part-fem: ἐξαρτύσασα, ἐξαρτυσαμένη, ἐξαρτυθεῖσα
part-neut: ἐξαρτῦσαν, ἐξαρτυσάμενον, ἐξαρτυθέν

#= Perfect: ἐξήρτυκα, ἐξήρτυμαι

act.ind: ἐξήρτυκα, ἐξήρτυκας, ἐξήρτυκε(ν), ἐξηρτύκατον, ἐξηρτύκατον, ἐξηρτύκαμεν, ἐξηρτύκατε, ἐξηρτύκασι(ν)
sub: ἐξηρτύκω, ἐξηρτύκῃς, ἐξηρτύκῃ, ἐξηρτύκητον, ἐξηρτύκητον, ἐξηρτύκωμεν, ἐξηρτύκητε, ἐξηρτύκωσι(ν)
opt: ἐξηρτύκοιμι-ἐξηρτυκοίην, ἐξηρτύκοις-ἐξηρτυκοίης, ἐξηρτύκοι-ἐξηρτυκοίη, ἐξηρτύκοιτον, ἐξηρτυκοίτην, ἐξηρτύκοιμεν, ἐξηρτύκοιτε, ἐξηρτύκοιεν
imp: , ἐξήρτυκε, ἐξηρτυκέτω, ἐξηρτύκετον, ἐξηρτυκέτων, , ἐξηρτύκετε, ἐξηρτυκόντων

mid.ind: ἐξήρτυμαι, ἐξήρτυσαι, ἐξήρτυται, ἐξήρτυσθον, ἐξήρτυσθον, ἐξηρτύμεθα, ἐξήρτυσθε, ἐξήρτυνται
sub: ἐξηρτυμένος ὦ, ἐξηρτυμένος ᾖς, ἐξηρτυμένος ᾖ, ἐξηρτυμένω ἦτον, ἐξηρτυμένω ἦτον, ἐξηρτυμένοι ὦμεν, ἐξηρτυμένοι ἦτε, ἐξηρτυμένοι ὦσι(ν)
opt: ἐξηρτυμένος εἴην, ἐξηρτυμένος εἴης, ἐξηρτυμένος εἴη, ἐξηρτυμένω εἴητον-εἶτον, ἐξηρτυμένω εἰήτην-εἴτην, ἐξηρτυμένοι εἴημεν-εἶμεν, ἐξηρτυμένοι εἴητε-εἶτε, ἐξηρτυμένοι εἴησαν-εἶεν
imp: , ἐξήρτυσο, ἐξηρτύσθω, ἐξήρτυσθον, ἐξηρτύσθων, , ἐξήρτυσθε, ἐξηρτύσθων

act. mid.inf: ἐξηρτυκέναι, ἐξηρτῦσθαι

part-masc: ἐξηρτυκώς, ἐξηρτυμένος
part-fem: ἐξηρτυκυῖα, ἐξηρτυμένη
part-neut: ἐξηρτυκός, ἐξηρτυμένον

 Pluperfect: ἐξηρτύκειν, ἐξηρτύμην

act.ind: ἐξηρτύκειν-ἐξηρτύκη, ἐξηρτύκεις-ἐξηρτύκης, ἐξηρτύκει(ν), ἐξηρτύκετον, ἐξηρτυκέτην, ἐξηρτύκεμεν, ἐξηρτύκετε, ἐξηρτύκεσαν

mid.ind: ἐξηρτύμην, ἐξήρτυσο, ἐξήρτυτο, ἐξήρτυσθον, ἐξηρτύσθην, ἐξηρτύμεθα, ἐξήρτυσθε, ἐξήρτυντο

# -------------------------------
dict: ἐπαΐσσω • (epāḯssō)

 to dart or spring at or upon

#= Present: ἐπαΐσσω, ἐπαΐσσομαι

act.ind: ἐπαΐσσω, ἐπαΐσσεις, ἐπαΐσσει, ἐπαΐσσετον, ἐπαΐσσετον, ἐπαΐσσομεν, ἐπαΐσσετε, ἐπαΐσσουσι(ν)
sub: ἐπαΐσσω, ἐπαΐσσῃς, ἐπαΐσσῃ, ἐπαΐσσητον, ἐπαΐσσητον, ἐπαΐσσωμεν, ἐπαΐσσητε, ἐπαΐσσωσι(ν)
opt: ἐπαΐσσοιμι, ἐπαΐσσοις, ἐπαΐσσοι, ἐπαΐσσοιτον, ἐπαϊσσοίτην, ἐπαΐσσοιμεν, ἐπαΐσσοιτε, ἐπαΐσσοιεν
imp: , ἐπάϊσσε, ἐπαϊσσέτω, ἐπαΐσσετον, ἐπαϊσσέτων, , ἐπαΐσσετε, ἐπαϊσσόντων

mid.ind: ἐπαΐσσομαι, ἐπαΐσσῃ-ἐπαΐσσει, ἐπαΐσσεται, ἐπαΐσσεσθον, ἐπαΐσσεσθον, ἐπαϊσσόμεθα, ἐπαΐσσεσθε, ἐπαΐσσονται
sub: ἐπαΐσσωμαι, ἐπαΐσσῃ, ἐπαΐσσηται, ἐπαΐσσησθον, ἐπαΐσσησθον, ἐπαϊσσώμεθα, ἐπαΐσσησθε, ἐπαΐσσωνται
opt: ἐπαϊσσοίμην, ἐπαΐσσοιο, ἐπαΐσσοιτο, ἐπαΐσσοισθον, ἐπαϊσσοίσθην, ἐπαϊσσοίμεθα, ἐπαΐσσοισθε, ἐπαΐσσοιντο
imp: , ἐπαΐσσου, ἐπαϊσσέσθω, ἐπαΐσσεσθον, ἐπαϊσσέσθων, , ἐπαΐσσεσθε, ἐπαϊσσέσθων

act. mid.inf: ἐπαΐσσειν, ἐπαΐσσεσθαι

part-masc: ἐπαΐσσων, ἐπαϊσσόμενος
part-fem: ἐπαΐσσουσα, ἐπαϊσσομένη
part-neut: ἐπαΐσσον, ἐπαϊσσόμενον

#= Imperfect: ἐπήϊσσον, ἐπηϊσσόμην

act.ind: ἐπήϊσσον, ἐπήϊσσες, ἐπήϊσσε(ν), ἐπηΐσσετον, ἐπηϊσσέτην, ἐπηΐσσομεν, ἐπηΐσσετε, ἐπήϊσσον

mid.ind: ἐπηϊσσόμην, ἐπηΐσσου, ἐπηΐσσετο, ἐπηΐσσεσθον, ἐπηϊσσέσθην, ἐπηϊσσόμεθα, ἐπηΐσσεσθε, ἐπηΐσσοντο

#= Future: ἐπαΐξω, ἐπαΐξομαι

act.ind: ἐπαΐξω, ἐπαΐξεις, ἐπαΐξει, ἐπαΐξετον, ἐπαΐξετον, ἐπαΐξομεν, ἐπαΐξετε, ἐπαΐξουσι(ν)
opt: ἐπαΐξοιμι, ἐπαΐξοις, ἐπαΐξοι, ἐπαΐξοιτον, ἐπαϊξοίτην, ἐπαΐξοιμεν, ἐπαΐξοιτε, ἐπαΐξοιεν
mid.ind: ἐπαΐξομαι, ἐπαΐξῃ-ἐπαΐξει, ἐπαΐξεται, ἐπαΐξεσθον, ἐπαΐξεσθον, ἐπαϊξόμεθα, ἐπαΐξεσθε, ἐπαΐξονται
opt: ἐπαϊξοίμην, ἐπαΐξοιο, ἐπαΐξοιτο, ἐπαΐξοισθον, ἐπαϊξοίσθην, ἐπαϊξοίμεθα, ἐπαΐξοισθε, ἐπαΐξοιντο

act. mid. inf: ἐπαΐξειν, ἐπαΐξεσθαι

part-masc: ἐπαΐξων, ἐπαϊξόμενος
part-fem: ἐπαΐξουσα, ἐπαϊξομένη
part-neut: ἐπαΐξον, ἐπαϊξόμενον

#= Aorist: ἐπήϊξα, ἐπηϊξάμην

act.ind: ἐπήϊξα, ἐπήϊξας, ἐπήϊξε(ν), ἐπηΐξατον, ἐπηϊξάτην, ἐπηΐξαμεν, ἐπηΐξατε, ἐπήϊξαν
sub: ἐπαΐξω, ἐπαΐξῃς, ἐπαΐξῃ, ἐπαΐξητον, ἐπαΐξητον, ἐπαΐξωμεν, ἐπαΐξητε, ἐπαΐξωσι(ν)
opt: ἐπαΐξαιμι, ἐπαΐξειας-ἐπαΐξαις, ἐπαΐξειε(ν)-ἐπαΐξαι, ἐπαΐξαιτον, ἐπαϊξαίτην, ἐπαΐξαιμεν, ἐπαΐξαιτε, ἐπαΐξειαν-ἐπαΐξαιεν
imp: , ἐπάϊξον, ἐπαϊξάτω, ἐπαΐξατον, ἐπαϊξάτων, , ἐπαΐξατε, ἐπαϊξάντων
mid.ind: ἐπηϊξάμην, ἐπηΐξω, ἐπηΐξατο, ἐπηΐξασθον, ἐπηϊξάσθην, ἐπηϊξάμεθα, ἐπηΐξασθε, ἐπηΐξαντο
sub: ἐπαΐξωμαι, ἐπαΐξῃ, ἐπαΐξηται, ἐπαΐξησθον, ἐπαΐξησθον, ἐπαϊξώμεθα, ἐπαΐξησθε, ἐπαΐξωνται
opt: ἐπαϊξαίμην, ἐπαΐξαιο, ἐπαΐξαιτο, ἐπαΐξαισθον, ἐπαϊξαίσθην, ἐπαϊξαίμεθα, ἐπαΐξαισθε, ἐπαΐξαιντο
imp: , ἐπάϊξαι, ἐπαϊξάσθω, ἐπαΐξασθον, ἐπαϊξάσθων, , ἐπαΐξασθε, ἐπαϊξάσθων

act. mid. inf: ἐπαΐξαι, ἐπαΐξασθαι

part-masc: ἐπαΐξας, ἐπαϊξάμενος
part-fem: ἐπαΐξασα, ἐπαϊξαμένη
part-neut: ἐπαΐξαν, ἐπαϊξάμενον

#= Aorist: ἐπαΐξασκα (iterative)

act.ind: ἐπαΐξασκα, ἐπαΐξασκας, ἐπαΐξασκε(ν), ἐπαϊξάσκατον, ἐπαϊξασκάτην, ἐπαϊξάσκαμεν, ἐπαϊξάσκατε, ἐπαΐξασκαν
sub: ἐπαϊξάσκω, ἐπαϊξάσκῃς, ἐπαϊξάσκῃ, ἐπαϊξάσκητον, ἐπαϊξάσκητον, ἐπαϊξάσκωμεν, ἐπαϊξάσκητε, ἐπαϊξάσκωσι(ν)
opt: ἐπαϊξάσκαιμι, ἐπαϊξάσκειας-ἐπαϊξάσκαις, ἐπαϊξάσκειε(ν)-ἐπαϊξάσκαι, ἐπαϊξάσκαιτον, ἐπαϊξασκαίτην, ἐπαϊξάσκαιμεν, ἐπαϊξάσκαιτε, ἐπαϊξάσκειαν-ἐπαϊξάσκαιεν
imp: , ἐπαΐξασκον, ἐπαϊξασκάτω, ἐπαϊξάσκατον, ἐπαϊξασκάτων, , ἐπαϊξάσκατε, ἐπαϊξασκάντων

act.inf: ἐπαϊξᾶσκαι

part-masc: ἐπαϊξάσκας
part-fem: ἐπαϊξάσκασα
part-neut: ἐπαϊξᾶσκαν

# -------------------------------
dict: ἐπαίρω • (epaírō)

 to lift, raise


#= Present: ἐπαίρω, ἐπαίρομαι

act.ind: ἐπαίρω, ἐπαίρεις, ἐπαίρει, ἐπαίρετον, ἐπαίρετον, ἐπαίρομεν, ἐπαίρετε, ἐπαίρουσι(ν)
sub: ἐπαίρω, ἐπαίρῃς, ἐπαίρῃ, ἐπαίρητον, ἐπαίρητον, ἐπαίρωμεν, ἐπαίρητε, ἐπαίρωσι(ν)
opt: ἐπαίροιμι, ἐπαίροις, ἐπαίροι, ἐπαίροιτον, ἐπαιροίτην, ἐπαίροιμεν, ἐπαίροιτε, ἐπαίροιεν
imp: , ἔπαιρε, ἐπαιρέτω, ἐπαίρετον, ἐπαιρέτων, , ἐπαίρετε, ἐπαιρόντων

mid.ind: ἐπαίρομαι, ἐπαίρῃ-ἐπαίρει, ἐπαίρεται, ἐπαίρεσθον, ἐπαίρεσθον, ἐπαιρόμεθα, ἐπαίρεσθε, ἐπαίρονται
sub: ἐπαίρωμαι, ἐπαίρῃ, ἐπαίρηται, ἐπαίρησθον, ἐπαίρησθον, ἐπαιρώμεθα, ἐπαίρησθε, ἐπαίρωνται
opt: ἐπαιροίμην, ἐπαίροιο, ἐπαίροιτο, ἐπαίροισθον, ἐπαιροίσθην, ἐπαιροίμεθα, ἐπαίροισθε, ἐπαίροιντο
imp: , ἐπαίρου, ἐπαιρέσθω, ἐπαίρεσθον, ἐπαιρέσθων, , ἐπαίρεσθε, ἐπαιρέσθων

act. mid.inf: ἐπαίρειν, ἐπαίρεσθαι

part-masc: ἐπαίρων, ἐπαιρόμενος
part-fem: ἐπαίρουσα, ἐπαιρομένη
part-neut: ἐπαῖρον, ἐπαιρόμενον

#= Imperfect: ἔπῃρον, ἐπῃρόμην

act.ind: ἔπῃρον, ἔπῃρες, ἔπῃρε(ν), ἐπῄρετον, ἐπῃρέτην, ἐπῄρομεν, ἐπῄρετε, ἔπῃρον

mid.ind: ἐπῃρόμην, ἐπῄρου, ἐπῄρετο, ἐπῄρεσθον, ἐπῃρέσθην, ἐπῃρόμεθα, ἐπῄρεσθε, ἐπῄροντο

#= Future: ἐπαρέω, ἐπαρέομαι, ἐπαρθήσομαι (Uncontracted)

act.ind: ἐπαρέω, ἐπαρέεις, ἐπαρέει, ἐπαρέετον, ἐπαρέετον, ἐπαρέομεν, ἐπαρέετε, ἐπαρέουσι(ν)
opt: ἐπαρέοιμι, ἐπαρέοις, ἐπαρέοι, ἐπαρέοιτον, ἐπαρεοίτην, ἐπαρέοιμεν, ἐπαρέοιτε, ἐπαρέοιεν
mid.ind: ἐπαρέομαι, ἐπαρέῃ-ἐπαρέει, ἐπαρέεται, ἐπαρέεσθον, ἐπαρέεσθον, ἐπαρεόμεθα, ἐπαρέεσθε, ἐπαρέονται
opt: ἐπαρεοίμην, ἐπαρέοιο, ἐπαρέοιτο, ἐπαρέοισθον, ἐπαρεοίσθην, ἐπαρεοίμεθα, ἐπαρέοισθε, ἐπαρέοιντο
pas.ind: ἐπαρθήσομαι, ἐπαρθήσῃ, ἐπαρθήσεται, ἐπαρθήσεσθον, ἐπαρθήσεσθον, ἐπαρθησόμεθα, ἐπαρθήσεσθε, ἐπαρθήσονται
opt: ἐπαρθησοίμην, ἐπαρθήσοιο, ἐπαρθήσοιτο, ἐπαρθήσοισθον, ἐπαρθησοίσθην, ἐπαρθησοίμεθα, ἐπαρθήσοισθε, ἐπαρθήσοιντο

act. mid. pas. inf: ἐπαρέειν, ἐπαρέεσθαι, ἐπαρθήσεσθαι

part-masc: ἐπαρέων, ἐπαρεόμενος, ἐπαρθησόμενος
part-fem: ἐπαρέουσα, ἐπαρεομένη, ἐπαρθησομένη
part-neut: ἐπαρέον, ἐπαρεόμενον, ἐπαρθησόμενον

#= Future: ἐπαρῶ, ἐπαροῦμαι, ἐπαρθήσομαι (Contracted)

act.ind: ἐπαρῶ, ἐπαρεῖς, ἐπαρεῖ, ἐπαρεῖτον, ἐπαρεῖτον, ἐπαροῦμεν, ἐπαρεῖτε, ἐπαροῦσι(ν)
opt: ἐπαροίην-ἐπαροῖμι, ἐπαροίης-ἐπαροῖς, ἐπαροίη-ἐπαροῖ, ἐπαροῖτον-ἐπαροίητον, ἐπαροίτην-ἐπαροιήτην, ἐπαροῖμεν-ἐπαροίημεν, ἐπαροῖτε-ἐπαροίητε, ἐπαροῖεν-ἐπαροίησαν
mid.ind: ἐπαροῦμαι, ἐπαρῇ, ἐπαρεῖται, ἐπαρεῖσθον, ἐπαρεῖσθον, ἐπαρούμεθα, ἐπαρεῖσθε, ἐπαροῦνται
opt: ἐπαροίμην, ἐπαροῖο, ἐπαροῖτο, ἐπαροῖσθον, ἐπαροίσθην, ἐπαροίμεθα, ἐπαροῖσθε, ἐπαροῖντο
pas.ind: ἐπαρθήσομαι, ἐπαρθήσῃ, ἐπαρθήσεται, ἐπαρθήσεσθον, ἐπαρθήσεσθον, ἐπαρθησόμεθα, ἐπαρθήσεσθε, ἐπαρθήσονται
opt: ἐπαρθησοίμην, ἐπαρθήσοιο, ἐπαρθήσοιτο, ἐπαρθήσοισθον, ἐπαρθησοίσθην, ἐπαρθησοίμεθα, ἐπαρθήσοισθε, ἐπαρθήσοιντο

act. mid. pas. inf: ἐπαρεῖν, ἐπαρεῖσθαι, ἐπαρθήσεσθαι

part-masc: ἐπαρῶν, ἐπαρούμενος, ἐπαρθησόμενος
part-fem: ἐπαροῦσα, ἐπαρουμένη, ἐπαρθησομένη
part-neut: ἐπαροῦν, ἐπαρούμενον, ἐπαρθησόμενον

#= Aorist: ἔπηρα, ἐπηράμην, ἐπήρθην

act.ind: ἔπηρα, ἔπηρας, ἔπηρε(ν), ἐπήρατον, ἐπηράτην, ἐπήραμεν, ἐπήρατε, ἔπηραν
sub: ἐπάρω, ἐπάρῃς, ἐπάρῃ, ἐπάρητον, ἐπάρητον, ἐπάρωμεν, ἐπάρητε, ἐπάρωσι(ν)
opt: ἐπάραιμι, ἐπάρειας-ἐπάραις, ἐπάρειε(ν)-ἐπάραι, ἐπάραιτον, ἐπαραίτην, ἐπάραιμεν, ἐπάραιτε, ἐπάρειαν-ἐπάραιεν
imp: , ἔπαρον, ἐπαράτω, ἐπάρατον, ἐπαράτων, , ἐπάρατε, ἐπαράντων
mid.ind: ἐπηράμην, ἐπήρω, ἐπήρατο, ἐπήρασθον, ἐπηράσθην, ἐπηράμεθα, ἐπήρασθε, ἐπήραντο
sub: ἐπάρωμαι, ἐπάρῃ, ἐπάρηται, ἐπάρησθον, ἐπάρησθον, ἐπαρώμεθα, ἐπάρησθε, ἐπάρωνται
opt: ἐπαραίμην, ἐπάραιο, ἐπάραιτο, ἐπάραισθον, ἐπαραίσθην, ἐπαραίμεθα, ἐπάραισθε, ἐπάραιντο
imp: , ἔπαραι, ἐπαράσθω, ἐπάρασθον, ἐπαράσθων, , ἐπάρασθε, ἐπαράσθων
pas.ind: ἐπήρθην, ἐπήρθης, ἐπήρθη, ἐπήρθητον, ἐπηρθήτην, ἐπήρθημεν, ἐπήρθητε, ἐπήρθησαν
sub: ἐπαρθῶ, ἐπαρθῇς, ἐπαρθῇ, ἐπαρθῆτον, ἐπαρθῆτον, ἐπαρθῶμεν, ἐπαρθῆτε, ἐπαρθῶσι(ν)
opt: ἐπαρθείην, ἐπαρθείης, ἐπαρθείη, ἐπαρθεῖτον-ἐπαρθείητον, ἐπαρθείτην-ἐπαρθειήτην, ἐπαρθεῖμεν-ἐπαρθείημεν, ἐπαρθεῖτε-ἐπαρθείητε, ἐπαρθεῖεν-ἐπαρθείησαν
imp: , ἐπάρθητι, ἐπαρθήτω, ἐπάρθητον, ἐπαρθήτων, , ἐπάρθητε, ἐπαρθέντων

act. mid. pas. inf: ἐπᾶραι, ἐπάρασθαι, ἐπαρθῆναι

part-masc: ἐπάρας, ἐπαράμενος, ἐπαρθείς
part-fem: ἐπάρασα, ἐπαραμένη, ἐπαρθεῖσα
part-neut: ἐπᾶραν, ἐπαράμενον, ἐπαρθέν

#= Perfect: ἔπηρκα, ἔπηρμαι

act.ind: ἔπηρκα, ἔπηρκας, ἔπηρκε(ν), ἐπήρκατον, ἐπήρκατον, ἐπήρκαμεν, ἐπήρκατε, ἐπήρκασι(ν)
sub: ἐπήρκω, ἐπήρκῃς, ἐπήρκῃ, ἐπήρκητον, ἐπήρκητον, ἐπήρκωμεν, ἐπήρκητε, ἐπήρκωσι(ν)
opt: ἐπήρκοιμι-ἐπηρκοίην, ἐπήρκοις-ἐπηρκοίης, ἐπήρκοι-ἐπηρκοίη, ἐπήρκοιτον, ἐπηρκοίτην, ἐπήρκοιμεν, ἐπήρκοιτε, ἐπήρκοιεν
imp: , ἔπηρκε, ἐπηρκέτω, ἐπήρκετον, ἐπηρκέτων, , ἐπήρκετε, ἐπηρκόντων

mid.ind: ἔπηρμαι, ἔπηρσαι, ἔπηρται, ἔπηρθον, ἔπηρθον, ἐπήρμεθα, ἔπηρθε, ἐπήραται
sub: ἐπηρμένος ὦ, ἐπηρμένος ᾖς, ἐπηρμένος ᾖ, ἐπηρμένω ἦτον, ἐπηρμένω ἦτον, ἐπηρμένοι ὦμεν, ἐπηρμένοι ἦτε, ἐπηρμένοι ὦσι(ν)
opt: ἐπηρμένος εἴην, ἐπηρμένος εἴης, ἐπηρμένος εἴη, ἐπηρμένω εἴητον-εἶτον, ἐπηρμένω εἰήτην-εἴτην, ἐπηρμένοι εἴημεν-εἶμεν, ἐπηρμένοι εἴητε-εἶτε, ἐπηρμένοι εἴησαν-εἶεν
imp: , ἔπηρσο, ἐπήρθω, ἔπηρθον, ἐπήρθων, , ἔπηρθε, ἐπήρθων

act. mid.inf: ἐπηρκέναι, ἐπῆρθαι

part-masc: ἐπηρκώς, ἐπηρμένος
part-fem: ἐπηρκυῖα, ἐπηρμένη
part-neut: ἐπηρκός, ἐπηρμένον

# -------------------------------
dict: ἐπάλλομαι • (epállomai)

 Epic and Ionic form of ἐφάλλομαι (ephállomai)

#= Present: ἐπάλλομαι (Epic)

mid.ind: ἐπάλλομαι, ἐπάλλεαι, ἐπάλλεται, ἐπάλλεσθον, ἐπάλλεσθον, ἐπαλλόμε(σ)θα, ἐπάλλεσθε, ἐπάλλονται
sub: ἐπάλλωμαι-ἐπαλλώμαιμι, ἐπάλληαι-ἐπάλληαι, ἐπάλληται-ἐπαλλήταισι, ἐπάλλησθον, ἐπάλλησθον, ἐπαλλώμε(σ)θα, ἐπάλλησθε, ἐπάλλωνται
opt: ἐπαλλοίμην, ἐπάλλοιο, ἐπάλλοιτο, ἐπάλλοισθον, ἐπαλλοίσθην, ἐπαλλοίμε(σ)θα, ἐπάλλοισθε, ἐπαλλοίατο
imp: , ἐπάλλεο, ἐπαλλέσθω, ἐπάλλεσθον, ἐπαλλέσθων, , ἐπάλλεσθε, ἐπαλλέσθων

infinitive, ἐπάλλεσθαι

part-masc: ἐπαλλόμενος
part-fem: ἐπαλλομένη
part-neut: ἐπαλλόμενον

#= Imperfect: ἐπηλλόμην (Epic)

mid.ind: ἐπηλλόμην, ἐπήλλου, ἐπήλλετο, ἐπήλλεσθον, ἐπηλλέσθην, ἐπηλλόμε(σ)θα, ἐπήλλεσθε, ἐπήλλοντο

#= Aorist: ἐπηλόμην (Epic)

mid.ind: ἐπηλόμην, ἐπήλεο, ἐπήλετο, ἐπήλεσθον, ἐπηλέσθην, ἐπηλόμε(σ)θα, ἐπήλεσθε, ἐπήλοντο
sub: ἐπάλωμαι-ἐπαλώμαιμι, ἐπάληαι-ἐπάληαι, ἐπάληται-ἐπαλήταισι, ἐπάλησθον, ἐπάλησθον, ἐπαλώμε(σ)θα, ἐπάλησθε, ἐπάλωνται
opt: ἐπαλοίμην, ἐπάλοιο, ἐπάλοιτο, ἐπάλοισθον, ἐπαλοίσθην, ἐπαλοίμε(σ)θα, ἐπάλοισθε, ἐπαλοίατο
imp: , ἐπάλεο, ἐπαλέσθω, ἐπάλεσθον, ἐπαλέσθων, , ἐπάλεσθε, ἐπαλέσθων

mid.inf: ἐπαλέσθαι

part-masc: ἐπαλόμενος
part-fem: ἐπαλομένη
part-neut: ἐπαλόμενον

#= Aorist: ἐπᾶλτο (Epic)

mid.ind: , ἐπᾶλσο, ἐπᾶλτο
sub: , , ἐπάλεται
opt:
imp:

mid. inf:

part-masc: ἐπάλμενος - ἐπιάλμενος
part-fem: ἐπαλμένη - ἐπιαλμένη
part-neut: ἐπάλμενον - ἐπιάλμενον

# -------------------------------
dict: ἐπείγω • (epeígō)

 to press hard, oppress
 to impel, urge on
 (middle) to press on, hasten, drive fast

#= Present: ἐπείγω, ἐπείγομαι

act.ind: ἐπείγω, ἐπείγεις, ἐπείγει, ἐπείγετον, ἐπείγετον, ἐπείγομεν, ἐπείγετε, ἐπείγουσι(ν)
sub: ἐπείγω, ἐπείγῃς, ἐπείγῃ, ἐπείγητον, ἐπείγητον, ἐπείγωμεν, ἐπείγητε, ἐπείγωσι(ν)
opt: ἐπείγοιμι, ἐπείγοις, ἐπείγοι, ἐπείγοιτον, ἐπειγοίτην, ἐπείγοιμεν, ἐπείγοιτε, ἐπείγοιεν
imp: , ἔπειγε, ἐπειγέτω, ἐπείγετον, ἐπειγέτων, , ἐπείγετε, ἐπειγόντων

mid.ind: ἐπείγομαι, ἐπείγῃ-ἐπείγει, ἐπείγεται, ἐπείγεσθον, ἐπείγεσθον, ἐπειγόμεθα, ἐπείγεσθε, ἐπείγονται
sub: ἐπείγωμαι, ἐπείγῃ, ἐπείγηται, ἐπείγησθον, ἐπείγησθον, ἐπειγώμεθα, ἐπείγησθε, ἐπείγωνται
opt: ἐπειγοίμην, ἐπείγοιο, ἐπείγοιτο, ἐπείγοισθον, ἐπειγοίσθην, ἐπειγοίμεθα, ἐπείγοισθε, ἐπείγοιντο
imp: , ἐπείγου, ἐπειγέσθω, ἐπείγεσθον, ἐπειγέσθων, , ἐπείγεσθε, ἐπειγέσθων

act. mid.inf: ἐπείγειν, ἐπείγεσθαι

part-masc: ἐπείγων, ἐπειγόμενος
part-fem: ἐπείγουσα, ἐπειγομένη
part-neut: ἐπεῖγον, ἐπειγόμενον

#= Imperfect: ἤπειγον, ἠπειγόμην

act.ind: ἤπειγον, ἤπειγες, ἤπειγε(ν), ἠπείγετον, ἠπειγέτην, ἠπείγομεν, ἠπείγετε, ἤπειγον

mid.ind: ἠπειγόμην, ἠπείγου, ἠπείγετο, ἠπείγεσθον, ἠπειγέσθην, ἠπειγόμεθα, ἠπείγεσθε, ἠπείγοντο

#= Imperfect: ἔπειγον, ἐπειγόμην (Epic)

act.ind: ἔπειγον, ἔπειγες, ἔπειγε(ν), ἐπείγετον, ἐπειγέτην, ἐπείγομεν, ἐπείγετε, ἔπειγον

mid.ind: ἐπειγόμην, ἐπείγου, ἐπείγετο, ἐπείγεσθον, ἐπειγέσθην, ἐπειγόμε(σ)θα, ἐπείγεσθε, ἐπείγοντο

#= Future: ἐπείξομαι

mid.ind: ἐπείξομαι, ἐπείξῃ-ἐπείξει, ἐπείξεται, ἐπείξεσθον, ἐπείξεσθον, ἐπειξόμεθα, ἐπείξεσθε, ἐπείξονται
opt: ἐπειξοίμην, ἐπείξοιο, ἐπείξοιτο, ἐπείξοισθον, ἐπειξοίσθην, ἐπειξοίμεθα, ἐπείξοισθε, ἐπείξοιντο

mid.inf: ἐπείξεσθαι

part-masc: ἐπειξόμενος
part-fem: ἐπειξομένη
part-neut: ἐπειξόμενον

#= Aorist: ἤπειξα, ἠπειξάμην

act.ind: ἤπειξα, ἤπειξας, ἤπειξε(ν), ἠπείξατον, ἠπειξάτην, ἠπείξαμεν, ἠπείξατε, ἤπειξαν
sub: ῶ, ῇς, ῇ, ῆτον, ῆτον, ῶμεν, ῆτε, ῶσι(ν)
opt: αῖμι, εῖας-αῖς, εῖε(ν)-αῖ, αῖτον, αίτην, αῖμεν, αῖτε, εῖαν-αῖεν
imp: , όν, άτω, άτον, άτων, , άτε, άντων
mid.ind: ἠπειξάμην, ἠπείξω, ἠπείξατο, ἠπείξασθον, ἠπειξάσθην, ἠπειξάμεθα, ἠπείξασθε, ἠπείξαντο
sub: ῶμαι, ῇ, ῆται, ῆσθον, ῆσθον, ώμεθα, ῆσθε, ῶνται
opt: αίμην, αῖο, αῖτο, αῖσθον, αίσθην, αίμεθα, αῖσθε, αῖντο
imp: , αῖ, άσθω, άσθον, άσθων, , άσθε, άσθων

act. mid. inf: αῖ, άσθαι

part-masc: ᾶς, άμενος
part-fem: ᾶσα, αμένη
part-neut: άν, άμενον

#= Perfect: ἤπειγμαι

mid.ind: ἤπειγμαι, ἤπειξαι, ἤπεικται, ἤπειχθον, ἤπειχθον, ἠπείγμεθα, ἤπειχθε, ἠπείγαται
sub: ἠπειγμένος ὦ, ἠπειγμένος ᾖς, ἠπειγμένος ᾖ, ἠπειγμένω ἦτον, ἠπειγμένω ἦτον, ἠπειγμένοι ὦμεν, ἠπειγμένοι ἦτε, ἠπειγμένοι ὦσι(ν)
opt: ἠπειγμένος εἴην, ἠπειγμένος εἴης, ἠπειγμένος εἴη, ἠπειγμένω εἴητον-εἶτον, ἠπειγμένω εἰήτην-εἴτην, ἠπειγμένοι εἴημεν-εἶμεν, ἠπειγμένοι εἴητε-εἶτε, ἠπειγμένοι εἴησαν-εἶεν
imp: , ἤπειξο, ἠπείχθω, ἤπειχθον, ἠπείχθων, , ἤπειχθε, ἠπείχθων

infinitive, ἠπεῖχθαι

part-masc: ἠπειγμένος
part-fem: ἠπειγμένη
part-neut: ἠπειγμένον

# -------------------------------
dict: ἐπέρχομαι • (epérkhomai)

 to approach [+dative]
 to go against, attack, invade [+dative] or rarely [+accusative]
 to come forward to speak
 to suddenly come upon, befall, happen to [+dative] or [+accusative]
 to come into one's head, occur to [+dative]
 (of a period of or point in time) to arrive
 to go over, traverse, cross [+accusative]
 to go through, discuss, recount [+accusative]

ἔπειμι (épeimi) serves as the future tense in Attic, and supplies imperfect forms as well.
#= Present: ἐπέρχομαι

mid.ind: ἐπέρχομαι, ἐπέρχῃ-ἐπέρχει, ἐπέρχεται, ἐπέρχεσθον, ἐπέρχεσθον, ἐπερχόμεθα, ἐπέρχεσθε, ἐπέρχονται
sub: ἐπέρχωμαι, ἐπέρχῃ, ἐπέρχηται, ἐπέρχησθον, ἐπέρχησθον, ἐπερχώμεθα, ἐπέρχησθε, ἐπέρχωνται
opt: ἐπερχοίμην, ἐπέρχοιο, ἐπέρχοιτο, ἐπέρχοισθον, ἐπερχοίσθην, ἐπερχοίμεθα, ἐπέρχοισθε, ἐπέρχοιντο
imp: , ἐπέρχου, ἐπερχέσθω, ἐπέρχεσθον, ἐπερχέσθων, , ἐπέρχεσθε, ἐπερχέσθων

mid.inf: ἐπέρχεσθαι

part-masc: ἐπερχόμενος
part-fem: ἐπερχομένη
part-neut: ἐπερχόμενον

#= Imperfect: ἐπηρχόμην

mid.ind: ἐπηρχόμην, ἐπήρχου, ἐπήρχετο, ἐπήρχεσθον, ἐπηρχέσθην, ἐπηρχόμεθα, ἐπήρχεσθε, ἐπήρχοντο

#= Aorist: ἐπῆλθον

act.ind: ἐπῆλθον, ἐπῆλθες, ἐπῆλθε(ν), ἐπήλθετον, ἐπηλθέτην, ἐπήλθομεν, ἐπήλθετε, ἐπῆλθον
sub: ἐπέλθω, ἐπέλθῃς, ἐπέλθῃ, ἐπέλθητον, ἐπέλθητον, ἐπέλθωμεν, ἐπέλθητε, ἐπέλθωσι(ν)
opt: ἐπέλθοιμι, ἐπέλθοις, ἐπέλθοι, ἐπέλθοιτον, ἐπελθοίτην, ἐπέλθοιμεν, ἐπέλθοιτε, ἐπέλθοιεν
imp: , ἔπελθε, ἐπελθέτω, ἐπέλθετον, ἐπελθέτων, , ἐπέλθετε, ἐπελθόντων

act.inf: ἐπελθεῖν

part-masc: ἐπελθών
part-fem: ἐπελθοῦσα
part-neut: ἐπελθόν

#= Aorist: ἐπήλυθον

act.ind: ἐπήλυθον, ἐπήλυθες, ἐπήλυθε(ν), ἐπηλύθετον, ἐπηλυθέτην, ἐπηλύθομεν, ἐπηλύθετε, ἐπήλυθον
sub: ἐπελύθω, ἐπελύθῃς, ἐπελύθῃ, ἐπελύθητον, ἐπελύθητον, ἐπελύθωμεν, ἐπελύθητε, ἐπελύθωσι(ν)
opt: ἐπελύθοιμι, ἐπελύθοις, ἐπελύθοι, ἐπελύθοιτον, ἐπελυθοίτην, ἐπελύθοιμεν, ἐπελύθοιτε, ἐπελύθοιεν
imp: , ἐπέλυθε, ἐπελυθέτω, ἐπελύθετον, ἐπελυθέτων, , ἐπελύθετε, ἐπελυθόντων

act.inf: ἐπελυθεῖν

part-masc: ἐπελυθών
part-fem: ἐπελυθοῦσα
part-neut: ἐπελυθόν

#= Perfect: ἐπελήλυθα

act.ind: ἐπελήλυθα, ἐπελήλυθας, ἐπελήλυθε(ν), ἐπεληλύθατον, ἐπεληλύθατον, ἐπεληλύθαμεν, ἐπεληλύθατε, ἐπεληλύθασι(ν)
sub: ἐπεληλύθω, ἐπεληλύθῃς, ἐπεληλύθῃ, ἐπεληλύθητον, ἐπεληλύθητον, ἐπεληλύθωμεν, ἐπεληλύθητε, ἐπεληλύθωσι(ν)
opt: ἐπεληλύθοιμι-ἐπεληλυθοίην, ἐπεληλύθοις-ἐπεληλυθοίης, ἐπεληλύθοι-ἐπεληλυθοίη, ἐπεληλύθοιτον, ἐπεληλυθοίτην, ἐπεληλύθοιμεν, ἐπεληλύθοιτε, ἐπεληλύθοιεν
imp: , ἐπελήλυθε, ἐπεληλυθέτω, ἐπεληλύθετον, ἐπεληλυθέτων, , ἐπεληλύθετε, ἐπεληλυθόντων

act.inf: ἐπεληλυθέναι

part-masc: ἐπεληλυθώς
part-fem: ἐπεληλυθυῖα
part-neut: ἐπεληλυθός

# -------------------------------
dict: ἐπεξέρχομαι • (epexérkhomai)

 to go out against, make a sally
 (of a message) to reach
 to proceed against, prosecute
 to punish
 to go through or over, traverse
 to carry out, accomplish, execute
 to discuss, relate, examine

#= Present: ἐπεξέρχομαι

mid.ind: ἐπεξέρχομαι, ἐπεξέρχῃ-ἐπεξέρχει, ἐπεξέρχεται, ἐπεξέρχεσθον, ἐπεξέρχεσθον, ἐπεξερχόμεθα, ἐπεξέρχεσθε, ἐπεξέρχονται
sub: ἐπεξέρχωμαι, ἐπεξέρχῃ, ἐπεξέρχηται, ἐπεξέρχησθον, ἐπεξέρχησθον, ἐπεξερχώμεθα, ἐπεξέρχησθε, ἐπεξέρχωνται
opt: ἐπεξερχοίμην, ἐπεξέρχοιο, ἐπεξέρχοιτο, ἐπεξέρχοισθον, ἐπεξερχοίσθην, ἐπεξερχοίμεθα, ἐπεξέρχοισθε, ἐπεξέρχοιντο
imp: , ἐπεξέρχου, ἐπεξερχέσθω, ἐπεξέρχεσθον, ἐπεξερχέσθων, , ἐπεξέρχεσθε, ἐπεξερχέσθων

infinitive, ἐπεξέρχεσθαι

part-masc: ἐπεξερχόμενος
part-fem: ἐπεξερχομένη
part-neut: ἐπεξερχόμενον

#= Imperfect: ἐπεξηρχόμην

mid.ind: ἐπεξηρχόμην, ἐπεξήρχου, ἐπεξήρχετο, ἐπεξήρχεσθον, ἐπεξηρχέσθην, ἐπεξηρχόμεθα, ἐπεξήρχεσθε, ἐπεξήρχοντο

#= Future: ἐπεξελεύσομαι

mid.ind: ἐπεξελεύσομαι, ἐπεξελεύσῃ-ἐπεξελεύσει, ἐπεξελεύσεται, ἐπεξελεύσεσθον, ἐπεξελεύσεσθον, ἐπεξελευσόμεθα, ἐπεξελεύσεσθε, ἐπεξελεύσονται
opt: ἐπεξελευσοίμην, ἐπεξελεύσοιο, ἐπεξελεύσοιτο, ἐπεξελεύσοισθον, ἐπεξελευσοίσθην, ἐπεξελευσοίμεθα, ἐπεξελεύσοισθε, ἐπεξελεύσοιντο

mid.inf: ἐπεξελεύσεσθαι

part-masc: ἐπεξελευσόμενος
part-fem: ἐπεξελευσομένη
part-neut: ἐπεξελευσόμενον

#= Aorist: ἐπέξηλθον

act.ind: ἐπέξηλθον, ἐπέξηλθες, ἐπέξηλθε(ν), ἐπεξήλθετον, ἐπεξηλθέτην, ἐπεξήλθομεν, ἐπεξήλθετε, ἐπέξηλθον
sub: ἐπεξέλθω, ἐπεξέλθῃς, ἐπεξέλθῃ, ἐπεξέλθητον, ἐπεξέλθητον, ἐπεξέλθωμεν, ἐπεξέλθητε, ἐπεξέλθωσι(ν)
opt: ἐπεξέλθοιμι, ἐπεξέλθοις, ἐπεξέλθοι, ἐπεξέλθοιτον, ἐπεξελθοίτην, ἐπεξέλθοιμεν, ἐπεξέλθοιτε, ἐπεξέλθοιεν
imp: , ἐπέξελθε, ἐπεξελθέτω, ἐπεξέλθετον, ἐπεξελθέτων, , ἐπεξέλθετε, ἐπεξελθόντων

act.inf: ἐπεξελθεῖν

part-masc: ἐπεξελθών
part-fem: ἐπεξελθοῦσα
part-neut: ἐπεξελθόν

#= Perfect: ἐπεξελήλυθα

act.ind: ἐπεξελήλυθα, ἐπεξελήλυθας, ἐπεξελήλυθε(ν), ἐπεξεληλύθατον, ἐπεξεληλύθατον, ἐπεξεληλύθαμεν, ἐπεξεληλύθατε, ἐπεξεληλύθασι(ν)
sub: ἐπεξεληλύθω, ἐπεξεληλύθῃς, ἐπεξεληλύθῃ, ἐπεξεληλύθητον, ἐπεξεληλύθητον, ἐπεξεληλύθωμεν, ἐπεξεληλύθητε, ἐπεξεληλύθωσι(ν)
opt: ἐπεξεληλύθοιμι-ἐπεξεληλυθοίην, ἐπεξεληλύθοις-ἐπεξεληλυθοίης, ἐπεξεληλύθοι-ἐπεξεληλυθοίη, ἐπεξεληλύθοιτον, ἐπεξεληλυθοίτην, ἐπεξεληλύθοιμεν, ἐπεξεληλύθοιτε, ἐπεξεληλύθοιεν
imp: , ἐπεξελήλυθε, ἐπεξεληλυθέτω, ἐπεξεληλύθετον, ἐπεξεληλυθέτων, , ἐπεξεληλύθετε, ἐπεξεληλυθόντων

act.inf: ἐπεξεληλυθέναι

part-masc: ἐπεξεληλυθώς
part-fem: ἐπεξεληλυθυῖα
part-neut: ἐπεξεληλυθός

 Pluperfect: ἐπεξεληλύθειν

act.ind: ἐπεξεληλύθειν-ἐπεξεληλύθη, ἐπεξεληλύθεις-ἐπεξεληλύθης, ἐπεξεληλύθει(ν), ἐπεξεληλύθετον, ἐπεξεληλυθέτην, ἐπεξεληλύθεμεν, ἐπεξεληλύθετε, ἐπεξεληλύθεσαν

# -------------------------------
dict: ἐπισσεύω • (episseúō) (chiefly Epic)

 to set upon, incite against, send
 (middle) to rush on or at, hasten on, speed to (especially in hostile sense)

#= Present: ἐπισσεύω, ἐπισσεύομαι (Epic)

act.ind: ἐπισσεύω, ἐπισσεύεις, ἐπισσεύει, ἐπισσεύετον, ἐπισσεύετον, ἐπισσεύομεν, ἐπισσεύετε, ἐπισσεύουσι(ν)
sub: ἐπισσεύω-ἐπισσεύωμι, ἐπισσεύῃς-ἐπισσεύῃσθα, ἐπισσεύῃ-ἐπισσεύῃσι, ἐπισσεύητον, ἐπισσεύητον, ἐπισσεύωμεν, ἐπισσεύητε, ἐπισσεύωσι(ν)
opt: ἐπισσεύοιμι, ἐπισσεύοισ(θα), ἐπισσεύοι, ἐπισσεύοιτον, ἐπισσευοίτην, ἐπισσεύοιμεν, ἐπισσεύοιτε, ἐπισσεύοιεν
imp: , ἐπίσσευε, ἐπισσευέτω, ἐπισσεύετον, ἐπισσευέτων, , ἐπισσεύετε, ἐπισσευόντων

mid.ind: ἐπισσεύομαι, ἐπισσεύεαι, ἐπισσεύεται, ἐπισσεύεσθον, ἐπισσεύεσθον, ἐπισσευόμε(σ)θα, ἐπισσεύεσθε, ἐπισσεύονται
sub: ἐπισσεύωμαι-ἐπισσευώμαιμι, ἐπισσεύηαι-ἐπισσεύηαι, ἐπισσεύηται-ἐπισσευήταισι, ἐπισσεύησθον, ἐπισσεύησθον, ἐπισσευώμε(σ)θα, ἐπισσεύησθε, ἐπισσεύωνται
opt: ἐπισσευοίμην, ἐπισσεύοιο, ἐπισσεύοιτο, ἐπισσεύοισθον, ἐπισσευοίσθην, ἐπισσευοίμε(σ)θα, ἐπισσεύοισθε, ἐπισσευοίατο
imp: , ἐπισσεύεο, ἐπισσευέσθω, ἐπισσεύεσθον, ἐπισσευέσθων, , ἐπισσεύεσθε, ἐπισσευέσθων

act. mid.inf: ἐπισσεύειν-ἐπισσευέμεν(αι)-ἐπισσευμέναι, ἐπισσεύεσθαι

part-masc: ἐπισσεύων, ἐπισσευόμενος
part-fem: ἐπισσεύουσα, ἐπισσευομένη
part-neut: ἐπισσεῦον, ἐπισσευόμενον

#= Imperfect: ἐπεσσευόμην (Epic)

mid.ind: ἐπεσσευόμην, ἐπεσσεύου, ἐπεσσεύετο, ἐπεσσεύεσθον, ἐπεσσευέσθην, ἐπεσσευόμε(σ)θα, ἐπεσσεύεσθε, ἐπεσσεύοντο

#= Aorist: ἐπέσσευα, ἐπεσσευάμην, ἐπεσσύθην

act.ind: ἐπέσσευα, ἐπέσσευας, ἐπέσσευε(ν), ἐπεσσεύατον, ἐπεσσευάτην, ἐπεσσεύαμεν, ἐπεσσεύατε, ἐπέσσευαν
sub: ἐπισσεύω, ἐπισσεύῃς, ἐπισσεύῃ, ἐπισσεύητον, ἐπισσεύητον, ἐπισσεύωμεν, ἐπισσεύητε, ἐπισσεύωσι(ν)
opt: ἐπισσεύαιμι, ἐπισσεύειας-ἐπισσεύαις, ἐπισσεύειε(ν)-ἐπισσεύαι, ἐπισσεύαιτον, ἐπισσευαίτην, ἐπισσεύαιμεν, ἐπισσεύαιτε, ἐπισσεύειαν-ἐπισσεύαιεν
imp: , ἐπίσσευον, ἐπισσευάτω, ἐπισσεύατον, ἐπισσευάτων, , ἐπισσεύατε, ἐπισσευάντων
mid.ind: ἐπεσσευάμην, ἐπεσσεύω, ἐπεσσεύατο, ἐπεσσεύασθον, ἐπεσσευάσθην, ἐπεσσευάμεθα, ἐπεσσεύασθε, ἐπεσσεύαντο
sub: ἐπισσεύωμαι, ἐπισσεύῃ, ἐπισσεύηται, ἐπισσεύησθον, ἐπισσεύησθον, ἐπισσευώμεθα, ἐπισσεύησθε, ἐπισσεύωνται
opt: ἐπισσευαίμην, ἐπισσεύαιο, ἐπισσεύαιτο, ἐπισσεύαισθον, ἐπισσευαίσθην, ἐπισσευαίμεθα, ἐπισσεύαισθε, ἐπισσεύαιντο
imp: , ἐπίσσευαι, ἐπισσευάσθω, ἐπισσεύασθον, ἐπισσευάσθων, , ἐπισσεύασθε, ἐπισσευάσθων
pas.ind: ἐπεσσύθην, ἐπεσσύθης, ἐπεσσύθη, ἐπεσσύθητον, ἐπεσσυθήτην, ἐπεσσύθημεν, ἐπεσσύθητε, ἐπεσσύθησαν
sub: ἐπισσυθῶ, ἐπισσυθῇς, ἐπισσυθῇ, ἐπισσυθῆτον, ἐπισσυθῆτον, ἐπισσυθῶμεν, ἐπισσυθῆτε, ἐπισσυθῶσι(ν)
opt: ἐπισσυθείην, ἐπισσυθείης, ἐπισσυθείη, ἐπισσυθεῖτον-ἐπισσυθείητον, ἐπισσυθείτην-ἐπισσυθειήτην, ἐπισσυθεῖμεν-ἐπισσυθείημεν, ἐπισσυθεῖτε-ἐπισσυθείητε, ἐπισσυθεῖεν-ἐπισσυθείησαν
imp: , ἐπισσύθητι, ἐπισσυθήτω, ἐπισσύθητον, ἐπισσυθήτων, , ἐπισσύθητε, ἐπισσυθέντων

act. mid. pas. inf: ἐπισσεῦαι, ἐπισσεύασθαι, ἐπισσυθῆναι

part-masc: ἐπισσεύας, ἐπισσευάμενος, ἐπισσυθείς
part-fem: ἐπισσεύασα, ἐπισσευαμένη, ἐπισσυθεῖσα
part-neut: ἐπισσεῦαν, ἐπισσευάμενον, ἐπισσυθέν

#= Aorist: ἐπίσσευα, ἐπισσευάμην (Epic)

act.ind: ἐπίσσευα, ἐπίσσευας, ἐπίσσευε(ν), ἐπισσεύατον, ἐπισσευάτην, ἐπισσεύαμεν, ἐπισσεύατε, ἐπίσσευαν
mid.ind: ἐπισσευάμην, ἐπισσεύω, ἐπισσεύατο, ἐπισσεύασθον, ἐπισσευάσθην, ἐπισσευάμε(σ)θα, ἐπισσεύασθε, ἐπισσεύαντο

#= Aorist: ἐπεσσύθην (Epic)

pas.ind: ἐπεσσύθην, ἐπεσσύθης, ἐπεσσύθη, ἐπεσσύθητον, ἐπεσσυθήτην, ἐπεσσύθημεν, ἐπεσσύθητε, ἐπεσσύθησαν-ἐπέσσυθεν
sub: ἐπισσυθῶ-ἐπισσυθῶμι, ἐπισσυθῇς-ἐπισσυθῇσθα, ἐπισσυθῇ-ἐπισσυθῇσι, ἐπισσυθῆτον, ἐπισσυθῆτον, ἐπισσυθῶμεν, ἐπισσυθῆτε, ἐπισσυθῶσι(ν)
opt: ἐπισσυθείην, ἐπισσυθείης, ἐπισσυθείη, ἐπισσυθεῖτον-ἐπισσυθείητον, ἐπισσυθείτην-ἐπισσυθειήτην, ἐπισσυθεῖμεν-ἐπισσυθείημεν, ἐπισσυθεῖτε-ἐπισσυθείητε, ἐπισσύθειεν-ἐπισσυθείησαν
imp: , ἐπισσύθητι, ἐπισσυθήτω, ἐπισσύθητον, ἐπισσυθήτων, , ἐπισσύθητε, ἐπισσυθέντων

pas. inf: ἐπισσυθῆναι-ἐπισσυθήμεναι

part-masc: ἐπισσυθείς
part-fem: ἐπισσυθεῖσα
part-neut: ἐπισσυθέν

#= Perfect: ἐπέσσυμαι

mid.ind: ἐπέσσυμαι, ἐπέσσυσαι, ἐπέσσυται, ἐπέσσυσθον, ἐπέσσυσθον, ἐπεσσύμεθα, ἐπέσσυσθε, ἐπέσσυνται
sub: ἐπεσσύμενος ὦ, ἐπεσσύμενος ᾖς, ἐπεσσύμενος ᾖ, ἐπεσσύμενω ἦτον, ἐπεσσύμενω ἦτον, ἐπεσσύμενοι ὦμεν, ἐπεσσύμενοι ἦτε, ἐπεσσύμενοι ὦσι(ν)
opt: ἐπεσσύμενος εἴην, ἐπεσσύμενος εἴης, ἐπεσσύμενος εἴη, ἐπεσσύμενω εἴητον-εἶτον, ἐπεσσύμενω εἰήτην-εἴτην, ἐπεσσύμενοι εἴημεν-εἶμεν, ἐπεσσύμενοι εἴητε-εἶτε, ἐπεσσύμενοι εἴησαν-εἶεν
imp: , ἐπέσσυσο, ἐπεσσύσθω, ἐπέσσυσθον, ἐπεσσύσθων, , ἐπέσσυσθε, ἐπεσσύσθων

mid.inf: ἐπεσσύσθαι

part-masc: ἐπεσσύμενος
part-fem: ἐπεσσύμενη
part-neut: ἐπεσσύμενον

 Pluperfect: ἐπεσσύμην

mid.ind: ἐπεσσύμην, ἐπέσσυσο, ἐπέσσυτο, ἐπέσσυσθον, ἐπεσσύσθην, ἐπεσσύμεθα, ἐπέσσυσθε, ἐπέσσυντο

# -------------------------------
dict: ἐπεύχομαι • (epeúkhomai)

 to pray (to)
 to imprecate (upon)
 to exult (over)
 to boast

#= Present: ἐπεύχομαι

mid.ind: ἐπεύχομαι, ἐπεύχῃ-ἐπεύχει, ἐπεύχεται, ἐπεύχεσθον, ἐπεύχεσθον, ἐπευχόμεθα, ἐπεύχεσθε, ἐπεύχονται
sub: ἐπεύχωμαι, ἐπεύχῃ, ἐπεύχηται, ἐπεύχησθον, ἐπεύχησθον, ἐπευχώμεθα, ἐπεύχησθε, ἐπεύχωνται
opt: ἐπευχοίμην, ἐπεύχοιο, ἐπεύχοιτο, ἐπεύχοισθον, ἐπευχοίσθην, ἐπευχοίμεθα, ἐπεύχοισθε, ἐπεύχοιντο
imp: , ἐπεύχου, ἐπευχέσθω, ἐπεύχεσθον, ἐπευχέσθων, , ἐπεύχεσθε, ἐπευχέσθων

mid.inf: ἐπεύχεσθαι

part-masc: ἐπευχόμενος
part-fem: ἐπευχομένη
part-neut: ἐπευχόμενον

#= Imperfect: ἐπηυχόμην

mid.ind: ἐπηυχόμην, ἐπηύχου, ἐπηύχετο, ἐπηύχεσθον, ἐπηυχέσθην, ἐπηυχόμεθα, ἐπηύχεσθε, ἐπηύχοντο

#= Imperfect: ἐπευχόμην (Epic)

mid.ind: ἐπευχόμην, ἐπεύχου, ἐπεύχετο, ἐπεύχεσθον, ἐπευχέσθην, ἐπευχόμε(σ)θα, ἐπεύχεσθε, ἐπεύχοντο

#= Future: ἐπεύξομαι

mid.ind: ἐπεύξομαι, ἐπεύξῃ-ἐπεύξει, ἐπεύξεται, ἐπεύξεσθον, ἐπεύξεσθον, ἐπευξόμεθα, ἐπεύξεσθε, ἐπεύξονται
opt: ἐπευξοίμην, ἐπεύξοιο, ἐπεύξοιτο, ἐπεύξοισθον, ἐπευξοίσθην, ἐπευξοίμεθα, ἐπεύξοισθε, ἐπεύξοιντο

mid.inf: ἐπεύξεσθαι

part-masc: ἐπευξόμενος
part-fem: ἐπευξομένη
part-neut: ἐπευξόμενον

#= Future: ἐπεύξομαι (Epic)

mid.ind: ἐπεύξομαι, ἐπεύξεαι, ἐπεύξεται, ἐπεύξεσθον, ἐπεύξεσθον, ἐπευξόμε(σ)θα, ἐπεύξεσθε, ἐπεύξονται
opt: ἐπευξοίμην, ἐπεύξοιο, ἐπεύξοιτο, ἐπεύξοισθον, ἐπευξοίσθην, ἐπευξοίμε(σ)θα, ἐπεύξοισθε, ἐπευξοίατο

mid.inf: ἐπεύξεσθαι

part-masc: ἐπευξόμενος
part-fem: ἐπευξομένη
part-neut: ἐπευξόμενον

#= Aorist: ἐπηυξάμην

mid.ind: ἐπηυξάμην, ἐπηύξω, ἐπηύξατο, ἐπηύξασθον, ἐπηυξάσθην, ἐπηυξάμεθα, ἐπηύξασθε, ἐπηύξαντο
sub: ἐπεύξωμαι, ἐπεύξῃ, ἐπεύξηται, ἐπεύξησθον, ἐπεύξησθον, ἐπευξώμεθα, ἐπεύξησθε, ἐπεύξωνται
opt: ἐπευξαίμην, ἐπεύξαιο, ἐπεύξαιτο, ἐπεύξαισθον, ἐπευξαίσθην, ἐπευξαίμεθα, ἐπεύξαισθε, ἐπεύξαιντο
imp: , ἔπευξαι, ἐπευξάσθω, ἐπεύξασθον, ἐπευξάσθων, , ἐπεύξασθε, ἐπευξάσθων

mid.inf: ἐπεύξασθαι

part-masc: ἐπευξάμενος
part-fem: ἐπευξαμένη
part-neut: ἐπευξάμενον

#= Aorist: ἐπευξάμην (Epic)

mid.ind: ἐπευξάμην, ἐπεύξω, ἐπεύξατο, ἐπεύξασθον, ἐπευξάσθην, ἐπευξάμε(σ)θα, ἐπεύξασθε, ἐπεύξαντο
sub: ἐπεύξωμαι-ἐπευξώμαιμι, ἐπεύξηαι-ἐπεύξηαι, ἐπεύξηται-ἐπευξήταισι, ἐπεύξησθον, ἐπεύξησθον, ἐπευξώμε(σ)θα, ἐπεύξησθε, ἐπεύξωνται
opt: ἐπευξαίμην, ἐπεύξαιο, ἐπεύξαιτο, ἐπεύξαισθον, ἐπευξαίσθην, ἐπευξαίμε(σ)θα, ἐπεύξαισθε, ἐπευξαίατο
imp: , ἔπευξαι, ἐπευξάσθω, ἐπεύξασθον, ἐπευξάσθων, , ἐπεύξασθε, ἐπευξάσθων

mid.inf: ἐπεύξασθαι

part-masc: ἐπευξάμενος
part-fem: ἐπευξαμένη
part-neut: ἐπευξάμενον

# -------------------------------
dict: ἐπιγίγνομαι • (epigígnomai)

 to come into being after, be born after
 to happen after, succeed
 to come as fulfillment of [+dative = of something]

#= Present: ἐπιγίγνομαι

mid.ind: ἐπιγίγνομαι, ἐπιγίγνῃ-ἐπιγίγνει, ἐπιγίγνεται, ἐπιγίγνεσθον, ἐπιγίγνεσθον, ἐπιγιγνόμεθα, ἐπιγίγνεσθε, ἐπιγίγνονται
sub: ἐπιγίγνωμαι, ἐπιγίγνῃ, ἐπιγίγνηται, ἐπιγίγνησθον, ἐπιγίγνησθον, ἐπιγιγνώμεθα, ἐπιγίγνησθε, ἐπιγίγνωνται
opt: ἐπιγιγνοίμην, ἐπιγίγνοιο, ἐπιγίγνοιτο, ἐπιγίγνοισθον, ἐπιγιγνοίσθην, ἐπιγιγνοίμεθα, ἐπιγίγνοισθε, ἐπιγίγνοιντο
imp: , ἐπιγίγνου, ἐπιγιγνέσθω, ἐπιγίγνεσθον, ἐπιγιγνέσθων, , ἐπιγίγνεσθε, ἐπιγιγνέσθων

mid.inf: ἐπιγίγνεσθαι

part-masc: ἐπιγιγνόμενος
part-fem: ἐπιγιγνομένη
part-neut: ἐπιγιγνόμενον

#= Imperfect: ἐπιγιγνόμην

mid.ind: ἐπιγιγνόμην, ἐπιγίγνου, ἐπιγίγνετο, ἐπιγίγνεσθον, ἐπιγιγνέσθην, ἐπιγιγνόμεθα, ἐπιγίγνεσθε, ἐπιγίγνοντο

#= Aorist: ἐπεγενόμην

mid.ind: ἐπεγενόμην, ἐπεγένου, ἐπεγένετο, ἐπεγένεσθον, ἐπεγενέσθην, ἐπεγενόμεθα, ἐπεγένεσθε, ἐπεγένοντο
sub: ἐπιγένωμαι, ἐπιγένῃ, ἐπιγένηται, ἐπιγένησθον, ἐπιγένησθον, ἐπιγενώμεθα, ἐπιγένησθε, ἐπιγένωνται
opt: ἐπιγενοίμην, ἐπιγένοιο, ἐπιγένοιτο, ἐπιγένοισθον, ἐπιγενοίσθην, ἐπιγενοίμεθα, ἐπιγένοισθε, ἐπιγένοιντο
imp: , ἐπιγενοῦ, ἐπιγενέσθω, ἐπιγένεσθον, ἐπιγενέσθων, , ἐπιγένεσθε, ἐπιγενέσθων

mid.inf: ἐπιγενέσθαι

part-masc: ἐπιγενόμενος
part-fem: ἐπιγενομένη
part-neut: ἐπιγενόμενον

# -------------------------------
dict: ἐπικρεμάννυμι • (epikremánnūmi)

 to hang over, overhang
 to threaten, be impending, be imminent

#= Present: ἐπικρεμάννυμι, ἐπικρεμάννυμαι

act.ind: ἐπικρεμάννυμι, ἐπικρεμάννυς, ἐπικρεμάννυσι(ν), ἐπικρεμάννυτον, ἐπικρεμάννυτον, ἐπικρεμάννυμεν, ἐπικρεμάννυτε, ἐπικρεμαννύασι(ν)
sub: ἐπικρεμαννύω, ἐπικρεμαννύῃς, ἐπικρεμαννύῃ, ἐπικρεμαννύητον, ἐπικρεμαννύητον, ἐπικρεμαννύωμεν, ἐπικρεμαννύητε, ἐπικρεμαννύωσι(ν)
opt: ἐπικρεμαννύοιμι, ἐπικρεμαννύοις, ἐπικρεμαννύοι, ἐπικρεμαννύοιτον, ἐπικρεμαννυοίτην, ἐπικρεμαννύοιμεν, ἐπικρεμαννύοιτε, ἐπικρεμαννύοιεν
imp: , ἐπικρεμάννυ, ἐπικρεμαννύτω, ἐπικρεμάννυτον, ἐπικρεμαννύτων, , ἐπικρεμάννυτε, ἐπικρεμαννύντων

mid.ind: ἐπικρεμάννυμαι, ἐπικρεμάννυσαι, ἐπικρεμάννυται, ἐπικρεμάννυσθον, ἐπικρεμάννυσθον, ἐπικρεμαννύμεθα, ἐπικρεμάννυσθε, ἐπικρεμάννυνται
sub: ἐπικρεμαννύωμαι, ἐπικρεμαννύῃ, ἐπικρεμαννύηται, ἐπικρεμαννύησθον, ἐπικρεμαννύησθον, ἐπικρεμαννυώμεθα, ἐπικρεμαννύησθε, ἐπικρεμαννύωνται
opt: ἐπικρεμαννυοίμην, ἐπικρεμαννύοιο, ἐπικρεμαννύοιτο, ἐπικρεμαννύοισθον, ἐπικρεμαννυοίσθην, ἐπικρεμαννυοίμεθα, ἐπικρεμαννύοισθε, ἐπικρεμαννύοιντο
imp: , ἐπικρεμάννυσο, ἐπικρεμαννύσθω, ἐπικρεμάννυσθον, ἐπικρεμαννύσθων, , ἐπικρεμάννυσθε, ἐπικρεμαννύσθων

act. mid.inf: ἐπικρεμαννύναι, ἐπικρεμάννυσθαι

part-masc: ἐπικρεμαννύς, ἐπικρεμαννύμενος
part-fem: ἐπικρεμαννῦσα, ἐπικρεμαννυμένη
part-neut: ἐπικρεμαννύν, ἐπικρεμαννύμενον

#= Present: ἐπικρέμαμαι

pas.ind: ἐπικρέμαμαι, ἐπικρέμασαι, ἐπικρέμαται, ἐπικρέμασθον, ἐπικρέμασθον, ἐπικρεμάμεθα, ἐπικρέμασθε, ἐπικρέμανται
sub: ἐπικρεμῶμαι, ἐπικρεμῇ, ἐπικρεμῆται, ἐπικρεμῆσθον, ἐπικρεμῆσθον, ἐπικρεμώμεθα, ἐπικρεμῆσθε, ἐπικρεμῶνται
opt: ἐπικρεμαίμην, ἐπικρέμαιο, ἐπικρέμαιτο, ἐπικρέμαισθον, ἐπικρεμαίσθην, ἐπικρεμαίμεθα, ἐπικρέμαισθε, ἐπικρέμαιντο
imp: , ἐπικρέμασο, ἐπικρεμάσθω, ἐπικρέμασθον, ἐπικρεμάσθων, , ἐπικρέμασθε, ἐπικρεμάσθων

infinitive, ἐπικρέμασθαι

part-masc: ἐπικρεμάμενος
part-fem: ἐπικρεμαμένη
part-neut: ἐπικρεμάμενον

#= Imperfect: ἐπεκρεμάννυν, ἐπεκρεμαννύμην

act.ind: ἐπεκρεμάννυν, ἐπεκρεμάννυς, ἐπεκρεμάννυ, ἐπεκρεμάννυτον, ἐπεκρεμαννύτην, ἐπεκρεμάννυμεν, ἐπεκρεμάννυτε, ἐπεκρεμάννυσαν

mid.ind: ἐπεκρεμαννύμην, ἐπεκρεμάννυσο, ἐπεκρεμάννυτο, ἐπεκρεμάννυσθον, ἐπεκρεμαννύσθην, ἐπεκρεμαννύμεθα, ἐπεκρεμάννυσθε, ἐπεκρεμάννυντο

#= Imperfect: ἐπεκρεμάμην

pas.ind: ἐπεκρεμάμην, ἐπεκρέμασο, ἐπεκρέματο, ἐπεκρέμασθον, ἐπεκρεμάσθην, ἐπεκρεμάμεθα, ἐπεκρέμασθε, ἐπεκρέμαντο

#= Future: ἐπικρεμάσω, ἐπικρεμάσομαι, ἐπικρεμασθήσομαι

act.ind: ἐπικρεμάσω, ἐπικρεμάσεις, ἐπικρεμάσει, ἐπικρεμάσετον, ἐπικρεμάσετον, ἐπικρεμάσομεν, ἐπικρεμάσετε, ἐπικρεμάσουσι(ν)
opt: ἐπικρεμάσοιμι, ἐπικρεμάσοις, ἐπικρεμάσοι, ἐπικρεμάσοιτον, ἐπικρεμασοίτην, ἐπικρεμάσοιμεν, ἐπικρεμάσοιτε, ἐπικρεμάσοιεν
mid.ind: ἐπικρεμάσομαι, ἐπικρεμάσῃ-ἐπικρεμάσει, ἐπικρεμάσεται, ἐπικρεμάσεσθον, ἐπικρεμάσεσθον, ἐπικρεμασόμεθα, ἐπικρεμάσεσθε, ἐπικρεμάσονται
opt: ἐπικρεμασοίμην, ἐπικρεμάσοιο, ἐπικρεμάσοιτο, ἐπικρεμάσοισθον, ἐπικρεμασοίσθην, ἐπικρεμασοίμεθα, ἐπικρεμάσοισθε, ἐπικρεμάσοιντο
pas.ind: ἐπικρεμασθήσομαι, ἐπικρεμασθήσῃ, ἐπικρεμασθήσεται, ἐπικρεμασθήσεσθον, ἐπικρεμασθήσεσθον, ἐπικρεμασθησόμεθα, ἐπικρεμασθήσεσθε, ἐπικρεμασθήσονται
opt: ἐπικρεμασθησοίμην, ἐπικρεμασθήσοιο, ἐπικρεμασθήσοιτο, ἐπικρεμασθήσοισθον, ἐπικρεμασθησοίσθην, ἐπικρεμασθησοίμεθα, ἐπικρεμασθήσοισθε, ἐπικρεμασθήσοιντο

act. mid. pas. inf: ἐπικρεμάσειν, ἐπικρεμάσεσθαι, ἐπικρεμασθήσεσθαι

part-masc: ἐπικρεμάσων, ἐπικρεμασόμενος, ἐπικρεμασθησόμενος
part-fem: ἐπικρεμάσουσα, ἐπικρεμασομένη, ἐπικρεμασθησομένη
part-neut: ἐπικρεμάσον, ἐπικρεμασόμενον, ἐπικρεμασθησόμενον

#= Future: ἐπικρεμήσω, ἐπικρεμήσομαι

act.ind: ἐπικρεμήσω, ἐπικρεμήσεις, ἐπικρεμήσει, ἐπικρεμήσετον, ἐπικρεμήσετον, ἐπικρεμήσομεν, ἐπικρεμήσετε, ἐπικρεμήσουσι(ν)
opt: ἐπικρεμήσοιμι, ἐπικρεμήσοις, ἐπικρεμήσοι, ἐπικρεμήσοιτον, ἐπικρεμησοίτην, ἐπικρεμήσοιμεν, ἐπικρεμήσοιτε, ἐπικρεμήσοιεν
mid.ind: ἐπικρεμήσομαι, ἐπικρεμήσῃ-ἐπικρεμήσει, ἐπικρεμήσεται, ἐπικρεμήσεσθον, ἐπικρεμήσεσθον, ἐπικρεμησόμεθα, ἐπικρεμήσεσθε, ἐπικρεμήσονται
opt: ἐπικρεμησοίμην, ἐπικρεμήσοιο, ἐπικρεμήσοιτο, ἐπικρεμήσοισθον, ἐπικρεμησοίσθην, ἐπικρεμησοίμεθα, ἐπικρεμήσοισθε, ἐπικρεμήσοιντο

act. mid. inf: ἐπικρεμήσειν, ἐπικρεμήσεσθαι

part-masc: ἐπικρεμήσων, ἐπικρεμησόμενος
part-fem: ἐπικρεμήσουσα, ἐπικρεμησομένη
part-neut: ἐπικρεμῆσον, ἐπικρεμησόμενον

#= Aorist: ἐπεκρέμασα, ἐπεκρεμασάμην, ἐπεκρεμάσθην

act.ind: ἐπεκρέμασα, ἐπεκρέμασας, ἐπεκρέμασε(ν), ἐπεκρεμάσατον, ἐπεκρεμασάτην, ἐπεκρεμάσαμεν, ἐπεκρεμάσατε, ἐπεκρέμασαν
sub: ἐπικρεμάσω, ἐπικρεμάσῃς, ἐπικρεμάσῃ, ἐπικρεμάσητον, ἐπικρεμάσητον, ἐπικρεμάσωμεν, ἐπικρεμάσητε, ἐπικρεμάσωσι(ν)
opt: ἐπικρεμάσαιμι, ἐπικρεμάσειας-ἐπικρεμάσαις, ἐπικρεμάσειε(ν)-ἐπικρεμάσαι, ἐπικρεμάσαιτον, ἐπικρεμασαίτην, ἐπικρεμάσαιμεν, ἐπικρεμάσαιτε, ἐπικρεμάσειαν-ἐπικρεμάσαιεν
imp: , ἐπικρέμασον, ἐπικρεμασάτω, ἐπικρεμάσατον, ἐπικρεμασάτων, , ἐπικρεμάσατε, ἐπικρεμασάντων
mid.ind: ἐπεκρεμασάμην, ἐπεκρεμάσω, ἐπεκρεμάσατο, ἐπεκρεμάσασθον, ἐπεκρεμασάσθην, ἐπεκρεμασάμεθα, ἐπεκρεμάσασθε, ἐπεκρεμάσαντο
sub: ἐπικρεμάσωμαι, ἐπικρεμάσῃ, ἐπικρεμάσηται, ἐπικρεμάσησθον, ἐπικρεμάσησθον, ἐπικρεμασώμεθα, ἐπικρεμάσησθε, ἐπικρεμάσωνται
opt: ἐπικρεμασαίμην, ἐπικρεμάσαιο, ἐπικρεμάσαιτο, ἐπικρεμάσαισθον, ἐπικρεμασαίσθην, ἐπικρεμασαίμεθα, ἐπικρεμάσαισθε, ἐπικρεμάσαιντο
imp: , ἐπικρέμασαι, ἐπικρεμασάσθω, ἐπικρεμάσασθον, ἐπικρεμασάσθων, , ἐπικρεμάσασθε, ἐπικρεμασάσθων
pas.ind: ἐπεκρεμάσθην, ἐπεκρεμάσθης, ἐπεκρεμάσθη, ἐπεκρεμάσθητον, ἐπεκρεμασθήτην, ἐπεκρεμάσθημεν, ἐπεκρεμάσθητε, ἐπεκρεμάσθησαν
sub: ἐπικρεμασθῶ, ἐπικρεμασθῇς, ἐπικρεμασθῇ, ἐπικρεμασθῆτον, ἐπικρεμασθῆτον, ἐπικρεμασθῶμεν, ἐπικρεμασθῆτε, ἐπικρεμασθῶσι(ν)
opt: ἐπικρεμασθείην, ἐπικρεμασθείης, ἐπικρεμασθείη, ἐπικρεμασθεῖτον-ἐπικρεμασθείητον, ἐπικρεμασθείτην-ἐπικρεμασθειήτην, ἐπικρεμασθεῖμεν-ἐπικρεμασθείημεν, ἐπικρεμασθεῖτε-ἐπικρεμασθείητε, ἐπικρεμασθεῖεν-ἐπικρεμασθείησαν
imp: , ἐπικρεμάσθητι, ἐπικρεμασθήτω, ἐπικρεμάσθητον, ἐπικρεμασθήτων, , ἐπικρεμάσθητε, ἐπικρεμασθέντων

act. mid. pas. inf: ἐπικρεμάσαι, ἐπικρεμάσασθαι, ἐπικρεμασθῆναι

part-masc: ἐπικρεμάσας, ἐπικρεμασάμενος, ἐπικρεμασθείς
part-fem: ἐπικρεμάσασα, ἐπικρεμασαμένη, ἐπικρεμασθεῖσα
part-neut: ἐπικρεμάσαν, ἐπικρεμασάμενον, ἐπικρεμασθέν

#= Perfect: ἐπικεκρέμακα, ἐπικεκρέμασμαι

act.ind: ἐπικεκρέμακα, ἐπικεκρέμακας, ἐπικεκρέμακε(ν), ἐπικεκρεμάκατον, ἐπικεκρεμάκατον, ἐπικεκρεμάκαμεν, ἐπικεκρεμάκατε, ἐπικεκρεμάκασι(ν)
sub: ἐπικεκρεμάκω, ἐπικεκρεμάκῃς, ἐπικεκρεμάκῃ, ἐπικεκρεμάκητον, ἐπικεκρεμάκητον, ἐπικεκρεμάκωμεν, ἐπικεκρεμάκητε, ἐπικεκρεμάκωσι(ν)
opt: ἐπικεκρεμάκοιμι-ἐπικεκρεμακοίην, ἐπικεκρεμάκοις-ἐπικεκρεμακοίης, ἐπικεκρεμάκοι-ἐπικεκρεμακοίη, ἐπικεκρεμάκοιτον, ἐπικεκρεμακοίτην, ἐπικεκρεμάκοιμεν, ἐπικεκρεμάκοιτε, ἐπικεκρεμάκοιεν
imp: , ἐπικεκρέμακε, ἐπικεκρεμακέτω, ἐπικεκρεμάκετον, ἐπικεκρεμακέτων, , ἐπικεκρεμάκετε, ἐπικεκρεμακόντων

mid.ind: ἐπικεκρέμασμαι, ἐπικεκρέμασαι, ἐπικεκρέμασται, ἐπικεκρέμασθον, ἐπικεκρέμασθον, ἐπικεκρεμάσμεθα, ἐπικεκρέμασθε, ἐπικεκρεμάσαται
sub: ἐπικεκρεμασμένος ὦ, ἐπικεκρεμασμένος ᾖς, ἐπικεκρεμασμένος ᾖ, ἐπικεκρεμασμένω ἦτον, ἐπικεκρεμασμένω ἦτον, ἐπικεκρεμασμένοι ὦμεν, ἐπικεκρεμασμένοι ἦτε, ἐπικεκρεμασμένοι ὦσι(ν)
opt: ἐπικεκρεμασμένος εἴην, ἐπικεκρεμασμένος εἴης, ἐπικεκρεμασμένος εἴη, ἐπικεκρεμασμένω εἴητον-εἶτον, ἐπικεκρεμασμένω εἰήτην-εἴτην, ἐπικεκρεμασμένοι εἴημεν-εἶμεν, ἐπικεκρεμασμένοι εἴητε-εἶτε, ἐπικεκρεμασμένοι εἴησαν-εἶεν
imp: , ἐπικεκρέμασο, ἐπικεκρεμάσθω, ἐπικεκρέμασθον, ἐπικεκρεμάσθων, , ἐπικεκρέμασθε, ἐπικεκρεμάσθων

act. mid.inf: ἐπικεκρεμακέναι, ἐπικεκρεμάσθαι

part-masc: ἐπικεκρεμακώς, ἐπικεκρεμασμένος
part-fem: ἐπικεκρεμακυῖα, ἐπικεκρεμασμένη
part-neut: ἐπικεκρεμακός, ἐπικεκρεμασμένον

 Pluperfect: ἐπικεκρεμάκειν, ἐπικεκρεμάσμην

act.ind: ἐπικεκρεμάκειν-ἐπικεκρεμάκη, ἐπικεκρεμάκεις-ἐπικεκρεμάκης, ἐπικεκρεμάκει(ν), ἐπικεκρεμάκετον, ἐπικεκρεμακέτην, ἐπικεκρεμάκεμεν, ἐπικεκρεμάκετε, ἐπικεκρεμάκεσαν

mid.ind: ἐπικεκρεμάσμην, ἐπικεκρέμασο, ἐπικεκρέμαστο, ἐπικεκρέμασθον, ἐπικεκρεμάσθην, ἐπικεκρεμάσμεθα, ἐπικεκρέμασθε, ἐπικεκρεμάσατο

# -------------------------------
dict: ἐπιμείγνυμι • (epimeígnūmi)

 to mix with

#= Present: ἐπιμείγνυμι, ἐπιμείγνυμαι

act.ind: ἐπιμείγνυμι, ἐπιμείγνυς, ἐπιμείγνυσι(ν), ἐπιμείγνυτον, ἐπιμείγνυτον, ἐπιμείγνυμεν, ἐπιμείγνυτε, ἐπιμειγνύασι(ν)
sub: ἐπιμειγνύω, ἐπιμειγνύῃς, ἐπιμειγνύῃ, ἐπιμειγνύητον, ἐπιμειγνύητον, ἐπιμειγνύωμεν, ἐπιμειγνύητε, ἐπιμειγνύωσι(ν)
opt: ἐπιμειγνύοιμι, ἐπιμειγνύοις, ἐπιμειγνύοι, ἐπιμειγνύοιτον, ἐπιμειγνυοίτην, ἐπιμειγνύοιμεν, ἐπιμειγνύοιτε, ἐπιμειγνύοιεν
imp: , ἐπιμείγνυ, ἐπιμειγνύτω, ἐπιμείγνυτον, ἐπιμειγνύτων, , ἐπιμείγνυτε, ἐπιμειγνύντων

mid.ind: ἐπιμείγνυμαι, ἐπιμείγνυσαι, ἐπιμείγνυται, ἐπιμείγνυσθον, ἐπιμείγνυσθον, ἐπιμειγνύμεθα, ἐπιμείγνυσθε, ἐπιμείγνυνται
sub: ἐπιμειγνύωμαι, ἐπιμειγνύῃ, ἐπιμειγνύηται, ἐπιμειγνύησθον, ἐπιμειγνύησθον, ἐπιμειγνυώμεθα, ἐπιμειγνύησθε, ἐπιμειγνύωνται
opt: ἐπιμειγνυοίμην, ἐπιμειγνύοιο, ἐπιμειγνύοιτο, ἐπιμειγνύοισθον, ἐπιμειγνυοίσθην, ἐπιμειγνυοίμεθα, ἐπιμειγνύοισθε, ἐπιμειγνύοιντο
imp: , ἐπιμείγνυσο, ἐπιμειγνύσθω, ἐπιμείγνυσθον, ἐπιμειγνύσθων, , ἐπιμείγνυσθε, ἐπιμειγνύσθων

act. mid.inf: ἐπιμειγνύναι, ἐπιμείγνυσθαι

part-masc: ἐπιμειγνύς, ἐπιμειγνύμενος
part-fem: ἐπιμειγνῦσα, ἐπιμειγνυμένη
part-neut: ἐπιμειγνύν, ἐπιμειγνύμενον

#= Imperfect: ἐπεμείγνυν, ἐπεμειγνύμην

act.ind: ἐπεμείγνυν, ἐπεμείγνυς, ἐπεμείγνυ, ἐπεμείγνυτον, ἐπεμειγνύτην, ἐπεμείγνυμεν, ἐπεμείγνυτε, ἐπεμείγνυσαν

mid.ind: ἐπεμειγνύμην, ἐπεμείγνυσο, ἐπεμείγνυτο, ἐπεμείγνυσθον, ἐπεμειγνύσθην, ἐπεμειγνύμεθα, ἐπεμείγνυσθε, ἐπεμείγνυντο

#= Future: ἐπιμείξω, ἐπιμείξομαι

act.ind: ἐπιμείξω, ἐπιμείξεις, ἐπιμείξει, ἐπιμείξετον, ἐπιμείξετον, ἐπιμείξομεν, ἐπιμείξετε, ἐπιμείξουσι(ν)
opt: ἐπιμείξοιμι, ἐπιμείξοις, ἐπιμείξοι, ἐπιμείξοιτον, ἐπιμειξοίτην, ἐπιμείξοιμεν, ἐπιμείξοιτε, ἐπιμείξοιεν
mid.ind: ἐπιμείξομαι, ἐπιμείξῃ-ἐπιμείξει, ἐπιμείξεται, ἐπιμείξεσθον, ἐπιμείξεσθον, ἐπιμειξόμεθα, ἐπιμείξεσθε, ἐπιμείξονται
opt: ἐπιμειξοίμην, ἐπιμείξοιο, ἐπιμείξοιτο, ἐπιμείξοισθον, ἐπιμειξοίσθην, ἐπιμειξοίμεθα, ἐπιμείξοισθε, ἐπιμείξοιντο

act. mid. inf: ἐπιμείξειν, ἐπιμείξεσθαι

part-masc: ἐπιμείξων, ἐπιμειξόμενος
part-fem: ἐπιμείξουσα, ἐπιμειξομένη
part-neut: ἐπιμεῖξον, ἐπιμειξόμενον

#= Aorist: ἐπέμειξα, ἐπεμειξάμην

act.ind: ἐπέμειξα, ἐπέμειξας, ἐπέμειξε(ν), ἐπεμείξατον, ἐπεμειξάτην, ἐπεμείξαμεν, ἐπεμείξατε, ἐπέμειξαν
sub: ἐπιμείξω, ἐπιμείξῃς, ἐπιμείξῃ, ἐπιμείξητον, ἐπιμείξητον, ἐπιμείξωμεν, ἐπιμείξητε, ἐπιμείξωσι(ν)
opt: ἐπιμείξαιμι, ἐπιμείξειας-ἐπιμείξαις, ἐπιμείξειε(ν)-ἐπιμείξαι, ἐπιμείξαιτον, ἐπιμειξαίτην, ἐπιμείξαιμεν, ἐπιμείξαιτε, ἐπιμείξειαν-ἐπιμείξαιεν
imp: , ἐπίμειξον, ἐπιμειξάτω, ἐπιμείξατον, ἐπιμειξάτων, , ἐπιμείξατε, ἐπιμειξάντων
mid.ind: ἐπεμειξάμην, ἐπεμείξω, ἐπεμείξατο, ἐπεμείξασθον, ἐπεμειξάσθην, ἐπεμειξάμεθα, ἐπεμείξασθε, ἐπεμείξαντο
sub: ἐπιμείξωμαι, ἐπιμείξῃ, ἐπιμείξηται, ἐπιμείξησθον, ἐπιμείξησθον, ἐπιμειξώμεθα, ἐπιμείξησθε, ἐπιμείξωνται
opt: ἐπιμειξαίμην, ἐπιμείξαιο, ἐπιμείξαιτο, ἐπιμείξαισθον, ἐπιμειξαίσθην, ἐπιμειξαίμεθα, ἐπιμείξαισθε, ἐπιμείξαιντο
imp: , ἐπίμειξαι, ἐπιμειξάσθω, ἐπιμείξασθον, ἐπιμειξάσθων, , ἐπιμείξασθε, ἐπιμειξάσθων

act. mid. inf: ἐπιμεῖξαι, ἐπιμείξασθαι

part-masc: ἐπιμείξας, ἐπιμειξάμενος
part-fem: ἐπιμείξασα, ἐπιμειξαμένη
part-neut: ἐπιμεῖξαν, ἐπιμειξάμενον

# -------------------------------
dict: ἐπιμίσγω • (epimísgō)

 to have dealings with

#= Present: ἐπιμίσγω, ἐπιμίσγομαι

act.ind: ἐπιμίσγω, ἐπιμίσγεις, ἐπιμίσγει, ἐπιμίσγετον, ἐπιμίσγετον, ἐπιμίσγομεν, ἐπιμίσγετε, ἐπιμίσγουσι(ν)
sub: ἐπιμίσγω, ἐπιμίσγῃς, ἐπιμίσγῃ, ἐπιμίσγητον, ἐπιμίσγητον, ἐπιμίσγωμεν, ἐπιμίσγητε, ἐπιμίσγωσι(ν)
opt: ἐπιμίσγοιμι, ἐπιμίσγοις, ἐπιμίσγοι, ἐπιμίσγοιτον, ἐπιμισγοίτην, ἐπιμίσγοιμεν, ἐπιμίσγοιτε, ἐπιμίσγοιεν
imp: , ἐπίμισγε, ἐπιμισγέτω, ἐπιμίσγετον, ἐπιμισγέτων, , ἐπιμίσγετε, ἐπιμισγόντων

mid.ind: ἐπιμίσγομαι, ἐπιμίσγῃ-ἐπιμίσγει, ἐπιμίσγεται, ἐπιμίσγεσθον, ἐπιμίσγεσθον, ἐπιμισγόμεθα, ἐπιμίσγεσθε, ἐπιμίσγονται
sub: ἐπιμίσγωμαι, ἐπιμίσγῃ, ἐπιμίσγηται, ἐπιμίσγησθον, ἐπιμίσγησθον, ἐπιμισγώμεθα, ἐπιμίσγησθε, ἐπιμίσγωνται
opt: ἐπιμισγοίμην, ἐπιμίσγοιο, ἐπιμίσγοιτο, ἐπιμίσγοισθον, ἐπιμισγοίσθην, ἐπιμισγοίμεθα, ἐπιμίσγοισθε, ἐπιμίσγοιντο
imp: , ἐπιμίσγου, ἐπιμισγέσθω, ἐπιμίσγεσθον, ἐπιμισγέσθων, , ἐπιμίσγεσθε, ἐπιμισγέσθων

act. mid.inf: ἐπιμίσγειν, ἐπιμίσγεσθαι

part-masc: ἐπιμίσγων, ἐπιμισγόμενος
part-fem: ἐπιμίσγουσα, ἐπιμισγομένη
part-neut: ἐπιμίσγον, ἐπιμισγόμενον

#= Imperfect: ἐπέμισγον, ἐπεμισγόμην

act.ind: ἐπέμισγον, ἐπέμισγες, ἐπέμισγε(ν), ἐπεμίσγετον, ἐπεμισγέτην, ἐπεμίσγομεν, ἐπεμίσγετε, ἐπέμισγον

mid.ind: ἐπεμισγόμην, ἐπεμίσγου, ἐπεμίσγετο, ἐπεμίσγεσθον, ἐπεμισγέσθην, ἐπεμισγόμεθα, ἐπεμίσγεσθε, ἐπεμίσγοντο

# -------------------------------
dict: ἐπιπλέω • (epipléō)

 to sail on or over (a body of water)
 to sail on board (a ship)
 to sail against, attack

#= Present: ἐπιπλέω (Contracted)

act.ind: ἐπιπλέω, ἐπιπλεῖς, ἐπιπλεῖ, ἐπιπλεῖτον, ἐπιπλεῖτον, ἐπιπλέομεν, ἐπιπλεῖτε, ἐπιπλέουσι(ν)
sub: ἐπιπλέω, ἐπιπλέῃς, ἐπιπλέῃ, ἐπιπλέητον, ἐπιπλέητον, ἐπιπλέωμεν, ἐπιπλέητε, ἐπιπλέωσι(ν)
opt: ἐπιπλέοιμι, ἐπιπλέοις, ἐπιπλέοι, ἐπιπλέοιτον, ἐπιπλεοίτην, ἐπιπλέοιμεν, ἐπιπλέοιτε, ἐπιπλέοιεν
imp: , ἐπίπλει, ἐπιπλείτω, ἐπιπλεῖτον, ἐπιπλείτων, , ἐπιπλεῖτε, ἐπιπλεόντων

act.inf: ἐπιπλεῖν

part-masc: ἐπιπλέων
part-fem: ἐπιπλέουσα
part-neut: ἐπιπλέον

#= Present: ἐπιπλέω (Uncontracted)

act.ind: ἐπιπλέω, ἐπιπλέεις, ἐπιπλέει, ἐπιπλέετον, ἐπιπλέετον, ἐπιπλέομεν, ἐπιπλέετε, ἐπιπλέουσι(ν)
sub: ἐπιπλέω, ἐπιπλέῃς, ἐπιπλέῃ, ἐπιπλέητον, ἐπιπλέητον, ἐπιπλέωμεν, ἐπιπλέητε, ἐπιπλέωσι(ν)
opt: ἐπιπλέοιμι, ἐπιπλέοις, ἐπιπλέοι, ἐπιπλέοιτον, ἐπιπλεοίτην, ἐπιπλέοιμεν, ἐπιπλέοιτε, ἐπιπλέοιεν
imp: , ἐπίπλεε, ἐπιπλεέτω, ἐπιπλέετον, ἐπιπλεέτων, , ἐπιπλέετε, ἐπιπλεόντων

act.inf: ἐπιπλέειν

part-masc: ἐπιπλέων
part-fem: ἐπιπλέουσα
part-neut: ἐπιπλέον

#= Imperfect: ἐπέπλεον (Contracted)

act.ind: ἐπέπλεον, ἐπέπλεις, ἐπέπλει, ἐπεπλεῖτον, ἐπεπλείτην, ἐπεπλέομεν, ἐπεπλεῖτε, ἐπέπλουν

#= Imperfect: ἐπέπλεον (Uncontracted)

act.ind: ἐπέπλεον, ἐπέπλεες, ἐπέπλεε(ν), ἐπεπλέετον, ἐπεπλεέτην, ἐπεπλέομεν, ἐπεπλέετε, ἐπέπλεον

#= Future: ἐπιπλεύσομαι

mid.ind: ἐπιπλεύσομαι, ἐπιπλεύσῃ-ἐπιπλεύσει, ἐπιπλεύσεται, ἐπιπλεύσεσθον, ἐπιπλεύσεσθον, ἐπιπλευσόμεθα, ἐπιπλεύσεσθε, ἐπιπλεύσονται
opt: ἐπιπλευσοίμην, ἐπιπλεύσοιο, ἐπιπλεύσοιτο, ἐπιπλεύσοισθον, ἐπιπλευσοίσθην, ἐπιπλευσοίμεθα, ἐπιπλεύσοισθε, ἐπιπλεύσοιντο

mid.inf: ἐπιπλεύσεσθαι

part-masc: ἐπιπλευσόμενος
part-fem: ἐπιπλευσομένη
part-neut: ἐπιπλευσόμενον

#= Aorist: ἐπέπλευσα

act.ind: ἐπέπλευσα, ἐπέπλευσας, ἐπέπλευσε(ν), ἐπεπλεύσατον, ἐπεπλευσάτην, ἐπεπλεύσαμεν, ἐπεπλεύσατε, ἐπέπλευσαν
sub: ἐπιπλεύσω, ἐπιπλεύσῃς, ἐπιπλεύσῃ, ἐπιπλεύσητον, ἐπιπλεύσητον, ἐπιπλεύσωμεν, ἐπιπλεύσητε, ἐπιπλεύσωσι(ν)
opt: ἐπιπλεύσαιμι, ἐπιπλεύσειας-ἐπιπλεύσαις, ἐπιπλεύσειε(ν)-ἐπιπλεύσαι, ἐπιπλεύσαιτον, ἐπιπλευσαίτην, ἐπιπλεύσαιμεν, ἐπιπλεύσαιτε, ἐπιπλεύσειαν-ἐπιπλεύσαιεν
imp: , ἐπίπλευσον, ἐπιπλευσάτω, ἐπιπλεύσατον, ἐπιπλευσάτων, , ἐπιπλεύσατε, ἐπιπλευσάντων

act.inf: ἐπιπλεῦσαι

part-masc: ἐπιπλεύσας
part-fem: ἐπιπλεύσασα
part-neut: ἐπιπλεῦσαν

# -------------------------------
dict: ἐπισκευάζω • (episkeuázō)

 to get ready, equip, fit out
 to remake, repair

#= Present: ἐπισκευάζω, ἐπισκευάζομαι

act.ind: ἐπισκευάζω, ἐπισκευάζεις, ἐπισκευάζει, ἐπισκευάζετον, ἐπισκευάζετον, ἐπισκευάζομεν, ἐπισκευάζετε, ἐπισκευάζουσι(ν)
sub: ἐπισκευάζω, ἐπισκευάζῃς, ἐπισκευάζῃ, ἐπισκευάζητον, ἐπισκευάζητον, ἐπισκευάζωμεν, ἐπισκευάζητε, ἐπισκευάζωσι(ν)
opt: ἐπισκευάζοιμι, ἐπισκευάζοις, ἐπισκευάζοι, ἐπισκευάζοιτον, ἐπισκευαζοίτην, ἐπισκευάζοιμεν, ἐπισκευάζοιτε, ἐπισκευάζοιεν
imp: , ἐπισκεύαζε, ἐπισκευαζέτω, ἐπισκευάζετον, ἐπισκευαζέτων, , ἐπισκευάζετε, ἐπισκευαζόντων

mid.ind: ἐπισκευάζομαι, ἐπισκευάζῃ-ἐπισκευάζει, ἐπισκευάζεται, ἐπισκευάζεσθον, ἐπισκευάζεσθον, ἐπισκευαζόμεθα, ἐπισκευάζεσθε, ἐπισκευάζονται
sub: ἐπισκευάζωμαι, ἐπισκευάζῃ, ἐπισκευάζηται, ἐπισκευάζησθον, ἐπισκευάζησθον, ἐπισκευαζώμεθα, ἐπισκευάζησθε, ἐπισκευάζωνται
opt: ἐπισκευαζοίμην, ἐπισκευάζοιο, ἐπισκευάζοιτο, ἐπισκευάζοισθον, ἐπισκευαζοίσθην, ἐπισκευαζοίμεθα, ἐπισκευάζοισθε, ἐπισκευάζοιντο
imp: , ἐπισκευάζου, ἐπισκευαζέσθω, ἐπισκευάζεσθον, ἐπισκευαζέσθων, , ἐπισκευάζεσθε, ἐπισκευαζέσθων

act. mid.inf: ἐπισκευάζειν, ἐπισκευάζεσθαι

part-masc: ἐπισκευάζων, ἐπισκευαζόμενος
part-fem: ἐπισκευάζουσα, ἐπισκευαζομένη
part-neut: ἐπισκευᾶζον, ἐπισκευαζόμενον

#= Imperfect: ἐπεσκεύαζον, ἐπεσκευαζόμην

act.ind: ἐπεσκεύαζον, ἐπεσκεύαζες, ἐπεσκεύαζε(ν), ἐπεσκευάζετον, ἐπεσκευαζέτην, ἐπεσκευάζομεν, ἐπεσκευάζετε, ἐπεσκεύαζον

mid.ind: ἐπεσκευαζόμην, ἐπεσκευάζου, ἐπεσκευάζετο, ἐπεσκευάζεσθον, ἐπεσκευαζέσθην, ἐπεσκευαζόμεθα, ἐπεσκευάζεσθε, ἐπεσκευάζοντο

#= Future: ἐπισκευέω, ἐπισκευέομαι (Uncontracted)

act.ind: ἐπισκευέω, ἐπισκευέεις, ἐπισκευέει, ἐπισκευέετον, ἐπισκευέετον, ἐπισκευέομεν, ἐπισκευέετε, ἐπισκευέουσι(ν)
opt: ἐπισκευέοιμι, ἐπισκευέοις, ἐπισκευέοι, ἐπισκευέοιτον, ἐπισκευεοίτην, ἐπισκευέοιμεν, ἐπισκευέοιτε, ἐπισκευέοιεν
mid.ind: ἐπισκευέομαι, ἐπισκευέῃ-ἐπισκευέει, ἐπισκευέεται, ἐπισκευέεσθον, ἐπισκευέεσθον, ἐπισκευεόμεθα, ἐπισκευέεσθε, ἐπισκευέονται
opt: ἐπισκευεοίμην, ἐπισκευέοιο, ἐπισκευέοιτο, ἐπισκευέοισθον, ἐπισκευεοίσθην, ἐπισκευεοίμεθα, ἐπισκευέοισθε, ἐπισκευέοιντο

act. mid. inf: ἐπισκευέειν, ἐπισκευέεσθαι

part-masc: ἐπισκευέων, ἐπισκευεόμενος
part-fem: ἐπισκευέουσα, ἐπισκευεομένη
part-neut: ἐπισκευέον, ἐπισκευεόμενον

#= Future: ἐπισκευῶ, ἐπισκευοῦμαι (Contracted)

act.ind: ἐπισκευῶ, ἐπισκευεῖς, ἐπισκευεῖ, ἐπισκευεῖτον, ἐπισκευεῖτον, ἐπισκευοῦμεν, ἐπισκευεῖτε, ἐπισκευοῦσι(ν)
opt: ἐπισκευοίην-ἐπισκευοῖμι, ἐπισκευοίης-ἐπισκευοῖς, ἐπισκευοίη-ἐπισκευοῖ, ἐπισκευοῖτον-ἐπισκευοίητον, ἐπισκευοίτην-ἐπισκευοιήτην, ἐπισκευοῖμεν-ἐπισκευοίημεν, ἐπισκευοῖτε-ἐπισκευοίητε, ἐπισκευοῖεν-ἐπισκευοίησαν
mid.ind: ἐπισκευοῦμαι, ἐπισκευῇ, ἐπισκευεῖται, ἐπισκευεῖσθον, ἐπισκευεῖσθον, ἐπισκευούμεθα, ἐπισκευεῖσθε, ἐπισκευοῦνται
opt: ἐπισκευοίμην, ἐπισκευοῖο, ἐπισκευοῖτο, ἐπισκευοῖσθον, ἐπισκευοίσθην, ἐπισκευοίμεθα, ἐπισκευοῖσθε, ἐπισκευοῖντο

act. mid. inf: ἐπισκευεῖν, ἐπισκευεῖσθαι

part-masc: ἐπισκευῶν, ἐπισκευούμενος
part-fem: ἐπισκευοῦσα, ἐπισκευουμένη
part-neut: ἐπισκευοῦν, ἐπισκευούμενον

#= Aorist: ἐπεσκεύασα, ἐπεσκευασάμην

act.ind: ἐπεσκεύασα, ἐπεσκεύασας, ἐπεσκεύασε(ν), ἐπεσκευάσατον, ἐπεσκευασάτην, ἐπεσκευάσαμεν, ἐπεσκευάσατε, ἐπεσκεύασαν
sub: ἐπισκευάσω, ἐπισκευάσῃς, ἐπισκευάσῃ, ἐπισκευάσητον, ἐπισκευάσητον, ἐπισκευάσωμεν, ἐπισκευάσητε, ἐπισκευάσωσι(ν)
opt: ἐπισκευάσαιμι, ἐπισκευάσειας-ἐπισκευάσαις, ἐπισκευάσειε(ν)-ἐπισκευάσαι, ἐπισκευάσαιτον, ἐπισκευασαίτην, ἐπισκευάσαιμεν, ἐπισκευάσαιτε, ἐπισκευάσειαν-ἐπισκευάσαιεν
imp: , ἐπισκεύασον, ἐπισκευασάτω, ἐπισκευάσατον, ἐπισκευασάτων, , ἐπισκευάσατε, ἐπισκευασάντων
mid.ind: ἐπεσκευασάμην, ἐπεσκευάσω, ἐπεσκευάσατο, ἐπεσκευάσασθον, ἐπεσκευασάσθην, ἐπεσκευασάμεθα, ἐπεσκευάσασθε, ἐπεσκευάσαντο
sub: ἐπισκευάσωμαι, ἐπισκευάσῃ, ἐπισκευάσηται, ἐπισκευάσησθον, ἐπισκευάσησθον, ἐπισκευασώμεθα, ἐπισκευάσησθε, ἐπισκευάσωνται
opt: ἐπισκευασαίμην, ἐπισκευάσαιο, ἐπισκευάσαιτο, ἐπισκευάσαισθον, ἐπισκευασαίσθην, ἐπισκευασαίμεθα, ἐπισκευάσαισθε, ἐπισκευάσαιντο
imp: , ἐπισκεύασαι, ἐπισκευασάσθω, ἐπισκευάσασθον, ἐπισκευασάσθων, , ἐπισκευάσασθε, ἐπισκευασάσθων

act. mid. inf: ἐπισκευάσαι, ἐπισκευάσασθαι

part-masc: ἐπισκευάσας, ἐπισκευασάμενος
part-fem: ἐπισκευάσασα, ἐπισκευασαμένη
part-neut: ἐπισκευάσαν, ἐπισκευασάμενον

#= Perfect: ἐπεσκεύακα

act.ind: ἐπεσκεύακα, ἐπεσκεύακας, ἐπεσκεύακε(ν), ἐπεσκευάκατον, ἐπεσκευάκατον, ἐπεσκευάκαμεν, ἐπεσκευάκατε, ἐπεσκευάκασι(ν)
sub: ἐπεσκευάκω, ἐπεσκευάκῃς, ἐπεσκευάκῃ, ἐπεσκευάκητον, ἐπεσκευάκητον, ἐπεσκευάκωμεν, ἐπεσκευάκητε, ἐπεσκευάκωσι(ν)
opt: ἐπεσκευάκοιμι-ἐπεσκευακοίην, ἐπεσκευάκοις-ἐπεσκευακοίης, ἐπεσκευάκοι-ἐπεσκευακοίη, ἐπεσκευάκοιτον, ἐπεσκευακοίτην, ἐπεσκευάκοιμεν, ἐπεσκευάκοιτε, ἐπεσκευάκοιεν
imp: , ἐπεσκεύακε, ἐπεσκευακέτω, ἐπεσκευάκετον, ἐπεσκευακέτων, , ἐπεσκευάκετε, ἐπεσκευακόντων

act.inf: ἐπεσκευακέναι

part-masc: ἐπεσκευακώς
part-fem: ἐπεσκευακυῖα
part-neut: ἐπεσκευακός

# -------------------------------
dict: ἐφέπω • (ephépō)

 to follow up, pursue
 to urge on, push to
 (middle) to follow close

#= Present: ἐφέπω, ἐφέπομαι

act.ind: ἐφέπω, ἐφέπεις, ἐφέπει, ἐφέπετον, ἐφέπετον, ἐφέπομεν, ἐφέπετε, ἐφέπουσι(ν)
sub: ἐφέπω, ἐφέπῃς, ἐφέπῃ, ἐφέπητον, ἐφέπητον, ἐφέπωμεν, ἐφέπητε, ἐφέπωσι(ν)
opt: ἐφέποιμι, ἐφέποις, ἐφέποι, ἐφέποιτον, ἐφεποίτην, ἐφέποιμεν, ἐφέποιτε, ἐφέποιεν
imp: , ἔφεπε, ἐφεπέτω, ἐφέπετον, ἐφεπέτων, , ἐφέπετε, ἐφεπόντων

mid.ind: ἐφέπομαι, ἐφέπῃ-ἐφέπει, ἐφέπεται, ἐφέπεσθον, ἐφέπεσθον, ἐφεπόμεθα, ἐφέπεσθε, ἐφέπονται
sub: ἐφέπωμαι, ἐφέπῃ, ἐφέπηται, ἐφέπησθον, ἐφέπησθον, ἐφεπώμεθα, ἐφέπησθε, ἐφέπωνται
opt: ἐφεποίμην, ἐφέποιο, ἐφέποιτο, ἐφέποισθον, ἐφεποίσθην, ἐφεποίμεθα, ἐφέποισθε, ἐφέποιντο
imp: , ἐφέπου, ἐφεπέσθω, ἐφέπεσθον, ἐφεπέσθων, , ἐφέπεσθε, ἐφεπέσθων

act. mid.inf: ἐφέπειν, ἐφέπεσθαι

part-masc: ἐφέπων, ἐφεπόμενος
part-fem: ἐφέπουσα, ἐφεπομένη
part-neut: ἐφέπον, ἐφεπόμενον

#= Imperfect: ἔφεπον, ἐφεπόμην

act.ind: ἔφεπον, ἔφεπες, ἔφεπε(ν), ἐφέπετον, ἐφεπέτην, ἐφέπομεν, ἐφέπετε, ἔφεπον

mid.ind: ἐφεπόμην, ἐφέπου, ἐφέπετο, ἐφέπεσθον, ἐφεπέσθην, ἐφεπόμεθα, ἐφέπεσθε, ἐφέποντο

#= Imperfect: ἐφέπεσκον, ἐφεπεσκόμην (iterative)

act.ind: ἐφέπεσκον, ἐφέπεσκες, ἐφέπεσκε(ν), ἐφεπέσκετον, ἐφεπεσκέτην, ἐφεπέσκομεν, ἐφεπέσκετε, ἐφέπεσκον

mid.ind: ἐφεπεσκόμην, ἐφεπέσκου, ἐφεπέσκετο, ἐφεπέσκεσθον, ἐφεπεσκέσθην, ἐφεπεσκόμε(σ)θα, ἐφεπέσκεσθε, ἐφεπέσκοντο

#= Future: ἐφέψω, ἐφέψομαι

act.ind: ἐφέψω, ἐφέψεις, ἐφέψει, ἐφέψετον, ἐφέψετον, ἐφέψομεν, ἐφέψετε, ἐφέψουσι(ν)
opt: ἐφέψοιμι, ἐφέψοις, ἐφέψοι, ἐφέψοιτον, ἐφεψοίτην, ἐφέψοιμεν, ἐφέψοιτε, ἐφέψοιεν
mid.ind: ἐφέψομαι, ἐφέψῃ-ἐφέψει, ἐφέψεται, ἐφέψεσθον, ἐφέψεσθον, ἐφεψόμεθα, ἐφέψεσθε, ἐφέψονται
opt: ἐφεψοίμην, ἐφέψοιο, ἐφέψοιτο, ἐφέψοισθον, ἐφεψοίσθην, ἐφεψοίμεθα, ἐφέψοισθε, ἐφέψοιντο

act. mid. inf: ἐφέψειν, ἐφέψεσθαι

part-masc: ἐφέψων, ἐφεψόμενος
part-fem: ἐφέψουσα, ἐφεψομένη
part-neut: ἐφέψον, ἐφεψόμενον

#= Aorist: ἐπέσπον, ἐπεσπόμην

act.ind: ἐπέσπον, ἐπέσπες, ἐπέσπε(ν), ἐπέσπετον, ἐπεσπέτην, ἐπέσπομεν, ἐπέσπετε, ἐπέσπον
sub: ἐπίσπω, ἐπίσπῃς, ἐπίσπῃ, ἐπίσπητον, ἐπίσπητον, ἐπίσπωμεν, ἐπίσπητε, ἐπίσπωσι(ν)
opt: ἐπίσποιμι, ἐπίσποις, ἐπίσποι, ἐπίσποιτον, ἐπισποίτην, ἐπίσποιμεν, ἐπίσποιτε, ἐπίσποιεν
imp: , ἔπισπε, ἐπισπέτω, ἐπίσπετον, ἐπισπέτων, , ἐπίσπετε, ἐπισπόντων
mid.ind: ἐπεσπόμην, ἐπέσπου, ἐπέσπετο, ἐπέσπεσθον, ἐπεσπέσθην, ἐπεσπόμεθα, ἐπέσπεσθε, ἐπέσποντο
sub: ἐπίσπωμαι, ἐπίσπῃ, ἐπίσπηται, ἐπίσπησθον, ἐπίσπησθον, ἐπισπώμεθα, ἐπίσπησθε, ἐπίσπωνται
opt: ἐπισποίμην, ἐπίσποιο, ἐπίσποιτο, ἐπίσποισθον, ἐπισποίσθην, ἐπισποίμεθα, ἐπίσποισθε, ἐπίσποιντο
imp: , ἐπισποῦ, ἐπισπέσθω, ἐπίσπεσθον, ἐπισπέσθων, , ἐπίσπεσθε, ἐπισπέσθων

act. mid. inf: ἐπισπεῖν, ἐπισπέσθαι

part-masc: ἐπισπών, ἐπισπόμενος
part-fem: ἐπισποῦσα, ἐπισπομένη
part-neut: ἐπισπόν, ἐπισπόμενον

# -------------------------------
dict: ἐπίσταμαι • (epístamai)

 (transitive) To know, to have the knowledge of something

#= Present: ἐπίσταμαι

mid.ind: ἐπίσταμαι, ἐπίστασαι-ἐπίστᾳ-ἐπίστῃ, ἐπίσταται, ἐπίστασθον, ἐπίστασθον, ἐπιστάμεθα, ἐπίστασθε, ἐπίστανται
sub: ἐπιστῶμαι-ἐπίστωμαι, ἐπιστῇ, ἐπιστῆται, ἐπιστῆσθον, ἐπιστῆσθον, ἐπιστώμεθα, ἐπιστῆσθε, ἐπιστῶνται
opt: ἐπισταίμην, ἐπίσταιο, ἐπίσταιτο, ἐπίσταισθον, ἐπισταίσθην, ἐπισταίμεθα, ἐπίσταισθε, ἐπίσταιντο
imp: , ἐπίστασο, ἐπιστάσθω, ἐπίστασθον, ἐπιστάσθων, , ἐπίστασθε, ἐπιστάσθων

infinitive, ἐπίστασθαι

part-masc: ἐπιστάμενος
part-fem: ἐπισταμένη
part-neut: ἐπιστάμενον

#= Present: ἐπίσταμαι (Ionic)

mid.ind: ἐπίσταμαι, ἐπίστεαι, ἐπίσταται, ἐπίστασθον, ἐπίστασθον, ἐπιστάμεθα, ἐπίστασθε, ἐπίστανται
sub: ἐπιστέωμαι, ἐπιστῇ, ἐπιστῆται, ἐπιστῆσθον, ἐπιστῆσθον, ἐπιστώμεθα, ἐπιστῆσθε, ἐπιστῶνται
opt: ἐπισταίμην, ἐπίσταιο, ἐπίσταιτο, ἐπίσταισθον, ἐπισταίσθην, ἐπισταίμεθα, ἐπίσταισθε, ἐπισταίατο
imp: , ἐπίσταο-ἐπίστω, ἐπιστάσθω, ἐπίστασθον, ἐπιστάσθων, , ἐπίστασθε, ἐπιστάσθων

infinitive, ἐπίστασθαι

part-masc: ἐπιστάμενος
part-fem: ἐπισταμένη
part-neut: ἐπιστάμενον

#= Imperfect: ἠπιστάμην

mid.ind: ἠπιστάμην, ἠπίστασο, ἠπίστατο, ἠπίστασθον, ἠπιστάσθην, ἠπιστάμεθα, ἠπίστασθε, ἠπίσταντο

#= Imperfect: ἠπιστάμην (Ionic)

mid.ind: ἠπιστάμην, ἠπίστασο, ἠπίστατο, ἠπίστασθον, ἠπιστάσθην, ἠπιστάμεθα, ἠπίστασθε, ἠπιστέατο

#= Imperfect: ἐπιστάμην (Ionic)

mid.ind: ἐπιστάμην, ἐπίστασο, ἐπίστατο, ἐπίστασθον, ἐπιστάσθην, ἐπιστάμεθα, ἐπίστασθε, ἐπιστέατο

#= Future: ἐπιστήσομαι

mid.ind: ἐπιστήσομαι, ἐπιστήσῃ-ἐπιστήσει, ἐπιστήσεται, ἐπιστήσεσθον, ἐπιστήσεσθον, ἐπιστησόμεθα, ἐπιστήσεσθε, ἐπιστήσονται
opt: ἐπιστησοίμην, ἐπιστήσοιο, ἐπιστήσοιτο, ἐπιστήσοισθον, ἐπιστησοίσθην, ἐπιστησοίμεθα, ἐπιστήσοισθε, ἐπιστήσοιντο

mid.inf: ἐπιστήσεσθαι

part-masc: ἐπιστησόμενος
part-fem: ἐπιστησομένη
part-neut: ἐπιστησόμενον

#= Aorist: ἠπιστήθην

pas.ind: ἠπιστήθην, ἠπιστήθης, ἠπιστήθη, ἠπιστήθητον, ἠπιστηθήτην, ἠπιστήθημεν, ἠπιστήθητε, ἠπιστήθησαν
sub: ἐπιστηθῶ, ἐπιστηθῇς, ἐπιστηθῇ, ἐπιστηθῆτον, ἐπιστηθῆτον, ἐπιστηθῶμεν, ἐπιστηθῆτε, ἐπιστηθῶσι(ν)
opt: ἐπιστηθείην, ἐπιστηθείης, ἐπιστηθείη, ἐπιστηθεῖτον-ἐπιστηθείητον, ἐπιστηθείτην-ἐπιστηθειήτην, ἐπιστηθεῖμεν-ἐπιστηθείημεν, ἐπιστηθεῖτε-ἐπιστηθείητε, ἐπιστηθεῖεν-ἐπιστηθείησαν
imp: , ἐπιστήθητι, ἐπιστηθήτω, ἐπιστήθητον, ἐπιστηθήτων, , ἐπιστήθητε, ἐπιστηθέντων

pas. inf: ἐπιστηθῆναι

part-masc: ἐπιστηθείς
part-fem: ἐπιστηθεῖσα
part-neut: ἐπιστηθέν

# -------------------------------
dict: ἐπιτρέπω • (epitrépō)

 to entrust, leave (something to someone), turn over (to someone)
 to permit, allow

#= Present: ἐπιτρέπω, ἐπιτρέπομαι

act.ind: ἐπιτρέπω, ἐπιτρέπεις, ἐπιτρέπει, ἐπιτρέπετον, ἐπιτρέπετον, ἐπιτρέπομεν, ἐπιτρέπετε, ἐπιτρέπουσι(ν)
sub: ἐπιτρέπω, ἐπιτρέπῃς, ἐπιτρέπῃ, ἐπιτρέπητον, ἐπιτρέπητον, ἐπιτρέπωμεν, ἐπιτρέπητε, ἐπιτρέπωσι(ν)
opt: ἐπιτρέποιμι, ἐπιτρέποις, ἐπιτρέποι, ἐπιτρέποιτον, ἐπιτρεποίτην, ἐπιτρέποιμεν, ἐπιτρέποιτε, ἐπιτρέποιεν
imp: , ἐπίτρεπε, ἐπιτρεπέτω, ἐπιτρέπετον, ἐπιτρεπέτων, , ἐπιτρέπετε, ἐπιτρεπόντων

mid.ind: ἐπιτρέπομαι, ἐπιτρέπῃ-ἐπιτρέπει, ἐπιτρέπεται, ἐπιτρέπεσθον, ἐπιτρέπεσθον, ἐπιτρεπόμεθα, ἐπιτρέπεσθε, ἐπιτρέπονται
sub: ἐπιτρέπωμαι, ἐπιτρέπῃ, ἐπιτρέπηται, ἐπιτρέπησθον, ἐπιτρέπησθον, ἐπιτρεπώμεθα, ἐπιτρέπησθε, ἐπιτρέπωνται
opt: ἐπιτρεποίμην, ἐπιτρέποιο, ἐπιτρέποιτο, ἐπιτρέποισθον, ἐπιτρεποίσθην, ἐπιτρεποίμεθα, ἐπιτρέποισθε, ἐπιτρέποιντο
imp: , ἐπιτρέπου, ἐπιτρεπέσθω, ἐπιτρέπεσθον, ἐπιτρεπέσθων, , ἐπιτρέπεσθε, ἐπιτρεπέσθων

act. mid.inf: ἐπιτρέπειν, ἐπιτρέπεσθαι

part-masc: ἐπιτρέπων, ἐπιτρεπόμενος
part-fem: ἐπιτρέπουσα, ἐπιτρεπομένη
part-neut: ἐπιτρέπον, ἐπιτρεπόμενον

#= Imperfect: ἐπέτρεπον, ἐπετρεπόμην

act.ind: ἐπέτρεπον, ἐπέτρεπες, ἐπέτρεπε(ν), ἐπετρέπετον, ἐπετρεπέτην, ἐπετρέπομεν, ἐπετρέπετε, ἐπέτρεπον

mid.ind: ἐπετρεπόμην, ἐπετρέπου, ἐπετρέπετο, ἐπετρέπεσθον, ἐπετρεπέσθην, ἐπετρεπόμεθα, ἐπετρέπεσθε, ἐπετρέποντο

#= Future: ἐπιτρέψω, ἐπιτρέψομαι, ἐπιτραπήσομαι

act.ind: ἐπιτρέψω, ἐπιτρέψεις, ἐπιτρέψει, ἐπιτρέψετον, ἐπιτρέψετον, ἐπιτρέψομεν, ἐπιτρέψετε, ἐπιτρέψουσι(ν)
opt: ἐπιτρέψοιμι, ἐπιτρέψοις, ἐπιτρέψοι, ἐπιτρέψοιτον, ἐπιτρεψοίτην, ἐπιτρέψοιμεν, ἐπιτρέψοιτε, ἐπιτρέψοιεν
mid.ind: ἐπιτρέψομαι, ἐπιτρέψῃ-ἐπιτρέψει, ἐπιτρέψεται, ἐπιτρέψεσθον, ἐπιτρέψεσθον, ἐπιτρεψόμεθα, ἐπιτρέψεσθε, ἐπιτρέψονται
opt: ἐπιτρεψοίμην, ἐπιτρέψοιο, ἐπιτρέψοιτο, ἐπιτρέψοισθον, ἐπιτρεψοίσθην, ἐπιτρεψοίμεθα, ἐπιτρέψοισθε, ἐπιτρέψοιντο
pas.ind: ἐπιτραπήσομαι, ἐπιτραπήσῃ, ἐπιτραπήσεται, ἐπιτραπήσεσθον, ἐπιτραπήσεσθον, ἐπιτραπησόμεθα, ἐπιτραπήσεσθε, ἐπιτραπήσονται
opt: ἐπιτραπησοίμην, ἐπιτραπήσοιο, ἐπιτραπήσοιτο, ἐπιτραπήσοισθον, ἐπιτραπησοίσθην, ἐπιτραπησοίμεθα, ἐπιτραπήσοισθε, ἐπιτραπήσοιντο

act. mid. pas. inf: ἐπιτρέψειν, ἐπιτρέψεσθαι, ἐπιτραπήσεσθαι

part-masc: ἐπιτρέψων, ἐπιτρεψόμενος, ἐπιτραπησόμενος
part-fem: ἐπιτρέψουσα, ἐπιτρεψομένη, ἐπιτραπησομένη
part-neut: ἐπιτρέψον, ἐπιτρεψόμενον, ἐπιτραπησόμενον

#= Aorist: ἐπέτρεψα, ἐπετρεψάμην, ἐπετρέφθην

act.ind: ἐπέτρεψα, ἐπέτρεψας, ἐπέτρεψε(ν), ἐπετρέψατον, ἐπετρεψάτην, ἐπετρέψαμεν, ἐπετρέψατε, ἐπέτρεψαν
sub: ἐπιτρέψω, ἐπιτρέψῃς, ἐπιτρέψῃ, ἐπιτρέψητον, ἐπιτρέψητον, ἐπιτρέψωμεν, ἐπιτρέψητε, ἐπιτρέψωσι(ν)
opt: ἐπιτρέψαιμι, ἐπιτρέψειας-ἐπιτρέψαις, ἐπιτρέψειε(ν)-ἐπιτρέψαι, ἐπιτρέψαιτον, ἐπιτρεψαίτην, ἐπιτρέψαιμεν, ἐπιτρέψαιτε, ἐπιτρέψειαν-ἐπιτρέψαιεν
imp: , ἐπίτρεψον, ἐπιτρεψάτω, ἐπιτρέψατον, ἐπιτρεψάτων, , ἐπιτρέψατε, ἐπιτρεψάντων
mid.ind: ἐπετρεψάμην, ἐπετρέψω, ἐπετρέψατο, ἐπετρέψασθον, ἐπετρεψάσθην, ἐπετρεψάμεθα, ἐπετρέψασθε, ἐπετρέψαντο
sub: ἐπιτρέψωμαι, ἐπιτρέψῃ, ἐπιτρέψηται, ἐπιτρέψησθον, ἐπιτρέψησθον, ἐπιτρεψώμεθα, ἐπιτρέψησθε, ἐπιτρέψωνται
opt: ἐπιτρεψαίμην, ἐπιτρέψαιο, ἐπιτρέψαιτο, ἐπιτρέψαισθον, ἐπιτρεψαίσθην, ἐπιτρεψαίμεθα, ἐπιτρέψαισθε, ἐπιτρέψαιντο
imp: , ἐπίτρεψαι, ἐπιτρεψάσθω, ἐπιτρέψασθον, ἐπιτρεψάσθων, , ἐπιτρέψασθε, ἐπιτρεψάσθων
pas.ind: ἐπετρέφθην, ἐπετρέφθης, ἐπετρέφθη, ἐπετρέφθητον, ἐπετρεφθήτην, ἐπετρέφθημεν, ἐπετρέφθητε, ἐπετρέφθησαν
sub: ἐπιτρεφθῶ, ἐπιτρεφθῇς, ἐπιτρεφθῇ, ἐπιτρεφθῆτον, ἐπιτρεφθῆτον, ἐπιτρεφθῶμεν, ἐπιτρεφθῆτε, ἐπιτρεφθῶσι(ν)
opt: ἐπιτρεφθείην, ἐπιτρεφθείης, ἐπιτρεφθείη, ἐπιτρεφθεῖτον-ἐπιτρεφθείητον, ἐπιτρεφθείτην-ἐπιτρεφθειήτην, ἐπιτρεφθεῖμεν-ἐπιτρεφθείημεν, ἐπιτρεφθεῖτε-ἐπιτρεφθείητε, ἐπιτρεφθεῖεν-ἐπιτρεφθείησαν
imp: , ἐπιτρέφθητι, ἐπιτρεφθήτω, ἐπιτρέφθητον, ἐπιτρεφθήτων, , ἐπιτρέφθητε, ἐπιτρεφθέντων

act. mid. pas. inf: ἐπιτρέψαι, ἐπιτρέψασθαι, ἐπιτρεφθῆναι

part-masc: ἐπιτρέψας, ἐπιτρεψάμενος, ἐπιτρεφθείς
part-fem: ἐπιτρέψασα, ἐπιτρεψαμένη, ἐπιτρεφθεῖσα
part-neut: ἐπιτρέψαν, ἐπιτρεψάμενον, ἐπιτρεφθέν

#= Aorist: ἐπέτραπον, ἐπετραπόμην, ἐπετράπην

act.ind: ἐπέτραπον, ἐπέτραπες, ἐπέτραπε(ν), ἐπετράπετον, ἐπετραπέτην, ἐπετράπομεν, ἐπετράπετε, ἐπέτραπον
sub: ἐπιτράπω, ἐπιτράπῃς, ἐπιτράπῃ, ἐπιτράπητον, ἐπιτράπητον, ἐπιτράπωμεν, ἐπιτράπητε, ἐπιτράπωσι(ν)
opt: ἐπιτράποιμι, ἐπιτράποις, ἐπιτράποι, ἐπιτράποιτον, ἐπιτραποίτην, ἐπιτράποιμεν, ἐπιτράποιτε, ἐπιτράποιεν
imp: , ἐπίτραπε, ἐπιτραπέτω, ἐπιτράπετον, ἐπιτραπέτων, , ἐπιτράπετε, ἐπιτραπόντων
mid.ind: ἐπετραπόμην, ἐπετράπου, ἐπετράπετο, ἐπετράπεσθον, ἐπετραπέσθην, ἐπετραπόμεθα, ἐπετράπεσθε, ἐπετράποντο
sub: ἐπιτράπωμαι, ἐπιτράπῃ, ἐπιτράπηται, ἐπιτράπησθον, ἐπιτράπησθον, ἐπιτραπώμεθα, ἐπιτράπησθε, ἐπιτράπωνται
opt: ἐπιτραποίμην, ἐπιτράποιο, ἐπιτράποιτο, ἐπιτράποισθον, ἐπιτραποίσθην, ἐπιτραποίμεθα, ἐπιτράποισθε, ἐπιτράποιντο
imp: , ἐπιτραποῦ, ἐπιτραπέσθω, ἐπιτράπεσθον, ἐπιτραπέσθων, , ἐπιτράπεσθε, ἐπιτραπέσθων
pas.ind: ἐπετράπην, ἐπετράπης, ἐπετράπη, ἐπετράπητον, ἐπετραπήτην, ἐπετράπημεν, ἐπετράπητε, ἐπετράπησαν
sub: ἐπιτραπῶ, ἐπιτραπῇς, ἐπιτραπῇ, ἐπιτραπῆτον, ἐπιτραπῆτον, ἐπιτραπῶμεν, ἐπιτραπῆτε, ἐπιτραπῶσι(ν)
opt: ἐπιτραπείην, ἐπιτραπείης, ἐπιτραπείη, ἐπιτραπεῖτον-ἐπιτραπείητον, ἐπιτραπείτην-ἐπιτραπειήτην, ἐπιτραπεῖμεν-ἐπιτραπείημεν, ἐπιτραπεῖτε-ἐπιτραπείητε, ἐπιτραπεῖεν-ἐπιτραπείησαν
imp: , ἐπιτράπηθι, ἐπιτραπήτω, ἐπιτράπητον, ἐπιτραπήτων, , ἐπιτράπητε, ἐπιτραπέντων

act. mid. pas. inf: ἐπιτραπεῖν, ἐπιτραπέσθαι, ἐπιτραπῆναι

part-masc: ἐπιτραπών, ἐπιτραπόμενος, ἐπιτραπείς
part-fem: ἐπιτραποῦσα, ἐπιτραπομένη, ἐπιτραπεῖσα
part-neut: ἐπιτραπόν, ἐπιτραπόμενον, ἐπιτραπέν

#= Perfect: ἐπιτέτροφα, ἐπιτέτραμμαι

act.ind: ἐπιτέτροφα, ἐπιτέτροφας, ἐπιτέτροφε(ν), ἐπιτετρόφατον, ἐπιτετρόφατον, ἐπιτετρόφαμεν, ἐπιτετρόφατε, ἐπιτετρόφασι(ν)
sub: ἐπιτετρόφω, ἐπιτετρόφῃς, ἐπιτετρόφῃ, ἐπιτετρόφητον, ἐπιτετρόφητον, ἐπιτετρόφωμεν, ἐπιτετρόφητε, ἐπιτετρόφωσι(ν)
opt: ἐπιτετρόφοιμι-ἐπιτετροφοίην, ἐπιτετρόφοις-ἐπιτετροφοίης, ἐπιτετρόφοι-ἐπιτετροφοίη, ἐπιτετρόφοιτον, ἐπιτετροφοίτην, ἐπιτετρόφοιμεν, ἐπιτετρόφοιτε, ἐπιτετρόφοιεν
imp: , ἐπιτέτροφε, ἐπιτετροφέτω, ἐπιτετρόφετον, ἐπιτετροφέτων, , ἐπιτετρόφετε, ἐπιτετροφόντων

mid.ind: ἐπιτέτραμμαι, ἐπιτέτραψαι, ἐπιτέτραπται, ἐπιτέτραφθον, ἐπιτέτραφθον, ἐπιτετράμμεθα, ἐπιτέτραφθε, ἐπιτετράφαται
sub: ἐπιτετραμμένος ὦ, ἐπιτετραμμένος ᾖς, ἐπιτετραμμένος ᾖ, ἐπιτετραμμένω ἦτον, ἐπιτετραμμένω ἦτον, ἐπιτετραμμένοι ὦμεν, ἐπιτετραμμένοι ἦτε, ἐπιτετραμμένοι ὦσι(ν)
opt: ἐπιτετραμμένος εἴην, ἐπιτετραμμένος εἴης, ἐπιτετραμμένος εἴη, ἐπιτετραμμένω εἴητον-εἶτον, ἐπιτετραμμένω εἰήτην-εἴτην, ἐπιτετραμμένοι εἴημεν-εἶμεν, ἐπιτετραμμένοι εἴητε-εἶτε, ἐπιτετραμμένοι εἴησαν-εἶεν
imp: , ἐπιτέτραψο, ἐπιτετράφθω, ἐπιτέτραφθον, ἐπιτετράφθων, , ἐπιτέτραφθε, ἐπιτετράφθων

act. mid.inf: ἐπιτετροφέναι, ἐπιτετρᾶφθαι

part-masc: ἐπιτετροφώς, ἐπιτετραμμένος
part-fem: ἐπιτετροφυῖα, ἐπιτετραμμένη
part-neut: ἐπιτετροφός, ἐπιτετραμμένον

Etymology 1

ἐπ- (ep-, “on, against”) +‎ εἰμί (eimí, “to be”)
# -------------------------------
dict: ἔπειμι • (épeimi)

 to be upon, lie upon
 to be imminent
 to remain, be left over
 to be added

#= Present: ἔπειμι

act.ind: ἔπειμι, ἔπει, ἔπεστι(ν), ἔπεστον, ἔπεστον, ἔπεσμεν, ἔπεστε, ἔπεισι(ν)
sub: ἐπῶ, ἐπῇς, ἐπῇ, ἐπῆτον, ἐπῆτον, ἐπῶμεν, ἐπῆτε, ἐπῶσι(ν)
opt: ἐπείην, ἐπείης, ἐπείη, ἐπείητον, ἐπειήτην, ἐπείημεν, ἐπείητε, ἐπιείησαν
imp: , ἔπισθι, ἐπέστω, ἔπεστον, ἔπεστων, , ἔπεστε, ἐπόντων

act.inf: ἐπεῖναι

part-masc: ἐπών
part-fem: ἐποῦσα
part-neut: ἐπόν

Etymology 2

ἐπ- (ep-, “on, against”) +‎ εἶμι (eîmi, “to go”)
# -------------------------------
dict: ἔπειμι • (épeimi)

 to come upon
 to approach
 to come after, follow

#= Present: ἔπειμι

act.ind: ἔπειμι, ἔπει, ἔπεισι(ν), ἔπιτον, ἔπιτον, ἔπιμεν, ἔπιτε, ἐπίασι(ν)
sub: ἐπίω, ἐπίῃς, ἐπίῃ, ἐπίητον, ἐπίητον, ἐπίωμεν, ἐπίητε, ἐπίωσι(ν)
opt: ἐπίοιμι, ἐπίοις, ἐπίοι, ἐπίοιτον, ἐπιοίτην, ἐπίοιμεν, ἐπίοιτε, ἐπίοιεν
imp: , ἔπιθι, ἐπίτω, ἔπιτον, ἔπιτων, , ἔπιτε, ἐπιόντων

act.inf: ἐπιέναι

part-masc: ἐπιών
part-fem: ἐπιοῦσα
part-neut: ἐπιόν

#= Imperfect: ἐπῇα-ἐπῄειν

act.ind: ἐπῇα-ἐπῄειν, ἐπῄεισθα-ἐπῄεις, ἐπῄειν-ἐπῄει, ἐπῇτον, ἐπῄτην, ἐπῄμεν, ἐπῇτε, ἐπῇσαν-ἐπῄεσαν

# -------------------------------
dict: ἐποίχομαι • (epoíkhomai)

 to go to, go against, attack, ply

#= Present: ἐποίχομαι

mid.ind: ἐποίχομαι, ἐποίχῃ-ἐποίχει, ἐποίχεται, ἐποίχεσθον, ἐποίχεσθον, ἐποιχόμεθα, ἐποίχεσθε, ἐποίχονται
sub: ἐποίχωμαι, ἐποίχῃ, ἐποίχηται, ἐποίχησθον, ἐποίχησθον, ἐποιχώμεθα, ἐποίχησθε, ἐποίχωνται
opt: ἐποιχοίμην, ἐποίχοιο, ἐποίχοιτο, ἐποίχοισθον, ἐποιχοίσθην, ἐποιχοίμεθα, ἐποίχοισθε, ἐποίχοιντο
imp: , ἐποίχου, ἐποιχέσθω, ἐποίχεσθον, ἐποιχέσθων, , ἐποίχεσθε, ἐποιχέσθων

infinitive, ἐποίχεσθαι

part-masc: ἐποιχόμενος
part-fem: ἐποιχομένη
part-neut: ἐποιχόμενον

#= Imperfect: ἐπῳχόμην

mid.ind: ἐπῳχόμην, ἐπῴχου, ἐπῴχετο, ἐπῴχεσθον, ἐπῳχέσθην, ἐπῳχόμεθα, ἐπῴχεσθε, ἐπῴχοντο

# -------------------------------
dict: ἐποτρύνω • (epotrū́nō)

 to urge on, move, prompt, impel

#= Present: ἐποτρύνω, ἐποτρύνομαι

act.ind: ἐποτρύνω, ἐποτρύνεις, ἐποτρύνει, ἐποτρύνετον, ἐποτρύνετον, ἐποτρύνομεν, ἐποτρύνετε, ἐποτρύνουσι(ν)
sub: ἐποτρύνω, ἐποτρύνῃς, ἐποτρύνῃ, ἐποτρύνητον, ἐποτρύνητον, ἐποτρύνωμεν, ἐποτρύνητε, ἐποτρύνωσι(ν)
opt: ἐποτρύνοιμι, ἐποτρύνοις, ἐποτρύνοι, ἐποτρύνοιτον, ἐποτρυνοίτην, ἐποτρύνοιμεν, ἐποτρύνοιτε, ἐποτρύνοιεν
imp: , ἐπότρυνε, ἐποτρυνέτω, ἐποτρύνετον, ἐποτρυνέτων, , ἐποτρύνετε, ἐποτρυνόντων

mid.ind: ἐποτρύνομαι, ἐποτρύνῃ-ἐποτρύνει, ἐποτρύνεται, ἐποτρύνεσθον, ἐποτρύνεσθον, ἐποτρυνόμεθα, ἐποτρύνεσθε, ἐποτρύνονται
sub: ἐποτρύνωμαι, ἐποτρύνῃ, ἐποτρύνηται, ἐποτρύνησθον, ἐποτρύνησθον, ἐποτρυνώμεθα, ἐποτρύνησθε, ἐποτρύνωνται
opt: ἐποτρυνοίμην, ἐποτρύνοιο, ἐποτρύνοιτο, ἐποτρύνοισθον, ἐποτρυνοίσθην, ἐποτρυνοίμεθα, ἐποτρύνοισθε, ἐποτρύνοιντο
imp: , ἐποτρύνου, ἐποτρυνέσθω, ἐποτρύνεσθον, ἐποτρυνέσθων, , ἐποτρύνεσθε, ἐποτρυνέσθων

act. mid.inf: ἐποτρύνειν, ἐποτρύνεσθαι

part-masc: ἐποτρύνων, ἐποτρυνόμενος
part-fem: ἐποτρύνουσα, ἐποτρυνομένη
part-neut: ἐποτρῦνον, ἐποτρυνόμενον

#= Imperfect: ἐπώτρυνον, ἐπωτρυνόμην

act.ind: ἐπώτρυνον, ἐπώτρυνες, ἐπώτρυνε(ν), ἐπωτρύνετον, ἐπωτρυνέτην, ἐπωτρύνομεν, ἐπωτρύνετε, ἐπώτρυνον

mid.ind: ἐπωτρυνόμην, ἐπωτρύνου, ἐπωτρύνετο, ἐπωτρύνεσθον, ἐπωτρυνέσθην, ἐπωτρυνόμεθα, ἐπωτρύνεσθε, ἐπωτρύνοντο

#= Future: ἐποτρυνέω, ἐποτρυνέομαι (Epic)

act.ind: ἐποτρυνέω, ἐποτρυνέεις, ἐποτρυνέει, ἐποτρυνέετον, ἐποτρυνέετον, ἐποτρυνέομεν, ἐποτρυνέετε, ἐποτρυνέουσι(ν)
opt: ἐποτρυνέοιμι, ἐποτρυνέοισ(θα), ἐποτρυνέοι, ἐποτρυνέοιτον, ἐποτρυνεοίτην, ἐποτρυνέοιμεν, ἐποτρυνέοιτε, ἐποτρυνέοιεν
mid.ind: ἐποτρυνέομαι, ἐποτρυνέεαι, ἐποτρυνέεται, ἐποτρυνέεσθον, ἐποτρυνέεσθον, ἐποτρυνεόμε(σ)θα, ἐποτρυνέεσθε, ἐποτρυνέονται
opt: ἐποτρυνεοίμην, ἐποτρυνέοιο, ἐποτρυνέοιτο, ἐποτρυνέοισθον, ἐποτρυνεοίσθην, ἐποτρυνεοίμε(σ)θα, ἐποτρυνέοισθε, ἐποτρυνεοίατο

act. mid. inf: ἐποτρυνέειν-ἐποτρυνεέμεν(αι)-ἐποτρυνέμεν(αι), ἐποτρυνέεσθαι

part-masc: ἐποτρυνέων, ἐποτρυνεόμενος
part-fem: ἐποτρυνέουσα, ἐποτρυνεομένη
part-neut: ἐποτρυνέον, ἐποτρυνεόμενον

#= Aorist: ἐπότρυνα, ἐποτρυνάμην (Epic)

act.ind: ἐπότρυνα, ἐπότρυνας, ἐπότρυνε(ν), ἐποτρύνατον, ἐποτρυνάτην, ἐποτρύναμεν, ἐποτρύνατε, ἐπότρυναν
sub: ἐποτρύνω-ἐποτρύνωμι, ἐποτρύνῃς-ἐποτρύνῃσθα, ἐποτρύνῃ-ἐποτρύνῃσι, ἐποτρύνητον, ἐποτρύνητον, ἐποτρύνωμεν, ἐποτρύνητε, ἐποτρύνωσι(ν)
opt: ἐποτρύναιμι, ἐποτρύναις-ἐποτρύναισθα-ἐποτρύνειας, ἐποτρύνειε(ν)-ἐποτρύναι, ἐποτρυνεῖτον, ἐποτρυνείτην, ἐποτρυνεῖμεν, ἐποτρυνεῖτε, ἐποτρυνεῖεν
imp: , ἐπότρυνον, ἐποτρυνάτω, ἐποτρύνατον, ἐποτρυνάτων, , ἐποτρύνατε, ἐποτρυνάντων
mid.ind: ἐποτρυνάμην, ἐποτρύνω, ἐποτρύνατο, ἐποτρύνασθον, ἐποτρυνάσθην, ἐποτρυνάμε(σ)θα, ἐποτρύνασθε, ἐποτρύναντο
sub: ἐποτρύνωμαι-ἐποτρυνώμαιμι, ἐποτρύνηαι-ἐποτρύνηαι, ἐποτρύνηται-ἐποτρυνήταισι, ἐποτρύνησθον, ἐποτρύνησθον, ἐποτρυνώμε(σ)θα, ἐποτρύνησθε, ἐποτρύνωνται
opt: ἐποτρυναίμην, ἐποτρύναιο, ἐποτρύναιτο, ἐποτρύναισθον, ἐποτρυναίσθην, ἐποτρυναίμε(σ)θα, ἐποτρύναισθε, ἐποτρυναίατο
imp: , ἐπότρυναι, ἐποτρυνάσθω, ἐποτρύνασθον, ἐποτρυνάσθων, , ἐποτρύνασθε, ἐποτρυνάσθων

act. mid. inf: ἐποτρῦναι-ἐποτρυνάμεν-ἐποτρυναμέναι, ἐποτρύνασθαι

part-masc: ἐποτρύνας, ἐποτρυνάμενος
part-fem: ἐποτρύνασα, ἐποτρυναμένη
part-neut: ἐποτρῦναν, ἐποτρυνάμενον

# -------------------------------
dict: ἔργω • (érgō)

 to close off, enclose

#= Present: ἔργω, ἔργομαι

act.ind: ἔργω, ἔργεις, ἔργει, ἔργετον, ἔργετον, ἔργομεν, ἔργετε, ἔργουσι(ν)
sub: ἔργω, ἔργῃς, ἔργῃ, ἔργητον, ἔργητον, ἔργωμεν, ἔργητε, ἔργωσι(ν)
opt: ἔργοιμι, ἔργοις, ἔργοι, ἔργοιτον, ἐργοίτην, ἔργοιμεν, ἔργοιτε, ἔργοιεν
imp: , ἔργε, ἐργέτω, ἔργετον, ἐργέτων, , ἔργετε, ἐργόντων

mid.ind: ἔργομαι, ἔργῃ-ἔργει, ἔργεται, ἔργεσθον, ἔργεσθον, ἐργόμεθα, ἔργεσθε, ἔργονται
sub: ἔργωμαι, ἔργῃ, ἔργηται, ἔργησθον, ἔργησθον, ἐργώμεθα, ἔργησθε, ἔργωνται
opt: ἐργοίμην, ἔργοιο, ἔργοιτο, ἔργοισθον, ἐργοίσθην, ἐργοίμεθα, ἔργοισθε, ἔργοιντο
imp: , ἔργου, ἐργέσθω, ἔργεσθον, ἐργέσθων, , ἔργεσθε, ἐργέσθων

act. mid.inf: ἔργειν, ἔργεσθαι

part-masc: ἔργων, ἐργόμενος
part-fem: ἔργουσα, ἐργομένη
part-neut: ἔργον, ἐργόμενον

#= Imperfect: ἔργον, ἐργόμην

act.ind: ἔργον, ἔργες, ἔργε(ν), ἔργετον, ἐργέτην, ἔργομεν, ἔργετε, ἔργον

mid.ind: ἐργόμην, ἔργου, ἔργετο, ἔργεσθον, ἐργέσθην, ἐργόμεθα, ἔργεσθε, ἔργοντο

#= Future: ἔρξω, ἔρξομαι, ἐρχθήσομαι

act.ind: ἔρξω, ἔρξεις, ἔρξει, ἔρξετον, ἔρξετον, ἔρξομεν, ἔρξετε, ἔρξουσι(ν)
opt: ἔρξοιμι, ἔρξοις, ἔρξοι, ἔρξοιτον, ἐρξοίτην, ἔρξοιμεν, ἔρξοιτε, ἔρξοιεν
mid.ind: ἔρξομαι, ἔρξῃ-ἔρξει, ἔρξεται, ἔρξεσθον, ἔρξεσθον, ἐρξόμεθα, ἔρξεσθε, ἔρξονται
opt: ἐρξοίμην, ἔρξοιο, ἔρξοιτο, ἔρξοισθον, ἐρξοίσθην, ἐρξοίμεθα, ἔρξοισθε, ἔρξοιντο
pas.ind: ἐρχθήσομαι, ἐρχθήσῃ, ἐρχθήσεται, ἐρχθήσεσθον, ἐρχθήσεσθον, ἐρχθησόμεθα, ἐρχθήσεσθε, ἐρχθήσονται
opt: ἐρχθησοίμην, ἐρχθήσοιο, ἐρχθήσοιτο, ἐρχθήσοισθον, ἐρχθησοίσθην, ἐρχθησοίμεθα, ἐρχθήσοισθε, ἐρχθήσοιντο

act. mid. pas. inf: ἔρξειν, ἔρξεσθαι, ἐρχθήσεσθαι

part-masc: ἔρξων, ἐρξόμενος, ἐρχθησόμενος
part-fem: ἔρξουσα, ἐρξομένη, ἐρχθησομένη
part-neut: ἔρξον, ἐρξόμενον, ἐρχθησόμενον

#= Aorist: ἔρξα, ἐρξάμην, ἔρχθην

act.ind: ἔρξα, ἔρξας, ἔρξε(ν), ἔρξατον, ἐρξάτην, ἔρξαμεν, ἔρξατε, ἔρξαν
sub: ἔρξω, ἔρξῃς, ἔρξῃ, ἔρξητον, ἔρξητον, ἔρξωμεν, ἔρξητε, ἔρξωσι(ν)
opt: ἔρξαιμι, ἔρξειας-ἔρξαις, ἔρξειε(ν)-ἔρξαι, ἔρξαιτον, ἐρξαίτην, ἔρξαιμεν, ἔρξαιτε, ἔρξειαν-ἔρξαιεν
imp: , ἔρξον, ἐρξάτω, ἔρξατον, ἐρξάτων, , ἔρξατε, ἐρξάντων
mid.ind: ἐρξάμην, ἔρξω, ἔρξατο, ἔρξασθον, ἐρξάσθην, ἐρξάμεθα, ἔρξασθε, ἔρξαντο
sub: ἔρξωμαι, ἔρξῃ, ἔρξηται, ἔρξησθον, ἔρξησθον, ἐρξώμεθα, ἔρξησθε, ἔρξωνται
opt: ἐρξαίμην, ἔρξαιο, ἔρξαιτο, ἔρξαισθον, ἐρξαίσθην, ἐρξαίμεθα, ἔρξαισθε, ἔρξαιντο
imp: , ἔρξαι, ἐρξάσθω, ἔρξασθον, ἐρξάσθων, , ἔρξασθε, ἐρξάσθων
pas.ind: ἔρχθην, ἔρχθης, ἔρχθη, ἔρχθητον, ἐρχθήτην, ἔρχθημεν, ἔρχθητε, ἔρχθησαν
sub: ἐρχθῶ, ἐρχθῇς, ἐρχθῇ, ἐρχθῆτον, ἐρχθῆτον, ἐρχθῶμεν, ἐρχθῆτε, ἐρχθῶσι(ν)
opt: ἐρχθείην, ἐρχθείης, ἐρχθείη, ἐρχθεῖτον-ἐρχθείητον, ἐρχθείτην-ἐρχθειήτην, ἐρχθεῖμεν-ἐρχθείημεν, ἐρχθεῖτε-ἐρχθείητε, ἐρχθεῖεν-ἐρχθείησαν
imp: , ἔρχθητι, ἐρχθήτω, ἔρχθητον, ἐρχθήτων, , ἔρχθητε, ἐρχθέντων

act. mid. pas. inf: ἔρξαι, ἔρξασθαι, ἐρχθῆναι

part-masc: ἔρξας, ἐρξάμενος, ἐρχθείς
part-fem: ἔρξασα, ἐρξαμένη, ἐρχθεῖσα
part-neut: ἔρξαν, ἐρξάμενον, ἐρχθέν

#= Aorist: ἔργαθον (Poetic)

act.ind: ἔργαθον, ἔργαθες, ἔργαθε(ν), ἐργάθετον, ἐργαθέτην, ἐργάθομεν, ἐργάθετε, ἔργαθον
sub: ἐργάθω, ἐργάθῃς, ἐργάθῃ, ἐργάθητον, ἐργάθητον, ἐργάθωμεν, ἐργάθητε, ἐργάθωσι(ν)
opt: ἐργάθοιμι, ἐργάθοις, ἐργάθοι, ἐργάθοιτον, ἐργαθοίτην, ἐργάθοιμεν, ἐργάθοιτε, ἐργάθοιεν
imp: , ἔργαθε, ἐργαθέτω, ἐργάθετον, ἐργαθέτων, , ἐργάθετε, ἐργαθόντων

act.inf: ἐργαθεῖν

part-masc: ἐργαθών
part-fem: ἐργαθοῦσα
part-neut: ἐργαθόν

#= Perfect: ἔργμαι

mid.ind: ἔργμαι, ἔρξαι, ἔρκται, ἔρχθον, ἔρχθον, ἔργμεθα, ἔρχθε, ἔρχαται
sub: ἐργμένος ὦ, ἐργμένος ᾖς, ἐργμένος ᾖ, ἐργμένω ἦτον, ἐργμένω ἦτον, ἐργμένοι ὦμεν, ἐργμένοι ἦτε, ἐργμένοι ὦσι(ν)
opt: ἐργμένος εἴην, ἐργμένος εἴης, ἐργμένος εἴη, ἐργμένω εἴητον-εἶτον, ἐργμένω εἰήτην-εἴτην, ἐργμένοι εἴημεν-εἶμεν, ἐργμένοι εἴητε-εἶτε, ἐργμένοι εἴησαν-εἶεν
imp: , ἔρξο, ἔρχθω, ἔρχθον, ἔρχθων, , ἔρχθε, ἔρχθων

mid.inf: ἔρχθαι

part-masc: ἐργμένος
part-fem: ἐργμένη
part-neut: ἐργμένον

 Pluperfect: ἔργμην

mid.ind: ἔργμην, ἔρξο, ἔρκτο, ἔρχθον, ἔρχθην, ἔργμεθα, ἔρχθε, ἔρχατο

Etymology 1

From Proto-Hellenic *héřřō, from Proto-Indo-European *ser- (“to bind, put together”).
# -------------------------------
dict: εἴρω • (eírō)

 I tie, join, fasten, string together
 I insert

#= Present: εἴρω, εἴρομαι

act.ind: εἴρω, εἴρεις, εἴρει, εἴρετον, εἴρετον, εἴρομεν, εἴρετε, εἴρουσι(ν)
sub: εἴρω, εἴρῃς, εἴρῃ, εἴρητον, εἴρητον, εἴρωμεν, εἴρητε, εἴρωσι(ν)
opt: εἴροιμι, εἴροις, εἴροι, εἴροιτον, εἰροίτην, εἴροιμεν, εἴροιτε, εἴροιεν
imp: , εἶρε, εἰρέτω, εἴρετον, εἰρέτων, , εἴρετε, εἰρόντων

mid.ind: εἴρομαι, εἴρῃ-εἴρει, εἴρεται, εἴρεσθον, εἴρεσθον, εἰρόμεθα, εἴρεσθε, εἴρονται
sub: εἴρωμαι, εἴρῃ, εἴρηται, εἴρησθον, εἴρησθον, εἰρώμεθα, εἴρησθε, εἴρωνται
opt: εἰροίμην, εἴροιο, εἴροιτο, εἴροισθον, εἰροίσθην, εἰροίμεθα, εἴροισθε, εἴροιντο
imp: , εἴρου, εἰρέσθω, εἴρεσθον, εἰρέσθων, , εἴρεσθε, εἰρέσθων

act. mid.inf: εἴρειν, εἴρεσθαι

part-masc: εἴρων, εἰρόμενος
part-fem: εἴρουσα, εἰρομένη
part-neut: εἶρον, εἰρόμενον

#= Imperfect: εἶρον, εἰρόμην

act.ind: εἶρον, εἶρες, εἶρε(ν), εἴρετον, εἰρέτην, εἴρομεν, εἴρετε, εἶρον

mid.ind: εἰρόμην, εἴρου, εἴρετο, εἴρεσθον, εἰρέσθην, εἰρόμεθα, εἴρεσθε, εἴροντο

#= Aorist: εἶρα, εἰράμην

act.ind: εἶρα, εἶρας, εἶρε(ν), εἴρατον, εἰράτην, εἴραμεν, εἴρατε, εἶραν
sub: εἴρω, εἴρῃς, εἴρῃ, εἴρητον, εἴρητον, εἴρωμεν, εἴρητε, εἴρωσι(ν)
opt: εἴραιμι, εἴρειας-εἴραις, εἴρειε(ν)-εἴραι, εἴραιτον, εἰραίτην, εἴραιμεν, εἴραιτε, εἴρειαν-εἴραιεν
imp: , εἶρον, εἰράτω, εἴρατον, εἰράτων, , εἴρατε, εἰράντων
mid.ind: εἰράμην, εἴρω, εἴρατο, εἴρασθον, εἰράσθην, εἰράμεθα, εἴρασθε, εἴραντο
sub: εἴρωμαι, εἴρῃ, εἴρηται, εἴρησθον, εἴρησθον, εἰρώμεθα, εἴρησθε, εἴρωνται
opt: εἰραίμην, εἴραιο, εἴραιτο, εἴραισθον, εἰραίσθην, εἰραίμεθα, εἴραισθε, εἴραιντο
imp: , εἶραι, εἰράσθω, εἴρασθον, εἰράσθων, , εἴρασθε, εἰράσθων

act. mid. inf: εἶραι, εἴρασθαι

part-masc: εἴρας, εἰράμενος
part-fem: εἴρασα, εἰραμένη
part-neut: εἶραν, εἰράμενον

#= Aorist: ἔρσα, ἐρσάμην (Epic)

act.ind: ἔρσα, ἔρσας, ἔρσε(ν), ἔρσατον, ἐρσάτην, ἔρσαμεν, ἔρσατε, ἔρσαν
sub: ἔρσω-ἔρσωμι, ἔρσῃς-ἔρσῃσθα, ἔρσῃ-ἔρσῃσι, ἔρσητον, ἔρσητον, ἔρσωμεν, ἔρσητε, ἔρσωσι(ν)
opt: ἔρσαιμι, ἔρσαις-ἔρσαισθα-ἔρσειας, ἔρσειε(ν)-ἔρσαι, ἐρσεῖτον, ἐρσείτην, ἐρσεῖμεν, ἐρσεῖτε, ἐρσεῖεν
imp: , ἔρσον, ἐρσάτω, ἔρσατον, ἐρσάτων, , ἔρσατε, ἐρσάντων
mid.ind: ἐρσάμην, ἔρσω, ἔρσατο, ἔρσασθον, ἐρσάσθην, ἐρσάμε(σ)θα, ἔρσασθε, ἔρσαντο
sub: ἔρσωμαι-ἐρσώμαιμι, ἔρσηαι-ἔρσηαι, ἔρσηται-ἐρσήταισι, ἔρσησθον, ἔρσησθον, ἐρσώμε(σ)θα, ἔρσησθε, ἔρσωνται
opt: ἐρσαίμην, ἔρσαιο, ἔρσαιτο, ἔρσαισθον, ἐρσαίσθην, ἐρσαίμε(σ)θα, ἔρσαισθε, ἐρσαίατο
imp: , ἔρσαι, ἐρσάσθω, ἔρσασθον, ἐρσάσθων, , ἔρσασθε, ἐρσάσθων

act. mid. inf: ἔρσαι-ἐρσάμεν-ἐρσαμέναι, ἔρσασθαι

part-masc: ἔρσας, ἐρσάμενος
part-fem: ἔρσασα, ἐρσαμένη
part-neut: ἔρσαν, ἐρσάμενον

Etymology 2

From Proto-Hellenic *wéřřō, from Proto-Indo-European *wéryeti, ye-present from the root *werh₁- (“to speak”).

Cognates include Sanskrit व्रत (vrata), Avestan 𐬎𐬭𐬬𐬁𐬙𐬀‎ (urvāta), Latin verbum, Old Armenian յորջորջեմ (yorǰorǰem) and Old English word (English word).
# -------------------------------
dict: εἴρω • (eírō)

 to say, speak, tell

#= Present: εἴρω, εἴρομαι

act.ind: εἴρω, εἴρεις, εἴρει, εἴρετον, εἴρετον, εἴρομεν, εἴρετε, εἴρουσι(ν)
sub: εἴρω, εἴρῃς, εἴρῃ, εἴρητον, εἴρητον, εἴρωμεν, εἴρητε, εἴρωσι(ν)
opt: εἴροιμι, εἴροις, εἴροι, εἴροιτον, εἰροίτην, εἴροιμεν, εἴροιτε, εἴροιεν
imp: , εἶρε, εἰρέτω, εἴρετον, εἰρέτων, , εἴρετε, εἰρόντων

mid.ind: εἴρομαι, εἴρῃ-εἴρει, εἴρεται, εἴρεσθον, εἴρεσθον, εἰρόμεθα, εἴρεσθε, εἴρονται
sub: εἴρωμαι, εἴρῃ, εἴρηται, εἴρησθον, εἴρησθον, εἰρώμεθα, εἴρησθε, εἴρωνται
opt: εἰροίμην, εἴροιο, εἴροιτο, εἴροισθον, εἰροίσθην, εἰροίμεθα, εἴροισθε, εἴροιντο
imp: , εἴρου, εἰρέσθω, εἴρεσθον, εἰρέσθων, , εἴρεσθε, εἰρέσθων

act. mid.inf: εἴρειν, εἴρεσθαι

part-masc: εἴρων, εἰρόμενος
part-fem: εἴρουσα, εἰρομένη
part-neut: εἶρον, εἰρόμενον

#= Future: ἐρέω, ἐρέομαι, εἰρήσομαι (Uncontracted)

act.ind: ἐρέω, ἐρέεις, ἐρέει, ἐρέετον, ἐρέετον, ἐρέομεν, ἐρέετε, ἐρέουσι(ν)
opt: ἐρέοιμι, ἐρέοις, ἐρέοι, ἐρέοιτον, ἐρεοίτην, ἐρέοιμεν, ἐρέοιτε, ἐρέοιεν
mid.ind: ἐρέομαι, ἐρέῃ-ἐρέει, ἐρέεται, ἐρέεσθον, ἐρέεσθον, ἐρεόμεθα, ἐρέεσθε, ἐρέονται
opt: ἐρεοίμην, ἐρέοιο, ἐρέοιτο, ἐρέοισθον, ἐρεοίσθην, ἐρεοίμεθα, ἐρέοισθε, ἐρέοιντο
pas.ind: εἰρήσομαι, εἰρήσῃ, εἰρήσεται, εἰρήσεσθον, εἰρήσεσθον, εἰρησόμεθα, εἰρήσεσθε, εἰρήσονται
opt: εἰρησοίμην, εἰρήσοιο, εἰρήσοιτο, εἰρήσοισθον, εἰρησοίσθην, εἰρησοίμεθα, εἰρήσοισθε, εἰρήσοιντο

act. mid. pas. inf: ἐρέειν, ἐρέεσθαι, εἰρήσεσθαι

part-masc: ἐρέων, ἐρεόμενος, εἰρησόμενος
part-fem: ἐρέουσα, ἐρεομένη, εἰρησομένη
part-neut: ἐρέον, ἐρεόμενον, εἰρησόμενον

#= Future: ἐρῶ, ἐροῦμαι, εἰρήσομαι (Contracted)

act.ind: ἐρῶ, ἐρεῖς, ἐρεῖ, ἐρεῖτον, ἐρεῖτον, ἐροῦμεν, ἐρεῖτε, ἐροῦσι(ν)
opt: ἐροίην-ἐροῖμι, ἐροίης-ἐροῖς, ἐροίη-ἐροῖ, ἐροῖτον-ἐροίητον, ἐροίτην-ἐροιήτην, ἐροῖμεν-ἐροίημεν, ἐροῖτε-ἐροίητε, ἐροῖεν-ἐροίησαν
mid.ind: ἐροῦμαι, ἐρῇ, ἐρεῖται, ἐρεῖσθον, ἐρεῖσθον, ἐρούμεθα, ἐρεῖσθε, ἐροῦνται
opt: ἐροίμην, ἐροῖο, ἐροῖτο, ἐροῖσθον, ἐροίσθην, ἐροίμεθα, ἐροῖσθε, ἐροῖντο
pas.ind: εἰρήσομαι, εἰρήσῃ, εἰρήσεται, εἰρήσεσθον, εἰρήσεσθον, εἰρησόμεθα, εἰρήσεσθε, εἰρήσονται
opt: εἰρησοίμην, εἰρήσοιο, εἰρήσοιτο, εἰρήσοισθον, εἰρησοίσθην, εἰρησοίμεθα, εἰρήσοισθε, εἰρήσοιντο

act. mid. pas. inf: ἐρεῖν, ἐρεῖσθαι, εἰρήσεσθαι

part-masc: ἐρῶν, ἐρούμενος, εἰρησόμενος
part-fem: ἐροῦσα, ἐρουμένη, εἰρησομένη
part-neut: ἐροῦν, ἐρούμενον, εἰρησόμενον

#= Future: ῥηθήσομαι

pas.ind: ῥηθήσομαι, ῥηθήσῃ, ῥηθήσεται, ῥηθήσεσθον, ῥηθήσεσθον, ῥηθησόμεθα, ῥηθήσεσθε, ῥηθήσονται
opt: ῥηθησοίμην, ῥηθήσοιο, ῥηθήσοιτο, ῥηθήσοισθον, ῥηθησοίσθην, ῥηθησοίμεθα, ῥηθήσοισθε, ῥηθήσοιντο

pas. inf: ῥηθήσεσθαι

part-masc: ῥηθησόμενος
part-fem: ῥηθησομένη
part-neut: ῥηθησόμενον

#= Aorist: ἐρρήθην

pas.ind: ἐρρήθην, ἐρρήθης, ἐρρήθη, ἐρρήθητον, ἐρρηθήτην, ἐρρήθημεν, ἐρρήθητε, ἐρρήθησαν
sub: ῥηθῶ, ῥηθῇς, ῥηθῇ, ῥηθῆτον, ῥηθῆτον, ῥηθῶμεν, ῥηθῆτε, ῥηθῶσι(ν)
opt: ῥηθείην, ῥηθείης, ῥηθείη, ῥηθεῖτον-ῥηθείητον, ῥηθείτην-ῥηθειήτην, ῥηθεῖμεν-ῥηθείημεν, ῥηθεῖτε-ῥηθείητε, ῥηθεῖεν-ῥηθείησαν
imp: , ῥήθητι, ῥηθήτω, ῥήθητον, ῥηθήτων, , ῥήθητε, ῥηθέντων

pas. inf: ῥηθῆναι

part-masc: ῥηθείς
part-fem: ῥηθεῖσα
part-neut: ῥηθέν

#= Aorist: ἐρρέθην (Koine)

pas.ind: ἐρρέθην, ἐρρέθης, ἐρρέθη, ἐρρέθητον, ἐρρεθήτην, ἐρρέθημεν, ἐρρέθητε, ἐρρέθησαν
sub: ῥεθῶ, ῥεθῇς, ῥεθῇ, ῥεθῆτον, ῥεθῆτον, ῥεθῶμεν, ῥεθῆτε, ῥεθῶσι(ν)
opt: ῥεθείην, ῥεθείης, ῥεθείη, ῥεθεῖτον-ῥεθείητον, ῥεθείτην-ῥεθειήτην, ῥεθεῖμεν-ῥεθείημεν, ῥεθεῖτε-ῥεθείητε, ῥεθεῖεν-ῥεθείησαν
imp: , ῥέθητι, ῥεθήτω, ῥέθητον, ῥεθήτων, , ῥέθητε, ῥεθέντων

pas. inf: ῥεθῆναι

part-masc: ῥεθείς
part-fem: ῥεθεῖσα
part-neut: ῥεθέν

#= Perfect: εἴρηκα, εἴρημαι

act.ind: εἴρηκα, εἴρηκας, εἴρηκε(ν), εἰρήκατον, εἰρήκατον, εἰρήκαμεν, εἰρήκατε, εἰρήκασι(ν)
sub: εἰρήκω, εἰρήκῃς, εἰρήκῃ, εἰρήκητον, εἰρήκητον, εἰρήκωμεν, εἰρήκητε, εἰρήκωσι(ν)
opt: εἰρήκοιμι-εἰρηκοίην, εἰρήκοις-εἰρηκοίης, εἰρήκοι-εἰρηκοίη, εἰρήκοιτον, εἰρηκοίτην, εἰρήκοιμεν, εἰρήκοιτε, εἰρήκοιεν
imp: , εἴρηκε, εἰρηκέτω, εἰρήκετον, εἰρηκέτων, , εἰρήκετε, εἰρηκόντων

mid.ind: εἴρημαι, εἴρησαι, εἴρηται, εἴρησθον, εἴρησθον, εἰρήμεθα, εἴρησθε, εἴρηνται
sub: εἰρημένος ὦ, εἰρημένος ᾖς, εἰρημένος ᾖ, εἰρημένω ἦτον, εἰρημένω ἦτον, εἰρημένοι ὦμεν, εἰρημένοι ἦτε, εἰρημένοι ὦσι(ν)
opt: εἰρημένος εἴην, εἰρημένος εἴης, εἰρημένος εἴη, εἰρημένω εἴητον-εἶτον, εἰρημένω εἰήτην-εἴτην, εἰρημένοι εἴημεν-εἶμεν, εἰρημένοι εἴητε-εἶτε, εἰρημένοι εἴησαν-εἶεν
imp: , εἴρησο, εἰρήσθω, εἴρησθον, εἰρήσθων, , εἴρησθε, εἰρήσθων

act. mid.inf: εἰρηκέναι, εἰρῆσθαι

part-masc: εἰρηκώς, εἰρημένος
part-fem: εἰρηκυῖα, εἰρημένη
part-neut: εἰρηκός, εἰρημένον

 Pluperfect: εἰρήκειν, εἰρήμην

act.ind: εἰρήκειν-εἰρήκη, εἰρήκεις-εἰρήκης, εἰρήκει(ν), εἰρήκετον, εἰρηκέτην, εἰρήκεμεν, εἰρήκετε, εἰρήκεσαν

mid.ind: εἰρήμην, εἴρησο, εἴρητο, εἴρησθον, εἰρήσθην, εἰρήμεθα, εἴρησθε, εἴρηντο

Etymology 1

(This etymology is missing or incomplete. Please add to it, or discuss it at the Etymology scriptorium.)
# -------------------------------
dict: ἐρέω • (eréō)

 Epic and Ionic form of ἔρομαι (éromai, “ask; tell”)

#= Present: ἐρέω, ἐρέομαι (Uncontracted)

act.ind: ἐρέω, ἐρέεις, ἐρέει, ἐρέετον, ἐρέετον, ἐρέομεν, ἐρέετε, ἐρέουσι(ν)
sub: ἐρέω-ἐρέωμι, ἐρέῃς-ἐρέῃσθα, ἐρέῃ-ἐρέῃσι, ἐρέητον, ἐρέητον, ἐρέωμεν, ἐρέητε, ἐρέωσι(ν)
opt: ἐρέοιμι, ἐρέοισ(θα), ἐρέοι, ἐρέοιτον, ἐρεοίτην, ἐρέοιμεν, ἐρέοιτε, ἐρέοιεν
imp: , ἔρεε, ἐρεέτω, ἐρέετον, ἐρεέτων, , ἐρέετε, ἐρεόντων

mid.ind: ἐρέομαι, ἐρέεαι, ἐρέεται, ἐρέεσθον, ἐρέεσθον, ἐρεόμε(σ)θα, ἐρέεσθε, ἐρέονται
sub: ἐρέωμαι-ἐρεώμαιμι, ἐρέηαι-ἐρέηαι, ἐρέηται-ἐρεήταισι, ἐρέησθον, ἐρέησθον, ἐρεώμε(σ)θα, ἐρέησθε, ἐρέωνται
opt: ἐρεοίμην, ἐρέοιο, ἐρέοιτο, ἐρέοισθον, ἐρεοίσθην, ἐρεοίμε(σ)θα, ἐρέοισθε, ἐρεοίατο
imp: , ἐρέεο, ἐρεέσθω, ἐρέεσθον, ἐρεέσθων, , ἐρέεσθε, ἐρεέσθων

act. mid.inf: ἐρέειν, ἐρέεσθαι

part-masc: ἐρέων, ἐρεόμενος
part-fem: ἐρέουσα, ἐρεομένη
part-neut: ἐρέον, ἐρεόμενον

#= Present: ἐρέω, ἐρεῦμαι (Uncontracted)

act.ind: ἐρέω, ἐρεῖς, ἐρεῖ, ἐρεῖτον, ἐρεῖτον, ἐρεῦμεν, ἐρεῖτε, ἐρεῦσι(ν)
sub: ἐρέω-ἐρέωμι, ἐρῇς-ἐρῇσθα, ἐρῇ-ἐρῇσι, ἐρῆτον, ἐρῆτον, ἐρέωμεν, ἐρῆτε, ἐρέωσι(ν)
opt: ἐρέοιμι, ἐρέοις, ἐρέοι, ἐρέοιτον, ἐρεοίτην, ἐρέοιμεν, ἐρέοιτε, ἐρέοιεν
imp: , ἔρει, ἐρείτω, ἐρεῖτον, ἐρείτων, , ἐρεῖτε, ἐρεύντων

mid.ind: ἐρεῦμαι, ἐρεῖαι-ἐρέαι, ἐρεῖται, ἐρεῖσθον, ἐρεῖσθον, ἐρεύμε(σ)θα, ἐρεῖσθε, ἐρεῦνται
sub: ἐρέωμαι-ἐρέωμαιμι, ἐρῇ-ἐρῇ, ἐρῆται-ἐρῆταισι, ἐρῆσθον, ἐρῆσθον, ἐρεώμε(σ)θα, ἐρῆσθε, ἐρέωνται
opt: ἐρεοίμην, ἐρέοιο, ἐρέοιτο, ἐρέοισθον, ἐρεοίσθην, ἐρεοίμε(σ)θα, ἐρέοισθε, ἐρεοίατο
imp: , ἐρεῦ, ἐρείσθω, ἐρεῖσθον, ἐρείσθων, , ἐρεῖσθε, ἐρείσθων

act. mid.inf: ἐρεῖν-ἐρήμεναι-ἐρῆναι, ἐρεῖσθαι

part-masc: ἐρέων, ἐρεύμενος
part-fem: ἐρεῦσα, ἐρευμένη
part-neut: ἐρεῦν, ἐρεύμενον

#= Imperfect: εἴρεον, εἰρεόμην (Uncontracted)

act.ind: εἴρεον, εἴρεες, εἴρεε(ν), εἰρέετον, εἰρεέτην, εἰρέομεν, εἰρέετε, εἴρεον

mid.ind: εἰρεόμην, εἰρέου, εἰρέετο, εἰρέεσθον, εἰρεέσθην, εἰρεόμε(σ)θα, εἰρέεσθε, εἰρέοντο

#= Imperfect: εἴρευν, εἰρεύμην (Uncontracted)

act.ind: εἴρευν, εἴρεις, εἴρει, εἰρεῖτον, εἰρείτην, εἰρεῦμεν, εἰρεῖτε, εἴρευν

mid.ind: εἰρεύμην, εἰρεῖο-εἰρέο, εἰρεῖτο, εἰρεῖσθον, εἰρείσθην, εἰρεύμε(σ)θα, εἰρεῖσθε, εἰρεῦντο

Etymology 2

See the etymology of the corresponding lemma form.
# -------------------------------
dict: ἐρέω • (eréō)

 first-person singular future active indicative uncontracted of εἴρω (eírō) and λέγω (légō)
# no data
# -------------------------------
dict: ἐρύω • (erúō)

 (poetic) to draw, drag, pull

#= Present: ἐρύω, ἐρύομαι

act.ind: ἐρύω, ἐρύεις, ἐρύει, ἐρύετον, ἐρύετον, ἐρύομεν, ἐρύετε, ἐρύουσι(ν)
sub: ἐρύω, ἐρύῃς, ἐρύῃ, ἐρύητον, ἐρύητον, ἐρύωμεν, ἐρύητε, ἐρύωσι(ν)
opt: ἐρύοιμι, ἐρύοις, ἐρύοι, ἐρύοιτον, ἐρυοίτην, ἐρύοιμεν, ἐρύοιτε, ἐρύοιεν
imp: , ἔρυε, ἐρυέτω, ἐρύετον, ἐρυέτων, , ἐρύετε, ἐρυόντων

mid.ind: ἐρύομαι, ἐρύῃ-ἐρύει, ἐρύεται, ἐρύεσθον, ἐρύεσθον, ἐρυόμεθα, ἐρύεσθε, ἐρύονται
sub: ἐρύωμαι, ἐρύῃ, ἐρύηται, ἐρύησθον, ἐρύησθον, ἐρυώμεθα, ἐρύησθε, ἐρύωνται
opt: ἐρυοίμην, ἐρύοιο, ἐρύοιτο, ἐρύοισθον, ἐρυοίσθην, ἐρυοίμεθα, ἐρύοισθε, ἐρύοιντο
imp: , ἐρύου, ἐρυέσθω, ἐρύεσθον, ἐρυέσθων, , ἐρύεσθε, ἐρυέσθων

act. mid.inf: ἐρύειν, ἐρύεσθαι

part-masc: ἐρύων, ἐρυόμενος
part-fem: ἐρύουσα, ἐρυομένη
part-neut: ἐρύον, ἐρυόμενον

#= Present: εἰρύω, εἰρύομαι (Epic)

act.ind: εἰρύω, εἰρύεις, εἰρύει, εἰρύετον, εἰρύετον, εἰρύομεν, εἰρύετε, εἰρύουσι(ν)
sub: εἰρύω-εἰρύωμι, εἰρύῃς-εἰρύῃσθα, εἰρύῃ-εἰρύῃσι, εἰρύητον, εἰρύητον, εἰρύωμεν, εἰρύητε, εἰρύωσι(ν)
opt: εἰρύοιμι, εἰρύοισ(θα), εἰρύοι, εἰρύοιτον, εἰρυοίτην, εἰρύοιμεν, εἰρύοιτε, εἰρύοιεν
imp: , εἴρυε, εἰρυέτω, εἰρύετον, εἰρυέτων, , εἰρύετε, εἰρυόντων

mid.ind: εἰρύομαι, εἰρύεαι, εἰρύεται, εἰρύεσθον, εἰρύεσθον, εἰρυόμε(σ)θα, εἰρύεσθε, εἰρύονται
sub: εἰρύωμαι-εἰρυώμαιμι, εἰρύηαι-εἰρύηαι, εἰρύηται-εἰρυήταισι, εἰρύησθον, εἰρύησθον, εἰρυώμε(σ)θα, εἰρύησθε, εἰρύωνται
opt: εἰρυοίμην, εἰρύοιο, εἰρύοιτο, εἰρύοισθον, εἰρυοίσθην, εἰρυοίμε(σ)θα, εἰρύοισθε, εἰρυοίατο
imp: , εἰρύεο, εἰρυέσθω, εἰρύεσθον, εἰρυέσθων, , εἰρύεσθε, εἰρυέσθων

act. mid.inf: εἰρύειν-εἰρυέμεν(αι)-εἰρύμεν(αι), εἰρύεσθαι

part-masc: εἰρύων, εἰρυόμενος
part-fem: εἰρύουσα, εἰρυομένη
part-neut: εἰρύον, εἰρυόμενον

#= Imperfect: εἴρυον, εἰρυόμην (Epic)

act.ind: εἴρυον, εἴρυες, εἴρυε(ν), εἰρύετον, εἰρυέτην, εἰρύομεν, εἰρύετε, εἴρυον

mid.ind: εἰρυόμην, εἰρύου, εἰρύετο, εἰρύεσθον, εἰρυέσθην, εἰρυόμε(σ)θα, εἰρύεσθε, εἰρύοντο

#= Imperfect: ἔρυον, ἐρυόμην (Epic)

act.ind: ἔρυον, ἔρυες, ἔρυε(ν), ἐρύετον, ἐρυέτην, ἐρύομεν, ἐρύετε, ἔρυον

mid.ind: ἐρυόμην, ἐρύου, ἐρύετο, ἐρύεσθον, ἐρυέσθην, ἐρυόμε(σ)θα, ἐρύεσθε, ἐρύοντο

#= Imperfect: ἐρύεσκον, ἐρυεσκόμην (Epic)

act.ind: ἐρύεσκον, ἐρύεσκες, ἐρύεσκε(ν), ἐρυέσκετον, ἐρυεσκέτην, ἐρυέσκομεν, ἐρυέσκετε, ἐρύεσκον

mid.ind: ἐρυεσκόμην, ἐρυέσκου, ἐρυέσκετο, ἐρυέσκεσθον, ἐρυεσκέσθην, ἐρυεσκόμε(σ)θα, ἐρυέσκεσθε, ἐρυέσκοντο

#= Future: ἐρύσω, ἐρύσομαι

act.ind: ἐρύσω, ἐρύσεις, ἐρύσει, ἐρύσετον, ἐρύσετον, ἐρύσομεν, ἐρύσετε, ἐρύσουσι(ν)
opt: ἐρύσοιμι, ἐρύσοις, ἐρύσοι, ἐρύσοιτον, ἐρυσοίτην, ἐρύσοιμεν, ἐρύσοιτε, ἐρύσοιεν
mid.ind: ἐρύσομαι, ἐρύσῃ-ἐρύσει, ἐρύσεται, ἐρύσεσθον, ἐρύσεσθον, ἐρυσόμεθα, ἐρύσεσθε, ἐρύσονται
opt: ἐρυσοίμην, ἐρύσοιο, ἐρύσοιτο, ἐρύσοισθον, ἐρυσοίσθην, ἐρυσοίμεθα, ἐρύσοισθε, ἐρύσοιντο

act. mid. inf: ἐρύσειν, ἐρύσεσθαι

part-masc: ἐρύσων, ἐρυσόμενος
part-fem: ἐρύσουσα, ἐρυσομένη
part-neut: ἐρύσον, ἐρυσόμενον

#= Future: ἐρύσσω, ἐρύσσομαι (Epic)

act.ind: ἐρύσσω, ἐρύσσεις, ἐρύσσει, ἐρύσσετον, ἐρύσσετον, ἐρύσσομεν, ἐρύσσετε, ἐρύσσουσι(ν)
opt: ἐρύσσοιμι, ἐρύσσοισ(θα), ἐρύσσοι, ἐρύσσοιτον, ἐρυσσοίτην, ἐρύσσοιμεν, ἐρύσσοιτε, ἐρύσσοιεν
mid.ind: ἐρύσσομαι, ἐρύσσεαι, ἐρύσσεται, ἐρύσσεσθον, ἐρύσσεσθον, ἐρυσσόμε(σ)θα, ἐρύσσεσθε, ἐρύσσονται
opt: ἐρυσσοίμην, ἐρύσσοιο, ἐρύσσοιτο, ἐρύσσοισθον, ἐρυσσοίσθην, ἐρυσσοίμε(σ)θα, ἐρύσσοισθε, ἐρυσσοίατο

act. mid. inf: ἐρύσσειν-ἐρυσσέμεν(αι)-ἐρύσσμεν(αι), ἐρύσσεσθαι

part-masc: ἐρύσσων, ἐρυσσόμενος
part-fem: ἐρύσσουσα, ἐρυσσομένη
part-neut: ἐρύσσον, ἐρυσσόμενον

#= Aorist: εἴρυσα, εἰρυσάμην

act.ind: εἴρυσα, εἴρυσας, εἴρυσε(ν), εἰρύσατον, εἰρυσάτην, εἰρύσαμεν, εἰρύσατε, εἴρυσαν
sub: εἰρύσω, εἰρύσῃς, εἰρύσῃ, εἰρύσητον, εἰρύσητον, εἰρύσωμεν, εἰρύσητε, εἰρύσωσι(ν)
opt: εἰρύσαιμι, εἰρύσειας-εἰρύσαις, εἰρύσειε(ν)-εἰρύσαι, εἰρύσαιτον, εἰρυσαίτην, εἰρύσαιμεν, εἰρύσαιτε, εἰρύσειαν-εἰρύσαιεν
imp: , εἴρυσον, εἰρυσάτω, εἰρύσατον, εἰρυσάτων, , εἰρύσατε, εἰρυσάντων
mid.ind: εἰρυσάμην, εἰρύσω, εἰρύσατο, εἰρύσασθον, εἰρυσάσθην, εἰρυσάμεθα, εἰρύσασθε, εἰρύσαντο
sub: εἰρύσωμαι, εἰρύσῃ, εἰρύσηται, εἰρύσησθον, εἰρύσησθον, εἰρυσώμεθα, εἰρύσησθε, εἰρύσωνται
opt: εἰρυσαίμην, εἰρύσαιο, εἰρύσαιτο, εἰρύσαισθον, εἰρυσαίσθην, εἰρυσαίμεθα, εἰρύσαισθε, εἰρύσαιντο
imp: , εἴρυσαι, εἰρυσάσθω, εἰρύσασθον, εἰρυσάσθων, , εἰρύσασθε, εἰρυσάσθων

act. mid. inf: εἰρύσαι, εἰρύσασθαι

part-masc: εἰρύσας, εἰρυσάμενος
part-fem: εἰρύσασα, εἰρυσαμένη
part-neut: εἰρύσαν, εἰρυσάμενον

#= Aorist: ἔρυσα, ἐρυσάμην (Epic)

act.ind: ἔρυσα, ἔρυσας, ἔρυσε(ν), ἐρύσατον, ἐρυσάτην, ἐρύσαμεν, ἐρύσατε, ἔρυσαν
sub: ἐρύσω-ἐρύσωμι, ἐρύσῃς-ἐρύσῃσθα, ἐρύσῃ-ἐρύσῃσι, ἐρύσητον, ἐρύσητον, ἐρύσωμεν, ἐρύσητε, ἐρύσωσι(ν)
opt: ἐρύσαιμι, ἐρύσαις-ἐρύσαισθα-ἐρύσειας, ἐρύσειε(ν)-ἐρύσαι, ἐρυσεῖτον, ἐρυσείτην, ἐρυσεῖμεν, ἐρυσεῖτε, ἐρυσεῖεν
imp: , ἔρυσον, ἐρυσάτω, ἐρύσατον, ἐρυσάτων, , ἐρύσατε, ἐρυσάντων
mid.ind: ἐρυσάμην, ἐρύσω, ἐρύσατο, ἐρύσασθον, ἐρυσάσθην, ἐρυσάμε(σ)θα, ἐρύσασθε, ἐρύσαντο
sub: ἐρύσωμαι-ἐρυσώμαιμι, ἐρύσηαι-ἐρύσηαι, ἐρύσηται-ἐρυσήταισι, ἐρύσησθον, ἐρύσησθον, ἐρυσώμε(σ)θα, ἐρύσησθε, ἐρύσωνται
opt: ἐρυσαίμην, ἐρύσαιο, ἐρύσαιτο, ἐρύσαισθον, ἐρυσαίσθην, ἐρυσαίμε(σ)θα, ἐρύσαισθε, ἐρυσαίατο
imp: , ἔρυσαι, ἐρυσάσθω, ἐρύσασθον, ἐρυσάσθων, , ἐρύσασθε, ἐρυσάσθων

act. mid. inf: ἐρύσαι-ἐρυσάμεν-ἐρυσαμέναι, ἐρύσασθαι

part-masc: ἐρύσας, ἐρυσάμενος
part-fem: ἐρύσασα, ἐρυσαμένη
part-neut: ἐρύσαν, ἐρυσάμενον

#= Aorist: εἴρυσσα, εἰρυσσάμην (Epic)

act.ind: εἴρυσσα, εἴρυσσας, εἴρυσσε(ν), εἰρύσσατον, εἰρυσσάτην, εἰρύσσαμεν, εἰρύσσατε, εἴρυσσαν
sub: ἐρύσσω-ἐρύσσωμι, ἐρύσσῃς-ἐρύσσῃσθα, ἐρύσσῃ-ἐρύσσῃσι, ἐρύσσητον, ἐρύσσητον, ἐρύσσομεν, ἐρύσσητε, ἐρύσσωσι(ν)
opt: ἐρύσσαιμι, ἐρύσσαις-ἐρύσσαισθα-ἐρύσσειας, ἐρύσσειε(ν)-ἐρύσσαι, ἐρυσσεῖτον, ἐρυσσείτην, ἐρυσσεῖμεν, ἐρυσσεῖτε, ἐρυσσεῖεν
imp: , ἔρυσσον, ἐρυσσάτω, ἐρύσσατον, ἐρυσσάτων, , ἐρύσσατε, ἐρυσσάντων
mid.ind: εἰρυσσάμην, εἰρύσσω, εἰρύσσατο, εἰρύσσασθον, εἰρυσσάσθην, εἰρυσσάμε(σ)θα, εἰρύσσασθε, εἰρύσσαντο
sub: ἐρύσσωμαι-ἐρυσσώμαιμι, ἐρύσσηαι-ἐρύσσηαι, ἐρύσσηται-ἐρυσσήταισι, ἐρύσσησθον, ἐρύσσησθον, ἐρυσσώμε(σ)θα, ἐρύσσησθε, ἐρύσσωνται
opt: ἐρυσσαίμην, ἐρύσσαιο, ἐρύσσαιτο, ἐρύσσαισθον, ἐρυσσαίσθην, ἐρυσσαίμε(σ)θα, ἐρύσσαισθε, ἐρυσσαίατο
imp: , ἔρυσσαι, ἐρυσσάσθω, ἐρύσσασθον, ἐρυσσάσθων, , ἐρύσσασθε, ἐρυσσάσθων

act. mid. inf: ἐρύσσαι, ἐρύσσασθαι

part-masc: ἐρύσσας, ἐρυσσάμενος
part-fem: ἐρύσσασα, ἐρυσσαμένη
part-neut: ἐρύσσαν, ἐρυσσάμενον

#= Aorist: ἔρυσσα, ἐρυσσάμην (Epic)

act.ind: ἔρυσσα, ἔρυσσας, ἔρυσσε(ν), ἐρύσσατον, ἐρυσσάτην, ἐρύσσαμεν, ἐρύσσατε, ἔρυσσαν
mid.ind: ἐρυσσάμην, ἐρύσσω, ἐρύσσατο, ἐρύσσασθον, ἐρυσσάσθην, ἐρυσσάμε(σ)θα, ἐρύσσασθε, ἐρύσσαντο

#= Aorist: ἐρύσασκα, ἐρυσασκάμην (Epic)

act.ind: ἐρύσασκα, ἐρύσασκας, ἐρύσασκε(ν), ἐρυσάσκατον, ἐρυσασκάτην, ἐρυσάσκαμεν, ἐρυσάσκατε, ἐρύσασκαν
sub: ἐρυσάσκω-ἐρυσάσκωμι, ἐρυσάσκῃς-ἐρυσάσκῃσθα, ἐρυσάσκῃ-ἐρυσάσκῃσι, ἐρυσάσκητον, ἐρυσάσκητον, ἐρυσάσκωμεν, ἐρυσάσκητε, ἐρυσάσκωσι(ν)
opt: ἐρυσάσκαιμι, ἐρυσάσκαις-ἐρυσάσκαισθα-ἐρυσάσκειας, ἐρυσάσκειε(ν)-ἐρυσάσκαι, ἐρυσασκεῖτον, ἐρυσασκείτην, ἐρυσασκεῖμεν, ἐρυσασκεῖτε, ἐρυσασκεῖεν
imp: , ἐρύσασκον, ἐρυσασκάτω, ἐρυσάσκατον, ἐρυσασκάτων, , ἐρυσάσκατε, ἐρυσασκάντων
mid.ind: ἐρυσασκάμην, ἐρυσάσκω, ἐρυσάσκατο, ἐρυσάσκασθον, ἐρυσασκάσθην, ἐρυσασκάμε(σ)θα, ἐρυσάσκασθε, ἐρυσάσκαντο
sub: ἐρυσάσκωμαι-ἐρυσασκώμαιμι, ἐρυσάσκηαι-ἐρυσάσκηαι, ἐρυσάσκηται-ἐρυσασκήταισι, ἐρυσάσκησθον, ἐρυσάσκησθον, ἐρυσασκώμε(σ)θα, ἐρυσάσκησθε, ἐρυσάσκωνται
opt: ἐρυσασκαίμην, ἐρυσάσκαιο, ἐρυσάσκαιτο, ἐρυσάσκαισθον, ἐρυσασκαίσθην, ἐρυσασκαίμε(σ)θα, ἐρυσάσκαισθε, ἐρυσασκαίατο
imp: , ἐρύσασκαι, ἐρυσασκάσθω, ἐρυσάσκασθον, ἐρυσασκάσθων, , ἐρυσάσκασθε, ἐρυσασκάσθων

act. mid. inf: ἐρυσᾶσκαι-ἐρυσασκάμεν-ἐρυσασκαμέναι, ἐρυσάσκασθαι

part-masc: ἐρυσάσκας, ἐρυσασκάμενος
part-fem: ἐρυσάσκασα, ἐρυσασκαμένη
part-neut: ἐρυσᾶσκαν, ἐρυσασκάμενον

# -------------------------------
dict: εἰσβαίνω • (eisbaínō)

 to embark, board ship

#= Present: εἰσβαίνω

act.ind: εἰσβαίνω, εἰσβαίνεις, εἰσβαίνει, εἰσβαίνετον, εἰσβαίνετον, εἰσβαίνομεν, εἰσβαίνετε, εἰσβαίνουσι(ν)
sub: εἰσβαίνω, εἰσβαίνῃς, εἰσβαίνῃ, εἰσβαίνητον, εἰσβαίνητον, εἰσβαίνωμεν, εἰσβαίνητε, εἰσβαίνωσι(ν)
opt: εἰσβαίνοιμι, εἰσβαίνοις, εἰσβαίνοι, εἰσβαίνοιτον, εἰσβαινοίτην, εἰσβαίνοιμεν, εἰσβαίνοιτε, εἰσβαίνοιεν
imp: , εἴσβαινε, εἰσβαινέτω, εἰσβαίνετον, εἰσβαινέτων, , εἰσβαίνετε, εἰσβαινόντων

act.inf: εἰσβαίνειν

part-masc: εἰσβαίνων
part-fem: εἰσβαίνουσα
part-neut: εἰσβαῖνον

#= Imperfect: εἰσέβαινον

act.ind: εἰσέβαινον, εἰσέβαινες, εἰσέβαινε(ν), εἰσεβαίνετον, εἰσεβαινέτην, εἰσεβαίνομεν, εἰσεβαίνετε, εἰσέβαινον

#= Imperfect: εἴσβαινον (Epic)

act.ind: εἴσβαινον, εἴσβαινες, εἴσβαινε(ν), εἰσβαίνετον, εἰσβαινέτην, εἰσβαίνομεν, εἰσβαίνετε, εἴσβαινον

#= Aorist: εἰσέβην

act.ind: εἰσέβην, εἰσέβης, εἰσέβη, εἰσέβητον, εἰσεβήτην, εἰσέβημεν, εἰσέβητε, εἰσέβησαν
sub: εἰσβῶ, εἰσβῇς, εἰσβῇ, εἰσβῆτον, εἰσβῆτον, εἰσβῶμεν, εἰσβῆτε, εἰσβῶσι(ν)
opt: εἰσβαίην, εἰσβαίης, εἰσβαίη, εἰσβαῖτον-εἰσβαίητον, εἰσβαίτην-εἰσβαιήτην, εἰσβαῖμεν-εἰσβαίημεν, εἰσβαῖτε-εἰσβαίητε, εἰσβαῖεν-εἰσβαίησαν
imp: , εἴσβηθι, εἰσβήτω, εἴσβητον, εἰσβήτων, , εἴσβητε, εἰσβάντων

act.inf: εἰσβῆναι

part-masc: εἰσβάς
part-fem: εἰσβᾶσα
part-neut: εἰσβάν

#= Aorist: ἐσέβην (Epic)

act.ind: ἐσέβην, ἐσέβης, ἐσέβη, ἐσέβητον, ἐσεβήτην, ἐσέβημεν, ἐσέβητε, ἐσέβησαν
sub: ἐσβῶ-ἐσβῶμι, ἐσβῇς-ἐσβῇσθα, ἐσβῇ-ἐσβῇσι, ἐσβῆτον, ἐσβῆτον, ἐσβῶμεν, ἐσβῆτε, ἐσβῶσι(ν)
opt: ἐσβαίην, ἐσβαίης, ἐσβαίη, ἐσβαῖτον, ἐσβαίτην, ἐσβαῖμεν, ἐσβαῖτε, ἐσβαῖεν
imp: , ἔσβηθι, ἐσβήτω, ἔσβητον, ἐσβήτων, , ἔσβητε, ἐσβάντων

act.inf: ἐσβάμεν(αι)

part-masc: ἐσβάς
part-fem: ἐσβᾶσα
part-neut: ἐσβάν

#= Perfect: εἰσβέβηκα

act.ind: εἰσβέβηκα, εἰσβέβηκας, εἰσβέβηκε(ν), εἰσβεβήκατον, εἰσβεβήκατον, εἰσβεβήκαμεν, εἰσβεβήκατε, εἰσβεβήκασι(ν)
sub: εἰσβεβήκω, εἰσβεβήκῃς, εἰσβεβήκῃ, εἰσβεβήκητον, εἰσβεβήκητον, εἰσβεβήκωμεν, εἰσβεβήκητε, εἰσβεβήκωσι(ν)
opt: εἰσβεβήκοιμι-εἰσβεβηκοίην, εἰσβεβήκοις-εἰσβεβηκοίης, εἰσβεβήκοι-εἰσβεβηκοίη, εἰσβεβήκοιτον, εἰσβεβηκοίτην, εἰσβεβήκοιμεν, εἰσβεβήκοιτε, εἰσβεβήκοιεν
imp: , εἰσβέβηκε, εἰσβεβηκέτω, εἰσβεβήκετον, εἰσβεβηκέτων, , εἰσβεβήκετε, εἰσβεβηκόντων

act.inf: εἰσβεβηκέναι

part-masc: εἰσβεβηκώς
part-fem: εἰσβεβηκυῖα
part-neut: εἰσβεβηκός

# -------------------------------
dict: σεύω • (seúō)

 to chase, drive, impel
 (middle) to rush, hasten, hurry

#= Present: σεύω, σεύομαι (Epic)

act.ind: σεύω, σεύεις, σεύει, σεύετον, σεύετον, σεύομεν, σεύετε, σεύουσι(ν)
sub: σεύω-σεύωμι, σεύῃς-σεύῃσθα, σεύῃ-σεύῃσι, σεύητον, σεύητον, σεύωμεν, σεύητε, σεύωσι(ν)
opt: σεύοιμι, σεύοισ(θα), σεύοι, σεύοιτον, σευοίτην, σεύοιμεν, σεύοιτε, σεύοιεν
imp: , σεῦε, σευέτω, σεύετον, σευέτων, , σεύετε, σευόντων

mid.ind: σεύομαι, σεύεαι, σεύεται, σεύεσθον, σεύεσθον, σευόμε(σ)θα, σεύεσθε, σεύονται
sub: σεύωμαι-σευώμαιμι, σεύηαι-σεύηαι, σεύηται-σευήταισι, σεύησθον, σεύησθον, σευώμε(σ)θα, σεύησθε, σεύωνται
opt: σευοίμην, σεύοιο, σεύοιτο, σεύοισθον, σευοίσθην, σευοίμε(σ)θα, σεύοισθε, σευοίατο
imp: , σεύεο, σευέσθω, σεύεσθον, σευέσθων, , σεύεσθε, σευέσθων

act. mid.inf: σεύειν-σευέμεν(αι)-σευμέναι, σεύεσθαι

part-masc: σεύων, σευόμενος
part-fem: σεύουσα, σευομένη
part-neut: σεῦον, σευόμενον

#= Imperfect: ἔσσευον, ἐσσευόμην (Epic)

act.ind: ἔσσευον, ἔσσευες, ἔσσευε(ν), ἐσσεύετον, ἐσσευέτην, ἐσσεύομεν, ἐσσεύετε, ἔσσευον

mid.ind: ἐσσευόμην, ἐσσεύου, ἐσσεύετο, ἐσσεύεσθον, ἐσσευέσθην, ἐσσευόμε(σ)θα, ἐσσεύεσθε, ἐσσεύοντο

#= Imperfect: σεύεσκον, σευεσκόμην (Epic)

act.ind: σεύεσκον, σεύεσκες, σεύεσκε(ν), σευέσκετον, σευεσκέτην, σευέσκομεν, σευέσκετε, σεύεσκον

mid.ind: σευεσκόμην, σευέσκου, σευέσκετο, σευέσκεσθον, σευεσκέσθην, σευεσκόμε(σ)θα, σευέσκεσθε, σευέσκοντο

#= Aorist: ἔσσευα, ἐσσευάμην

act.ind: ἔσσευα, ἔσσευας, ἔσσευε(ν), ἐσσεύατον, ἐσσευάτην, ἐσσεύαμεν, ἐσσεύατε, ἔσσευαν
sub: σεύω, σεύῃς, σεύῃ, σεύητον, σεύητον, σεύωμεν, σεύητε, σεύωσι(ν)
opt: σεύαιμι, σεύειας-σεύαις, σεύειε(ν)-σεύαι, σεύαιτον, σευαίτην, σεύαιμεν, σεύαιτε, σεύειαν-σεύαιεν
imp: , σεῦον, σευάτω, σεύατον, σευάτων, , σεύατε, σευάντων
mid.ind: ἐσσευάμην, ἐσσεύω, ἐσσεύατο, ἐσσεύασθον, ἐσσευάσθην, ἐσσευάμεθα, ἐσσεύασθε, ἐσσεύαντο
sub: σεύωμαι, σεύῃ, σεύηται, σεύησθον, σεύησθον, σευώμεθα, σεύησθε, σεύωνται
opt: σευαίμην, σεύαιο, σεύαιτο, σεύαισθον, σευαίσθην, σευαίμεθα, σεύαισθε, σεύαιντο
imp: , σεῦαι, σευάσθω, σεύασθον, σευάσθων, , σεύασθε, σευάσθων

act. mid. inf: σεῦαι, σεύασθαι

part-masc: σεύας, σευάμενος
part-fem: σεύασα, σευαμένη
part-neut: σεῦαν, σευάμενον

#= Aorist: σεῦα, σευάμην (Epic)

act.ind: σεῦα, σεῦας, σεῦε(ν), σεύατον, σευάτην, σεύαμεν, σεύατε, σεῦαν
mid.ind: σευάμην, σεύω, σεύατο, σεύασθον, σευάσθην, σευάμε(σ)θα, σεύασθε, σεύαντο

#= Aorist: ἔσσυον, ἐσσυόμην, ἐσύθην

act.ind: ἔσσυον, ἔσσυες, ἔσσυε(ν), ἐσσύετον, ἐσσυέτην, ἐσσύομεν, ἐσσύετε, ἔσσυον
sub: σύω, σύῃς, σύῃ, σύητον, σύητον, σύωμεν, σύητε, σύωσι(ν)
opt: σύοιμι, σύοις, σύοι, σύοιτον, συοίτην, σύοιμεν, σύοιτε, σύοιεν
imp: , σύε, συέτω, σύετον, συέτων, , σύετε, συόντων
mid.ind: ἐσσυόμην, ἔσσυο, ἔσσυτο, ἐσσύεσθον, ἐσσυέσθην, ἐσσυόμεθα, ἐσσύεσθε, ἐσσύοντο
sub: σύωμαι, σύῃ, σύηται, σύησθον, σύησθον, συώμεθα, σύησθε, σύωνται
opt: συοίμην, σύοιο, σύοιτο, σύοισθον, συοίσθην, συοίμεθα, σύοισθε, σύοιντο
imp: , συοῦ, συέσθω, σύεσθον, συέσθων, , σύεσθε, συέσθων
pas.ind: ἐσύθην, ἐσύθης, ἐσύθη, ἐσύθητον, ἐσυθήτην, ἐσύθημεν, ἐσύθητε, ἐσύθησαν
sub: συθῶ, συθῇς, συθῇ, συθῆτον, συθῆτον, συθῶμεν, συθῆτε, συθῶσι(ν)
opt: συθείην, συθείης, συθείη, συθεῖτον-συθείητον, συθείτην-συθειήτην, συθεῖμεν-συθείημεν, συθεῖτε-συθείητε, συθεῖεν-συθείησαν
imp: , σύθητι, συθήτω, σύθητον, συθήτων, , σύθητε, συθέντων

act. mid. pas. inf: συεῖν, συέσθαι, συθῆναι

part-masc: συών, συόμενος, συθείς
part-fem: συοῦσα, συομένη, συθεῖσα
part-neut: συόν, συόμενον, συθέν

#= Aorist: σύον, συόμην (Epic)

act.ind: σύον, σύες, σύε(ν), σύετον, συέτην, σύομεν, σύετε, σύον
mid.ind: συόμην, σύεο, σύτο, σύεσθον, συέσθην, συόμε(σ)θα, σύεσθε, σύοντο

#= Perfect: ἔσσυμαι

pas.ind: ἔσσυμαι, ἔσσυσαι, ἔσσυται, ἔσσυσθον, ἔσσυσθον, ἐσσύμεθα, ἔσσυσθε, ἔσσυνται
sub: ἐσσύμενος ὦ, ἐσσύμενος ᾖς, ἐσσύμενος ᾖ, ἐσσύμενω ἦτον, ἐσσύμενω ἦτον, ἐσσύμενοι ὦμεν, ἐσσύμενοι ἦτε, ἐσσύμενοι ὦσι(ν)
opt: ἐσσύμενος εἴην, ἐσσύμενος εἴης, ἐσσύμενος εἴη, ἐσσύμενω εἴητον-εἶτον, ἐσσύμενω εἰήτην-εἴτην, ἐσσύμενοι εἴημεν-εἶμεν, ἐσσύμενοι εἴητε-εἶτε, ἐσσύμενοι εἴησαν-εἶεν
imp: , ἔσσυσο, ἐσσύσθω, ἔσσυσθον, ἐσσύσθων, , ἔσσυσθε, ἐσσύσθων

infinitive, ἐσσύσθαι

part-masc: ἐσσύμενος
part-fem: ἐσσύμενη
part-neut: ἐσσύμενον

#= Perfect: σεσύαμαι

pas.ind: σεσύαμαι, σεσύασαι, σεσύαται, σεσύασθον, σεσύασθον, σεσυάμεθα, σεσύασθε, σεσύανται

# -------------------------------
dict: εὕδω • (heúdō)

 to sleep

 Synonyms: δαρθάνω (darthánō), καθεύδω (katheúdō), κνώσσω (knṓssō), κοιμάομαι (koimáomai)

#= Present: εὕδω, εὕδομαι

act.ind: εὕδω, εὕδεις, εὕδει, εὕδετον, εὕδετον, εὕδομεν, εὕδετε, εὕδουσι(ν)
sub: εὕδω, εὕδῃς, εὕδῃ, εὕδητον, εὕδητον, εὕδωμεν, εὕδητε, εὕδωσι(ν)
opt: εὕδοιμι, εὕδοις, εὕδοι, εὕδοιτον, εὑδοίτην, εὕδοιμεν, εὕδοιτε, εὕδοιεν
imp: , εὗδε, εὑδέτω, εὕδετον, εὑδέτων, , εὕδετε, εὑδόντων

mid.ind: εὕδομαι, εὕδῃ-εὕδει, εὕδεται, εὕδεσθον, εὕδεσθον, εὑδόμεθα, εὕδεσθε, εὕδονται
sub: εὕδωμαι, εὕδῃ, εὕδηται, εὕδησθον, εὕδησθον, εὑδώμεθα, εὕδησθε, εὕδωνται
opt: εὑδοίμην, εὕδοιο, εὕδοιτο, εὕδοισθον, εὑδοίσθην, εὑδοίμεθα, εὕδοισθε, εὕδοιντο
imp: , εὕδου, εὑδέσθω, εὕδεσθον, εὑδέσθων, , εὕδεσθε, εὑδέσθων

act. mid.inf: εὕδειν, εὕδεσθαι

part-masc: εὕδων, εὑδόμενος
part-fem: εὕδουσα, εὑδομένη
part-neut: εὗδον, εὑδόμενον

#= Imperfect: ἔκευδον, ἐκευδόμην

act.ind: ἔκευδον, ἔκευδες, ἔκευδε(ν), ἐκεύδετον, ἐκευδέτην, ἐκεύδομεν, ἐκεύδετε, ἔκευδον

mid.ind: ἐκευδόμην, ἐκεύδου, ἐκεύδετο, ἐκεύδεσθον, ἐκευδέσθην, ἐκευδόμεθα, ἐκεύδεσθε, ἐκεύδοντο

#= Future: εὑδήσω, εὑδήσομαι

act.ind: εὑδήσω, εὑδήσεις, εὑδήσει, εὑδήσετον, εὑδήσετον, εὑδήσομεν, εὑδήσετε, εὑδήσουσι(ν)
opt: εὑδήσοιμι, εὑδήσοις, εὑδήσοι, εὑδήσοιτον, εὑδησοίτην, εὑδήσοιμεν, εὑδήσοιτε, εὑδήσοιεν
mid.ind: εὑδήσομαι, εὑδήσῃ-εὑδήσει, εὑδήσεται, εὑδήσεσθον, εὑδήσεσθον, εὑδησόμεθα, εὑδήσεσθε, εὑδήσονται
opt: εὑδησοίμην, εὑδήσοιο, εὑδήσοιτο, εὑδήσοισθον, εὑδησοίσθην, εὑδησοίμεθα, εὑδήσοισθε, εὑδήσοιντο

act. mid. inf: εὑδήσειν, εὑδήσεσθαι

part-masc: εὑδήσων, εὑδησόμενος
part-fem: εὑδήσουσα, εὑδησομένη
part-neut: εὑδῆσον, εὑδησόμενον

#= Aorist: εὕδησα, εὑδησάμην

act.ind: εὕδησα, εὕδησας, εὕδησε(ν), εὑδήσατον, εὑδησάτην, εὑδήσαμεν, εὑδήσατε, εὕδησαν
sub: εὑδήσω, εὑδήσῃς, εὑδήσῃ, εὑδήσητον, εὑδήσητον, εὑδήσωμεν, εὑδήσητε, εὑδήσωσι(ν)
opt: εὑδήσαιμι, εὑδήσειας-εὑδήσαις, εὑδήσειε(ν)-εὑδήσαι, εὑδήσαιτον, εὑδησαίτην, εὑδήσαιμεν, εὑδήσαιτε, εὑδήσειαν-εὑδήσαιεν
imp: , εὕδησον, εὑδησάτω, εὑδήσατον, εὑδησάτων, , εὑδήσατε, εὑδησάντων
mid.ind: εὑδησάμην, εὑδήσω, εὑδήσατο, εὑδήσασθον, εὑδησάσθην, εὑδησάμεθα, εὑδήσασθε, εὑδήσαντο
sub: εὑδήσωμαι, εὑδήσῃ, εὑδήσηται, εὑδήσησθον, εὑδήσησθον, εὑδησώμεθα, εὑδήσησθε, εὑδήσωνται
opt: εὑδησαίμην, εὑδήσαιο, εὑδήσαιτο, εὑδήσαισθον, εὑδησαίσθην, εὑδησαίμεθα, εὑδήσαισθε, εὑδήσαιντο
imp: , εὕδησαι, εὑδησάσθω, εὑδήσασθον, εὑδησάσθων, , εὑδήσασθε, εὑδησάσθων

act. mid. inf: εὑδῆσαι, εὑδήσασθαι

part-masc: εὑδήσας, εὑδησάμενος
part-fem: εὑδήσασα, εὑδησαμένη
part-neut: εὑδῆσαν, εὑδησάμενον

#= Perfect: εὕδηκα

act.ind: εὕδηκα, εὕδηκας, εὕδηκε(ν), εὑδήκατον, εὑδήκατον, εὑδήκαμεν, εὑδήκατε, εὑδήκασι(ν)
sub: εὑδήκω, εὑδήκῃς, εὑδήκῃ, εὑδήκητον, εὑδήκητον, εὑδήκωμεν, εὑδήκητε, εὑδήκωσι(ν)
opt: εὑδήκοιμι-εὑδηκοίην, εὑδήκοις-εὑδηκοίης, εὑδήκοι-εὑδηκοίη, εὑδήκοιτον, εὑδηκοίτην, εὑδήκοιμεν, εὑδήκοιτε, εὑδήκοιεν
imp: , εὕδηκε, εὑδηκέτω, εὑδήκετον, εὑδηκέτων, , εὑδήκετε, εὑδηκόντων

act.inf: εὑδηκέναι

part-masc: εὑδηκώς
part-fem: εὑδηκυῖα
part-neut: εὑδηκός

# -------------------------------
dict: ἐφίημι • (ephíēmi)

 to send to
 to let fly
 to lay hands on
 to incite
 to bring, impose (troubles etc. upon someone)
 (middle) to enjoin upon, command

#= Present: ἐφίημι, ἐφίεμαι (Attic)

act.ind: ἐφίημι, ἐφίης, ἐφίησι(ν), ἐφίετον, ἐφίετον, ἐφίεμεν, ἐφίετε, ἐφιᾶσι(ν)
sub: ἐφιῶ, ἐφιῇς, ἐφιῇ, ἐφιῆτον, ἐφιῆτον, ἐφιῶμεν, ἐφιῆτε, ἐφιῶσι(ν)
opt: ἐφιείην, ἐφιείης, ἐφιείη, ἐφιεῖτον-ἐφιείητον, ἐφιείτην-ἐφιειήτην, ἐφιεῖμεν-ἐφιείημεν, ἐφιεῖτε-ἐφιείητε, ἐφιεῖεν-ἐφιείησαν
imp: , ἐφίει, ἐφιέτω, ἐφίετον, ἐφιέτων, , ἐφίετε, ἐφιέντων

mid.ind: ἐφίεμαι, ἐφίεσαι, ἐφίεται, ἐφίεσθον, ἐφίεσθον, ἐφιέμεθα, ἐφίεσθε, ἐφίενται
sub: ἐφιῶμαι, ἐφιῇ, ἐφιῆται, ἐφιῆσθον, ἐφιῆσθον, ἐφιώμεθα, ἐφιῆσθε, ἐφιῶνται
opt: ἐφιείμην, ἐφιεῖο, ἐφιεῖτο-ἐφιοῖτο, ἐφιεῖσθον-ἐφιοῖσθον, ἐφιείσθην-ἐφιοίσθην, ἐφιείμεθα-ἐφιοίμεθα, ἐφιεῖσθε-ἐφιοῖσθε, ἐφιεῖντο-ἐφιοῖντο
imp: , ἐφίεσο, ἐφιέσθω, ἐφίεσθον, ἐφιέσθων, , ἐφίεσθε, ἐφιέσθων

act. mid.inf: ἐφιέναι, ἐφίεσθαι

part-masc: ἐφιείς, ἐφιέμενος
part-fem: ἐφιεῖσα, ἐφιεμένη
part-neut: ἐφιέν, ἐφιέμενον

#= Present: ἐφίημι, ἐφίεμαι (Epic)

act.ind: ἐφίημι, ἐφίης-ἐφίησθα, ἐφίησι-ἐφιεῖ, ἐφίετον, ἐφίετον, ἐφίεμεν, ἐφίετε, ἐφιᾶσι(ν)
sub: ἐφιῶ-ἐφιῶμι, ἐφιῇς-ἐφιῇσθα, ἐφιῇ-ἐφιῇσι, ἐφιῆτον, ἐφιῆτον, ἐφιῶμεν, ἐφιῆτε, ἐφιῶσι(ν)
opt: ἐφιείην, ἐφιείης, ἐφιείη, ἐφιεῖτον, ἐφιείτην, ἐφιεῖμεν, ἐφιεῖτε, ἐφιεῖεν
imp: , ἐφίει, ἐφιέτω, ἐφίετον, ἐφιέτων, , ἐφίετε, ἐφιέντων

mid.ind: ἐφίεμαι, ἐφίεσαι, ἐφίεται, ἐφίεσθον, ἐφίεσθον, ἐφιέμε(σ)θα, ἐφίεσθε, ἐφίενται
sub: ἐφιῶμαι-ἐφιῶμαιμι, ἐφιῇ-ἐφιῇ, ἐφιῆται-ἐφιῆταισι, ἐφιῆσθον, ἐφιῆσθον, ἐφιώμε(σ)θα, ἐφιῆσθε, ἐφιῶνται
opt: ἐφιείμην, ἐφιεῖο, ἐφιεῖτο-ἐφιοῖτο, ἐφιεῖσθον-ἐφιοῖσθον, ἐφιείσθην-ἐφιοίσθην, [[ἐφιείμεθα-οίμεθα#Ancient Greek|ἐφιείμεθα-οίμε]]([[ἐφιείμεθα-οίμεσθα#Ancient Greek|σ]])[[ἐφιείμεθα-οίμεθα#Ancient Greek|θα]], ἐφιεῖσθε-ἐφιοῖσθε, ἐφίειντο-ἐφιοίατο
imp: , ἐφίεσο, ἐφιέσθω, ἐφίεσθον, ἐφιέσθων, , ἐφίεσθε, ἐφιέσθων

act. mid.inf: ἐφιέμεν(αι), ἐφίεσθαι

part-masc: ἐφιείς, ἐφιέμενος
part-fem: ἐφιεῖσα, ἐφιεμένη
part-neut: ἐφιέν, ἐφιέμενον

#= Imperfect: ἐφίην, ἐφιέμην (Attic)

act.ind: ἐφίην, ἐφίεις, ἐφίει, ἐφίετον, ἐφιέτην, ἐφίεμεν, ἐφίετε, ἐφίεσαν

mid.ind: ἐφιέμην, ἐφίεσο, ἐφίετο, ἐφίεσθον, ἐφιέσθην, ἐφιέμεθα, ἐφίεσθε, ἐφίεντο

#= Imperfect: ἐφίην, ἐφιέμην (Epic)

act.ind: ἐφίην, ἐφίεις, ἐφίει, ἐφίετον, ἐφιέτην, ἐφίεμεν, ἐφίετε, ἐφίεσαν

mid.ind: ἐφιέμην, ἐφίεσο, ἐφίετο, ἐφίεσθον, ἐφιέσθην, ἐφιέμε(σ)θα, ἐφίεσθε, ἐφίεντο

#= Future: ἐφήσω, ἐφήσομαι

act.ind: ἐφήσω, ἐφήσεις, ἐφήσει, ἐφήσετον, ἐφήσετον, ἐφήσομεν, ἐφήσετε, ἐφήσουσι(ν)
opt: ἐφήσοιμι, ἐφήσοις, ἐφήσοι, ἐφήσοιτον, ἐφησοίτην, ἐφήσοιμεν, ἐφήσοιτε, ἐφήσοιεν
mid.ind: ἐφήσομαι, ἐφήσῃ-ἐφήσει, ἐφήσεται, ἐφήσεσθον, ἐφήσεσθον, ἐφησόμεθα, ἐφήσεσθε, ἐφήσονται
opt: ἐφησοίμην, ἐφήσοιο, ἐφήσοιτο, ἐφήσοισθον, ἐφησοίσθην, ἐφησοίμεθα, ἐφήσοισθε, ἐφήσοιντο

act. mid. inf: ἐφήσειν, ἐφήσεσθαι

part-masc: ἐφήσων, ἐφησόμενος
part-fem: ἐφήσουσα, ἐφησομένη
part-neut: ἐφῆσον, ἐφησόμενον

#= Aorist: ἔφηκα, ἐφηκάμην

act.ind: ἔφηκα, ἔφηκας, ἔφηκε(ν), ἐφήκατον, ἐφηκάτην, ἐφήκαμεν, ἐφήκατε, ἔφηκαν
mid.ind: ἐφηκάμην, ἐφήκω, ἐφήκατο, ἐφήκασθον, ἐφηκάσθην, ἐφηκάμεθα, ἐφήκασθε, ἐφήκαντο

#= Aorist: ἐφέηκα, ἐφεηκάμην (Epic)

act.ind: ἐφέηκα, ἐφέηκας, ἐφέηκε(ν), ἐφεήκατον, ἐφεηκάτην, ἐφεήκαμεν, ἐφεήκατε, ἐφέηκαν
mid.ind: ἐφεηκάμην, ἐφεήκω, ἐφεήκατο, ἐφεήκασθον, ἐφεηκάσθην, ἐφεηκάμε(σ)θα, ἐφεήκασθε, ἐφεήκαντο

#= Aorist:

act.ind:
sub: ἐφείω, ἐφῇς
opt: ἐφείην, ἐφείης, ἐφείη, ἐφείητον, ἐφειήτην, ἐφείημεν, ἐφείητε, ἐφείησαν
imp: , ἔφες
mid.ind:
sub:
opt:
imp:

act. mid. inf: ἐφεῖναι

part-masc: ἐφείς
part-fem: ἐφεῖσα
part-neut: ἐφέν

#= Perfect: ἔφεικα, ἔφειμαι

act.ind: ἔφεικα, ἔφεικας, ἔφεικε(ν), ἐφείκατον, ἐφείκατον, ἐφείκαμεν, ἐφείκατε, ἐφείκασι(ν)
sub: ἐφείκω, ἐφείκῃς, ἐφείκῃ, ἐφείκητον, ἐφείκητον, ἐφείκωμεν, ἐφείκητε, ἐφείκωσι(ν)
opt: ἐφείκοιμι-ἐφεικοίην, ἐφείκοις-ἐφεικοίης, ἐφείκοι-ἐφεικοίη, ἐφείκοιτον, ἐφεικοίτην, ἐφείκοιμεν, ἐφείκοιτε, ἐφείκοιεν
imp: , ἔφεικε, ἐφεικέτω, ἐφείκετον, ἐφεικέτων, , ἐφείκετε, ἐφεικόντων

mid.ind: ἔφειμαι, ἔφεισαι, ἔφειται, ἔφεισθον, ἔφεισθον, ἐφείμεθα, ἔφεισθε, ἔφεινται
sub: ἐφειμένος ὦ, ἐφειμένος ᾖς, ἐφειμένος ᾖ, ἐφειμένω ἦτον, ἐφειμένω ἦτον, ἐφειμένοι ὦμεν, ἐφειμένοι ἦτε, ἐφειμένοι ὦσι(ν)
opt: ἐφειμένος εἴην, ἐφειμένος εἴης, ἐφειμένος εἴη, ἐφειμένω εἴητον-εἶτον, ἐφειμένω εἰήτην-εἴτην, ἐφειμένοι εἴημεν-εἶμεν, ἐφειμένοι εἴητε-εἶτε, ἐφειμένοι εἴησαν-εἶεν
imp: , ἔφεισο, ἐφείσθω, ἔφεισθον, ἐφείσθων, , ἔφεισθε, ἐφείσθων

act. mid.inf: ἐφεικέναι, ἐφεῖσθαι

part-masc: ἐφεικώς, ἐφειμένος
part-fem: ἐφεικυῖα, ἐφειμένη
part-neut: ἐφεικός, ἐφειμένον

#= Perfect: ἐφέωκα, ἐφέωμαι

act.ind: ἐφέωκα, ἐφέωκας, ἐφέωκε(ν), ἐφεώκατον, ἐφεώκατον, ἐφεώκαμεν, ἐφεώκατε, ἐφεώκασι(ν)
sub: ἐφεώκω, ἐφεώκῃς, ἐφεώκῃ, ἐφεώκητον, ἐφεώκητον, ἐφεώκωμεν, ἐφεώκητε, ἐφεώκωσι(ν)
opt: ἐφεώκοιμι-ἐφεωκοίην, ἐφεώκοις-ἐφεωκοίης, ἐφεώκοι-ἐφεωκοίη, ἐφεώκοιτον, ἐφεωκοίτην, ἐφεώκοιμεν, ἐφεώκοιτε, ἐφεώκοιεν
imp: , ἐφέωκε, ἐφεωκέτω, ἐφεώκετον, ἐφεωκέτων, , ἐφεώκετε, ἐφεωκόντων

mid.ind: ἐφέωμαι, ἐφέωσαι, ἐφέωται, ἐφέωσθον, ἐφέωσθον, ἐφεώμεθα, ἐφέωσθε, ἐφέωνται
sub: ἐφεωμένος ὦ, ἐφεωμένος ᾖς, ἐφεωμένος ᾖ, ἐφεωμένω ἦτον, ἐφεωμένω ἦτον, ἐφεωμένοι ὦμεν, ἐφεωμένοι ἦτε, ἐφεωμένοι ὦσι(ν)
opt: ἐφεωμένος εἴην, ἐφεωμένος εἴης, ἐφεωμένος εἴη, ἐφεωμένω εἴητον-εἶτον, ἐφεωμένω εἰήτην-εἴτην, ἐφεωμένοι εἴημεν-εἶμεν, ἐφεωμένοι εἴητε-εἶτε, ἐφεωμένοι εἴησαν-εἶεν
imp: , ἐφέωσο, ἐφεώσθω, ἐφέωσθον, ἐφεώσθων, , ἐφέωσθε, ἐφεώσθων

act. mid.inf: ἐφεωκέναι, ἐφεῶσθαι

part-masc: ἐφεωκώς, ἐφεωμένος
part-fem: ἐφεωκυῖα, ἐφεωμένη
part-neut: ἐφεωκός, ἐφεωμένον

# -------------------------------
dict: ζώω • (zṓō)

 Epic and Ionic form of ζάω (záō, “to live”)

#= Present: ζώω (Epic)

act.ind: ζώω, ζώεις, ζώει, ζώετον, ζώετον, ζώομεν, ζώετε, ζώουσι(ν)
sub: ζώω-ζώωμι, ζώῃς-ζώῃσθα, ζώῃ-ζώῃσι, ζώητον, ζώητον, ζώωμεν, ζώητε, ζώωσι(ν)
opt: ζώοιμι, ζώοισ(θα), ζώοι, ζώοιτον, ζωοίτην, ζώοιμεν, ζώοιτε, ζώοιεν
imp: , ζῶε, ζωέτω, ζώετον, ζωέτων, , ζώετε, ζωόντων

act.inf: ζώειν-ζωέμεν(αι)-ζωμέναι

part-masc: ζώων
part-fem: ζώουσα
part-neut: ζῶον

#= Imperfect: ἔζωον (Epic)

act.ind: ἔζωον, ἔζωες, ἔζωε(ν), ἐζώετον, ἐζωέτην, ἐζώομεν, ἐζώετε, ἔζωον

# -------------------------------
dict: ἧμαι • (hêmai)

 I sit, am seated; I lie, am situated

 I lie hid


The missing tenses are supplied by ἕζομαι (hézomai), ἵζω (hízō) and ἵζομαι (hízomai).
#= Perfect: ἧμαι with present meaning

pas.ind: ἧμαι, ἧσαι, ἧσται, ἧσθον, ἧσθον, ἥμεθα, ἧσθε, ἥαται-εἵαται-ἕαται
sub: ἥμενος ὦ, ἥμενος ᾖς, ἥμενος ᾖ, ἥμενω ἦτον, ἥμενω ἦτον, ἥμενοι ὦμεν, ἥμενοι ἦτε, ἥμενοι ὦσι(ν)
opt: ἥμενος εἴην, ἥμενος εἴης, ἥμενος εἴη, ἥμενω εἴητον-εἶτον, ἥμενω εἰήτην-εἴτην, ἥμενοι εἴημεν-εἶμεν, ἥμενοι εἴητε-εἶτε, ἥμενοι εἴησαν-εἶεν
imp: , ἧσο, ἥσθω, ἧσθον, ἥσθων, , ἧσθε, ἥσθων

infinitive, ἧσθαι

part-masc: ἥμενος
part-fem: ἥμενη
part-neut: ἥμενον

 Pluperfect: ἥμην with imperfect meaning

pas.ind: ἥμην, ἧσο, ἧστο, ἧσθον, ἥσθην, ἥμεθα, ἧσθε, ἥατο-εἵατο-ἕατο-ἧντο

# -------------------------------
dict: ἡσσάομαι • (hēssáomai)

 to be less or weaker than, inferior to
 (passive) to be defeated, discomfited
 (law) to be cast in a suit
 (genitive) to give way, yield
 (dative) to be overcome by
 (late, active, deponent) to overcome, defeat

#= Present: ἡσσάομαι (Uncontracted)

mid.ind: ἡσσάομαι, ἡσσάῃ-ἡσσάει, ἡσσάεται, ἡσσάεσθον, ἡσσάεσθον, ἡσσαόμεθα, ἡσσάεσθε, ἡσσάονται
sub: ἡσσάωμαι, ἡσσάῃ, ἡσσάηται, ἡσσάησθον, ἡσσάησθον, ἡσσαώμεθα, ἡσσάησθε, ἡσσάωνται
opt: ἡσσαοίμην, ἡσσάοιο, ἡσσάοιτο, ἡσσάοισθον, ἡσσαοίσθην, ἡσσαοίμεθα, ἡσσάοισθε, ἡσσάοιντο
imp: , ἡσσάου, ἡσσαέσθω, ἡσσάεσθον, ἡσσαέσθων, , ἡσσάεσθε, ἡσσαέσθων

mid.inf: ἡσσάεσθαι

part-masc: ἡσσαόμενος
part-fem: ἡσσαομένη
part-neut: ἡσσαόμενον

#= Present: ἡσσῶμαι (Contracted)

mid.ind: ἡσσῶμαι, ἡσσᾷ, ἡσσᾶται, ἡσσᾶσθον, ἡσσᾶσθον, ἡσσώμεθα, ἡσσᾶσθε, ἡσσῶνται
sub: ἡσσῶμαι, ἡσσᾷ, ἡσσᾶται, ἡσσᾶσθον, ἡσσᾶσθον, ἡσσώμεθα, ἡσσᾶσθε, ἡσσῶνται
opt: ἡσσῴμην, ἡσσῷο, ἡσσῷτο, ἡσσῷσθον, ἡσσῴσθην, ἡσσῴμεθα, ἡσσῷσθε, ἡσσῷντο
imp: , ἡσσῶ, ἡσσάσθω, ἡσσᾶσθον, ἡσσάσθων, , ἡσσᾶσθε, ἡσσάσθων

mid.inf: ἡσσᾶσθαι

part-masc: ἡσσώμενος
part-fem: ἡσσωμένη
part-neut: ἡσσώμενον

#= Imperfect: ἡσσαόμην (Uncontracted)

mid.ind: ἡσσαόμην, ἡσσάου, ἡσσάετο, ἡσσάεσθον, ἡσσαέσθην, ἡσσαόμεθα, ἡσσάεσθε, ἡσσάοντο

#= Imperfect: ἡσσώμην (Contracted)

mid.ind: ἡσσώμην, ἡσσῶ, ἡσσᾶτο, ἡσσᾶσθον, ἡσσάσθην, ἡσσώμεθα, ἡσσᾶσθε, ἡσσῶντο

#= Future: ἡσσηθήσομαι

pas.ind: ἡσσηθήσομαι, ἡσσηθήσῃ, ἡσσηθήσεται, ἡσσηθήσεσθον, ἡσσηθήσεσθον, ἡσσηθησόμεθα, ἡσσηθήσεσθε, ἡσσηθήσονται
opt: ἡσσηθησοίμην, ἡσσηθήσοιο, ἡσσηθήσοιτο, ἡσσηθήσοισθον, ἡσσηθησοίσθην, ἡσσηθησοίμεθα, ἡσσηθήσοισθε, ἡσσηθήσοιντο

pas. inf: ἡσσηθήσεσθαι

part-masc: ἡσσηθησόμενος
part-fem: ἡσσηθησομένη
part-neut: ἡσσηθησόμενον

#= Aorist: ἡσσήθην

pas.ind: ἡσσήθην, ἡσσήθης, ἡσσήθη, ἡσσήθητον, ἡσσηθήτην, ἡσσήθημεν, ἡσσήθητε, ἡσσήθησαν
sub: ἡσσηθῶ, ἡσσηθῇς, ἡσσηθῇ, ἡσσηθῆτον, ἡσσηθῆτον, ἡσσηθῶμεν, ἡσσηθῆτε, ἡσσηθῶσι(ν)
opt: ἡσσηθείην, ἡσσηθείης, ἡσσηθείη, ἡσσηθεῖτον-ἡσσηθείητον, ἡσσηθείτην-ἡσσηθειήτην, ἡσσηθεῖμεν-ἡσσηθείημεν, ἡσσηθεῖτε-ἡσσηθείητε, ἡσσηθεῖεν-ἡσσηθείησαν
imp: , ἡσσήθητι, ἡσσηθήτω, ἡσσήθητον, ἡσσηθήτων, , ἡσσήθητε, ἡσσηθέντων

pas. inf: ἡσσηθῆναι

part-masc: ἡσσηθείς
part-fem: ἡσσηθεῖσα
part-neut: ἡσσηθέν

#= Perfect: ἥσσημαι

mid.ind: ἥσσημαι, ἥσσησαι, ἥσσηται, ἥσσησθον, ἥσσησθον, ἡσσήμεθα, ἥσσησθε, ἥσσηνται
sub: ἡσσημένος ὦ, ἡσσημένος ᾖς, ἡσσημένος ᾖ, ἡσσημένω ἦτον, ἡσσημένω ἦτον, ἡσσημένοι ὦμεν, ἡσσημένοι ἦτε, ἡσσημένοι ὦσι(ν)
opt: ἡσσημένος εἴην, ἡσσημένος εἴης, ἡσσημένος εἴη, ἡσσημένω εἴητον-εἶτον, ἡσσημένω εἰήτην-εἴτην, ἡσσημένοι εἴημεν-εἶμεν, ἡσσημένοι εἴητε-εἶτε, ἡσσημένοι εἴησαν-εἶεν
imp: , ἥσσησο, ἡσσήσθω, ἥσσησθον, ἡσσήσθων, , ἥσσησθε, ἡσσήσθων

mid.inf: ἡσσῆσθαι

part-masc: ἡσσημένος
part-fem: ἡσσημένη
part-neut: ἡσσημένον

 Pluperfect: ἡσσήμην

mid.ind: ἡσσήμην, ἥσσησο, ἥσσητο, ἥσσησθον, ἡσσήσθην, ἡσσήμεθα, ἥσσησθε, ἥσσηντο

# -------------------------------
dict: ἡσυχάζω • (hēsukházō)

 to be still or quiet, be at rest

#= Present: ἡσυχάζω, ἡσυχάζομαι

act.ind: ἡσυχάζω, ἡσυχάζεις, ἡσυχάζει, ἡσυχάζετον, ἡσυχάζετον, ἡσυχάζομεν, ἡσυχάζετε, ἡσυχάζουσι(ν)
sub: ἡσυχάζω, ἡσυχάζῃς, ἡσυχάζῃ, ἡσυχάζητον, ἡσυχάζητον, ἡσυχάζωμεν, ἡσυχάζητε, ἡσυχάζωσι(ν)
opt: ἡσυχάζοιμι, ἡσυχάζοις, ἡσυχάζοι, ἡσυχάζοιτον, ἡσυχαζοίτην, ἡσυχάζοιμεν, ἡσυχάζοιτε, ἡσυχάζοιεν
imp: , ἡσύχαζε, ἡσυχαζέτω, ἡσυχάζετον, ἡσυχαζέτων, , ἡσυχάζετε, ἡσυχαζόντων
mid.ind: ἡσυχάζομαι, ἡσυχάζῃ-ἡσυχάζει, ἡσυχάζεται, ἡσυχάζεσθον, ἡσυχάζεσθον, ἡσυχαζόμεθα, ἡσυχάζεσθε, ἡσυχάζονται
sub: ἡσυχάζωμαι, ἡσυχάζῃ, ἡσυχάζηται, ἡσυχάζησθον, ἡσυχάζησθον, ἡσυχαζώμεθα, ἡσυχάζησθε, ἡσυχάζωνται
opt: ἡσυχαζοίμην, ἡσυχάζοιο, ἡσυχάζοιτο, ἡσυχάζοισθον, ἡσυχαζοίσθην, ἡσυχαζοίμεθα, ἡσυχάζοισθε, ἡσυχάζοιντο
imp: , ἡσυχάζου, ἡσυχαζέσθω, ἡσυχάζεσθον, ἡσυχαζέσθων, , ἡσυχάζεσθε, ἡσυχαζέσθων

act.inf: ἡσυχάζειν, ἡσυχάζεσθαι

part-masc: ἡσυχάζων, ἡσυχαζόμενος
part-fem: ἡσυχάζουσα, ἡσυχαζομένη
part-neut: ἡσυχάζον, ἡσυχαζόμενον

#= Imperfect: ἡσύχαζον, ἡσυχαζόμην

act.ind: ἡσύχαζον, ἡσύχαζες, ἡσύχαζε(ν), ἡσυχάζετον, ἡσυχαζέτην, ἡσυχάζομεν, ἡσυχάζετε, ἡσύχαζον
mid.ind: ἡσυχαζόμην, ἡσυχάζου, ἡσυχάζετο, ἡσυχάζεσθον, ἡσυχαζέσθην, ἡσυχαζόμεθα, ἡσυχάζεσθε, ἡσυχάζοντο

#= Future: ἡσυχάσω, ἡσυχάσομαι

act.ind: ἡσυχάσω, ἡσυχάσεις, ἡσυχάσει, ἡσυχάσετον, ἡσυχάσετον, ἡσυχάσομεν, ἡσυχάσετε, ἡσυχάσουσι(ν)
opt: ἡσυχάσοιμι, ἡσυχάσοις, ἡσυχάσοι, ἡσυχάσοιτον, ἡσυχασοίτην, ἡσυχάσοιμεν, ἡσυχάσοιτε, ἡσυχάσοιεν
mid.ind: ἡσυχάσομαι, ἡσυχάσῃ-ἡσυχάσει, ἡσυχάσεται, ἡσυχάσεσθον, ἡσυχάσεσθον, ἡσυχασόμεθα, ἡσυχάσεσθε, ἡσυχάσονται
opt: ἡσυχασοίμην, ἡσυχάσοιο, ἡσυχάσοιτο, ἡσυχάσοισθον, ἡσυχασοίσθην, ἡσυχασοίμεθα, ἡσυχάσοισθε, ἡσυχάσοιντο

act. mid. inf: ἡσυχάσειν, ἡσυχάσεσθαι

part-masc: ἡσυχάσων, ἡσυχασόμενος
part-fem: ἡσυχάσουσα, ἡσυχασομένη
part-neut: ἡσυχάσον, ἡσυχασόμενον

#= Aorist: ἡσύχασα, ἡσυχασάμην

act.ind: ἡσύχασα, ἡσύχασας, ἡσύχασε(ν), ἡσυχάσατον, ἡσυχασάτην, ἡσυχάσαμεν, ἡσυχάσατε, ἡσύχασαν
sub: ἡσυχάσω, ἡσυχάσῃς, ἡσυχάσῃ, ἡσυχάσητον, ἡσυχάσητον, ἡσυχάσωμεν, ἡσυχάσητε, ἡσυχάσωσι(ν)
opt: ἡσυχάσαιμι, ἡσυχάσειας-ἡσυχάσαις, ἡσυχάσειε(ν)-ἡσυχάσαι, ἡσυχάσαιτον, ἡσυχασαίτην, ἡσυχάσαιμεν, ἡσυχάσαιτε, ἡσυχάσειαν-ἡσυχάσαιεν
imp: , ἡσύχασον, ἡσυχασάτω, ἡσυχάσατον, ἡσυχασάτων, , ἡσυχάσατε, ἡσυχασάντων
mid.ind: ἡσυχασάμην, ἡσυχάσω, ἡσυχάσατο, ἡσυχάσασθον, ἡσυχασάσθην, ἡσυχασάμεθα, ἡσυχάσασθε, ἡσυχάσαντο
sub: ἡσυχάσωμαι, ἡσυχάσῃ, ἡσυχάσηται, ἡσυχάσησθον, ἡσυχάσησθον, ἡσυχασώμεθα, ἡσυχάσησθε, ἡσυχάσωνται
opt: ἡσυχασαίμην, ἡσυχάσαιο, ἡσυχάσαιτο, ἡσυχάσαισθον, ἡσυχασαίσθην, ἡσυχασαίμεθα, ἡσυχάσαισθε, ἡσυχάσαιντο
imp: , ἡσύχασαι, ἡσυχασάσθω, ἡσυχάσασθον, ἡσυχασάσθων, , ἡσυχάσασθε, ἡσυχασάσθων

act. mid. inf: ἡσυχάσαι, ἡσυχάσασθαι

part-masc: ἡσυχάσας, ἡσυχασάμενος
part-fem: ἡσυχάσασα, ἡσυχασαμένη
part-neut: ἡσυχάσαν, ἡσυχασάμενον

#= Perfect: ἡσύχακα, ἡσύχασμαι

act.ind: ἡσύχακα, ἡσύχακας, ἡσύχακε(ν), ἡσυχάκατον, ἡσυχάκατον, ἡσυχάκαμεν, ἡσυχάκατε, ἡσυχάκασι(ν)
sub: ἡσυχάκω, ἡσυχάκῃς, ἡσυχάκῃ, ἡσυχάκητον, ἡσυχάκητον, ἡσυχάκωμεν, ἡσυχάκητε, ἡσυχάκωσι(ν)
opt: ἡσυχάκοιμι-ἡσυχακοίην, ἡσυχάκοις-ἡσυχακοίης, ἡσυχάκοι-ἡσυχακοίη, ἡσυχάκοιτον, ἡσυχακοίτην, ἡσυχάκοιμεν, ἡσυχάκοιτε, ἡσυχάκοιεν
imp: , ἡσύχακε, ἡσυχακέτω, ἡσυχάκετον, ἡσυχακέτων, , ἡσυχάκετε, ἡσυχακόντων
mid.ind: ἡσύχασμαι, ἡσύχασαι, ἡσύχασται, ἡσύχασθον, ἡσύχασθον, ἡσυχάσμεθα, ἡσύχασθε, ἡσυχάδαται
sub: ἡσυχασμένος ὦ, ἡσυχασμένος ᾖς, ἡσυχασμένος ᾖ, ἡσυχασμένω ἦτον, ἡσυχασμένω ἦτον, ἡσυχασμένοι ὦμεν, ἡσυχασμένοι ἦτε, ἡσυχασμένοι ὦσι(ν)
opt: ἡσυχασμένος εἴην, ἡσυχασμένος εἴης, ἡσυχασμένος εἴη, ἡσυχασμένω εἴητον-εἶτον, ἡσυχασμένω εἰήτην-εἴτην, ἡσυχασμένοι εἴημεν-εἶμεν, ἡσυχασμένοι εἴητε-εἶτε, ἡσυχασμένοι εἴησαν-εἶεν
imp: , ἡσύχασο, ἡσυχάσθω, ἡσύχασθον, ἡσυχάσθων, , ἡσύχασθε, ἡσυχάσθων

act.inf: ἡσυχακέναι, ἡσυχάσθαι

part-masc: ἡσυχακώς, ἡσυχασμένος
part-fem: ἡσυχακυῖα, ἡσυχασμένη
part-neut: ἡσυχακός, ἡσυχασμένον

 Pluperfect: ἡσυχάκειν, ἡσυχάσμην

act.ind: ἡσυχάκειν-ἡσυχάκη, ἡσυχάκεις-ἡσυχάκης, ἡσυχάκει(ν), ἡσυχάκετον, ἡσυχακέτην, ἡσυχάκεμεν, ἡσυχάκετε, ἡσυχάκεσαν
mid.ind: ἡσυχάσμην, ἡσύχασο, ἡσύχαστο, ἡσύχασθον, ἡσυχάσθην, ἡσυχάσμεθα, ἡσύχασθε, ἡσυχάδατο

# Etymology 1
# -------------------------------
dict: θείω • (theíō)

 Epic form of θέω (théō, “to run, fly”)

#= Present: θείω (Epic)

act.ind: θείω, θείεις, θείει, θείετον, θείετον, θείομεν, θείετε, θείουσι(ν)
sub: θείω-θείωμι, θείῃς-θείῃσθα, θείῃ-θείῃσι, θείητον, θείητον, θείωμεν, θείητε, θείωσι(ν)
opt: θείοιμι, θείοισ(θα), θείοι, θείοιτον, θειοίτην, θείοιμεν, θείοιτε, θείοιεν
imp: , θεῖε, θειέτω, θείετον, θειέτων, , θείετε, θειόντων

act.inf: θείειν-θειέμεν(αι)-θειμέναι

part-masc: θείων
part-fem: θείουσα
part-neut: θεῖον

#= Imperfect: ἔθειον (Epic)

act.ind: ἔθειον, ἔθειες, ἔθειε(ν), ἐθείετον, ἐθειέτην, ἐθείομεν, ἐθείετε, ἔθειον

# -------------------------------
dict: θωρήσσω • (thōrḗssō)

 to arm with a breastplate

 Synonym: θωρακίζω (thōrakízō)

#= Present: θωρήσσω, θωρήσσομαι

act.ind: θωρήσσω, θωρήσσεις, θωρήσσει, θωρήσσετον, θωρήσσετον, θωρήσσομεν, θωρήσσετε, θωρήσσουσι(ν)
sub: θωρήσσω, θωρήσσῃς, θωρήσσῃ, θωρήσσητον, θωρήσσητον, θωρήσσωμεν, θωρήσσητε, θωρήσσωσι(ν)
opt: θωρήσσοιμι, θωρήσσοις, θωρήσσοι, θωρήσσοιτον, θωρησσοίτην, θωρήσσοιμεν, θωρήσσοιτε, θωρήσσοιεν
imp: , θώρησσε, θωρησσέτω, θωρήσσετον, θωρησσέτων, , θωρήσσετε, θωρησσόντων

mid.ind: θωρήσσομαι, θωρήσσῃ-θωρήσσει, θωρήσσεται, θωρήσσεσθον, θωρήσσεσθον, θωρησσόμεθα, θωρήσσεσθε, θωρήσσονται
sub: θωρήσσωμαι, θωρήσσῃ, θωρήσσηται, θωρήσσησθον, θωρήσσησθον, θωρησσώμεθα, θωρήσσησθε, θωρήσσωνται
opt: θωρησσοίμην, θωρήσσοιο, θωρήσσοιτο, θωρήσσοισθον, θωρησσοίσθην, θωρησσοίμεθα, θωρήσσοισθε, θωρήσσοιντο
imp: , θωρήσσου, θωρησσέσθω, θωρήσσεσθον, θωρησσέσθων, , θωρήσσεσθε, θωρησσέσθων

act. mid.inf: θωρήσσειν, θωρήσσεσθαι

part-masc: θωρήσσων, θωρησσόμενος
part-fem: θωρήσσουσα, θωρησσομένη
part-neut: θωρῆσσον, θωρησσόμενον

#= Imperfect: ἐθώρησσον, ἐθωρησσόμην

act.ind: ἐθώρησσον, ἐθώρησσες, ἐθώρησσε(ν), ἐθωρήσσετον, ἐθωρησσέτην, ἐθωρήσσομεν, ἐθωρήσσετε, ἐθώρησσον

mid.ind: ἐθωρησσόμην, ἐθωρήσσου, ἐθωρήσσετο, ἐθωρήσσεσθον, ἐθωρησσέσθην, ἐθωρησσόμεθα, ἐθωρήσσεσθε, ἐθωρήσσοντο

#= Imperfect: θώρησσον, θωρησσόμην (Epic)

act.ind: θώρησσον, θώρησσες, θώρησσε(ν), θωρήσσετον, θωρησσέτην, θωρήσσομεν, θωρήσσετε, θώρησσον

mid.ind: θωρησσόμην, θωρήσσου, θωρήσσετο, θωρήσσεσθον, θωρησσέσθην, θωρησσόμε(σ)θα, θωρήσσεσθε, θωρήσσοντο

#= Future: θωρήξομαι

mid.ind: θωρήξομαι, θωρήξῃ-θωρήξει, θωρήξεται, θωρήξεσθον, θωρήξεσθον, θωρηξόμεθα, θωρήξεσθε, θωρήξονται
opt: θωρηξοίμην, θωρήξοιο, θωρήξοιτο, θωρήξοισθον, θωρηξοίσθην, θωρηξοίμεθα, θωρήξοισθε, θωρήξοιντο

mid.inf: θωρήξεσθαι

part-masc: θωρηξόμενος
part-fem: θωρηξομένη
part-neut: θωρηξόμενον

#= Aorist: ἐθώρηξον, ἐθωρηξόμην, ἐθωρήχθην

act.ind: ἐθώρηξον, ἐθώρηξες, ἐθώρηξε(ν), ἐθωρήξετον, ἐθωρηξέτην, ἐθωρήξομεν, ἐθωρήξετε, ἐθώρηξον
sub: θωρήξω, θωρήξῃς, θωρήξῃ, θωρήξητον, θωρήξητον, θωρήξωμεν, θωρήξητε, θωρήξωσι(ν)
opt: θωρήξοιμι, θωρήξοις, θωρήξοι, θωρήξοιτον, θωρηξοίτην, θωρήξοιμεν, θωρήξοιτε, θωρήξοιεν
imp: , θώρηξε, θωρηξέτω, θωρήξετον, θωρηξέτων, , θωρήξετε, θωρηξόντων
mid.ind: ἐθωρηξόμην, ἐθωρήξου, ἐθωρήξετο, ἐθωρήξεσθον, ἐθωρηξέσθην, ἐθωρηξόμεθα, ἐθωρήξεσθε, ἐθωρήξοντο
sub: θωρήξομαι, θωρήξῃ, θωρήξηται, θωρήξησθον, θωρήξησθον, θωρηξώμεθα, θωρήξησθε, θωρήξωνται
opt: θωρηξοίμην, θωρήξοιο, θωρήξοιτο, θωρήξοισθον, θωρηξοίσθην, θωρηξοίμεθα, θωρήξοισθε, θωρήξοιντο
imp: , θωρηξοῦ, θωρηξέσθω, θωρήξεσθον, θωρηξέσθων, , θωρήξεσθε, θωρηξέσθων
pas.ind: ἐθωρήχθην, ἐθωρήχθης, ἐθωρήχθη, ἐθωρήχθητον, ἐθωρηχθήτην, ἐθωρήχθημεν, ἐθωρήχθητε, ἐθωρήχθησαν
sub: θωρηχθῶ, θωρηχθῇς, θωρηχθῇ, θωρηχθῆτον, θωρηχθῆτον, θωρηχθῶμεν, θωρηχθῆτε, θωρηχθῶσι(ν)
opt: θωρηχθείην, θωρηχθείης, θωρηχθείη, θωρηχθεῖτον-θωρηχθείητον, θωρηχθείτην-θωρηχθειήτην, θωρηχθεῖμεν-θωρηχθείημεν, θωρηχθεῖτε-θωρηχθείητε, θωρηχθεῖεν-θωρηχθείησαν
imp: , θωρήχθητι, θωρηχθήτω, θωρήχθητον, θωρηχθήτων, , θωρήχθητε, θωρηχθέντων

act. mid. pas. inf: θωρῆξαι, θωρηξέσθαι, θωρηχθῆναι

part-masc: θωρηξών, θωρηξόμενος, θωρηχθείς
part-fem: θωρηξοῦσα, θωρηξομένη, θωρηχθεῖσα
part-neut: θωρηξόν, θωρηξόμενον, θωρηχθέν

#= Aorist: θώρηξα, θωρηξάμην, θωρήχθην (Epic)

act.ind: θώρηξα, θώρηξας, θώρηξε(ν), θωρήξατον, θωρηξάτην, θωρήξαμεν, θωρήξατε, θώρηξαν
mid.ind: θωρηξάμην, θωρήξω, θωρήξατο, θωρήξασθον, θωρηξάσθην, θωρηξάμε(σ)θα, θωρήξασθε, θωρήξαντο
pas.ind: θωρήχθην, θωρήχθης, θωρήχθη, θωρήχθητον, θωρηχθήτην, θωρήχθημεν, θωρήχθητε, θωρήχθησαν-θώρηχθεν

# -------------------------------
dict: ἰάχω • (iákhō)

 to cry out, shriek, scream

Note: in the imperfect, the ἰ may be long or short (corresponding to augmented and unaugmented respectively); elsewhere it is short.
#= Present: ἰάχω

act.ind: ἰάχω, ἰάχεις, ἰάχει, ἰάχετον, ἰάχετον, ἰάχομεν, ἰάχετε, ἰάχουσι(ν)
sub: ἰάχω, ἰάχῃς, ἰάχῃ, ἰάχητον, ἰάχητον, ἰάχωμεν, ἰάχητε, ἰάχωσι(ν)
opt: ἰάχοιμι, ἰάχοις, ἰάχοι, ἰάχοιτον, ἰαχοίτην, ἰάχοιμεν, ἰάχοιτε, ἰάχοιεν
imp: , ἴαχε, ἰαχέτω, ἰάχετον, ἰαχέτων, , ἰάχετε, ἰαχόντων

act.inf: ἰάχειν

part-masc: ἰάχων
part-fem: ἰάχουσα
part-neut: ἰάχον

#= Imperfect: ἴαχον

act.ind: ἴαχον, ἴαχες, ἴαχε(ν), ἰάχετον, ἰαχέτην, ἰάχομεν, ἰάχετε, ἴαχον

#= Imperfect: ἰάχεσκον (Ionic)

act.ind: ἰάχεσκον, ἰάχεσκες, ἰάχεσκε(ν), ἰαχέσκετον, ἰαχεσκέτην, ἰαχέσκομεν, ἰαχέσκετε, ἰάχεσκον

# double:
# -------------------------------
dict: ὁράω • (horáō)

 (intransitive) To look with the eyes [+ εἰς (accusative) = at something or someone]
 (intransitive) To be able to see; (with negative) to be unable to see, to be blind
 (copulative) To look a certain way [+accusative adjective or adverb]
 Infinitive is added to an adjective, adverb, and so on to indicate that the description relates to sight: to see, to look at, to behold

 δεινὸς ἰδεῖν

 deinòs ideîn
 horrible to look at

 (transitive) To see, perceive, observe [+accusative and participle = someone doing something, that someone is doing something]
 (transitive) To find out [+indirect question]

 ὅρα εἰ ...

 hórā ei ...
 see if-whether ...

 (transitive) To make sure [+infinitive = that ...]
 (intransitive and transitive, figuratively) To see with the mind, understand

 ὁρᾷς; ὁρᾶτε;

 horâis? horâte?
 Do you see?

 (transitive) To provide [+accusative and dative = something for someone]

Usage notes

Along with a few others (λαβέ (labé), ἐλθέ (elthé), εὑρέ (heuré), εἰπέ (eipé)), the aorist imperative has an irregular accent: ἰδέ (idé) alongside ἴδε (íde). This is not the case in compounds, however.

#= Present: ὁράω, ὁράομαι (Uncontracted)

act.ind: ὁράω, ὁράεις, ὁράει, ὁράετον, ὁράετον, ὁράομεν, ὁράετε, ὁράουσι(ν)
sub: ὁράω, ὁράῃς, ὁράῃ, ὁράητον, ὁράητον, ὁράωμεν, ὁράητε, ὁράωσι(ν)
opt: ὁράοιμι, ὁράοις, ὁράοι, ὁράοιτον, ὁραοίτην, ὁράοιμεν, ὁράοιτε, ὁράοιεν
imp: , ὅραε, ὁραέτω, ὁράετον, ὁραέτων, , ὁράετε, ὁραόντων

mid.ind: ὁράομαι, ὁράῃ-ὁράει, ὁράεται, ὁράεσθον, ὁράεσθον, ὁραόμεθα, ὁράεσθε, ὁράονται
sub: ὁράωμαι, ὁράῃ, ὁράηται, ὁράησθον, ὁράησθον, ὁραώμεθα, ὁράησθε, ὁράωνται
opt: ὁραοίμην, ὁράοιο, ὁράοιτο, ὁράοισθον, ὁραοίσθην, ὁραοίμεθα, ὁράοισθε, ὁράοιντο
imp: , ὁράου, ὁραέσθω, ὁράεσθον, ὁραέσθων, , ὁράεσθε, ὁραέσθων

act. mid.inf: ὁράειν, ὁράεσθαι

part-masc: ὁράων, ὁραόμενος
part-fem: ὁράουσα, ὁραομένη
part-neut: ὁράον, ὁραόμενον

#= Present: ὁρῶ, ὁρῶμαι (Contracted)

act.ind: ὁρῶ, ὁρᾷς, ὁρᾷ, ὁρᾶτον, ὁρᾶτον, ὁρῶμεν, ὁρᾶτε, ὁρῶσι(ν)
sub: ὁρῶ, ὁρᾷς, ὁρᾷ, ὁρᾶτον, ὁρᾶτον, ὁρῶμεν, ὁρᾶτε, ὁρῶσι(ν)
opt: ὁρῴην-ὁρῷμι, ὁρῴης-ὁρῷς, ὁρῴη-ὁρῷ, ὁρῷτον-ὁρῴητον, ὁρῴτην-ὁρῳήτην, ὁρῷμεν-ὁρῴημεν, ὁρῷτε-ὁρῴητε, ὁρῷεν-ὁρῴησαν
imp: , ὅρα, ὁράτω, ὁρᾶτον, ὁράτων, , ὁρᾶτε, ὁρώντων

mid.ind: ὁρῶμαι, ὁρᾷ, ὁρᾶται, ὁρᾶσθον, ὁρᾶσθον, ὁρώμεθα, ὁρᾶσθε, ὁρῶνται
sub: ὁρῶμαι, ὁρᾷ, ὁρᾶται, ὁρᾶσθον, ὁρᾶσθον, ὁρώμεθα, ὁρᾶσθε, ὁρῶνται
opt: ὁρῴμην, ὁρῷο, ὁρῷτο, ὁρῷσθον, ὁρῴσθην, ὁρῴμεθα, ὁρῷσθε, ὁρῷντο
imp: , ὁρῶ, ὁράσθω, ὁρᾶσθον, ὁράσθων, , ὁρᾶσθε, ὁράσθων

act. mid.inf: ὁρᾶν, ὁρᾶσθαι

part-masc: ὁρῶν, ὁρώμενος
part-fem: ὁρῶσα, ὁρωμένη
part-neut: ὁρῶν, ὁρώμενον

#= Present: ὁρῶ, ὁρόομαι (Epic, contracted)

act.ind: ὁρῶ-ὁρόω, ὁρᾷς-ὁράᾳς, ὁροῖ-ὁρᾷ-ὅρα<, ὁροῦτον, ὁροῦτον, ὁροῦμεν, ὁροῦτε, ὁροῦσι(ν)
sub: ὁρῶ-ὁρῶμι, ὁροῖς-ὁροῖσθα, ὁροῖ-ὁροῖσι, ὁρῶτον, ὁρῶτον, ὁρῶμεν, ὁρῶτε, ὁρῶσι(ν)
opt: ὁροῖμι, ὁροῖς, ὁροῖ, ὁροῖτον, ὁροίτην, ὁροῖμεν, ὁροῖτε-ὁρόῳτε, ὁροῖεν
imp: , ὅρου, ὁρούτω, ὁροῦτον, ὁρούτων, , ὁροῦτε, ὁρούντων

mid.ind: ὁρόομαι-ὁρῶμαι, ὁροῖ, ὁρόεται-ὁρᾶται, ὁροῦσθον, ὁροῦσθον, ὁρούμε(σ)θα, ὁροῦσθε, ὁροῦνται
sub: ὁρῶμαι-ὁρῶμαιμι, ὁροῖ-ὁροῖ, ὁρῶται-ὁρῶταισι, ὁρῶσθον, ὁρῶσθον, ὁρώμε(σ)θα, ὁρῶσθε, ὁρῶνται
opt: ὁροίμην, ὁροῖο, ὁροῖτο, ὁροῖσθον, ὁροίσθην, ὁροίμε(σ)θα, ὁροῖσθε, ὁροίατο
imp: , ὁροῦ, ὁρούσθω, ὁροῦσθον, ὁρούσθων, , ὁροῦσθε, ὁρούσθων

act. mid.inf: ὁροῦν-ὁρᾶν, ὁρᾶσθαι-ὁράασθαι

part-masc: ὁρῶν-ὁρόων, ὁρούμενος-ὁρώμενος
part-fem: ὁροῦσα-ὁρόουσα, ὁρουμένη-ὁρωμένη
part-neut: ὁροῦν-ὁρόον, ὁρούμενον-ὁρώμενον

#= Present: ὁρέω, ὁρέομαι (Aeolic, contracted)

act.ind: ὁρέω, ὁρεῖς, ὁρεῖ, ὁρεῖτον, ὁρεῖτον, ὁρέομεν, ὁρεῖτε, ὁρέουσι(ν)
sub: ὁρέω, ὁρῇς, ὁρῇ, ὁρῆτον, ὁρῆτον, ὁρέωμεν, ὁρῆτε, ὁρέωσι(ν)
opt: ὁρέοιμι, ὁρέοις, ὁρέοι, ὁρέοιτον, ὁρεοίτην, ὁρέοιμεν, ὁρέοιτε, ὁρέοιεν
imp: , ὅρει, ὁρείτω, ὁρεῖτον, ὁρείτων, , ὁρεῖτε, ὁρεόντων

mid.ind: ὁρέομαι, ὁρῇ, ὁρεῖται, ὁρεῖσθον, ὁρεῖσθον, ὁρεόμεθα, ὁρεῖσθε, ὁρέονται
sub: ὁρέωμαι, ὁρῇ, ὁρῆται, ὁρῆσθον, ὁρῆσθον, ὁρεώμεθα, ὁρῆσθε, ὁρέωνται
opt: ὁρεοίμην, ὁρέοιο, ὁρέοιτο, ὁρέοισθον, ὁρεοίσθην, ὁρεοίμεθα, ὁρέοισθε, ὁρέοιντο
imp: , ὁρέου, ὁρείσθω, ὁρεῖσθον, ὁρείσθων, , ὁρεῖσθε, ὁρείσθων

act. mid.inf: ὁρεῖν, ὁρεῖσθαι

part-masc: ὁρέων, ὁρεόμενος
part-fem: ὁρέουσα, ὁρεομένη
part-neut: ὁρέον, ὁρεόμενον

#= Imperfect: ἑώραον, ἑωραόμην (Uncontracted)

act.ind: ἑώραον, ἑώραες, ἑώραε(ν), ἑωράετον, ἑωραέτην, ἑωράομεν, ἑωράετε, ἑώραον

mid.ind: ἑωραόμην, ἑωράου, ἑωράετο, ἑωράεσθον, ἑωραέσθην, ἑωραόμεθα, ἑωράεσθε, ἑωράοντο

#= Imperfect: ἑώρων, ἑωρώμην (Contracted)

act.ind: ἑώρων, ἑώρας, ἑώρα, ἑωρᾶτον, ἑωράτην, ἑωρῶμεν, ἑωρᾶτε, ἑώρων

mid.ind: ἑωρώμην, ἑωρῶ, ἑωρᾶτο, ἑωρᾶσθον, ἑωράσθην, ἑωρώμεθα, ἑωρᾶσθε, ἑωρῶντο

#= Imperfect: ἑώραον, ἑωραόμην (Uncontracted)

act.ind: ἑώραον, ἑώραες, ἑώραε(ν), ἑωράετον, ἑωραέτην, ἑωράομεν, ἑωράετε, ἑώραον

mid.ind: ἑωραόμην, ἑωράου, ἑωράετο, ἑωράεσθον, ἑωραέσθην, ἑωραόμεθα, ἑωράεσθε, ἑωράοντο

#= Imperfect: ἑώρων, ἑωρώμην (Uncontracted)

act.ind: ἑώρων, ἑώρας, ἑώρα, ἑωρᾶτον, ἑωράτην, ἑωρῶμεν, ἑωρᾶτε, ἑώρων

mid.ind: ἑωρώμην, ἑωρῶ, ἑωρᾶτο, ἑωρᾶσθον, ἑωράσθην, ἑωρώμεθα, ἑωρᾶσθε, ἑωρῶντο

#= Future: ὄψομαι, ὀφθήσομαι

mid.ind: ὄψομαι, ὄψῃ-ὄψει, ὄψεται, ὄψεσθον, ὄψεσθον, ὀψόμεθα, ὄψεσθε, ὄψονται
opt: ὀψοίμην, ὄψοιο, ὄψοιτο, ὄψοισθον, ὀψοίσθην, ὀψοίμεθα, ὄψοισθε, ὄψοιντο
pas.ind: ὀφθήσομαι, ὀφθήσῃ, ὀφθήσεται, ὀφθήσεσθον, ὀφθήσεσθον, ὀφθησόμεθα, ὀφθήσεσθε, ὀφθήσονται
opt: ὀφθησοίμην, ὀφθήσοιο, ὀφθήσοιτο, ὀφθήσοισθον, ὀφθησοίσθην, ὀφθησοίμεθα, ὀφθήσοισθε, ὀφθήσοιντο

mid. pas. inf: ὄψεσθαι, ὀφθήσεσθαι

part-masc: ὀψόμενος, ὀφθησόμενος
part-fem: ὀψομένη, ὀφθησομένη
part-neut: ὀψόμενον, ὀφθησόμενον

#= Aorist: ὤφθην

pas.ind: ὤφθην, ὤφθης, ὤφθη, ὤφθητον, ὠφθήτην, ὤφθημεν, ὤφθητε, ὤφθησαν
sub: ὀφθῶ, ὀφθῇς, ὀφθῇ, ὀφθῆτον, ὀφθῆτον, ὀφθῶμεν, ὀφθῆτε, ὀφθῶσι(ν)
opt: ὀφθείην, ὀφθείης, ὀφθείη, ὀφθεῖτον-ὀφθείητον, ὀφθείτην-ὀφθειήτην, ὀφθεῖμεν-ὀφθείημεν, ὀφθεῖτε-ὀφθείητε, ὀφθεῖεν-ὀφθείησαν
imp: , ὄφθητι, ὀφθήτω, ὄφθητον, ὀφθήτων, , ὄφθητε, ὀφθέντων

pas. inf: ὀφθῆναι

part-masc: ὀφθείς
part-fem: ὀφθεῖσα
part-neut: ὀφθέν

#= Aorist: εἶδον, εἰδόμην

act.ind: εἶδον, εἶδες, εἶδε(ν), εἴδετον, εἰδέτην, εἴδομεν, εἴδετε, εἶδον
sub: ἴδω, ἴδῃς, ἴδῃ, ἴδητον, ἴδητον, ἴδωμεν, ἴδητε, ἴδωσι(ν)
opt: ἴδοιμι, ἴδοις, ἴδοι, ἴδοιτον, ἰδοίτην, ἴδοιμεν, ἴδοιτε, ἴδοιεν
imp: , ἰδέ-ἴδε, ἰδέτω, ἴδετον, ἰδέτων, , ἴδετε, ἰδόντων
mid.ind: εἰδόμην, εἴδου, εἴδετο, εἴδεσθον, εἰδέσθην, εἰδόμεθα, εἴδεσθε, εἴδοντο
sub: ἴδωμαι, ἴδῃ, ἴδηται, ἴδησθον, ἴδησθον, ἰδώμεθα, ἴδησθε, ἴδωνται
opt: ἰδοίμην, ἴδοιο, ἴδοιτο, ἴδοισθον, ἰδοίσθην, ἰδοίμεθα, ἴδοισθε, ἴδοιντο
imp: , ἰδοῦ, ἰδέσθω, ἴδεσθον, ἰδέσθων, , ἴδεσθε, ἰδέσθων

act. mid. inf: ἰδεῖν, ἰδέσθαι

part-masc: ἰδών, ἰδόμενος
part-fem: ἰδοῦσα, ἰδομένη
part-neut: ἰδόν, ἰδόμενον

#= Perfect: ἑώρακα, ἑώραμαι

act.ind: ἑώρακα, ἑώρακας, ἑώρακε(ν), ἑωράκατον, ἑωράκατον, ἑωράκαμεν, ἑωράκατε, ἑωράκασι(ν)
sub: ἑωράκω, ἑωράκῃς, ἑωράκῃ, ἑωράκητον, ἑωράκητον, ἑωράκωμεν, ἑωράκητε, ἑωράκωσι(ν)
opt: ἑωράκοιμι-ἑωρακοίην, ἑωράκοις-ἑωρακοίης, ἑωράκοι-ἑωρακοίη, ἑωράκοιτον, ἑωρακοίτην, ἑωράκοιμεν, ἑωράκοιτε, ἑωράκοιεν
imp: , ἑώρακε, ἑωρακέτω, ἑωράκετον, ἑωρακέτων, , ἑωράκετε, ἑωρακόντων

mid.ind: ἑώραμαι, ἑώρασαι, ἑώραται, ἑώρασθον, ἑώρασθον, ἑωράμεθα, ἑώρασθε, ἑώρανται
sub: ἑωραμένος ὦ, ἑωραμένος ᾖς, ἑωραμένος ᾖ, ἑωραμένω ἦτον, ἑωραμένω ἦτον, ἑωραμένοι ὦμεν, ἑωραμένοι ἦτε, ἑωραμένοι ὦσι(ν)
opt: ἑωραμένος εἴην, ἑωραμένος εἴης, ἑωραμένος εἴη, ἑωραμένω εἴητον-εἶτον, ἑωραμένω εἰήτην-εἴτην, ἑωραμένοι εἴημεν-εἶμεν, ἑωραμένοι εἴητε-εἶτε, ἑωραμένοι εἴησαν-εἶεν
imp: , ἑώρασο, ἑωράσθω, ἑώρασθον, ἑωράσθων, , ἑώρασθε, ἑωράσθων

act. mid.inf: ἑωρακέναι, ἑωρᾶσθαι

part-masc: ἑωρακώς, ἑωραμένος
part-fem: ἑωρακυῖα, ἑωραμένη
part-neut: ἑωρακός, ἑωραμένον

#= Perfect: ἑόρακα, ἑόραμαι

act.ind: ἑόρακα, ἑόρακας, ἑόρακε(ν), ἑοράκατον, ἑοράκατον, ἑοράκαμεν, ἑοράκατε, ἑοράκασι(ν)
sub: ἑοράκω, ἑοράκῃς, ἑοράκῃ, ἑοράκητον, ἑοράκητον, ἑοράκωμεν, ἑοράκητε, ἑοράκωσι(ν)
opt: ἑοράκοιμι-ἑορακοίην, ἑοράκοις-ἑορακοίης, ἑοράκοι-ἑορακοίη, ἑοράκοιτον, ἑορακοίτην, ἑοράκοιμεν, ἑοράκοιτε, ἑοράκοιεν
imp: , ἑόρακε, ἑορακέτω, ἑοράκετον, ἑορακέτων, , ἑοράκετε, ἑορακόντων

mid.ind: ἑόραμαι, ἑόρασαι, ἑόραται, ἑόρασθον, ἑόρασθον, ἑοράμεθα, ἑόρασθε, ἑόρανται
sub: ἑοραμένος ὦ, ἑοραμένος ᾖς, ἑοραμένος ᾖ, ἑοραμένω ἦτον, ἑοραμένω ἦτον, ἑοραμένοι ὦμεν, ἑοραμένοι ἦτε, ἑοραμένοι ὦσι(ν)
opt: ἑοραμένος εἴην, ἑοραμένος εἴης, ἑοραμένος εἴη, ἑοραμένω εἴητον-εἶτον, ἑοραμένω εἰήτην-εἴτην, ἑοραμένοι εἴημεν-εἶμεν, ἑοραμένοι εἴητε-εἶτε, ἑοραμένοι εἴησαν-εἶεν
imp: , ἑόρασο, ἑοράσθω, ἑόρασθον, ἑοράσθων, , ἑόρασθε, ἑοράσθων

act. mid.inf: ἑορακέναι, ἑορᾶσθαι

part-masc: ἑορακώς, ἑοραμένος
part-fem: ἑορακυῖα, ἑοραμένη
part-neut: ἑορακός, ἑοραμένον

#= Perfect: ὄπωπα

act.ind: ὄπωπα, ὄπωπας, ὄπωπε(ν), ὀπώπατον, ὀπώπατον, ὀπώπαμεν, ὀπώπατε, ὀπώπασι(ν)
sub: ὀπώπω, ὀπώπῃς, ὀπώπῃ, ὀπώπητον, ὀπώπητον, ὀπώπωμεν, ὀπώπητε, ὀπώπωσι(ν)
opt: ὀπώποιμι-ὀπωποίην, ὀπώποις-ὀπωποίης, ὀπώποι-ὀπωποίη, ὀπώποιτον, ὀπωποίτην, ὀπώποιμεν, ὀπώποιτε, ὀπώποιεν
imp: , ὄπωπε, ὀπωπέτω, ὀπώπετον, ὀπωπέτων, , ὀπώπετε, ὀπωπόντων

act.inf: ὀπωπέναι

part-masc: ὀπωπώς
part-fem: ὀπωπυῖα
part-neut: ὀπωπός

#= Perfect: ὄπωπα, ὦμμαι

act.ind: ὄπωπα, ὄπωπας, ὄπωπε(ν), ὀπώπατον, ὀπώπατον, ὀπώπαμεν, ὀπώπατε, ὀπώπασι(ν)
sub: ὀπώπω, ὀπώπῃς, ὀπώπῃ, ὀπώπητον, ὀπώπητον, ὀπώπωμεν, ὀπώπητε, ὀπώπωσι(ν)
opt: ὀπώποιμι-ὀπωποίην, ὀπώποις-ὀπωποίης, ὀπώποι-ὀπωποίη, ὀπώποιτον, ὀπωποίτην, ὀπώποιμεν, ὀπώποιτε, ὀπώποιεν
imp: , ὄπωπε, ὀπωπέτω, ὀπώπετον, ὀπωπέτων, , ὀπώπετε, ὀπωπόντων

mid.ind: ὦμμαι, ὦψαι, ὦπται, ὦφθον, ὦφθον, ὤμμεθα, ὦφθε, ὤπαται
sub: ὠμμένος ὦ, ὠμμένος ᾖς, ὠμμένος ᾖ, ὠμμένω ἦτον, ὠμμένω ἦτον, ὠμμένοι ὦμεν, ὠμμένοι ἦτε, ὠμμένοι ὦσι(ν)
opt: ὠμμένος εἴην, ὠμμένος εἴης, ὠμμένος εἴη, ὠμμένω εἴητον-εἶτον, ὠμμένω εἰήτην-εἴτην, ὠμμένοι εἴημεν-εἶμεν, ὠμμένοι εἴητε-εἶτε, ὠμμένοι εἴησαν-εἶεν
imp: , ὦψο, ὤφθω, ὦφθον, ὤφθων, , ὦφθε, ὤφθων

act. mid.inf: ὀπωπέναι, ὦφθαι

part-masc: ὀπωπώς, ὠμμένος
part-fem: ὀπωπυῖα, ὠμμένη
part-neut: ὀπωπός, ὠμμένον

#= Perfect: ἑορώρηκα (Ionic)

act.ind: ἑορώρηκα, ἑορώρηκας, ἑορώρηκε(ν), ἑορωρήκατον, ἑορωρήκατον, ἑορωρήκαμεν, ἑορωρήκατε, ἑορωρήκασι(ν)
sub: ἑορωρήκω, ἑορωρήκῃς, ἑορωρήκῃ, ἑορωρήκητον, ἑορωρήκητον, ἑορωρήκωμεν, ἑορωρήκητε, ἑορωρήκωσι(ν)
opt: ἑορωρήκοιμι-ἑορωρηκοίην, ἑορωρήκοις-ἑορωρηκοίης, ἑορωρήκοι-ἑορωρηκοίη, ἑορωρήκοιτον, ἑορωρηκοίτην, ἑορωρήκοιμεν, ἑορωρήκοιτε, ἑορωρήκοιεν
imp: , ἑορώρηκε, ἑορωρηκέτω, ἑορωρήκετον, ἑορωρηκέτων, , ἑορωρήκετε, ἑορωρηκόντων

act.inf: ἑορωρηκέναι

part-masc: ἑορωρηκώς
part-fem: ἑορωρηκυῖα
part-neut: ἑορωρηκός

#= Perfect: ἑώρηκα (Ionic)

act.ind: ἑώρηκα, ἑώρηκας, ἑώρηκε(ν), ἑωρήκατον, ἑωρήκατον, ἑωρήκαμεν, ἑωρήκατε, ἑωρήκασι(ν)
sub: ἑωρήκω, ἑωρήκῃς, ἑωρήκῃ, ἑωρήκητον, ἑωρήκητον, ἑωρήκωμεν, ἑωρήκητε, ἑωρήκωσι(ν)
opt: ἑωρήκοιμι-ἑωρηκοίην, ἑωρήκοις-ἑωρηκοίης, ἑωρήκοι-ἑωρηκοίη, ἑωρήκοιτον, ἑωρηκοίτην, ἑωρήκοιμεν, ἑωρήκοιτε, ἑωρήκοιεν
imp: , ἑώρηκε, ἑωρηκέτω, ἑωρήκετον, ἑωρηκέτων, , ἑωρήκετε, ἑωρηκόντων

act.inf: ἑωρηκέναι

part-masc: ἑωρηκώς
part-fem: ἑωρηκυῖα
part-neut: ἑωρηκός

#= Perfect: ἑώρακα (Doric)

act.ind: ἑώρακα, ἑώρακας, ἑώρακε(ν), ἑωράκατον, ἑωράκατον, ἑωράκαμεν, ἑωράκατε, ἑωράκασι(ν)
sub: ἑωράκω, ἑωράκῃς, ἑωράκῃ, ἑωράκητον, ἑωράκητον, ἑωράκωμεν, ἑωράκητε, ἑωράκωσι(ν)
opt: ἑωράκοιμι-ἑωρακοίην, ἑωράκοις-ἑωρακοίης, ἑωράκοι-ἑωρακοίη, ἑωράκοιτον, ἑωρακοίτην, ἑωράκοιμεν, ἑωράκοιτε, ἑωράκοιεν
imp: , ἑώρακε, ἑωρακέτω, ἑωράκετον, ἑωρακέτων, , ἑωράκετε, ἑωρακόντων

act.inf: ἑωρακέναι

part-masc: ἑωρακώς
part-fem: ἑωρακυῖα
part-neut: ἑωρακός

 Pluperfect: ἑωράκειν, ἑωράμην

act.ind: ἑωράκειν-ἑωράκη, ἑωράκεις-ἑωράκης, ἑωράκει(ν), ἑωράκετον, ἑωρακέτην, ἑωράκεμεν, ἑωράκετε, ἑωράκεσαν

mid.ind: ἑωράμην, ἑώρασο, ἑώρατο, ἑώρασθον, ἑωράσθην, ἑωράμεθα, ἑώρασθε, ἑώραντο

# -------------------------------
dict: ἰσχύω or ἰσχύω • (iskhū́ō or iskhúō)

 to be physically strong

to be strong, mighty, powerful, to prevail

 (not of persons) to prevail

to be worth

#= Present: ἰσχύω, ἰσχύομαι

act.ind: ἰσχύω, ἰσχύεις, ἰσχύει, ἰσχύετον, ἰσχύετον, ἰσχύομεν, ἰσχύετε, ἰσχύουσι(ν)
sub: ἰσχύω, ἰσχύῃς, ἰσχύῃ, ἰσχύητον, ἰσχύητον, ἰσχύωμεν, ἰσχύητε, ἰσχύωσι(ν)
opt: ἰσχύοιμι, ἰσχύοις, ἰσχύοι, ἰσχύοιτον, ἰσχυοίτην, ἰσχύοιμεν, ἰσχύοιτε, ἰσχύοιεν
imp: , ἴσχυε, ἰσχυέτω, ἰσχύετον, ἰσχυέτων, , ἰσχύετε, ἰσχυόντων

mid.ind: ἰσχύομαι, ἰσχύῃ-ἰσχύει, ἰσχύεται, ἰσχύεσθον, ἰσχύεσθον, ἰσχυόμεθα, ἰσχύεσθε, ἰσχύονται
sub: ἰσχύωμαι, ἰσχύῃ, ἰσχύηται, ἰσχύησθον, ἰσχύησθον, ἰσχυώμεθα, ἰσχύησθε, ἰσχύωνται
opt: ἰσχυοίμην, ἰσχύοιο, ἰσχύοιτο, ἰσχύοισθον, ἰσχυοίσθην, ἰσχυοίμεθα, ἰσχύοισθε, ἰσχύοιντο
imp: , ἰσχύου, ἰσχυέσθω, ἰσχύεσθον, ἰσχυέσθων, , ἰσχύεσθε, ἰσχυέσθων

act. mid.inf: ἰσχύειν, ἰσχύεσθαι

part-masc: ἰσχύων, ἰσχυόμενος
part-fem: ἰσχύουσα, ἰσχυομένη
part-neut: ἰσχῦον, ἰσχυόμενον

#= Present: ἰσχύω, ἰσχύομαι (Later poetic)

act.ind: ἰσχύω, ἰσχύεις, ἰσχύει, ἰσχύετον, ἰσχύετον, ἰσχύομεν, ἰσχύετε, ἰσχύουσι(ν)
sub: ἰσχύω, ἰσχύῃς, ἰσχύῃ, ἰσχύητον, ἰσχύητον, ἰσχύωμεν, ἰσχύητε, ἰσχύωσι(ν)
opt: ἰσχύοιμι, ἰσχύοις, ἰσχύοι, ἰσχύοιτον, ἰσχυοίτην, ἰσχύοιμεν, ἰσχύοιτε, ἰσχύοιεν
imp: , ἴσχυε, ἰσχυέτω, ἰσχύετον, ἰσχυέτων, , ἰσχύετε, ἰσχυόντων

mid.ind: ἰσχύομαι, ἰσχύεαι, ἰσχύεται, ἰσχύεσθον, ἰσχύεσθον, ἰσχυόμεθα, ἰσχύεσθε, ἰσχύονται
sub: ἰσχύωμαι, ἰσχύηαι, ἰσχύηται, ἰσχύησθον, ἰσχύησθον, ἰσχυώμεθα, ἰσχύησθε, ἰσχύωνται
opt: ἰσχυοίμην, ἰσχύοιο, ἰσχύοιτο, ἰσχύοισθον, ἰσχυοίσθην, ἰσχυοίμεθα, ἰσχύοισθε, ἰσχύοιντο
imp: , ἰσχύεο, ἰσχυέσθω, ἰσχύεσθον, ἰσχυέσθων, , ἰσχύεσθε, ἰσχυέσθων

act. mid.inf: ἰσχύειν, ἰσχύεσθαι

part-masc: ἰσχύων, ἰσχυόμενος
part-fem: ἰσχύουσα, ἰσχυομένη
part-neut: ἰσχύον, ἰσχυόμενον

#= Imperfect: ἴσχυον, ἰσχυόμην

act.ind: ἴσχυον, ἴσχυες, ἴσχυε(ν), ἰσχύετον, ἰσχυέτην, ἰσχύομεν, ἰσχύετε, ἴσχυον

mid.ind: ἰσχυόμην, ἰσχύου, ἰσχύετο, ἰσχύεσθον, ἰσχυέσθην, ἰσχυόμεθα, ἰσχύεσθε, ἰσχύοντο

#= Imperfect: ἴσχυον, ἰσχυόμην (Later poetic)

act.ind: ἴσχυον, ἴσχυες, ἴσχυε(ν), ἰσχύετον, ἰσχυέτην, ἰσχύομεν, ἰσχύετε, ἴσχυον

mid.ind: ἰσχυόμην, ἰσχύου, ἰσχύετο, ἰσχύεσθον, ἰσχυέσθην, ἰσχυόμεθα, ἰσχύεσθε, ἰσχύοντο

#= Future: ἰσχύσω, ἰσχύσομαι

act.ind: ἰσχύσω, ἰσχύσεις, ἰσχύσει, ἰσχύσετον, ἰσχύσετον, ἰσχύσομεν, ἰσχύσετε, ἰσχύσουσι(ν)
opt: ἰσχύσοιμι, ἰσχύσοις, ἰσχύσοι, ἰσχύσοιτον, ἰσχυσοίτην, ἰσχύσοιμεν, ἰσχύσοιτε, ἰσχύσοιεν
mid.ind: ἰσχύσομαι, ἰσχύσῃ-ἰσχύσει, ἰσχύσεται, ἰσχύσεσθον, ἰσχύσεσθον, ἰσχυσόμεθα, ἰσχύσεσθε, ἰσχύσονται
opt: ἰσχυσοίμην, ἰσχύσοιο, ἰσχύσοιτο, ἰσχύσοισθον, ἰσχυσοίσθην, ἰσχυσοίμεθα, ἰσχύσοισθε, ἰσχύσοιντο

act. mid. inf: ἰσχύσειν, ἰσχύσεσθαι

part-masc: ἰσχύσων, ἰσχυσόμενος
part-fem: ἰσχύσουσα, ἰσχυσομένη
part-neut: ἰσχῦσον, ἰσχυσόμενον

#= Aorist: ἴσχυσα, ἰσχυσάμην, ἰσχύθην

act.ind: ἴσχυσα, ἴσχυσας, ἴσχυσε(ν), ἰσχύσατον, ἰσχυσάτην, ἰσχύσαμεν, ἰσχύσατε, ἴσχυσαν
sub: ἰσχύσω, ἰσχύσῃς, ἰσχύσῃ, ἰσχύσητον, ἰσχύσητον, ἰσχύσωμεν, ἰσχύσητε, ἰσχύσωσι(ν)
opt: ἰσχύσαιμι, ἰσχύσειας-ἰσχύσαις, ἰσχύσειε(ν)-ἰσχύσαι, ἰσχύσαιτον, ἰσχυσαίτην, ἰσχύσαιμεν, ἰσχύσαιτε, ἰσχύσειαν-ἰσχύσαιεν
imp: , ἴσχυσον, ἰσχυσάτω, ἰσχύσατον, ἰσχυσάτων, , ἰσχύσατε, ἰσχυσάντων
mid.ind: ἰσχυσάμην, ἰσχύσω, ἰσχύσατο, ἰσχύσασθον, ἰσχυσάσθην, ἰσχυσάμεθα, ἰσχύσασθε, ἰσχύσαντο
sub: ἰσχύσωμαι, ἰσχύσῃ, ἰσχύσηται, ἰσχύσησθον, ἰσχύσησθον, ἰσχυσώμεθα, ἰσχύσησθε, ἰσχύσωνται
opt: ἰσχυσαίμην, ἰσχύσαιο, ἰσχύσαιτο, ἰσχύσαισθον, ἰσχυσαίσθην, ἰσχυσαίμεθα, ἰσχύσαισθε, ἰσχύσαιντο
imp: , ἴσχυσαι, ἰσχυσάσθω, ἰσχύσασθον, ἰσχυσάσθων, , ἰσχύσασθε, ἰσχυσάσθων
pas.ind: ἰσχύθην, ἰσχύθης, ἰσχύθη, ἰσχύθητον, ἰσχυθήτην, ἰσχύθημεν, ἰσχύθητε, ἰσχύθησαν
sub: ἰσχυθῶ, ἰσχυθῇς, ἰσχυθῇ, ἰσχυθῆτον, ἰσχυθῆτον, ἰσχυθῶμεν, ἰσχυθῆτε, ἰσχυθῶσι(ν)
opt: ἰσχυθείην, ἰσχυθείης, ἰσχυθείη, ἰσχυθεῖτον-ἰσχυθείητον, ἰσχυθείτην-ἰσχυθειήτην, ἰσχυθεῖμεν-ἰσχυθείημεν, ἰσχυθεῖτε-ἰσχυθείητε, ἰσχυθεῖεν-ἰσχυθείησαν
imp: , ἰσχύθητι, ἰσχυθήτω, ἰσχύθητον, ἰσχυθήτων, , ἰσχύθητε, ἰσχυθέντων

act. mid. pas. inf: ἰσχῦσαι, ἰσχύσασθαι, ἰσχυθῆναι

part-masc: ἰσχύσας, ἰσχυσάμενος, ἰσχυθείς
part-fem: ἰσχύσασα, ἰσχυσαμένη, ἰσχυθεῖσα
part-neut: ἰσχῦσαν, ἰσχυσάμενον, ἰσχυθέν

#= Perfect: ἴσχυκα

act.ind: ἴσχυκα, ἴσχυκας, ἴσχυκε(ν), ἰσχύκατον, ἰσχύκατον, ἰσχύκαμεν, ἰσχύκατε, ἰσχύκασι(ν)
sub: ἰσχύκω, ἰσχύκῃς, ἰσχύκῃ, ἰσχύκητον, ἰσχύκητον, ἰσχύκωμεν, ἰσχύκητε, ἰσχύκωσι(ν)
opt: ἰσχύκοιμι-ἰσχυκοίην, ἰσχύκοις-ἰσχυκοίης, ἰσχύκοι-ἰσχυκοίη, ἰσχύκοιτον, ἰσχυκοίτην, ἰσχύκοιμεν, ἰσχύκοιτε, ἰσχύκοιεν
imp: , ἴσχυκε, ἰσχυκέτω, ἰσχύκετον, ἰσχυκέτων, , ἰσχύκετε, ἰσχυκόντων

act.inf: ἰσχυκέναι

part-masc: ἰσχυκώς
part-fem: ἰσχυκυῖα
part-neut: ἰσχυκός

# -------------------------------
dict: καθάπτω • (katháptō)

 to fasten, make fast
 (Epic, in middle) to address, accost

#= Present: καθάπτω, καθάπτομαι

act.ind: καθάπτω, καθάπτεις, καθάπτει, καθάπτετον, καθάπτετον, καθάπτομεν, καθάπτετε, καθάπτουσι(ν)
sub: καθάπτω, καθάπτῃς, καθάπτῃ, καθάπτητον, καθάπτητον, καθάπτωμεν, καθάπτητε, καθάπτωσι(ν)
opt: καθάπτοιμι, καθάπτοις, καθάπτοι, καθάπτοιτον, καθαπτοίτην, καθάπτοιμεν, καθάπτοιτε, καθάπτοιεν
imp: , κάθαπτε, καθαπτέτω, καθάπτετον, καθαπτέτων, , καθάπτετε, καθαπτόντων

mid.ind: καθάπτομαι, καθάπτῃ-καθάπτει, καθάπτεται, καθάπτεσθον, καθάπτεσθον, καθαπτόμεθα, καθάπτεσθε, καθάπτονται
sub: καθάπτωμαι, καθάπτῃ, καθάπτηται, καθάπτησθον, καθάπτησθον, καθαπτώμεθα, καθάπτησθε, καθάπτωνται
opt: καθαπτοίμην, καθάπτοιο, καθάπτοιτο, καθάπτοισθον, καθαπτοίσθην, καθαπτοίμεθα, καθάπτοισθε, καθάπτοιντο
imp: , καθάπτου, καθαπτέσθω, καθάπτεσθον, καθαπτέσθων, , καθάπτεσθε, καθαπτέσθων

act. mid.inf: καθάπτειν, καθάπτεσθαι

part-masc: καθάπτων, καθαπτόμενος
part-fem: καθάπτουσα, καθαπτομένη
part-neut: καθάπτον, καθαπτόμενον

#= Imperfect: κάθηπτον, καθηπτόμην

act.ind: κάθηπτον, κάθηπτες, κάθηπτε(ν), καθήπτετον, καθηπτέτην, καθήπτομεν, καθήπτετε, κάθηπτον

mid.ind: καθηπτόμην, καθήπτου, καθήπτετο, καθήπτεσθον, καθηπτέσθην, καθηπτόμεθα, καθήπτεσθε, καθήπτοντο

#= Future: καθάψω, καθάψομαι

act.ind: καθάψω, καθάψεις, καθάψει, καθάψετον, καθάψετον, καθάψομεν, καθάψετε, καθάψουσι(ν)
opt: καθάψοιμι, καθάψοις, καθάψοι, καθάψοιτον, καθαψοίτην, καθάψοιμεν, καθάψοιτε, καθάψοιεν
mid.ind: καθάψομαι, καθάψῃ-καθάψει, καθάψεται, καθάψεσθον, καθάψεσθον, καθαψόμεθα, καθάψεσθε, καθάψονται
opt: καθαψοίμην, καθάψοιο, καθάψοιτο, καθάψοισθον, καθαψοίσθην, καθαψοίμεθα, καθάψοισθε, καθάψοιντο

act. mid. inf: καθάψειν, καθάψεσθαι

part-masc: καθάψων, καθαψόμενος
part-fem: καθάψουσα, καθαψομένη
part-neut: καθάψον, καθαψόμενον

#= Aorist: κάθηψα, καθηψάμην

act.ind: κάθηψα, κάθηψας, κάθηψε(ν), καθήψατον, καθηψάτην, καθήψαμεν, καθήψατε, κάθηψαν
sub: καθάψω, καθάψῃς, καθάψῃ, καθάψητον, καθάψητον, καθάψωμεν, καθάψητε, καθάψωσι(ν)
opt: καθάψαιμι, καθάψειας-καθάψαις, καθάψειε(ν)-καθάψαι, καθάψαιτον, καθαψαίτην, καθάψαιμεν, καθάψαιτε, καθάψειαν-καθάψαιεν
imp: , κάθαψον, καθαψάτω, καθάψατον, καθαψάτων, , καθάψατε, καθαψάντων
mid.ind: καθηψάμην, καθήψω, καθήψατο, καθήψασθον, καθηψάσθην, καθηψάμεθα, καθήψασθε, καθήψαντο
sub: καθάψωμαι, καθάψῃ, καθάψηται, καθάψησθον, καθάψησθον, καθαψώμεθα, καθάψησθε, καθάψωνται
opt: καθαψαίμην, καθάψαιο, καθάψαιτο, καθάψαισθον, καθαψαίσθην, καθαψαίμεθα, καθάψαισθε, καθάψαιντο
imp: , κάθαψαι, καθαψάσθω, καθάψασθον, καθαψάσθων, , καθάψασθε, καθαψάσθων

act. mid. inf: καθάψαι, καθάψασθαι

part-masc: καθάψας, καθαψάμενος
part-fem: καθάψασα, καθαψαμένη
part-neut: καθάψαν, καθαψάμενον

#= Perfect: κάθημμαι

mid.ind: κάθημμαι, κάθηψαι, κάθηπται, κάθηφθον, κάθηφθον, καθήμμεθα, κάθηφθε, καθήπαται
sub: καθημμένος ὦ, καθημμένος ᾖς, καθημμένος ᾖ, καθημμένω ἦτον, καθημμένω ἦτον, καθημμένοι ὦμεν, καθημμένοι ἦτε, καθημμένοι ὦσι(ν)
opt: καθημμένος εἴην, καθημμένος εἴης, καθημμένος εἴη, καθημμένω εἴητον-εἶτον, καθημμένω εἰήτην-εἴτην, καθημμένοι εἴημεν-εἶμεν, καθημμένοι εἴητε-εἶτε, καθημμένοι εἴησαν-εἶεν
imp: , κάθηψο, καθήφθω, κάθηφθον, καθήφθων, , κάθηφθε, καθήφθων

mid.inf: καθῆφθαι

part-masc: καθημμένος
part-fem: καθημμένη
part-neut: καθημμένον

# -------------------------------
dict: καθέζομαι • (kathézomai)

 to sit down

#= Present: καθέζομαι

mid.ind: καθέζομαι, καθέζῃ-καθέζει, καθέζεται, καθέζεσθον, καθέζεσθον, καθεζόμεθα, καθέζεσθε, καθέζονται
sub: καθέζωμαι, καθέζῃ, καθέζηται, καθέζησθον, καθέζησθον, καθεζώμεθα, καθέζησθε, καθέζωνται
opt: καθεζοίμην, καθέζοιο, καθέζοιτο, καθέζοισθον, καθεζοίσθην, καθεζοίμεθα, καθέζοισθε, καθέζοιντο
imp: , καθέζου, καθεζέσθω, καθέζεσθον, καθεζέσθων, , καθέζεσθε, καθεζέσθων

mid.inf: καθέζεσθαι

part-masc: καθεζόμενος
part-fem: καθεζομένη
part-neut: καθεζόμενον

#= Imperfect: καθεζόμην

mid.ind: καθεζόμην, καθέζου, καθέζετο, καθέζεσθον, καθεζέσθην, καθεζόμεθα, καθέζεσθε, καθέζοντο

#= Aorist: καθεζόμην

mid.ind: καθεζόμην, καθέζου, καθέζετο, καθέζεσθον, καθεζέσθην, καθεζόμεθα, καθέζεσθε, καθέζοντο
sub: καθέζωμαι, καθέζῃ, καθέζηται, καθέζησθον, καθέζησθον, καθεζώμεθα, καθέζησθε, καθέζωνται
opt: καθεζοίμην, καθέζοιο, καθέζοιτο, καθέζοισθον, καθεζοίσθην, καθεζοίμεθα, καθέζοισθε, καθέζοιντο
imp: , καθεζοῦ, καθεζέσθω, καθέζεσθον, καθεζέσθων, , καθέζεσθε, καθεζέσθων

mid.inf: καθεζέσθαι

part-masc: καθεζόμενος
part-fem: καθεζομένη
part-neut: καθεζόμενον

# -------------------------------
dict: καθαιρέω • (kathairéō)

 to demolish, destroy
 to seize
 to achieve

#= Present: καθαιρέω, καθαιρέομαι (Uncontracted)

act.ind: καθαιρέω, καθαιρέεις, καθαιρέει, καθαιρέετον, καθαιρέετον, καθαιρέομεν, καθαιρέετε, καθαιρέουσι(ν)
sub: καθαιρέω, καθαιρέῃς, καθαιρέῃ, καθαιρέητον, καθαιρέητον, καθαιρέωμεν, καθαιρέητε, καθαιρέωσι(ν)
opt: καθαιρέοιμι, καθαιρέοις, καθαιρέοι, καθαιρέοιτον, καθαιρεοίτην, καθαιρέοιμεν, καθαιρέοιτε, καθαιρέοιεν
imp: , καθαίρεε, καθαιρεέτω, καθαιρέετον, καθαιρεέτων, , καθαιρέετε, καθαιρεόντων

mid.ind: καθαιρέομαι, καθαιρέῃ-καθαιρέει, καθαιρέεται, καθαιρέεσθον, καθαιρέεσθον, καθαιρεόμεθα, καθαιρέεσθε, καθαιρέονται
sub: καθαιρέωμαι, καθαιρέῃ, καθαιρέηται, καθαιρέησθον, καθαιρέησθον, καθαιρεώμεθα, καθαιρέησθε, καθαιρέωνται
opt: καθαιρεοίμην, καθαιρέοιο, καθαιρέοιτο, καθαιρέοισθον, καθαιρεοίσθην, καθαιρεοίμεθα, καθαιρέοισθε, καθαιρέοιντο
imp: , καθαιρέου, καθαιρεέσθω, καθαιρέεσθον, καθαιρεέσθων, , καθαιρέεσθε, καθαιρεέσθων

act. mid.inf: καθαιρέειν, καθαιρέεσθαι

part-masc: καθαιρέων, καθαιρεόμενος
part-fem: καθαιρέουσα, καθαιρεομένη
part-neut: καθαιρέον, καθαιρεόμενον

#= Present: καθαιρῶ, καθαιροῦμαι (Contracted)

act.ind: καθαιρῶ, καθαιρεῖς, καθαιρεῖ, καθαιρεῖτον, καθαιρεῖτον, καθαιροῦμεν, καθαιρεῖτε, καθαιροῦσι(ν)
sub: καθαιρῶ, καθαιρῇς, καθαιρῇ, καθαιρῆτον, καθαιρῆτον, καθαιρῶμεν, καθαιρῆτε, καθαιρῶσι(ν)
opt: καθαιροίην-καθαιροῖμι, καθαιροίης-καθαιροῖς, καθαιροίη-καθαιροῖ, καθαιροῖτον-καθαιροίητον, καθαιροίτην-καθαιροιήτην, καθαιροῖμεν-καθαιροίημεν, καθαιροῖτε-καθαιροίητε, καθαιροῖεν-καθαιροίησαν
imp: , καθαίρει, καθαιρείτω, καθαιρεῖτον, καθαιρείτων, , καθαιρεῖτε, καθαιρούντων

mid.ind: καθαιροῦμαι, καθαιρεῖ-καθαιρῇ, καθαιρεῖται, καθαιρεῖσθον, καθαιρεῖσθον, καθαιρούμεθα, καθαιρεῖσθε, καθαιροῦνται
sub: καθαιρῶμαι, καθαιρῇ, καθαιρῆται, καθαιρῆσθον, καθαιρῆσθον, καθαιρώμεθα, καθαιρῆσθε, καθαιρῶνται
opt: καθαιροίμην, καθαιροῖο, καθαιροῖτο, καθαιροῖσθον, καθαιροίσθην, καθαιροίμεθα, καθαιροῖσθε, καθαιροῖντο
imp: , καθαιροῦ, καθαιρείσθω, καθαιρεῖσθον, καθαιρείσθων, , καθαιρεῖσθε, καθαιρείσθων

act. mid.inf: καθαιρεῖν, καθαιρεῖσθαι

part-masc: καθαιρῶν, καθαιρούμενος
part-fem: καθαιροῦσα, καθαιρουμένη
part-neut: καθαιροῦν, καθαιρούμενον

#= Imperfect: καθῄρεον, καθῃρεόμην (Uncontracted)

act.ind: καθῄρεον, καθῄρεες, καθῄρεε(ν), καθῃρέετον, καθῃρεέτην, καθῃρέομεν, καθῃρέετε, καθῄρεον

mid.ind: καθῃρεόμην, καθῃρέου, καθῃρέετο, καθῃρέεσθον, καθῃρεέσθην, καθῃρεόμεθα, καθῃρέεσθε, καθῃρέοντο

#= Imperfect: καθῄρουν, καθῃρούμην (Contracted)

act.ind: καθῄρουν, καθῄρεις, καθῄρει, καθῃρεῖτον, καθῃρείτην, καθῃροῦμεν, καθῃρεῖτε, καθῄρουν

mid.ind: καθῃρούμην, καθῃροῦ, καθῃρεῖτο, καθῃρεῖσθον, καθῃρείσθην, καθῃρούμεθα, καθῃρεῖσθε, καθῃροῦντο

#= Future: καθαιρήσω, καθαιρήσομαι

act.ind: καθαιρήσω, καθαιρήσεις, καθαιρήσει, καθαιρήσετον, καθαιρήσετον, καθαιρήσομεν, καθαιρήσετε, καθαιρήσουσι(ν)
opt: καθαιρήσοιμι, καθαιρήσοις, καθαιρήσοι, καθαιρήσοιτον, καθαιρησοίτην, καθαιρήσοιμεν, καθαιρήσοιτε, καθαιρήσοιεν
mid.ind: καθαιρήσομαι, καθαιρήσῃ-καθαιρήσει, καθαιρήσεται, καθαιρήσεσθον, καθαιρήσεσθον, καθαιρησόμεθα, καθαιρήσεσθε, καθαιρήσονται
opt: καθαιρησοίμην, καθαιρήσοιο, καθαιρήσοιτο, καθαιρήσοισθον, καθαιρησοίσθην, καθαιρησοίμεθα, καθαιρήσοισθε, καθαιρήσοιντο

act. mid. inf: καθαιρήσειν, καθαιρήσεσθαι

part-masc: καθαιρήσων, καθαιρησόμενος
part-fem: καθαιρήσουσα, καθαιρησομένη
part-neut: καθαιρῆσον, καθαιρησόμενον

#= Future: καθελέω, καθελέομαι (Uncontracted)

act.ind: καθελέω, καθελέεις, καθελέει, καθελέετον, καθελέετον, καθελέομεν, καθελέετε, καθελέουσι(ν)
opt: καθελέοιμι, καθελέοις, καθελέοι, καθελέοιτον, καθελεοίτην, καθελέοιμεν, καθελέοιτε, καθελέοιεν
mid.ind: καθελέομαι, καθελέῃ-καθελέει, καθελέεται, καθελέεσθον, καθελέεσθον, καθελεόμεθα, καθελέεσθε, καθελέονται
opt: καθελεοίμην, καθελέοιο, καθελέοιτο, καθελέοισθον, καθελεοίσθην, καθελεοίμεθα, καθελέοισθε, καθελέοιντο

act. mid. inf: καθελέειν, καθελέεσθαι

part-masc: καθελέων, καθελεόμενος
part-fem: καθελέουσα, καθελεομένη
part-neut: καθελέον, καθελεόμενον

#= Future: καθελῶ, καθελοῦμαι (Contracted)

act.ind: καθελῶ, καθελεῖς, καθελεῖ, καθελεῖτον, καθελεῖτον, καθελοῦμεν, καθελεῖτε, καθελοῦσι(ν)
opt: καθελοίην-καθελοῖμι, καθελοίης-καθελοῖς, καθελοίη-καθελοῖ, καθελοῖτον-καθελοίητον, καθελοίτην-καθελοιήτην, καθελοῖμεν-καθελοίημεν, καθελοῖτε-καθελοίητε, καθελοῖεν-καθελοίησαν
mid.ind: καθελοῦμαι, καθελῇ, καθελεῖται, καθελεῖσθον, καθελεῖσθον, καθελούμεθα, καθελεῖσθε, καθελοῦνται
opt: καθελοίμην, καθελοῖο, καθελοῖτο, καθελοῖσθον, καθελοίσθην, καθελοίμεθα, καθελοῖσθε, καθελοῖντο

act. mid. inf: καθελεῖν, καθελεῖσθαι

part-masc: καθελῶν, καθελούμενος
part-fem: καθελοῦσα, καθελουμένη
part-neut: καθελοῦν, καθελούμενον

#= Aorist: καθεῖλον, καθειλόμην

act.ind: καθεῖλον, καθεῖλες, καθεῖλε(ν), καθείλετον, καθειλέτην, καθείλομεν, καθείλετε, καθεῖλον
sub: καθέλω, καθέλῃς, καθέλῃ, καθέλητον, καθέλητον, καθέλωμεν, καθέλητε, καθέλωσι(ν)
opt: καθέλοιμι, καθέλοις, καθέλοι, καθέλοιτον, καθελοίτην, καθέλοιμεν, καθέλοιτε, καθέλοιεν
imp: , κάθελε, καθελέτω, καθέλετον, καθελέτων, , καθέλετε, καθελόντων
mid.ind: καθειλόμην, καθείλου, καθείλετο, καθείλεσθον, καθειλέσθην, καθειλόμεθα, καθείλεσθε, καθείλοντο
sub: καθέλωμαι, καθέλῃ, καθέληται, καθέλησθον, καθέλησθον, καθελώμεθα, καθέλησθε, καθέλωνται
opt: καθελοίμην, καθέλοιο, καθέλοιτο, καθέλοισθον, καθελοίσθην, καθελοίμεθα, καθέλοισθε, καθέλοιντο
imp: , καθελοῦ, καθελέσθω, καθέλεσθον, καθελέσθων, , καθέλεσθε, καθελέσθων

act. mid. inf: καθελεῖν, καθελέσθαι

part-masc: καθελών, καθελόμενος
part-fem: καθελοῦσα, καθελομένη
part-neut: καθελόν, καθελόμενον

#= Aorist: καθέλον, καθελόμην (Epic)

act.ind: καθέλον, καθέλες, καθέλε(ν), καθέλετον, καθελέτην, καθέλομεν, καθέλετε, καθέλον
sub: καθέλω-καθέλωμι, καθέλῃς-καθέλῃσθα, καθέλῃ-καθέλῃσι, καθέλητον, καθέλητον, καθέλωμεν, καθέλητε, καθέλωσι(ν)
opt: καθέλοιμι, καθέλοις-καθέλοισθα, καθέλοι, καθελεῖτον, καθελείτην, καθελεῖμεν, καθελεῖτε, καθελεῖεν
imp: , κάθελε, καθελέτω, καθέλετον, καθελέτων, , καθέλετε, καθελόντων
mid.ind: καθελόμην, καθέλεο, καθέλετο, καθέλεσθον, καθελέσθην, καθελόμε(σ)θα, καθέλεσθε, καθέλοντο
sub: καθέλωμαι-καθελώμαιμι, καθέληαι-καθέληαι, καθέληται-καθελήταισι, καθέλησθον, καθέλησθον, καθελώμε(σ)θα, καθέλησθε, καθέλωνται
opt: καθελοίμην, καθέλοιο, καθέλοιτο, καθέλοισθον, καθελοίσθην, καθελοίμε(σ)θα, καθέλοισθε, καθελοίατο
imp: , καθέλεο, καθελέσθω, καθέλεσθον, καθελέσθων, , καθέλεσθε, καθελέσθων

act. mid. inf: καθελεῖν-καθελέμεν(αι), καθελέσθαι

part-masc: καθελών, καθελόμενος
part-fem: καθελοῦσα, καθελομένη
part-neut: καθελόν, καθελόμενον

#= Aorist: καθεῖλα, καθειλάμην (Koine)

act.ind: καθεῖλα, καθεῖλας, καθεῖλε(ν), καθείλατον, καθειλάτην, καθείλαμεν, καθείλατε, καθεῖλαν
sub: καθέλω, καθέλῃς, καθέλῃ, καθέλητον, καθέλητον, καθέλωμεν, καθέλητε, καθέλωσι(ν)
opt: καθέλαιμι, καθέλειας-καθέλαις, καθέλειε(ν)-καθέλαι, καθέλαιτον, καθελαίτην, καθέλαιμεν, καθέλαιτε, καθέλειαν-καθέλαιεν
imp: , κάθελον, καθελάτω, καθέλατον, καθελάτων, , καθέλατε, καθελάντων
mid.ind: καθειλάμην, καθείλω, καθείλατο, καθείλασθον, καθειλάσθην, καθειλάμεθα, καθείλασθε, καθείλαντο
sub: καθέλωμαι, καθέλῃ, καθέληται, καθέλησθον, καθέλησθον, καθελώμεθα, καθέλησθε, καθέλωνται
opt: καθελαίμην, καθέλαιο, καθέλαιτο, καθέλαισθον, καθελαίσθην, καθελαίμεθα, καθέλαισθε, καθέλαιντο
imp: , κάθελαι, καθελάσθω, καθέλασθον, καθελάσθων, , καθέλασθε, καθελάσθων

act. mid. inf: καθέλαι, καθέλασθαι

part-masc: καθέλας, καθελάμενος
part-fem: καθέλασα, καθελαμένη
part-neut: καθέλαν, καθελάμενον

#= Perfect: καταραίρηκα, καταραίρημαι

act.ind: καταραίρηκα, καταραίρηκας, καταραίρηκε(ν), καταραιρήκατον, καταραιρήκατον, καταραιρήκαμεν, καταραιρήκατε, καταραιρήκασι(ν)
sub: καταραιρήκω, καταραιρήκῃς, καταραιρήκῃ, καταραιρήκητον, καταραιρήκητον, καταραιρήκωμεν, καταραιρήκητε, καταραιρήκωσι(ν)
opt: καταραιρήκοιμι-καταραιρηκοίην, καταραιρήκοις-καταραιρηκοίης, καταραιρήκοι-καταραιρηκοίη, καταραιρήκοιτον, καταραιρηκοίτην, καταραιρήκοιμεν, καταραιρήκοιτε, καταραιρήκοιεν
imp: , καταραίρηκε, καταραιρηκέτω, καταραιρήκετον, καταραιρηκέτων, , καταραιρήκετε, καταραιρηκόντων

mid.ind: καταραίρημαι, καταραίρησαι, καταραίρηται, καταραίρησθον, καταραίρησθον, καταραιρήμεθα, καταραίρησθε, καταραίρηνται
sub: καταραιρημένος ὦ, καταραιρημένος ᾖς, καταραιρημένος ᾖ, καταραιρημένω ἦτον, καταραιρημένω ἦτον, καταραιρημένοι ὦμεν, καταραιρημένοι ἦτε, καταραιρημένοι ὦσι(ν)
opt: καταραιρημένος εἴην, καταραιρημένος εἴης, καταραιρημένος εἴη, καταραιρημένω εἴητον-εἶτον, καταραιρημένω εἰήτην-εἴτην, καταραιρημένοι εἴημεν-εἶμεν, καταραιρημένοι εἴητε-εἶτε, καταραιρημένοι εἴησαν-εἶεν
imp: , καταραίρησο, καταραιρήσθω, καταραίρησθον, καταραιρήσθων, , καταραίρησθε, καταραιρήσθων

act. mid.inf: καταραιρηκέναι, καταραιρῆσθαι

part-masc: καταραιρηκώς, καταραιρημένος
part-fem: καταραιρηκυῖα, καταραιρημένη
part-neut: καταραιρηκός, καταραιρημένον

# double:
# -------------------------------
dict: κάθημαι • (káthēmai)

 to be seated

 to be seated in court

 (present participle) οἱ καθήμενοι (kathḗmenoi): the judges

to sit still, sit quietly, sit idly, do nothing
to lead a sedentary, obscure life
(of people) to be settled
(of things) to be set or placed


The perfect and pluperfect function as the verb's present and imperfect tenses.
The missing tenses are supplied by καθέζομαι, καθίζω, καθίζομαι.
#= Perfect: κάθημαι (with present subjunctive and optative forms)

mid.ind: κάθημαι, κάθησαι, κάθηται, κάθησθον, κάθησθον, καθήμεθα, κάθησθε, κάθηνται
sub: καθῶμαι, καθῇ, καθῆται, καθῆσθον, καθῆσθον, καθώμεθα, καθῆσθε, καθῶνται
opt: καθοίμην, καθοῖο, καθοῖτο, καθοῖσθον, καθοίσθην, καθοίμεθα, καθοῖσθε, καθοῖντο
imp: , κάθησο-κάθου, καθήσθω, κάθησθον, καθήσθων, , κάθησθε, καθήσθων-καθήσθωσαν

mid.inf: καθῆσθαι

part-masc: καθήμενος
part-fem: καθήμενη
part-neut: καθήμενον

 Pluperfect: ἐκαθήμην

mid.ind: ἐκαθήμην, ἐκάθησο, ἐκάθητο, ἐκάθησθον, ἐκαθήσθην, ἐκαθήμεθα, ἐκάθησθε, ἐκάθηντο

 Pluperfect: καθήμην

mid.ind: καθήμην, καθῆσο, καθῆστο-καθῆτο, καθῆσθον, καθήσθην, καθήμεθα, καθῆσθε, καθῆντο

# double:
# -------------------------------
dict: κτείνω • (kteínō)

 to kill, slay

Usage notes

The perfect is only found in compounds

#= Present: κτείνω, κτείνομαι

act.ind: κτείνω, κτείνεις, κτείνει, κτείνετον, κτείνετον, κτείνομεν, κτείνετε, κτείνουσι(ν)
sub: κτείνω, κτείνῃς, κτείνῃ, κτείνητον, κτείνητον, κτείνωμεν, κτείνητε, κτείνωσι(ν)
opt: κτείνοιμι, κτείνοις, κτείνοι, κτείνοιτον, κτεινοίτην, κτείνοιμεν, κτείνοιτε, κτείνοιεν
imp: , κτεῖνε, κτεινέτω, κτείνετον, κτεινέτων, , κτείνετε, κτεινόντων
pas.ind: κτείνομαι, κτείνῃ-κτείνει, κτείνεται, κτείνεσθον, κτείνεσθον, κτεινόμεθα, κτείνεσθε, κτείνονται
sub: κτείνωμαι, κτείνῃ, κτείνηται, κτείνησθον, κτείνησθον, κτεινώμεθα, κτείνησθε, κτείνωνται
opt: κτεινοίμην, κτείνοιο, κτείνοιτο, κτείνοισθον, κτεινοίσθην, κτεινοίμεθα, κτείνοισθε, κτείνοιντο
imp: , κτείνου, κτεινέσθω, κτείνεσθον, κτεινέσθων, , κτείνεσθε, κτεινέσθων

act.inf: κτείνειν, κτείνεσθαι

part-masc: κτείνων, κτεινόμενος
part-fem: κτείνουσα, κτεινομένη
part-neut: κτεῖνον, κτεινόμενον

#= Present: κτέννω, κτέννομαι (Lesbian)

act.ind: κτέννω, κτέννεις, κτέννει, κτέννετον, κτέννετον, κτέννομεν, κτέννετε, κτέννοισι
sub: κτέννω, κτέννῃς, κτέννῃ, κτέννητον, κτέννητον, κτέννωμεν, κτέννητε, κτέννῳσι
opt: κτέννοιμι, κτέννοις, κτέννοι, κτέννοιτον, κτεννοίταν, κτέννοιμεν, κτέννοιτε, κτέννοιεν
imp: , κτέννε, κτεννέτω, κτέννετον, κτεννέτων, , κτέννετε, κτεννόντον
pas.ind: κτέννομαι, κτέννεαι, κτέννεται, κτέννεσθον, κτέννεσθον, κτεννόμεθα, κτέννεσθε, κτέννονται
sub: κτέννωμαι, κτέννηαι, κτέννηται, κτέννησθον, κτέννησθον, κτεννώμεθα, κτέννησθε, κτέννωνται
opt: κτεννοίμαν, κτέννοιο, κτέννοιτο, κτέννοισθον, κτεννοίσθαν, κτεννοίμεθα, κτέννοισθε, κτέννοιντο
imp: , κτέννεο, κτεννέσθω, κτέννεσθον, κτεννέσθων, , κτέννεσθε, κτεννέσθον

act.inf: κτέννην, κτέννεσθαι

part-masc: κτέννων, κτεννόμενος
part-fem: κτέννοισα, κτεννομένα
part-neut: κτέννον, κτεννόμενον

#= Imperfect: ἔκτεινον, ἐκτεινόμην

act.ind: ἔκτεινον, ἔκτεινες, ἔκτεινε(ν), ἐκτείνετον, ἐκτεινέτην, ἐκτείνομεν, ἐκτείνετε, ἔκτεινον
pas.ind: ἐκτεινόμην, ἐκτείνου, ἐκτείνετο, ἐκτείνεσθον, ἐκτεινέσθην, ἐκτεινόμεθα, ἐκτείνεσθε, ἐκτείνοντο

#= Imperfect: κτείνεσκον, κτεινεσκόμην (Epic)

act.ind: κτείνεσκον, κτείνεσκες, κτείνεσκε(ν), κτεινέσκετον, κτεινεσκέτην, κτεινέσκομεν, κτεινέσκετε, κτείνεσκον
pas.ind: κτεινεσκόμην, κτεινέσκου, κτεινέσκετο, κτεινέσκεσθον, κτεινεσκέσθην, κτεινεσκόμε(σ)θα, κτεινέσκεσθε, κτεινέσκοντο

#= Future: κτενέω, κτανθήσομαι (Uncontracted)

act.ind: κτενέω, κτενέεις, κτενέει, κτενέετον, κτενέετον, κτενέομεν, κτενέετε, κτενέουσι(ν)
opt: κτενέοιμι, κτενέοις, κτενέοι, κτενέοιτον, κτενεοίτην, κτενέοιμεν, κτενέοιτε, κτενέοιεν
pas.ind: κτανθήσομαι, κτανθήσῃ, κτανθήσεται, κτανθήσεσθον, κτανθήσεσθον, κτανθησόμεθα, κτανθήσεσθε, κτανθήσονται
opt: κτανθησοίμην, κτανθήσοιο, κτανθήσοιτο, κτανθήσοισθον, κτανθησοίσθην, κτανθησοίμεθα, κτανθήσοισθε, κτανθήσοιντο

act. pas. inf: κτενέειν, κτανθήσεσθαι

part-masc: κτενέων, κτανθησόμενος
part-fem: κτενέουσα, κτανθησομένη
part-neut: κτενέον, κτανθησόμενον

#= Future: κτενῶ, κτανθήσομαι (Contracted)

act.ind: κτενῶ, κτενεῖς, κτενεῖ, κτενεῖτον, κτενεῖτον, κτενοῦμεν, κτενεῖτε, κτενοῦσι(ν)
opt: κτενοίην-κτενοῖμι, κτενοίης-κτενοῖς, κτενοίη-κτενοῖ, κτενοῖτον-κτενοίητον, κτενοίτην-κτενοιήτην, κτενοῖμεν-κτενοίημεν, κτενοῖτε-κτενοίητε, κτενοῖεν-κτενοίησαν
pas.ind: κτανθήσομαι, κτανθήσῃ, κτανθήσεται, κτανθήσεσθον, κτανθήσεσθον, κτανθησόμεθα, κτανθήσεσθε, κτανθήσονται
opt: κτανθησοίμην, κτανθήσοιο, κτανθήσοιτο, κτανθήσοισθον, κτανθησοίσθην, κτανθησοίμεθα, κτανθήσοισθε, κτανθήσοιντο

act. pas. inf: κτενεῖν, κτανθήσεσθαι

part-masc: κτενῶν, κτανθησόμενος
part-fem: κτενοῦσα, κτανθησομένη
part-neut: κτενοῦν, κτανθησόμενον

#= Aorist: ἔκτεινα, ἐκτάνθην

act.ind: ἔκτεινα, ἔκτεινας, ἔκτεινε(ν), ἐκτείνατον, ἐκτεινάτην, ἐκτείναμεν, ἐκτείνατε, ἔκτειναν
sub: κτείνω, κτείνῃς, κτείνῃ, κτείνητον, κτείνητον, κτείνωμεν, κτείνητε, κτείνωσι(ν)
opt: κτείναιμι, κτείνειας-κτείναις, κτείνειε(ν)-κτείναι, κτείναιτον, κτειναίτην, κτείναιμεν, κτείναιτε, κτείνειαν-κτείναιεν
imp: , κτεῖνον, κτεινάτω, κτείνατον, κτεινάτων, , κτείνατε, κτεινάντων
pas.ind: ἐκτάνθην, ἐκτάνθης, ἐκτάνθη, ἐκτάνθητον, ἐκτανθήτην, ἐκτάνθημεν, ἐκτάνθητε, ἐκτάνθησαν
sub: κτανθῶ, κτανθῇς, κτανθῇ, κτανθῆτον, κτανθῆτον, κτανθῶμεν, κτανθῆτε, κτανθῶσι(ν)
opt: κτανθείην, κτανθείης, κτανθείη, κτανθεῖτον-κτανθείητον, κτανθείτην-κτανθειήτην, κτανθεῖμεν-κτανθείημεν, κτανθεῖτε-κτανθείητε, κτανθεῖεν-κτανθείησαν
imp: , κτάνθητι, κτανθήτω, κτάνθητον, κτανθήτων, , κτάνθητε, κτανθέντων

act. pas. inf: κτεῖναι, κτανθῆναι

part-masc: κτείνας, κτανθείς
part-fem: κτείνασα, κτανθεῖσα
part-neut: κτεῖναν, κτανθέν

#= Aorist: ἔκτανον, ἐκτάνην

act.ind: ἔκτανον, ἔκτανες, ἔκτανε(ν), ἐκτάνετον, ἐκτανέτην, ἐκτάνομεν, ἐκτάνετε, ἔκτανον
sub: κτάνω, κτάνῃς, κτάνῃ, κτάνητον, κτάνητον, κτάνωμεν, κτάνητε, κτάνωσι(ν)
opt: κτάνοιμι, κτάνοις, κτάνοι, κτάνοιτον, κτανοίτην, κτάνοιμεν, κτάνοιτε, κτάνοιεν
imp: , κτάνε, κτανέτω, κτάνετον, κτανέτων, , κτάνετε, κτανόντων
pas.ind: ἐκτάνην, ἐκτάνης, ἐκτάνη, ἐκτάνητον, ἐκτανήτην, ἐκτάνημεν, ἐκτάνητε, ἐκτάνησαν
sub: κτανῶ, κτανῇς, κτανῇ, κτανῆτον, κτανῆτον, κτανῶμεν, κτανῆτε, κτανῶσι(ν)
opt: κτανείην, κτανείης, κτανείη, κτανεῖτον-κτανείητον, κτανείτην-κτανειήτην, κτανεῖμεν-κτανείημεν, κτανεῖτε-κτανείητε, κτανεῖεν-κτανείησαν
imp: , κτάνηθι, κτανήτω, κτάνητον, κτανήτων, , κτάνητε, κτανέντων

act. pas. inf: κτανεῖν, κτανῆναι

part-masc: κτανών, κτανείς
part-fem: κτανοῦσα, κτανεῖσα
part-neut: κτανόν, κτανέν

#= Aorist: ἔκτην, ἐκτάμην, ἐκτάθην (Epic)

act.ind: ἔκτην, ἔκτης, ἔκτα-ἔκτα, ἔκτητον, ἐκτήτην, ἔκταμεν, ἔκτητε, ἔκταν
sub: κτῶ-κτῶμι, κτῇς-κτῇσθα, κτῇ-κτῇσι, κτῆτον, κτῆτον, κτέωμεν, κτῆτε, κτῶσι(ν)
opt: κταίην, κταίης, κταίη, κταῖτον, κταίτην, κταῖμεν, κταῖτε, κταῖεν
imp: , κτῆθι, κτήτω, κτῆτον, κτήτων, , κτῆτε, κτάντων
mid.ind: ἐκτάμην, ἔκτω, ἔκτατο, ἔκτασθον, ἐκτάσθην, ἐκτάμε(σ)θα, ἔκτασθε, ἔκταντο
sub: κτῶμαι-κτῶμαιμι, κτῇ-κτῇ, κτῆται-κτῆταισι, κτῆσθον, κτῆσθον, κτώμε(σ)θα, κτῆσθε, κτῶνται
opt: κταίμην, κταῖο, κταῖτο, κταῖσθον, κταίσθην, κταίμε(σ)θα, κταῖσθε, κταίατο
imp: , κτῶ, κτάσθω, κτάσθον, κτάσθων, , κτάσθε, κτάσθων
pas.ind: ἐκτάθην, ἐκτάθης, ἐκτάθη, ἐκτάθητον, ἐκταθήτην, ἐκτάθημεν, ἐκτάθητε, ἔκταθεν
sub: κταθῶ-κταθῶμι, κταθῇς-κταθῇσθα, κταθῇ-κταθῇσι, κταθῆτον, κταθῆτον, κταθῶμεν, κταθῆτε, κταθῶσι(ν)
opt: κταθείην, κταθείης, κταθείη, κταθεῖτον-κταθείητον, κταθείτην-κταθειήτην, κταθεῖμεν-κταθείημεν, κταθεῖτε-κταθείητε, κτάθειεν-κταθείησαν
imp: , κτάθηθι, κταθήτω, κτάθητον, κταθήτων, , κτάθητε, κταθέντων

act. mid. pas. inf: κτάμεν(αι), κτάσθαι, κταθῆναι

part-masc: κτάς, κτάμενος, κταθείς
part-fem: κτᾶσα, κταμένη, κταθεῖσα
part-neut: κτάν, κτάμενον, κταθέν

#= Aorist: κτῆν, κτάμην, κτάθην (Epic)

act.ind: κτῆν, κτῆς, κτῆ, κτῆτον, κτήτην, κτῆμεν, κτῆτε, κτῆσαν
mid.ind: κτάμην, κτῶ, κτάτο, κτάσθον, κτάσθην, κτάμε(σ)θα, κτάσθε, κτάντο
pas.ind: κτάθην, κτάθης, κτάθη, κτάθητον, κταθήτην, κτάθημεν, κτάθητε, κτάθεν

#= Perfect: -έκτονα

act.ind: -έκτονα, -έκτονας, -έκτονε(ν), -εκτόνατον, -εκτόνατον, -εκτόναμεν, -εκτόνατε, -εκτόνασι(ν)
sub: -εκτόνω, -εκτόνῃς, -εκτόνῃ, -εκτόνητον, -εκτόνητον, -εκτόνωμεν, -εκτόνητε, -εκτόνωσι(ν)
opt: -εκτόνοιμι--εκτονοίην, -εκτόνοις--εκτονοίης, -εκτόνοι--εκτονοίη, -εκτόνοιτον, -εκτονοίτην, -εκτόνοιμεν, -εκτόνοιτε, -εκτόνοιεν
imp: , -έκτονε, -εκτονέτω, -εκτόνετον, -εκτονέτων, , -εκτόνετε, -εκτονόντων

act.inf: -εκτονέναι

part-masc: -εκτονώς
part-fem: -εκτονυῖα
part-neut: -εκτονός

 Pluperfect: -εκτονήκειν

act.ind: -εκτονήκειν--εκτονήκη, -εκτονήκεις--εκτονήκης, -εκτονήκει(ν), -εκτονήκετον, -εκτονηκέτην, -εκτονήκεμεν, -εκτονήκετε, -εκτονήκεσαν

# -------------------------------
dict: κυμαίνω • (kūmaínō)

 to billow, swell

#= Present: κυμαίνω, κυμαίνομαι

act.ind: κυμαίνω, κυμαίνεις, κυμαίνει, κυμαίνετον, κυμαίνετον, κυμαίνομεν, κυμαίνετε, κυμαίνουσι(ν)
sub: κυμαίνω, κυμαίνῃς, κυμαίνῃ, κυμαίνητον, κυμαίνητον, κυμαίνωμεν, κυμαίνητε, κυμαίνωσι(ν)
opt: κυμαίνοιμι, κυμαίνοις, κυμαίνοι, κυμαίνοιτον, κυμαινοίτην, κυμαίνοιμεν, κυμαίνοιτε, κυμαίνοιεν
imp: , κύμαινε, κυμαινέτω, κυμαίνετον, κυμαινέτων, , κυμαίνετε, κυμαινόντων

mid.ind: κυμαίνομαι, κυμαίνῃ-κυμαίνει, κυμαίνεται, κυμαίνεσθον, κυμαίνεσθον, κυμαινόμεθα, κυμαίνεσθε, κυμαίνονται
sub: κυμαίνωμαι, κυμαίνῃ, κυμαίνηται, κυμαίνησθον, κυμαίνησθον, κυμαινώμεθα, κυμαίνησθε, κυμαίνωνται
opt: κυμαινοίμην, κυμαίνοιο, κυμαίνοιτο, κυμαίνοισθον, κυμαινοίσθην, κυμαινοίμεθα, κυμαίνοισθε, κυμαίνοιντο
imp: , κυμαίνου, κυμαινέσθω, κυμαίνεσθον, κυμαινέσθων, , κυμαίνεσθε, κυμαινέσθων

act. mid.inf: κυμαίνειν, κυμαίνεσθαι

part-masc: κυμαίνων, κυμαινόμενος
part-fem: κυμαίνουσα, κυμαινομένη
part-neut: κυμαῖνον, κυμαινόμενον

#= Imperfect: ἐκύμαινον, ἐκυμαινόμην

act.ind: ἐκύμαινον, ἐκύμαινες, ἐκύμαινε(ν), ἐκυμαίνετον, ἐκυμαινέτην, ἐκυμαίνομεν, ἐκυμαίνετε, ἐκύμαινον

mid.ind: ἐκυμαινόμην, ἐκυμαίνου, ἐκυμαίνετο, ἐκυμαίνεσθον, ἐκυμαινέσθην, ἐκυμαινόμεθα, ἐκυμαίνεσθε, ἐκυμαίνοντο

#= Future: κυμανέω, κυμανέομαι, κυμανθήσομαι (Uncontracted)

act.ind: κυμανέω, κυμανέεις, κυμανέει, κυμανέετον, κυμανέετον, κυμανέομεν, κυμανέετε, κυμανέουσι(ν)
opt: κυμανέοιμι, κυμανέοις, κυμανέοι, κυμανέοιτον, κυμανεοίτην, κυμανέοιμεν, κυμανέοιτε, κυμανέοιεν
mid.ind: κυμανέομαι, κυμανέῃ-κυμανέει, κυμανέεται, κυμανέεσθον, κυμανέεσθον, κυμανεόμεθα, κυμανέεσθε, κυμανέονται
opt: κυμανεοίμην, κυμανέοιο, κυμανέοιτο, κυμανέοισθον, κυμανεοίσθην, κυμανεοίμεθα, κυμανέοισθε, κυμανέοιντο
pas.ind: κυμανθήσομαι, κυμανθήσῃ, κυμανθήσεται, κυμανθήσεσθον, κυμανθήσεσθον, κυμανθησόμεθα, κυμανθήσεσθε, κυμανθήσονται
opt: κυμανθησοίμην, κυμανθήσοιο, κυμανθήσοιτο, κυμανθήσοισθον, κυμανθησοίσθην, κυμανθησοίμεθα, κυμανθήσοισθε, κυμανθήσοιντο

act. mid. pas. inf: κυμανέειν, κυμανέεσθαι, κυμανθήσεσθαι

part-masc: κυμανέων, κυμανεόμενος, κυμανθησόμενος
part-fem: κυμανέουσα, κυμανεομένη, κυμανθησομένη
part-neut: κυμανέον, κυμανεόμενον, κυμανθησόμενον

#= Future: κυμανῶ, κυμανοῦμαι, κυμανθήσομαι (Contracted)

act.ind: κυμανῶ, κυμανεῖς, κυμανεῖ, κυμανεῖτον, κυμανεῖτον, κυμανοῦμεν, κυμανεῖτε, κυμανοῦσι(ν)
opt: κυμανοίην-κυμανοῖμι, κυμανοίης-κυμανοῖς, κυμανοίη-κυμανοῖ, κυμανοῖτον-κυμανοίητον, κυμανοίτην-κυμανοιήτην, κυμανοῖμεν-κυμανοίημεν, κυμανοῖτε-κυμανοίητε, κυμανοῖεν-κυμανοίησαν
mid.ind: κυμανοῦμαι, κυμανῇ, κυμανεῖται, κυμανεῖσθον, κυμανεῖσθον, κυμανούμεθα, κυμανεῖσθε, κυμανοῦνται
opt: κυμανοίμην, κυμανοῖο, κυμανοῖτο, κυμανοῖσθον, κυμανοίσθην, κυμανοίμεθα, κυμανοῖσθε, κυμανοῖντο
pas.ind: κυμανθήσομαι, κυμανθήσῃ, κυμανθήσεται, κυμανθήσεσθον, κυμανθήσεσθον, κυμανθησόμεθα, κυμανθήσεσθε, κυμανθήσονται
opt: κυμανθησοίμην, κυμανθήσοιο, κυμανθήσοιτο, κυμανθήσοισθον, κυμανθησοίσθην, κυμανθησοίμεθα, κυμανθήσοισθε, κυμανθήσοιντο

act. mid. pas. inf: κυμανεῖν, κυμανεῖσθαι, κυμανθήσεσθαι

part-masc: κυμανῶν, κυμανούμενος, κυμανθησόμενος
part-fem: κυμανοῦσα, κυμανουμένη, κυμανθησομένη
part-neut: κυμανοῦν, κυμανούμενον, κυμανθησόμενον

#= Aorist: ἐκύμηνα, ἐκυμηνάμην, ἐκυμάνθην

act.ind: ἐκύμηνα, ἐκύμηνας, ἐκύμηνε(ν), ἐκυμήνατον, ἐκυμηνάτην, ἐκυμήναμεν, ἐκυμήνατε, ἐκύμηναν
sub: κυμήνω, κυμήνῃς, κυμήνῃ, κυμήνητον, κυμήνητον, κυμήνωμεν, κυμήνητε, κυμήνωσι(ν)
opt: κυμήναιμι, κυμήνειας-κυμήναις, κυμήνειε(ν)-κυμήναι, κυμήναιτον, κυμηναίτην, κυμήναιμεν, κυμήναιτε, κυμήνειαν-κυμήναιεν
imp: , κύμηνον, κυμηνάτω, κυμήνατον, κυμηνάτων, , κυμήνατε, κυμηνάντων
mid.ind: ἐκυμηνάμην, ἐκυμήνω, ἐκυμήνατο, ἐκυμήνασθον, ἐκυμηνάσθην, ἐκυμηνάμεθα, ἐκυμήνασθε, ἐκυμήναντο
sub: κυμήνωμαι, κυμήνῃ, κυμήνηται, κυμήνησθον, κυμήνησθον, κυμηνώμεθα, κυμήνησθε, κυμήνωνται
opt: κυμηναίμην, κυμήναιο, κυμήναιτο, κυμήναισθον, κυμηναίσθην, κυμηναίμεθα, κυμήναισθε, κυμήναιντο
imp: , κύμηναι, κυμηνάσθω, κυμήνασθον, κυμηνάσθων, , κυμήνασθε, κυμηνάσθων
pas.ind: ἐκυμάνθην, ἐκυμάνθης, ἐκυμάνθη, ἐκυμάνθητον, ἐκυμανθήτην, ἐκυμάνθημεν, ἐκυμάνθητε, ἐκυμάνθησαν
sub: κυμανθῶ, κυμανθῇς, κυμανθῇ, κυμανθῆτον, κυμανθῆτον, κυμανθῶμεν, κυμανθῆτε, κυμανθῶσι(ν)
opt: κυμανθείην, κυμανθείης, κυμανθείη, κυμανθεῖτον-κυμανθείητον, κυμανθείτην-κυμανθειήτην, κυμανθεῖμεν-κυμανθείημεν, κυμανθεῖτε-κυμανθείητε, κυμανθεῖεν-κυμανθείησαν
imp: , κυμάνθητι, κυμανθήτω, κυμάνθητον, κυμανθήτων, , κυμάνθητε, κυμανθέντων

act. mid. pas. inf: κυμῆναι, κυμήνασθαι, κυμανθῆναι

part-masc: κυμήνας, κυμηνάμενος, κυμανθείς
part-fem: κυμήνασα, κυμηναμένη, κυμανθεῖσα
part-neut: κυμῆναν, κυμηνάμενον, κυμανθέν

# -------------------------------
dict: μεθάλλομαι • (methállomai)

 to leap or rush upon
 to rush after

#= Present: μεθάλλομαι

mid.ind: μεθάλλομαι, μεθάλλῃ-μεθάλλει, μεθάλλεται, μεθάλλεσθον, μεθάλλεσθον, μεθαλλόμεθα, μεθάλλεσθε, μεθάλλονται
sub: μεθάλλωμαι, μεθάλλῃ, μεθάλληται, μεθάλλησθον, μεθάλλησθον, μεθαλλώμεθα, μεθάλλησθε, μεθάλλωνται
opt: μεθαλλοίμην, μεθάλλοιο, μεθάλλοιτο, μεθάλλοισθον, μεθαλλοίσθην, μεθαλλοίμεθα, μεθάλλοισθε, μεθάλλοιντο
imp: , μεθάλλου, μεθαλλέσθω, μεθάλλεσθον, μεθαλλέσθων, , μεθάλλεσθε, μεθαλλέσθων

infinitive, μεθάλλεσθαι

part-masc: μεθαλλόμενος
part-fem: μεθαλλομένη
part-neut: μεθαλλόμενον

#= Imperfect: μεθηλλόμην

mid.ind: μεθηλλόμην, μεθήλλου, μεθήλλετο, μεθήλλεσθον, μεθηλλέσθην, μεθηλλόμεθα, μεθήλλεσθε, μεθήλλοντο

#= Future: μεθαλέομαι (Uncontracted)

mid.ind: μεθαλέομαι, μεθαλέῃ-μεθαλέει, μεθαλέεται, μεθαλέεσθον, μεθαλέεσθον, μεθαλεόμεθα, μεθαλέεσθε, μεθαλέονται
opt: μεθαλεοίμην, μεθαλέοιο, μεθαλέοιτο, μεθαλέοισθον, μεθαλεοίσθην, μεθαλεοίμεθα, μεθαλέοισθε, μεθαλέοιντο

mid.inf: μεθαλέεσθαι

part-masc: μεθαλεόμενος
part-fem: μεθαλεομένη
part-neut: μεθαλεόμενον

#= Future: μεθαλοῦμαι (Contracted)

mid.ind: μεθαλοῦμαι, μεθαλῇ, μεθαλεῖται, μεθαλεῖσθον, μεθαλεῖσθον, μεθαλούμεθα, μεθαλεῖσθε, μεθαλοῦνται
opt: μεθαλοίμην, μεθαλοῖο, μεθαλοῖτο, μεθαλοῖσθον, μεθαλοίσθην, μεθαλοίμεθα, μεθαλοῖσθε, μεθαλοῖντο

mid.inf: μεθαλεῖσθαι

part-masc: μεθαλούμενος
part-fem: μεθαλουμένη
part-neut: μεθαλούμενον

#= Aorist: μεθηλάμην

mid.ind: μεθηλάμην, μεθήλω, μεθήλατο, μεθήλασθον, μεθηλάσθην, μεθηλάμεθα, μεθήλασθε, μεθήλαντο
sub: μεθάλωμαι, μεθάλῃ, μεθάληται, μεθάλησθον, μεθάλησθον, μεθαλώμεθα, μεθάλησθε, μεθάλωνται
opt: μεθαλαίμην, μεθάλαιο, μεθάλαιτο, μεθάλαισθον, μεθαλαίσθην, μεθαλαίμεθα, μεθάλαισθε, μεθάλαιντο
imp: , μέθαλαι, μεθαλάσθω, μεθάλασθον, μεθαλάσθων, , μεθάλασθε, μεθαλάσθων

mid.inf: μεθάλασθαι

part-masc: μεθαλάμενος
part-fem: μεθαλαμένη
part-neut: μεθαλάμενον

#= Aorist: μετάλμενος (Epic)

mid.ind:
sub:
opt:
imp:

mid. inf:

part-masc: μετάλμενος
part-fem: μεταλμένη
part-neut: μετάλμενον

# -------------------------------
dict: ναιετάω • (naietáō) (Epic)

 to dwell, inhabit
 to be situated
 to be inhabited, located

#= Present: ναιετάω, ναιετάομαι (Uncontracted)

act.ind: ναιετάω, ναιετάεις, ναιετάει, ναιετάετον, ναιετάετον, ναιετάομεν, ναιετάετε, ναιετάουσι(ν)
sub: ναιετάω-ναιετάωμι, ναιετάῃς-ναιετάῃσθα, ναιετάῃ-ναιετάῃσι, ναιετάητον, ναιετάητον, ναιετάωμεν, ναιετάητε, ναιετάωσι(ν)
opt: ναιετάοιμι, ναιετάοισ(θα), ναιετάοι, ναιετάοιτον, ναιεταοίτην, ναιετάοιμεν, ναιετάοιτε, ναιετάοιεν
imp: , ναιέταε, ναιεταέτω, ναιετάετον, ναιεταέτων, , ναιετάετε, ναιεταόντων

mid.ind: ναιετάομαι, ναιετάεαι, ναιετάεται, ναιετάεσθον, ναιετάεσθον, ναιεταόμε(σ)θα, ναιετάεσθε, ναιετάονται
sub: ναιετάωμαι-ναιεταώμαιμι, ναιετάηαι-ναιετάηαι, ναιετάηται-ναιεταήταισι, ναιετάησθον, ναιετάησθον, ναιεταώμε(σ)θα, ναιετάησθε, ναιετάωνται
opt: ναιεταοίμην, ναιετάοιο, ναιετάοιτο, ναιετάοισθον, ναιεταοίσθην, ναιεταοίμε(σ)θα, ναιετάοισθε, ναιεταοίατο
imp: , ναιετάεο, ναιεταέσθω, ναιετάεσθον, ναιεταέσθων, , ναιετάεσθε, ναιεταέσθων

act. mid.inf: ναιετάειν, ναιετάεσθαι

part-masc: ναιετάων, ναιεταόμενος
part-fem: ναιετάουσα-ναιετόωσα, ναιεταομένη
part-neut: ναιετάον, ναιεταόμενον

#= Present: ναιετῶ, ναιετῶμαι (Uncontracted)

act.ind: ναιετῶ, ναιετᾷς, ναιετᾷ, ναιετᾶτον, ναιετᾶτον, ναιετῶμεν, ναιετᾶτε, ναιετῶσι(ν)
sub: ναιετῶ-ναιετῶμι, ναιετᾷς-ναιετᾷσθα, ναιετᾷ-ναιετᾷσι, ναιετᾶτον, ναιετᾶτον, ναιετῶμεν, ναιετᾶτε, ναιετῶσι(ν)
opt: ναιετῷμι, ναιετῷς, ναιετῷ, ναιετῷτον, ναιετῴτην, ναιετῷμεν, ναιετῷτε, ναιετῷεν
imp: , ναιέτα, ναιετάτω, ναιετᾶτον, ναιετάτων, , ναιετᾶτε, ναιετώντων

mid.ind: ναιετῶμαι, ναιετᾷ, ναιετᾶται, ναιετᾶσθον, ναιετᾶσθον, ναιετώμε(σ)θα, ναιετᾶσθε, ναιετῶνται
sub: ναιετῶμαι-ναιετῶμαιμι, ναιετᾷ-ναιετᾷ, ναιετᾶται-ναιετᾶταισι, ναιετᾶσθον, ναιετᾶσθον, ναιετώμε(σ)θα, ναιετᾶσθε, ναιετῶνται
opt: ναιετῴμην, ναιετῷο, ναιετῷτο, ναιετῷσθον, ναιετῴσθην, ναιετῴμε(σ)θα, ναιετῷσθε, ναιετῴατο
imp: , ναιετῶ, ναιετάσθω, ναιετᾶσθον, ναιετάσθων, , ναιετᾶσθε, ναιετάσθων

act. mid.inf: ναιετᾶν-ναιετήμεναι, ναιετᾶσθαι

part-masc: ναιετῶν, ναιετώμενος
part-fem: ναιετάουσα-ναιετόωσα, ναιετωμένη
part-neut: ναιετῶν, ναιετώμενον

#= Imperfect: ναιετάασκον, ναιεταασκόμην iterative, Epic

act.ind: ναιετάασκον, ναιετάασκες, ναιετάασκε(ν), ναιεταάσκετον, ναιεταασκέτην, ναιεταάσκομεν, ναιεταάσκετε, ναιετάασκον

mid.ind: ναιεταασκόμην, ναιεταάσκου, ναιεταάσκετο, ναιεταάσκεσθον, ναιεταασκέσθην, ναιεταασκόμε(σ)θα, ναιεταάσκεσθε, ναιεταάσκοντο

# -------------------------------
dict: ξυνάγω • (xunágō)

 Old Attic form of συνάγω (sunágō)

#= Present: ξυνάγω, ξυνάγομαι

act.ind: ξυνάγω, ξυνάγεις, ξυνάγει, ξυνάγετον, ξυνάγετον, ξυνάγομεν, ξυνάγετε, ξυνάγουσι(ν)
sub: ξυνάγω, ξυνάγῃς, ξυνάγῃ, ξυνάγητον, ξυνάγητον, ξυνάγωμεν, ξυνάγητε, ξυνάγωσι(ν)
opt: ξυνάγοιμι, ξυνάγοις, ξυνάγοι, ξυνάγοιτον, ξυναγοίτην, ξυνάγοιμεν, ξυνάγοιτε, ξυνάγοιεν
imp: , ξύναγε, ξυναγέτω, ξυνάγετον, ξυναγέτων, , ξυνάγετε, ξυναγόντων

mid.ind: ξυνάγομαι, ξυνάγῃ-ξυνάγει, ξυνάγεται, ξυνάγεσθον, ξυνάγεσθον, ξυναγόμεθα, ξυνάγεσθε, ξυνάγονται
sub: ξυνάγωμαι, ξυνάγῃ, ξυνάγηται, ξυνάγησθον, ξυνάγησθον, ξυναγώμεθα, ξυνάγησθε, ξυνάγωνται
opt: ξυναγοίμην, ξυνάγοιο, ξυνάγοιτο, ξυνάγοισθον, ξυναγοίσθην, ξυναγοίμεθα, ξυνάγοισθε, ξυνάγοιντο
imp: , ξυνάγου, ξυναγέσθω, ξυνάγεσθον, ξυναγέσθων, , ξυνάγεσθε, ξυναγέσθων

act. mid.inf: ξυνάγειν, ξυνάγεσθαι

part-masc: ξυνάγων, ξυναγόμενος
part-fem: ξυνάγουσα, ξυναγομένη
part-neut: ξυνάγον, ξυναγόμενον

#= Imperfect: ξύνηγον, ξυνηγόμην

act.ind: ξύνηγον, ξύνηγες, ξύνηγε(ν), ξυνήγετον, ξυνηγέτην, ξυνήγομεν, ξυνήγετε, ξύνηγον

mid.ind: ξυνηγόμην, ξυνήγου, ξυνήγετο, ξυνήγεσθον, ξυνηγέσθην, ξυνηγόμεθα, ξυνήγεσθε, ξυνήγοντο

#= Future: ξυνάξω, ξυνάξομαι

act.ind: ξυνάξω, ξυνάξεις, ξυνάξει, ξυνάξετον, ξυνάξετον, ξυνάξομεν, ξυνάξετε, ξυνάξουσι(ν)
opt: ξυνάξοιμι, ξυνάξοις, ξυνάξοι, ξυνάξοιτον, ξυναξοίτην, ξυνάξοιμεν, ξυνάξοιτε, ξυνάξοιεν
mid.ind: ξυνάξομαι, ξυνάξῃ-ξυνάξει, ξυνάξεται, ξυνάξεσθον, ξυνάξεσθον, ξυναξόμεθα, ξυνάξεσθε, ξυνάξονται
opt: ξυναξοίμην, ξυνάξοιο, ξυνάξοιτο, ξυνάξοισθον, ξυναξοίσθην, ξυναξοίμεθα, ξυνάξοισθε, ξυνάξοιντο

act. mid. inf: ξυνάξειν, ξυνάξεσθαι

part-masc: ξυνάξων, ξυναξόμενος
part-fem: ξυνάξουσα, ξυναξομένη
part-neut: ξυνᾶξον, ξυναξόμενον

#= Aorist: ξύνηξα, ξυνηξάμην

act.ind: ξύνηξα, ξύνηξας, ξύνηξε(ν), ξυνήξατον, ξυνηξάτην, ξυνήξαμεν, ξυνήξατε, ξύνηξαν
sub: ξυνάξω, ξυνάξῃς, ξυνάξῃ, ξυνάξητον, ξυνάξητον, ξυνάξωμεν, ξυνάξητε, ξυνάξωσι(ν)
opt: ξυνάξαιμι, ξυνάξειας-ξυνάξαις, ξυνάξειε(ν)-ξυνάξαι, ξυνάξαιτον, ξυναξαίτην, ξυνάξαιμεν, ξυνάξαιτε, ξυνάξειαν-ξυνάξαιεν
imp: , ξύναξον, ξυναξάτω, ξυνάξατον, ξυναξάτων, , ξυνάξατε, ξυναξάντων
mid.ind: ξυνηξάμην, ξυνήξω, ξυνήξατο, ξυνήξασθον, ξυνηξάσθην, ξυνηξάμεθα, ξυνήξασθε, ξυνήξαντο
sub: ξυνάξωμαι, ξυνάξῃ, ξυνάξηται, ξυνάξησθον, ξυνάξησθον, ξυναξώμεθα, ξυνάξησθε, ξυνάξωνται
opt: ξυναξαίμην, ξυνάξαιο, ξυνάξαιτο, ξυνάξαισθον, ξυναξαίσθην, ξυναξαίμεθα, ξυνάξαισθε, ξυνάξαιντο
imp: , ξύναξαι, ξυναξάσθω, ξυνάξασθον, ξυναξάσθων, , ξυνάξασθε, ξυναξάσθων

act. mid. inf: ξυνᾶξαι, ξυνάξασθαι

part-masc: ξυνάξας, ξυναξάμενος
part-fem: ξυνάξασα, ξυναξαμένη
part-neut: ξυνᾶξαν, ξυναξάμενον

#= Aorist: ξυνήγαγον, ξυνηγαγόμην

act.ind: ξυνήγαγον, ξυνήγαγες, ξυνήγαγε(ν), ξυνηγάγετον, ξυνηγαγέτην, ξυνηγάγομεν, ξυνηγάγετε, ξυνήγαγον
sub: ξυναγάγω, ξυναγάγῃς, ξυναγάγῃ, ξυναγάγητον, ξυναγάγητον, ξυναγάγωμεν, ξυναγάγητε, ξυναγάγωσι(ν)
opt: ξυναγάγοιμι, ξυναγάγοις, ξυναγάγοι, ξυναγάγοιτον, ξυναγαγοίτην, ξυναγάγοιμεν, ξυναγάγοιτε, ξυναγάγοιεν
imp: , ξυνάγαγε, ξυναγαγέτω, ξυναγάγετον, ξυναγαγέτων, , ξυναγάγετε, ξυναγαγόντων
mid.ind: ξυνηγαγόμην, ξυνηγάγου, ξυνηγάγετο, ξυνηγάγεσθον, ξυνηγαγέσθην, ξυνηγαγόμεθα, ξυνηγάγεσθε, ξυνηγάγοντο
sub: ξυναγάγωμαι, ξυναγάγῃ, ξυναγάγηται, ξυναγάγησθον, ξυναγάγησθον, ξυναγαγώμεθα, ξυναγάγησθε, ξυναγάγωνται
opt: ξυναγαγοίμην, ξυναγάγοιο, ξυναγάγοιτο, ξυναγάγοισθον, ξυναγαγοίσθην, ξυναγαγοίμεθα, ξυναγάγοισθε, ξυναγάγοιντο
imp: , ξυναγαγοῦ, ξυναγαγέσθω, ξυναγάγεσθον, ξυναγαγέσθων, , ξυναγάγεσθε, ξυναγαγέσθων

act. mid. inf: ξυναγαγεῖν, ξυναγαγέσθαι

part-masc: ξυναγαγών, ξυναγαγόμενος
part-fem: ξυναγαγοῦσα, ξυναγαγομένη
part-neut: ξυναγαγόν, ξυναγαγόμενον

#= Perfect: ξύνηχα, ξύνημαι

act.ind: ξύνηχα, ξύνηχας, ξύνηχε(ν), ξυνήχατον, ξυνήχατον, ξυνήχαμεν, ξυνήχατε, ξυνήχασι(ν)
sub: ξυνήχω, ξυνήχῃς, ξυνήχῃ, ξυνήχητον, ξυνήχητον, ξυνήχωμεν, ξυνήχητε, ξυνήχωσι(ν)
opt: ξυνήχοιμι-ξυνηχοίην, ξυνήχοις-ξυνηχοίης, ξυνήχοι-ξυνηχοίη, ξυνήχοιτον, ξυνηχοίτην, ξυνήχοιμεν, ξυνήχοιτε, ξυνήχοιεν
imp: , ξύνηχε, ξυνηχέτω, ξυνήχετον, ξυνηχέτων, , ξυνήχετε, ξυνηχόντων

mid.ind: ξύνημαι, ξύνησαι, ξύνηται, ξύνησθον, ξύνησθον, ξυνήμεθα, ξύνησθε, ξύνηνται
sub: ξυνημένος ὦ, ξυνημένος ᾖς, ξυνημένος ᾖ, ξυνημένω ἦτον, ξυνημένω ἦτον, ξυνημένοι ὦμεν, ξυνημένοι ἦτε, ξυνημένοι ὦσι(ν)
opt: ξυνημένος εἴην, ξυνημένος εἴης, ξυνημένος εἴη, ξυνημένω εἴητον-εἶτον, ξυνημένω εἰήτην-εἴτην, ξυνημένοι εἴημεν-εἶμεν, ξυνημένοι εἴητε-εἶτε, ξυνημένοι εἴησαν-εἶεν
imp: , ξύνησο, ξυνήσθω, ξύνησθον, ξυνήσθων, , ξύνησθε, ξυνήσθων

act. mid.inf: ξυνηχέναι, ξυνῆσθαι

part-masc: ξυνηχώς, ξυνημένος
part-fem: ξυνηχυῖα, ξυνημένη
part-neut: ξυνηχός, ξυνημένον

#= Perfect: ξυναγήοχα

act.ind: ξυναγήοχα, ξυναγήοχας, ξυναγήοχε(ν), ξυναγηόχατον, ξυναγηόχατον, ξυναγηόχαμεν, ξυναγηόχατε, ξυναγηόχασι(ν)
sub: ξυναγηόχω, ξυναγηόχῃς, ξυναγηόχῃ, ξυναγηόχητον, ξυναγηόχητον, ξυναγηόχωμεν, ξυναγηόχητε, ξυναγηόχωσι(ν)
opt: ξυναγηόχοιμι-ξυναγηοχοίην, ξυναγηόχοις-ξυναγηοχοίης, ξυναγηόχοι-ξυναγηοχοίη, ξυναγηόχοιτον, ξυναγηοχοίτην, ξυναγηόχοιμεν, ξυναγηόχοιτε, ξυναγηόχοιεν
imp: , ξυναγήοχε, ξυναγηοχέτω, ξυναγηόχετον, ξυναγηοχέτων, , ξυναγηόχετε, ξυναγηοχόντων

act.inf: ξυναγηοχέναι

part-masc: ξυναγηοχώς
part-fem: ξυναγηοχυῖα
part-neut: ξυναγηοχός

# -------------------------------
dict: ὄλλυμι • (óllūmi)

 I destroy, make an end of
 I lose
 (middle) to perish, come to an end
 (middle) to be ruined, undone

#= Present: ὄλλυμι, ὄλλυμαι

act.ind: ὄλλυμι, ὄλλυσι, , , , , ὄλλυτε, ὀλλύασι
sub:
opt:
imp:

mid.ind: ὄλλυμαι, ὄλλυσαι, ὄλλυται, , , , , ὄλλυνται
sub:
opt:
imp: , , ὀλλύσθω

act. mid.inf: ὀλλύναι, ὄλλυσθαι

part-masc: ὀλλύς, ὀλλύμενος
part-fem: ὀλλυμένη
part-neut: ὀλλύον, ὀλλύμενον

#= Imperfect: ὤλλυον, ὠλλύμην

act.ind: ὤλλυον, ὤλλυ-ὤλλυε

mid.ind: ὠλλύμην, , ὤλλυτο, , , , , ὤλλυντο

#= Future: ὀλέω, ὀλέομαι (Uncontracted)

act.ind: ὀλέω, ὀλέεις, ὀλέει, ὀλέετον, ὀλέετον, ὀλέομεν, ὀλέετε, ὀλέουσι(ν)
opt: ὀλέοιμι, ὀλέοις, ὀλέοι, ὀλέοιτον, ὀλεοίτην, ὀλέοιμεν, ὀλέοιτε, ὀλέοιεν
mid.ind: ὀλέομαι, ὀλέῃ-ὀλέει, ὀλέεται, ὀλέεσθον, ὀλέεσθον, ὀλεόμεθα, ὀλέεσθε, ὀλέονται
opt: ὀλεοίμην, ὀλέοιο, ὀλέοιτο, ὀλέοισθον, ὀλεοίσθην, ὀλεοίμεθα, ὀλέοισθε, ὀλέοιντο

act. mid. inf: ὀλέειν, ὀλέεσθαι

part-masc: ὀλέων, ὀλεόμενος
part-fem: ὀλέουσα, ὀλεομένη
part-neut: ὀλέον, ὀλεόμενον

#= Future: ὀλῶ, ὀλοῦμαι (Contracted)

act.ind: ὀλῶ, ὀλεῖς, ὀλεῖ, ὀλεῖτον, ὀλεῖτον, ὀλοῦμεν, ὀλεῖτε, ὀλοῦσι(ν)
opt: ὀλοίην-ὀλοῖμι, ὀλοίης-ὀλοῖς, ὀλοίη-ὀλοῖ, ὀλοῖτον-ὀλοίητον, ὀλοίτην-ὀλοιήτην, ὀλοῖμεν-ὀλοίημεν, ὀλοῖτε-ὀλοίητε, ὀλοῖεν-ὀλοίησαν
mid.ind: ὀλοῦμαι, ὀλῇ, ὀλεῖται, ὀλεῖσθον, ὀλεῖσθον, ὀλούμεθα, ὀλεῖσθε, ὀλοῦνται
opt: ὀλοίμην, ὀλοῖο, ὀλοῖτο, ὀλοῖσθον, ὀλοίσθην, ὀλοίμεθα, ὀλοῖσθε, ὀλοῖντο

act. mid. inf: ὀλεῖν, ὀλεῖσθαι

part-masc: ὀλῶν, ὀλούμενος
part-fem: ὀλοῦσα, ὀλουμένη
part-neut: ὀλοῦν, ὀλούμενον

#= Future: ὀλέσω (Doric)

act.ind: ὀλέσω, ὀλέσεις, ὀλέσει, ὀλέσετον, ὀλέσετον, ὀλέσομεν, ὀλέσετε, ὀλέσουσι(ν)
opt: ὀλέσοιμι, ὀλέσοις, ὀλέσοι, ὀλέσοιτον, ὀλεσοίτην, ὀλέσοιμεν, ὀλέσοιτε, ὀλέσοιεν

act.inf: ὀλέσειν

part-masc: ὀλέσων
part-fem: ὀλέσουσα
part-neut: ὀλέσον

#= Aorist: ὤλεσα

act.ind: ὤλεσα, ὤλεσας, ὤλεσε(ν), ὠλέσατον, ὠλεσάτην, ὠλέσαμεν, ὠλέσατε, ὤλεσαν
sub: ὀλέσω, ὀλέσῃς, ὀλέσῃ, ὀλέσητον, ὀλέσητον, ὀλέσωμεν, ὀλέσητε, ὀλέσωσι(ν)
opt: ὀλέσαιμι, ὀλέσειας-ὀλέσαις, ὀλέσειε(ν)-ὀλέσαι, ὀλέσαιτον, ὀλεσαίτην, ὀλέσαιμεν, ὀλέσαιτε, ὀλέσειαν-ὀλέσαιεν
imp: , ὄλεσον, ὀλεσάτω, ὀλέσατον, ὀλεσάτων, , ὀλέσατε, ὀλεσάντων

act.inf: ὀλέσαι

part-masc: ὀλέσας
part-fem: ὀλέσασα
part-neut: ὀλέσαν

#= Aorist: ὄλεσσα (Epic)

act.ind: ὄλεσσα, ὄλεσσας, ὄλεσσε(ν), ὀλέσσατον, ὀλεσσάτην, ὀλέσσαμεν, ὀλέσσατε, ὄλεσσαν
sub: ὀλέσσω-ὀλέσσωμι, ὀλέσσῃς-ὀλέσσῃσθα, ὀλέσσῃ-ὀλέσσῃσι, ὀλέσσητον, ὀλέσσητον, ὀλέσσωμεν, ὀλέσσητε, ὀλέσσωσι(ν)
opt: ὀλέσσαιμι, ὀλέσσαις-ὀλέσσαισθα-ὀλέσσειας, ὀλέσσειε(ν)-ὀλέσσαι, ὀλεσσεῖτον, ὀλεσσείτην, ὀλεσσεῖμεν, ὀλεσσεῖτε, ὀλεσσεῖεν
imp: , ὄλεσσον, ὀλεσσάτω, ὀλέσσατον, ὀλεσσάτων, , ὀλέσσατε, ὀλεσσάντων

act.inf: ὀλέσσαι-ὀλεσσάμεν-ὀλεσσαμέναι

part-masc: ὀλέσσας
part-fem: ὀλέσσασα
part-neut: ὀλέσσαν

#= Aorist: ὠλόμην

mid.ind: ὠλόμην, ὤλου, ὤλετο, ὤλεσθον, ὠλέσθην, ὠλόμεθα, ὤλεσθε, ὤλοντο
sub: ὄλωμαι, ὄλῃ, ὄληται, ὄλησθον, ὄλησθον, ὀλώμεθα, ὄλησθε, ὄλωνται
opt: ὀλοίμην, ὄλοιο, ὄλοιτο, ὄλοισθον, ὀλοίσθην, ὀλοίμεθα, ὄλοισθε, ὄλοιντο
imp: , ὀλοῦ, ὀλέσθω, ὄλεσθον, ὀλέσθων, , ὄλεσθε, ὀλέσθων

mid.inf: ὀλέσθαι

part-masc: ὀλόμενος
part-fem: ὀλομένη
part-neut: ὀλόμενον

#= Aorist: ὀλόμην (Epic unaugmented)

mid.ind: ὀλόμην, ὄλου, ὄλετο, ὄλεσθον, ὀλέσθην, ὀλόμεθα, ὄλεσθε, ὄλοντο

#= Perfect: ὀλώλεκα

act.ind: ὀλώλεκα, ὀλώλεκας, ὀλώλεκε(ν), ὀλωλέκατον, ὀλωλέκατον, ὀλωλέκαμεν, ὀλωλέκατε, ὀλωλέκασι(ν)
sub: ὀλωλέκω, ὀλωλέκῃς, ὀλωλέκῃ, ὀλωλέκητον, ὀλωλέκητον, ὀλωλέκωμεν, ὀλωλέκητε, ὀλωλέκωσι(ν)
opt: ὀλωλέκοιμι-ὀλωλεκοίην, ὀλωλέκοις-ὀλωλεκοίης, ὀλωλέκοι-ὀλωλεκοίη, ὀλωλέκοιτον, ὀλωλεκοίτην, ὀλωλέκοιμεν, ὀλωλέκοιτε, ὀλωλέκοιεν
imp: , ὀλώλεκε, ὀλωλεκέτω, ὀλωλέκετον, ὀλωλεκέτων, , ὀλωλέκετε, ὀλωλεκόντων

act.inf: ὀλωλεκέναι

part-masc: ὀλωλεκώς
part-fem: ὀλωλεκυῖα
part-neut: ὀλωλεκός

#= Perfect: ὄλωλα (active with middle meaning)

act.ind: ὄλωλα, ὄλωλας, ὄλωλε(ν), ὀλώλατον, ὀλώλατον, ὀλώλαμεν, ὀλώλατε, ὀλώλασι(ν)
sub: ὀλώλω, ὀλώλῃς, ὀλώλῃ, ὀλώλητον, ὀλώλητον, ὀλώλωμεν, ὀλώλητε, ὀλώλωσι(ν)
opt: ὀλώλοιμι-ὀλωλοίην, ὀλώλοις-ὀλωλοίης, ὀλώλοι-ὀλωλοίη, ὀλώλοιτον, ὀλωλοίτην, ὀλώλοιμεν, ὀλώλοιτε, ὀλώλοιεν
imp: , ὄλωλε, ὀλωλέτω, ὀλώλετον, ὀλωλέτων, , ὀλώλετε, ὀλωλόντων

act.inf: ὀλωλέναι

part-masc: ὀλωλώς
part-fem: ὀλωλυῖα
part-neut: ὀλωλός

# double:
# -------------------------------
dict: παράλαμβάνω • (parálambánō)

 to receive from another

 to take upon oneself, undertake

to take in pledge
to receive by hearing or report, to ascertain
to take up, catch up

(with personal accusative) to take to oneself, associate with oneself

 to invite

to wait for, intercept
to take prisoner

#= Present: παραλαμβάνω, παραλαμβάνομαι

act.ind: παραλαμβάνω, παραλαμβάνεις, παραλαμβάνει, παραλαμβάνετον, παραλαμβάνετον, παραλαμβάνομεν, παραλαμβάνετε, παραλαμβάνουσι(ν)
sub: παραλαμβάνω, παραλαμβάνῃς, παραλαμβάνῃ, παραλαμβάνητον, παραλαμβάνητον, παραλαμβάνωμεν, παραλαμβάνητε, παραλαμβάνωσι(ν)
opt: παραλαμβάνοιμι, παραλαμβάνοις, παραλαμβάνοι, παραλαμβάνοιτον, παραλαμβανοίτην, παραλαμβάνοιμεν, παραλαμβάνοιτε, παραλαμβάνοιεν
imp: , παραλάμβανε, παραλαμβανέτω, παραλαμβάνετον, παραλαμβανέτων, , παραλαμβάνετε, παραλαμβανόντων

mid.ind: παραλαμβάνομαι, παραλαμβάνῃ-παραλαμβάνει, παραλαμβάνεται, παραλαμβάνεσθον, παραλαμβάνεσθον, παραλαμβανόμεθα, παραλαμβάνεσθε, παραλαμβάνονται
sub: παραλαμβάνωμαι, παραλαμβάνῃ, παραλαμβάνηται, παραλαμβάνησθον, παραλαμβάνησθον, παραλαμβανώμεθα, παραλαμβάνησθε, παραλαμβάνωνται
opt: παραλαμβανοίμην, παραλαμβάνοιο, παραλαμβάνοιτο, παραλαμβάνοισθον, παραλαμβανοίσθην, παραλαμβανοίμεθα, παραλαμβάνοισθε, παραλαμβάνοιντο
imp: , παραλαμβάνου, παραλαμβανέσθω, παραλαμβάνεσθον, παραλαμβανέσθων, , παραλαμβάνεσθε, παραλαμβανέσθων

act. mid.inf: παραλαμβάνειν, παραλαμβάνεσθαι

part-masc: παραλαμβάνων, παραλαμβανόμενος
part-fem: παραλαμβάνουσα, παραλαμβανομένη
part-neut: παραλαμβάνον, παραλαμβανόμενον

#= Imperfect: παρελάμβανον, παρελαμβανόμην

act.ind: παρελάμβανον, παρελάμβανες, παρελάμβανε(ν), παρελαμβάνετον, παρελαμβανέτην, παρελαμβάνομεν, παρελαμβάνετε, παρελάμβανον

mid.ind: παρελαμβανόμην, παρελαμβάνου, παρελαμβάνετο, παρελαμβάνεσθον, παρελαμβανέσθην, παρελαμβανόμεθα, παρελαμβάνεσθε, παρελαμβάνοντο

#= Future: παραλήψομαι

mid.ind: παραλήψομαι, παραλήψῃ-παραλήψει, παραλήψεται, παραλήψεσθον, παραλήψεσθον, παραληψόμεθα, παραλήψεσθε, παραλήψονται
opt: παραληψοίμην, παραλήψοιο, παραλήψοιτο, παραλήψοισθον, παραληψοίσθην, παραληψοίμεθα, παραλήψοισθε, παραλήψοιντο

mid.inf: παραλήψεσθαι

part-masc: παραληψόμενος
part-fem: παραληψομένη
part-neut: παραληψόμενον

#= Future: παραλάμψομαι (Ionic)

mid.ind: παραλάμψομαι, παραλάμψεαι, παραλάμψεται, παραλάμψεσθον, παραλάμψεσθον, παραλαμψόμεθα, παραλάμψεσθε, παραλάμψονται
opt: παραλαμψοίμην, παραλάμψοιο, παραλάμψοιτο, παραλάμψοισθον, παραλαμψοίσθην, παραλαμψοίμεθα, παραλάμψοισθε, παραλαμψοίατο

mid.inf: παραλάμψεσθαι

part-masc: παραλαμψόμενος
part-fem: παραλαμψομένη
part-neut: παραλαμψόμενον

#= Aorist: παρέλαβον, παρελαβόμην

act.ind: παρέλαβον, παρέλαβες, παρέλαβε(ν), παρελάβετον, παρελαβέτην, παρελάβομεν, παρελάβετε, παρέλαβον
sub: παραλάβω, παραλάβῃς, παραλάβῃ, παραλάβητον, παραλάβητον, παραλάβωμεν, παραλάβητε, παραλάβωσι(ν)
opt: παραλάβοιμι, παραλάβοις, παραλάβοι, παραλάβοιτον, παραλαβοίτην, παραλάβοιμεν, παραλάβοιτε, παραλάβοιεν
imp: , παράλαβε, παραλαβέτω, παραλάβετον, παραλαβέτων, , παραλάβετε, παραλαβόντων
mid.ind: παρελαβόμην, παρελάβου, παρελάβετο, παρελάβεσθον, παρελαβέσθην, παρελαβόμεθα, παρελάβεσθε, παρελάβοντο
sub: παραλάβωμαι, παραλάβῃ, παραλάβηται, παραλάβησθον, παραλάβησθον, παραλαβώμεθα, παραλάβησθε, παραλάβωνται
opt: παραλαβοίμην, παραλάβοιο, παραλάβοιτο, παραλάβοισθον, παραλαβοίσθην, παραλαβοίμεθα, παραλάβοισθε, παραλάβοιντο
imp: , παραλαβοῦ, παραλαβέσθω, παραλάβεσθον, παραλαβέσθων, , παραλάβεσθε, παραλαβέσθων

act. mid. inf: παραλαβεῖν, παραλαβέσθαι

part-masc: παραλαβών, παραλαβόμενος
part-fem: παραλαβοῦσα, παραλαβομένη
part-neut: παραλαβόν, παραλαβόμενον

# -------------------------------
dict: περιτυγχάνω • (peritunkhánō)

 to light upon, fall in with, meet with
 to happen to, befall

#= Present: περιτυγχάνω, περιτυγχάνομαι

act.ind: περιτυγχάνω, περιτυγχάνεις, περιτυγχάνει, περιτυγχάνετον, περιτυγχάνετον, περιτυγχάνομεν, περιτυγχάνετε, περιτυγχάνουσι(ν)
sub: περιτυγχάνω, περιτυγχάνῃς, περιτυγχάνῃ, περιτυγχάνητον, περιτυγχάνητον, περιτυγχάνωμεν, περιτυγχάνητε, περιτυγχάνωσι(ν)
opt: περιτυγχάνοιμι, περιτυγχάνοις, περιτυγχάνοι, περιτυγχάνοιτον, περιτυγχανοίτην, περιτυγχάνοιμεν, περιτυγχάνοιτε, περιτυγχάνοιεν
imp: , περιτύγχανε, περιτυγχανέτω, περιτυγχάνετον, περιτυγχανέτων, , περιτυγχάνετε, περιτυγχανόντων

mid.ind: περιτυγχάνομαι, περιτυγχάνῃ-περιτυγχάνει, περιτυγχάνεται, περιτυγχάνεσθον, περιτυγχάνεσθον, περιτυγχανόμεθα, περιτυγχάνεσθε, περιτυγχάνονται
sub: περιτυγχάνωμαι, περιτυγχάνῃ, περιτυγχάνηται, περιτυγχάνησθον, περιτυγχάνησθον, περιτυγχανώμεθα, περιτυγχάνησθε, περιτυγχάνωνται
opt: περιτυγχανοίμην, περιτυγχάνοιο, περιτυγχάνοιτο, περιτυγχάνοισθον, περιτυγχανοίσθην, περιτυγχανοίμεθα, περιτυγχάνοισθε, περιτυγχάνοιντο
imp: , περιτυγχάνου, περιτυγχανέσθω, περιτυγχάνεσθον, περιτυγχανέσθων, , περιτυγχάνεσθε, περιτυγχανέσθων

act. mid.inf: περιτυγχάνειν, περιτυγχάνεσθαι

part-masc: περιτυγχάνων, περιτυγχανόμενος
part-fem: περιτυγχάνουσα, περιτυγχανομένη
part-neut: περιτυγχάνον, περιτυγχανόμενον

#= Imperfect: περιετύγχανον, περιετυγχανόμην

act.ind: περιετύγχανον, περιετύγχανες, περιετύγχανε(ν), περιετυγχάνετον, περιετυγχανέτην, περιετυγχάνομεν, περιετυγχάνετε, περιετύγχανον

mid.ind: περιετυγχανόμην, περιετυγχάνου, περιετυγχάνετο, περιετυγχάνεσθον, περιετυγχανέσθην, περιετυγχανόμεθα, περιετυγχάνεσθε, περιετυγχάνοντο

#= Future: περιτεύξομαι

mid.ind: περιτεύξομαι, περιτεύξῃ-περιτεύξει, περιτεύξεται, περιτεύξεσθον, περιτεύξεσθον, περιτευξόμεθα, περιτεύξεσθε, περιτεύξονται
opt: περιτευξοίμην, περιτεύξοιο, περιτεύξοιτο, περιτεύξοισθον, περιτευξοίσθην, περιτευξοίμεθα, περιτεύξοισθε, περιτεύξοιντο

mid.inf: περιτεύξεσθαι

part-masc: περιτευξόμενος
part-fem: περιτευξομένη
part-neut: περιτευξόμενον

#= Aorist: περιέτυχον, περιετυχόμην

act.ind: περιέτυχον, περιέτυχες, περιέτυχε(ν), περιετύχετον, περιετυχέτην, περιετύχομεν, περιετύχετε, περιέτυχον
sub: περιτύχω, περιτύχῃς, περιτύχῃ, περιτύχητον, περιτύχητον, περιτύχωμεν, περιτύχητε, περιτύχωσι(ν)
opt: περιτύχοιμι, περιτύχοις, περιτύχοι, περιτύχοιτον, περιτυχοίτην, περιτύχοιμεν, περιτύχοιτε, περιτύχοιεν
imp: , περίτυχε, περιτυχέτω, περιτύχετον, περιτυχέτων, , περιτύχετε, περιτυχόντων
mid.ind: περιετυχόμην, περιετύχου, περιετύχετο, περιετύχεσθον, περιετυχέσθην, περιετυχόμεθα, περιετύχεσθε, περιετύχοντο
sub: περιτύχωμαι, περιτύχῃ, περιτύχηται, περιτύχησθον, περιτύχησθον, περιτυχώμεθα, περιτύχησθε, περιτύχωνται
opt: περιτυχοίμην, περιτύχοιο, περιτύχοιτο, περιτύχοισθον, περιτυχοίσθην, περιτυχοίμεθα, περιτύχοισθε, περιτύχοιντο
imp: , περιτυχοῦ, περιτυχέσθω, περιτύχεσθον, περιτυχέσθων, , περιτύχεσθε, περιτυχέσθων

act. mid. inf: περιτυχεῖν, περιτυχέσθαι

part-masc: περιτυχών, περιτυχόμενος
part-fem: περιτυχοῦσα, περιτυχομένη
part-neut: περιτυχόν, περιτυχόμενον

#= Perfect: περιτετύχηκα

act.ind: περιτετύχηκα, περιτετύχηκας, περιτετύχηκε(ν), περιτετυχήκατον, περιτετυχήκατον, περιτετυχήκαμεν, περιτετυχήκατε, περιτετυχήκασι(ν)
sub: περιτετυχήκω, περιτετυχήκῃς, περιτετυχήκῃ, περιτετυχήκητον, περιτετυχήκητον, περιτετυχήκωμεν, περιτετυχήκητε, περιτετυχήκωσι(ν)
opt: περιτετυχήκοιμι-περιτετυχηκοίην, περιτετυχήκοις-περιτετυχηκοίης, περιτετυχήκοι-περιτετυχηκοίη, περιτετυχήκοιτον, περιτετυχηκοίτην, περιτετυχήκοιμεν, περιτετυχήκοιτε, περιτετυχήκοιεν
imp: , περιτετύχηκε, περιτετυχηκέτω, περιτετυχήκετον, περιτετυχηκέτων, , περιτετυχήκετε, περιτετυχηκόντων

act.inf: περιτετυχηκέναι

part-masc: περιτετυχηκώς
part-fem: περιτετυχηκυῖα
part-neut: περιτετυχηκός

# -------------------------------
dict: πολίτεύω • (polī́teúō)

 to live as a citizen or freeman, live in a free state
 to take part in the government
 to administer or govern
 to have a certain form of government

#= Present: πολιτεύω, πολιτεύομαι

act.ind: πολιτεύω, πολιτεύεις, πολιτεύει, πολιτεύετον, πολιτεύετον, πολιτεύομεν, πολιτεύετε, πολιτεύουσι(ν)
sub: πολιτεύω, πολιτεύῃς, πολιτεύῃ, πολιτεύητον, πολιτεύητον, πολιτεύωμεν, πολιτεύητε, πολιτεύωσι(ν)
opt: πολιτεύοιμι, πολιτεύοις, πολιτεύοι, πολιτεύοιτον, πολιτευοίτην, πολιτεύοιμεν, πολιτεύοιτε, πολιτεύοιεν
imp: , πολίτευε, πολιτευέτω, πολιτεύετον, πολιτευέτων, , πολιτεύετε, πολιτευόντων

mid.ind: πολιτεύομαι, πολιτεύῃ-πολιτεύει, πολιτεύεται, πολιτεύεσθον, πολιτεύεσθον, πολιτευόμεθα, πολιτεύεσθε, πολιτεύονται
sub: πολιτεύωμαι, πολιτεύῃ, πολιτεύηται, πολιτεύησθον, πολιτεύησθον, πολιτευώμεθα, πολιτεύησθε, πολιτεύωνται
opt: πολιτευοίμην, πολιτεύοιο, πολιτεύοιτο, πολιτεύοισθον, πολιτευοίσθην, πολιτευοίμεθα, πολιτεύοισθε, πολιτεύοιντο
imp: , πολιτεύου, πολιτευέσθω, πολιτεύεσθον, πολιτευέσθων, , πολιτεύεσθε, πολιτευέσθων

act. mid.inf: πολιτεύειν, πολιτεύεσθαι

part-masc: πολιτεύων, πολιτευόμενος
part-fem: πολιτεύουσα, πολιτευομένη
part-neut: πολιτεῦον, πολιτευόμενον

#= Imperfect: ἐπολίτευον, ἐπολιτευόμην

act.ind: ἐπολίτευον, ἐπολίτευες, ἐπολίτευε(ν), ἐπολιτεύετον, ἐπολιτευέτην, ἐπολιτεύομεν, ἐπολιτεύετε, ἐπολίτευον

mid.ind: ἐπολιτευόμην, ἐπολιτεύου, ἐπολιτεύετο, ἐπολιτεύεσθον, ἐπολιτευέσθην, ἐπολιτευόμεθα, ἐπολιτεύεσθε, ἐπολιτεύοντο

#= Future: πολιτεύσω, πολιτεύσομαι

act.ind: πολιτεύσω, πολιτεύσεις, πολιτεύσει, πολιτεύσετον, πολιτεύσετον, πολιτεύσομεν, πολιτεύσετε, πολιτεύσουσι(ν)
opt: πολιτεύσοιμι, πολιτεύσοις, πολιτεύσοι, πολιτεύσοιτον, πολιτευσοίτην, πολιτεύσοιμεν, πολιτεύσοιτε, πολιτεύσοιεν
mid.ind: πολιτεύσομαι, πολιτεύσῃ-πολιτεύσει, πολιτεύσεται, πολιτεύσεσθον, πολιτεύσεσθον, πολιτευσόμεθα, πολιτεύσεσθε, πολιτεύσονται
opt: πολιτευσοίμην, πολιτεύσοιο, πολιτεύσοιτο, πολιτεύσοισθον, πολιτευσοίσθην, πολιτευσοίμεθα, πολιτεύσοισθε, πολιτεύσοιντο

act. mid. inf: πολιτεύσειν, πολιτεύσεσθαι

part-masc: πολιτεύσων, πολιτευσόμενος
part-fem: πολιτεύσουσα, πολιτευσομένη
part-neut: πολιτεῦσον, πολιτευσόμενον

#= Aorist: ἐπολίτευσα, ἐπολιτευσάμην

act.ind: ἐπολίτευσα, ἐπολίτευσας, ἐπολίτευσε(ν), ἐπολιτεύσατον, ἐπολιτευσάτην, ἐπολιτεύσαμεν, ἐπολιτεύσατε, ἐπολίτευσαν
sub: πολιτεύσω, πολιτεύσῃς, πολιτεύσῃ, πολιτεύσητον, πολιτεύσητον, πολιτεύσωμεν, πολιτεύσητε, πολιτεύσωσι(ν)
opt: πολιτεύσαιμι, πολιτεύσειας-πολιτεύσαις, πολιτεύσειε(ν)-πολιτεύσαι, πολιτεύσαιτον, πολιτευσαίτην, πολιτεύσαιμεν, πολιτεύσαιτε, πολιτεύσειαν-πολιτεύσαιεν
imp: , πολίτευσον, πολιτευσάτω, πολιτεύσατον, πολιτευσάτων, , πολιτεύσατε, πολιτευσάντων
mid.ind: ἐπολιτευσάμην, ἐπολιτεύσω, ἐπολιτεύσατο, ἐπολιτεύσασθον, ἐπολιτευσάσθην, ἐπολιτευσάμεθα, ἐπολιτεύσασθε, ἐπολιτεύσαντο
sub: πολιτεύσωμαι, πολιτεύσῃ, πολιτεύσηται, πολιτεύσησθον, πολιτεύσησθον, πολιτευσώμεθα, πολιτεύσησθε, πολιτεύσωνται
opt: πολιτευσαίμην, πολιτεύσαιο, πολιτεύσαιτο, πολιτεύσαισθον, πολιτευσαίσθην, πολιτευσαίμεθα, πολιτεύσαισθε, πολιτεύσαιντο
imp: , πολίτευσαι, πολιτευσάσθω, πολιτεύσασθον, πολιτευσάσθων, , πολιτεύσασθε, πολιτευσάσθων

act. mid. inf: πολιτεῦσαι, πολιτεύσασθαι

part-masc: πολιτεύσας, πολιτευσάμενος
part-fem: πολιτεύσασα, πολιτευσαμένη
part-neut: πολιτεῦσαν, πολιτευσάμενον

#= Perfect: πεπολίτευκα, πεπολίτευμαι

act.ind: πεπολίτευκα, πεπολίτευκας, πεπολίτευκε(ν), πεπολιτεύκατον, πεπολιτεύκατον, πεπολιτεύκαμεν, πεπολιτεύκατε, πεπολιτεύκασι(ν)
sub: πεπολιτεύκω, πεπολιτεύκῃς, πεπολιτεύκῃ, πεπολιτεύκητον, πεπολιτεύκητον, πεπολιτεύκωμεν, πεπολιτεύκητε, πεπολιτεύκωσι(ν)
opt: πεπολιτεύκοιμι-πεπολιτευκοίην, πεπολιτεύκοις-πεπολιτευκοίης, πεπολιτεύκοι-πεπολιτευκοίη, πεπολιτεύκοιτον, πεπολιτευκοίτην, πεπολιτεύκοιμεν, πεπολιτεύκοιτε, πεπολιτεύκοιεν
imp: , πεπολίτευκε, πεπολιτευκέτω, πεπολιτεύκετον, πεπολιτευκέτων, , πεπολιτεύκετε, πεπολιτευκόντων

mid.ind: πεπολίτευμαι, πεπολίτευσαι, πεπολίτευται, πεπολίτευσθον, πεπολίτευσθον, πεπολιτεύμεθα, πεπολίτευσθε, πεπολίτευνται
sub: πεπολιτευμένος ὦ, πεπολιτευμένος ᾖς, πεπολιτευμένος ᾖ, πεπολιτευμένω ἦτον, πεπολιτευμένω ἦτον, πεπολιτευμένοι ὦμεν, πεπολιτευμένοι ἦτε, πεπολιτευμένοι ὦσι(ν)
opt: πεπολιτευμένος εἴην, πεπολιτευμένος εἴης, πεπολιτευμένος εἴη, πεπολιτευμένω εἴητον-εἶτον, πεπολιτευμένω εἰήτην-εἴτην, πεπολιτευμένοι εἴημεν-εἶμεν, πεπολιτευμένοι εἴητε-εἶτε, πεπολιτευμένοι εἴησαν-εἶεν
imp: , πεπολίτευσο, πεπολιτεύσθω, πεπολίτευσθον, πεπολιτεύσθων, , πεπολίτευσθε, πεπολιτεύσθων

act. mid.inf: πεπολιτευκέναι, πεπολιτεῦσθαι

part-masc: πεπολιτευκώς, πεπολιτευμένος
part-fem: πεπολιτευκυῖα, πεπολιτευμένη
part-neut: πεπολιτευκός, πεπολιτευμένον

# -------------------------------
dict: προερέω • (proeréō)

 to tell or state before
 to premise
 to proclaim or declare publicly
 to order or command before

Usage notes

Supplies a future tense of προαγορεύω (proagoreúō) and προλέγω (prolégō).

The aorist tense is supplied by προεῖπον (proeîpon).
#= Present: προερέω, προερέομαι (Uncontracted)

act.ind: προερέω, προερέεις, προερέει, προερέετον, προερέετον, προερέομεν, προερέετε, προερέουσι(ν)
sub: προερέω, προερέῃς, προερέῃ, προερέητον, προερέητον, προερέωμεν, προερέητε, προερέωσι(ν)
opt: προερέοιμι, προερέοις, προερέοι, προερέοιτον, προερεοίτην, προερέοιμεν, προερέοιτε, προερέοιεν
imp: , προέρεε, προερεέτω, προερέετον, προερεέτων, , προερέετε, προερεόντων

mid.ind: προερέομαι, προερέῃ-προερέει, προερέεται, προερέεσθον, προερέεσθον, προερεόμεθα, προερέεσθε, προερέονται
sub: προερέωμαι, προερέῃ, προερέηται, προερέησθον, προερέησθον, προερεώμεθα, προερέησθε, προερέωνται
opt: προερεοίμην, προερέοιο, προερέοιτο, προερέοισθον, προερεοίσθην, προερεοίμεθα, προερέοισθε, προερέοιντο
imp: , προερέου, προερεέσθω, προερέεσθον, προερεέσθων, , προερέεσθε, προερεέσθων

act. mid.inf: προερέειν, προερέεσθαι

part-masc: προερέων, προερεόμενος
part-fem: προερέουσα, προερεομένη
part-neut: προερέον, προερεόμενον

#= Present: προερῶ, προεροῦμαι (Contracted)

act.ind: προερῶ, προερεῖς, προερεῖ, προερεῖτον, προερεῖτον, προεροῦμεν, προερεῖτε, προεροῦσι(ν)
sub: προερῶ, προερῇς, προερῇ, προερῆτον, προερῆτον, προερῶμεν, προερῆτε, προερῶσι(ν)
opt: προεροίην-προεροῖμι, προεροίης-προεροῖς, προεροίη-προεροῖ, προεροῖτον-προεροίητον, προεροίτην-προεροιήτην, προεροῖμεν-προεροίημεν, προεροῖτε-προεροίητε, προεροῖεν-προεροίησαν
imp: , προέρει, προερείτω, προερεῖτον, προερείτων, , προερεῖτε, προερούντων

mid.ind: προεροῦμαι, προερεῖ-προερῇ, προερεῖται, προερεῖσθον, προερεῖσθον, προερούμεθα, προερεῖσθε, προεροῦνται
sub: προερῶμαι, προερῇ, προερῆται, προερῆσθον, προερῆσθον, προερώμεθα, προερῆσθε, προερῶνται
opt: προεροίμην, προεροῖο, προεροῖτο, προεροῖσθον, προεροίσθην, προεροίμεθα, προεροῖσθε, προεροῖντο
imp: , προεροῦ, προερείσθω, προερεῖσθον, προερείσθων, , προερεῖσθε, προερείσθων

act. mid.inf: προερεῖν, προερεῖσθαι

part-masc: προερῶν, προερούμενος
part-fem: προεροῦσα, προερουμένη
part-neut: προεροῦν, προερούμενον

# -------------------------------
dict: πρόσειμι • (próseimi)

 to approach, draw near

#= Present: πρόσειμι

act.ind: πρόσειμι, πρόσει, πρόσεισι(ν), πρόσιτον, πρόσιτον, πρόσιμεν, πρόσιτε, προσίασι(ν)
sub: προσίω, προσίῃς, προσίῃ, προσίητον, προσίητον, προσίωμεν, προσίητε, προσίωσι(ν)
opt: προσίοιμι, προσίοις, προσίοι, προσίοιτον, προσιοίτην, προσίοιμεν, προσίοιτε, προσίοιεν
imp: , πρόσιθι, προσίτω, πρόσιτον, προσίτων, , πρόσιτε, προσιόντων

act.inf: προσιέναι

part-masc: προσιών
part-fem: προσιοῦσα
part-neut: προσιόν

#= Imperfect: πρόσῃα-προσῄειν

act.ind: πρόσῃα-προσῄειν, προσῄεισθα-προσῄεις, προσῄειν-προσῄει, πρόσῃτον, προσῄτην, πρόσῃμεν, πρόσῃτε, πρόσῃσαν-προσῄεσαν

# -------------------------------
dict: προσκαλέω • (proskaléō)

 to call to, call on, summon

(middle, perfect passive) to call to oneself, call to one

 (in Attic, of an accuser) to cite or summon to court

#= Present: προσκαλέω, προσκαλέομαι (Uncontracted)

act.ind: προσκαλέω, προσκαλέεις, προσκαλέει, προσκαλέετον, προσκαλέετον, προσκαλέομεν, προσκαλέετε, προσκαλέουσι(ν)
sub: προσκαλέω, προσκαλέῃς, προσκαλέῃ, προσκαλέητον, προσκαλέητον, προσκαλέωμεν, προσκαλέητε, προσκαλέωσι(ν)
opt: προσκαλέοιμι, προσκαλέοις, προσκαλέοι, προσκαλέοιτον, προσκαλεοίτην, προσκαλέοιμεν, προσκαλέοιτε, προσκαλέοιεν
imp: , προσκάλεε, προσκαλεέτω, προσκαλέετον, προσκαλεέτων, , προσκαλέετε, προσκαλεόντων

mid.ind: προσκαλέομαι, προσκαλέῃ-προσκαλέει, προσκαλέεται, προσκαλέεσθον, προσκαλέεσθον, προσκαλεόμεθα, προσκαλέεσθε, προσκαλέονται
sub: προσκαλέωμαι, προσκαλέῃ, προσκαλέηται, προσκαλέησθον, προσκαλέησθον, προσκαλεώμεθα, προσκαλέησθε, προσκαλέωνται
opt: προσκαλεοίμην, προσκαλέοιο, προσκαλέοιτο, προσκαλέοισθον, προσκαλεοίσθην, προσκαλεοίμεθα, προσκαλέοισθε, προσκαλέοιντο
imp: , προσκαλέου, προσκαλεέσθω, προσκαλέεσθον, προσκαλεέσθων, , προσκαλέεσθε, προσκαλεέσθων

act. mid.inf: προσκαλέειν, προσκαλέεσθαι

part-masc: προσκαλέων, προσκαλεόμενος
part-fem: προσκαλέουσα, προσκαλεομένη
part-neut: προσκαλέον, προσκαλεόμενον

#= Present: προσκαλῶ, προσκαλοῦμαι (Contracted)

act.ind: προσκαλῶ, προσκαλεῖς, προσκαλεῖ, προσκαλεῖτον, προσκαλεῖτον, προσκαλοῦμεν, προσκαλεῖτε, προσκαλοῦσι(ν)
sub: προσκαλῶ, προσκαλῇς, προσκαλῇ, προσκαλῆτον, προσκαλῆτον, προσκαλῶμεν, προσκαλῆτε, προσκαλῶσι(ν)
opt: προσκαλοίην-προσκαλοῖμι, προσκαλοίης-προσκαλοῖς, προσκαλοίη-προσκαλοῖ, προσκαλοῖτον-προσκαλοίητον, προσκαλοίτην-προσκαλοιήτην, προσκαλοῖμεν-προσκαλοίημεν, προσκαλοῖτε-προσκαλοίητε, προσκαλοῖεν-προσκαλοίησαν
imp: , προσκάλει, προσκαλείτω, προσκαλεῖτον, προσκαλείτων, , προσκαλεῖτε, προσκαλούντων

mid.ind: προσκαλοῦμαι, προσκαλεῖ-προσκαλῇ, προσκαλεῖται, προσκαλεῖσθον, προσκαλεῖσθον, προσκαλούμεθα, προσκαλεῖσθε, προσκαλοῦνται
sub: προσκαλῶμαι, προσκαλῇ, προσκαλῆται, προσκαλῆσθον, προσκαλῆσθον, προσκαλώμεθα, προσκαλῆσθε, προσκαλῶνται
opt: προσκαλοίμην, προσκαλοῖο, προσκαλοῖτο, προσκαλοῖσθον, προσκαλοίσθην, προσκαλοίμεθα, προσκαλοῖσθε, προσκαλοῖντο
imp: , προσκαλοῦ, προσκαλείσθω, προσκαλεῖσθον, προσκαλείσθων, , προσκαλεῖσθε, προσκαλείσθων

act. mid.inf: προσκαλεῖν, προσκαλεῖσθαι

part-masc: προσκαλῶν, προσκαλούμενος
part-fem: προσκαλοῦσα, προσκαλουμένη
part-neut: προσκαλοῦν, προσκαλούμενον

#= Future: προσκαλέσω, προσκαλέσομαι

act.ind: προσκαλέσω, προσκαλέσεις, προσκαλέσει, προσκαλέσετον, προσκαλέσετον, προσκαλέσομεν, προσκαλέσετε, προσκαλέσουσι(ν)
opt: προσκαλέσοιμι, προσκαλέσοις, προσκαλέσοι, προσκαλέσοιτον, προσκαλεσοίτην, προσκαλέσοιμεν, προσκαλέσοιτε, προσκαλέσοιεν
mid.ind: προσκαλέσομαι, προσκαλέσῃ-προσκαλέσει, προσκαλέσεται, προσκαλέσεσθον, προσκαλέσεσθον, προσκαλεσόμεθα, προσκαλέσεσθε, προσκαλέσονται
opt: προσκαλεσοίμην, προσκαλέσοιο, προσκαλέσοιτο, προσκαλέσοισθον, προσκαλεσοίσθην, προσκαλεσοίμεθα, προσκαλέσοισθε, προσκαλέσοιντο

act. mid. inf: προσκαλέσειν, προσκαλέσεσθαι

part-masc: προσκαλέσων, προσκαλεσόμενος
part-fem: προσκαλέσουσα, προσκαλεσομένη
part-neut: προσκαλέσον, προσκαλεσόμενον

# double:
# -------------------------------
dict: θεραπεύω • (therapeúō)

 to wait on, attend, serve
 to obey
 to flatter, placate
 to consult
 to cure, heal, restore
 to cultivate, till (of land)
 to protect

#= Present: θεραπεύω, θεραπεύομαι

act.ind: θεραπεύω, θεραπεύεις, θεραπεύει, θεραπεύετον, θεραπεύετον, θεραπεύομεν, θεραπεύετε, θεραπεύουσι(ν)
sub: θεραπεύω, θεραπεύῃς, θεραπεύῃ, θεραπεύητον, θεραπεύητον, θεραπεύωμεν, θεραπεύητε, θεραπεύωσι(ν)
opt: θεραπεύοιμι, θεραπεύοις, θεραπεύοι, θεραπεύοιτον, θεραπευοίτην, θεραπεύοιμεν, θεραπεύοιτε, θεραπεύοιεν
imp: , θεράπευε, θεραπευέτω, θεραπεύετον, θεραπευέτων, , θεραπεύετε, θεραπευόντων

mid.ind: θεραπεύομαι, θεραπεύῃ-θεραπεύει, θεραπεύεται, θεραπεύεσθον, θεραπεύεσθον, θεραπευόμεθα, θεραπεύεσθε, θεραπεύονται
sub: θεραπεύωμαι, θεραπεύῃ, θεραπεύηται, θεραπεύησθον, θεραπεύησθον, θεραπευώμεθα, θεραπεύησθε, θεραπεύωνται
opt: θεραπευοίμην, θεραπεύοιο, θεραπεύοιτο, θεραπεύοισθον, θεραπευοίσθην, θεραπευοίμεθα, θεραπεύοισθε, θεραπεύοιντο
imp: , θεραπεύου, θεραπευέσθω, θεραπεύεσθον, θεραπευέσθων, , θεραπεύεσθε, θεραπευέσθων

act. mid.inf: θεραπεύειν, θεραπεύεσθαι

part-masc: θεραπεύων, θεραπευόμενος
part-fem: θεραπεύουσα, θεραπευομένη
part-neut: θεραπεῦον, θεραπευόμενον

#= Imperfect: ἐθεράπευον, ἐθεραπευόμην

act.ind: ἐθεράπευον, ἐθεράπευες, ἐθεράπευε(ν), ἐθεραπεύετον, ἐθεραπευέτην, ἐθεραπεύομεν, ἐθεραπεύετε, ἐθεράπευον

mid.ind: ἐθεραπευόμην, ἐθεραπεύου, ἐθεραπεύετο, ἐθεραπεύεσθον, ἐθεραπευέσθην, ἐθεραπευόμεθα, ἐθεραπεύεσθε, ἐθεραπεύοντο

#= Future: θεραπεύσω, θεραπεύσομαι, θεραπευθήσομαι

act.ind: θεραπεύσω, θεραπεύσεις, θεραπεύσει, θεραπεύσετον, θεραπεύσετον, θεραπεύσομεν, θεραπεύσετε, θεραπεύσουσι(ν)
opt: θεραπεύσοιμι, θεραπεύσοις, θεραπεύσοι, θεραπεύσοιτον, θεραπευσοίτην, θεραπεύσοιμεν, θεραπεύσοιτε, θεραπεύσοιεν
mid.ind: θεραπεύσομαι, θεραπεύσῃ-θεραπεύσει, θεραπεύσεται, θεραπεύσεσθον, θεραπεύσεσθον, θεραπευσόμεθα, θεραπεύσεσθε, θεραπεύσονται
opt: θεραπευσοίμην, θεραπεύσοιο, θεραπεύσοιτο, θεραπεύσοισθον, θεραπευσοίσθην, θεραπευσοίμεθα, θεραπεύσοισθε, θεραπεύσοιντο
pas.ind: θεραπευθήσομαι, θεραπευθήσῃ, θεραπευθήσεται, θεραπευθήσεσθον, θεραπευθήσεσθον, θεραπευθησόμεθα, θεραπευθήσεσθε, θεραπευθήσονται
opt: θεραπευθησοίμην, θεραπευθήσοιο, θεραπευθήσοιτο, θεραπευθήσοισθον, θεραπευθησοίσθην, θεραπευθησοίμεθα, θεραπευθήσοισθε, θεραπευθήσοιντο

act. mid. pas. inf: θεραπεύσειν, θεραπεύσεσθαι, θεραπευθήσεσθαι

part-masc: θεραπεύσων, θεραπευσόμενος, θεραπευθησόμενος
part-fem: θεραπεύσουσα, θεραπευσομένη, θεραπευθησομένη
part-neut: θεραπεῦσον, θεραπευσόμενον, θεραπευθησόμενον

#= Aorist: ἐθεράπευσα, ἐθεραπευσάμην, ἐθεραπεύθην

act.ind: ἐθεράπευσα, ἐθεράπευσας, ἐθεράπευσε(ν), ἐθεραπεύσατον, ἐθεραπευσάτην, ἐθεραπεύσαμεν, ἐθεραπεύσατε, ἐθεράπευσαν
sub: θεραπεύσω, θεραπεύσῃς, θεραπεύσῃ, θεραπεύσητον, θεραπεύσητον, θεραπεύσωμεν, θεραπεύσητε, θεραπεύσωσι(ν)
opt: θεραπεύσαιμι, θεραπεύσειας-θεραπεύσαις, θεραπεύσειε(ν)-θεραπεύσαι, θεραπεύσαιτον, θεραπευσαίτην, θεραπεύσαιμεν, θεραπεύσαιτε, θεραπεύσειαν-θεραπεύσαιεν
imp: , θεράπευσον, θεραπευσάτω, θεραπεύσατον, θεραπευσάτων, , θεραπεύσατε, θεραπευσάντων
mid.ind: ἐθεραπευσάμην, ἐθεραπεύσω, ἐθεραπεύσατο, ἐθεραπεύσασθον, ἐθεραπευσάσθην, ἐθεραπευσάμεθα, ἐθεραπεύσασθε, ἐθεραπεύσαντο
sub: θεραπεύσωμαι, θεραπεύσῃ, θεραπεύσηται, θεραπεύσησθον, θεραπεύσησθον, θεραπευσώμεθα, θεραπεύσησθε, θεραπεύσωνται
opt: θεραπευσαίμην, θεραπεύσαιο, θεραπεύσαιτο, θεραπεύσαισθον, θεραπευσαίσθην, θεραπευσαίμεθα, θεραπεύσαισθε, θεραπεύσαιντο
imp: , θεράπευσαι, θεραπευσάσθω, θεραπεύσασθον, θεραπευσάσθων, , θεραπεύσασθε, θεραπευσάσθων
pas.ind: ἐθεραπεύθην, ἐθεραπεύθης, ἐθεραπεύθη, ἐθεραπεύθητον, ἐθεραπευθήτην, ἐθεραπεύθημεν, ἐθεραπεύθητε, ἐθεραπεύθησαν
sub: θεραπευθῶ, θεραπευθῇς, θεραπευθῇ, θεραπευθῆτον, θεραπευθῆτον, θεραπευθῶμεν, θεραπευθῆτε, θεραπευθῶσι(ν)
opt: θεραπευθείην, θεραπευθείης, θεραπευθείη, θεραπευθεῖτον-θεραπευθείητον, θεραπευθείτην-θεραπευθειήτην, θεραπευθεῖμεν-θεραπευθείημεν, θεραπευθεῖτε-θεραπευθείητε, θεραπευθεῖεν-θεραπευθείησαν
imp: , θεραπεύθητι, θεραπευθήτω, θεραπεύθητον, θεραπευθήτων, , θεραπεύθητε, θεραπευθέντων

act. mid. pas. inf: θεραπεῦσαι, θεραπεύσασθαι, θεραπευθῆναι

part-masc: θεραπεύσας, θεραπευσάμενος, θεραπευθείς
part-fem: θεραπεύσασα, θεραπευσαμένη, θεραπευθεῖσα
part-neut: θεραπεῦσαν, θεραπευσάμενον, θεραπευθέν

#= Perfect: τεθεράπευκα, τεθεράπευμαι

act.ind: τεθεράπευκα, τεθεράπευκας, τεθεράπευκε(ν), τεθεραπεύκατον, τεθεραπεύκατον, τεθεραπεύκαμεν, τεθεραπεύκατε, τεθεραπεύκασι(ν)
sub: τεθεραπεύκω, τεθεραπεύκῃς, τεθεραπεύκῃ, τεθεραπεύκητον, τεθεραπεύκητον, τεθεραπεύκωμεν, τεθεραπεύκητε, τεθεραπεύκωσι(ν)
opt: τεθεραπεύκοιμι-τεθεραπευκοίην, τεθεραπεύκοις-τεθεραπευκοίης, τεθεραπεύκοι-τεθεραπευκοίη, τεθεραπεύκοιτον, τεθεραπευκοίτην, τεθεραπεύκοιμεν, τεθεραπεύκοιτε, τεθεραπεύκοιεν
imp: , τεθεράπευκε, τεθεραπευκέτω, τεθεραπεύκετον, τεθεραπευκέτων, , τεθεραπεύκετε, τεθεραπευκόντων

mid.ind: τεθεράπευμαι, τεθεράπευσαι, τεθεράπευται, τεθεράπευσθον, τεθεράπευσθον, τεθεραπεύμεθα, τεθεράπευσθε, τεθεράπευνται
sub: τεθεραπευμένος ὦ, τεθεραπευμένος ᾖς, τεθεραπευμένος ᾖ, τεθεραπευμένω ἦτον, τεθεραπευμένω ἦτον, τεθεραπευμένοι ὦμεν, τεθεραπευμένοι ἦτε, τεθεραπευμένοι ὦσι(ν)
opt: τεθεραπευμένος εἴην, τεθεραπευμένος εἴης, τεθεραπευμένος εἴη, τεθεραπευμένω εἴητον-εἶτον, τεθεραπευμένω εἰήτην-εἴτην, τεθεραπευμένοι εἴημεν-εἶμεν, τεθεραπευμένοι εἴητε-εἶτε, τεθεραπευμένοι εἴησαν-εἶεν
imp: , τεθεράπευσο, τεθεραπεύσθω, τεθεράπευσθον, τεθεραπεύσθων, , τεθεράπευσθε, τεθεραπεύσθων

act. mid.inf: τεθεραπευκέναι, τεθεραπεῦσθαι

part-masc: τεθεραπευκώς, τεθεραπευμένος
part-fem: τεθεραπευκυῖα, τεθεραπευμένη
part-neut: τεθεραπευκός, τεθεραπευμένον

# double
# -------------------------------
dict: τύπτω • (túptō)

 (literally or figuratively) to beat, strike, smite
 (middle) to beat, strike oneself
 to beat one's breast in grief: to mourn

#= Present: τύπτω, τύπτομαι

act.ind: τύπτω, τύπτεις, τύπτει, τύπτετον, τύπτετον, τύπτομεν, τύπτετε, τύπτουσι(ν)
sub: τύπτω, τύπτῃς, τύπτῃ, τύπτητον, τύπτητον, τύπτωμεν, τύπτητε, τύπτωσι(ν)
opt: τύπτοιμι, τύπτοις, τύπτοι, τύπτοιτον, τυπτοίτην, τύπτοιμεν, τύπτοιτε, τύπτοιεν
imp: , τύπτε, τυπτέτω, τύπτετον, τυπτέτων, , τύπτετε, τυπτόντων

mid.ind: τύπτομαι, τύπτῃ-τύπτει, τύπτεται, τύπτεσθον, τύπτεσθον, τυπτόμεθα, τύπτεσθε, τύπτονται
sub: τύπτωμαι, τύπτῃ, τύπτηται, τύπτησθον, τύπτησθον, τυπτώμεθα, τύπτησθε, τύπτωνται
opt: τυπτοίμην, τύπτοιο, τύπτοιτο, τύπτοισθον, τυπτοίσθην, τυπτοίμεθα, τύπτοισθε, τύπτοιντο
imp: , τύπτου, τυπτέσθω, τύπτεσθον, τυπτέσθων, , τύπτεσθε, τυπτέσθων

act. mid.inf: τύπτειν, τύπτεσθαι

part-masc: τύπτων, τυπτόμενος
part-fem: τύπτουσα, τυπτομένη
part-neut: τύπτον, τυπτόμενον

#= Imperfect: ἔτυπτον, ἐτυπτόμην

act.ind: ἔτυπτον, ἔτυπτες, ἔτυπτε(ν), ἐτύπτετον, ἐτυπτέτην, ἐτύπτομεν, ἐτύπτετε, ἔτυπτον

mid.ind: ἐτυπτόμην, ἐτύπτου, ἐτύπτετο, ἐτύπτεσθον, ἐτυπτέσθην, ἐτυπτόμεθα, ἐτύπτεσθε, ἐτύπτοντο

#= Imperfect: τύπτον, τυπτόμην (Epic)

act.ind: τύπτον, τύπτες, τύπτε(ν), τύπτετον, τυπτέτην, τύπτομεν, τύπτετε, τύπτον

mid.ind: τυπτόμην, τύπτου, τύπτετο, τύπτεσθον, τυπτέσθην, τυπτόμε(σ)θα, τύπτεσθε, τύπτοντο

#= Future: τύψω, τύψομαι, τυφθήσομαι

act.ind: τύψω, τύψεις, τύψει, τύψετον, τύψετον, τύψομεν, τύψετε, τύψουσι(ν)
opt: τύψοιμι, τύψοις, τύψοι, τύψοιτον, τυψοίτην, τύψοιμεν, τύψοιτε, τύψοιεν
mid.ind: τύψομαι, τύψῃ-τύψει, τύψεται, τύψεσθον, τύψεσθον, τυψόμεθα, τύψεσθε, τύψονται
opt: τυψοίμην, τύψοιο, τύψοιτο, τύψοισθον, τυψοίσθην, τυψοίμεθα, τύψοισθε, τύψοιντο
pas.ind: τυφθήσομαι, τυφθήσῃ, τυφθήσεται, τυφθήσεσθον, τυφθήσεσθον, τυφθησόμεθα, τυφθήσεσθε, τυφθήσονται
opt: τυφθησοίμην, τυφθήσοιο, τυφθήσοιτο, τυφθήσοισθον, τυφθησοίσθην, τυφθησοίμεθα, τυφθήσοισθε, τυφθήσοιντο

act. mid. pas. inf: τύψειν, τύψεσθαι, τυφθήσεσθαι

part-masc: τύψων, τυψόμενος, τυφθησόμενος
part-fem: τύψουσα, τυψομένη, τυφθησομένη
part-neut: τύψον, τυψόμενον, τυφθησόμενον

#= Future: τυπτήσω, τυπτήσομαι, τυπτηθήσομαι

act.ind: τυπτήσω, τυπτήσεις, τυπτήσει, τυπτήσετον, τυπτήσετον, τυπτήσομεν, τυπτήσετε, τυπτήσουσι(ν)
opt: τυπτήσοιμι, τυπτήσοις, τυπτήσοι, τυπτήσοιτον, τυπτησοίτην, τυπτήσοιμεν, τυπτήσοιτε, τυπτήσοιεν
mid.ind: τυπτήσομαι, τυπτήσῃ-τυπτήσει, τυπτήσεται, τυπτήσεσθον, τυπτήσεσθον, τυπτησόμεθα, τυπτήσεσθε, τυπτήσονται
opt: τυπτησοίμην, τυπτήσοιο, τυπτήσοιτο, τυπτήσοισθον, τυπτησοίσθην, τυπτησοίμεθα, τυπτήσοισθε, τυπτήσοιντο
pas.ind: τυπτηθήσομαι, τυπτηθήσῃ, τυπτηθήσεται, τυπτηθήσεσθον, τυπτηθήσεσθον, τυπτηθησόμεθα, τυπτηθήσεσθε, τυπτηθήσονται
opt: τυπτηθησοίμην, τυπτηθήσοιο, τυπτηθήσοιτο, τυπτηθήσοισθον, τυπτηθησοίσθην, τυπτηθησοίμεθα, τυπτηθήσοισθε, τυπτηθήσοιντο

act. mid. pas. inf: τυπτήσειν, τυπτήσεσθαι, τυπτηθήσεσθαι

part-masc: τυπτήσων, τυπτησόμενος, τυπτηθησόμενος
part-fem: τυπτήσουσα, τυπτησομένη, τυπτηθησομένη
part-neut: τυπτῆσον, τυπτησόμενον, τυπτηθησόμενον

#= Aorist: ἐτύπτησα, ἐτυπτησάμην, ἐτύφθην

act.ind: ἐτύπτησα, ἐτύπτησας, ἐτύπτησε(ν), ἐτυπτήσατον, ἐτυπτησάτην, ἐτυπτήσαμεν, ἐτυπτήσατε, ἐτύπτησαν
sub: τυπτήςω, τυπτήςῃς, τυπτήςῃ, τυπτήςητον, τυπτήςητον, τυπτήςωμεν, τυπτήςητε, τυπτήςωσι(ν)
opt: τυπτήςαιμι, τυπτήςειας-τυπτήςαις, τυπτήςειε(ν)-τυπτήςαι, τυπτήςαιτον, τυπτηςαίτην, τυπτήςαιμεν, τυπτήςαιτε, τυπτήςειαν-τυπτήςαιεν
imp: , τύπτηςον, τυπτηςάτω, τυπτήςατον, τυπτηςάτων, , τυπτήςατε, τυπτηςάντων
mid.ind: ἐτυπτησάμην, ἐτυπτήσω, ἐτυπτήσατο, ἐτυπτήσασθον, ἐτυπτησάσθην, ἐτυπτησάμεθα, ἐτυπτήσασθε, ἐτυπτήσαντο
sub: τυπτήςωμαι, τυπτήςῃ, τυπτήςηται, τυπτήςησθον, τυπτήςησθον, τυπτηςώμεθα, τυπτήςησθε, τυπτήςωνται
opt: τυπτηςαίμην, τυπτήςαιο, τυπτήςαιτο, τυπτήςαισθον, τυπτηςαίσθην, τυπτηςαίμεθα, τυπτήςαισθε, τυπτήςαιντο
imp: , τύπτηςαι, τυπτηςάσθω, τυπτήςασθον, τυπτηςάσθων, , τυπτήςασθε, τυπτηςάσθων
pas.ind: ἐτύφθην, ἐτύφθης, ἐτύφθη, ἐτύφθητον, ἐτυφθήτην, ἐτύφθημεν, ἐτύφθητε, ἐτύφθησαν
sub: τυφθῶ, τυφθῇς, τυφθῇ, τυφθῆτον, τυφθῆτον, τυφθῶμεν, τυφθῆτε, τυφθῶσι(ν)
opt: τυφθείην, τυφθείης, τυφθείη, τυφθεῖτον-τυφθείητον, τυφθείτην-τυφθειήτην, τυφθεῖμεν-τυφθείημεν, τυφθεῖτε-τυφθείητε, τυφθεῖεν-τυφθείησαν
imp: , τύφθητι, τυφθήτω, τύφθητον, τυφθήτων, , τύφθητε, τυφθέντων

act. mid. pas. inf: τυπτῆςαι, τυπτήςασθαι, τυφθῆναι

part-masc: τυπτήςας, τυπτηςάμενος, τυφθείς
part-fem: τυπτήςασα, τυπτηςαμένη, τυφθεῖσα
part-neut: τυπτῆςαν, τυπτηςάμενον, τυφθέν

#= Aorist: ἔτυψα

act.ind: ἔτυψα, ἔτυψας, ἔτυψε(ν), ἐτύψατον, ἐτυψάτην, ἐτύψαμεν, ἐτύψατε, ἔτυψαν
sub: τύψω, τύψῃς, τύψῃ, τύψητον, τύψητον, τύψωμεν, τύψητε, τύψωσι(ν)
opt: τύψαιμι, τύψειας-τύψαις, τύψειε(ν)-τύψαι, τύψαιτον, τυψαίτην, τύψαιμεν, τύψαιτε, τύψειαν-τύψαιεν
imp: , τύψον, τυψάτω, τύψατον, τυψάτων, , τύψατε, τυψάντων

act.inf: τύψαι

part-masc: τύψας
part-fem: τύψασα
part-neut: τύψαν

#= Aorist: τύψα (Epic)

act.ind: τύψα, τύψας, τύψε(ν), τύψατον, τυψάτην, τύψαμεν, τύψατε, τύψαν
sub: τύψω-τύψωμι, τύψῃς-τύψῃσθα, τύψῃ-τύψῃσι, τύψητον, τύψητον, τύψωμεν, τύψητε, τύψωσι(ν)
opt: τύψαιμι, τύψαις-τύψαισθα-τύψειας, τύψειε(ν)-τύψαι, τυψεῖτον, τυψείτην, τυψεῖμεν, τυψεῖτε, τυψεῖεν
imp: , τύψον, τυψάτω, τύψατον, τυψάτων, , τύψατε, τυψάντων

act.inf: τύψαι-τυψάμεν-τυψαμέναι

part-masc: τύψας
part-fem: τύψασα
part-neut: τύψαν

#= Aorist: ἔτυπον, ἐτυπόμην, ἐτύπην

act.ind: ἔτυπον, ἔτυπες, ἔτυπε(ν), ἐτύπετον, ἐτυπέτην, ἐτύπομεν, ἐτύπετε, ἔτυπον
sub: τύπω, τύπῃς, τύπῃ, τύπητον, τύπητον, τύπωμεν, τύπητε, τύπωσι(ν)
opt: τύποιμι, τύποις, τύποι, τύποιτον, τυποίτην, τύποιμεν, τύποιτε, τύποιεν
imp: , τύπε, τυπέτω, τύπετον, τυπέτων, , τύπετε, τυπόντων
mid.ind: ἐτυπόμην, ἐτύπου, ἐτύπετο, ἐτύπεσθον, ἐτυπέσθην, ἐτυπόμεθα, ἐτύπεσθε, ἐτύποντο
sub: τύπωμαι, τύπῃ, τύπηται, τύπησθον, τύπησθον, τυπώμεθα, τύπησθε, τύπωνται
opt: τυποίμην, τύποιο, τύποιτο, τύποισθον, τυποίσθην, τυποίμεθα, τύποισθε, τύποιντο
imp: , τυποῦ, τυπέσθω, τύπεσθον, τυπέσθων, , τύπεσθε, τυπέσθων
pas.ind: ἐτύπην, ἐτύπης, ἐτύπη, ἐτύπητον, ἐτυπήτην, ἐτύπημεν, ἐτύπητε, ἐτύπησαν
sub: τυπῶ, τυπῇς, τυπῇ, τυπῆτον, τυπῆτον, τυπῶμεν, τυπῆτε, τυπῶσι(ν)
opt: τυπείην, τυπείης, τυπείη, τυπεῖτον-τυπείητον, τυπείτην-τυπειήτην, τυπεῖμεν-τυπείημεν, τυπεῖτε-τυπείητε, τυπεῖεν-τυπείησαν
imp: , τύπηθι, τυπήτω, τύπητον, τυπήτων, , τύπητε, τυπέντων

act. mid. pas. inf: τυπεῖν, τυπέσθαι, τυπῆναι

part-masc: τυπών, τυπόμενος, τυπείς
part-fem: τυποῦσα, τυπομένη, τυπεῖσα
part-neut: τυπόν, τυπόμενον, τυπέν

#= Perfect: τέτυφα (rare)

act.ind: τέτυφα, τέτυφας, τέτυφε(ν), τετύφατον, τετύφατον, τετύφαμεν, τετύφατε, τετύφασι(ν)
sub: τετύφω, τετύφῃς, τετύφῃ, τετύφητον, τετύφητον, τετύφωμεν, τετύφητε, τετύφωσι(ν)
opt: τετύφοιμι-τετυφοίην, τετύφοις-τετυφοίης, τετύφοι-τετυφοίη, τετύφοιτον, τετυφοίτην, τετύφοιμεν, τετύφοιτε, τετύφοιεν
imp: , τέτυφε, τετυφέτω, τετύφετον, τετυφέτων, , τετύφετε, τετυφόντων

act.inf: τετυφέναι

part-masc: τετυφώς
part-fem: τετυφυῖα
part-neut: τετυφός

#= Perfect: τέτυμμαι

mid.ind: τέτυμμαι, τέτυψαι, τέτυπται, τέτυφθον, τέτυφθον, τετύμμεθα, τέτυφθε, τετύπαται
sub: τετυμμένος ὦ, τετυμμένος ᾖς, τετυμμένος ᾖ, τετυμμένω ἦτον, τετυμμένω ἦτον, τετυμμένοι ὦμεν, τετυμμένοι ἦτε, τετυμμένοι ὦσι(ν)
opt: τετυμμένος εἴην, τετυμμένος εἴης, τετυμμένος εἴη, τετυμμένω εἴητον-εἶτον, τετυμμένω εἰήτην-εἴτην, τετυμμένοι εἴημεν-εἶμεν, τετυμμένοι εἴητε-εἶτε, τετυμμένοι εἴησαν-εἶεν
imp: , τέτυψο, τετύφθω, τέτυφθον, τετύφθων, , τέτυφθε, τετύφθων

mid.inf: τετύφθαι

part-masc: τετυμμένος
part-fem: τετυμμένη
part-neut: τετυμμένον

# -------------------------------
dict: ὑβρίζω • (hubrízō)

 to be wanton, run riot

 Antonym: σωφρονέω (sōphronéō)

 to insult, affront, maltreat

#= Present: ὑβρίζω, ὑβρίζομαι

act.ind: ὑβρίζω, ὑβρίζεις, ὑβρίζει, ὑβρίζετον, ὑβρίζετον, ὑβρίζομεν, ὑβρίζετε, ὑβρίζουσι(ν)
sub: ὑβρίζω, ὑβρίζῃς, ὑβρίζῃ, ὑβρίζητον, ὑβρίζητον, ὑβρίζωμεν, ὑβρίζητε, ὑβρίζωσι(ν)
opt: ὑβρίζοιμι, ὑβρίζοις, ὑβρίζοι, ὑβρίζοιτον, ὑβριζοίτην, ὑβρίζοιμεν, ὑβρίζοιτε, ὑβρίζοιεν
imp: , ὕβριζε, ὑβριζέτω, ὑβρίζετον, ὑβριζέτων, , ὑβρίζετε, ὑβριζόντων

mid.ind: ὑβρίζομαι, ὑβρίζῃ-ὑβρίζει, ὑβρίζεται, ὑβρίζεσθον, ὑβρίζεσθον, ὑβριζόμεθα, ὑβρίζεσθε, ὑβρίζονται
sub: ὑβρίζωμαι, ὑβρίζῃ, ὑβρίζηται, ὑβρίζησθον, ὑβρίζησθον, ὑβριζώμεθα, ὑβρίζησθε, ὑβρίζωνται
opt: ὑβριζοίμην, ὑβρίζοιο, ὑβρίζοιτο, ὑβρίζοισθον, ὑβριζοίσθην, ὑβριζοίμεθα, ὑβρίζοισθε, ὑβρίζοιντο
imp: , ὑβρίζου, ὑβριζέσθω, ὑβρίζεσθον, ὑβριζέσθων, , ὑβρίζεσθε, ὑβριζέσθων

act. mid.inf: ὑβρίζειν, ὑβρίζεσθαι

part-masc: ὑβρίζων, ὑβριζόμενος
part-fem: ὑβρίζουσα, ὑβριζομένη
part-neut: ὑβρίζον, ὑβριζόμενον

#= Imperfect: ὕβριζον, ὑβριζόμην

act.ind: ὕβριζον, ὕβριζες, ὕβριζε(ν), ὑβρίζετον, ὑβριζέτην, ὑβρίζομεν, ὑβρίζετε, ὕβριζον

mid.ind: ὑβριζόμην, ὑβρίζου, ὑβρίζετο, ὑβρίζεσθον, ὑβριζέσθην, ὑβριζόμεθα, ὑβρίζεσθε, ὑβρίζοντο

#= Future: ὑβριέω, ὑβριέομαι, ὑβρισθήσομαι (Uncontracted)

act.ind: ὑβριέω, ὑβριέεις, ὑβριέει, ὑβριέετον, ὑβριέετον, ὑβριέομεν, ὑβριέετε, ὑβριέουσι(ν)
opt: ὑβριέοιμι, ὑβριέοις, ὑβριέοι, ὑβριέοιτον, ὑβριεοίτην, ὑβριέοιμεν, ὑβριέοιτε, ὑβριέοιεν
mid.ind: ὑβριέομαι, ὑβριέῃ-ὑβριέει, ὑβριέεται, ὑβριέεσθον, ὑβριέεσθον, ὑβριεόμεθα, ὑβριέεσθε, ὑβριέονται
opt: ὑβριεοίμην, ὑβριέοιο, ὑβριέοιτο, ὑβριέοισθον, ὑβριεοίσθην, ὑβριεοίμεθα, ὑβριέοισθε, ὑβριέοιντο
pas.ind: ὑβρισθήσομαι, ὑβρισθήσῃ, ὑβρισθήσεται, ὑβρισθήσεσθον, ὑβρισθήσεσθον, ὑβρισθησόμεθα, ὑβρισθήσεσθε, ὑβρισθήσονται
opt: ὑβρισθησοίμην, ὑβρισθήσοιο, ὑβρισθήσοιτο, ὑβρισθήσοισθον, ὑβρισθησοίσθην, ὑβρισθησοίμεθα, ὑβρισθήσοισθε, ὑβρισθήσοιντο

act. mid. pas. inf: ὑβριέειν, ὑβριέεσθαι, ὑβρισθήσεσθαι

part-masc: ὑβριέων, ὑβριεόμενος, ὑβρισθησόμενος
part-fem: ὑβριέουσα, ὑβριεομένη, ὑβρισθησομένη
part-neut: ὑβριέον, ὑβριεόμενον, ὑβρισθησόμενον

#= Future: ὑβριῶ, ὑβριοῦμαι, ὑβρισθήσομαι (Contracted)

act.ind: ὑβριῶ, ὑβριεῖς, ὑβριεῖ, ὑβριεῖτον, ὑβριεῖτον, ὑβριοῦμεν, ὑβριεῖτε, ὑβριοῦσι(ν)
opt: ὑβριοίην-ὑβριοῖμι, ὑβριοίης-ὑβριοῖς, ὑβριοίη-ὑβριοῖ, ὑβριοῖτον-ὑβριοίητον, ὑβριοίτην-ὑβριοιήτην, ὑβριοῖμεν-ὑβριοίημεν, ὑβριοῖτε-ὑβριοίητε, ὑβριοῖεν-ὑβριοίησαν
mid.ind: ὑβριοῦμαι, ὑβριῇ, ὑβριεῖται, ὑβριεῖσθον, ὑβριεῖσθον, ὑβριούμεθα, ὑβριεῖσθε, ὑβριοῦνται
opt: ὑβριοίμην, ὑβριοῖο, ὑβριοῖτο, ὑβριοῖσθον, ὑβριοίσθην, ὑβριοίμεθα, ὑβριοῖσθε, ὑβριοῖντο
pas.ind: ὑβρισθήσομαι, ὑβρισθήσῃ, ὑβρισθήσεται, ὑβρισθήσεσθον, ὑβρισθήσεσθον, ὑβρισθησόμεθα, ὑβρισθήσεσθε, ὑβρισθήσονται
opt: ὑβρισθησοίμην, ὑβρισθήσοιο, ὑβρισθήσοιτο, ὑβρισθήσοισθον, ὑβρισθησοίσθην, ὑβρισθησοίμεθα, ὑβρισθήσοισθε, ὑβρισθήσοιντο

act. mid. pas. inf: ὑβριεῖν, ὑβριεῖσθαι, ὑβρισθήσεσθαι

part-masc: ὑβριῶν, ὑβριούμενος, ὑβρισθησόμενος
part-fem: ὑβριοῦσα, ὑβριουμένη, ὑβρισθησομένη
part-neut: ὑβριοῦν, ὑβριούμενον, ὑβρισθησόμενον

#= Aorist: ὕβρισα, ὑβρισάμην, ὑβρίσθην

act.ind: ὕβρισα, ὕβρισας, ὕβρισε(ν), ὑβρίσατον, ὑβρισάτην, ὑβρίσαμεν, ὑβρίσατε, ὕβρισαν
sub: ὑβρίσω, ὑβρίσῃς, ὑβρίσῃ, ὑβρίσητον, ὑβρίσητον, ὑβρίσωμεν, ὑβρίσητε, ὑβρίσωσι(ν)
opt: ὑβρίσαιμι, ὑβρίσειας-ὑβρίσαις, ὑβρίσειε(ν)-ὑβρίσαι, ὑβρίσαιτον, ὑβρισαίτην, ὑβρίσαιμεν, ὑβρίσαιτε, ὑβρίσειαν-ὑβρίσαιεν
imp: , ὕβρισον, ὑβρισάτω, ὑβρίσατον, ὑβρισάτων, , ὑβρίσατε, ὑβρισάντων
mid.ind: ὑβρισάμην, ὑβρίσω, ὑβρίσατο, ὑβρίσασθον, ὑβρισάσθην, ὑβρισάμεθα, ὑβρίσασθε, ὑβρίσαντο
sub: ὑβρίσωμαι, ὑβρίσῃ, ὑβρίσηται, ὑβρίσησθον, ὑβρίσησθον, ὑβρισώμεθα, ὑβρίσησθε, ὑβρίσωνται
opt: ὑβρισαίμην, ὑβρίσαιο, ὑβρίσαιτο, ὑβρίσαισθον, ὑβρισαίσθην, ὑβρισαίμεθα, ὑβρίσαισθε, ὑβρίσαιντο
imp: , ὕβρισαι, ὑβρισάσθω, ὑβρίσασθον, ὑβρισάσθων, , ὑβρίσασθε, ὑβρισάσθων
pas.ind: ὑβρίσθην, ὑβρίσθης, ὑβρίσθη, ὑβρίσθητον, ὑβρισθήτην, ὑβρίσθημεν, ὑβρίσθητε, ὑβρίσθησαν
sub: ὑβρισθῶ, ὑβρισθῇς, ὑβρισθῇ, ὑβρισθῆτον, ὑβρισθῆτον, ὑβρισθῶμεν, ὑβρισθῆτε, ὑβρισθῶσι(ν)
opt: ὑβρισθείην, ὑβρισθείης, ὑβρισθείη, ὑβρισθεῖτον-ὑβρισθείητον, ὑβρισθείτην-ὑβρισθειήτην, ὑβρισθεῖμεν-ὑβρισθείημεν, ὑβρισθεῖτε-ὑβρισθείητε, ὑβρισθεῖεν-ὑβρισθείησαν
imp: , ὑβρίσθητι, ὑβρισθήτω, ὑβρίσθητον, ὑβρισθήτων, , ὑβρίσθητε, ὑβρισθέντων

act. mid. pas. inf: ὑβρίσαι, ὑβρίσασθαι, ὑβρισθῆναι

part-masc: ὑβρίσας, ὑβρισάμενος, ὑβρισθείς
part-fem: ὑβρίσασα, ὑβρισαμένη, ὑβρισθεῖσα
part-neut: ὑβρίσαν, ὑβρισάμενον, ὑβρισθέν

#= Perfect: ὕβρικα, ὕβρισμαι

act.ind: ὕβρικα, ὕβρικας, ὕβρικε(ν), ὑβρίκατον, ὑβρίκατον, ὑβρίκαμεν, ὑβρίκατε, ὑβρίκασι(ν)
sub: ὑβρίκω, ὑβρίκῃς, ὑβρίκῃ, ὑβρίκητον, ὑβρίκητον, ὑβρίκωμεν, ὑβρίκητε, ὑβρίκωσι(ν)
opt: ὑβρίκοιμι-ὑβρικοίην, ὑβρίκοις-ὑβρικοίης, ὑβρίκοι-ὑβρικοίη, ὑβρίκοιτον, ὑβρικοίτην, ὑβρίκοιμεν, ὑβρίκοιτε, ὑβρίκοιεν
imp: , ὕβρικε, ὑβρικέτω, ὑβρίκετον, ὑβρικέτων, , ὑβρίκετε, ὑβρικόντων

mid.ind: ὕβρισμαι, ὕβρισαι, ὕβρισται, ὕβρισθον, ὕβρισθον, ὑβρίσμεθα, ὕβρισθε, ὑβρίδαται
sub: ὑβρισμένος ὦ, ὑβρισμένος ᾖς, ὑβρισμένος ᾖ, ὑβρισμένω ἦτον, ὑβρισμένω ἦτον, ὑβρισμένοι ὦμεν, ὑβρισμένοι ἦτε, ὑβρισμένοι ὦσι(ν)
opt: ὑβρισμένος εἴην, ὑβρισμένος εἴης, ὑβρισμένος εἴη, ὑβρισμένω εἴητον-εἶτον, ὑβρισμένω εἰήτην-εἴτην, ὑβρισμένοι εἴημεν-εἶμεν, ὑβρισμένοι εἴητε-εἶτε, ὑβρισμένοι εἴησαν-εἶεν
imp: , ὕβρισο, ὑβρίσθω, ὕβρισθον, ὑβρίσθων, , ὕβρισθε, ὑβρίσθων

act. mid.inf: ὑβρικέναι, ὑβρίσθαι

part-masc: ὑβρικώς, ὑβρισμένος
part-fem: ὑβρικυῖα, ὑβρισμένη
part-neut: ὑβρικός, ὑβρισμένον

 Pluperfect: ὑβρίκειν, ὑβρίσμην

act.ind: ὑβρίκειν-ὑβρίκη, ὑβρίκεις-ὑβρίκης, ὑβρίκει(ν), ὑβρίκετον, ὑβρικέτην, ὑβρίκεμεν, ὑβρίκετε, ὑβρίκεσαν

mid.ind: ὑβρίσμην, ὕβρισο, ὕβριστο, ὕβρισθον, ὑβρίσθην, ὑβρίσμεθα, ὕβρισθε, ὑβρίδατο

# -------------------------------
dict: φαέθω • (phaéthō)

 I shine, I am radiant

#= Present: φαέθω, φαέθομαι

act.ind: φαέθω, φαέθεις, φαέθει, φαέθετον, φαέθετον, φαέθομεν, φαέθετε, φαέθουσι(ν)
sub: φαέθω, φαέθῃς, φαέθῃ, φαέθητον, φαέθητον, φαέθωμεν, φαέθητε, φαέθωσι(ν)
opt: φαέθοιμι, φαέθοις, φαέθοι, φαέθοιτον, φαεθοίτην, φαέθοιμεν, φαέθοιτε, φαέθοιεν
imp: , φάεθε, φαεθέτω, φαέθετον, φαεθέτων, , φαέθετε, φαεθόντων

mid.ind: φαέθομαι, φαέθῃ-φαέθει, φαέθεται, φαέθεσθον, φαέθεσθον, φαεθόμεθα, φαέθεσθε, φαέθονται
sub: φαέθωμαι, φαέθῃ, φαέθηται, φαέθησθον, φαέθησθον, φαεθώμεθα, φαέθησθε, φαέθωνται
opt: φαεθοίμην, φαέθοιο, φαέθοιτο, φαέθοισθον, φαεθοίσθην, φαεθοίμεθα, φαέθοισθε, φαέθοιντο
imp: , φαέθου, φαεθέσθω, φαέθεσθον, φαεθέσθων, , φαέθεσθε, φαεθέσθων

act. mid.inf: φαέθειν, φαέθεσθαι

part-masc: φαέθων, φαεθόμενος
part-fem: φαέθουσα, φαεθομένη
part-neut: φαέθον, φαεθόμενον

# double
# -------------------------------
dict: φημί • (phēmí)

 I speak, say.
 I think
 (of an author) I write
 (φησί (phēsí) or ἔφη (éphē) used when quoting, sometimes after another verb of saying)

I say yes, agree, affirm, assert

 (with οὐ (ou)) I say no, deny, refuse

(φημί (phēmí) or οὕτως φημί (hoútōs phēmí) as interjection) yes, I would say so

Usage notes

All finite forms of the present indicative except for φῄς (phḗis) are enclitic, as shown by the acute accent in ὥς φησι (hṓs phēsi) "so he says".

For the imperfect active, ἔφασκον (éphaskon), from the verb φάσκω (pháskō) was generally used instead.[1]

#= Present: φημί

act.ind: φημί, φῄς, φησί-φησίν, φατόν, φατόν, φαμέν, φατέ, φασί-φασίν
sub: φῶ, φῇς, φῇ, φῆτον, φῆτον, φῶμεν, φῆτε, φῶσι(ν)
opt: φαίην, φαίης, φαίη, φαῖτον-φαίητον, φαίτην-φαιήτην, φαῖμεν-φαίημεν, φαῖτε-φαίητε, φαῖεν-φαίησαν
imp: , φάθι-φαθί, φάτω, φάτον, φάτων, , φάτε, φάντων

act.inf: φάναι

part-masc: φάς
part-fem: φᾶσα
part-neut: φάν

#= Present: φημί, φάμαι (Epic)

act.ind: φημί, φῇσθα, φησί, φατόν, φατόν, φαμέν, φατέ, φασί-φασίν
sub: φῶ-φῶμι, φῇς-φῇσθα, φήῃ-φῇσι, φῆτον, φῆτον, φῶμεν, φῆτε, φῶσι(ν)
opt: φαίην, φαίης, φαίη, φαῖτον, φαίτην, φαῖμεν, φαῖτε, φαῖεν
imp: , φάθι-φαθί, φάτω, φάτον, φάτων, , φάτε, φάντων

mid.ind: φάμαι, φάσαι, φάται, φάσθον, φάσθον, φάμε(σ)θα, φάσθε, φάνται
sub: φῶμαι-φῶμαιμι, φῇ-φῇ, φῆται-φῆταισι, φῆσθον, φῆσθον, φώμε(σ)θα, φῆσθε, φῶνται
opt: φαίμην, φαῖο, φαῖτο, φαῖσθον, φαίσθην, φαίμε(σ)θα, φαῖσθε, φαίατο
imp: , φάσο, φάσθω, φάσθον, φάσθων, , φάσθε, φάσθων

act. mid.inf: φάναι, φάσθαι

part-masc: φάς, φάμενος
part-fem: φᾶσα, φαμένη
part-neut: φάν, φάμενον

#= Imperfect: ἔφην, ἐφάμην

act.ind: ἔφην, ἔφης-ἔφησθα, ἔφη(ν), ἔφατον, ἐφάτην, ἔφαμεν, ἔφατε, ἔφασαν-ἔφαν
mid.ind: ἐφάμην, ἔφασο, ἔφατο, ἔφασθον, ἐφάσθην, ἐφάμεθα, ἔφασθε, ἔφαντο

#= Imperfect: φῆν, φάμην (Epic)

act.ind: φῆν, φῆς-φῆσθα, φῆ, φάτον, φάτην, φάμεν, φάτε, φάσαν-φάν
mid.ind: φάμην, φάσο, φάτο, φάσθον, φάσθην, φάμε(σ)θα, φάσθε, φάντο

#= Future: φήσω

act.ind: φήσω, φήσεις, φήσει, φήσετον, φήσετον, φήσομεν, φήσετε, φήσουσι(ν)
opt: φήσοιμι, φήσοις, φήσοι, φήσοιτον, φησοίτην, φήσοιμεν, φήσοιτε, φήσοιεν

act.inf: φήσειν

part-masc: φήσων
part-fem: φήσουσα
part-neut: φῆσον

#= Aorist: ἔφησα

act.ind: ἔφησα, ἔφησας, ἔφησε(ν), ἐφήσατον, ἐφησάτην, ἐφήσαμεν, ἐφήσατε, ἔφησαν
sub: φήσω, φήσῃς, φήσῃ, φήσητον, φήσητον, φήσωμεν, φήσητε, φήσωσι(ν)
opt: φήσαιμι, φήσειας-φήσαις, φήσειε(ν)-φήσαι, φήσαιτον, φησαίτην, φήσαιμεν, φήσαιτε, φήσειαν-φήσαιεν
imp: , φῆσον, φησάτω, φήσατον, φησάτων, , φήσατε, φησάντων

act.inf: φῆσαι

part-masc: φήσας
part-fem: φήσασα
part-neut: φῆσαν
